-paradigm: PRTCL_1
 -flex: .
  gramm:
 -flex: .i//.ino
  gramm: 1,sg
 -flex: .ux//.ox
  gramm: 2,sg,m
 -flex: .ax//.əx
  gramm: 2,sg,f
 -flex: .e//.eyo
  gramm: 3,sg,m
 -flex: .a//.ayo
  gramm: 3,sg,f
 -flex: .an
  gramm: 1,pl
 -flex: .oxu//.xu
  gramm: 2,pl
 -flex: .ənne//.ən//.en//.ən
  gramm: 3,pl

-paradigm: COP_PRES
 -flex: <0>.no//<1>.no
  gramm: 1,sg
 -flex: <0>.hat//<0>.tat
  gramm: 2,sg,m
 -flex: <0>.yo
  gramm: 3,sg,m
 -flex: <0>.yo
  gramm: 3,sg,f
 -flex: <0>.na//<1>.na
  gramm: 1,pl
 -flex: <0>.hatu//<0>.tatu
  gramm: 2,pl
 -flex: <0>.ne//<1>.ne
  gramm: 3,pl

-paradigm: COP_PAST
 -flex: .wayno//.nowo//.wi
  gramm: 1,sg
 -flex: .wayt//.wox
  gramm: 2,sg,m
 -flex: .wayt//.wəx
  gramm: 2,sg,f
 -flex: .wa//.we//.wo
  gramm: 3,sg,m
 -flex: .wa
  gramm: 3,sg,f
 -flex: .wayna//.wan
  gramm: 1,pl
 -flex: .waytu//.wayxu//.woxu
  gramm: 2,pl
 -flex: .wayne//.wayye
  gramm: 3,pl

-paradigm: POSS_PRTCL_PRES
 -flex: .li
  gramm: 1,sg
 -flex: .lux//.lox
  gramm: 2,sg,m
 -flex: .lax//.ləx
  gramm: 2,sg,f
 -flex: .le
  gramm: 3,sg,m
 -flex: .la
  gramm: 3,sg,f
 -flex: .lan
  gramm: 1,pl
 -flex: .xu
  gramm: 2,pl
 -flex: .te
  gramm: 3,pl

-paradigm: POSS_PRTCL_PAST
 -flex: .wayli//.woli
  gramm: 1,sg
 -flex: .waylux//.wolox
  gramm: 2,sg,m
 -flex: .waylax//.woləx
  gramm: 2,sg,f
 -flex: .wayle//.wole
  gramm: 3,sg,m
 -flex: .wayla//.wola
  gramm: 3,sg,f
 -flex: .waylan//.wolan
  gramm: 1,pl
 -flex: .walxu//.wulxu//.wolxu
  gramm: 2,pl
 -flex: .walle//.wulle//.wolle
  gramm: 3,pl

-paradigm: PRTCL_LOC
 -flex: <0>.i
  gramm: 1,sg
 -flex: <0>.ux//<0>.ox
  gramm: 2,sg,m
 -flex: <0>.ax//<0>.əx
  gramm: 2,sg,f
 -flex: <0>.e
  gramm: 3,sg,m
 -flex: <0>.a
  gramm: 3,sg,f
 -flex: <0>.an
  gramm: 1,pl
 -flex: <1>.xu
  gramm: 2,pl
 -flex: <1>.pe
  gramm: 3,pl

-paradigm: PRTCL_LOC_PAST_1
 -flex: <0>.i//<1>.i
  gramm: 1,sg
 -flex: <0>.ox//<1>.ux
  gramm: 2,sg,m
 -flex: <0>.əx//<1>.ax
  gramm: 2,sg,f
 -flex: <0>.e//<1>.e
  gramm: 3,sg,m
 -flex: <0>.a//<1>.a
  gramm: 3,sg,f
 -flex: <0>.an//<1>.an
  gramm: 1,pl
 -flex: <0>.xu//<2>.xu
  gramm: 2,pl
 -flex: <0>.ən//<2>.pe
  gramm: 3,pl

-paradigm: PRTCL_LOC_PAST_2
 -flex: .yli
  gramm: 1,sg
 -flex: .ylux
  gramm: 2,sg,m
 -flex: .ylax
  gramm: 2,sg,f
 -flex: .yle
  gramm: 3,sg,m
 -flex: .yla
  gramm: 3,sg,f
 -flex: .ylan
  gramm: 1,pl
 -flex: .lxu
  gramm: 2,pl
 -flex: .lle
  gramm: 3,pl

-paradigm: PRTCL_POS
 -flex: <0>.i
  gramm: 1,sg
 -flex: <0>.ox//<0>.ux
  gramm: 2,sg,m
 -flex: <0>.əx//<0>.ax
  gramm: 2,sg,f
 -flex: <0>.e
  gramm: 3,sg,m
 -flex: <0>.a
  gramm: 3,sg,f
 -flex: <0>.an
  gramm: 1,pl
 -flex: <1>.xu
  gramm: 2,pl
 -flex: <1>.ṯe
  gramm: 3,pl

-paradigm: PRTCL_REFL
 -flex: .i
  gramm: 1,sg
 -flex: .ux//.ox
  gramm: 2,sg,m
 -flex: .ax//.əx
  gramm: 2,sg,f
 -flex: .e
  gramm: 3,sg,m
 -flex: .a
  gramm: 3,sg,f
 -flex: .an//.ayna
  gramm: 1,pl
 -flex: .ayxu
  gramm: 2,pl
 -flex: .ayye
  gramm: 3,pl

-paradigm: to_go

# Bare form
 -flex: <1>.i//<1>.ino
  gramm: prs_stem,1,sg
 -flex: <1>.ux//<1>.ox//<1>.olux
  gramm: prs_stem,2,sg,m
 -flex: <1>.ax//<1>.əx//<1>.əlax
  gramm: prs_stem,2,sg,f
 -flex: <1>.e//<1>.eyo//<1>.ele
  gramm: prs_stem,3,sg,m
 -flex: <1>.a//<1>.ayo//<1>.ala
  gramm: prs_stem,3,sg,f
 -flex: <1>.an//<1>.ano
  gramm: prs_stem,1,pl
 -flex: <1>.oxu
  gramm: prs_stem,2,pl
 -flex: <1>.ən//<1>.ehən//<1>.ehənyo
  gramm: prs_stem,3,pl

# Past
 -flex: <0>.i//<0>.ino
  gramm: pst_stem,1,sg
 -flex: <0>.ux//<0>.ox//<0>.olux
  gramm: pst_stem,2,sg,m
 -flex: <0>.ax//<0>.əx//<0>.alax
  gramm: pst_stem,2,sg,f
 -flex: <0>.e//<0>.eyo//<0>.ele
  gramm: pst_stem,3,sg,m
 -flex: <0>.a//<0>.ayo//<0>.ala
  gramm: pst_stem,3,sg,f
 -flex: <0>.an//<0>.ano
  gramm: pst_stem,1,pl
 -flex: <0>.oxu
  gramm: pst_stem,2,pl
 -flex: <0>.ən//<0>.ehən//<0>.ehənyo//<0>.ənne
  gramm: pst_stem,3,pl

# Present + ko
 -flex: <1>k.i//<1>k.ino
  gramm: prs_stem,1,sg
 -flex: <1>k.ux//<1>k.ox
  gramm: prs_stem,2,sg,m
 -flex: <1>k.ax//<1>k.əx
  gramm: prs_stem,2,sg,f
 -flex: <1>k.e//<1>k.eyo
  gramm: prs_stem,3,sg,m
 -flex: <1>k.a//<1>k.ayo
  gramm: prs_stem,3,sg,f
 -flex: <1>k.an//<1>k.ano
  gramm: prs_stem,1,pl
 -flex: <1>k.oxu
  gramm: prs_stem,2,pl
 -flex: <1>k.ən//<1>k.ehən//<1>k.ehənyo
  gramm: prs_stem,3,pl

# Future

 -flex: <1>g.i//<1>g.ino//<1>gd.i//<1>gd.ino//
  gramm: prs_stem,1,sg
 -flex: <1>g.ux//<1>.ox//<1>g.ux//<1>.ox
  gramm: prs_stem,2,sg,m
 -flex: <1>g.ax//<1>.əx//<1>g.ux//<1>.ox
  gramm: prs_stem,2,sg,f
 -flex: <1>g.e//<1>g.eyo//<1>gd.e//<1>gd.eyo
  gramm: prs_stem,3,sg,m
 -flex: <1>g.a//<1>g.ayo//<1>gd.a//<1>gd.ayo
  gramm: prs_stem,3,sg,f
 -flex: <1>g.an//<1>g.ano//<1>gd.an//<1>gd.ano
  gramm: prs_stem,1,pl
 -flex: <1>g.oxu//<1>g.oxu
  gramm: prs_stem,2,pl
 -flex: <1>g.ən//<1>g.ehən//<1>g.ehənyo//<1>gd.ən//<1>gd.ehən//<1>gd.ehənyo
  gramm: prs_stem,3,pl

# Imperfect
 -flex: <1>.iwayno//<1>.inowo
  gramm: ipf,1,sg
 -flex: <1>.uxwa//<1>.oxwo
  gramm: ipf,2,sg,m
 -flex: <1>.axwa//<1>.əxwo
  gramm: ipf,2,sg,f
 -flex: <1>.ewa//<1>.ewo
  gramm: ipf,3,sg,m
 -flex: <1>.awa//<1>.awo
  gramm: ipf,3,sg,f
 -flex: <1>.iwayna//<1>.awayna//<1>.anwo//<1>.anowo
  gramm: ipf,1,pl
 -flex: <1>.oxuwa//<1>.oxuwo
  gramm: ipf,2,pl
 -flex: <1>.ənwa//<1>.ehənwa//<1>.ənwo//<1>.ehənwo
  gramm: ipf,3,pl

# Pluperfect
 -flex: <0>.iwayno//<0>.inowo
  gramm: plpf,1,sg
 -flex: <0>.uxwa//<0>.oxwo
  gramm: plpf,2,sg,m
 -flex: <0>.axwa//<0>.əxwo
  gramm: plpf,2,sg,f
 -flex: <0>.ewa//<0>.ewo
  gramm: plpf,3,sg,m
 -flex: <0>.awa//<0>.awo
  gramm: plfp,3,sg,f
 -flex: <0>.iwayna//<0>.awayna//<0>.anowo//<0>.anwo
  gramm: plpf,1,pl
 -flex: <0>.oxuwa//<0>.oxuwo
  gramm: plpf,2,pl
 -flex: <0>.ənwa//<0>.ehənwa//<0>.ənwo//<0>.ehənwo
  gramm: plpf,3,pl

# Perfect
 -flex: <0>k.i//<0>k.ino
  gramm: pst_stem,1,sg
 -flex: <0>k.ux//<0>k.ox
  gramm: pst_stem,2,sg,m
 -flex: <0>k.ax//<0>k.əx
  gramm: pst_stem,2,sg,f
 -flex: <0>k.e//<0>k.eyo
  gramm: pst_stem,3,sg,m
 -flex: <0>k.a//<0>k.ayo
  gramm: pst_stem,3,sg,f
 -flex: <0>k.an//<0>k.ano
  gramm: pst_stem,1,pl
 -flex: <0>k.oxu
  gramm: pst_stem,2,pl
 -flex: <0>k.ən//<0>k.ehən//<0>k.ehənyo
  gramm: pst_stem,3,pl

# Imperative
 -flex: <2>.ux//<2>.ox//<2>i.ux//<2>i.ox//<2>i.olux
  gramm: imv,sg,m
 -flex: <2>.ax//<2>.əx//<2>i.ax//<2>i.əx//<2>i.olax
  gramm: imv,sg,f
 -flex: <2>.oxu//<2>i.oxu
  gramm: imv,pl

-paradigm: to_give

# Bare
 -flex: <0>.o.eno//<0>.ə.eno//<0>.u.eno
  gramm: prs_stem,1,sg,m
 -flex: <0>.o.ono//<0>.ə.ono//<0>.u.ono
  gramm: prs_stem,1,sg,f
 -flex: <0>.o.at//<0>.o.ət
  gramm: prs_stem,2,sg,m
 -flex: <0>.o.at//<0>.o.ət
  gramm: prs_stem,2,sg,f
 -flex: <0>.o.e
  gramm: prs_stem,3,sg,m
 -flex: <0>.o.o
  gramm: prs_stem,3,sg,f
 -flex: <0>.o.ina//<0>.o.ena
  gramm: prs_stem,1,pl
 -flex: <0>.o.utu//<0>.o.itu//<0>.o.etu//<0>.ə.itu//<0>.ə.etu
  gramm: prs_stem,2,pl
 -flex: <0>.o.ən//<0>.o.i
  gramm: prs_stem,3,pl

# Bare with obj./dat. suffixes
  
  # 1st person sgm + suffixes

 -flex: <0>.o.enoli//<0>.ə.enoli//<0>.o.eni//<0>.ə.eni//<0>.u.enoli//<0>.u.eni
  gramm: prs_stem,1,sg,m,1.o,sg.o
 -flex: <0>.o.enolux//<0>.ə.enolux//<0>.o.enolox//<0>.ə.enolox//<0>.o.enux//<0>.ə.enux//<0>.o.enox//<0>.ə.enox//<0>.u.enolox//<0>.u.enox
  gramm: prs_stem,1,sg,m,2.o,sg.o,m.o
 -flex: <0>.o.enolax//<0>.ə.enolax//<0>.o.enoləx//<0>.ə.enoləx//<0>.o.enax//<0>.ə.enax//<0>.o.enəx//<0>.ə.enəx//<0>.u.enoləx//<0>.u.enəx
  gramm: prs_stem,1,sg,m,2.o,sg.o,f.o
 -flex: <0>.o.enole//<0>.ə.enole//<0>.o.ene//<0>.ə.ene//<0>.u.enole//<0>.u.ene
  gramm: prs_stem,1,sg,m,3.o,sg.o,m.o
 -flex: <0>.o.enola//<0>.ə.enola//<0>.o.ena//<0>.ə.ena//<0>.u.enola//<0>.u.ena
  gramm: prs_stem,1,sg,m,3.o,sg.o,f.o
 -flex: <0>.o.enolan//<0>.ə.enolan//<0>.o.enan//<0>.ə.enan//<0>.u.enolan//<0>.u.enan
  gramm: prs_stem,1,sg,m,1.o,pl.o
 -flex: <0>.o.enalxu//<0>.ə.enalxu//<0>.o.anxu//<0>.ə.anxu//<0>.o.enanxu//<0>.ə.enanxu//<0>.u.enulxu
  gramm: prs_stem,1,sg,m,2.o,pl.o
 -flex: <0>.o.enalle//<0>.ə.enalle//<0>.o.enanne//<0>.ə.enanne//<0>.u.enulle//<0>.u.enolən

  # 1st person sgf + suffixes

 -flex: <0>.o.onoli//<0>.o.alli//<0>.ə.onoli//<0>.ə.alli//<0>.u.onoli//<0>.u.alli
  gramm: prs_stem,1,sg,f,1.o,sg.o
 -flex: <0>.o.onolux//<0>.o.allux//<0>.ə.onolox//<0>.ə.allox//<0>.u.onolox//<0>.u.allox
  gramm: prs_stem,1,sg,f,2.o,sg.o,m.o
 -flex: <0>.o.onolax//<0>.o.allax//<0>.ə.onoləx//<0>.ə.alləx//<0>.u.onoləx//<0>.u.alləx
  gramm: prs_stem,1,sg,f,2.o,sg.o,f.o
 -flex: <0>.o.onole//<0>.o.alle//<0>.ə.onole//<0>.ə.alle//<0>.u.onole//<0>.u.alle
  gramm: prs_stem,1,sg,f,3.o,sg.o,m.o
 -flex: <0>.o.onola//<0>.o.alla//<0>.ə.onola//<0>.ə.alla//<0>.u.onola//<0>.u.alla
  gramm: prs_stem,1,sg,f,3.o,sg.o,f.o
 -flex: <0>.o.onolan//<0>.ə.onolan//<0>.u.onolan
  gramm: prs_stem,1,sg,f,1.o,pl.o
 -flex: <0>.o.anxu//<0>.ə.anxu//<0>.u.anxu
  gramm: prs_stem,1,sg,f,2.o,pl.o
 -flex: <0>.o.anne//<0>.ə.anne//<0>.u.anne//<0>.ə.onolən//<0>.u.onolən//<0>.ə.allən//<0>.u.allən
  gramm: prs_stem,1,sg,f,3.o,pl.o


  # 2nd person sg + suffixes
 -flex: <0>.o.atli//<0>.ə.atli//<0>.u.atli
  gramm: prs_stem,2,sg,1.o,sg.o
 -flex: <0>.o.atlux//<0>.ə.atlox//<0>.u.atlox
  gramm: prs_stem,2,sg,2.o,sg.o,m.o
 -flex: <0>.o.atlax//<0>.ə.atləx//<0>.u.atləx
  gramm: prs_stem,2,sg,2.o,sg.o,f.o
 -flex: <0>.o.atle//<0>.ə.atle//<0>.u.atle
  gramm: prs_stem,2,sg,3.o,sg.o,m.o
 -flex: <0>.o.atla//<0>.ə.atla//<0>.u.atla
  gramm: prs_stem,2,sg,3.o,sg.o,f.o
 -flex: <0>.o.atlan//<0>.ə.atlan//<0>.u.atlan
  gramm: prs_stem,2,sg,1.o,pl.o
 -flex: <0>.o.atte//<0>.ə.atte//<0>.u.atte
  gramm: prs_stem,2,sg,3.o,pl.o

  # 3rd person sgm + suffixes

 -flex: <0>.o.eli//<0>.ə.eli//<0>.u.eli
  gramm: prs_stem,3,sg,m,1.o,sg.o
 -flex: <0>.o.elux//<0>.ə.elox//<0>.u.elox
  gramm: prs_stem,3,sg,m,2.o,sg.o,m.o
 -flex: <0>.o.elax//<0>.ə.eləx//<0>.u.eləx
  gramm: prs_stem,3,sg,m,2.o,sg.o,f.o
 -flex: <0>.o.ele//<0>.ə.ele//<0>.u.ele
  gramm: prs_stem,3,sg,m,3.o,sg.o,m.o
 -flex: <0>.o.ela//<0>.ə.ela//<0>.u.ela
  gramm: prs_stem,3,sg,m,3.o,sg.o,f.o
 -flex: <0>.o.elan//<0>.ə.elan//<0>.u.elan
  gramm: prs_stem,3,sg,m,1.o,pl.o
 -flex: <0>.o.alxu//<0>.ə.alxu//<0>.u.alxu//<0>.ə.elxu//<0>.u.elxu
  gramm: prs_stem,3,sg,m,2.o,pl.o
 -flex: <0>.o.alle//<0>.ə.alle//<0>.u.alle//<0>.ə.elən//<0>.u.elən

  # 3rd person sgf + suffixes

 -flex: <0>.o.oli//<0>.ə.oli//<0>.u.oli
  gramm: prs_stem,3,sg,f,1.o,sg.o
 -flex: <0>.o.olux//<0>.ə.olox//<0>.u.olox
  gramm: prs_stem,3,sg,f,2.o,sg.o,m.o
 -flex: <0>.o.olax//<0>.ə.oləx//<0>.u.oləx
  gramm: prs_stem,3,sg,f,2.o,sg.o,f.o
 -flex: <0>.o.ole//<0>.ə.ole//<0>.u.ole
  gramm: prs_stem,3,sg,f,3.o,sg.o,m.o
 -flex: <0>.o.ola//<0>.ə.ola//<0>.u.ola
  gramm: prs_stem,3,sg,f,3.o,sg.o,f.o
 -flex: <0>.o.olan//<0>.ə.olan//<0>.u.olan
  gramm: prs_stem,3,sg,f,1.o,pl.o
 -flex: <0>.o.alxu//<0>.ə.alxu//<0>.u.alxu
  gramm: prs_stem,3,sg,f,2.o,pl.o
 -flex: <0>.o.alle//<0>.ə.alle//<0>.u.alle//<0>.ə.olən//<0>.u.olən
  gramm: prs_stem,3,sg,f,3.o,pl.o
  
  # 1st person pl + suffixes
 -flex: <0>.o.inali//<0>.ə.inali//<0>.u.inali
  gramm: prs_stem,1,pl,1.o,sg.o
 -flex: <0>.o.inalux//<0>.ə.inalox//<0>.u.inalox
  gramm: prs_stem,1,pl,2.o,sg.o,m.o
 -flex: <0>.o.inalax//<0>.ə.inaləx//<0>.u.inaləx
  gramm: prs_stem,1,pl,2.o,sg.o,f.o
 -flex: <0>.o.inale//<0>.ə.inale//<0>.u.inale
  gramm: prs_stem,1,pl,3.o,sg.o,m.o
 -flex: <0>.o.inala//<0>.ə.inala//<0>.u.inala
  gramm: prs_stem,1,pl,3sg.fo
 -flex: <0>.o.inalan//<0>.ə.inalan//<0>.u.inalan
  gramm: prs_stem,1,pl,1.o,pl.o
 -flex: <0>.o.inalxu//<0>.ə.inalxu//<0>.u.inalxu
  gramm: prs_stem,1,pl,2.o,pl.o
 -flex: <0>.o.inalle//<0>.o.inanne//<0>.ə.inalle//<0>.ə.inanne//<0>.u.inalle//<0>.u.inanne//<0>.u.inalən//<0>.ə.inalən
  gramm: prs_stem,1,pl,3.o,pl.o

  # 2nd person pl + suffixes
 -flex: <0>.o.utəlli//<0>.ə.itulli//<0>.u.itulli//<o>.o.utli
  gramm: prs_stem,2,pl,1.o,sg.o
 -flex: <0>.o.utəllux//<0>.ə.itullox//<0>.u.itullox//<0>.o.utlux
  gramm: prs_stem,2,pl,2.o,sg.o,m.o
 -flex: <0>.o.utəllax//<0>.ə.itulləx//<0>.u.itulləx//<0>.o.utlax
  gramm: prs_stem,2,pl,2.o,sg.o,f.o
 -flex: <0>.o.utəlle//<0>.ə.itulle//<0>.u.itulle//<0>.ə.itəlle//<0>.u.itəlle//<0>.o.utle
  gramm: prs_stem,2,pl,3.o,sg.o,m.o
 -flex: <0>.o.utəlla//<0>.ə.itulla//<0>.u.itulla//<0>.ə.itəlla//<0>.u.itəlla//<0>.o.utla
  gramm: prs_stem,2,pl,3.o,sg.o,f.o
 -flex: <0>.o.utəllan//<0>.ə.itullan//<0>.u.itullan//<0>.o.utlan
  gramm: prs_stem,2,pl,1.o,pl.o
 -flex: <0>.o.utənne//<0>.ə.itunne//<0>.u.itunne//<0>.o.utne
  gramm: prs_stem,2,pl,3.o,pl.o

 # 3rd person pl + suffixes
 -flex: <0>.o.ili//<0>.ə.ili//<0>.u.ili//<0>.o.əlli//<0>.ə.əlli//<0>.u.əlli
  gramm: prs_stem,3,pl,1.o,sg.o
 -flex: <0>.o.ilux//<0>.ə.ilox//<0>.u.ilox//<0>.o.əllux//<0>.ə.əllox//<0>u.əllox
  gramm: prs_stem,3,pl,2.o,sg.o,m.o
 -flex: <0>.o.ilax//<0>.ə.iləx//<0>.u.iləx//<0>.o.əllax//<0>.ə.əlləx//<0>.u.əlləx
  gramm: prs_stem,3,pl,2.o,sg.o,f.o
 -flex: <0>.o.ile//<0>.ə.ile//<0>.u.ile//<0>.o.əlle//<0>.ə.əlle//<0>.u.əlle
  gramm: prs_stem,3,pl,3.o,sg.o,m.o
 -flex: <0>.o.ila//<0>.ə.ila//<0>.u.ila//<0>.o.əlla//<0>.ə.əlla//<0>.u.əlla
  gramm: prs_stem,3,pl,3.o,sg.o,f.o
 -flex: <0>.o.ilan//<0>.ə.ilan//<0>.u.ilan//<0>.o.əllan//<0>.ə.əllan//<0>.u.əllan
  gramm: prs_stem,3,pl,1.o,pl.o
 -flex: <0>.o.ənxu//<0>.ə.ənxu//<0>.u.ənxu
  gramm: prs_stem,3,pl,2.o,pl.o
 -flex: <0>.o.ənne//<0>.ə.ənne//<0>.u.ənne//<0>.u.ilən//<0>.ə.ilən
  gramm: prs_stem,3,pl,3.o,pl.o

  # Ko + Present
 -flex: <0>k.o.eno//<0>k.ə.eno
  gramm: prs_stem,1,sg
 -flex: <0>k.o.at//<0>k.o.ət
  gramm: prs_stem,2,sg,m
 -flex: <0>k.o.at//<0>k.o.ət
  gramm: prs_stem,2,sg,f
 -flex: <0>k.o.e
  gramm: prs_stem,3,sg,m
 -flex: <0>k.o.o
  gramm: prs_stem,3,sg,f
 -flex: <0>k.o.ina//<0>k.o.ena
  gramm: prs_stem,1,pl
 -flex: <0>k.o.utu//<0>k.o.itu//<0>k.o.etu//<0>k.ə.itu//<0>.k.ə.etu
  gramm: prs_stem,2,pl
 -flex: <0>k.o.ən//<0>k.o.i
  gramm: prs_stem,3,pl 

  # Ko + Present + obj./dat. suffixes
 -flex: <0>k.o.eno//<0>k.ə.eno
  gramm: prs_stem,1,sg
 -flex: <0>k.o.at//<0>k.o.ət
  gramm: prs_stem,2,sg,m
 -flex: <0>k.o.at//<0>k.o.ət
  gramm: prs_stem,2,sg,f
 -flex: <0>k.o.e
  gramm: prs_stem,3,sg,m
 -flex: <0>k.o.o
  gramm: prs_stem,3,sg,f
 -flex: <0>k.o.ina//<0>k.o.ena
  gramm: prs_stem,1,pl
 -flex: <0>k.o.utu//<0>k.o.itu//<0>k.o.etu//<0>k.ə.itu//<0>.k.ə.etu
  gramm: prs_stem,2,pl
 -flex: <0>k.o.ən//<0>k.o.i
  gramm: prs_stem,3,pl

# Preterite, 3ms inner obj
 -flex: <1>.li
  gramm: pst_stem,1,sg,3.o,sg.o,m.o
 -flex: <1>.lux//<1>.lox
  gramm: pst_stem,2,sg,m,3.o,sg.o,m.o
 -flex: <1>.lax//<1>.ləx
  gramm: pst_stem,2,sg,f,3.o,sg.o,m.o
 -flex: <1>.le
  gramm: pst_stem,3,sg,m,3.o,sg.o,m.o
 -flex: <1>.la
  gramm: pst_stem,3,sg,f,3.o,sg.o,m.o
 -flex: <1>.lan
  gramm: pst_stem,1,pl,3.o,sg.o,m.o
 -flex: <1>.xu
  gramm: pst_stem,2,pl,3.o,sg.o,m.o
 -flex: <1>.wwe//<1>.we
  gramm: pst_stem,2,pl,3.o,sg.o,m.o

# Preterite, 3fs inner obj
 -flex: <2>.i.oli//<2>.ə.oli//<2>.u.oli
  gramm: pst_stem,1,sg,3.o,sg.o,f.o
 -flex: <2>.i.olux//<2>.ə.olox//<2>.u.olox
  gramm: pst_stem,2,sg,m,3.o,sg.o,f.o
 -flex: <2>.i.olax//<2>.ə.oləx//<2>.u.oləx
  gramm: pst_stem,2,sg,f,3.o,sg.o,f.o
 -flex: <2>.i.ole//<2>.ə.ole//<2>.u.ole
  gramm: pst_stem,3,sg,m,3.o,sg.o,f.o
 -flex: <2>.i.ola//<2>.ə.ola//<2>.u.ola
  gramm: pst_stem,3,sg,f,3.o,sg.o,f.o
 -flex: <2>.i.olan//<2>.ə.olan//<2>.u.olan
  gramm: pst_stem,1,pl,3.o,sg.o,f.o
 -flex: <2>.i.alxu//<2>.ə̣.alxu//<2>.ə.ulxu//<2>.u.alxu//<2>.u.ulxu
  gramm: pst_stem,2,pl,3.o,sg.o,f.o
 -flex: <2>.i.alle//<2>.ə.ulle//<2>.u.ulle
  gramm: pst_stem,3,pl,3.o,sg.o,f.o

# Preterite, 3pl inner obj
 -flex: <2>.i.ili//<2>.ə.ili//<2>.u.ili
  gramm: pst_stem,1,sg,3.o,pl.o
 -flex: <2>.i.lux//<2>.ə.ilox//<2>.u.ilox
  gramm: pst_stem,2,sg,m,3.o,pl.o
 -flex: <2>.i.ilax//<2>.ə.iləx//<2>.u.iləx
  gramm: pst_stem,2,sg,f,3.o,pl.o
 -flex: <2>.i.ile//<2>.ə.ile//<2>.u.ile
  gramm: pst_stem,3,sg,m,3.o,pl.o
 -flex: <2>.i.ila//<2>.ə.ila//<2>.u.ila
  gramm: pst_stem,3,sg,f,3.o,pl.o
 -flex: <2>.i.ilan//<2>.ə.ilan//<2>.u.ilan
  gramm: pst_stem,1,pl,3.o,pl.o
 -flex: <2>.i.ənxu//<2>.ə.ənxu//<2>.u.ənxu
  gramm: pst_stem,2,pl,3.o,pl.o
 -flex: <2>.i.ənne//<2>.ə.ənne//<2>.u.ənne
  gramm: pst_stem,3,pl,3.o,pl.o

# Preterite with dative/accusative suffixes
  # 1st person sg + suffixes

 -flex: <1>.lili
  gramm: pst_stem,1,sg,1.o,sg.o
 -flex: <1>.lilux//<1>.lilox
  gramm: pst_stem,1,sg,2.o,sg.o,m.o
 -flex: <1>.lilax//<1>.liləx
  gramm: pst_stem,1,sg,2.o,sg.o,f.o
 -flex: <1>.lile
  gramm: pst_stem,1,sg,3.o,sg.o,m.o
 -flex: <1>.lila
  gramm: pst_stem,1,sg,3.o,sg.o,f.o
 -flex: <1>.lilan
  gramm: pst_stem,1,sg,1.o,pl.o
 -flex: <1>.lilxu//<1>.ləlxu
  gramm: pst_stem,1,sg,2.o,pl.o
 -flex: <1>.lille//<1>.lilən
  gramm: pst_stem,1,sg,3.o,pl.o
  
  # 2nd person sgm + suffixes
 -flex: <1>.luxli//<1>.loxli
  gramm: pst_stem,2,sg,m,1.o,sg.o
 -flex: <1>.luxle//<1>.loxle
  gramm: pst_stem,2,sg,m,3.o,sg.o,m.o
 -flex: <1>.luxla//<1>.loxla
  gramm: pst_stem,2,sg,m,3.o,sg.o,f.o
 -flex: <1>.luxlan//<1>.loxlan
  gramm: pst_stem,2,sg,m,1.o,pl.o
 -flex: <1>.luxxe//<1>.loxlən
  gramm: pst_stem,2,sg,m,3.o,pl.o

  # 2nd person sgf + suffixes

 -flex: <1>.laxli//<1>.ləxli
  gramm: pst_stem,2,sg,f,1.o,sg.o
 -flex: <1>.laxle//<1>.ləxle
  gramm: pst_stem,2,sg,f,3.o,sg.o,m.o
 -flex: <1>.laxla//<1>.ləxla
  gramm: pst_stem,2,sg,f,3.o,sg.o,f.o
 -flex: <1>.laxlan//<1>.ləxlan
  gramm: pst_stem,2,sg,f,1.o,pl.o
 -flex: <1>.laxxe//<1>.ləxlən
  gramm: pst_stem,2,sg,f,3.o,pl.o
  
  # 3rd person sgm + suffixes

 -flex: <1>.leli
  gramm: pst_stem,3,sg,m,1.o,sg.o
 -flex: <1>.lelux//<1>.lelox
  gramm: pst_stem,3,sg,m,2.o,sg.o,m.o
 -flex: <1>.lelax//<1>.leləx
  gramm: pst_stem,3,sg,m,2.o,sg.o,f.o
 -flex: <1>.lele
  gramm: pst_stem,3,sg,m,3.o,sg.o,m.o
 -flex: <1>.lela
  gramm: pst_stem,3,sg,m,3.o,sg.o,f.o
 -flex: <1>.lelan
  gramm: pst_stem,3,sg,m,1.o,pl.o
 -flex: <1>.lalxu//<1>.lelxu
  gramm: pst_stem,3,sg,m,2.o,pl.o

  # 3rd person sgf + suffixes

 -flex: <1>.lali
  gramm: pst_stem,3,sg,f,1.o,sg.o
 -flex: <1>.lalux//<1>.lalox
  gramm: pst_stem,3,sg,f,2.o,sg.o,m.o
 -flex: <1>.lalax//<1>.laləx
  gramm: pst_stem,3,sg,f,2.o,sg.o,f.o
 -flex: <1>.lale
  gramm: pst_stem,3,sg,f,3.o,sg.o,m.o
 -flex: <1>.lala
  gramm: pst_stem,3,sg,f,3.o,sg.o,f.o
 -flex: <1>.lalan
  gramm: pst_stem,3,sg,f,1.o,pl.o
 -flex: <1>.lalxu
  gramm: pst_stem,3,sg,f,2.o,pl.o
 -flex: <1>.lalle//<1>.lalən
  gramm: pst_stem,3,sg,f,3.o,pl.o

 # 1st person plural + suffixes
 -flex: <1>.lanlux//<1>.lanlox
  gramm: pst_stem,1,pl,2.o,sg.o,m.o
 -flex: <1>.lanlax//<1>.lanləx
  gramm: pst_stem,1,pl,2.o,sg.o,f.o
 -flex: <1>.lanle
  gramm: pst_stem,1,pl,3.o,sg.o,m.o
 -flex: <1>.lanla
  gramm: pst_stem,1,pl,3.o,sg.o,f.o
 -flex: <1>.lanxu
  gramm: pst_stem,1,pl,2.o,pl.o
 -flex: <1>.lanne
  gramm: pst_stem,1,pl,3.o,pl.o

 # 2nd person plural + suffixes
 -flex: <1>.xulli
  gramm: pst_stem,2,pl,1.o,sg.o
 -flex: <1>.xulle
  gramm: pst_stem,2,pl,3.o,sg.o,m.o
 -flex: <1>.xulla
  gramm: pst_stem,2,pl,3.o,sg.o,f.o
 -flex: <1>.xullan
  gramm: pst_stem,2,pl,1.o,pl.o
 -flex: <1>.xunne
  gramm: pst_stem,2,pl,3.o,pl.o

 # 3rd person plural + suffixes
 -flex: <1>.wwalli
  gramm: pst_stem,3,pl,1.o,sg.o
 -flex: <1>.wwallux//<1>.wwallox
  gramm: pst_stem,3,pl,2.o,sg.o,m.o
 -flex: <1>.wwallax//<1>.wwalləx
  gramm: pst_stem,3,pl,2.o,sg.o,f.o
 -flex: <1>.wwalle
  gramm: pst_stem,3,pl,3.o,sg.o,m.o
 -flex: <1>.wwalla
  gramm: pst_stem,3,pl,3.o,sg.o,f.o
 -flex: <1>.wwallan
  gramm: pst_stem,3,pl,1.o,pl.o
 -flex: <1>.wwalxu//<1>.wwanxu
  gramm: pst_stem,3,pl,2.o,pl.o
 -flex: <1>.wwanne
  gramm: pst_stem,3,pl,3.o,pl.o

# Imperfect
 -flex: <0>.o.ewayno//<0>.u.enowo//<0>.ə.enowo
  gramm: ipf,1,sg,m
 -flex: <0>.o.owayno//<0>.u.anwo//<0>.ə.anwo
 -flex: <0>.o.atwa//<0>.u.atwo//<0>.ə.atwo
  gramm: ipf,2,sg
 -flex: <0>.o.ewa//<0>.u.ewo//<0>.ə.ewo
  gramm: ipf,3,sg,m
 -flex: <0>.o.owa//<0>.u.owa//<0>.ə.owa
  gramm: ipf,3,sg,f
 -flex: <0>.o.iwayna//<0>.u.inawo//<0>.ə.inawo
  gramm: ipf,1,pl
 -flex: <0>.o.utuwa//<0>.u.ituwo//<0>.ə.ituwo
  gramm: ipf,2,pl
 -flex: <0>.o.ənwa//<0>.u.ənwo//<0>.ə.ənwo//<0>.o.iwa//<0>.u.iwo//<0>.ə.iwo

# Imperfect + Suffixes
 # 1st person sgm + suffixes

 -flex: <0>.o.ewaynolux//<0>.u.enowolox//<0>.ə.enowolox//<0>.o.ewaynux//<0>.u.enowox//<0>.ə.enowox
  gramm: ipf,1,sg,m,2.o,sg.o,m.o
 -flex: <0>.o.ewaynolax//<0>.u.enowoləx//<0>.ə.enowoləx//<0>.o.ewaynax//<0>.u.enowəx//<0>.ə.enowəx
  gramm: ipf,1,sg,m,2.o,sg.o,f.o
 -flex: <0>.o.ewaynole//<0>.u.enowole//<0>.ə.enowole//<0>.o.ewayne//<0>.u.enowe//<0>.ə.enowe
  gramm: ipf,1,sg,m,3.o,sg.o,m.o
 -flex: <0>.o.ewaynola//<0>.u.enowola//<0>.ə.enowola//<0>.o.ewayna//<0>.u.enowa//<0>.e.enowa
  gramm: ipf,1,sg,m,3.o,sg.o,f.o
 -flex: <0>.o.ewaynalxu//<0>.u.enowolxu//<0>.ə.enowolxu
  gramm: ipf,1,sg,m,2.o,pl.o
 -flex: <0>.o.ewaynalle//<0>.o.ewaynanne//<0>.u.enowolən//<0>.ə.enowolən//<0>.u.enowulle//<0>.ə.enowulle
  gramm: ipf,1,sg,m,3.o,pl.o

 # 1st person sgf + suffixes
 -flex: <0>.o.owaynolux//<0>.o.owaynux//<0>.u.anwolox//<0>u.anwox//<0>.ə.anwolox//<0>.ə.anwox
  gramm: ipf,1,sg,f,2.o,sg.o,m.o
 -flex: <0>.o.owaynolax//<0>.o.owaynax//<0>.u.anwoləx//<0>.u.anwəx//<0>.ə.anwoləx//<0>.ə.anwəx
  gramm: ipf,1,sg,f,2.o,sg.o,f.o
 -flex: <0>.o.owaynole//<0>.o.owayne//<0>.u.anwole//<0>.ə.anwole
  gramm: ipf,1,sg,f,3.o,sg.o,m.o
 -flex: <0>.o.owaynola//<0>.o.owayna//<0>.anwola//<0>.ə.anwola
  gramm: ipf,1,sg,f,3.o,sg.o,f.o
 -flex: <0>.owaynanxu//<0>.u.anwolxu
  gramm: ipf,1,sg,f,2.o,pl.o
 -flex: <0>.owaynanne//<0>.u.anwolən//<0>.u.anwulle//<0>.ə.anwolən//<0>.ə.anwulle
  gramm: ipf,1,sg,f,3.o,pl.o
 
 # 2nd person sg + suffixes
 -flex: <0>.o.atwayli//<0>.u.atwoli//<0>.ə.atwoli
  gramm: ipf,2,sg,1.o,sg.o
 -flex: <0>.o.atwayle//<0>.u.atwole//<0>.ə.atwole
  gramm: ipf,2,sg,3.o,sg.o,m.o
 -flex: <0>.o.atwayla//<0>.u.atwola//<0>.ə.atwola
  gramm: ipf,2,sg,3.o,sg.o,f.o
 -flex: <0>.o.atwaylan//<0>.u.atwolan//<0>.ə.atwolan
  gramm: ipf,2,sg,1.o,pl.o
 -flex: <0>.o.atwalle//<0>.u.atwulle//<0>.u.atwolən//<0>.ə.atwulle//<0>.u.atwolən
  gramm: ipf,2,sg,3.o,pl.o
 
 # 3rd person sgm + suffixes
 -flex: <0>.o.ewayli//<0>.u.ewayli//<0>.ə.ewayli
  gramm: ipf,3,sg,m,1.o,sg.o
 -flex: <0>.o.ewaylux//<0>.u.ewaylox//<0>.ə.ewaylox
  gramm: ipf,3,sg,m,2.o,sg.o,m.o
 -flex: <0>.o.ewaylax//<0>.u.ewayləx//<0>.ə.ewayləx
  gramm: ipf,3,sg,m,2.o,sg.o,f.o
 -flex: <0>.o.ewayle//<0>.u.ewayle//<0>.ə.ewayle
  gramm: ipf,3,sg,m,3.o,sg.o,m.o
 -flex: <0>.o.ewayla//<0>.u.ewayla//<0>.ə.ewayla
  gramm: ipf,3,sg,m,3.o,sg.o,f.o
 -flex: <0>.o.ewaylan//<0>.u.ewaylan//<0>.ə.ewaylan
  gramm: ipf,3,sg,m,1.o,pl.o
 -flex: <0>.o.ewalxu//<0>.u.ewolxu//<0>.ə.ewolxu
  gramm: ipf,3,sg,m,2.o,pl.o
 -flex: <0>.o.ewalle//<0>.u.ewulle//<0>.u.ewolən//<0>.ə.ewulle//<0>.ə.ewolən
  gramm: ipf,3,sg,m,3.o,pl.o
 
 # 3rd person sgf + suffixes
 -flex: <0>.o.owayli//<0>.u.owayli//<0>.ə.owayli
  gramm: ipf,3,sg,f,1.o,sg.o
 -flex: <0>.o.owaylux//<0>.u.owaylox//<0>.ə.owaylux
  gramm: ipf,3,sg,f,2.o,sg.o,m.o
 -flex: <0>.o.owaylax//<0>.u.owayləx//<0>.ə.owayləx
  gramm: ipf,3,sg,f,2.o,sg.o,f.o
 -flex: <0>.o.owayle//<0>.u.owayle//<0>.ə.owayle
  gramm: ipf,3,sg,f,3.o,sg.o,m.o
 -flex: <0>.o.owayla//<0>.u.owayla//<0>.ə.owayla
  gramm: ipf,3,sg,f,3.o,sg.o,f.o
 -flex: <0>.o.owaylan//<0>.u.owaylan//<0>.ə.owaylan
  gramm: ipf,3,sg,f,1.o,pl.o
 -flex: <0>.o.owalxu//<0>.u.owalxu//<0>.ə.owalxu
  gramm: ipf,3,sg,f,2.o,pl.o
 -flex: <0>.o.owalle//<0>.u.owalle//<0>.u.owalən
  gramm: ipf,3,sg,f,3.o,pl.o
 
 # 1st person pl + suffixes
 -flex: <0>.o.iwaynalux//<0>.u.inawolox//<0>.ə.inawolox
  gramm: ipf,1,pl,2.o,sg.o,m.o
 -flex: <0>.o.iwaynalax//<0>.u.inawoləx//<0>.ə.inawoləx
  gramm: ipf,1,pl,2.o,sg.o,f.o
 -flex: <0>.o.iwaynale//<0>.u.inawole//<0>.ə.inawole
  gramm: ipf,1,pl,3.o,sg.o,m.o
 -flex: <0>.o.iwaynala//<0>.u.inawola//<0>.ə.inawola
  gramm: ipf,1,pl,3.o,sg.o,f.o
 -flex: <0>.o.iwaynalxu//<0>.u.inawolxu//<0>.u.inwolxu//<0>.ə.inawolxu//<0>.ə.inwolxu
  gramm: ipf,1,pl,2.o,pl.o
 -flex: <0>.o.iwaynalle//<0>.o.iwaynanne//<0>.u.inawolən//<0>.u.inawulle//<0>.ə.inawolən//<0>.ə.inawulle

 # 2nd person pl + suffixes
 -flex: <0>.o.utuwayli//<0>.o.utwayli//<0>.u.ituwoli//<0>.ə.ituwoli
  gramm: ipf,2,pl,1.o,sg.o
 -flex: <0>.o.utuwayle//<0>.o.utwayle//<0>.u.ituwole//<0>.ə.ituwole
  gramm: ipf,2,pl,3.o,sg.o,m.o
 -flex: <0>.o.utuwayla//<0>.o.utwayla//<0>.u.ituwola//<0>.ə.ituwola
  gramm: ipf,2,pl,3.o,sg.o,f.o
 -flex: <0>.o.utuwaylan//<0>.o.utwaylan//<0>.u.ituwolan//<0>.ə.ituwolan
  gramm: ipf,2,pl,1.o,pl.o
 -flex: <0>.o.utuwalle//<0>.u.ituwolən//<0>.u.ituwunne//<0>.ə.ituwolən//<0>.u.ituwunne
  gramm: ipf,2,pl,3.o,pl.o

  # 3rd person pl + suffixes
 -flex: <0>.o.iwayli//<0>.o.ənwayli//<0>.u.iwayli//<0>.ə.iwayli
  gramm: ipf,3,pl,1.o,sg.o
 -flex: <0>.o.iwaylux//<0>.o.ənwaylux//<0>.u.iwaylox//<0>.ə.iwaylox
  gramm: ipf,3,pl,2.o,sg.o,m.o
 -flex: <0>.o.iwaylax//<0>.o.ənwaylax//<0>.u.iwayləx//<0>.ə.iwayləx
  gramm: ipf,3,pl,2.o,sg.o,f.o
 -flex: <0>.o.iwayle//<0>.o.ənwayle//<0>.u.iwayle//<0>.ə.iwayle
  gramm: ipf,3,pl,3.o,sg.o,m.o
 -flex: <0>.o.iwayla//<0>.o.ənwayla//<0>.u.iwayla//<0>.ə.iwayla
  gramm: ipf,3,pl,3.o,sg.o,f.o
 -flex: <0>.o.iwaylan//<0>.o.ənwaylan//<0>.u.iwaylan//<0>.ə.iwaylan
  gramm: ipf,3,pl,1.o,pl.o
 -flex: <0>.o.iwanxu//<0>.o.ənwanxu//<0>.u.iwolxu//<0>.ə.iwolxu
  gramm: ipf,3,pl,2.o,pl.o
 -flex: <0>.o.iwanne//<0>.o.ənwanne//<0>.u.iwolən//<0>.u.iwulle//<0>.ə.iwolən//<0>.ə.iwulle
  gramm: ipf,3,pl,3.o,pl.o
  

-paradigm: unchangeable
 -flex: .
  gramm: 
 -flex: .<.>
  gramm:
  paradigm: N_POSS_1
 -flex: .<.>
  gramm:
  paradigm: N_POSS_2
 -flex: .<.>
  gramm:
  paradigm: NOUN_DEM_PRN_NEAR
 -flex: .<.>
  gramm:
  paradigm: NOUN_DEM_PRN_FAR

-paradigm: N1
 -flex: <0>.
  gramm: sg
 -flex: <0>.wat
  gramm: pl
  regex-prev: .*[aoueiə][<>.]*$
 -flex: <0>.awat
  gramm: pl
  regex-prev: .*[^aoueiə<>.][<>.]*$

-paradigm: N2
 -flex: <0>.
  gramm: sg
 -flex: <1>.
  gramm: pl
 -flex: <0>.<.>//<1>.<.>
  gramm:
  paradigm: N_POSS_2
 -flex: <0>.<.>//<1>.<.>
  gramm:
  paradigm: NOUN_DEM_PRN_NEAR
 -flex: <0>.<.>//<1>.<.>
  gramm:
  paradigm: NOUN_DEM_PRN_FAR

-paradigm: N2_lim
 -flex: <0>.
  gramm: sg
 -flex: <1>.
  gramm: pl
 -flex: <0>.<.>//<1>.<.>
  gramm:
  paradigm: N_POSS_1
 -flex: <0>.<.>//<1>.<.>
  gramm:
  paradigm: N_POSS_2
 -flex: <0>.<.>//<1>.<.>
  gramm:
  paradigm: NOUN_DEM_PRN_NEAR
 -flex: <0>.<.>//<1>.<.>
  gramm:
  paradigm: NOUN_DEM_PRN_FAR

-paradigm: N_mf
 -flex: <0>.
  gramm: m,sg
 -flex: <1>.
  gramm: f,sg
 -flex: <2>.
  gramm: pl
 -flex: <0>.<.>//<1>.<.>//<2>.<.>
  gramm:
  paradigm: N_POSS_1
 -flex: <0>.<.>//<1>.<.>//<2>.<.>
  gramm:
  paradigm: N_POSS_2
 -flex: <0>.<.>//<1>.<.>//<2>.<.>
  gramm:
  paradigm: NOUN_DEM_PRN_NEAR
 -flex: <0>.<.>//<1>.<.>//<2>.<.>
  gramm:
  paradigm: NOUN_DEM_PRN_FAR

-paradigm: def_art_1
 -flex: .u
  gramm: art,sg,m
 -flex: .i
  gramm: art,sg,f
 -flex: .a//.ann//.aʕ//.ab//.ač//.ad//.aḏ//.aḏ̣//.af//.ag//.aġ//.aǧ//.ah//.aḥ//.ak//.al//.am//.an//.ap//.aq//.ar//.as//.aṣ//.aš//.at//.aṭ//.av//.aw//.ax//.ay//.az//.až
  gramm: art,pl

-paradigm: def_art_free
 -flex: .
  gramm:

-paradigm: gen_part_art
 -flex: <0>.<.>
  gramm:
  paradigm: def_art_1

-paradigm: V_I
 # Present
 -flex: <0><.>.o.ə.
  gramm: prs_stem,3,sg,m
  paradigm: vb_prefix_pres_fut
 -flex: <0><.>.ə..ət//<0><.>.u..ət//<0><.>.ə..at//<0><.>.u..at
  gramm: prs_stem,2,sg,m
  paradigm: vb_prefix_pres_fut
 -flex: <0><.>.o.a.no//<0><.>.u.a.no
  gramm: prs_stem,1,sg,m
  paradigm: vb_prefix_pres_fut
 -flex: <0><.>.ə..o//<0><.>.u..o
  gramm: prs_stem,3,sg,f
  paradigm: vb_prefix_pres_fut
 -flex: <0><.>.ə..at//<0><.>.ə..ət//<0><.>.u..ət//<0><.>.u..at
  gramm: prs_stem,2,sg,f
  paradigm: vb_prefix_pres_fut
 -flex: <0><.>.ə..ono//<0><.>.u..ono
  gramm: prs_stem,1,sg,f
  paradigm: vb_prefix_pres_fut
 -flex: <0><.>.ə..i//<0><.>.u..i
  gramm: prs_stem,3,pl
  paradigm: vb_prefix_pres_fut
 -flex: <0><.>.ə..utu//<0><.>.u..itu//<0><.>.ə..itu//<0><.>.u..utu
  gramm: prs_stem,2,pl
  paradigm: vb_prefix_pres_fut
 -flex: <0><.>.ə..ina//<0><.>.u..ina
  gramm: prs_stem,1,pl
  paradigm: vb_prefix_pres_fut
  
 # Present + obj./dat. suffixes
 -flex: <0><.>.u.a.le//<0><.>.o.a.le
  gramm: prs_stem,3,sg,m,3.o,sg.o,m.o
  paradigm: vb_prefix_pres_fut
 -flex: <0><.>.u.a.la//<0><.>.o.a.la
  gramm: prs_stem,3,sg,m,3.o,sg.o,f.o
  paradigm: vb_prefix_pres_fut
 -flex: <0><.>.u.a.lox//<0><.>.o.a.lux
  gramm: prs_stem,3,sg,m,2.o,sg.o,m.o
  paradigm: vb_prefix_pres_fut
 -flex: <0><.>.u.a.ləx//<0><.>.o.a.lax
  gramm: prs_stem,3,sg,m,2.o,sg.o,f.o
  paradigm: vb_prefix_pres_fut
 -flex: <0><.>.u.a.li//<0><.>.o.a.li
  gramm: prs_stem,3,sg,m,1.o,sg.o
  paradigm: vb_prefix_pres_fut
 -flex: <0><.>.u.a..e//<0><.>.o.a..e
  gramm: prs_stem,3,sg,m,3.o,pl.o
  paradigm: vb_prefix_pres_fut
 -flex: <0><.>.u.a.xu//<0><.>.u.a.xun//<0><.>.o.a.xu//<0><.>.o.a.xun
  gramm: prs_stem,3,sg,m,2.o,pl.o
  paradigm: vb_prefix_pres_fut
 -flex: <0><.>.u.a.lan//<0><.>.o.a.lan
  gramm: prs_stem,3,sg,m,1.o,pl.o 
  paradigm: vb_prefix_pres_fut

 -flex: <0><.>.u..atle//<0><.>.ə..atle
  gramm: prs_stem,2,sg,3.o,sg.o,m.o
  paradigm: vb_prefix_pres_fut
 -flex: <0><.>.u..atla//<0><.>.ə..atla
  gramm: prs_stem,2,sg,3.o,sg.o,f.o
  paradigm: vb_prefix_pres_fut
 -flex: <0><.>.u..atlox//<0><.>.ə..atlox//<0><.>.u..atlux//<0><.>.ə..atlux
  gramm: prs_stem,2,sg,2.o,sg.o,m.o
  paradigm: vb_prefix_pres_fut
 -flex: <0><.>.u..atləx//<0><.>.ə..atləx//<0><.>.u..atlax//<0><.>.ə..atlax
  gramm: prs_stem,2,sg,2.o,sg.o,f.o
  paradigm: vb_prefix_pres_fut
 -flex: <0><.>.u..atli//<0><.>.ə..atli
  gramm: prs_stem,2,sg,1.o,sg.o
  paradigm: vb_prefix_pres_fut
 -flex: <0><.>.u..atte//<0><.>.ə..atte
  gramm: prs_stem,2,sg,3.o,pl.o
  paradigm: vb_prefix_pres_fut
 -flex: <0><.>.u..atxu//<0><.>.u..atxun//<0><.>.ə..atxu//<0><.>.ə..atxun
  gramm: prs_stem,2,sg,2.o,pl.o
  paradigm: vb_prefix_pres_fut
 -flex: <0><.>.u..atlan//<0><.>.ə..atlan
  gramm: prs_stem,2,sg,1.o,pl.o
  paradigm: vb_prefix_pres_fut
 -flex: <0><.>.u..atle//<0><.>.ə..atle
  gramm: prs_stem,2,sg,f,3.o,sg.o,m.o
  paradigm: vb_prefix_pres_fut
 -flex: <0><.>.u..atla//<0><.>.ə..atla
  gramm: prs_stem,2,sg,f,3.o,sg.o,f.o
  paradigm: vb_prefix_pres_fut
 -flex: <0><.>.u..atlax//<0><.>.ə..atlax
  gramm: prs_stem,2,sg,f,2.o,sg.o,f.o
  paradigm: vb_prefix_pres_fut
 -flex: <0><.>.u..atli//<0><.>.ə..atli
  gramm: prs_stem,2,sg,f,1.o,sg.o
  paradigm: vb_prefix_pres_fut
 -flex: <0><.>.u..atte//<0><.>.ə..atte
  gramm: prs_stem,2,sg,f,3.o,pl.o
  paradigm: vb_prefix_pres_fut
 -flex: <0><.>.u..atxu//<0><.>.u..atxun//<0><.>.ə..atxu//<0><.>.ə..atxun
  gramm: prs_stem,2,sg,f,2.o,pl.o
  paradigm: vb_prefix_pres_fut
 -flex: <0><.>.u..atlan//<0><.>.ə..atlan
  gramm: prs_stem,2,sg,f,1.o,pl.o
  paradigm: vb_prefix_pres_fut
 -flex: <0><.>.u..ətle//<0><.>.ə..ətle
  gramm: prs_stem,2,sg,m,3.o,sg.o,m.o
  paradigm: vb_prefix_pres_fut
 -flex: <0><.>.u..ətla//<0><.>.ə..ətla
  gramm: prs_stem,2,sg,m,3.o,sg.o,f.o
  paradigm: vb_prefix_pres_fut
 -flex: <0><.>.u..ətlux//<0><.>.ə..ətlux
  gramm: prs_stem,2,sg,m,2.o,sg.o,m.o
  paradigm: vb_prefix_pres_fut
 -flex: <0><.>.u..ətli//<0><.>.ə..ətli
  gramm: prs_stem,2,sg,m,1.o,sg.o
  paradigm: vb_prefix_pres_fut
 -flex: <0><.>.u..ətte//<0><.>.ə..ətte
  gramm: prs_stem,2,sg,m,3.o,pl.o
  paradigm: vb_prefix_pres_fut
 -flex: <0><.>.u..ətxu//<0><.>.u..ətxun//<0><.>.ə..ətxu//<0><.>.ə..ətxun
  gramm: prs_stem,2,sg,m,2.o,pl.o
  paradigm: vb_prefix_pres_fut
 -flex: <0><.>.u..ətlan//<0><.>.ə..ətlan
  gramm: prs_stem,2,sg,m,1.o,pl.o
  paradigm: vb_prefix_pres_fut

 -flex: <0><.>.u.a.nole//<0><.>.u.a.ne//<0><.>.o.a.ne//<0><.>.o.a.nole
  gramm: prs_stem,1,sg,m,3.o,sg.o,m.o
  paradigm: vb_prefix_pres_fut
 -flex: <0><.>.u.a.nola//<0><.>.u.a.na//<0><.>.o.a.na//<0><.>.o.a.nola
  gramm: prs_stem,1,sg,m,3.o,sg.o,f.o
  paradigm: vb_prefix_pres_fut
 -flex: <0><.>.u.a.nolox//<0><.>.u.a.nox//<0><.>.o.a.nux//<0><.>.o.a.nolux
  gramm: prs_stem,1,sg,m,2.o,sg.o,m.o
  paradigm: vb_prefix_pres_fut
 -flex: <0><.>.u.a.noləx//<0><.>.u.a.nəx//<0><.>.o.a.nax//<0><.>.o.a.nolax
  gramm: prs_stem,1,sg,m,2.o,sg.o,f.o
  paradigm: vb_prefix_pres_fut
 -flex: <0><.>.u.a.noli//<0><.>.u.a.ni//<0><.>.o.a.ni//<0><.>.o.a.noli
  gramm: prs_stem,1,sg,m,1.o,sg.o
  paradigm: vb_prefix_pres_fut
 -flex: <0><.>.u.a.nolən//<0><.>.u.a.nulle//<0><.>.u.a.nən//<0><.>.o.a.nanne//<0><.>.o.a.nənne//<0><.>.o.a.nalle
  gramm: prs_stem,1,sg,m,3.o,pl.o
  paradigm: vb_prefix_pres_fut
 -flex: <0><.>.u.a.nulxu//<0><.>.u.a.nulxun//<0><.>.o.a.nanxu//<0><.>.o.a.nanxun//<0><.>.o.a.nalxu//<0><.>.o.a.nalxun//<0><.>.o.a.nuxxu//<0><.>.o.a.nuxxun
  gramm: prs_stem,1,sg,m,2.o,pl.o
  paradigm: vb_prefix_pres_fut
 -flex: <0><.>.u.a.nolan//<0><.>.o.a.nolan
  gramm: prs_stem,1,sg,m,1.o,pl.o
  paradigm: vb_prefix_pres_fut

 -flex: <0><.>.u..ole//<0><.>.ə..ole
  gramm: prs_stem,3,sg,f,3.o,sg.o,m.o
  paradigm: vb_prefix_pres_fut
 -flex: <0><.>.u..ola//<0><.>.ə..ola
  gramm: prs_stem,3,sg,f,3.o,sg.o,f.o
  paradigm: vb_prefix_pres_fut
 -flex: <0><.>.u..olox//<0><.>.ə..olox//<0><.>.ə..olux//<0><.>.u..olux
  gramm: prs_stem,3,sg,f,2.o,sg.o,m.o
  paradigm: vb_prefix_pres_fut
 -flex: <0><.>.u..oləx//<0><.>.ə..oləx//<0><.>.u..olax//<0><.>.ə..olax
  gramm: prs_stem,3,sg,f,2.o,sg.o,f.o
  paradigm: vb_prefix_pres_fut
 -flex: <0><.>.u..oli//<0><.>.ə..oli
  gramm: prs_stem,3,sg,f,1.o,sg.o
  paradigm: vb_prefix_pres_fut
 -flex: <0><.>.u..olən//<0><.>.ə..olən//<0><.>.u..alle//<0><.>.ə..alle//<0><.>.u..ulle//<0><.>.ə..ulle//<0><.>.u..əlle//<0><.>.ə..əlle
  gramm: prs_stem,3,sg,f,3.o,pl.o
  paradigm: vb_prefix_pres_fut
 -flex: <0><.>.u..ulxu//<0><.>.u..ulxun//<0><.>.ə..ulxu//<0><.>.ə..ulxun//<0><.>.u..alxu//<0><.>.u..alxun//<0><.>.ə..alxu//<0><.>.ə..alxun//<0><.>.u..əlxu//<0><.>.u..əlxun//<0><.>.ə..əlxu//<0><.>.ə..əlxun
  gramm: prs_stem,3,sg,f,2.o,pl.o
  paradigm: vb_prefix_pres_fut
 -flex: <0><.>.u..olan//<0><.>.ə..olan
  gramm: prs_stem,3,sg,f,1.o,pl.o
  paradigm: vb_prefix_pres_fut

 -flex: <0><.>.u..onole//<0><.>.u..alle//<0><.>.ə..onole//<0><.>.ə..alle
  gramm: prs_stem,1,sg,f,3.o,sg.o,m.o
  paradigm: vb_prefix_pres_fut
 -flex: <0><.>.u..onola//<0><.>.u..alla//<0><.>.ə..onola//<0><.>.ə..alla
  gramm: prs_stem,1,sg,f,3.o,sg.o,f.o
  paradigm: vb_prefix_pres_fut
 -flex: <0><.>.u..onolox//<0><.>.u..allox//<0><.>.ə..onolox//<0><.>.ə..allox//<0><.>.u..allux//<0><.>.ə..allux//<0><.>.ə..onolux
  gramm: prs_stem,1,sg,f,2.o,sg.o,m.o
  paradigm: vb_prefix_pres_fut
 -flex: <0><.>.u..onoləx//<0><.>.u..alləx//<0><.>.ə..onoləx//<0><.>.ə..alləx//<0><.>.u..allax//<0><.>.ə..allax//<0><.>.ə..onolax
  gramm: prs_stem,1,sg,f,2.o,sg.o,f.o
  paradigm: vb_prefix_pres_fut
 -flex: <0><.>.u..alli//<0><.>.ə..alli
  gramm: prs_stem,1,sg,f,1.o,sg.o
  paradigm: vb_prefix_pres_fut
 -flex: <0><.>.u..onolən//<0><.>.u..anne//<0><.>.ə..onolən//<0><.>.ə..anne
  gramm: prs_stem,1,sg,f,3.o,pl.o
  paradigm: vb_prefix_pres_fut
 -flex: <0><.>.u..onolxu//<0><.>.u..onolxun//<0><.>.u..anxu//<0><.>.u..anxun//<0><.>.ə..onolxu//<0><.>.ə..onolxun//<0><.>.ə..anxu//<0><.>.ə..anxun//<0><.>.u..axxu//<0><.>.u..axxun//<0><.>.ə..axxu//<0><.>.ə..axxun
  gramm: prs_stem,1,sg,f,2.o,pl.o
  paradigm: vb_prefix_pres_fut
 -flex: <0><.>.u..allan//<0><.>.ə..allan
  gramm: prs_stem,1,sg,f,1.o,pl.o
  paradigm: vb_prefix_pres_fut

 -flex: <0><.>.u..ile//<0><.>.ə..ile
  gramm: prs_stem,3,pl,3.o,sg.o,m.o
  paradigm: vb_prefix_pres_fut
 -flex: <0><.>.u..ila//<0><.>.ə..ila
  gramm: prs_stem,3,pl,3.o,sg.o,f.o
  paradigm: vb_prefix_pres_fut
 -flex: <0><.>.u..ilox//<0><.>.ə..ilox//<0><.>.u..ilux//<0><.>.ə..ilux
  gramm: prs_stem,3,pl,2.o,sg.o,m.o
  paradigm: vb_prefix_pres_fut
 -flex: <0><.>.u..iləx//<0><.>.ə..iləx//<0><.>.u..ilax//<0><.>.ə..ilax
  gramm: prs_stem,3,pl,2.o,sg.o,f.o
  paradigm: vb_prefix_pres_fut
 -flex: <0><.>.u..ili//<0><.>.ə..ili
  gramm: prs_stem,3,pl,1.o,sg.o
  paradigm: vb_prefix_pres_fut
 -flex: <0><.>.u..ənne//<0><.>.ə..ənne
  gramm: prs_stem,3,pl,3.o,pl.o
  paradigm: vb_prefix_pres_fut
 -flex: <0><.>.u..ənxu//<0><.>.u..ənxun//<0><.>.ə..ənxu//<0><.>.ə..ənxun//<0><.>.u..əxxu//<0><.>.ə..əxxu
  gramm: prs_stem,3,pl,2.o,pl.o
  paradigm: vb_prefix_pres_fut
 -flex: <0><.>.u..ilan//<0><.>.ə..ilan
  gramm: prs_stem,3,pl,1.o,pl.o
  paradigm: vb_prefix_pres_fut

 -flex: <0><.>.u..itulle//<0><.>.ə..itulle//<0><.>.u..utəlle//<0><.>.ə..utəlle//<0><.>.ə..utle//<0><.>.u..utle
  gramm: prs_stem,2,pl,3.o,sg.o,m.o
  paradigm: vb_prefix_pres_fut
 -flex: <0><.>.u..itulla//<0><.>.ə..itulla//<0><.>.u..utəlla//<0><.>.ə..utəlla//<0><.>.u..utla//<0><.>.ə..utla
  gramm: prs_stem,2,pl,3.o,sg.o,f.o
  paradigm: vb_prefix_pres_fut
 -flex: <0><.>.u..itulli//<0><.>.ə..itulli//<0><.>.u..utəlli//<0><.>.ə..utəlli//<0><.>.u..utli//<0><.>.ə..utli
  gramm: prs_stem,2,pl,1.o,sg.o
  paradigm: vb_prefix_pres_fut
 -flex: <0><.>.u..itunne//<0><.>.ə..itunne//<0><.>.u..utənne//<0><.>.ə..utənne//<0><.>.u..utne//<0><.>.ə..utne
  gramm: prs_stem,2,pl,3.o,pl.o
  paradigm: vb_prefix_pres_fut
 -flex: <0><.>.u..itunxu//<0><.>.u..itunxun//<0><.>.ə..itunxu//<0><.>.ə..itunxun//<0><.>.u..utunxu//<0><.>.u..utunxun//<0><.>.ə..utunxu//<0><.>.ə..utunxun//<0><.>.u..ituxxu//<0><.>.u..ituxxun//<0><.>.ə..ituxxu//<0><.>.ə..ituxxun
  gramm: prs_stem,2,pl,2.o,pl.o
  paradigm: vb_prefix_pres_fut
 -flex: <0><.>.u..itullan//<0><.>.ə..itullan//<0><.>.u..utəllan//<0><.>.ə..utəllan//<0><.>.u..utlan//<0><.>.ə..utlan
  gramm: prs_stem,2,pl,1.o,pl.o
  paradigm: vb_prefix_pres_fut

 -flex: <0><.>.u..inale//<0><.>.ə..inale
  gramm: prs_stem,1,pl,3.o,sg.o,m.o
  paradigm: vb_prefix_pres_fut
 -flex: <0><.>.u..inala//<0><.>.ə..inala
  gramm: prs_stem,1,pl,3.o,sg.o,f.o
  paradigm: vb_prefix_pres_fut
 -flex: <0><.>.u..inalox//<0><.>.ə..inalox//<0><.>.u..inalux//<0><.>.ə..inalux
  gramm: prs_stem,1,pl,2.o,sg.o,m.o
  paradigm: vb_prefix_pres_fut
 -flex: <0><.>.u..inaləx//<0><.>.ə..inaləx//<0><.>.u..inalax//<0><.>.ə..inalax
  gramm: prs_stem,1,pl,2.o,sg.o,f.o
  paradigm: vb_prefix_pres_fut
 -flex: <0><.>.u..inalən//<0><.>.u..inalle//<0><.>.ə..inalən//<0><.>.ə..inalle//<0><.>.u..inanne//<0><.>.ə..inanne
  gramm: prs_stem,1,pl,3.o,pl.o
  paradigm: vb_prefix_pres_fut
 -flex: <0><.>.u..inalxu//<0><.>.u..inalxun//<0><.>.ə..inalxu//<0><.>.ə..inalxun//<0><.>.u..inanxu//<0><.>.u..inanxun//<0><.>.ə..inanxu//<0><.>.ə..inanxun//<0><.>.u..inaxxu//<0><.>.u..inaxxun//<0><.>.ə..inaxxu//<0><.>.ə..inaxxun
  gramm: prs_stem,1,pl,2.o,pl.o
  paradigm: vb_prefix_pres_fut
 -flex: <0><.>.u..inalan//<0><.>.ə..inalan
  gramm: prs_stem,1,pl,1.o,pl.o
  paradigm: vb_prefix_pres_fut

 # Imperfect
 -flex: <0><.>.o.a.wa//<0><.>.u.a.wo//<0><.>.ə.a.wo
  gramm: ipf,3,sg,m
  paradigm: vb_prefix_pres_fut
 -flex: <0><.>.ə..ətwa//<0><.>.u..ətwa//<0><.>.ə..atwa//<0>.u..atwa//<0><.>.ə..ətwo//<0><.>.ə..atwo//<0><.>.u..ətwo//<0><.>.u..atwo.
  gramm: ipf,2,sg,m
  paradigm: vb_prefix_pres_fut
 -flex: <0><.>.o.a.wayno//<0><.>.u.a.nowo//<0><.>.ə.a.nowo
  gramm: ipf,1,sg,m
  paradigm: vb_prefix_pres_fut
 -flex: <0><.>.ə..owa//<0><.>.u..owa
  gramm: ipf,3,sg,f
  paradigm: vb_prefix_pres_fut
 -flex: <0><.>.ə..ətwa//<0><.>.u..ətwa//<0><.>.ə..atwa//<0><.>.u..atwa//<0><.>.ə..ətwo//<0><.>.u..ətwo//<0><.>.ə..atwo//<0><.>.u..atwo
  gramm: ipf,2,sg,f
  paradigm: vb_prefix_pres_fut
 -flex: <0><.>.ə..owayno//<0><.>.u..owayno//<0><.>.u..anwo//<0><.>.ə..anwo//<0><.>.u..onowo//<0><.>.ə..onowo
  gramm: ipf,1,sg,f
  paradigm: vb_prefix_pres_fut
 -flex: <0><.>.ə..iwa//<0><.>.ə..iwo//<0><.>.u..iwo
  gramm: ipf,3,pl
  paradigm: vb_prefix_pres_fut
 -flex: <0><.>.ə..utuwa//<0><.>.u..utuwa//<0><.>.ə..ituwo//<0><.>.u..ituwo
  gramm: ipf,2,pl
  paradigm: vb_prefix_pres_fut
 -flex: <0><.>.ə..iwayna//<0><.>.u..iwayna//<0><.>.u..inawo//<0><.>.ə..inawo
  gramm: ipf,1,pl
  paradigm: vb_prefix_pres_fut
  
 # Imperfect + obj./dat. suffixes
 -flex: <0><.>.u.a.wole//<0><.>.o.a.wayle
  gramm: ipf,3,sg,m,3.o,sg.o,m.o
  paradigm: vb_prefix_pres_fut
 -flex: <0><.>.u.a.wola//<0><.>.o.a.wayla
  gramm: ipf,3,sg,m,3.o,sg.o,f.o
  paradigm: vb_prefix_pres_fut
 -flex: <0><.>.u.a.wolox//<0><.>.o.a.waylux
  gramm: ipf,3,sg,m,2.o,sg.o,m.o
  paradigm: vb_prefix_pres_fut
 -flex: <0><.>.u.a.woləx//<0><.>.o.a.waylax
  gramm: ipf,3,sg,m,2.o,sg.o,f.o
  paradigm: vb_prefix_pres_fut
 -flex: <0><.>.u.a.woli//<0><.>.o.a.wayli
  gramm: ipf,3,sg,m,1.o,sg.o
  paradigm: vb_prefix_pres_fut
 -flex: <0><.>.u.a.wolən//<0><.>.u.a.wulle//<0><.>.o.a.walle
  gramm: ipf,3,sg,m,3.o,pl.o
  paradigm: vb_prefix_pres_fut
 -flex: <0><.>.u.a.wolxu//<0><.>.o.a.walxu//<0><.>.o.a.walxun
  gramm: ipf,3,sg,m,2.o,pl.o
  paradigm: vb_prefix_pres_fut
 -flex: <0><.>.u.a.wolan//<0><.>.o.a.waylan
  gramm: ipf,3,sg,m,1.o,pl.o  
  paradigm: vb_prefix_pres_fut

 -flex: <0><.>.ə..atwole//<0><.>.u..atwole//<0><.>.ə..atwayle//<0><.>.u..atwayle
  gramm: ipf,2,sg,3.o,sg.o,m.o
  paradigm: vb_prefix_pres_fut
 -flex: <0><.>.ə..atwola//<0><.>.u..atwola//<0><.>.ə..atwayla//<0><.>.u..atwayla
  gramm: ipf,2,sg,3.o,sg.o,f.o
  paradigm: vb_prefix_pres_fut
 -flex: <0><.>.ə..atwolox//<0><.>.u..atwolox//<0><.>.ə..atwaylux//<0><.>.u..atwaylux
  gramm: ipf,2,sg,2.o,sg.o,m.o
  paradigm: vb_prefix_pres_fut
 -flex: <0><.>.ə..atwoləx//<0><.>.u..atwoləx//<0><.>.ə..atwaylax//<0><.>.u..atwaylax
  gramm: ipf,2,sg,2.o,sg.o,f.o
  paradigm: vb_prefix_pres_fut
 -flex: <0><.>.ə..atwoli//<0><.>.u..atwoli//<0><.>.ə..atwayli//<0><.>.u..atwayli
  gramm: ipf,2,sg,1.o,sg.o
  paradigm: vb_prefix_pres_fut
 -flex: <0><.>.ə..atwolən//<0><.>.u..atwolən//<0><.>.ə..atwulle//<0><.>.u..atwulle//<0><.>.ə..atwalle//<0><.>.u..atwalle
  gramm: ipf,2,sg,3.o,pl.o
  paradigm: vb_prefix_pres_fut
 -flex: <0><.>.ə..atwolxu//<0><.>.u..atwolxu//<0><.>.ə..atwalxu//<0><.>.u..atwalxu//<0><.>.ə..atwalxun//<0><.>.u..atwalxun
  gramm: ipf,2,sg,2.o,pl.o
  paradigm: vb_prefix_pres_fut
 -flex: <0><.>.ə..atwolan//<0><.>.u..atwolan//<0><.>.ə..atwaylan//<0><.>.u..atwaylan
  gramm: ipf,2,sg,1.o,pl.o  
  paradigm: vb_prefix_pres_fut
 -flex: <0><.>.ə..ətwayle//<0><.>.u..ətwayle
  gramm: ipf,2,sg,m,3.o,sg.o,m.o
  paradigm: vb_prefix_pres_fut
 -flex: <0><.>.ə..ətwayla//<0><.>.u..ətwayla
  gramm: ipf,2,sg,m,3.o,sg.o,f.o
  paradigm: vb_prefix_pres_fut
 -flex: <0><.>.ə..ətwaylux//<0><.>.u..ətwaylux
  gramm: ipf,2,sg,m,2.o,sg.o,m.o
  paradigm: vb_prefix_pres_fut
 -flex: <0><.>.ə..ətwayli//<0><.>.u..ətwayli
  gramm: ipf,2,sg,m,1.o,sg.o
  paradigm: vb_prefix_pres_fut
 -flex: <0><.>.ə..ətwalle//<0><.>.u..ətwalle
  gramm: ipf,2,sg,m,3.o,pl.o
  paradigm: vb_prefix_pres_fut
 -flex: <0><.>.ə..ətwalxu//<0><.>.u..ətwalxu//<0><.>.ə..ətwalxun//<0><.>.u..ətwalxun
  gramm: ipf,2,sg,m,2.o,pl.o
  paradigm: vb_prefix_pres_fut
 -flex: <0><.>.ə..ətwaylan//<0><.>.u..ətwaylan
  gramm: ipf,2,sg,m,1.o,pl.o  
  paradigm: vb_prefix_pres_fut
 -flex: <0><.>.ə..atwayle//<0><.>.u..atwayle
  gramm: ipf,2,sg,f,3.o,sg.o,m.o
  paradigm: vb_prefix_pres_fut
 -flex: <0><.>.ə..atwayla//<0><.>.u..atwayla
  gramm: ipf,2,sg,f,3.o,sg.o,f.o
  paradigm: vb_prefix_pres_fut
 -flex: <0><.>.ə..atwaylax//<0><.>.u..atwaylax
  gramm: ipf,2,sg,f,2.o,sg.o,f.o
  paradigm: vb_prefix_pres_fut
 -flex: <0><.>.ə..atwayli//<0><.>.u..atwayli
  gramm: ipf,2,sg,f,1.o,sg.o
  paradigm: vb_prefix_pres_fut
 -flex: <0><.>.ə..atwalle//<0><.>.u..atwalle
  gramm: ipf,2,sg,f,3.o,pl.o
  paradigm: vb_prefix_pres_fut
 -flex: <0><.>.ə..atwalxu//<0><.>.u..atwalxu//<0><.>.ə..atwalxun//<0><.>.u..atwalxun
  gramm: ipf,2,sg,f,2.o,pl.o
  paradigm: vb_prefix_pres_fut
 -flex: <0><.>.ə..atwaylan//<0><.>.u..atwaylan
  gramm: ipf,2,sg,f,1.o,pl.o  
  paradigm: vb_prefix_pres_fut

 -flex: <0><.>.u.a.nowole//<0><.>.o.a.waynole
  gramm: ipf,1,sg,m,3.o,sg.o,m.o
  paradigm: vb_prefix_pres_fut
 -flex: <0><.>.u.a.nowola//<0><.>.o.a.waynola
  gramm: ipf,1,sg,m,3.o,sg.o,f.o
  paradigm: vb_prefix_pres_fut
 -flex: <0><.>.u.a.nowolox//<0><.>.o.a.waynolux
  gramm: ipf,1,sg,m,2.o,sg.o,m.o
  paradigm: vb_prefix_pres_fut
 -flex: <0><.>.u.a.nowoləx//<0><.>.o.a.waynolax
  gramm: ipf,1,sg,m,2.o,sg.o,f.o
  paradigm: vb_prefix_pres_fut
 -flex: <0><.>.u.a.nowoli//<0><.>.o.a.waynoli
  gramm: ipf,1,sg,m,1.o,sg.o
  paradigm: vb_prefix_pres_fut
 -flex: <0><.>.u.a.nowolən//<0><.>.u.a.nowulle//<0><.>.o.a.waynanne
  gramm: ipf,1,sg,m,3.o,pl.o
  paradigm: vb_prefix_pres_fut
 -flex: <0><.>.u.a.nowolxu//<0><.>.o.a.waynanxu//<0><.>.o.a.waynanxun
  gramm: ipf,1,sg,m,2.o,pl.o
  paradigm: vb_prefix_pres_fut
 -flex: <0><.>.u.a.nowolan//<0><.>.o.a.waynolan
  gramm: ipf,1,sg,m,1.o,pl.o  
  paradigm: vb_prefix_pres_fut

 -flex: <0><.>.ə..owale//<0><.>.u..owale//<0><.>.ə..owayle//<0><.>.u..owayle
  gramm: ipf,3,sg,f,3.o,sg.o,m.o
  paradigm: vb_prefix_pres_fut
 -flex: <0><.>.ə..owala//<0><.>.u..owala//<0><.>.ə..owayla//<0><.>.u..owayla
  gramm: ipf,3,sg,f,3.o,sg.o,f.o
  paradigm: vb_prefix_pres_fut
 -flex: <0><.>.ə..owalox//<0><.>.u..owalox//<0><.>.ə..owaylux//<0><.>.u..owaylux
  gramm: ipf,3,sg,f,2.o,sg.o,m.o
  paradigm: vb_prefix_pres_fut
 -flex: <0><.>.ə..owaləx//<0><.>.u..owaləx//<0><.>.ə..owaylax//<0><.>.u..owaylax
  gramm: ipf,3,sg,f,2.o,sg.o,f.o
  paradigm: vb_prefix_pres_fut
 -flex: <0><.>.ə..owali//<0><.>.u..owali//<0><.>.ə..owayli//<0><.>.u..owayli
  gramm: ipf,3,sg,f,1.o,sg.o
  paradigm: vb_prefix_pres_fut
 -flex: <0><.>.ə..owalən//<0><.>.u..owalən//<0><.>.ə..owalle//<0><.>.u..owalle
  gramm: ipf,3,sg,f,3.o,pl.o
  paradigm: vb_prefix_pres_fut
 -flex: <0><.>.ə..owalxu//<0><.>.u..owalxu//<0><.>.ə..owalxun//<0><.>.u..owalxun
  gramm: ipf,3,sg,f,2.o,pl.o
  paradigm: vb_prefix_pres_fut
 -flex: <0><.>.ə..owalan//<0><.>.u..owalan//<0><.>.ə..owaylan//<0><.>.u..owaylan
  gramm: ipf,3,sg,f,1.o,pl.o  
  paradigm: vb_prefix_pres_fut

 -flex: <0><.>.u..anwole//<0><.>.ə..anwole//<0><.>.u..owaynole//<0><.>.ə..owaynole
  gramm: ipf,1,sg,f,3.o,sg.o,m.o
  paradigm: vb_prefix_pres_fut
 -flex: <0><.>.u..anwola//<0><.>.ə..anwola//<0><.>.u..owaynola//<0><.>.ə..owaynola
  gramm: ipf,1,sg,f,3.o,sg.o,f.o
  paradigm: vb_prefix_pres_fut
 -flex: <0><.>.u..anwolox//<0><.>.ə..anwolox//<0><.>.u..owaynolux//<0><.>.ə..owaynolux
  gramm: ipf,1,sg,f,2.o,sg.o,m.o
  paradigm: vb_prefix_pres_fut
 -flex: <0><.>.u..anwoləx//<0><.>.ə..anwoləx//<0><.>.u..owaynolax//<0><.>.ə..owaynolax
  gramm: ipf,1,sg,f,2.o,sg.o,f.o
  paradigm: vb_prefix_pres_fut
 -flex: <0><.>.u..anwoli//<0><.>.ə..anwoli//<0><.>.u..owaynoli//<0><.>.ə..owaynoli
  gramm: ipf,1,sg,f,1.o,sg.o
  paradigm: vb_prefix_pres_fut
 -flex: <0><.>.u..anwolən//<0><.>.ə..anwolən//<0><.>.u..anwulle//<0><.>.ə..anwulle//<0><.>.u..owaynanne//<0><.>.ə..owaynanne
  gramm: ipf,1,sg,f,3.o,pl.o
  paradigm: vb_prefix_pres_fut
 -flex: <0><.>.u..anwolxu//<0><.>.ə..anwolxu//<0><.>.u..owaynanxu//<0><.>.ə..owaynanxu//<0><.>.u..owaynanxun//<0><.>.ə..owaynanxun
  gramm: ipf,1,sg,f,2.o,pl.o
  paradigm: vb_prefix_pres_fut
 -flex: <0><.>.u..anwolan//<0><.>.ə..anwolan//<0><.>.u..owaynolan//<0><.>.ə..owaynolan
  gramm: ipf,1,sg,f,1.o,pl.o  
  paradigm: vb_prefix_pres_fut

 -flex: <0><.>.ə..iwole//<0><.>.u..iwole//<0><.>.ə..iwayle//<0><.>.u..iwayle
  gramm: ipf,3,pl,3.o,sg.o,m.o
  paradigm: vb_prefix_pres_fut
 -flex: <0><.>.ə..iwola//<0><.>.u..iwola//<0><.>.ə..iwayla//<0><.>.u..iwayla
  gramm: ipf,3,pl,3.o,sg.o,f.o
  paradigm: vb_prefix_pres_fut
 -flex: <0><.>.ə..iwolox//<0><.>.u..iwolox//<0><.>.ə..iwaylux//<0><.>.u..iwaylux
  gramm: ipf,3,pl,2.o,sg.o,m.o
  paradigm: vb_prefix_pres_fut
 -flex: <0><.>.ə..iwoləx//<0><.>.u..iwoləx//<0><.>.ə..iwaylax//<0><.>.u..iwaylax
  gramm: ipf,3,pl,2.o,sg.o,f.o
  paradigm: vb_prefix_pres_fut
 -flex: <0><.>.ə..iwoli//<0><.>.u..iwoli//<0><.>.ə..iwayli//<0><.>.u..iwayli
  gramm: ipf,3,pl,1.o,sg.o
  paradigm: vb_prefix_pres_fut
 -flex: <0><.>.ə..iwolən//<0><.>.u..iwolən//<0><.>.ə..iwunne//<0><.>.u..iwunne//<0><.>.ə..iwanne//<0><.>.u..iwanne
  gramm: ipf,3,pl,3.o,pl.o
  paradigm: vb_prefix_pres_fut
 -flex: <0><.>.ə..iwolxu//<0><.>.u..iwolxu//<0><.>.ə..iwanxu//<0><.>.u..iwanxu//<0><.>.ə..iwanxun//<0><.>.u..iwanxun
  gramm: ipf,3,pl,2.o,pl.o
  paradigm: vb_prefix_pres_fut
 -flex: <0><.>.ə..iwolan//<0><.>.u..iwolan//<0><.>.ə..iwaylan//<0><.>.u..iwaylan
  gramm: ipf,3,pl,1.o,pl.o  
  paradigm: vb_prefix_pres_fut

 -flex: <0><.>.ə..ituwole//<0><.>.u..ituwole//<0><.>.ə..utuwayle//<0><.>.u..utuwayle
  gramm: ipf,2,pl,3.o,sg.o,m.o
  paradigm: vb_prefix_pres_fut
 -flex: <0><.>.ə..ituwola//<0><.>.u..ituwola//<0><.>.ə..utuwayla//<0><.>.u..utuwayla
  gramm: ipf,2,pl,3.o,sg.o,f.o
  paradigm: vb_prefix_pres_fut
 -flex: <0><.>.ə..ituwoli//<0><.>.u..ituwoli//<0><.>.ə..utuwayli//<0><.>.u..utuwayli
  gramm: ipf,2,pl,1.o,sg.o
  paradigm: vb_prefix_pres_fut
 -flex: <0><.>.ə..ituwolən//<0><.>.u..ituwolən//<0><.>.ə..utuwanne//<0><.>.u..utuwanne//<0><.>.ə..utunwanne//<0><.>.u..utunwanne
  gramm: ipf,2,pl,3.o,pl.o
  paradigm: vb_prefix_pres_fut
 -flex: <0><.>.ə..ituwolxu//<0><.>.u..ituwolxu//<0><.>.ə..utuwanxu//<0><.>.u..utuwanxu//<0><.>.ə..utuwanxun//<0><.>.u..utuwanxun//<0><.>.ə..utunwanxu//<0><.>.u..utunwanxu//<0><.>.ə..utunwanxun//<0><.>.u..utunwanxun
  gramm: ipf,2,pl,2.o,pl.o
  paradigm: vb_prefix_pres_fut
 -flex: <0><.>.ə..ituwolan//<0><.>.u..ituwolan//<0><.>.ə..utuwaylan//<0><.>.u..utuwaylan//<0><.>.ə..utunwaylan//<0><.>.u..utunwaylan
  gramm: ipf,2,pl,1.o,pl.o  
  paradigm: vb_prefix_pres_fut

 -flex: <0><.>.u..inawole//<0><.>.ə..inawole//<0><.>.u..iwaynale//<0><.>.ə..iwaynale
  gramm: ipf,1,pl,3.o,sg.o,m.o
  paradigm: vb_prefix_pres_fut
 -flex: <0><.>.u..inawola//<0><.>.ə..inawola//<0><.>.u..iwaynala//<0><.>.ə..iwaynala
  gramm: ipf,1,pl,3.o,sg.o,f.o
  paradigm: vb_prefix_pres_fut
 -flex: <0><.>.u..inawolox//<0><.>.ə..inawolox//<0><.>.u..iwaynalux//<0><.>.ə..iwaynalux
  gramm: ipf,1,pl,2.o,sg.o,m.o
  paradigm: vb_prefix_pres_fut
 -flex: <0><.>.u..inawoləx//<0><.>.ə..inawoləx//<0><.>.u..iwaynalax//<0><.>.ə..iwaynalax
  gramm: ipf,1,pl,2.o,sg.o,f.o
  paradigm: vb_prefix_pres_fut
 -flex: <0><.>.u..inawolən//<0><.>.ə..inawolən//<0><.>.u..inawulle//<0><.>.ə..inawulle//<0><.>.u..iwaynanne//<0><.>.ə..iwaynanne
  gramm: ipf,1,pl,3.o,pl.o
  paradigm: vb_prefix_pres_fut
 -flex: <0><.>.u..inawolxu//<0><.>.ə..inawolxu//<0><.>.u..iwaynanxu//<0><.>.ə..iwaynanxu//<0><.>.u..iwaynanxun//<0><.>.ə..iwaynanxun
  gramm: ipf,1,pl,2.o,pl.o
  paradigm: vb_prefix_pres_fut
 -flex: <0><.>.u..inawolan//<0><.>.ə..inawolan//<0><.>.u..iwaynalan//<0><.>.ə..iwaynalan
  gramm: ipf,1,pl,1.o,pl.o
  paradigm: vb_prefix_pres_fut
  
  
 
 # Intransitive preterite
 -flex: <0>.a.ə.
  gramm: pst_stem,3,sg,m
  paradigm: vb_prefix_perf
 -flex: <0>.a.i.ət//<0>.a.i.at
  gramm: pst_stem,2,sg,m
  paradigm: vb_prefix_perf
 -flex: <0>.a.ə.no
  gramm: pst_stem,1,sg,m
  paradigm: vb_prefix_perf
 -flex: <0>.a.i.o
  gramm: pst_stem,3,sg,f
  paradigm: vb_prefix_perf
 -flex: <0>.a.i.at//<0>.a.i.ət
  gramm: pst_stem,2,sg,f
  paradigm: vb_prefix_perf
 -flex: <0>.a.i.ono
  gramm: pst_stem,1,sg,f
  paradigm: vb_prefix_perf
 -flex: <0>.a.i.i
  gramm: pst_stem,3,pl
  paradigm: vb_prefix_perf
 -flex: <0>.a.i.utu//<0>.a.i.itu
  gramm: pst_stem,2,pl
  paradigm: vb_prefix_perf
 -flex: <0>.a.i.ina
  gramm: pst_stem,1,pl
  paradigm: vb_prefix_perf
  
 # Intransitive preterite + obj./dat. suffixes
 -flex: <0>.a.ə.le
  gramm: pst_stem,3,sg,m,3.o,sg.o,m.o
  paradigm: vb_prefix_perf
 -flex: <0>.a.ə.la
  gramm: pst_stem,3,sg,m,3.o,sg.o,f.o
  paradigm: vb_prefix_perf
 -flex: <0>.a.ə.lox//<0>.a.ə.lux
  gramm: pst_stem,3,sg,m,2.o,sg.o,m.o
  paradigm: vb_prefix_perf
 -flex: <0>.a.ə.ləx//<0>.a.ə.lax
  gramm: pst_stem,3,sg,m,2.o,sg.o,f.o
  paradigm: vb_prefix_perf
 -flex: <0>.a.ə.li
  gramm: pst_stem,3,sg,m,1.o,sg.o
  paradigm: vb_prefix_perf
 -flex: <1>.a.ə.e
  gramm: pst_stem,3,sg,m,3.o,pl.o
  paradigm: vb_prefix_perf
 -flex: <1>.a.ə.u//<1>.a.ə.un
  gramm: pst_stem,3,sg,m,2.o,pl.o
  paradigm: vb_prefix_perf
 -flex: <0>.a.ə.lan
  gramm: pst_stem,3,sg,m,1.o,pl.o
  paradigm: vb_prefix_perf
 -flex: <0>.a.i.atle
  gramm: pst_stem,2,sg,3.o,sg.o,m.o
  paradigm: vb_prefix_perf
 -flex: <0>.a.i.atla
  gramm: pst_stem,2,sg,3.o,sg.o,f.o
  paradigm: vb_prefix_perf
 -flex: <0>.a.i.atli
  gramm: pst_stem,2,sg,1.o,sg.o
  paradigm: vb_prefix_perf
 -flex: <0>.a.i.atte
  gramm: pst_stem,2,sg,3.o,pl.o
  paradigm: vb_prefix_perf
 -flex: <0>.a.i.atlan
  gramm: pst_stem,2,sg,1.o,pl.o
  paradigm: vb_prefix_perf
 -flex: <0>.a.i.atle
  gramm: pst_stem,2,sg,f,3.o,sg.o,m.o
  paradigm: vb_prefix_perf
 -flex: <0>.a.i.atla
  gramm: pst_stem,2,sg,f,3.o,sg.o,f.o
  paradigm: vb_prefix_perf
 -flex: <0>.a.i.atli
  gramm: pst_stem,2,sg,f,1.o,sg.o
  paradigm: vb_prefix_perf
 -flex: <0>.a.i.atte
  gramm: pst_stem,2,sg,f,3.o,pl.o
  paradigm: vb_prefix_perf
 -flex: <0>.a.i.atlan
  gramm: pst_stem,2,sg,f,1.o,pl.o
  paradigm: vb_prefix_perf
 -flex: <0>.a.i.ətle
  gramm: pst_stem,2,sg,m,3.o,sg.o,m.o
  paradigm: vb_prefix_perf
 -flex: <0>.a.i.ətla
  gramm: pst_stem,2,sg,m,3.o,sg.o,f.o
  paradigm: vb_prefix_perf
 -flex: <0>.a.i.ətli
  gramm: pst_stem,2,sg,m,1.o,sg.o
  paradigm: vb_prefix_perf
 -flex: <0>.a.i.ətte
  gramm: pst_stem,2,sg,m,3.o,pl.o
  paradigm: vb_prefix_perf
 -flex: <0>.a.i.ətlan
  gramm: pst_stem,2,sg,m,1.o,pl.o
  paradigm: vb_prefix_perf
 -flex: <0>.a.ə.nole//<0>.a.ə.ne
  gramm: pst_stem,1,sg,m,3.o,sg.o,m.o
  paradigm: vb_prefix_perf
 -flex: <0>.a.ə.nola//<0>.a.ə.na
  gramm: pst_stem,1,sg,m,3.o,sg.o,f.o
  paradigm: vb_prefix_perf
 -flex: <0>.a.ə.nolox//<0>.a.ə.nox//<0>.a.ə.nux
  gramm: pst_stem,1,sg,m,2.o,sg.o,m.o
  paradigm: vb_prefix_perf
 -flex: <0>.a.ə.noləx//<0>.a.ə.nəx//<0>.a.ə.nax
  gramm: pst_stem,1,sg,m,2.o,sg.o,f.o
  paradigm: vb_prefix_perf
 -flex: <0>.a.ə.nolən//<0>.a.ə.nən//<0>.a.ə.nanne
  gramm: pst_stem,1,sg,m,3.o,pl.o
  paradigm: vb_prefix_perf
 -flex: <0>.a.ə.nolxu//<0>.a.ə.nanxu//<0>.a.ə.nanxun
  gramm: pst_stem,1,sg,m,2.o,pl.o
  paradigm: vb_prefix_perf
 -flex: <0>.a.i.ole
  gramm: pst_stem,3,sg,f,3.o,sg.o,m.o
  paradigm: vb_prefix_perf
 -flex: <0>.a.i.ola
  gramm: pst_stem,3,sg,f,3.o,sg.o,f.o
  paradigm: vb_prefix_perf
 -flex: <0>.a.i.olox//<0>.a.i.olux
  gramm: pst_stem,3,sg,f,2.o,sg.o,m.o
  paradigm: vb_prefix_perf
 -flex: <0>.a.i.oləx//<0>.a.i.olax
  gramm: pst_stem,3,sg,f,2.o,sg.o,f.o
  paradigm: vb_prefix_perf
 -flex: <0>.a.i.oli
  gramm: pst_stem,3,sg,f,1.o,sg.o
  paradigm: vb_prefix_perf
 -flex: <0>.a.i.olən//<0>.a.i.alle
  gramm: pst_stem,3,sg,f,3.o,pl.o
  paradigm: vb_prefix_perf
 -flex: <0>.a.i.ulxu//<0>.a.i.alxu//<0>.a.i.alxun
  gramm: pst_stem,3,sg,f,2.o,pl.o
  paradigm: vb_prefix_perf
 -flex: <0>.a.i.olan
  gramm: pst_stem,3,sg,f,1.o,pl.o
  paradigm: vb_prefix_perf
 -flex: <0>.a.i.onole//<0>.a.i.alle
  gramm: pst_stem,1,sg,f,3.o,sg.o,m.o
  paradigm: vb_prefix_perf
 -flex: <0>.a.i.onola//<0>.a.i.alla
  gramm: pst_stem,1,sg,f,3.o,sg.o,f.o
  paradigm: vb_prefix_perf
 -flex: <0>.a.i.onolox//<0>.a.i.allox//<0>.a.i.allux
  gramm: pst_stem,1,sg,f,2.o,sg.o,m.o
  paradigm: vb_prefix_perf
 -flex: <0>.a.i.onoləx//<0>.a.i.alləx//<0>.a.i.allax
  gramm: pst_stem,1,sg,f,2.o,sg.o,f.o
  paradigm: vb_prefix_perf
 -flex: <0>.a.i.onolən//<0>.a.i.anne
  gramm: pst_stem,1,sg,f,3.o,pl.o
  paradigm: vb_prefix_perf
 -flex: <0>.a.i.onolxu//<0>.a.i.anxu//<0>.a.i.anxun
  gramm: pst_stem,1,sg,f,2.o,pl.o
  paradigm: vb_prefix_perf
 -flex: <0>.a.i.ile
  gramm: pst_stem,3,pl,3.o,sg.o,m.o
  paradigm: vb_prefix_perf
 -flex: <0>.a.i.ila
  gramm: pst_stem,3,pl,3.o,sg.o,f.o
  paradigm: vb_prefix_perf
 -flex: <0>.a.i.ilox//<0>.a.i.ilux
  gramm: pst_stem,3,pl,2.o,sg.o,m.o
  paradigm: vb_prefix_perf
 -flex: <0>.a.i.iləx//<0>.a.i.ilax
  gramm: pst_stem,3,pl,2.o,sg.o,f.o
  paradigm: vb_prefix_perf
 -flex: <0>.a.i.ili
  gramm: pst_stem,3,pl,1.o,sg.o
  paradigm: vb_prefix_perf
 -flex: <0>.a.i.ilən//<0>.a.i.ənne
  gramm: pst_stem,3,pl,3.o,pl.o
  paradigm: vb_prefix_perf
 -flex: <0>.a.i.ənxu//<0>.a.i.ənxun
  gramm: pst_stem,3,pl,2.o,pl.o
  paradigm: vb_prefix_perf
 -flex: <0>.a.i.ilan
  gramm: pst_stem,3,pl,1.o,pl.o
  paradigm: vb_prefix_perf
 -flex: <0>.a.i.itulle//<0>.a.i.utəlle//<0>.a.i.utle
  gramm: pst_stem,2,pl,3.o,sg.o,m.o
  paradigm: vb_prefix_perf
 -flex: <0>.a.i.itulla//<0>.a.i.utəlla//<0>.a.i.utla
  gramm: pst_stem,2,pl,3.o,sg.o,f.o
  paradigm: vb_prefix_perf
 -flex: <0>.a.i.itulli//<0>.a.i.utəlli//<0>.a.i.utli
  gramm: pst_stem,2,pl,1.o,sg.o
  paradigm: vb_prefix_perf
 -flex: <0>.a.i.itunne//<0>.a.i.utənne
  gramm: pst_stem,2,pl,3.o,pl.o
  paradigm: vb_prefix_perf
 -flex: <0>.a.i.itullan//<0>.a.i.utəllan//<0>.a.i.utlan
  gramm: pst_stem,2,pl,1.o,pl.o 
  paradigm: vb_prefix_perf
 -flex: <0>.a.i.inale
  gramm: pst_stem,1,pl,3.o,sg.o,m.o
  paradigm: vb_prefix_perf
 -flex: <0>.a.i.inala
  gramm: pst_stem,1,pl,3.o,sg.o,f.o
  paradigm: vb_prefix_perf
 -flex: <0>.a.i.inalox//<0>.a.i.inalux
  gramm: pst_stem,1,pl,2.o,sg.o,m.o
  paradigm: vb_prefix_perf
 -flex: <0>.a.i.inaləx//<0>.a.i.inalax
  gramm: pst_stem,1,pl,2.o,sg.o,f.o
  paradigm: vb_prefix_perf
 -flex: <0>.a.i.inalən//<0>.a.i.inalle//<0>.a.i.inanne
  gramm: pst_stem,1,pl,3.o,pl.o
  paradigm: vb_prefix_perf
 -flex: <0>.a.i.inalxu//<0>.a.i.inanxu//<0>.a.i.inanxun
  gramm: pst_stem,1,pl,2.o,pl.o
  paradigm: vb_prefix_perf
  
 
 # Intransitive pluperfect
 -flex: <0>.a.ə.wo//<0>.a.ə.wa
  gramm: plpf,3,sg,m
 -flex: <0>.a.i.atwo//<0>.a.i.atwa
  gramm: plpf,2,sg,m
 -flex: <0>.a.ə.nowo//<0>.a.ə.wayno
  gramm: plpf,1,sg,m
 -flex: <0>.a.i.owa
  gramm: plpf,3,sg,f
 -flex: <0>.a.i.atwo//<0>.a.i.atwa
  gramm: plpf,2,sg,f
 -flex: <0>.a.i.onowo//<0>.a.i.anwo//<0>.a.i.owayno
  gramm: plpf,1,sg,f
 -flex: <0>.a.i.iwo//<0>.a.i.iwa
  gramm: plpf,3,pl
 -flex: <0>.a.i.ituwo//<0>.a.i.utuwa
  gramm: plpf,2,pl
 -flex: <0>.a.i.inawo//<0>.a.i.iwayna
  gramm: plpf,1,pl
 
 # Preterite
 -flex: <0>..ə.le
  gramm: pst_stem,3,sg,m,3.o,sg.o,m.o
  paradigm: vb_prefix_perf
 -flex: <0>..ə.lox//<0>..ə.lux
  gramm: pst_stem,2,sg,m,3.o,sg.o,m.o
  paradigm: vb_prefix_perf
 -flex: <0>..ə.la
  gramm: pst_stem,3,sg,f,3.o,sg.o,m.o
  paradigm: vb_prefix_perf
 -flex: <0>..ə.lax//<0>..ə.ləx
  gramm: pst_stem,2,sg,f,3.o,sg.o,m.o
  paradigm: vb_prefix_perf
 -flex: <0>..ə.li
  gramm: pst_stem,1,sg,3.o,sg.o,m.o
  paradigm: vb_prefix_perf
 -flex: <1>..ə.e//<0>..ə.lən
  gramm: pst_stem,3,pl,3.o,sg.o,m.o
  paradigm: vb_prefix_perf
 -flex: <0>..ə.xu//<0>..ə.xun
  gramm: pst_stem,2,pl,3.o,sg.o,m.o
  paradigm: vb_prefix_perf
 -flex: <0>..ə.lan
  gramm: pst_stem,1,pl,3.o,sg.o,m.o
  paradigm: vb_prefix_perf
 -flex: <0>..i.ole//<0>.i..ole
  gramm: pst_stem,3,sg,m,3.o,sg.o,f.o
  paradigm: vb_prefix_perf
 -flex: <0>..i.olox//<0>..i.olux//<0>.i..olox//<0>.i..olux
  gramm: pst_stem,2,sg,m,3.o,sg.o,f.o
  paradigm: vb_prefix_perf
 -flex: <0>..i.ola//<0>.i..ola
  gramm: pst_stem,3,sg,f,3.o,sg.o,f.o
  paradigm: vb_prefix_perf
 -flex: <0>..i.olax//<0>..i.oləx//<0>.i..olax//<0>.i..oləx
  gramm: pst_stem,2,sg,f,3.o,sg.o,f.o
  paradigm: vb_prefix_perf
 -flex: <0>..i.oli//<0>.i..oli
  gramm: pst_stem,1,sg,3.o,sg.o,f.o
  paradigm: vb_prefix_perf
 -flex: <0>..i.alle//<0>..i.ulle//<0>..i.əlle//<0>.i..ulle
  gramm: pst_stem,3,pl,3.o,sg.o,f.o
  paradigm: vb_prefix_perf
 -flex: <0>..i.alxu//<0>..i.alxun//<0>..i.əlxu//<0>..i.əlxun//<0>..i.ulxu//<0>..i.ulxun//<0>.i..ulxu//<0>.i..ulxun
  gramm: pst_stem,2,pl,3.o,sg.o,f.o
  paradigm: vb_prefix_perf
 -flex: <0>..i.olan//<0>.i..olan
  gramm: pst_stem,1,pl,3.o,sg.o,f.o
  paradigm: vb_prefix_perf
 -flex: <0>..i.ile//<0>.i..ile
  gramm: pst_stem,3,sg,m,3.o,pl.o
  paradigm: vb_prefix_perf
 -flex: <0>..i.ilox//<0>..i.ilux//<0>.i..ilox//<0>.i..ilux
  gramm: pst_stem,2,sg,m,3.o,pl.o
  paradigm: vb_prefix_perf
 -flex: <0>..i.ila//<0>.i..ila
  gramm: pst_stem,3,sg,f,3.o,pl.o
  paradigm: vb_prefix_perf
 -flex: <0>..i.ilax//<0>..i.iləx//<0>.i..ilax//<0>.i..iləx
  gramm: pst_stem,2,sg,f,3.o,pl.o
  paradigm: vb_prefix_perf
 -flex: <0>..i.ili//<0>.i..ili
  gramm: pst_stem,1,sg,3.o,pl.o
  paradigm: vb_prefix_perf
 -flex: <0>..i.ənne//<0>.i..ənne
  gramm: pst_stem,3,pl,3.o,pl.o
  paradigm: vb_prefix_perf
 -flex: <0>..i.ənxu//<0>..i.ənxun//<0>.i..ənxu//<0>.i..ənxun
  gramm: pst_stem,2,pl,3.o,pl.o
  paradigm: vb_prefix_perf
 -flex: <0>..i.ilan//<0>.i..ilan
  gramm: pst_stem,1,pl,3.o,pl.o
  paradigm: vb_prefix_perf
  
 # Preterite + obj/dat. suffixes
 -flex: <0>..ə.lelox//<0>..ə.lelux
  gramm: pst_stem,3,sg,m,2.o,sg.o,m.o
  paradigm: vb_prefix_perf
 -flex: <0>..ə.leli
  gramm: pst_stem,3,sg,m,1.o,sg.o
  paradigm: vb_prefix_perf
 -flex: <0>..ə.leləx//<0>..ə.lelax
  gramm: pst_stem,3,sg,m,2.o,sg.o,f.o
  paradigm: vb_prefix_perf
 -flex: <0>..ə.lelxu//<0>..ə.lalxu//<0>..ə.lalxun//<0>..ə.lelalxu
  gramm: pst_stem,3,sg,m,2.o,pl.o
  paradigm: vb_prefix_perf
 -flex: <0>..ə.lelan
  gramm: pst_stem,3,sg,m,1.o,pl.o 
  paradigm: vb_prefix_perf
 -flex: <0>..ə.lalox//<0>..ə.lalux
  gramm: pst_stem,3,sg,f,2.o,sg.o,m.o
  paradigm: vb_prefix_perf
 -flex: <0>..ə.lali
  gramm: pst_stem,3,sg,f,1.o,sg.o
  paradigm: vb_prefix_perf
 -flex: <0>..ə.laləx//<0>..ə.lalax
  gramm: pst_stem,3,sg,f,2.o,sg.o,f.o
  paradigm: vb_prefix_perf
 -flex: <0>..ə.lalxu//<0>..ə.lalxun//<0>..ə.lalalxu
  gramm: pst_stem,3,sg,f,2.o,pl.o
  paradigm: vb_prefix_perf
 -flex: <0>..ə.lalan
  gramm: pst_stem,3,sg,f,1.o,pl.o
  paradigm: vb_prefix_perf
 -flex: <1>..ə.allox//<1>..ə.allux
  gramm: pst_stem,3,pl,2.o,sg.o,m.o
  paradigm: vb_prefix_perf
 -flex: <1>..ə.alli
  gramm: pst_stem,3,pl,1.o,sg.o
  paradigm: vb_prefix_perf
 -flex: <1>..ə.alləx//<1>..ə.allax
  gramm: pst_stem,3,pl,2.o,sg.o,f.o
  paradigm: vb_prefix_perf
 -flex: <1>..ə.anxu//<1>..ə.anxun
  gramm: pst_stem,3,pl,2.o,pl.o
  paradigm: vb_prefix_perf
 -flex: <1>..ə.allan
  gramm: pst_stem,3,pl,1.o,pl.o
  paradigm: vb_prefix_perf
 -flex: <0>..ə.loxli//<0>..ə.luxli
  gramm: pst_stem,2,sg,m,1.o,sg.o
  paradigm: vb_prefix_perf
 -flex: <0>..ə.loxlan//<0>..ə.luxlan
  gramm: pst_stem,2,sg,m,1.o,pl.o
  paradigm: vb_prefix_perf
 -flex: <0>..ə.ləxli//<0>..ə.laxli
  gramm: pst_stem,2,sg,f,1.o,sg.o
  paradigm: vb_prefix_perf
 -flex: <0>..ə.ləxlan//<0>..ə.laxlan
  gramm: pst_stem,2,sg,f,1.o,pl.o
  paradigm: vb_prefix_perf
 -flex: <0>..ə.xulli
  gramm: pst_stem,2,pl,1.o,sg.o
  paradigm: vb_prefix_perf
 -flex: <0>..ə.xullan
  gramm: pst_stem,2,pl,1.o,pl.o
  paradigm: vb_prefix_perf
 -flex: <0>..ə.lilox//<0>..ə.lilux
  gramm: pst_stem,1,sg,2.o,sg.o,m.o
  paradigm: vb_prefix_perf
 -flex: <0>..ə.liləx//<0>..ə.lilax
  gramm: pst_stem,1,sg,2.o,sg.o,f.o
  paradigm: vb_prefix_perf
 -flex: <0>..ə.ləlxu//<0>..ə.ləlxun//<0>..ə.lilalxu
  gramm: pst_stem,1,sg,2.o,pl.o
  paradigm: vb_prefix_perf
 -flex: <0>..ə.lanlox//<0>..ə.lanlux//<0>..ə..allox//<0>..ə..allux
  gramm: pst_stem,1,pl,2.o,sg.o,m.o
  paradigm: vb_prefix_perf
 -flex: <0>..ə.lanləx//<0>..ə..alləx//<0>..ə.lanlax
  gramm: pst_stem,1,pl,2.o,sg.o,f.o
  paradigm: vb_prefix_perf
 -flex: <0>..ə.lanxu//<0>..ə..anxu//<0>..ə.lanxun//<0>..ə.lanlalxu
  gramm: pst_stem,1,pl,2.o,pl.o
  paradigm: vb_prefix_perf
  
 # Preterite + dat. suffixes
 -flex: <0>..ə.lele
  gramm: pst_stem,3,sg,m,3sg.m.d
  paradigm: vb_prefix_perf
 -flex: <0>..ə.lela
  gramm: pst_stem,3,sg,m,3sg.f.d
  paradigm: vb_prefix_perf
 -flex: <0>..ə.lelən//<0>..ə.lalle//<0>..ə.lelalle
  gramm: pst_stem,3,sg,m,3pl.d
  paradigm: vb_prefix_perf
 -flex: <0>..ə.lale
  gramm: pst_stem,3,sg,f,3sg.m.d
  paradigm: vb_prefix_perf
 -flex: <0>..ə.lala
  gramm: pst_stem,3,sg,f,3sg.f.d
  paradigm: vb_prefix_perf
 -flex: <0>..ə.lalən//<0>..ə.lalle//<0>..ə.lalalle
  gramm: pst_stem,3,sg,f,3pl.d
  paradigm: vb_prefix_perf
 -flex: <1>..ə.alle
  gramm: pst_stem,3,pl,3sg.m.d
  paradigm: vb_prefix_perf
 -flex: <1>..ə.alla
  gramm: pst_stem,3,pl,3sg.f.d
  paradigm: vb_prefix_perf
 -flex: <1>..ə.anne
  gramm: pst_stem,3,pl,3pl.d
  paradigm: vb_prefix_perf
 -flex: <0>..ə.loxle//<0>..ə.luxle
  gramm: pst_stem,2,sg,m,3sg.m.d
  paradigm: vb_prefix_perf
 -flex: <0>..ə.loxlox//<0>..ə.luxlox//<0>..ə.luxlox//<0>..ə.luxlux
  gramm: pst_stem,2,sg,m,2sg.m.d
  paradigm: vb_prefix_perf
 -flex: <0>..ə.loxla//<0>..ə.luxla
  gramm: pst_stem,2,sg,m,3sg.f.d
  paradigm: vb_prefix_perf
 -flex: <0>..ə.loxlən//<0>..ə.luxlən//<0>..ə.loxxe//<0>..ə.luxxe//<0>..ə.luxlalle//<0>..ə.loxlalle
  gramm: pst_stem,2,sg,m,3pl.d
  paradigm: vb_prefix_perf
 -flex: <0>..ə.ləxle//<0>..ə.laxle
  gramm: pst_stem,2,sg,f,3sg.m.d
  paradigm: vb_prefix_perf
 -flex: <0>..ə.ləxla//<0>..ə.laxla
  gramm: pst_stem,2,sg,f,3sg.f.d
  paradigm: vb_prefix_perf
 -flex: <0>..ə.ləxləx//<0>..ə.laxlax
  gramm: pst_stem,2,sg,f,2sg.f.d
  paradigm: vb_prefix_perf
 -flex: <0>..ə.ləxlən//<0>..ə.laxxe//<0>..ə.laxlalle
  gramm: pst_stem,2,sg,f,3pl.d
  paradigm: vb_prefix_perf
 -flex: <0>..ə.xulle
  gramm: pst_stem,2,pl,3sg.m.d
  paradigm: vb_prefix_perf
 -flex: <0>..ə.xulla
  gramm: pst_stem,2,pl,3sg.f.d
  paradigm: vb_prefix_perf
 -flex: <0>..ə.xullən//<0>..ə.xunne
  gramm: pst_stem,2,pl,3pl.d
  paradigm: vb_prefix_perf
 -flex: <0>..ə.xunxu//<0>..ə.xunxun
  gramm: pst_stem,2,pl,2pl.d
  paradigm: vb_prefix_perf
 -flex: <0>..ə.lile
  gramm: pst_stem,1,sg,3sg.m.d
  paradigm: vb_prefix_perf
 -flex: <0>..ə.lili
  gramm: pst_stem,1,sg,1sg.d
  paradigm: vb_prefix_perf
 -flex: <0>..ə.lila
  gramm: pst_stem,1,sg,3sg.f.d
  paradigm: vb_prefix_perf
 -flex: <0>..ə.lilən//<0>..ə.ləlle//<0>..ə.lilalle
  gramm: pst_stem,1,sg,3pl.d
  paradigm: vb_prefix_perf
 -flex: <0>..ə.lilan
  gramm: pst_stem,1,sg,1pl.d
  paradigm: vb_prefix_perf
 -flex: <0>..ə.lanle//<1>..ə.alle
  gramm: pst_stem,1,pl,3sg.m.d
  paradigm: vb_prefix_perf
 -flex: <0>..ə.lanla//<1>..ə.alla
  gramm: pst_stem,1,pl,3sg.f.d
  paradigm: vb_prefix_perf
 -flex: <1>..ə.anne//<0>..ə.lanne//<0>..ə.lanlalle
  gramm: pst_stem,1,pl,3pl.d
  paradigm: vb_prefix_perf
 -flex: <1>..ə.allan//<0>..ə.lanlan
  gramm: pst_stem,1,pl,1pl.d  
  paradigm: vb_prefix_perf
  
 # Pluperfect
 -flex: <0>..ə.wole//<0>..ə.wayle
  gramm: plpf,3,sg,m,3.o,sg.o,m.o
 -flex: <0>..ə.wolox//<0>..ə.wolux//<0>..ə.waylox//<0>..ə.waylux
  gramm: plpf,2,sg,m,3.o,sg.o,m.o
 -flex: <0>..ə.wola//<0>..ə.wayla
  gramm: plpf,3,sg,f,3.o,sg.o,m.o
 -flex: <0>..ə.wolax//<0>..ə.woləx//<0>..ə.waylax//<0>..ə.wayləx
  gramm: plpf,2,sg,f,3.o,sg.o,m.o
 -flex: <0>..ə.woli//<0>..ə.wayli
  gramm: plpf,1,sg,3.o,sg.o,m.o
 -flex: <0>..ə.wulle//<0>..ə.wolən//<0>..ə.walle
  gramm: plpf,3,pl,3.o,sg.o,m.o
 -flex: <0>..ə.wolxu//<0>..ə.walxu//<0>..ə.walxun
  gramm: plpf,2,pl,3.o,sg.o,m.o
 -flex: <0>..ə.wolan//<0>..ə.waylan
  gramm: plpf,1,pl,3.o,sg.o,m.o
 -flex: <0>..i.owale//<0>..i.owayle
  gramm: plpf,3,sg,m,3.o,sg.o,f.o
 -flex: <0>..i.owalox//<0>..i.owalux//<0>..i.owaylox//<0>..i.owaylux
  gramm: plpf,2,sg,m,3.o,sg.o,f.o
 -flex: <0>..i.owala//<0>..i.owayla
  gramm: plpf,3,sg,f,3.o,sg.o,f.o
 -flex: <0>..i.owalax//<0>..i.owaləx//<0>..i.owaylax//<0>..i.owayləx
  gramm: plpf,2,sg,f,3.o,sg.o,f.o
 -flex: <0>..i.owali//<0>..i.owayli
  gramm: plpf,1,sg,3.o,sg.o,f.o
 -flex: <0>..i.owalle//<0>..i.owalən
  gramm: plpf,3,pl,3.o,sg.o,f.o
 -flex: <0>..i.owalxu//<0>..i.owalxun
  gramm: plpf,2,pl,3.o,sg.o,f.o
 -flex: <0>..i.owalan//<0>..i.owaylan
  gramm: plpf,1,pl,3.o,sg.o,f.o
 -flex: <0>..i.iwole//<0>..i.iwayle
  gramm: plpf,3,sg,m,3.o,pl.o
 -flex: <0>..i.iwolox//<0>..i.iwolux//<0>..i.iwaylox//<0>..i.iwaylux
  gramm: plpf,2,sg,m,3.o,pl.o
 -flex: <0>..i.iwola//<0>..i.iwayla
  gramm: plpf,3,sg,f,3.o,pl.o
 -flex: <0>..i.iwolax//<0>..i.iwoləx//<0>..i.iwaylax//<0>..i.iwayləx
  gramm: plpf,2,sg,f,3.o,pl.o
 -flex: <0>..i.iwoli//<0>..i.iwayli
  gramm: plpf,1,sg,3.o,pl.o
 -flex: <0>..i.iwunne//<0>..i.ənwanne
  gramm: plpf,3,pl,3.o,pl.o
 -flex: <0>..i.iwulxu//<0>..i.ənwanxu//<0>..i.ənwanxun
  gramm: plpf,2,pl,3.o,pl.o
 -flex: <0>..i.iwolan//<0>..i.iwaylan
  gramm: plpf,1,pl,3.o,pl.o
 
 # Imperative
 -flex: <0>..a.
  gramm: imv,sg
 -flex: <0>..a.u
  gramm: imv, pl 
  
 # Imperative + obj./dat. suffixes
 -flex: <0>..a.e
  gramm: imv,sg,3.o,sg.o,m.o
 -flex: <0>..a.a
  gramm: imv,sg,3.o,sg.o,f.o
 -flex: <0>..a.ən//<0>..a.ene
  gramm: imv,sg,3.o,pl.o
 -flex: <0>..a.li
  gramm: imv,sg,1.o,sg.o
 -flex: <0>..a.lan
  gramm: imv,sg,1.o,pl.o
 -flex: <0>..a.ulle//<0>..a.le
  gramm: imv,pl,3.o,sg.o,m.o
 -flex: <0>..a.ulla//<0>..a.la
  gramm: imv,pl,3.o,sg.o,f.o
 -flex: <0>..a.unne//<0>..a.ne
  gramm: imv,pl,3.o,pl.o
 -flex: <0>..a.ulli//<0>..a.li
  gramm: imv,pl,1.o,sg.o
 -flex: <0>..a.ullan//<0>..a.lan
  gramm: imv,pl,1.o,pl.o
  
-paradigm: V_Ip

 # Preterite
 -flex: <0>..i.
  gramm: pass,pst_stem,3,sg,m
  paradigm: vb_prefix_perf
 -flex: <0>..i.o
  gramm: pass,pst_stem,3,sg,f
  paradigm: vb_prefix_perf
 -flex: <0>..i.ət
  gramm: pass,pst_stem,2,sg
  paradigm: vb_prefix_perf
 -flex: <0>..i.ət
  gramm: pass,pst_stem,2,sg,m
  paradigm: vb_prefix_perf
 -flex: <0>..i.at
  gramm: pass,pst_stem,2,sg,f
  paradigm: vb_prefix_perf
 -flex: <0>..ə.no
  gramm: pass,pst_stem,1,sg,m
  paradigm: vb_prefix_perf
 -flex: <0>..i.ono
  gramm: pass,pst_stem,1,sg,f
  paradigm: vb_prefix_perf
 -flex: <0>..i.i
  gramm: pass,pst_stem,3,pl
  paradigm: vb_prefix_perf
 -flex: <0>..i.itu//<0>..i.utu
  gramm: pass,pst_stem,2,pl
  paradigm: vb_prefix_perf
 -flex: <0>..i.ina
  gramm: pass,pst_stem,1,pl
  paradigm: vb_prefix_perf
  
 # Pluperfect
 -flex: <0>..ə.wo//<0>..ə.wa
  gramm: pass,plpf,3,sg,m
 -flex: <0>..i.owa
  gramm: pass,plpf,3,sg,f
 -flex: <0>..i.atwo//<0>..i.atwa
  gramm: pass,plpf,2,sg
 -flex: <0>..ə.nowo//<0>..ə.wayno
  gramm: pass,plpf,1,sg,m
 -flex: <0>..i.onowo//<0>..i.owayno
  gramm: pass,plpf,1,sg,f
 -flex: <0>..i.iwo//<0>..i.iwa
  gramm: pass,plpf,3,pl
 -flex: <0>..i.ituwo//<0>..i.utuwa
  gramm: pass,plpf,2,pl
 -flex: <0>..i.inawo//<0>..i.iwayna
  gramm: pass,plpf,1,pl
  
 # Present
 -flex: <0><.>mə..ə.
  gramm: pass,prs_stem,3,sg,m
  paradigm: vb_prefix_pres_fut
 -flex: <0><.>mə..o.o
  gramm: pass,prs_stem,3,sg,f
  paradigm: vb_prefix_pres_fut
 -flex: <0><.>mə..o.ət
  gramm: pass,prs_stem,2,sg
  paradigm: vb_prefix_pres_fut
 -flex: <0><.>mə..o.ət
  gramm: pass,prs_stem,2,sg,m
  paradigm: vb_prefix_pres_fut
 -flex: <0><.>mə..o.at
  gramm: pass,prs_stem,2,sg,f
  paradigm: vb_prefix_pres_fut
 -flex: <0><.>mə..a.no//<0><.>mə..ə.no
  gramm: pass,prs_stem,1,sg,m
  paradigm: vb_prefix_pres_fut
 -flex: <0><.>mə..ə.ono//<0><.>mə..o.ono
  gramm: pass,prs_stem,1,sg,f
  paradigm: vb_prefix_pres_fut
 -flex: <0><.>mə..o.i
  gramm: pass,prs_stem,3,pl
  paradigm: vb_prefix_pres_fut
 -flex: <0><.>mə..ə.itu//<0><.>mə..o.utu//<0><.>mə..o.itu
  gramm: pass,prs_stem,2,pl
  paradigm: vb_prefix_pres_fut
 -flex: <0><.>mə..ə.ina//<0><.>mə..o.ina
  gramm: pass,prs_stem,1,pl
  paradigm: vb_prefix_pres_fut
  
 # Imperfect
 -flex: <0><.>mə..a.wo//<0><.>mə..a.wa//<0><.>mə..ə.wa
  gramm: pass,ipf,3,sg,m
  paradigm: vb_prefix_pres_fut
 -flex: <0><.>mə..ə.owa//<0><.>mə..o.owa
  gramm: pass,ipf,3,sg,f
  paradigm: vb_prefix_pres_fut
 -flex: <0><.>mə..ə.atwo//<0><.>mə..o.atwa
  gramm: pass,ipf,2,sg
  paradigm: vb_prefix_pres_fut
 -flex: <0><.>mə..o.ətwa
  gramm: pass,ipf,2,sg,m
  paradigm: vb_prefix_pres_fut
 -flex: <0><.>mə..o.atwa
  gramm: pass,ipf,2,sg,f
  paradigm: vb_prefix_pres_fut
 -flex: <0><.>mə..a.nowo//<0><.>mə..ə.wayno//<0><.>mə..a.wayno
  gramm: pass,ipf,1,sg,m
  paradigm: vb_prefix_pres_fut
 -flex: <0><.>mə..ə.onowo//<0><.>mə..ə.anwo//<0><.>mə..o.anwayno
  gramm: pass,ipf,1,sg,f
  paradigm: vb_prefix_pres_fut
 -flex: <0><.>mə..ə.iwo//<0><.>mə..o.iwa
  gramm: pass,ipf,3,pl
  paradigm: vb_prefix_pres_fut
 -flex: <0><.>mə..ə.ituwo//<0><.>mə..o.utuwa//<0><.>mə..o.ituwa
  gramm: pass,ipf,2,pl
  paradigm: vb_prefix_pres_fut
 -flex: <0><.>mə..ə.inawo//<0><.>mə..o.iwayna
  gramm: pass,ipf,1,pl
  paradigm: vb_prefix_pres_fut
  
 # Imperative 
 -flex: <0>mə..ə.//<0>mə..a.
  gramm: pass,imv,sg
 -flex: <0>mə..e.u//<0>mə..a.u
  gramm: pass,imv,pl  
  
 # Passive participle
 -flex: <0>..i.o
  gramm: pass,pt,sg,m
 -flex: <0>..ə.to
  gramm: pass,pt,sg,f
 -flex: <0>..i.e
  gramm: pass,pt,pl 


-paradigm: V_II
 # Present
 -flex: <0><.>m.a.ə.
  gramm: prs_stem,3,sg,m
  paradigm: vb_prefix_pres_fut
 -flex: <0><.>m.a..ət//<0><.>m.a..at
  gramm: prs_stem,2,sg,m
  paradigm: vb_prefix_pres_fut
 -flex: <0><.>m.a.a.no
  gramm: prs_stem,1,sg,m
  paradigm: vb_prefix_pres_fut
 -flex: <0><.>m.a..o
  gramm: prs_stem,3,sg,f
  paradigm: vb_prefix_pres_fut
 -flex: <0><.>m.a..ət//<0><.>m.a..at
  gramm: prs_stem,2,sg,f
  paradigm: vb_prefix_pres_fut
 -flex: <0><.>m.a..ono
  gramm: prs_stem,1,sg,f
  paradigm: vb_prefix_pres_fut
 -flex: <0><.>m.a..i
  gramm: prs_stem,3,pl
  paradigm: vb_prefix_pres_fut
 -flex: <0><.>m.a..itu//<0><.>m.a..utu
  gramm: prs_stem,2,pl
  paradigm: vb_prefix_pres_fut
 -flex: <0><.>m.a..ina
  gramm: prs_stem,1,pl
  paradigm: vb_prefix_pres_fut
  
 # Present + obj./dat. suffixes
 -flex: <0><.>m.a.a.le
  gramm: prs_stem,3,sg,m,3.o,sg.o,m.o
  paradigm: vb_prefix_pres_fut
 -flex: <0><.>m.a.a.la
  gramm: prs_stem,3,sg,m,3.o,sg.o,f.o
  paradigm: vb_prefix_pres_fut
 -flex: <0><.>m.a.a.lox//<0><.>m.a.a.lux
  gramm: prs_stem,3,sg,m,2.o,sg.o,m.o
  paradigm: vb_prefix_pres_fut
 -flex: <0><.>m.a.a.ləx//<0><.>m.a.a.lax
  gramm: prs_stem,3,sg,m,2.o,sg.o,f.o
  paradigm: vb_prefix_pres_fut
 -flex: <0><.>m.a.a.li
  gramm: prs_stem,3,sg,m,1.o,sg.o
  paradigm: vb_prefix_pres_fut
 -flex: <0><.>m.a.a..e
  gramm: prs_stem,3,sg,m,3.o,pl.o
  paradigm: vb_prefix_pres_fut
 -flex: <0><.>m.a.a.xu//<0><.>m.a.a.xun
  gramm: prs_stem,3,sg,m,2.o,pl.o
  paradigm: vb_prefix_pres_fut
 -flex: <0><.>m.a.a.lan
  gramm: prs_stem,3,sg,m,1.o,pl.o  
  paradigm: vb_prefix_pres_fut
 -flex: <0><.>m.a..ətle//<0><.>m.a..atle
  gramm: prs_stem,2,sg,m,3.o,sg.o,m.o
  paradigm: vb_prefix_pres_fut
 -flex: <0><.>m.a..ətla//<0><.>m.a..atla
  gramm: prs_stem,2,sg,m,3.o,sg.o,f.o
  paradigm: vb_prefix_pres_fut
 -flex: <0><.>m.a..ətlux//<0><.>m.a..atlox//<0><.>m.a..atlux
  gramm: prs_stem,2,sg,m,2.o,sg.o,m.o
  paradigm: vb_prefix_pres_fut
 -flex: <0><.>m.a..ətli//<0><.>m.a..atli
  gramm: prs_stem,2,sg,m,1.o,sg.o
  paradigm: vb_prefix_pres_fut
 -flex: <0><.>m.a..ətte//<0><.>m.a..atte
  gramm: prs_stem,2,sg,m,3.o,pl.o
  paradigm: vb_prefix_pres_fut
 -flex: <0><.>m.a..ətxu//<0><.>m.a..ətxun//<0><.>m.a..atxu//<0><.>m.a..atxun
  gramm: prs_stem,2,sg,m,2.o,pl.o
  paradigm: vb_prefix_pres_fut
 -flex: <0><.>m.a..ətlan//<0><.>m.a..atlan
  gramm: prs_stem,2,sg,m,1.o,pl.o  
  paradigm: vb_prefix_pres_fut
 -flex: <0><.>m.a.a.nole//<0><.>m.a.a.ne
  gramm: prs_stem,1,sg,m,3.o,sg.o,m.o
  paradigm: vb_prefix_pres_fut
 -flex: <0><.>m.a.a.nola//<0><.>m.a.a.na
  gramm: prs_stem,1,sg,m,3.o,sg.o,f.o
  paradigm: vb_prefix_pres_fut
 -flex: <0><.>m.a.a.nolox//<0><.>m.a.a.nox//<0><.>m.a.a.nolux//<0><.>m.a.a.nux
  gramm: prs_stem,1,sg,m,2.o,sg.o,m.o
  paradigm: vb_prefix_pres_fut
 -flex: <0><.>m.a.a.noləx//<0><.>m.a.a.nəx//<0><.>m.a.a.nolax//<0><.>m.a.a.nax
  gramm: prs_stem,1,sg,m,2.o,sg.o,f.o
  paradigm: vb_prefix_pres_fut
 -flex: <0><.>m.a.a.noli//<0><.>m.a.a.ni
  gramm: prs_stem,1,sg,m,1.o,sg.o
  paradigm: vb_prefix_pres_fut
 -flex: <0><.>m.a.a.nolən//<0><.>m.a.a.nulle//<0><.>m.a.a.nən//<0><.>m.a.a.nanne//<0><.>m.a.a.nənne//<0><.>m.a.a.nalle
  gramm: prs_stem,1,sg,m,3.o,pl.o
  paradigm: vb_prefix_pres_fut
 -flex: <0><.>m.a.a.nulxu//<0><.>m.a.a.nanxu//<0><.>m.a.a.nalxu//<0><.>m.a.a.nuxxu
  gramm: prs_stem,1,sg,m,2.o,pl.o
  paradigm: vb_prefix_pres_fut
 -flex: <0><.>m.a.a.nolan
  gramm: prs_stem,1,sg,m,1.o,pl.o  
  paradigm: vb_prefix_pres_fut
 -flex: <0><.>m.a..ole
  gramm: prs_stem,3,sg,f,3.o,sg.o,m.o
  paradigm: vb_prefix_pres_fut
 -flex: <0><.>m.a..ola
  gramm: prs_stem,3,sg,f,2.o,sg.o,m.o
  paradigm: vb_prefix_pres_fut
 -flex: <0><.>m.a..olox//<0><.>m.a..olux
  gramm: prs_stem,3,sg,f,2.o,sg.o,m.o
  paradigm: vb_prefix_pres_fut
 -flex: <0><.>m.a..oləx//<0><.>m.a..olax
  gramm: prs_stem,3,sg,f,2.o,sg.o,f.o
  paradigm: vb_prefix_pres_fut
 -flex: <0><.>m.a..oli
  gramm: prs_stem,3,sg,f,1.o,sg.o
  paradigm: vb_prefix_pres_fut
 -flex: <0><.>m.a..olən//<0><.>m.a..alle//<0><.>m.a..ulle//<0><.>m.a..əlle
  gramm: prs_stem,3,sg,f,3.o,pl.o
  paradigm: vb_prefix_pres_fut
 -flex: <0><.>m.a..ulxu//<0><.>m.a..ulxun//<0><.>m.a..alxu//<0><.>m.a..alxun
  gramm: prs_stem,3,sg,f,2.o,pl.o
  paradigm: vb_prefix_pres_fut
 -flex: <0><.>m.a..olan
  gramm: prs_stem,3,sg,f,1.o,pl.o  
  paradigm: vb_prefix_pres_fut
 -flex: <0><.>m.a..atle
  gramm: prs_stem,2,sg,f,3.o,sg.o,m.o
  paradigm: vb_prefix_pres_fut
 -flex: <0><.>m.a..atla
  gramm: prs_stem,2,sg,f,3.o,sg.o,f.o
  paradigm: vb_prefix_pres_fut
 -flex: <0><.>m.a..atləx//<0><.>m.a..atlax
  gramm: prs_stem,2,sg,f,2.o,sg.o,f.o
  paradigm: vb_prefix_pres_fut
 -flex: <0><.>m.a..atli
  gramm: prs_stem,2,sg,f,1.o,sg.o
  paradigm: vb_prefix_pres_fut
 -flex: <0><.>m.a..atte
  gramm: prs_stem,2,sg,f,3.o,pl.o
  paradigm: vb_prefix_pres_fut
 -flex: <0><.>m.a..atxu//<0><.>m.a..atxun
  gramm: prs_stem,2,sg,f,2.o,pl.o
  paradigm: vb_prefix_pres_fut
 -flex: <0><.>m.a..atlan
  gramm: prs_stem,2,sg,f,1.o,pl.o  
  paradigm: vb_prefix_pres_fut
 -flex: <0><.>m.a..onole//<0><.>m.a..alle
  gramm: prs_stem,1,sg,f,3.o,sg.o,m.o
  paradigm: vb_prefix_pres_fut
 -flex: <0><.>m.a..onola//<0><.>m.a..alla
  gramm: prs_stem,1,sg,f,3.o,sg.o,f.o
  paradigm: vb_prefix_pres_fut
 -flex: <0><.>m.a..onolox//<0><.>m.a..allox//<0><.>m.a..onolux//<0><.>m.a..allux
  gramm: prs_stem,1,sg,f,2.o,sg.o,m.o
  paradigm: vb_prefix_pres_fut
 -flex: <0><.>m.a..onoləx//<0><.>m.a..alləx//<0><.>m.a..onolax//<0><.>m.a..allax
  gramm: prs_stem,1,sg,f,2.o,sg.o,f.o
  paradigm: vb_prefix_pres_fut
 -flex: <0><.>m.a..onoli//<0><.>m.a..alli
  gramm: prs_stem,1,sg,f,1.o,sg.o
  paradigm: vb_prefix_pres_fut
 -flex: <0><.>m.a..onolən//<0><.>m.a..anne
  gramm: prs_stem,1,sg,f,3.o,pl.o
  paradigm: vb_prefix_pres_fut
 -flex: <0><.>m.a..onolxu//<0><.>m.a..anxu//<0><.>m.a..axxu
  gramm: prs_stem,1,sg,f,2.o,pl.o
  paradigm: vb_prefix_pres_fut
 -flex: <0><.>m.a..onolan//<0><.>m.a..allan
  gramm: prs_stem,1,sg,f,1.o,pl.o  
  paradigm: vb_prefix_pres_fut
 -flex: <0><.>m.a..ile
  gramm: prs_stem,3,pl,3.o,sg.o,m.o
  paradigm: vb_prefix_pres_fut
 -flex: <0><.>m.a..ila
  gramm: prs_stem,3,pl,3.o,sg.o,f.o
  paradigm: vb_prefix_pres_fut
 -flex: <0><.>m.a..ilox//<0><.>m.a..ilux
  gramm: prs_stem,3,pl,2.o,sg.o,m.o
  paradigm: vb_prefix_pres_fut
 -flex: <0><.>m.a..iləx//<0><.>m.a..ilax
  gramm: prs_stem,3,pl,2.o,sg.o,f.o
  paradigm: vb_prefix_pres_fut
 -flex: <0><.>m.a..ili
  gramm: prs_stem,3,pl,1.o,sg.o
  paradigm: vb_prefix_pres_fut
 -flex: <0><.>m.a..ənne
  gramm: prs_stem,3,pl,3.o,pl.o
  paradigm: vb_prefix_pres_fut
 -flex: <0><.>m.a..ənxu//<0><.>m.a..ənxun//<0><.>m.a..əxxu
  gramm: prs_stem,3,pl,2.o,pl.o
  paradigm: vb_prefix_pres_fut
 -flex: <0><.>m.a..ilan
  gramm: prs_stem,3,pl,1.o,pl.o  
  paradigm: vb_prefix_pres_fut
 -flex: <0><.>m.a..itulle//<0><.>m.a..utəlle//<0><.>m.a..utulle//<0><.>m.a..utle
  gramm: prs_stem,2,pl,3.o,sg.o,m.o
  paradigm: vb_prefix_pres_fut
 -flex: <0><.>m.a..itulla//<0><.>m.a..utəlla//<0><.>m.a..utulla//<0><.>m.a..utla
  gramm: prs_stem,2,pl,3.o,sg.o,f.o
  paradigm: vb_prefix_pres_fut
 -flex: <0><.>m.a..itulli//<0><.>m.a..utəlli//<0><.>m.a..utulli//<0><.>m.a..utli
  gramm: prs_stem,2,pl,1.o,sg.o
  paradigm: vb_prefix_pres_fut
 -flex: <0><.>m.a..itunne//<0><.>m.a..utənne//<0><.>m.a..utunne//<0><.>m.a..utne
  gramm: prs_stem,2,pl,3.o,pl.o
  paradigm: vb_prefix_pres_fut
 -flex: <0><.>m.a..itunxu//<0><.>m.a..utunxu//<0><.>m.a..ituxxu//<0><.>m.a..utxu
  gramm: prs_stem,2,pl,2.o,pl.o
  paradigm: vb_prefix_pres_fut
 -flex: <0><.>m.a..itullan//<0><.>m.a..utəllan//<0><.>m.a..utullan//<0><.>m.a..utlan
  gramm: prs_stem,2,pl,1.o,pl.o  
  paradigm: vb_prefix_pres_fut
 -flex: <0><.>m.a..inale
  gramm: prs_stem,1,pl,3.o,sg.o,m.o
  paradigm: vb_prefix_pres_fut
 -flex: <0><.>m.a..inala
  gramm: prs_stem,1,pl,3.o,sg.o,f.o
  paradigm: vb_prefix_pres_fut
 -flex: <0><.>m.a..inalox//<0><.>m.a..inalux
  gramm: prs_stem,1,pl,2.o,sg.o,m.o
  paradigm: vb_prefix_pres_fut
 -flex: <0><.>m.a..inaləx//<0><.>m.a..inalax
  gramm: prs_stem,1,pl,2.o,sg.o,f.o
  paradigm: vb_prefix_pres_fut
 -flex: <0><.>m.a..inalən//<0><.>m.a..inalle//<0><.>m.a..inanne
  gramm: prs_stem,1,pl,3.o,pl.o
  paradigm: vb_prefix_pres_fut
 -flex: <0><.>m.a..inalxu//<0><.>m.a..inalxun//<0><.>m.a..inanxu//<0><.>m.a..inaxxu
  gramm: prs_stem,1,pl,2.o,pl.o
  paradigm: vb_prefix_pres_fut
 -flex: <0><.>m.a..inalan
  gramm: prs_stem,1,pl,1.o,pl.o
  paradigm: vb_prefix_pres_fut
  
  
 # Imperfect
 -flex: <0>m.a.a.wo//<0>m.a.a.wa
  gramm: ipf,3,sg,m
 -flex: <0>m.a..ətwa//<0>m.a..atwo//<0>m.a..atwa
  gramm: ipf,2,sg,m
 -flex: <0>m.a.a.nowo//<0>m.a.a.wayno
  gramm: ipf,1,sg,m
 -flex: <0>m.a..owa
  gramm: ipf,3,sg,f
 -flex: <0>m.a..atwo//<0>m.a..atwa
  gramm: ipf,2,sg,f
 -flex: <0>m.a..onowo//<0>m.a..anwo//<0>m.a..owayno
  gramm: ipf,1,sg,f
 -flex: <0>m.a..iwo//<0>m.a..iwa
  gramm: ipf,3,pl
 -flex: <0>m.a..ituwo//<0>m.a..utuwa//<0>m.a..ituwa
  gramm: ipf,2,pl
 -flex: <0>m.a..inawo//<0>m.a..iwayna
  gramm: ipf,1,pl
  
 # Imperfect + obj./dat. suffixes
 -flex: <0>m.a.a.wole//<0>m.a.a.wayle
  gramm: ipf,3,sg,m,3.o,sg.o,m.o
 -flex: <0>m.a.a.wola//<0>m.a.a.wayla
  gramm: ipf,3,sg,m,3.o,sg.o,f.o
 -flex: <0>m.a.a.wolox//<0>m.a.a.waylux
  gramm: ipf,3,sg,m,2.o,sg.o,m.o
 -flex: <0>m.a.a.woləx//<0>m.a.a.waylax
  gramm: ipf,3,sg,m,2.o,sg.o,f.o
 -flex: <0>m.a.a.woli//<0>m.a.a.wayli
  gramm: ipf,3,sg,m,1.o,sg.o
 -flex: <0>m.a.a.wolən//<0>m.a.a.wulle//<0>m.a.a.walle
  gramm: ipf,3,sg,m,3.o,pl.o
 -flex: <0>m.a.a.wolxu//<0>m.a.a.walxu//<0>m.a.a.walxun
  gramm: ipf,3,sg,m,2.o,pl.o
 -flex: <0>m.a.a.wolan//<0>m.a.a.waylan
  gramm: ipf,3,sg,m,1.o,pl.o  
 -flex: <0>m.a..ətwayle//<0>m.a..atwole//<0>m.a..atwayle
  gramm: ipf,2,sg,m,3.o,sg.o,m.o
 -flex: <0>m.a..ətwayla//<0>m.a..atwola//<0>m.a..atwayla
  gramm: ipf,2,sg,m,3.o,sg.o,f.o
 -flex: <0>m.a..ətwaylux//<0>m.a..atwolox//<0>m.a..atwaylux
  gramm: ipf,2,sg,m,2.o,sg.o,m.o
 -flex: <0>m.a..ətwayli//<0>m.a..atwoli//<0>m.a..atwayli
  gramm: ipf,2,sg,m,1.o,sg.o
 -flex: <0>m.a..ətwalle//<0>m.a..atwolən//<0>m.a..atwulle//<0>m.a..atwalle
  gramm: ipf,2,sg,m,3.o,pl.o
 -flex: <0>m.a..ətwalxu//<0>m.a..atwolxu//<0>m.a..atwalxu
  gramm: ipf,2,sg,m,2.o,pl.o
 -flex: <0>m.a..ətwaylan//<0>m.a..atwolan//<0>m.a..atwaylan
  gramm: ipf,2,sg,m,1.o,pl.o  
 -flex: <0>m.a.a.nowole//<0>m.a.a.waynole
  gramm: ipf,1,sg,m,3.o,sg.o,m.o
 -flex: <0>m.a.a.nowola//<0>m.a.a.waynola
  gramm: ipf,1,sg,m,3.o,sg.o,f.o
 -flex: <0>m.a.a.nowolox//<0>m.a.a.waynolux
  gramm: ipf,1,sg,m,2.o,sg.o,m.o
 -flex: <0>m.a.a.nowoləx//<0>m.a.a.waynolax
  gramm: ipf,1,sg,m,2.o,sg.o,f.o
 -flex: <0>m.a.a.nowoli//<0>m.a.a.waynoli
  gramm: ipf,1,sg,m,1.o,sg.o
 -flex: <0>m.a.a.nowolən//<0>m.a.a.nowulle//<0>m.a.a.waynanne
  gramm: ipf,1,sg,m,3.o,pl.o
 -flex: <0>m.a.a.nowolxu//<0>m.a.a.waynanxu
  gramm: ipf,1,sg,m,2.o,pl.o
 -flex: <0>m.a.a.nowolan//<0>m.a.a.waynolan
  gramm: ipf,1,sg,m,1.o,pl.o  
 -flex: <0>m.a..owale//<0>m.a..owayle
  gramm: ipf,3,sg,f,3.o,sg.o,m.o
 -flex: <0>m.a..owala//<0>m.a..owayla
  gramm: ipf,3,sg,f,3.o,sg.o,f.o
 -flex: <0>m.a..owalox//<0>m.a..owaylux
  gramm: ipf,3,sg,f,2.o,sg.o,m.o
 -flex: <0>m.a..owaləx//<0>m.a..owaylax
  gramm: ipf,3,sg,f,2.o,sg.o,f.o
 -flex: <0>m.a..owali//<0>m.a..owayli
  gramm: ipf,3,sg,f,1.o,sg.o
 -flex: <0>m.a..owalən//<0>m.a..owalle
  gramm: ipf,3,sg,f,3.o,pl.o
 -flex: <0>m.a..owalxu//<0>m.a..owalxun
  gramm: ipf,3,sg,f,2.o,pl.o
 -flex: <0>m.a..owalan//<0>m.a..owaylan
  gramm: ipf,3,sg,f,1.o,pl.o  
 -flex: <0>m.a..atwole//<0>m.a..atwayle
  gramm: ipf,2,sg,f,3.o,sg.o,m.o
 -flex: <0>m.a..atwola//<0>m.a..atwayla
  gramm: ipf,2,sg,f,3.o,sg.o,f.o
 -flex: <0>m.a..atwoləx//<0>m.a..atwaylax
  gramm: ipf,2,sg,f,2.o,sg.o,f.o
 -flex: <0>m.a..atwoli//<0>m.a..atwayli
  gramm: ipf,2,sg,f,1.o,sg.o
 -flex: <0>m.a..atwolən//<0>m.a..atwulle//<0>m.a..atwalle
  gramm: ipf,2,sg,f,3.o,pl.o
 -flex: <0>m.a..atwolxu//<0>m.a..atwalxu
  gramm: ipf,2,sg,f,2.o,pl.o
 -flex: <0>m.a..atwolan//<0>m.a..atwaylan
  gramm: ipf,2,sg,f,1.o,pl.o  
 -flex: <0>m.a..onowole//<0>m.a..anwole//<0>m.a..owaynole
  gramm: ipf,1,sg,f,3.o,sg.o,m.o
 -flex: <0>m.a..onowola//<0>m.a..anwola//<0>m.a..owaynola
  gramm: ipf,1,sg,f,3.o,sg.o,f.o
 -flex: <0>m.a..onowolox//<0>m.a..anwolox//<0>m.a..owaynolux
  gramm: ipf,1,sg,f,2.o,sg.o,m.o
 -flex: <0>m.a..onowoləx//<0>m.a..anwoləx//<0>m.a..owaynolax
  gramm: ipf,1,sg,f,2.o,sg.o,f.o
 -flex: <0>m.a..onowoli//<0>m.a..anwoli//<0>m.a..owaynoli
  gramm: ipf,1,sg,f,1.o,sg.o
 -flex: <0>m.a..onowolən//<0>m.a..anwolən//<0>m.a..onowulle//<0>m.a..anwulle//<0>m.a..owaynanne
  gramm: ipf,1,sg,f,3.o,pl.o
 -flex: <0>m.a..onowolxu//<0>m.a..anwolxu//<0>m.a..owaynanxu//<0>m.a..owaynanxun
  gramm: ipf,1,sg,f,2.o,pl.o
 -flex: <0>m.a..onowolan//<0>m.a..anwolan//<0>m.a..owaynolan
  gramm: ipf,1,sg,f,1.o,pl.o  
 -flex: <0>m.a..iwole//<0>m.a..iwayle
  gramm: ipf,3,pl,3.o,sg.o,m.o
 -flex: <0>m.a..iwola//<0>m.a..iwayla
  gramm: ipf,3,pl,3.o,sg.o,f.o
 -flex: <0>m.a..iwolox//<0>m.a..iwaylux
  gramm: ipf,3,pl,2.o,sg.o,m.o
 -flex: <0>m.a..iwoləx//<0>m.a..iwaylax
  gramm: ipf,3,pl,2.o,sg.o,f.o
 -flex: <0>m.a..iwoli//<0>m.a..iwayli
  gramm: ipf,3,pl,1.o,sg.o
 -flex: <0>m.a..iwolən//<0>m.a..iwunne//<0>m.a..iwanne
  gramm: ipf,3,pl,3.o,pl.o
 -flex: <0>m.a..iwolxu//<0>m.a..iwanxu//<0>m.a..iwanxun
  gramm: ipf,3,pl,2.o,pl.o
 -flex: <0>m.a..iwolan//<0>m.a..iwaylan
  gramm: ipf,3,pl,1.o,pl.o  
 -flex: <0>m.a..ituwole//<0>m.a..utuwayle//<0>m.a..ituwayle
  gramm: ipf,2,pl,3.o,sg.o,m.o
 -flex: <0>m.a..ituwola//<0>m.a..utuwayla//<0>m.a..ituwayla
  gramm: ipf,2,pl,3.o,sg.o,f.o
 -flex: <0>m.a..ituwoli//<0>m.a..utuwayli//<0>m.a..ituwayli
  gramm: ipf,2,pl,1.o,sg.o
 -flex: <0>m.a..ituwolən//<0>m.a..ituwulle//<0>m.a..utuwanne//<0>m.a..ituwanne//<0>m.a..utunwanne//<0>m.a..itunwanne
  gramm: ipf,2,pl,3.o,pl.o
 -flex: <0>m.a..ituwolxu//<0>m.a..utuwanxu//<0>m.a..ituwanxu//<0>m.a..utunwanxu//<0>m.a..itunwanxu
  gramm: ipf,2,pl,2.o,pl.o
 -flex: <0>m.a..ituwolan//<0>m.a..utuwaylan//<0>m.a..ituwaylan//<0>m.a..utunwaylan//<0>m.a..itunwaylan
  gramm: ipf,2,pl,1.o,pl.o  
 -flex: <0>m.a..inawole//<0>m.a..iwaynale
  gramm: ipf,1,pl,3.o,sg.o,m.o
 -flex: <0>m.a..inawola//<0>m.a..iwaynala
  gramm: ipf,1,pl,3.o,sg.o,f.o
 -flex: <0>m.a..inawolox//<0>m.a..iwaynalux
  gramm: ipf,1,pl,2.o,sg.o,m.o
 -flex: <0>m.a..inawoləx//<0>m.a..iwaynalax
  gramm: ipf,1,pl,2.o,sg.o,f.o
 -flex: <0>m.a..inawolən//<0>m.a..inawulle//<0>m.a..iwaynanne
  gramm: ipf,1,pl,3.o,pl.o
 -flex: <0>m.a..inawolxu//<0>m.a..iwaynanxu//<0>m.a..iwaynanxun
  gramm: ipf,1,pl,2.o,pl.o
 -flex: <0>m.a..inawolan//<0>m.a..iwaynalan
  gramm: ipf,1,pl,1.o,pl.o 
 
 # Preterite
 -flex: <0><.>m.a.a.le
  gramm: pst_stem,3,sg,m,3.o,sg.o,m.o
  paradigm: vb_prefix_perf
 -flex: <0><.>m.a.a.lox//<0><.>m.a.a.lux
  gramm: pst_stem,2,sg,m,3.o,sg.o,m.o
  paradigm: vb_prefix_perf
 -flex: <0><.>m.a.a.la
  gramm: pst_stem,3,sg,f,3.o,sg.o,m.o
  paradigm: vb_prefix_perf
 -flex: <0><.>m.a.a.ləx//<0><.>m.a.a.lax
  gramm: pst_stem,2,sg,f,3.o,sg.o,m.o
  paradigm: vb_prefix_perf
 -flex: <0><.>m.a.a.li
  gramm: pst_stem,1,sg,3.o,sg.o,m.o
  paradigm: vb_prefix_perf
 -flex: <1><.>m.a.a.e
  gramm: pst_stem,3,pl,3.o,sg.o,m.o
  paradigm: vb_prefix_perf
 -flex: <0><.>m.a.a.xu
  gramm: pst_stem,2,pl,3.o,sg.o,m.o
  paradigm: vb_prefix_perf
 -flex: <0><.>m.a.a.lan
  gramm: pst_stem,1,pl,3.o,sg.o,m.o
  paradigm: vb_prefix_perf
 -flex: <0><.>m.a..ole
  gramm: pst_stem,3,sg,m,3.o,sg.o,f.o
  paradigm: vb_prefix_perf
 -flex: <0><.>m.a..olox//<0><.>m.a..olux
  gramm: pst_stem,2,sg,m,3.o,sg.o,f.o
  paradigm: vb_prefix_perf
 -flex: <0><.>m.a..ola
  gramm: pst_stem,3,sg,f,3.o,sg.o,f.o
  paradigm: vb_prefix_perf
 -flex: <0><.>m.a..oləx//<0><.>m.a..olax
  gramm: pst_stem,2,sg,f,3.o,sg.o,f.o
  paradigm: vb_prefix_perf
 -flex: <0><.>m.a..oli
  gramm: pst_stem,1,sg,3.o,sg.o,f.o
  paradigm: vb_prefix_perf
 -flex: <0><.>m.a..olən//<0><.>m.a..ulle//<0><.>m.a..alle
  gramm: pst_stem,3,pl,3.o,sg.o,f.o
  paradigm: vb_prefix_perf
 -flex: <0><.>m.a..ulxu//<0><.>m.a..alxu
  gramm: pst_stem,2,pl,3.o,sg.o,f.o
  paradigm: vb_prefix_perf
 -flex: <0><.>m.a..olan
  gramm: pst_stem,1,pl,3.o,sg.o,f.o
  paradigm: vb_prefix_perf
 -flex: <0><.>m.a..ile
  gramm: pst_stem,3,sg,m,3.o,pl.o
  paradigm: vb_prefix_perf
 -flex: <0><.>m.a..ilox//<0><.>m.a..ilux
  gramm: pst_stem,2,sg,m,3.o,pl.o
  paradigm: vb_prefix_perf
 -flex: <0><.>m.a..ila
  gramm: pst_stem,3,sg,f,3.o,pl.o
  paradigm: vb_prefix_perf
 -flex: <0><.>m.a..iləx//<0><.>m.a..ilax
  gramm: pst_stem,2,sg,f,3.o,pl.o
  paradigm: vb_prefix_perf
 -flex: <0><.>m.a..ili
  gramm: pst_stem,1,sg,3.o,pl.o
  paradigm: vb_prefix_perf
 -flex: <0><.>m.a..ənne
  gramm: pst_stem,3,pl,3.o,pl.o
  paradigm: vb_prefix_perf
 -flex: <0><.>m.a..ənxu
  gramm: pst_stem,2,pl,3.o,pl.o
  paradigm: vb_prefix_perf
 -flex: <0><.>m.a..ilan
  gramm: pst_stem,1,pl,3.o,pl.o
  paradigm: vb_prefix_perf
  
 # Preterite + obj./dat. suffixes
 -flex: <0><.>m.a.a.lelox//<0><.>m.a.a.lelux
  gramm: pst_stem,3,sg,m,2.o,sg.o,m.o
  paradigm: vb_prefix_perf
 -flex: <0><.>m.a.a.leləx//<0><.>m.a.a.lelax
  gramm: pst_stem,3,sg,m,2.o,sg.o,f.o
  paradigm: vb_prefix_perf
 -flex: <0><.>m.a.a.leli
  gramm: pst_stem,3,sg,m,1.o,sg.o
  paradigm: vb_prefix_perf
 -flex: <0><.>m.a.a.lelxu//<0><.>m.a.a.lalxu//<0><.>m.a.a.lalxun//<0><.>m.a.a.lelalxu
  gramm: pst_stem,3,sg,m,2.o,pl.o
  paradigm: vb_prefix_perf
 -flex: <0><.>m.a.a.lelan
  gramm: pst_stem,3,sg,m,1.o,pl.o  
  paradigm: vb_prefix_perf
 -flex: <0><.>m.a.a.loxli//<0><.>m.a.a.luxli
  gramm: pst_stem,2,sg,m,1.o,sg.o
  paradigm: vb_prefix_perf
 -flex: <0><.>m.a.a.loxlan//<0><.>m.a.a.luxlan
  gramm: pst_stem,2,sg,m,1.o,pl.o  
  paradigm: vb_prefix_perf
 -flex: <0><.>m.a.a.lalox//<0><.>m.a.a.lalux
  gramm: pst_stem,3,sg,f,2.o,sg.o,m.o
  paradigm: vb_prefix_perf
 -flex: <0><.>m.a.a.laləx//<0><.>m.a.a.lalax
  gramm: pst_stem,3,sg,f,2.o,sg.o,f.o
  paradigm: vb_prefix_perf
 -flex: <0><.>m.a.a.lali
  gramm: pst_stem,3,sg,f,1.o,sg.o
  paradigm: vb_prefix_perf
 -flex: <0><.>m.a.a.lalxu//<0><.>m.a.a.lalxun//<0><.>m.a.a.lalalxu
  gramm: pst_stem,3,sg,f,2.o,pl.o
  paradigm: vb_prefix_perf
 -flex: <0><.>m.a.a.lalan
  gramm: pst_stem,3,sg,f,1.o,pl.o  
  paradigm: vb_prefix_perf
 -flex: <0><.>m.a.a.ləxli//<0><.>m.a.a.laxli
  gramm: pst_stem,2,sg,f,1.o,sg.o
  paradigm: vb_prefix_perf
 -flex: <0><.>m.a.a.ləxlan//<0><.>m.a.a.laxlan
  gramm: pst_stem,2,sg,f,1.o,pl.o  
  paradigm: vb_prefix_perf
 -flex: <0><.>m.a.a.lilox//<0><.>m.a.a.lilux
  gramm: pst_stem,1,sg,2.o,sg.o,m.o
  paradigm: vb_prefix_perf
 -flex: <0><.>m.a.a.liləx//<0><.>m.a.a.lilax
  gramm: pst_stem,1,sg,2.o,sg.o,f.o
  paradigm: vb_prefix_perf
 -flex: <0><.>m.a.a.lilxu//<0><.>m.a.a.lilxun//<0><.>m.a.a.lilalxu
  gramm: pst_stem,1,sg,2.o,pl.o  
  paradigm: vb_prefix_perf
 -flex: <1><.>m.a.a.allox//<1><.>m.a.a.allux
  gramm: pst_stem,3,pl,2.o,sg.o,m.o
  paradigm: vb_prefix_perf
 -flex: <1><.>m.a.a.alləx//<1><.>m.a.a.allax
  gramm: pst_stem,3,pl,2.o,sg.o,f.o
  paradigm: vb_prefix_perf
 -flex: <1><.>m.a.a.alli
  gramm: pst_stem,3,pl,1.o,sg.o
  paradigm: vb_prefix_perf
 -flex: <1><.>m.a.a.anxu//<1><.>m.a.a.anxun
  gramm: pst_stem,3,pl,2.o,pl.o
  paradigm: vb_prefix_perf
 -flex: <1><.>m.a.a.allan
  gramm: pst_stem,3,pl,1.o,pl.o  
  paradigm: vb_prefix_perf
 -flex: <0><.>m.a.a.xulli
  gramm: pst_stem,2,pl,1.o,sg.o
  paradigm: vb_prefix_perf
 -flex: <0><.>m.a.a.xullan
  gramm: pst_stem,2,pl,1.o,pl.o  
  paradigm: vb_prefix_perf
 -flex: <0><.>m.a.a.lanlox//<0><.>m.a.a.lallox//<0><.>m.a.a.lanlux//<0><.>m.a.a.lallux
  gramm: pst_stem,1,pl,2.o,sg.o,m.o
  paradigm: vb_prefix_perf
 -flex: <0><.>m.a.a.lanləx//<0><.>m.a.a.lalləx//<0><.>m.a.a.lanlax//<0><.>m.a.a.lallax
  gramm: pst_stem,1,pl,2.o,sg.o,f.o
  paradigm: vb_prefix_perf
 -flex: <0><.>m.a.a.lanxu//<0><.>m.a.a.lanxun//<0><.>m.a.a.lanlalxu
  gramm: pst_stem,1,pl,2.o,pl.o
  paradigm: vb_prefix_perf

  # stop
  
 # Preterite + dat. suffixes
 -flex: <0><.>m.a.a.lele
  gramm: pst_stem,3,sg,m,3sg.m.d
  paradigm: vb_prefix_perf
 -flex: <0><.>m.a.a.lela
  gramm: pst_stem,3,sg,m,3sg.f.d
  paradigm: vb_prefix_perf
 -flex: <0><.>m.a.a.lelən//<0><.>m.a.a.lalle//<0><.>m.a.a.lelalle
  gramm: pst_stem,3,sg,m,3pl.d  
  paradigm: vb_prefix_perf
 -flex: <0><.>m.a.a.loxle//<0><.>m.a.a.luxle
  gramm: pst_stem,2,sg,m,3sg.m.d
  paradigm: vb_prefix_perf
 -flex: <0><.>m.a.a.loxla//<0><.>m.a.a.luxla
  gramm: pst_stem,2,sg,m,3sg.f.d
  paradigm: vb_prefix_perf
 -flex: <0><.>m.a.a.loxlox//<0><.>m.a.a.luxlux
  gramm: pst_stem,2,sg,m,2sg.m.d
  paradigm: vb_prefix_perf
 -flex: <0><.>m.a.a.loxlən//<0><.>m.a.a.luxxe//<0><.>m.a.a.luxlalle
  gramm: pst_stem,2,sg,m,3pl.d  
  paradigm: vb_prefix_perf
 -flex: <0><.>m.a.a.lale
  gramm: pst_stem,3,sg,f,3sg.m.d
  paradigm: vb_prefix_perf
 -flex: <0><.>m.a.a.lala
  gramm: pst_stem,3,sg,f,3sg.f.d
  paradigm: vb_prefix_perf
 -flex: <0><.>m.a.a.lalən//<0><.>m.a.a.lalle//<0><.>m.a.a.lalalle
  gramm: pst_stem,3,sg,f,3pl.d  
  paradigm: vb_prefix_perf
 -flex: <0><.>m.a.a.ləxle//<0><.>m.a.a.laxle
  gramm: pst_stem,2,sg,f,3sg.m.d
  paradigm: vb_prefix_perf
 -flex: <0><.>m.a.a.ləxla//<0><.>m.a.a.laxla
  gramm: pst_stem,2,sg,f,3sg.f.d
  paradigm: vb_prefix_perf
 -flex: <0><.>m.a.a.ləxləx//<0><.>m.a.a.laxlax
  gramm: pst_stem,2,sg,f,2sg.f.d
  paradigm: vb_prefix_perf
 -flex: <0><.>m.a.a.ləxlən//<0><.>m.a.a.laxxe//<0><.>m.a.a.laxlalle
  gramm: pst_stem,2,sg,f,3pl.d  
  paradigm: vb_prefix_perf
 -flex: <0><.>m.a.a.lile
  gramm: pst_stem,1,sg,3sg.m.d
  paradigm: vb_prefix_perf
 -flex: <0><.>m.a.a.lila
  gramm: pst_stem,1,sg,3sg.f.d
  paradigm: vb_prefix_perf
 -flex: <0><.>m.a.a.lili
  gramm: pst_stem,1,sg,1sg.d
  paradigm: vb_prefix_perf
 -flex: <0><.>m.a.a.lilən//<0><.>m.a.a.ləlle//<0><.>m.a.a.lilalle
  gramm: pst_stem,1,sg,3pl.d
  paradigm: vb_prefix_perf
 -flex: <0><.>m.a.a.lilan
  gramm: pst_stem,1,sg,1pl.d  
  paradigm: vb_prefix_perf
 -flex: <1><.>m.a.a.alle
  gramm: pst_stem,3,pl,3sg.m.d
  paradigm: vb_prefix_perf
 -flex: <1><.>m.a.a.alla
  gramm: pst_stem,3,pl,3sg.f.d
  paradigm: vb_prefix_perf
 -flex: <1><.>m.a.a.anne
  gramm: pst_stem,3,pl,3spl.d  
  paradigm: vb_prefix_perf
 -flex: <0><.>m.a.a.xulle
  gramm: pst_stem,2,pl,3sg.m.d
  paradigm: vb_prefix_perf
 -flex: <0><.>m.a.a.xulla
  gramm: pst_stem,2,pl,3sg.f.d
  paradigm: vb_prefix_perf
 -flex: <0><.>m.a.a.xulən//<0><.>m.a.a.xunne
  gramm: pst_stem,2,pl,3pl.d
  paradigm: vb_prefix_perf
 -flex: <0><.>m.a.a.xunxu
  gramm: pst_stem,2,pl,2pl.d  
  paradigm: vb_prefix_perf
 -flex: <0><.>m.a.a.lanle//<1><.>m.a.a.alle
  gramm: pst_stem,1,pl,3sg.m.d
  paradigm: vb_prefix_perf
 -flex: <0><.>m.a.a.lanla//<1><.>m.a.a.alla
  gramm: pst_stem,1,pl,3sg.f.d
  paradigm: vb_prefix_perf
 -flex: <0><.>m.a.a.lanlən//<1><.>m.a.a.anne//<0><.>m.a.a.lanne//<0><.>m.a.a.lanlalle
  gramm: pst_stem,1,pl,3pl.d
  paradigm: vb_prefix_perf
 -flex: <0><.>m.a.a..allan//<0><.>m.a.a.lanlan
  gramm: pst_stem,1,pl,1pl.d
  paradigm: vb_prefix_perf
  
 
  # Pluperfect
 -flex: <0>m.a.a.wole//<0>m.a.a.wayle
  gramm: plpf,3,sg,m,3.o,sg.o,m.o
 -flex: <0>m.a.a.wolox//<0>m.a.a.waylux
  gramm: plpf,2,sg,m,3.o,sg.o,m.o
 -flex: <0>m.a.a.wola//<0>m.a.a.wayla
  gramm: plpf,3,sg,f,3.o,sg.o,m.o
 -flex: <0>m.a.a.woləx//<0>m.a.a.waylax
  gramm: plpf,2,sg,f,3.o,sg.o,m.o
 -flex: <0>m.a.a.woli//<0>m.a.a.wayli
  gramm: plpf,1,sg,3.o,sg.o,m.o
 -flex: <0>m.a.a.wolən//<0>m.a.a.wulle//<0>m.a.a.walle
  gramm: plpf,3,pl,3.o,sg.o,m.o
 -flex: <0>m.a.a.wolxu//<0>m.a.a.walxu//<0>m.a.a.walxun
  gramm: plpf,2,pl,3.o,sg.o,m.o
 -flex: <0>m.a.a.wolan//<0>m.a.a.waylan
  gramm: plpf,1,pl,3.o,sg.o,m.o
 -flex: <0>m.a..owale//<0>m.a..owayle
  gramm: plpf,3,sg,m,3.o,sg.o,f.o
 -flex: <0>m.a..owalox//<0>m.a..owaylux
  gramm: plpf,2,sg,m,3.o,sg.o,f.o
 -flex: <0>m.a..owala//<0>m.a..owayla
  gramm: plpf,3,sg,f,3.o,sg.o,f.o
 -flex: <0>m.a..owaləx//<0>m.a..owaylax
  gramm: plpf,2,sg,f,3.o,sg.o,f.o
 -flex: <0>m.a..owali//<0>m.a..owayli
  gramm: plpf,1,sg,3.o,sg.o,f.o
 -flex: <0>m.a..owalən//<0>m.a..owalle
  gramm: plpf,3,pl,3.o,sg.o,f.o
 -flex: <0>m.a..owalxu//<0>m.a..owalxun
  gramm: plpf,2,pl,3.o,sg.o,f.o
 -flex: <0>m.a..owalan//<0>m.a..owaylan
  gramm: plpf,1,pl,3.o,sg.o,f.o
 -flex: <0>m.a..iwole//<0>m.a..iwayle
  gramm: plpf,3,sg,m,3.o,pl.o
 -flex: <0>m.a..iwolox//<0>m.a..iwaylux
  gramm: plpf,2,sg,m,3.o,pl.o
 -flex: <0>m.a..iwola//<0>m.a..iwayla
  gramm: plpf,3,sg,f,3.o,pl.o
 -flex: <0>m.a..iwoləx//<0>m.a..iwaylax
  gramm: plpf,2,sg,f,3.o,pl.o
 -flex: <0>m.a..iwoli//<0>m.a..iwayli
  gramm: plpf,1,sg,3.o,pl.o
 -flex: <0>m.a..iwunne//<0>m.a..ənwanne
  gramm: plpf,3,pl,3.o,pl.o
 -flex: <0>m.a..iwulxu//<0>m.a..ənwanxu//<0>m.a..ənwanxun
  gramm: plpf,2,pl,3.o,pl.o
 -flex: <0>m.a..iwolan//<0>m.a..iwaylan
  gramm: plpf,1,pl,3.o,pl.o
  
 # Imperative
 -flex: <0>m.a.a.//<0>m.a.ə.//<0>.a.a.//<0>.a.ə.
  gramm: imv,sg
 -flex: <0>m.a.e.u//<0>.a.e.u
  gramm: imv,pl 
  
 # Imperative + obj./dat. suffixes
 -flex: <0>m.a.e.e//<0>.a.e.e
  gramm: imv,sg,3.o,sg.o,m.o
 -flex: <0>m.a.e.a//<0>.a.e.a
  gramm: imv,sg,3.o,sg.o,f.o
 -flex: <0>m.a.e.ən//<0>.a.e.ən//<0>m.a.e.ene//<0>.a.e.ene
  gramm: imv,sg,3.o,pl.o
 -flex: <0>m.a.a.li//<0>.a.a.li
  gramm: imv,sg,1.o,sg.o
 -flex: <0>m.a.a.lan//<0>.a.a.lan
  gramm: imv,sg,1.o,pl.o
 -flex: <0>m.a.e.ulle//<0>.a.e.ulle//<0>m.a.e.le//<0>.a.e.le
  gramm: imv,pl,3.o,sg.o,m.o
 -flex: <0>m.a.e.ulla//<0>.a.e.ulla//<0>m.a.e.la//<0>.a.e.la
  gramm: imv,pl,3.o,sg.o,f.o
 -flex: <0>m.a.e.unne//<0>.a.e.unne//<0>m.a.e.ne//<0>.a.e.ne
  gramm: imv,pl,3.o,pl.o
 -flex: <0>m.a.e.ulli//<0>.a.e.ulli//<0>m.a.e.li//<0>.a.e.li
  gramm: imv,pl,1.o,sg.o
 -flex: <0>m.a.e.ullan//<0>.a.e.ullan//<0>m.a.e.lan//<0>.a.e.lan
  gramm: imv,pl,1.o,pl.o
  
-paradigm: V_IIp

 # Present
 -flex: <0><.>mi.a.ə.
  gramm: pass,prs_stem,3,sg,m
  paradigm: vb_prefix_pres_fut
 -flex: <0><.>mi.a..o
  gramm: pass,prs_stem,3,sg,f
  paradigm: vb_prefix_pres_fut
 -flex: <0><.>mi.a..ət//<0><.>mi.a..at
  gramm: pass,prs_stem,2,sg,m
  paradigm: vb_prefix_pres_fut
 -flex: <0><.>mi.a..ət//<0><.>mi.a..at
  gramm: pass,prs_stem,2,sg,f
  paradigm: vb_prefix_pres_fut
 -flex: <0><.>mi.a.a.no
  gramm: pass,prs_stem,1,sg,m
  paradigm: vb_prefix_pres_fut
 -flex: <0><.>mi.a..ono
  gramm: pass,prs_stem,1,sg,f
  paradigm: vb_prefix_pres_fut
 -flex: <0><.>mi.a..i
  gramm: pass,prs_stem,3,pl
  paradigm: vb_prefix_pres_fut
 -flex: <0><.>mi.a..itu//<0><.>mi.a..utu
  gramm: pass,prs_stem,2,pl
  paradigm: vb_prefix_pres_fut
 -flex: <0><.>mi.a..ina
  gramm: pass,prs_stem,1,pl
  paradigm: vb_prefix_pres_fut
  
 
 # Imperfect
 -flex: <0><.>mi.a.a.wo//<0><.>mi.a.a.wa
  gramm: pass,ipf,3,sg,m
  paradigm: vb_prefix_pres_fut
 -flex: <0><.>mi.a..ətwa//<0><.>mi.a..atwo//<0><.>mi.a..atwa
  gramm: pass,ipf,2,sg,m
  paradigm: vb_prefix_pres_fut
 -flex: <0><.>mi.a.a.nowo//<0><.>mi.a.a.wayno
  gramm: pass,ipf,1,sg,m
  paradigm: vb_prefix_pres_fut
 -flex: <0><.>mi.a..owa
  gramm: pass,ipf,3,sg,f
  paradigm: vb_prefix_pres_fut
 -flex: <0><.>mi.a..atwo//<0><.>mi.a..atwa
  gramm: pass,ipf,2,sg,f
  paradigm: vb_prefix_pres_fut
 -flex: <0><.>mi.a..onowo//<0><.>mi.a..anwo//<0><.>mi.a..owayno
  gramm: pass,ipf,1,sg,f
  paradigm: vb_prefix_pres_fut
 -flex: <0><.>mi.a..iwo//<0><.>mi.a..iwa
  gramm: pass,ipf,3,pl
  paradigm: vb_prefix_pres_fut
 -flex: <0><.>mi.a..ituwo//<0><.>mi.a..utuwa//<0><.>mi.a..ituwa
  gramm: pass,ipf,2,pl
  paradigm: vb_prefix_pres_fut
 -flex: <0><.>mi.a..inawo//<0><.>mi.a..iwayna
  gramm: pass,ipf,1,pl  
  paradigm: vb_prefix_pres_fut

 # Preterite
 -flex: <0><.>m.a.ə.//<0><.>m.a.a.
  gramm: pass,pst_stem,3,sg,m
  paradigm: vb_prefix_perf
 -flex: <0><.>m.a..o
  gramm: pass,pst_stem,3,sg,f
  paradigm: vb_prefix_perf
 -flex: <0><.>m.a..ət//<0><.>m.a..at
  gramm: pass,pst_stem,2,sg,m
  paradigm: vb_prefix_perf
 -flex: <0><.>m.a..ət//<0><.>m.a..at
  gramm: pass,pst_stem,2,sg,f
  paradigm: vb_prefix_perf
 -flex: <0><.>m.a.a.no
  gramm: pass,pst_stem,1,sg,m
  paradigm: vb_prefix_perf
 -flex: <0><.>m.a..ono
  gramm: pass,pst_stem,1,sg,f
  paradigm: vb_prefix_perf
 -flex: <0><.>m.a..i
  gramm: pass,pst_stem,3,pl
  paradigm: vb_prefix_perf
 -flex: <0><.>m.a..itu//<0><.>m.a..utu
  gramm: pass,pst_stem,2,pl
  paradigm: vb_prefix_perf
 -flex: <0><.>m.a..ina
  gramm: pass,pst_stem,1,pl
  paradigm: vb_prefix_perf

 # Pluperfect
 -flex: <0>m.a.a.wo//<0>m.a.a.wa
  gramm: pass,plpf,3,sg,m
 -flex: <0>m.a..owa
  gramm: pass,plpf,3,sg,f
 -flex: <0>m.a..ətwa//<0>m.a..atwo//<0>m.a..atwa
  gramm: pass,plpf,2,sg,m
 -flex: <0>m.a..atwo//<0>m.a..atwa
  gramm: pass,plpf,2,sg,f
 -flex: <0>m.a.a.nowo//<0>m.a.a.wayno
  gramm: pass,plpf,1,sg,m
 -flex: <0>m.a..onowo//<0>m.a..anwo//<0>m.a..owayno
  gramm: pass,plpf,1,sg,f
 -flex: <0>m.a..iwo//<0>m.a..iwa
  gramm: pass,plpf,3,pl
 -flex: <0>m.a..ituwo//<0>m.a..utuwa
  gramm: pass,plpf,2,pl
 -flex: <0>m.a..inawo//<0>m.a..iwayna
  gramm: pass,plpf,1,pl
  
 # Imperative
 -flex: <0>mi.a.a.
  gramm: pass,imv,sg
 -flex: <0>mi.a.e.u
  gramm: pass,imv,pl
  
 # Passive participle
 -flex: <0>m.a..o
  gramm: pass,pt,sg,m
 -flex: <0>m.a.a.to
  gramm: pass,pt,sg,f
 -flex: <0>m.a..e
  gramm: pass,pt,pl


-paradigm: V_III

 # Present
 -flex: <0><.>ma..ə.//<0><.>ma..a.
  gramm: prs_stem,3,sg,m
  paradigm: vb_prefix_pres_fut
 -flex: <0><.>ma..ə.ət//<0><.>ma.ə..at//<0><.>ma.a..at//<0><.>ma.a..ət//<0><.>ma...ət//<0><.>ma...at
  gramm: prs_stem,2,sg,m
  paradigm: vb_prefix_pres_fut
 -flex: <0><.>ma..a.no
  gramm: prs_stem,1,sg,m
  paradigm: vb_prefix_pres_fut
 -flex: <0><.>ma..ə.o//<0><.>ma.ə..o//<0><.>ma.a..o//<0><.>ma...o
  gramm: prs_stem,3,sg,f
  paradigm: vb_prefix_pres_fut
 -flex: <0><.>ma..ə.ət//<0><.>ma.ə..at//<0><.>ma.a..at//<0><.>ma...at//<0><.>ma...ət
  gramm: prs_stem,2,sg,f
  paradigm: vb_prefix_pres_fut
 -flex: <0><.>ma..ə.ono//<0><.>ma.ə..ono//<0><.>ma.a..ono//<0><.>ma...ono
  gramm: prs_stem,1,sg,f
  paradigm: vb_prefix_pres_fut
 -flex: <0><.>ma..ə.i//<0><.>ma.ə..i//<0><.>ma.a..i//<0><.>ma...i
  gramm: prs_stem,3,pl
  paradigm: vb_prefix_pres_fut
 -flex: <0><.>ma..ə.itu//<0><.>ma.ə..utu//<0><.>ma.a..utu//<0><.>ma.ə..itu//<0><.>ma...utu//<0><.>ma...itu
  gramm: prs_stem,2,pl
  paradigm: vb_prefix_pres_fut
 -flex: <0><.>ma..ə.ina//<0><.>ma.ə..ina//<0><.>ma.a..ina//<0><.>ma...ina
  gramm: prs_stem,1,pl
  paradigm: vb_prefix_pres_fut
  
 # Present + obj./dat. suffixes
 -flex: <0><.>ma..a.le
  gramm: prs_stem,3,sg,m,3.o,sg.o,m.o
  paradigm: vb_prefix_pres_fut
 -flex: <0><.>ma..a.la
  gramm: prs_stem,3,sg,m,3.o,sg.o,f.o
  paradigm: vb_prefix_pres_fut
 -flex: <0><.>ma..a.lox//<0><.>ma..a.lux
  gramm: prs_stem,3,sg,m,2.o,sg.o,m.o
  paradigm: vb_prefix_pres_fut
 -flex: <0><.>ma..a.ləx//<0><.>ma..a.lax
  gramm: prs_stem,3,sg,m,2.o,sg.o,f.o
  paradigm: vb_prefix_pres_fut
 -flex: <0><.>ma..a.li
  gramm: prs_stem,3,sg,m,1.o,sg.o
  paradigm: vb_prefix_pres_fut
 -flex: <0><.>ma..a..e
  gramm: prs_stem,3,sg,m,3.o,pl.o
  paradigm: vb_prefix_pres_fut
 -flex: <0><.>ma..a.xu//<0><.>ma..a.xun
  gramm: prs_stem,3,sg,m,2.o,pl.o
  paradigm: vb_prefix_pres_fut
 -flex: <0><.>ma..a.lan
  gramm: prs_stem,3,sg,m,1.o,pl.o  
  paradigm: vb_prefix_pres_fut
 -flex: <0><.>ma..ə.atle//<0><.>ma.ə..atle//<0><.>ma.a..atle//<0><.>ma...atle
  gramm: prs_stem,2,sg,3.o,sg.o,m.o
  paradigm: vb_prefix_pres_fut
 -flex: <0><.>ma..ə.atla//<0><.>ma.ə..atla//<0><.>ma.a..atla//<0><.>ma...atla
  gramm: prs_stem,2,sg,3.o,sg.o,f.o
  paradigm: vb_prefix_pres_fut
 -flex: <0><.>ma..ə.atlox//<0><.>ma.ə..atlux//<0><.>ma.a..atlux//<0><.>ma...atlox//<0><.>ma...atlux
  gramm: prs_stem,2,sg,2.o,sg.o,m.o
  paradigm: vb_prefix_pres_fut
 -flex: <0><.>ma..ə.atləx//<0><.>ma.ə..atlax//<0><.>ma.a..atlax//<0><.>ma...atləx//<0><.>ma...atlax
  gramm: prs_stem,2,sg,2.o,sg.o,f.o
  paradigm: vb_prefix_pres_fut
 -flex: <0><.>ma..ə.atli//<0><.>ma.ə..atli//<0><.>ma.a..atli//<0><.>ma...atli
  gramm: prs_stem,2,sg,1.o,sg.o
  paradigm: vb_prefix_pres_fut
 -flex: <0><.>ma..ə.atte//<0><.>ma.ə..atte//<0><.>ma.a..atte//<0><.>ma...atte
  gramm: prs_stem,2,sg,3.o,pl.o
  paradigm: vb_prefix_pres_fut
 -flex: <0><.>ma..ə.atxu//<0><.>ma.ə..atxu//<0><.>ma.a..atxu//<0><.>ma...atxu
  gramm: prs_stem,2,sg,2.o,pl.o
  paradigm: vb_prefix_pres_fut
 -flex: <0><.>ma..ə.atlan//<0><.>ma.ə..atlan//<0><.>ma.a..atlan//<0><.>ma...atlan
  gramm: prs_stem,2,sg,1.o,pl.o  
  paradigm: vb_prefix_pres_fut
 -flex: <0><.>ma.ə..atle//<0><.>ma.a..atle//<0><.>ma...atle
  gramm: prs_stem,2,sg,f,3.o,sg.o,m.o
  paradigm: vb_prefix_pres_fut
 -flex: <0><.>ma.ə..atla//<0><.>ma.a..atla//<0><.>ma...atla
  gramm: prs_stem,2,sg,f,3.o,sg.o,f.o
  paradigm: vb_prefix_pres_fut
 -flex: <0><.>ma.ə..atlax//<0><.>ma.a..atlax//<0><.>ma...atlax
  gramm: prs_stem,2,sg,f,2.o,sg.o,f.o
  paradigm: vb_prefix_pres_fut
 -flex: <0><.>ma.ə..atli//<0><.>ma.a..atli//<0><.>ma...atli
  gramm: prs_stem,2,sg,f,1.o,sg.o
  paradigm: vb_prefix_pres_fut
 -flex: <0><.>ma.ə..atte//<0><.>ma.a..atte//<0><.>ma...atte
  gramm: prs_stem,2,sg,f,3.o,pl.o
  paradigm: vb_prefix_pres_fut
 -flex: <0><.>ma.ə..atxu//<0><.>ma.a..atxu//<0><.>ma...atxu
  gramm: prs_stem,2,sg,f,2.o,pl.o
  paradigm: vb_prefix_pres_fut
 -flex: <0><.>ma.ə..atlan//<0><.>ma.a..atlan//<0><.>ma...atlan
  gramm: prs_stem,2,sg,f,1.o,pl.o  
  paradigm: vb_prefix_pres_fut
 -flex: <0><.>ma.ə..ətle//<0><.>ma.a..ətle//<0><.>ma...ətle
  gramm: prs_stem,2,sg,m,3.o,sg.o,m.o
  paradigm: vb_prefix_pres_fut
 -flex: <0><.>ma.ə..ətla//<0><.>ma.a..ətla//<0><.>ma...ətla
  gramm: prs_stem,2,sg,m,3.o,sg.o,f.o
  paradigm: vb_prefix_pres_fut
 -flex: <0><.>ma.ə..ətlux//<0><.>ma.a..ətlux//<0><.>ma...ətlux
  gramm: prs_stem,2,sg,m,2.o,sg.o,m.o
  paradigm: vb_prefix_pres_fut
 -flex: <0><.>ma.ə..ətli//<0><.>ma.a..ətli//<0><.>ma...ətli
  gramm: prs_stem,2,sg,m,1.o,sg.o
  paradigm: vb_prefix_pres_fut
 -flex: <0><.>ma.ə..ətte//<0><.>ma.a..ətte//<0><.>ma...ətte
  gramm: prs_stem,2,sg,m,3.o,pl.o
  paradigm: vb_prefix_pres_fut
 -flex: <0><.>ma.ə..ətxu//<0><.>ma.a..ətxu//<0><.>ma...ətxu
  gramm: prs_stem,2,sg,m,2.o,pl.o
  paradigm: vb_prefix_pres_fut
 -flex: <0><.>ma.ə..ətlan//<0><.>ma.a..ətlan//<0><.>ma...ətlan
  gramm: prs_stem,2,sg,m,1.o,pl.o  
  paradigm: vb_prefix_pres_fut
 -flex: <0><.>ma..a.ne//<0><.>ma..a.nole
  gramm: prs_stem,1,sg,m,3.o,sg.o,m.o
  paradigm: vb_prefix_pres_fut
 -flex: <0><.>ma..a.na//<0><.>ma..a.nola
  gramm: prs_stem,1,sg,m,3.o,sg.o,f.o
  paradigm: vb_prefix_pres_fut
 -flex: <0><.>ma..a.nox//<0><.>ma..a.nolox//<0><.>ma..a.nux//<0><.>ma..a.nolux
  gramm: prs_stem,1,sg,m,2.o,sg.o,m.o
  paradigm: vb_prefix_pres_fut
 -flex: <0><.>ma..a.nəx//<0><.>ma..a.noləx//<0><.>ma..a.nax//<0><.>ma..a.nolax
  gramm: prs_stem,1,sg,m,2.o,sg.o,f.o
  paradigm: vb_prefix_pres_fut
 -flex: <0><.>ma..a.ni//<0><.>ma..a.noli
  gramm: prs_stem,1,sg,m,1.o,sg.o
  paradigm: vb_prefix_pres_fut
 -flex: <0><.>ma..a.nulle//<0><.>ma..a.nolən//<0><.>ma..a.nən//<0><.>ma..a.nanne//<0><.>ma..a.nənne//<0><.>ma..a.nalle
  gramm: prs_stem,1,sg,m,3.o,pl.o
  paradigm: vb_prefix_pres_fut
 -flex: <0><.>ma..a.nulxu//<0><.>ma..a.nanxu//<0><.>ma..a.nalxu//<0><.>ma..a.nuxxu
  gramm: prs_stem,1,sg,m,2.o,pl.o
  paradigm: vb_prefix_pres_fut
 -flex: <0><.>ma..a.nolan//<0><.>ma..a.nan
  gramm: prs_stem,1,sg,m,1.o,pl.o  
  paradigm: vb_prefix_pres_fut
 -flex: <0><.>ma..ə.ole//<0><.>ma.ə..ole//<0><.>ma.a..ole//<0><.>ma...ole
  gramm: prs_stem,3,sg,f,3.o,sg.o,m.o
  paradigm: vb_prefix_pres_fut
 -flex: <0><.>ma..ə.ola//<0><.>ma.ə..ola//<0><.>ma.a..ola//<0><.>ma...ola
  gramm: prs_stem,3,sg,f,3.o,sg.o,f.o
  paradigm: vb_prefix_pres_fut
 -flex: <0><.>ma..ə.olox//<0><.>ma.ə..olux//<0><.>ma.a..olux//<0><.>ma...olux//<0><.>ma...olox
  gramm: prs_stem,3,sg,f,2.o,sg.o,m.o
  paradigm: vb_prefix_pres_fut
 -flex: <0><.>ma..ə.oləx//<0><.>ma.ə..olax//<0><.>ma.a..olax//<0><.>ma...olax//<0><.>ma...oləx
  gramm: prs_stem,3,sg,f,2.o,sg.o,f.o
  paradigm: vb_prefix_pres_fut
 -flex: <0><.>ma..ə.oli//<0><.>ma.ə..oli//<0><.>ma.a..oli//<0><.>ma...oli
  gramm: prs_stem,3,sg,f,1.o,sg.o
  paradigm: vb_prefix_pres_fut
 -flex: <0><.>ma..ə.ulle//<0><.>ma..ə.olən//<0><.>ma...ulle//<0><.>ma...olən//<0><.>ma.ə..alle//<0><.>ma.a..alle//<0><.>ma...alle//<0><.>ma.ə..ulle//<0><.>ma.a..ulle//<0><.>ma.ə..əlle//<0><.>ma.a..əlle//<0><.>ma...əlle
  gramm: prs_stem,3,sg,f,3.o,pl.o
  paradigm: vb_prefix_pres_fut
 -flex: <0><.>ma..ə.ulxu//<0><.>ma...ulxu//<0><.>ma.ə..alxu//<0><.>ma.a..alxu//<0><.>ma...alxu
  gramm: prs_stem,3,sg,f,2.o,pl.o
  paradigm: vb_prefix_pres_fut
 -flex: <0><.>ma..ə.olan//<0><.>ma.ə..olan//<0><.>ma.a..olan//<0><.>ma...olan
  gramm: prs_stem,3,sg,f,1.o,pl.o 
  paradigm: vb_prefix_pres_fut
 -flex: <0><.>ma..ə.alle//<0><.>ma..ə.onole//<0><.>ma.ə..onole//<0><.>ma.a..onole//<0><.>ma...onole//<0><.>ma.ə..alle//<0><.>ma.a..alle//<0><.>ma...alle
  gramm: prs_stem,1,sg,f,3.o,sg.o,m.o
  paradigm: vb_prefix_pres_fut
 -flex: <0><.>ma..ə.alla//<0><.>ma..ə.onola//<0><.>ma.ə..onola//<0><.>ma.a..onola//<0><.>ma...onola//<0><.>ma.ə..alla//<0><.>ma.a..alla//<0><.>ma...alla
  gramm: prs_stem,1,sg,f,3.o,sg.o,f.o
  paradigm: vb_prefix_pres_fut
 -flex: <0><.>ma..ə.allox//<0><.>ma..ə.onolox//<0><.>ma.ə..onolux//<0><.>ma.a..onolux//<0><.>ma...onolux//<0><.>ma...onolox//<0><.>ma.ə..allux//<0><.>ma.a..allux//<0><.>ma...allux//<0><.>ma...allox
  gramm: prs_stem,1,sg,f,2.o,sg.o,m.o
  paradigm: vb_prefix_pres_fut
 -flex: <0><.>ma..ə.alləx//<0><.>ma..ə.onoləx//<0><.>ma.ə..onolax//<0><.>ma.a..onolax//<0><.>ma...onolax//<0><.>ma...onoləx//<0><.>ma.ə..allax//<0><.>ma.a..allax//<0><.>ma...allax//<0><.>ma...alləx
  gramm: prs_stem,1,sg,f,2.o,sg.o,f.o
  paradigm: vb_prefix_pres_fut
 -flex: <0><.>ma..ə.alli//<0><.>ma..ə.onoli//<0><.>ma.ə..onoli//<0><.>ma.a..onoli//<0><.>ma...onoli//<0><.>ma.ə..alli//<0><.>ma.a..alli//<0><.>ma...alli
  gramm: prs_stem,1,sg,f,1.o,sg.o
  paradigm: vb_prefix_pres_fut
 -flex: <0><.>ma..ə.anne//<0><.>ma..ə.onolən//<0><.>ma...anne//<0><.>ma...onolən//<0><.>ma.ə..anne//<0><.>ma.a..anne
  gramm: prs_stem,1,sg,f,3.o,pl.o
  paradigm: vb_prefix_pres_fut
 -flex: <0><.>ma..ə.anxu//<0><.>ma..ə.onolxu//<0><.>ma.ə..anxu//<0><.>ma.ə..onolxu//<0><.>ma.a..anxu//<0><.>ma.a..onolxu//<0><.>ma...anxu//<0><.>ma...onolxu
  gramm: prs_stem,1,sg,f,2.o,pl.o
  paradigm: vb_prefix_pres_fut
 -flex: <0><.>ma..ə.allan//<0><.>ma..ə.onolan//<0><.>ma...allan//<0><.>ma...onolan//<0><.>ma.ə..allan//<0><.>ma.ə..onolan//<0><.>ma.a..allan//<0><.>ma.a..onolan
  gramm: prs_stem,1,sg,f,1.o,pl.o  
  paradigm: vb_prefix_pres_fut
 -flex: <0><.>ma..ə.ile//<0><.>ma.ə..ile//<0><.>ma.a..ile//<0><.>ma...ile
  gramm: prs_stem,3,pl,3.o,sg.o,m.o
  paradigm: vb_prefix_pres_fut
 -flex: <0><.>ma..ə.ila//<0><.>ma.ə..ila//<0><.>ma.a..ila//<0><.>ma...ila
  gramm: prs_stem,3,pl,3.o,sg.o,f.o
  paradigm: vb_prefix_pres_fut
 -flex: <0><.>ma..ə.ilox//<0><.>ma.ə..ilux//<0><.>ma.a..ilux//<0><.>ma...ilux//<0><.>ma...ilox
  gramm: prs_stem,3,pl,2.o,sg.o,m.o
  paradigm: vb_prefix_pres_fut
 -flex: <0><.>ma..ə.iləx//<0><.>ma.ə..ilax//<0><.>ma.a..ilax//<0><.>ma...ilax//<0><.>ma...iləx
  gramm: prs_stem,3,pl,2.o,sg.o,f.o
  paradigm: vb_prefix_pres_fut
 -flex: <0><.>ma..ə.ili//<0><.>ma.ə..ili//<0><.>ma.a..ili//<0><.>ma...ili
  gramm: prs_stem,3,pl,1.o,sg.o
  paradigm: vb_prefix_pres_fut
 -flex: <0><.>ma..ə.ənne//<0><.>ma.ə..ənne//<0><.>ma.a..ənne//<0><.>ma...ənne
  gramm: prs_stem,3,pl,3.o,pl.o
  paradigm: vb_prefix_pres_fut
 -flex: <0><.>ma..ə.ənxu//<0><.>ma.ə..ənxu//<0><.>ma.a..ənxu//<0><.>ma...ənxu//<0><.>ma.ə..əxxu//<0><.>ma.a..əxxu//<0><.>ma...əxxu
  gramm: prs_stem,3,pl,2.o,pl.o
  paradigm: vb_prefix_pres_fut
 -flex: <0><.>ma..ə.ilan//<0><.>ma.ə..ilan//<0><.>ma.a..ilan//<0><.>ma...ilan
  gramm: prs_stem,3,pl,1.o,pl.o  
  paradigm: vb_prefix_pres_fut
 -flex: <0><.>ma..ə.itulle//<0><.>ma.ə..utulle//<0><.>ma.a..utulle//<0><.>ma.ə..itulle//<0><.>ma...utulle//<0><.>ma...itulle
  gramm: prs_stem,2,pl,3.o,sg.o,m.o
  paradigm: vb_prefix_pres_fut
 -flex: <0><.>ma..ə.itulla//<0><.>ma.ə..utulla//<0><.>ma.a..utulle//<0><.>ma.ə..itulla//<0><.>ma...utulla//<0><.>ma...itulla
  gramm: prs_stem,2,pl,3.o,sg.o,f.o
  paradigm: vb_prefix_pres_fut
 -flex: <0><.>ma..ə.itulli//<0><.>ma.ə..utulli//<0><.>ma.a..utulli//<0><.>ma.ə..itulli//<0><.>ma...utulli//<0><.>ma...itulli
  gramm: prs_stem,2,pl,1.o,sg.o
  paradigm: vb_prefix_pres_fut
 -flex: <0><.>ma..ə.itunne//<0><.>ma.ə..utənne//<0><.>ma.a..utənne//<0><.>ma.ə..itənne//<0><.>ma...utənne//<0><.>ma...itunne//<0><.>ma...itənne//<0><.>ma.ə..utne//<0><.>ma.a..utne//<0><.>ma...utne
  gramm: prs_stem,2,pl,3.o,pl.o
  paradigm: vb_prefix_pres_fut
 -flex: <0><.>ma..ə.itunxu//<0><.>ma.ə..utunxu//<0><.>ma.a..utunxu//<0><.>ma.ə..itunxu//<0><.>ma...utunxu//<0><.>ma...itunxu//<0><.>ma...ituxxu//<0><.>ma.ə..ituxxu
  gramm: prs_stem,2,pl,2.o,pl.o
  paradigm: vb_prefix_pres_fut
 -flex: <0><.>ma..ə.itullan//<0><.>ma.ə..utullan//<0><.>ma.a..utullan//<0><.>ma.ə..itullan//<0><.>ma...utullan//<0><.>ma...itullan
  gramm: prs_stem,2,pl,1.o,pl.o  
  paradigm: vb_prefix_pres_fut
 -flex: <0><.>ma..ə.inale//<0><.>ma.ə..inale//<0><.>ma.a..inale//<0><.>ma...inale
  gramm: prs_stem,1,pl,3.o,sg.o,m.o
  paradigm: vb_prefix_pres_fut
 -flex: <0><.>ma..ə.inala//<0><.>ma.ə..inala//<0><.>ma.a..inala//<0><.>ma...inala
  gramm: prs_stem,1,pl,3.o,sg.o,f.o
  paradigm: vb_prefix_pres_fut
 -flex: <0><.>ma..ə.inalox//<0><.>ma.ə..inalux//<0><.>ma.a..inalux//<0><.>ma...inalux//<0><.>ma...inalox
  gramm: prs_stem,1,pl,2.o,sg.o,m.o
  paradigm: vb_prefix_pres_fut
 -flex: <0><.>ma..ə.inaləx//<0><.>ma.ə..inalax//<0><.>ma.a..inalax//<0><.>ma...inalax//<0><.>ma...inaləx
  gramm: prs_stem,1,pl,2.o,sg.o,f.o
  paradigm: vb_prefix_pres_fut
 -flex: <0><.>ma..ə.inalle//<0><.>ma..ə.inalən//<0><.>ma...inalle//<0><.>ma...inalən//<0><.>ma.ə..inanne//<0><.>ma.a..inanne//<0><.>ma...inanne//<0><.>ma.ə..inalle//<0><.>ma.a..inalle
  gramm: prs_stem,1,pl,3.o,pl.o
  paradigm: vb_prefix_pres_fut
 -flex: <0><.>ma..ə.inalxu//<0><.>ma.ə..inannxu//<0><.>ma.a..inannxu//<0><.>ma...inannxu//<0><.>ma.ə..inalxu//<0><.>ma.a..inalxu//<0><.>ma...inalxu//<0><.>ma.ə..inaxxu//<0><.>ma.a..inaxxu//<0><.>ma...inaxxu
  gramm: prs_stem,1,pl,2.o,pl.o
  paradigm: vb_prefix_pres_fut
 -flex: <0><.>ma..ə.inalan//<0><.>ma.ə..inalan//<0><.>ma.a..inalan//<0><.>ma...inalan
  gramm: prs_stem,1,pl,1.o,pl.o
  paradigm: vb_prefix_pres_fut
  
 # Preterite
 -flex: <0><.>ma..a.le
  gramm: pst_stem,3,sg,m,3.o,sg.o,m.o
  paradigm: vb_prefix_perf
 -flex: <0><.>ma..a.lox//<0><.>ma..a.lux
  gramm: pst_stem,2,sg,m,3.o,sg.o,m.o
  paradigm: vb_prefix_perf
 -flex: <0><.>ma..a.la
  gramm: pst_stem,3,sg,f,3.o,sg.o,m.o
  paradigm: vb_prefix_perf
 -flex: <0><.>ma..a.ləx//<0><.>ma..a.lax
  gramm: pst_stem,2,sg,f,3.o,sg.o,m.o
  paradigm: vb_prefix_perf
 -flex: <0><.>ma..a.li
  gramm: pst_stem,1,sg,3.o,sg.o,m.o
  paradigm: vb_prefix_perf
 -flex: <1><.>ma..a.e
  gramm: pst_stem,3,pl,3.o,sg.o,m.o
  paradigm: vb_prefix_perf
 -flex: <0><.>ma..a.xu//<0><.>ma..a.xun
  gramm: pst_stem,2,pl,3.o,sg.o,m.o
  paradigm: vb_prefix_perf
 -flex: <0><.>ma..a.lan
  gramm: pst_stem,1,pl,3.o,sg.o,m.o
  paradigm: vb_prefix_perf
 -flex: <0><.>ma..ə.ole//<0><.>ma.ə..ole//<0><.>ma.a..ole//<0><.>ma...ole
  gramm: pst_stem,3,sg,m,3.o,sg.o,f.o
  paradigm: vb_prefix_perf
 -flex: <0><.>ma..ə.olox//<0><.>ma...olox//<0><.>ma.ə..olux//<0><.>ma.a..olux//<0><.>ma...olux
  gramm: pst_stem,2,sg,m,3.o,sg.o,f.o
  paradigm: vb_prefix_perf
 -flex: <0><.>ma..ə.ola//<0><.>ma.ə..ola//<0><.>ma.a..ola//<0><.>ma...ola
  gramm: pst_stem,3,sg,f,3.o,sg.o,f.o
  paradigm: vb_prefix_perf
 -flex: <0><.>ma..ə.oləx//<0><.>ma...oləx//<0><.>ma.ə..olax//<0><.>ma.a..olax//<0><.>ma...olax
  gramm: pst_stem,2,sg,f,3.o,sg.o,f.o
  paradigm: vb_prefix_perf
 -flex: <0><.>ma..ə.oli//<0><.>ma.ə..oli//<0><.>ma.a..oli//<0><.>ma...oli
  gramm: pst_stem,1,sg,3.o,sg.o,f.o
  paradigm: vb_prefix_perf
 -flex: <0><.>ma..ə.ulle//<0><.>ma...ulle//<0><.>ma.ə..alle//<0><.>ma.ə..əlle//<0><.>ma...əlle//<0><.>ma.a..alle//<0><.>ma...alle
  gramm: pst_stem,3,pl,3.o,sg.o,f.o
  paradigm: vb_prefix_perf
 -flex: <0><.>ma..ə.ulxu//<0><.>ma...ulxu//<0><.>ma..ə.ulxun//<0><.>ma.ə..alxu//<0><.>ma.a..alxu//<0><.>ma...alxu
  gramm: pst_stem,2,pl,3.o,sg.o,f.o
  paradigm: vb_prefix_perf
 -flex: <0><.>ma..ə.olan//<0><.>ma.ə..olan//<0><.>ma.a..olan//<0><.>ma...olan
  gramm: pst_stem,1,pl,3.o,sg.o,f.o
  paradigm: vb_prefix_perf
 -flex: <0><.>ma..ə.ile//<0><.>ma.ə..ile//<0><.>ma.a..ile//<0><.>ma...ile
  gramm: pst_stem,3,sg,m,3.o,pl.o
  paradigm: vb_prefix_perf
 -flex: <0><.>ma..ə.ilox//<0><.>ma...ilox//<0><.>ma.ə..ilux//<0><.>ma.a..ilux//<0><.>ma...ilux
  gramm: pst_stem,2,sg,m,3.o,pl.o
  paradigm: vb_prefix_perf
 -flex: <0><.>ma..ə.ila//<0><.>ma.ə..ila//<0><.>ma.a..ila//<0><.>ma...ila
  gramm: pst_stem,3,sg,f,3.o,pl.o
  paradigm: vb_prefix_perf
 -flex: <0><.>ma..ə.iləx//<0><.>ma...iləx//<0><.>ma.ə..ilax//<0><.>ma.a..ilax//<0><.>ma...ilax
  gramm: pst_stem,2,sg,f,3.o,pl.o
  paradigm: vb_prefix_perf
 -flex: <0><.>ma..ə.ili//<0><.>ma.ə..ili//<0><.>ma.a..ili//<0><.>ma...ili
  gramm: pst_stem,1,sg,3.o,pl.o
  paradigm: vb_prefix_perf
 -flex: <0><.>ma..ə.ənne//<0><.>ma.ə..ənne//<0><.>ma.a..ənne//<0><.>ma...ənne
  gramm: pst_stem,3,pl,3.o,pl.o
  paradigm: vb_prefix_perf
 -flex: <0><.>ma..ə.ənxu//<0><.>ma..ə.ənxun//<0><.>ma.ə..ənxu//<0><.>ma.a..ənxu//<0><.>ma...ənxu
  gramm: pst_stem,2,pl,3.o,pl.o
  paradigm: vb_prefix_perf
 -flex: <0><.>ma..ə.ilan//<0><.>ma.ə..ilan//<0><.>ma.a..ilan//<0><.>ma...ilan
  gramm: pst_stem,1,pl,3.o,pl.o
  paradigm: vb_prefix_perf
  
 # Preterite + obj./dat. suffixes
 -flex: <0><.>ma..a.lelox//<0><.>ma..a.lelux
  gramm: pst_stem,3,sg,m,2.o,sg.o,m.o
  paradigm: vb_prefix_perf
 -flex: <0><.>ma..a.leləx//<0><.>ma..a.lelax
  gramm: pst_stem,3,sg,m,2.o,sg.o,f.o
  paradigm: vb_prefix_perf
 -flex: <0><.>ma..a.leli
  gramm: pst_stem,3,sg,m,1.o,sg.o
  paradigm: vb_prefix_perf
 -flex: <0><.>ma..a.lelxu//<0><.>ma..a.lalxu//<0><.>ma..a.lalxun//<0><.>ma..a.lelalxu
  gramm: pst_stem,3,sg,m,2.o,pl.o
  paradigm: vb_prefix_perf
 -flex: <0><.>ma..a.lelan
  gramm: pst_stem,3,sg,m,1.o,pl.o  
  paradigm: vb_prefix_perf
 -flex: <0><.>ma..a.loxli//<0><.>ma..a.luxli
  gramm: pst_stem,2,sg,m,1.o,sg.o
  paradigm: vb_prefix_perf
 -flex: <0><.>ma..a.loxlan//<0><.>ma..a.luxlan
  gramm: pst_stem,2,sg,m,1.o,pl.o  
  paradigm: vb_prefix_perf
 -flex: <0><.>ma..a.lalox//<0><.>ma..a.lalux
  gramm: pst_stem,3,sg,f,2.o,sg.o,m.o
  paradigm: vb_prefix_perf
 -flex: <0><.>ma..a.laləx//<0><.>ma..a.lalax
  gramm: pst_stem,3,sg,f,2.o,sg.o,f.o
  paradigm: vb_prefix_perf
 -flex: <0><.>ma..a.lali
  gramm: pst_stem,3,sg,f,1.o,sg.o
  paradigm: vb_prefix_perf
 -flex: <0><.>ma..a.lalxu//<0><.>ma..a.lalxun//<0><.>ma..a.lalalxu
  gramm: pst_stem,3,sg,f,2.o,pl.o
  paradigm: vb_prefix_perf
 -flex: <0><.>ma..a.lalan
  gramm: pst_stem,3,sg,f,1.o,pl.o  
  paradigm: vb_prefix_perf
 -flex: <0><.>ma..a.ləxli//<0><.>ma..a.laxli
  gramm: pst_stem,2,sg,f,1.o,sg.o
  paradigm: vb_prefix_perf
 -flex: <0><.>ma..a.ləxlan//<0><.>ma..a.laxlan
  gramm: pst_stem,2,sg,f,1.o,pl.o  
  paradigm: vb_prefix_perf
 -flex: <0><.>ma..a.lilox//<0><.>ma..a.lilux
  gramm: pst_stem,1,sg,2.o,sg.o,m.o
  paradigm: vb_prefix_perf
 -flex: <0><.>ma..a.liləx//<0><.>ma..a.lilax
  gramm: pst_stem,1,sg,2.o,sg.o,f.o
  paradigm: vb_prefix_perf
 -flex: <0><.>ma..a.lilxu//<0><.>ma..a.lilxun//<0><.>ma..a.lilalxu
  gramm: pst_stem,1,sg,2.o,pl.o  
  paradigm: vb_prefix_perf
 -flex: <1><.>ma..a.allox//<1><.>ma..a.allux
  gramm: pst_stem,3,pl,2.o,sg.o,m.o
  paradigm: vb_prefix_perf
 -flex: <1><.>ma..a.alləx//<1><.>ma..a.allax
  gramm: pst_stem,3,pl,2.o,sg.o,f.o
  paradigm: vb_prefix_perf
 -flex: <1><.>ma..a.alli
  gramm: pst_stem,3,pl,1.o,sg.o
  paradigm: vb_prefix_perf
 -flex: <1><.>ma..a.anxu//<0><.>ma..a.anxun
  gramm: pst_stem,3,pl,2.o,pl.o
  paradigm: vb_prefix_perf
 -flex: <1><.>ma..a.allan
  gramm: pst_stem,3,pl,1.o,pl.o  
  paradigm: vb_prefix_perf
 -flex: <0><.>ma..a.xulli
  gramm: pst_stem,2,pl,1.o,sg.o
  paradigm: vb_prefix_perf
 -flex: <0><.>ma..a.xullan
  gramm: pst_stem,2,pl,1.o,pl.o  
  paradigm: vb_prefix_perf
 -flex: <0><.>ma..a.lanlox//<1><.>ma..a.allox//<0><.>ma..a.lanlux
  gramm: pst_stem,1,pl,2.o,sg.o,m.o
  paradigm: vb_prefix_perf
 -flex: <0><.>ma..a.lanləx//<1><.>ma..a.alləx//<0><.>ma..a.lanlax
  gramm: pst_stem,1,pl,2.o,sg.o,f.o
  paradigm: vb_prefix_perf
 -flex: <0><.>ma..a.lanxu//<0><.>ma..a.lanxun//<1><.>ma..a.anxu//<0><.>ma..a.lanlalxu
  gramm: pst_stem,1,pl,2.o,pl.o
  paradigm: vb_prefix_perf
  
 # Preterite + dat. suffixes
 -flex: <0><.>ma..a.lele
  gramm: pst_stem,3,sg,m,3sg.m.d
  paradigm: vb_prefix_perf
 -flex: <0><.>ma..a.lela
  gramm: pst_stem,3,sg,m,3sg.f.d
  paradigm: vb_prefix_perf
 -flex: <0><.>ma..a.lelən//<0><.>ma..a.lalle//<0><.>ma..a.lelalle
  gramm: pst_stem,3,sg,m,3pl.d  
  paradigm: vb_prefix_perf
 -flex: <0><.>ma..a.loxle//<0><.>ma..a.luxle
  gramm: pst_stem,2,sg,m,3sg.m.d
  paradigm: vb_prefix_perf
 -flex: <0><.>ma..a.loxla//<0><.>ma..a.luxla
  gramm: pst_stem,2,sg,m,3sg.m.d
  paradigm: vb_prefix_perf
 -flex: <0><.>ma..a.loxlox//<0><.>ma..a.luxlux
  gramm: pst_stem,2,sg,m,2sg.m.d
  paradigm: vb_prefix_perf
 -flex: <0><.>ma..a.loxlən//<0><.>ma..a.luxxe//<0><.>ma..a.luxlalle
  gramm: pst_stem,2,sg,m,3pl.d  
  paradigm: vb_prefix_perf
 -flex: <0><.>ma..a.lale
  gramm: pst_stem,3,sg,f,3sg.m.d
  paradigm: vb_prefix_perf
 -flex: <0><.>ma..a.lala
  gramm: pst_stem,3,sg,f,3sg.f.d
  paradigm: vb_prefix_perf
 -flex: <0><.>ma..a.lalən//<0><.>ma..a.lalle//<0><.>ma..a.lalalle
  gramm: pst_stem,3,sg,f,3pl.d
  paradigm: vb_prefix_perf
 -flex: <0><.>ma..a.ləxle//<0><.>ma..a.laxle
  gramm: pst_stem,2,sg,f,3sg.m.d
  paradigm: vb_prefix_perf
 -flex: <0><.>ma..a.ləxla//<0><.>ma..a.laxla
  gramm: pst_stem,2,sg,f,3sg.f.d 
  paradigm: vb_prefix_perf
 -flex: <0><.>ma..a.ləxləx//<0><.>ma..a.laxlax
  gramm: pst_stem,2,sg,f,2sg.f.d 
  paradigm: vb_prefix_perf
 -flex: <0><.>ma..a.ləxlən//<0><.>ma..a.laxxe//<0><.>ma..a.laxlalle
  gramm: pst_stem,2,sg,f,3pl.d  
  paradigm: vb_prefix_perf
 -flex: <0><.>ma..a.lile
  gramm: pst_stem,1,sg,3sg.m.d
  paradigm: vb_prefix_perf
 -flex: <0><.>ma..a.lila
  gramm: pst_stem,1,sg,3sg.f.d
  paradigm: vb_prefix_perf
 -flex: <0><.>ma..a.lili
  gramm: pst_stem,1,sg,1sg.d
  paradigm: vb_prefix_perf
 -flex: <0><.>ma..a.lilən//<0><.>ma..a.ləlle//<0><.>ma..a.lilalle
  gramm: pst_stem,1,sg,3pl.d
  paradigm: vb_prefix_perf
 -flex: <0><.>ma..a.lilan
  gramm: pst_stem,1,sg,1pl.d  
  paradigm: vb_prefix_perf
 -flex: <1><.>ma..a.alle
  gramm: pst_stem,3,pl,3sg.m.d
  paradigm: vb_prefix_perf
 -flex: <1><.>ma..a.alla
  gramm: pst_stem,3,pl,3sg.f.d
  paradigm: vb_prefix_perf
 -flex: <1><.>ma..a.anne
  gramm: pst_stem,3,pl,3pl.d   
  paradigm: vb_prefix_perf
 -flex: <0><.>ma..a.xulle
  gramm: pst_stem,2,pl,3sg.m.d
  paradigm: vb_prefix_perf
 -flex: <0><.>ma..a.xulla
  gramm: pst_stem,2,pl,3sg.f.d
  paradigm: vb_prefix_perf
 -flex: <0><.>ma..a.xulən//<0><.>ma..a.xunne
  gramm: pst_stem,2,pl,3pl.d
  paradigm: vb_prefix_perf
 -flex: <0><.>ma..a.xunxu//<0><.>ma..a.xunxun
  gramm: pst_stem,2,pl,2pl.d  
  paradigm: vb_prefix_perf
 -flex: <0><.>ma..a.lanle//<1><.>ma..a.alle
  gramm: pst_stem,1,pl,3sg.m.d
  paradigm: vb_prefix_perf
 -flex: <0><.>ma..a.lanla//<1><.>ma..a.alla
  gramm: pst_stem,1,pl,3sg.f.d
  paradigm: vb_prefix_perf
 -flex: <0><.>ma..a..anne//<0><.>ma..a.lanne//<0><.>ma..a.lanlalle
  gramm: pst_stem,1,pl,3pl.d
  paradigm: vb_prefix_perf
 -flex: <0><.>ma..a.allan//<0><.>ma..a.lanlan
  gramm: pst_stem,1,pl,1pl.d
  paradigm: vb_prefix_perf

  
 # Pluperfect
 -flex: <0>ma..a.wole//<0>ma..a.wayle
  gramm: plpf,3,sg,m,3.o,sg.o,m.o
 -flex: <0>ma..a.wolox//<0>ma..a.waylux
  gramm: plpf,2,sg,m,3.o,sg.o,m.o
 -flex: <0>ma..a.wola//<0>ma..a.wayla
  gramm: plpf,3,sg,f,3.o,sg.o,m.o
 -flex: <0>ma..a.woləx//<0>ma..a.waylax
  gramm: plpf,2,sg,f,3.o,sg.o,m.o
 -flex: <0>ma..a.woli//<0>ma..a.wayli
  gramm: plpf,1,sg,3.o,sg.o,m.o
 -flex: <0>ma..a.wolən//<0>ma..a.wulle//<0>ma..a.walle
  gramm: plpf,3,pl,3.o,sg.o,m.o
 -flex: <0>ma..a.wolxu//<0>ma..a.xun//<0>ma..a.walxu//<0>ma..a.walxun
  gramm: plpf,2,pl,3.o,sg.o,m.o
 -flex: <0>ma..a.wolan//<0>ma..a.waylan
  gramm: plpf,1,pl,3.o,sg.o,m.o
 -flex: <0>ma..ə.owale//<0>ma.ə..owayle//<0>ma.a..owayle//<0>ma...owale//<0>ma...owayle
  gramm: plpf,3,sg,m,3.o,sg.o,f.o
 -flex: <0>ma..ə.owalox//<0>ma...owalox//<0>ma.ə..owaylux//<0>ma.a..owaylux//<0>ma...owaylux
  gramm: plpf,2,sg,m,3.o,sg.o,f.o
 -flex: <0>ma..ə.owala//<0>ma.ə..owayla//<0>ma.a..owayla//<0>ma...owala//<0>ma...owayla
  gramm: plpf,3,sg,f,3.o,sg.o,f.o
 -flex: <0>ma..ə.owaləx//<0>ma...owaləx//<0>ma.ə..owaylax//<0>ma.a..owaylax//<0>ma...owaylax
  gramm: plpf,2,sg,f,3.o,sg.o,f.o
 -flex: <0>ma..ə.owali//<0>ma.ə..owayli//<0>ma.a..owayli//<0>ma...owali//<0>ma...owayli
  gramm: plpf,1,sg,3.o,sg.o,f.o
 -flex: <0>ma..ə.owalən//<0>ma...owalən//<0>ma..ə.owalle//<0>ma...owalle//<0>ma.ə..owalle//<0>ma.a..owalle
  gramm: plpf,3,pl,3.o,sg.o,f.o
 -flex: <0>ma..ə.owalxu//<0>ma...owalxu//<0>ma.ə..owalxu//<0>ma.a..owalxu//<0>ma.ə..owalxun//<0>ma.a..owalxun//<0>ma...owalxun
  gramm: plpf,2,pl,3.o,sg.o,f.o
 -flex: <0>ma..ə.owalan//<0>ma.ə..owaylan//<0>ma.a..owaylan//<0>ma...owalan//<0>ma...owaylan
  gramm: plpf,1,pl,3.o,sg.o,f.o
 -flex: <0>ma..ə.iwole//<0>ma.ə..iwayle//<0>ma.a..iwayle//<0>ma...iwole//<0>ma...iwayle
  gramm: plpf,3,sg,m,3.o,pl.o
 -flex: <0>ma..ə.iwolox//<0>ma...iwolox//<0>ma.ə..iwaylux//<0>ma.a..iwaylux//<0>ma...iwaylux
  gramm: plpf,2,sg,m,3.o,pl.o
 -flex: <0>ma..ə.iwola//<0>ma.ə..iwayla//<0>ma.a..iwayla//<0>ma...iwola//<0>ma...iwayla
  gramm: plpf,3,sg,f,3.o,pl.o
 -flex: <0>ma..ə.iwoləx//<0>ma...iwoləx//<0>ma.ə..iwaylax//<0>ma.a..iwaylax//<0>ma...iwaylax
  gramm: plpf,2,sg,f,3.o,pl.o
 -flex: <0>ma..ə.iwoli//<0>ma.ə..iwayli//<0>ma.a..iwayli//<0>ma...iwoli//<0>ma...iwayli
  gramm: plpf,1,sg,3.o,pl.o
 -flex: <0>ma..ə.iwunne//<0>ma.ə..ənwanne//<0>ma.a..ənwanne//<0>ma...iwunne//<0>ma...ənwanne
  gramm: plpf,3,pl,3.o,pl.o
 -flex: <0>ma..ə.iwulxu//<0>ma.ə..ənwanxu//<0>ma.a..ənwanxu//<0>ma...ənwanxu//<0>ma.ə..ənwanxun//<0>ma.a..ənwanxun//<0>ma...ənwanxun//<0>ma...iwulxu
  gramm: plpf,2,pl,3.o,pl.o
 -flex: <0>ma..ə.iwolan//<0>ma.ə..iwaylan//<0>ma.a..iwaylan//<0>ma...iwolan//<0>ma...iwaylan
  gramm: plpf,1,pl,3.o,pl.o
  
 # Imperfect
 -flex: <0>ma..a.wo//<0>ma..a.wa
  gramm: ipf,3,sg,m
 -flex: <0>ma..ə.owa//<0>ma.a..owa//<0>ma.ə..owa//<0>ma...owa
  gramm: ipf,3,sg,f
 -flex: <0>ma..ə.atwo//<0>ma.ə..atwa//<0>ma.a..atwa//<0>ma...atwa//<0>ma...atwo
  gramm: ipf,2,sg
 -flex: <0>ma.ə..atwa//<0>ma.a..atwa//<0>ma...atwa
  gramm: ipf,2,sg,f
 -flex: <0>ma.ə..ətwa//<0>ma.a..ətwa//<0>ma...ətwa
  gramm: ipf,2,sg,m
 -flex: <0>ma..a.nowo//<0>ma..a.wayno
  gramm: ipf,1,sg,m
 -flex: <0>ma..ə.onowo//<0>ma..ə.anwo//<0>ma.a..owayno//<0>ma.ə..owayno//<0>ma...owayno
  gramm: ipf,1,sg,f
 -flex: <0>ma..ə.iwo//<0>ma.a..iwa//<0>ma.ə..iwa//<0>ma...iwa//<0>ma...iwo
  gramm: ipf,3,pl
 -flex: <0>ma..ə.ituwo//<0>ma.a..utuwa//<0>ma.ə..utuwa//<0>ma...utuwa//<0>ma...ituwo
  gramm: ipf,2,pl
 -flex: <0>ma..ə.inawo//<0>ma.a..iwayna//<0>ma.ə..iwayna//<0>ma...iwayna//<0>ma...inawo
  gramm: ipf,1,pl
  
 # Imperfect + obj./dat. suffixes
 -flex: <0>ma..a.wole//<0>ma..a.wayle
  gramm: ipf,3,sg,m,3.o,sg.o,m.o
 -flex: <0>ma..a.wola//<0>ma..a.wayla
  gramm: ipf,3,sg,m,3.o,sg.o,f.o
 -flex: <0>ma..a.wolox//<0>ma..a.waylux
  gramm: ipf,3,sg,m,2.o,sg.o,m.o
 -flex: <0>ma..a.woləx//<0>ma..a.waylax
  gramm: ipf,3,sg,m,2.o,sg.o,f.o
 -flex: <0>ma..a.woli//<0>ma..a.wayli
  gramm: ipf,3,sg,m,1.o,sg.o
 -flex: <0>ma..a.wolən//<0>ma..a.wulle//<0>ma..a.walle
  gramm: ipf,3,sg,m,3.o,pl.o
 -flex: <0>ma..a.wolxu//<0>ma..a.walxu
  gramm: ipf,3,sg,m,2.o,pl.o
 -flex: <0>ma..a.wolan//<0>ma..a.waylan
  gramm: ipf,3,sg,m,1.o,pl.o 
 -flex: <0>ma..ə.owale//<0>ma.a..owayle//<0>ma.ə..owayle//<0>ma...owayle//<0>ma...owale
  gramm: ipf,3,sg,f,3.o,sg.o,m.o
 -flex: <0>ma..ə.owala//<0>ma.a..owayla//<0>ma.ə..owayla//<0>ma...owayla//<0>ma...owala
  gramm: ipf,3,sg,f,3.o,sg.o,f.o
 -flex: <0>ma..ə.owalox//<0>ma.a..owaylux//<0>ma.ə..owaylux//<0>ma...owaylux//<0>ma...owalox
  gramm: ipf,3,sg,f,2.o,sg.o,m.o
 -flex: <0>ma..ə.owaləx//<0>ma.a..owaylax//<0>ma.ə..owaylax//<0>ma...owaylax//<0>ma...owaləx
  gramm: ipf,3,sg,f,2.o,sg.o,f.o
 -flex: <0>ma..ə.owali//<0>ma.a..owayli//<0>ma.ə..owayli//<0>ma...owayli//<0>ma...owali
  gramm: ipf,3,sg,f,1.o,sg.o
 -flex: <0>ma..ə.owalən//<0>ma..ə.owalle//<0>ma.a..owalle//<0>ma.ə..owalle//<0>ma...owalle//<0>ma...owalən
  gramm: ipf,3,sg,f,3.o,pl.o
 -flex: <0>ma..ə.owalxu//<0>ma.a..owalxu//<0>ma.ə..owalxu//<0>ma...owalxu
  gramm: ipf,3,sg,f,2.o,pl.o
 -flex: <0>ma..ə.owalan//<0>ma.a..owaylan//<0>ma.ə..owaylan//<0>ma...owaylan//<0>ma...owalan
  gramm: ipf,3,sg,f,1.o,pl.o  
 -flex: <0>ma..ə.atwole//<0>ma.ə..atwayle//<0>ma.a..atwayle//<0>ma...atwayle//<0>ma...atwole
  gramm: ipf,2,sg,3.o,sg.o,m.o
 -flex: <0>ma..ə.atwola//<0>ma.ə..atwayla//<0>ma.a..atwayla//<0>ma...atwayla//<0>ma...atwola
  gramm: ipf,2,sg,3.o,sg.o,f.o
 -flex: <0>ma..ə.atwolox//<0>ma.ə..atwaylux//<0>ma.a..atwaylux//<0>ma...atwaylux//<0>ma...atwolox
  gramm: ipf,2,sg,2.o,sg.o,m.o
 -flex: <0>ma..ə.atwoləx//<0>ma.ə..atwaylax//<0>ma.a..atwaylax//<0>ma...atwaylax//<0>ma...atwoləx
  gramm: ipf,2,sg,2.o,sg.o,f.o
 -flex: <0>ma..ə.atwoli//<0>ma.ə..atwayli//<0>ma.a..atwayli//<0>ma...atwayli//<0>ma...atwoli
  gramm: ipf,2,sg,1.o,sg.o
 -flex: <0>ma..ə.atwolən//<0>ma..ə.atwulle//<0>ma.ə..atwalle//<0>ma.a..atwalle//<0>ma...atwalle//<0>ma...atwulle//<0>ma...atwolən
  gramm: ipf,2,sg,3.o,pl.o
 -flex: <0>ma..ə.atwolxu//<0>ma.ə..atwalxu//<0>ma.a..atwalxu//<0>ma...atwalxu//<0>ma...atwolxu
  gramm: ipf,2,sg,2.o,pl.o
 -flex: <0>ma..ə.atwolan//<0>ma.ə..atwaylan//<0>ma.a..atwaylan//<0>ma...atwaylan//<0>ma...atwolan
  gramm: ipf,2,sg,1.o,pl.o  
 -flex: <0>ma.ə..atwayle//<0>ma.a..atwayle//<0>ma...atwayle
  gramm: ipf,2,sg,f,3.o,sg.o,m.o
 -flex: <0>ma.ə..atwayla//<0>ma.a..atwayla//<0>ma...atwayla
  gramm: ipf,2,sg,f,3.o,sg.o,f.o
 -flex: <0>ma.ə..atwaylax//<0>ma.a..atwaylax//<0>ma...atwaylax
  gramm: ipf,2,sg,f,2.o,sg.o,f.o
 -flex: <0>ma.ə..atwayli//<0>ma.a..atwayli//<0>ma...atwayli
  gramm: ipf,2,sg,f,1.o,sg.o
 -flex: <0>ma.ə..atwalle//<0>ma.a..atwalle//<0>ma...atwalle
  gramm: ipf,2,sg,f,3.o,pl.o
 -flex: <0>ma.ə..atwalxu//<0>ma.a..atwalxu//<0>ma...atwalxu
  gramm: ipf,2,sg,f,2.o,pl.o
 -flex: <0>ma.ə..atwaylan//<0>ma.a..atwaylan//<0>ma...atwaylan
  gramm: ipf,2,sg,f,1.o,pl.o  
 -flex: <0>ma.ə..ətwayle//<0>ma.a..ətwayle//<0>ma...ətwayle
  gramm: ipf,2,sg,m,3.o,sg.o,m.o
 -flex: <0>ma.ə..ətwayla//<0>ma.a..ətwayla//<0>ma...ətwayla
  gramm: ipf,2,sg,m,3.o,sg.o,f.o
 -flex: <0>ma.ə..ətwaylux//<0>ma.a..ətwaylux//<0>ma...ətwaylux
  gramm: ipf,2,sg,m,2.o,sg.o,m.o
 -flex: <0>ma.ə..ətwayli//<0>ma.a..ətwayli//<0>ma...ətwayli
  gramm: ipf,2,sg,m,1.o,sg.o
 -flex: <0>ma.ə..ətwalle//<0>ma.a..ətwalle//<0>ma...ətwalle
  gramm: ipf,2,sg,m,3.o,pl.o
 -flex: <0>ma.ə..ətwalxu//<0>ma.a..ətwalxu//<0>ma...ətwalxu
  gramm: ipf,2,sg,m,2.o,pl.o
 -flex: <0>ma.ə..ətwaylan//<0>ma.a..ətwaylan//<0>ma...ətwaylan
  gramm: ipf,2,sg,m,1.o,pl.o  
 -flex: <0>ma..a.nowole//<0>ma..a.waynole
  gramm: ipf,1,sg,m,3.o,sg.o,m.o
 -flex: <0>ma..a.nowola//<0>ma..a.waynola
  gramm: ipf,1,sg,m,3.o,sg.o,f.o
 -flex: <0>ma..a.nowolox//<0>ma..a.waynolux
  gramm: ipf,1,sg,m,2.o,sg.o,m.o
 -flex: <0>ma..a.nowoləx//<0>ma..a.waynolax
  gramm: ipf,1,sg,m,2.o,sg.o,f.o
 -flex: <0>ma..a.nowoli//<0>ma..a.waynoli
  gramm: ipf,1,sg,m,1.o,sg.o
 -flex: <0>ma..a.nowolən//<0>ma..a.nowulle//<0>ma..a.waynanne
  gramm: ipf,1,sg,m,3.o,pl.o
 -flex: <0>ma..a.nowolxu//<0>ma..a.waynanxu
  gramm: ipf,1,sg,m,2.o,pl.o
 -flex: <0>ma..a.nowolan//<0>ma..a.waynolan
  gramm: ipf,1,sg,m,1.o,pl.o  
 -flex: <0>ma..ə.onowole//<0>ma..ə.anwole//<0>ma.a..owaynole//<0>ma.ə..owaynole//<0>ma...owaynole//<0>ma...onowole//<0>ma...anwole
  gramm: ipf,1,sg,f,3.o,sg.o,m.o
 -flex: <0>ma..ə.onowola//<0>ma..ə.anwola//<0>ma.a..owaynola//<0>ma.ə..owaynola//<0>ma...owaynola//<0>ma...onowola//<0>ma...anwola
  gramm: ipf,1,sg,f,3.o,sg.o,f.o
 -flex: <0>ma..ə.onowolox//<0>ma..ə.anwolox//<0>ma.a..owaynolux//<0>ma.ə..owaynolux//<0>ma...owaynolux//<0>ma...onowolox//<0>ma...anwolox
  gramm: ipf,1,sg,f,2.o,sg.o,m.o
 -flex: <0>ma..ə.onowoləx//<0>ma..ə.anwoləx//<0>ma.a..owaynolax//<0>ma.ə..owaynolax//<0>ma...owaynolax//<0>ma...onowoləx//<0>ma...anwoləx
  gramm: ipf,1,sg,f,2.o,sg.o,f.o
 -flex: <0>ma..ə.onowoli//<0>ma..ə.anwoli//<0>ma.a..owaynoli//<0>ma.ə..owaynoli//<0>ma...owaynoli//<0>ma...onowoli//<0>ma...anwoli
  gramm: ipf,1,sg,f,1.o,sg.o
 -flex: <0>ma..ə.onowolən//<0>ma..ə.anwolən//<0>ma..ə.onowulle//<0>ma..ə.anwulle//<0>ma.a..owaynanne//<0>ma.ə..owaynanne//<0>ma...owaynanne//<0>ma...onowolən//<0>ma...anwolən//<0>ma...onowulle//<0>ma...anwulle
  gramm: ipf,1,sg,f,3.o,pl.o
 -flex: <0>ma..ə.onowolxu//<0>ma..ə.anwolxu//<0>ma.a..owaynanxu//<0>ma.ə..owaynanxu//<0>ma...owaynanxu//<0>ma...onowolxu//<0>ma...anwolxu
  gramm: ipf,1,sg,f,2.o,pl.o
 -flex: <0>ma..ə.onowolan//<0>ma..ə.anwolan//<0>ma.a..owaynolan//<0>ma.ə..owaynolan//<0>ma...owaynolan//<0>ma...onowolan//<0>ma...anwolan
  gramm: ipf,1,sg,f,1.o,pl.o  
 -flex: <0>ma..ə.iwole//<0>ma.a..iwayle//<0>ma.ə..iwayle//<0>ma...iwayle//<0>ma...iwole
  gramm: ipf,3,pl,3.o,sg.o,m.o
 -flex: <0>ma..ə.iwola//<0>ma.a..iwayla//<0>ma.ə..iwayla//<0>ma...iwayla//<0>ma...iwola
  gramm: ipf,3,pl,3.o,sg.o,f.o
 -flex: <0>ma..ə.iwolox//<0>ma.a..iwaylux//<0>ma.ə..iwaylux//<0>ma...iwaylux//<0>ma...iwolox
  gramm: ipf,3,pl,2.o,sg.o,m.o
 -flex: <0>ma..ə.iwoləx//<0>ma.a..iwaylax//<0>ma.ə..iwaylax//<0>ma...iwaylax//<0>ma...iwoləx
  gramm: ipf,3,pl,2.o,sg.o,f.o
 -flex: <0>ma..ə.iwoli//<0>ma.a..iwayli//<0>ma.ə..iwayli//<0>ma...iwayli//<0>ma...iwoli
  gramm: ipf,3,pl,1.o,sg.o
 -flex: <0>ma..ə.iwolən//<0>ma..ə.iwunne//<0>ma.a..iwanne//<0>ma.ə..iwanne//<0>ma...iwanne//<0>ma...iwolən//<0>ma...iwunne
  gramm: ipf,3,pl,3.o,pl.o
 -flex: <0>ma..ə.iwolxu//<0>ma.a..iwanxu//<0>ma.ə..iwanxu//<0>ma...iwanxu//<0>ma...iwolxu
  gramm: ipf,3,pl,2.o,pl.o
 -flex: <0>ma..ə.iwolan//<0>ma.a..iwaylan//<0>ma.ə..iwaylan//<0>ma...iwaylan//<0>ma...iwolan
  gramm: ipf,3,pl,1.o,pl.o  
 -flex: <0>ma..ə.ituwole//<0>ma.a..utuwayle//<0>ma.ə..utuwayle//<0>ma...utuwayle//<0>ma...ituwole
  gramm: ipf,2,pl,3.o,sg.o,m.o
 -flex: <0>ma..ə.ituwola//<0>ma.a..utuwayla//<0>ma.ə..utuwayla//<0>ma...utuwayla//<0>ma...ituwola
  gramm: ipf,2,pl,3.o,sg.o,f.o
 -flex: <0>ma..ə.ituwoli//<0>ma.a..utuwayli//<0>ma.ə..utuwayli//<0>ma...utuwayli//<0>ma...ituwoli
  gramm: ipf,2,pl,1.o,sg.o
 -flex: <0>ma..ə.ituwolən//<0>ma.a..utuwanne//<0>ma.ə..utuwanne//<0>ma...utuwanne//<0>ma.a..utunwanne//<0>ma.ə..utunwanne//<0>ma...utunwanne//<0>ma...ituwolən
  gramm: ipf,2,pl,3.o,pl.o
 -flex: <0>ma..ə.ituwolxu//<0>ma.a..utuwanxu//<0>ma.ə..utuwanxu//<0>ma...utuwanxu//<0>ma.a..utunwanxu//<0>ma.ə..utunwanxu//<0>ma...utunwanxu//<0>ma...ituwolxu/
  gramm: ipf,2,pl,2.o,pl.o
 -flex: <0>ma..ə.ituwolan//<0>ma.a..utuwaylan//<0>ma.ə..utuwaylan//<0>ma...utuwaylan//<0>ma.a..utunwaylan//<0>ma.ə..utunwaylan//<0>ma...utunwaylan//<0>ma...ituwolan
  gramm: ipf,2,pl,1.o,pl.o  
 -flex: <0>ma..ə.inawole//<0>ma.a..iwaynale//<0>ma.ə..iwaynale//<0>ma...iwaynale//<0>ma...inawole
  gramm: ipf,1,pl,3.o,sg.o,m.o
 -flex: <0>ma..ə.inawola//<0>ma.a..iwaynala//<0>ma.ə..iwaynala//<0>ma...iwaynala//<0>ma...inawola
  gramm: ipf,1,pl,3.o,sg.o,f.o
 -flex: <0>ma..ə.inawolox//<0>ma.a..iwaynalux//<0>ma.ə..iwaynalux//<0>ma...iwaynalux//<0>ma...inawolox
  gramm: ipf,1,pl,2.o,sg.o,m.o
 -flex: <0>ma..ə.inawoləx//<0>ma.a..iwaynalax//<0>ma.ə..iwaynalax//<0>ma...iwaynalax//<0>ma...inawoləx
  gramm: ipf,1,pl,2.o,sg.o,f.o
 -flex: <0>ma..ə.inawoli//<0>ma.a..iwaynali//<0>ma.ə..iwaynali//<0>ma...iwaynali//<0>ma...inawoli
  gramm: ipf,1,pl,1.o,sg.o
 -flex: <0>ma..ə.inawolən//<0>ma..ə.inawulle//<0>ma.a..iwaynanne//<0>ma.ə..iwaynanne//<0>ma...iwaynanne//<0>ma...inawolən//<0>ma...inawulle
  gramm: ipf,1,pl,3.o,pl.o
 -flex: <0>ma..ə.inawolxu//<0>ma.a..iwaynanxu//<0>ma.ə..iwaynanxu//<0>ma...iwaynanxu//<0>ma...inawolxu
  gramm: ipf,1,pl,2.o,pl.o
 -flex: <0>ma..ə.inawolan//<0>ma.a..iwaynalan//<0>ma.ə..iwaynalan//<0>ma...iwaynalan//<0>ma...inawolan
  gramm: ipf,1,pl,1.o,pl.o 
  
 # Imperative
 -flex: <0><.>ma..ə.//<0><.>a..ə.//<0><.>a..a.//<0><.>ma..a.
  gramm: imv,sg
 -flex: <0><.>ma..e.u//<0><.>a..e.u
  gramm: imv, pl 
  
 # Imperative + obj./dat. suffixes
 -flex: <0><.>ma..e.e//<0><.>a..e.e
  gramm: imv,sg,3.o,sg.o,m.o
 -flex: <0><.>ma..e.a//<0><.>a..e.a
  gramm: imv,sg,3.o,sg.o,f.o
 -flex: <0><.>ma..e.ən//<0><.>a..e.ən//<0><.>ma..e.ene//<0><.>a..e.ene
  gramm: imv,sg,3.o,pl.o
 -flex: <0><.>ma..a.li//<0><.>a..a.li
  gramm: imv,sg,1.o,sg.o
 -flex: <0><.>ma..a.lan//<0><.>a..a.lan
  gramm: imv,sg,1.o,pl.o
 -flex: <0><.>ma..e.ulle//<0><.>a..e.ulle
  gramm: imv,pl,3.o,sg.o,m.o
 -flex: <0><.>ma..e.ulla//<0><.>a..e.ulla
  gramm: imv,pl,3.o,sg.o,f.o
 -flex: <0><.>ma..e.unne//<0><.>a..e.unne
  gramm: imv,pl,3.o,pl.o
 -flex: <0><.>ma..e.ulli//<0><.>a..e.ulli
  gramm: imv,pl,1.o,sg.o
 -flex: <0><.>ma..e.ullan//<0><.>a..e.ullan
  gramm: imv,pl,1.o,pl.o
  
-paradigm: V_IIIp

 # Preterite
 -flex: <0><.>mma..ə.//<0><.>ma..ə.//<0><.>mta..ə.//<0><.>mta..a.
  gramm: pass,pst_stem,3,sg,m
  paradigm: vb_prefix_perf
 -flex: <0><.>mma..i.o//<0><.>ma..i.o//<0><.>mta.a..o//<0><.>mta...o
  gramm: pass,pst_stem,3,sg,f
  paradigm: vb_prefix_perf
 -flex: <0><.>mma..i.ət//<0><.>ma..i.ət//<0><.>mta.a..at
  gramm: pass,pst_stem,2,sg
  paradigm: vb_prefix_perf
 -flex: <0><.>mta.a..at//<0><.>mta...at
  gramm: pass,pst_stem,2,sg,f
  paradigm: vb_prefix_perf
 -flex: <0><.>mta.a..ət//<0><.>mta...ət
  gramm: pass,pst_stem,2,sg,m  
  paradigm: vb_prefix_perf
 -flex: <0><.>ma..a.no//<0><.>mta..a.no
  gramm: pass,pst_stem,1,sg,m
  paradigm: vb_prefix_perf
 -flex: <0><.>mma..i.ono//<0><.>ma..i.ono//<0><.>mta.a..ono//<0><.>mta...ono
  gramm: pass,pst_stem,1,sg,f
  paradigm: vb_prefix_perf
 -flex: <0><.>mma..i.i//<0><.>ma..i.i//<0><.>mta.a..i//<0><.>mta...i
  gramm: pass,pst_stem,3,pl
  paradigm: vb_prefix_perf
 -flex: <0><.>ma..i.itu//<0><.>ma..i.utu//<0><.>mta.a..utu//<0><.>mta...utu
  gramm: pass,pst_stem,2,pl
  paradigm: vb_prefix_perf
 -flex: <0><.>ma..i.ina//<0><.>mta.a..ina//<0><.>mta...ina
  gramm: pass,pst_stem,1,pl
  paradigm: vb_prefix_perf
  
 # Pluperfect
 -flex: <0>mma..a.wo//<0>ma..a.wo//<0>ma..a.wa//<0>mta..a.wa
  gramm: pass,plpf,3,sg,m
 -flex: <0>mma..i.owa//<0>ma..i.owa//<0>mta.a..owa//<0>mta...owa
  gramm: pass,plpf,3,sg,f
 -flex: <0>mma..i.atwo//<0>ma..i.atwo//<0>ma..i.atwa//<0>mta.a..atwa
  gramm: pass,plpf,2,sg
 -flex: <0>mta.a..atwa//<0>mta...atwa
  gramm: pass,plpf,2,sg,f
 -flex: <0>mta.a..ətwa//<0>mta...ətwa
  gramm: pass,plpf,2,sg,m  
 -flex: <0>ma..a.nowo//<0>ma..a.wayno//<0>mta..a.wayno
  gramm: pass,plpf,1,sg,m
 -flex: <0>mma..i.onowo//<0>ma..i.onowo//<0>ma..i.owayno//<0>mta.a..owayno//<0>mta...owayno
  gramm: pass,plpf,1,sg,f
 -flex: <0>mma..i.iwo//<0>ma..i.iwo//<0>ma..i.iwa//<0>mta.a..iwa//<0>mta...iwa
  gramm: pass,plpf,3,pl
 -flex: <0>ma..i.ituwo//<0>ma..i.utuwa//<0>mta.a..utuwa//<0>mta...utuwa
  gramm: pass,plpf,2,pl
 -flex: <0>ma..i.inawo//<0>ma..i.iwayna//<0>mta.a..iwayna//<0>mta...iwayna
  gramm: pass,plpf,1,pl
  
 # Present
 -flex: <0><.>mita..ə.//<0><.>mita..a.
  gramm: pass,prs_stem,3,sg,m
  paradigm: vb_prefix_pres_fut
 -flex: <0><.>mita..ə.o//<0><.>mita.ə..o//<0><.>mita.a..o//<0><.>mita...o
  gramm: pass,prs_stem,3,sg,f
  paradigm: vb_prefix_pres_fut
 -flex: <0><.>mita..ə.ət//<0><.>mita.ə..at//<0><.>mita.a..at
  gramm: pass,prs_stem,2,sg
  paradigm: vb_prefix_pres_fut
 -flex: <0><.>mita.a..at//<0><.>mita...at
  gramm: pass,prs_stem,2,sg,f
  paradigm: vb_prefix_pres_fut
 -flex: <0><.>mita.a..ət//<0><.>mita...ət
  gramm: pass,prs_stem,2,sg,m  
  paradigm: vb_prefix_pres_fut
 -flex: <0><.>mita..a.no
  gramm: pass,prs_stem,1,sg,m
  paradigm: vb_prefix_pres_fut
 -flex: <0><.>mita..ə.ono//<0><.>mita.ə..ono//<0><.>mita.a..ono//<0><.>mita...ono
  gramm: pass,prs_stem,1,sg,f
  paradigm: vb_prefix_pres_fut
 -flex: <0><.>mita..ə.i//<0><.>mita.ə..i//<0><.>mita.a..i//<0><.>mita...i
  gramm: pass,prs_stem,3,pl
  paradigm: vb_prefix_pres_fut
 -flex: <0><.>mita..ə.itu//<0><.>mita.ə..utu//<0><.>mita.a..utu//<0><.>mita...utu
  gramm: pass,prs_stem,2,pl
  paradigm: vb_prefix_pres_fut
 -flex: <0><.>mita..ə.ina//<0><.>mita.ə..ina//<0><.>mita.a..ina//<0><.>mita...ina
  gramm: pass,prs_stem,1,pl
  paradigm: vb_prefix_pres_fut
  
 # Imperfect
 -flex: <0><.>mita..a.wo//<0><.>mita..a.wa
  gramm: pass,ipf,3,sg,m
  paradigm: vb_prefix_pres_fut
 -flex: <0><.>mita..ə.owa//<0><.>mita.ə..owa//<0><.>mita.a..owa//<0><.>mita...owa
  gramm: pass,ipf,3,sg,f
  paradigm: vb_prefix_pres_fut
 -flex: <0><.>mita..ə.atwo//<0><.>mita.ə..atwa//<0><.>mita.a..atwa
  gramm: pass,ipf,2,sg
  paradigm: vb_prefix_pres_fut
 -flex: <0><.>mita.a..atwa//<0><.>mita...atwa
  gramm: pass,ipf,2,sg,f
  paradigm: vb_prefix_pres_fut
 -flex: <0><.>mita.a..ətwa//<0><.>mita...ətwa
  gramm: pass,ipf,2,sg,m  
  paradigm: vb_prefix_pres_fut
 -flex: <0><.>mita..a.nowo//<0><.>mita..a.wayno
  gramm: pass,ipf,1,sg,m
  paradigm: vb_prefix_pres_fut
 -flex: <0><.>mita..ə.onowo//<0><.>mita..ə.anwo//<0><.>mita.ə..owayno//<0><.>mita.a..owayno//<0><.>mita...owayno
  gramm: pass,ipf,1,sg,f
  paradigm: vb_prefix_pres_fut
 -flex: <0><.>mita..ə.iwo//<0><.>mita.ə..iwa//<0><.>mita.a..iwa//<0><.>mita...iwa
  gramm: pass,ipf,3,pl
  paradigm: vb_prefix_pres_fut
 -flex: <0><.>mita..ə.ituwo//<0><.>mita.ə..utuwa//<0><.>mita.a..utuwa//<0><.>mita...utuwa
  gramm: pass,ipf,2,pl
  paradigm: vb_prefix_pres_fut
 -flex: <0><.>mita..ə.inawo//<0><.>mita.ə..iwayna//<0><.>mita.a..iwayna//<0><.>mita...iwayna
  gramm: pass,ipf,1,pl   
  paradigm: vb_prefix_pres_fut

 # Passive participle
 -flex: <0>mma..ə.o//<0>ma.ə..o//<0>ma.a..o//<0>ma...o
  gramm: pass,pt,sg,m
 -flex: <0>ma..a.to
  gramm: pass,pt,sg,f
 -flex: <0>mma..ə.e//<0>ma.ə..e//<0>ma.a..e//<0>ma...e
  gramm: pass,pt,pl

-paradigm: N_POSS_1
# Possessive suffixes of the limited series
 -flex: .i
  gramm: poss,1,sg
 -flex: .ux//.ox
  gramm: poss,2,sg,m
 -flex: .ax//.əx
  gramm: poss,2,sg,f
 -flex: .e
  gramm: poss,3,sg,m
 -flex: .a
  gramm: poss,3,sg,f
 -flex: .an//.ayna
  gramm: poss,1,pl
 -flex: .ayxu
  gramm: poss,2,pl
 -flex: .ayye
  gramm: poss,3,pl

-paradigm: N_POSS_2
 -flex: .ayḏi
  gramm: poss,1,sg
 -flex: .ayḏux//.ayḏox
  gramm: poss,2,sg,m
 -flex: .ayḏax//.ayḏəx
  gramm: poss,2,sg,f
 -flex: .ayḏe
  gramm: poss,3,sg,m
 -flex: .ayḏa
  gramm: poss,3,sg,f
 -flex: .ayḏan
  gramm: poss,1,pl
 -flex: .aṯxu
  gramm: poss,2,pl
 -flex: .aṯṯe
  gramm: poss,3,pl

-paradigm: NOUN_DEM_PRN_NEAR
# nouns with attached pronouns
 -flex: .ano
  gramm: dem_prn_near,m
 -flex: .aṯe//.aṯi
  gramm: dem_prn_near,f
 -flex: .ani
  gramm: dem_prn_near,pl

-paradigm: NOUN_DEM_PRN_FAR
 -flex: .awo
  gramm: dem_prn_far,m
 -flex: .ayo
  gramm: dem_prn_far,f
 -flex: .anək
  gramm: dem_prn_far,pl

-paradigm: kul
 -flex: <0>.
  gramm: 
 -flex: <0>.i
  gramm: 1,sg
 -flex: <0>.ux//<0>.ox
  gramm: 2,sg,m
 -flex: <0>.ax//<0>.əx
  gramm: 2,sg,f
 -flex: <0>.e
  gramm: 3,sg,m
 -flex: <0>.a
  gramm: 3,sg,f
 -flex: <0>.an//<0>.ayna
  gramm: 1,pl
 -flex: <0>.xu
  gramm: 2,pl
 -flex: <0>.le
  gramm: 3,pl



-paradigm: vb_prefix_pres_fut
 -flex: .
  gramm: subj
 -flex: k.
  gramm: prs
 -flex: ko.
  gramm: prs
 -flex: kə.
  gramm: prs
 -flex: gə.
  gramm: fut
 -flex: gd.
  gramm: fut
 -flex: gəd.
  gramm: fut
 -flex: g.
  gramm: fut

-paradigm: vb_prefix_perf
 -flex: .
  gramm: pret
 -flex: ko.
  gramm: pf
 -flex: kə.
  gramm: pf
 -flex: k.
  gramm: pf
 -flex: g.
  gramm: pf
 -flex: gə.
  gramm: pf

-paradigm: PREP_1
 -flex: <2>.
  gramm: 
 -flex: <0>e.i//<2>.əno//<2>.uno//<2>.i
  gramm: 1,sg
 -flex: <0>e.ux//<0>e.ox//<2>.uxat//<2>.oxat//<2>.ux//<2>.ox
  gramm: 2,sg,m
 -flex: <0>e.ax//<0>e.əx//<2>.əxat//<2>.ex//<2>.əx
  gramm: 2,sg,f
 -flex: <0>e.e//<2>.uwe
  gramm: 3,sg,m
 -flex: <0>e.a//<2>.iya//<2>.a
  gramm: 3,sg,f
 -flex: <0>e.an//<0>e.ayna//<2>.an
  gramm: 1,pl
 -flex: <0>a.xu//<2>.uxatu//<2>.əxatu//<2>.axu//<2>.xu
  gramm: 2,pl
 -flex: <0>e.ayye//<1>a.e//<2>.ənne//<2>.ən
  gramm: 3,pl

  # Definite article
 -flex: <2>.<.>
  gramm:
  paradigm: def_art_1

-paradigm: PREP_me
 -flex: <0>.//<1>.//<2>.
  gramm:
 -flex: <3>.i//<5>.i
  gramm: 1,sg
 -flex: <3>.ux//<3>.ox//<5>.ux//<5>.ox
  gramm: 2,sg,m
 -flex: <3>.ax//<3>.əx//<5>.ax//<5>.əx
  gramm: 2,sg,f
 -flex: <3>.e//<5>.e
  gramm: 3,sg,m
 -flex: <3>.a//<5>.a
  gramm: 3,sg,f
 -flex: <3>.an//<3>.ayna//<4>.an//<4>.ayna//<5>.an//<5>.ayna
  gramm: 1,pl
 -flex: <3>.ayxu//<5>.ayxu//<4>.ayxu//<4>.xu
  gramm: 2,pl
 -flex: <3>.ayye//<5>.ayye//<4>.ayye//<4>.ne
  gramm: 3,pl

 # Definite article
 -flex: <2>.<.>
  gramm:
  paradigm: def_art_1

-paradigm: PREP_se
 -flex: <0>.//<1>.//<2>.
  gramm:
 -flex: <3>.i
  gramm: 1,sg
 -flex: <3>.ux//<3>.ox
  gramm: 2,sg,m
 -flex: <3>.ax//<3>.əx
  gramm: 2,sg,f
 -flex: <3>.e
  gramm: 3,sg,m
 -flex: <3>.a
  gramm: 3,sg,f
 -flex: <3>.an//<3>.ayna
  gramm: 1,pl
 -flex: <3>.ayxu//<4>.xu
  gramm: 2,pl
 -flex: <3>.ayye//<4>.te

 # Definite article
 -flex: <2>.<.>
  gramm:
  paradigm: def_art_1

-paradigm: PREP_3
 -flex: <0>.
  gramm: 
 -flex: <0>.i
  gramm: 1,sg
 -flex: <0>.ux//<0>.ox
  gramm: 2,sg,m
 -flex: <0>.ax//<0>.əx
  gramm: 2,sg,f
 -flex: <0>.e
  gramm: 3,sg,m
 -flex: <0>.a
  gramm: 3,sg,f
 -flex: <0>.an//<0>.ayna
  gramm: 1,pl
 -flex: <0>.ayxu
  gramm: 2,pl
 -flex: <0>.ayye
  gramm: 3,pl

-paradigm: PREP_bayn
 -flex: <0>.//<1>.//<2>.
  gramm:
 -flex: <3>.i
  gramm: 1,sg
 -flex: <3>.ux//<3>.ox
  gramm: 2,sg,m
 -flex: <3>.e
  gramm: 3,sg,m
 -flex: <3>.a
  gramm: 3,sg,f
 -flex: <3>.an//<3>.ayna
  gramm: 1,pl
 -flex: <3>.ayxu//<0>.aṯxu
  gramm: 2,pl
 -flex: <3>.ayye//<0>.aṯṯe
  gramm: 3,pl

-paradigm: PREP_xud
 -flex: <0>.
  gramm:
 -flex: <1>.i//<2>.i//<3>.i
  gramm: 1,sg
 -flex: <1>.ux//<1>.ox//<2>.ux//<2>.ox//<3>.ux//<3>.ox
  gramm: 2,sg,m
 -flex: <1>.ax//<1>.əx//<2>.ax//<2>.əx//<3>.ax//<3>.əx
  gramm: 2,sg,f
 -flex: <1>.e//<2>.e//<3>.e
  gramm: 3,sg,m
 -flex: <1>.a//<2>.a//<3>.a
  gramm: 3,sg,f
 -flex: <1>.an//<1>.ayna//<2>.an//<2>.ayna//<3>.an//<3>.ayna
  gramm: 1,pl
 -flex: <1>.ayxu//<2>.ayxu//<3>.ayxu
  gramm: 2,pl
 -flex: <1>.ayye//<2>.ayye//<3>.ayye
  gramm: 3,pl

  # Definite article
 -flex: <4>.<.>
  gramm:
  paradigm: def_art_1



-paradigm: to_say

# Bare form
 -flex: <0><.>.o.a.no//<0><.>.u.a.no//<0><.>.ə.a.no//<2><.>.o.a.no//<2><.>.u.a.no//<2><.>.ə.a.no
  gramm: prs_stem,1,sg,m
  paradigm: vb_prefix_pres_fut
 -flex: <1><.>.ə.ono//<1><.>.u.ono
  gramm: prs_stem,1,sg,f
  paradigm: vb_prefix_pres_fut
 -flex: <1><.>.ə.at//<1>.u.at
  gramm: prs_stem,2,sg
  paradigm: vb_prefix_pres_fut
 -flex: <1><.>.ə.ət//<1>.u.ət
  gramm: prs_stem,2,sg,m
  paradigm: vb_prefix_pres_fut
 -flex: <0><.>.o.ə.
  gramm: prs_stem,3,sg,m
  paradigm: vb_prefix_pres_fut
 -flex: <1><.>.ə.o//<1><.>.u.o
  gramm: prs_stem,3,sg,f
  paradigm: vb_prefix_pres_fut
 -flex: <1><.>.ə.ina//<1><.>.u.ina
  gramm: prs_stem,1,pl
  paradigm: vb_prefix_pres_fut
 -flex: <1><.>.ə.utu//<1><.>.ə.itu//<1><.>.u.utu//<1><.>.u.itu
  gramm: prs_stem,2,pl
  paradigm: vb_prefix_pres_fut
 -flex: <1><.>.ə.i//<1><.>.u.i
  gramm: prs_stem,3,pl
  paradigm: vb_prefix_pres_fut

# Bare form + suffixes
 # 1st person sgm bare + suffixes
 -flex: <0><.>.o.a.nolux//<0><.>.o.a.nux//<2><.>.o.a.nolux//<2><.>.o.a.nux//<0><.>.o.a.nolox//<0><.>.o.a.nox//<2><.>.o.a.nolox//<2><.>.o.a.nox//<0><.>.u.a.nolox//<0><.>.u.a.nox//<0><.>.ə.a.nolox//<0><.>.ə.a.nox//<2><.>.u.a.nolox//<2><.>.u.a.nox//<2><.>.ə.a.nolox//<2><.>.ə.a.nox
 gramm: prs_stem,1,sg,m,2.o,sg.o,m.o
  paradigm: vb_prefix_pres_fut
 -flex: <0><.>.o.anolax//<0><.>.o.a.nax//<2><.>.o.a.nolax//<2><.>.o.a.nax//<0><.>.o.a.noləx//<0><.>.o.a.nəx//<2><.>.o.a.noləx//<2><.>.o.a.nəx//<0><.>.u.a.noləx//<0><.>.u.a.nəx//<0><.>.ə.a.noləx//<0><.>.ə.a.nəx//<2><.>.u.a.noləx//<2><.>.u.a.nəx//<2><.>.ə.a.noləx//<2><.>.ə.a.nəx
  gramm: prs_stem,1,sg,m,2.o,sg.o,f.o
  paradigm: vb_prefix_pres_fut
 -flex: <0><.>.o.a.nole//<0><.>.o.a.ne//<2><.>.o.a.nole//<2><.>.o.a.ne//<0><.>.u.a.nole//<0><.>.u.a.ne//<2><.>.u.a.nole//<2><.>.u.a.ne//<0><.>.ə.a.nole//<0><.>.ə.a.ne//<2><.>.ə.a.nole//<2><.>.ə.a.ne
  gramm: prs_stem,1,sg,m,3.o,sg.o,m.o
  paradigm: vb_prefix_pres_fut
 -flex: <0><.>.o.a.nola//<0><.>.o.a.na//<2><.>.o.a.nola//<2><.>.o.a.na//<0><.>.u.a.nola//<0><.>.u.a.na//<2><.>.u.a.nola//<2><.>.u.a.na//<0><.>.ə.a.nola//<0><.>.ə.a.na//<2><.>.ə.a.nola//<2><.>.ə.a.na
  gramm: prs_stem,1,sg,m,3.o,sg.o,f.o
  paradigm: vb_prefix_pres_fut
 -flex: <0><.>.o.a.nanxu//<0><.>.o.a.nuxxu//<2><.>.o.a.nanxu//<2><.>.o.a.nuxxu//<0><.>.u.a.nanxu//<0><.>.u.a.nuxxu//<2><.>.u.a.nanxu//<2><.>.u.a.nuxxu//<0><.>.ə.a.nanxu//<0><.>.ə.a.nuxxu//<2><.>.ə.a.nanxu//<2><.>.ə.a.nuxxu
  gramm: prs_stem,1,sg,m,2.o,pl.o
  paradigm: vb_prefix_pres_fut
 -flex: <0><.>.o.a.nanne//<2><.>.o.a.nanne//<0><.>.u.a.nanne//<2><.>.u.a.nanne//<0><.>.ə.a.nanne//<2><.>.ə.a.nanne//<0><.>.u.a.nolən//<2><.>.u.a.nolən//<0><.>.ə.a.nolən//<2><.>.ə.a.nolən
  gramm: prs_stem,1,sg,m,3.o,pl.o
  paradigm: vb_prefix_pres_fut
 
 # 1st person sgf bare + suffixes
 -flex: <1><.>.ə.allux//<1><.>.ə.allox//<1><.>.u.allux//<1><.>.u.allox
  gramm: prs_stem,1,sg,f,2.o,sg.o,m.o
  paradigm: vb_prefix_pres_fut
 -flex: <1><.>.ə.allax//<1><.>.ə.alləx//<1><.>.u.allax//<1><.>.u.alləx
  gramm: prs_stem,1,sg,f,2.o,sg.o,f.o
  paradigm: vb_prefix_pres_fut
 -flex: <1><.>.ə.alle//<1><.>.u.alle
  gramm: prs_stem,1,sg,f,3.o,sg.o,m.o
  paradigm: vb_prefix_pres_fut
 -flex: <1><.>.ə.alla//<1><.>.u.alla
  gramm: prs_stem,1,sg,f,3.o,sg.o,f.o
  paradigm: vb_prefix_pres_fut
 -flex: <1><.>.ə.alxu//<1><.>.ə.axxu//<1><.>.u.alxu//<1><.>.u.axxu
  gramm: prs_stem,1,sg,f,2.o,pl.o
  paradigm: vb_prefix_pres_fut
 -flex: <1><.>.ə.anne//<1><.>.u.anne
  gramm: prs_stem,1,sg,f,3.o,pl.o
  paradigm: vb_prefix_pres_fut

 # 2nd person bare + suffixes
 -flex: <1><.>.ə.atli//<1><.>.u.atli
  gramm: prs_stem,2,sg,1.o,sg.o
  paradigm: vb_prefix_pres_fut
 -flex: <1><.>.ə.atle//<1><.>.u.atle
  gramm: prs_stem,2,sg,3.o,sg.o,m.o
  paradigm: vb_prefix_pres_fut
 -flex: <1><.>.ə.atla//<1><.>.u.atla
  gramm: prs_stem,2,sg,3.o,sg.o,f.o
  paradigm: vb_prefix_pres_fut
 -flex: <1><.>.ə.atlan//<1><.>.u.atlan
  gramm: prs_stem,2,sg,1.o,pl.o
  paradigm: vb_prefix_pres_fut
 -flex: <1><.>.ə.atte//<1><.>.u.atte
  gramm: prs_stem,2,sg,3.o,pl.o
  paradigm: vb_prefix_pres_fut
 
 # 2nd person masculin (Midən) bare form + suffixes
 -flex: <1><.>.ə.ətli//<1><.>.u.ətli
  gramm: prs_stem,2,sg,m,1.o,sg.o
  paradigm: vb_prefix_pres_fut
 -flex: <1><.>.ə.ətle//<1><.>.u.ətle
  gramm: prs_stem,2,sg,m,3.o,sg.o,m.o
  paradigm: vb_prefix_pres_fut
 -flex: <1><.>.ə.ətla//<1><.>.u.ətla
  gramm: prs_stem,2,sg,m,3.o,sg.o,f.o
  paradigm: vb_prefix_pres_fut
 -flex: <1><.>.ə.ətlan//<1><.>.u.ətlan
  gramm: prs_stem,2,sg,m,1.o,pl.o
  paradigm: vb_prefix_pres_fut
 -flex: <1><.>.ə.ətte//<1><.>.u.ətte
  gramm: prs_stem,2,sg,m,3.o,pl.o
  paradigm: vb_prefix_pres_fut

 # 3rd person sgm bare form + suffixes
 -flex: <0><.>.o.a.lux//<0><.>.u.a.lox//<0><.>.ə.a.lox//<4><.>.o.a.lux//<4><.>.u.a.lox//<4><.>.ə.a.lox
  gramm: prs_stem,3,sg,m,2.o,sg.o,m.o
  paradigm: vb_prefix_pres_fut
 -flex: <0><.>.o.a.lax//<0><.>.u.a.ləx//<0><.>.ə.a.ləx//<4><.>.o.a.lax//<4><.>.u.a.ləx//<4><.>.ə.a.ləx
  gramm: prs_stem,3,sg,m,2.o,sg.o,f.o
  paradigm: vb_prefix_pres_fut
 -flex: <0><.>.o.a.le//<0><.>.u.a.le//<0><.>.ə.a.le//<4><.>.o.a.le//<4><.>.u.a.le//<4><.>.ə.a.le
  gramm: prs_stem,3,sg,m,3.o,sg.o,m.o
  paradigm: vb_prefix_pres_fut
 -flex: <0><.>.o.a.la//<0><.>.u.a.la//<0><.>.ə.a.la//<4><.>.o.a.le//<4><.>.u.a.le//<4><.>.ə.a.le
  gramm: prs_stem,3,sg,m,3.o,sg.o,f.o
  paradigm: vb_prefix_pres_fut
 -flex: <0><.>.o.a.lan//<0><.>.u.a.lan//<0><.>.ə.a.lan//<4><.>.o.a.lan//<4><.>.u.a.lan//<4><.>.ə.a.lan
  gramm: prs_stem,3,sg,m,1.o,pl.o
  paradigm: vb_prefix_pres_fut
 -flex: <0><.>.o.a.xu//<0><.>.u.a.xu//<0><.>.ə.a.xu
  gramm: prs_stem,3,sg,m,2.o,pl.o
  paradigm: vb_prefix_pres_fut
 -flex: <0><.>.o.a.re//<0><.>.u.a.re//<0><.>.ə.a.re
  gramm: prs_stem,3,sg,m,3.o,pl.o
  paradigm: vb_prefix_pres_fut
 
 # 3rd person sgf bare + suffixes
 -flex: <1><.>.ə.oli//<1><.>.u.oli
  gramm: prs_stem,3,sg,f,1.o,sg.o
  paradigm: vb_prefix_pres_fut
 -flex: <1><.>.ə.olux//<1><.>.ə.olox//<1><.>.u.olux//<1><.>.u.olox
  gramm: prs_stem,3,sg,f,2.o,sg.o,m.o
  paradigm: vb_prefix_pres_fut
 -flex: <1><.>.ə.olax//<1><.>.ə.oləx//<1><.>.u.olax//<1><.>.u.oləx
  gramm: prs_stem,3,sg,f,2.o,sg.o,f.o
  paradigm: vb_prefix_pres_fut
 -flex: <1><.>.ə.ole//<1><.>.u.ole
  gramm: prs_stem,3,sg,f,3.o,sg.o,m.o
  paradigm: vb_prefix_pres_fut
 -flex: <1><.>.ə.ola//<1><.>.u.ola
  gramm: prs_stem,3,sg,f,3.o,sg.o,f.o
  paradigm: vb_prefix_pres_fut
 -flex: <1><.>.ə.olan//<1><.>.u.olan
  gramm: prs_stem,3,sg,f,1.o,pl.o
  paradigm: vb_prefix_pres_fut
 -flex: <1><.>.ə.alxu//<1><.>.u.alxu
  gramm: prs_stem,3,sg,f,2.o,pl.o
  paradigm: vb_prefix_pres_fut
 -flex: <1><.>.ə.alle//<1><.>.ə.ulle//<1><.>.u.alle//<1><.>.u.ulle
  gramm: prs_stem,3,sg,f,3.o,pl.o
  paradigm: vb_prefix_pres_fut
 
 # 1st person pl bare + suffixes
 -flex: <1><.>.ə.inalux//<1><.>.ə.inalox//<1><.>.u.inalux//<1><.>.u.inalox
  gramm: prs_stem,1,pl,2.o,sg.o,m.o
  paradigm: vb_prefix_pres_fut
 -flex: <1><.>.ə.inalax//<1><.>.ə.inaləx//<1><.>.u.inalax//<1><.>.u.inaləx
  gramm: prs_stem,1,pl,2.o,sg.o,f.o
  paradigm: vb_prefix_pres_fut
 -flex: <1><.>.ə.inale//<1><.>.u.inale
  gramm: prs_stem,1,pl,3.o,sg.o,m.o
  paradigm: vb_prefix_pres_fut
 -flex: <1><.>.ə.inala//<1><.>.u.inala
  gramm: prs_stem,1,pl,3.o,sg.o,f.o
  paradigm: vb_prefix_pres_fut
 -flex: <1><.>.ə.inanxu//<1><.>.ə.inalxu//<1><.>.u.inanxu//<1><.>.u.inalxu
  gramm: prs_stem,1,pl,2.o,pl.o
  paradigm: vb_prefix_pres_fut
 -flex: <1><.>.ə.inanne//<1><.>.u.inanne
  gramm: prs_stem,1,pl,3.o,pl.o
  paradigm: vb_prefix_pres_fut
 
 # 2nd person pl bare + suffixes
 -flex: <1><.>.ə.utəlli//<1><.>.ə.utli//<1><.>.ə.utuli//<1><.>.ə.itulli//<1><.>.u.utəlli//<1><.>.u.utli//<1><.>.u.utuli//<1><.>.u.itulli
  gramm: prs_stem,2,pl,1.o,sg.o
  paradigm: vb_prefix_pres_fut
 -flex: <1><.>.ə.utəllan//<1><.>.ə.utlan//<1><.>.ə.utulan//<1><.>.ə.itullan//<1><.>.u.utəllan//<1><.>.u.utlan//<1><.>.u.utulan//<1><.>.u.itullan
  gramm: prs_stem,2,pl,1.o,pl.o
  paradigm: vb_prefix_pres_fut
 -flex: <1><.>.ə.utəlle//<1><.>.ə.utle//<1><.>.ə.utule//<1><.>.ə.itulle//<1><.>.u.utəlle//<1><.>.u.utle//<1><.>.u.utule//<1><.>.u.itulle
  gramm: prs_stem,2,pl,3.o,sg.o,m.o
  paradigm: vb_prefix_pres_fut
 -flex: <1><.>.ə.utəlla//<1><.>.ə.utlan//<1><.>.ə.utula//<1><.>.ə.itulla//<1><.>.u.utəlla//<1><.>.u.utlan//<1><.>.u.utula//<1><.>.u.itulla
  gramm: prs_stem,2,pl,3.o,sg.o,f.o
  paradigm: vb_prefix_pres_fut
 -flex: <1><.>.ə.utənne//<1><.>.ə.itunne//<1><.>.u.utənne//<1><.>.u.itunne
  gramm: prs_stem,2,pl,3.o,pl.o
  paradigm: vb_prefix_pres_fut
 
 # 3rd person pl bare + suffixes
 -flex: <1><.>.ə.ili//<1><.>.u.ili
  gramm: prs_stem,3,pl,1.o,sg.o
  paradigm: vb_prefix_pres_fut
 -flex: <1><.>.ə.ilux//<1><.>.ə.ilox//<1><.>.u.ilux//<1><.>.u.ilox
  gramm: prs_stem,3,pl,2.o,sg.o,m.o
  paradigm: vb_prefix_pres_fut
 -flex: <1><.>.ə.ilax//<1><.>.ə.iləx//<1><.>.u.ilax//<1><.>.u.iləx
  gramm: prs_stem,3,pl,2.o,sg.o,f.o
  paradigm: vb_prefix_pres_fut
 -flex: <1><.>.ə.ile//<1><.>.u.ile
  gramm: prs_stem,3,pl,3.o,sg.o,m.o
  paradigm: vb_prefix_pres_fut
 -flex: <1><.>.ə.ila//<1><.>.u.ila
  gramm: prs_stem,3,pl,3.o,sg.o,f.o
  paradigm: vb_prefix_pres_fut
 -flex: <1><.>.ə.ənxu//<1><.>.u.ənxu
  gramm: prs_stem,3,pl,2.o,pl.o
  paradigm: vb_prefix_pres_fut
 -flex: <1><.>.ə.ənne//<1><.>.u.ənne
  gramm: prs_stem,3,pl,3.o,pl.o
  paradigm: vb_prefix_pres_fut
 

# Preterite
 -flex: <3><.>.ə.li//<4><.>.ə.li
  gramm: pst_stem,1,sg
  paradigm: vb_prefix_perf
 -flex: <3><.>.ə.lux//<3><.>.ə.lox//<4><.>.ə.lux//<4><.>.ə.lox
  gramm: pst_stem,2,sg,m
  paradigm: vb_prefix_perf
 -flex: <3>.ə.lax//<3><.>.ə.ləx//<4><.>.ə.lax//<4><.>.ə.ləx
  gramm: pst_stem,2,sg,f
  paradigm: vb_prefix_perf
 -flex: <3><.>.ə.le//<4><.>.ə.le
  gramm: pst_stem,3,sg,m
  paradigm: vb_prefix_perf
 -flex: <3><.>.ə.la//<4><.>.ə.la
  gramm: pst_stem,3,sg,f
  paradigm: vb_prefix_perf
 -flex: <3><.>.ə.lan//<4><.>.ə.lan
  gramm: pst_stem,1,pl
  paradigm: vb_prefix_perf
 -flex: <3><.>.ə.xu
  gramm: pst_stem,2,pl
  paradigm: vb_prefix_perf
 -flex: <3><.>.ə.re//<3><.>.ə.lən
  gramm: pst_stem,3,pl
  paradigm: vb_prefix_perf

# Preterite + suffixes

 # Preterite, 3fs inner ob
 -flex: <3><.>.i.oli//<3><.>.ə.oli
  gramm: pst_stem,1,sg,3.o,sg.o,f.o
  paradigm: vb_prefix_perf
 -flex: <3><.>.i.olux//<3><.>.ə.olox
  gramm: pst_stem,2,sg,m,3.o,sg.o,f.o
  paradigm: vb_prefix_perf
 -flex: <3><.>.i.olax//<3><.>.ə.oləx
  gramm: pst_stem,2,sg,f,3.o,sg.o,f.o
  paradigm: vb_prefix_perf
 -flex: <3><.>.i.ole//<3><.>.ə.ole
  gramm: pst_stem,3,sg,m,3.o,sg.o,f.o
  paradigm: vb_prefix_perf
 -flex: <3><.>.i.ola//<3><.>.ə.ola
  gramm: pst_stem,3,sg,f,3.o,sg.o,f.o
  paradigm: vb_prefix_perf
 -flex: <3><.>.i.olan//<3><.>.ə.olan
  gramm: pst_stem,1,pl,3.o,sg.o,f.o
  paradigm: vb_prefix_perf
 -flex: <3><.>.i.alxu//<3><.>.ə.alxu
  gramm: pst_stem,2,pl,3.o,sg.o,f.o
  paradigm: vb_prefix_perf
 -flex: <3><.>.i.alle//<3><.>.ə.alle//<3><.>.ə.ulle
  gramm: pst_stem,3,pl,3.o,sg.o,f.o
  paradigm: vb_prefix_perf
 
 # Preterite, 3pl inner ob
 -flex: <3><.>.i.ili//<3><.>.ə.ili
  gramm: pst_stem,1,sg,3.o,pl.o
  paradigm: vb_prefix_perf
 -flex: <3><.>.i.ilux//<3><.>.ə.ilox
  gramm: pst_stem,2,sg,m,3.o,pl.o
  paradigm: vb_prefix_perf
 -flex: <3><.>.i.ilax//<3><.>.ə.iləx
  gramm: pst_stem,2,sg,f,3.o,pl.o
  paradigm: vb_prefix_perf
 -flex: <3><.>.i.ile//<3><.>.ə.ile
  gramm: pst_stem,3,sg,m,3.o,pl.o
  paradigm: vb_prefix_perf
 -flex: <3><.>.i.ila//<3><.>.ə.ila
  gramm: pst_stem,3,sg,f,3.o,pl.o
  paradigm: vb_prefix_perf
 -flex: <3><.>.i.ilan//<3><.>.ə.ilan
  gramm: pst_stem,1,pl,3.o,pl.o
  paradigm: vb_prefix_perf
 -flex: <3><.>.i.ənxu//<3><.>.ə.ənxu
  gramm: pst_stem,2,pl,3.o,pl.o
  paradigm: vb_prefix_perf
 -flex: <3><.>.i.ənne//<3><.>.ə.ənne
  gramm: pst_stem,3,pl,3.o,pl.o
  paradigm: vb_prefix_perf

# Preterite with dative/accusative suffixes
 # 1st person sg + suffixes
 -flex: <3><.>.ə.lilux//<3><.>.ə.lilox//<4><.>.ə.lilux//<4><.>.ə.lilox
  gramm: pst_stem,1,sg,2.o,sg.o,m.o
  paradigm: vb_prefix_perf
 -flex: <3><.>.ə.lilax//<3><.>.ə.liləx//<4><.>.ə.lilax//<4><.>.ə.liləx
  gramm: pst_stem,1,sg,2.o,sg.o,f.o
  paradigm: vb_prefix_perf
 -flex: <3><.>.ə.lile//<4><.>.ə.lile
  gramm: pst_stem,1,sg,3.o,sg.o,m.o
  paradigm: vb_prefix_perf
 -flex: <3><.>.ə.lila//<4><.>.ə.lila
  gramm: pst_stem,1,sg,3.o,sg.o,f.o
  paradigm: vb_prefix_perf
 -flex: <3><.>.ə.lilxu//<3><.>.ə.lilalxu//<4><.>.ə.lilxu//<4><.>.ə.lilalxu
  gramm: pst_stem,1,sg,2.o,pl.o
  paradigm: vb_prefix_perf
 -flex: <3><.>.ə.lilən//<3><.>.ə.lille//<3><.>.ə.lilalle//<4><.>.ə.lilən//<4><.>.ə.lille//<4><.>.ə.lilalle
  gramm: pst_stem,1,sg,3.o,pl.o
  paradigm: vb_prefix_perf

 # 2nd person sgm + suffixes
 -flex: <3><.>.ə.luxli//<3><.>.ə.loxli//<4><.>.ə.luxli//<4><.>.ə.loxli
  gramm: pst_stem,2,sg,m,1.o,sg.o
  paradigm: vb_prefix_perf
 -flex: <3><.>.ə.luxle//<3><.>.ə.loxle//<4><.>.ə.luxle//<4><.>.ə.loxle
  gramm: pst_stem,2,sg,m,3.o,sg.o,m.o
  paradigm: vb_prefix_perf
 -flex: <3><.>.ə.luxla//<3><.>.ə.loxla//<4><.>.ə.luxla//<4><.>.ə.loxla
  gramm: pst_stem,2,sg,m,3.o,sg.o,f.o
  paradigm: vb_prefix_perf
 -flex: <3><.>.ə.luxlan//<3><.>.ə.loxlan//<4><.>.ə.loxlan//<4><.>.ə.loxlan
  gramm: pst_stem,2,sg,m,1.o,pl.o
  paradigm: vb_prefix_perf
 -flex: <3><.>.ə.luxxe//<3><.>.ə.loxlən//<3><.>.ə.luxlalle//<4><.>.ə.luxxe//<4><.>.ə.loxlən//<4><.>.ə.luxlalle
  gramm: pst_stem,2,sg,m,3.o,pl.o
  paradigm: vb_prefix_perf
 
 # 2nd person sgf + suffixes
 -flex: <3><.>.ə.laxli//<3><.>.ə.ləxli//<4><.>.ə.laxli//<4><.>.ə.ləxli
  gramm: pst_stem,2,sg,f,1.o,sg.o
  paradigm: vb_prefix_perf
 -flex: <3><.>.ə.laxle//<3><.>.ə.ləxle//<4><.>.ə.laxle//<4><.>.ə.ləxle
  gramm: pst_stem,2,sg,f,3.o,sg.o,m.o
  paradigm: vb_prefix_perf
 -flex: <3><.>.ə.laxla//<3><.>.ə.ləxla//<4><.>.ə.laxla//<4><.>.ə.ləxla
  gramm: pst_stem,2,sg,f,3.o,sg.o,f.o
  paradigm: vb_prefix_perf
 -flex: <3><.>.ə.laxlan//<3><.>.ə.ləxlan//<4><.>.ə.ləxlan//<4><.>.ə.ləxlan
  gramm: pst_stem,2,sg,f,1.o,pl.o
  paradigm: vb_prefix_perf
 -flex: <3><.>.ə.laxxe//<3><.>.ə.ləxlən//<3><.>.ə.laxlalle//<4><.>.ə.laxxe//<4><.>.ə.ləxlən//<4><.>.ə.laxlalle
  gramm: pst_stem,2,sg,f,3.o,pl.o
  paradigm: vb_prefix_perf

 # 3rd person sgm + suffixes
 -flex: <3><.>.ə.leli//<4><.>.ə.leli
  gramm: pst_stem,3,sg,m,1.o,sg.o
  paradigm: vb_prefix_perf
 -flex: <3><.>.ə.lelux//<3><.>.ə.lelox//<4><.>.ə.lelux//<4><.>.ə.lelox
  gramm: pst_stem,3,sg,m,2.o,sg.o,m.o
  paradigm: vb_prefix_perf
 -flex: <3><.>.ə.lelax//<3><.>.ə.leləx//<4><.>.ə.lelax//<4><.>.ə.leləx
  gramm: pst_stem,3,sg,m,2.o,sg.o,f.o
  paradigm: vb_prefix_perf
 -flex: <3><.>.ə.lele//<4><.>.ə.lele
  gramm: pst_stem,3,sg,m,3.o,sg.o,m.o
  paradigm: vb_prefix_perf
 -flex: <3><.>.ə.lela//<4><.>.ə.lela
  gramm: pst_stem,3,sg,m,3.o,sg.o,f.o
  paradigm: vb_prefix_perf
 -flex: <3><.>.ə.lelan//<4><.>.ə.lelan
  gramm: pst_stem,3,sg,m,1.o,pl.o
  paradigm: vb_prefix_perf
 -flex: <3><.>.ə.lalxu//<3><.>.ə.lelalxu//<4><.>.ə.lalxu//<4><.>.ə.lelalxu
  gramm: pst_stem,3,sg,m,2.o,pl.o
  paradigm: vb_prefix_perf
 -flex: <3><.>.ə.lalle//<3><.>.ə.lelalle//<4><.>.ə.lalle//<4><.>.ə.lelalle
  gramm: pst_stem,3,sg,m,3.o,pl.o
  paradigm: vb_prefix_perf
 
 # 3rd person sgf + suffixes
 -flex: <3><.>.ə.lali//<4><.>.ə.lali
  gramm: pst_stem,3,sg,f,1.o,sg.o
  paradigm: vb_prefix_perf
 -flex: <3><.>.ə.lalux//<3><.>.ə.lalox//<4><.>.ə.lalux//<4><.>.ə.lalox
  gramm: pst_stem,3,sg,f,2.o,sg.o,m.o
  paradigm: vb_prefix_perf
 -flex: <3><.>.ə.lalax//<3><.>.ə.laləx//<4><.>.ə.lalax//<4><.>.ə.laləx
  gramm: pst_stem,3,sg,f,2.o,sg.o,f.o
  paradigm: vb_prefix_perf
 -flex: <3><.>.ə.lale//<4><.>.ə.lale
  gramm: pst_stem,3,sg,f,3.o,sg.o,m.o
  paradigm: vb_prefix_perf
 -flex: <3><.>.ə.lala//<4><.>.ə.lala
  gramm: pst_stem,3,sg,f,3.o,sg.o,f.o
  paradigm: vb_prefix_perf
 -flex: <3><.>.ə.lalan//<4><.>.ə.lalan
  gramm: pst_stem,3,sg,f,1.o,pl.o
  paradigm: vb_prefix_perf
 -flex: <3><.>.ə.lalxu//<3><.>.ə.lalalxu//<4><.>.ə.lalxu//<4><.>.ə.lalalxu
  gramm: pst_stem,3,sg,f,2.o,pl.o
  paradigm: vb_prefix_perf
 -flex: <3><.>.ə.lalla//<3><.>.ə.lalalla//<4><.>.ə.lalla//<4><.>.ə.lalalla
  gramm: pst_stem,3,sg,f,3.o,pl.o
  paradigm: vb_prefix_perf
 
 # 1st person pl + suffixes
 -flex: <3><.>.ə.lanlux//<3><.>.ə.lanlox//<4><.>.ə.lanlux//<4><.>.ə.lanlox
  gramm: pst_stem,1,pl,2.o,sg.o,m.o
  paradigm: vb_prefix_perf
 -flex: <3><.>.ə.lanlax//<3><.>.ə.lanləx//<4><.>.ə.lanlax//<4><.>.ə.lanləx
  gramm: pst_stem,1,pl,2.o,sg.o,f.o
  paradigm: vb_prefix_perf
 -flex: <3><.>.ə.lanle//<4><.>.ə.lanle
  gramm: pst_stem,1,pl,3.o,sg.o,m.o
  paradigm: vb_prefix_perf
 -flex: <3><.>.ə.lanla//<4><.>.ə.lanla
  gramm: pst_stem,1,pl,3.o,sg.o,f.o
  paradigm: vb_prefix_perf
 -flex: <3><.>.ə.lanxu//<3><.>.ə.lanlalxu//<4><.>.ə.lanxu//<4><.>.ə.lanlalxu
  gramm: pst_stem,1,pl,2.o,pl.o
  paradigm: vb_prefix_perf
 -flex: <3><.>.ə.lanne//<3><.>.ə.lanlalle//<4><.>.ə.lanne//<4><.>.ə.lanlalle
  gramm: pst_stem,1,pl,3.o,pl.o
  paradigm: vb_prefix_perf
 
 # 2nd person pl + suffixes
 -flex: <3><.>.ə.xulli
  gramm: pst_stem,2,pl,1.o,sg.o
  paradigm: vb_prefix_perf
 -flex: <3><.>.ə.xulle
  gramm: pst_stem,2,pl,3.o,sg.o,m.o
  paradigm: vb_prefix_perf
 -flex: <3><.>.ə.xulla
  gramm: pst_stem,2,pl,3.o,sg.o,f.o
  paradigm: vb_prefix_perf
 -flex: <3><.>.ə.xullan
  gramm: pst_stem,2,pl,1.o,pl.o
  paradigm: vb_prefix_perf
 -flex: <3><.>.ə.xunxu
  gramm: pst_stem,2,pl,2.o,pl.o
  paradigm: vb_prefix_perf
 -flex: <3><.>.ə.xunne//<3><.>.ə.xulən
  gramm: pst_stem,2,pl,3.o,pl.o
  paradigm: vb_prefix_perf
 
 # 3rd person pl + suffixes
 -flex: <3><.>.ə.ralli
  gramm: pst_stem,3,pl,1.o,sg.o
  paradigm: vb_prefix_perf
 -flex: <3><.>.ə.rallux//<3><.>.ə.rallox
  gramm: pst_stem,3,pl,2.o,sg.o,m.o
  paradigm: vb_prefix_perf
 -flex: <3><.>.ə.rallax//<3><.>.ə.ralləx
  gramm: pst_stem,3,pl,2.o,sg.o,f.o
  paradigm: vb_prefix_perf
 -flex: <3><.>.ə.ralle
  gramm: pst_stem,3,pl,3.o,sg.o,m.o
  paradigm: vb_prefix_perf
 -flex: <3><.>.ə.ralla
  gramm: pst_stem,3,pl,3.o,sg.o,f.o
  paradigm: vb_prefix_perf
 -flex: <3><.>.ə.rallan
  gramm: pst_stem,3,pl,1.o,pl.o
  paradigm: vb_prefix_perf
 -flex: <3><.>.ə.ralxu
  gramm: pst_stem,3,pl,2.o,pl.o
  paradigm: vb_prefix_perf
 -flex: <3><.>.ə.ranne
  gramm: pst_stem,3,pl,3.o,pl.o
  paradigm: vb_prefix_perf

# Imperfect
 -flex: <0>.o.a.wayno//<0>.o.a.nowo//<2>.o.a.nowo
  gramm: ipf,1,sg,m
 -flex: <1>.ə.atwa//<1>.ə.atwo
  gramm: ipf,2,sg
 -flex: <1>.ə.ətwa
  gramm: ipf,2,sg
 -flex: <0>.o.a.wa//<0>.o.a.wo
  gramm: ipf,3,sg,m
 -flex: <1>.ə.owa
  gramm: ipf,3,sg,f
 -flex: <1>.ə.utuwa//<1>.ə.ituwo//<1>.ə.utwa
  gramm: ipf,2,pl
 -flex: <1>.ə.iwa//<1>.ə.iwo
  gramm: ipf,3,pl

 # Imperfect with suffixes
  # 1st person sgm + suffixes
 -flex: <0>.o.a.waynolux//<0>.u.a.nowolox//<0>.ə.a.nowolox//<2>.u.a.nowolox//<2>.ə.a.nowolox
  gramm: ipf,1,sg,m,2.o,sg.o,m.o
 -flex: <0>.o.a.waynolax//<0>.u.a.nowoləx//<0>.ə.a.nowoləx//<2>.u.a.nowoləx//<2>.ə.a.nowoləx
  gramm: ipf,1,sg,m,2.o,sg.o,f.o
 -flex: <0>.o.a.waynole//<0>.u.a.nowole//<0>.ə.a.nowole//<2>.u.a.nowole//<2>.ə.a.nowole
  gramm: ipf,1,sg,m,3.o,sg.o,m.o
 -flex: <0>.o.a.waynola//<0>.u.a.nowola//<0>.ə.a.nowola//<2>.u.a.nowola//<2>.ə.a.nowola
  gramm: ipf,1,sg,m,3.o,sg.o,f.o
 -flex: <0>.o.a.waynolan//<0>.u.anowolan//<0>.ə.a.nowolan//<2>.u.anowolan//<2>.ə.a.nowolan
  gramm: ipf,1,sg,m,1.o,pl.o
 -flex: <0>.o.a.waynanxu//<0>.u.a.nowolxu//<0>.ə.a.nowolxu//<2>.u.a.nowolxu//<2>.ə.a.nowolxu
  gramm: ipf,1,sg,m,2.o,pl.o
 -flex: <0>.o.a.waynanne//<0>.u.a.waynanne//<0>.ə.a.waynanne//<0>.u.a.nowulle//<0>.u.a.nowolən//<0>.ə.a.nowulle//<0>.ə.a.nowolən//<2>.u.a.nowulle//<2>.u.a.nowolən//<2>.ə.a.nowulle//<2>.ə.a.nowolən
  gramm: ipf,1,sg,m,3.o,pl.o

 # 2nd person with suffixes
 -flex: <1>.ə.atwayli//<1>.ə.atwoli
  gramm: ipf,2,sg,1.o,sg.o
 -flex: <1>.ə.atwayle//<1>.ə.atwole
  gramm: ipf,2,sg,3.o,sg.o,m.o
 -flex: <1>.ə.atwayla//<1>.ə.atwola
  gramm: ipf,2,sg,3.o,sg.o,f.o
 -flex: <1>.ə.atwaylan//<1>.ə.atwolan
  gramm: ipf,2,sg,1.o,pl.o
 -flex: <1>.ə.atwalxu//<1>.ə.atwolxu
  gramm: ipf,2,sg,2.o,pl.o
 -flex: <1>.ə.atwalle//<1>.ə.atwolən//<1>.ə.atwulle
  gramm: ipf,2,sg,3.o,pl.o

 # 2nd person sgm (Midən) + suffixes
 -flex: <1>.ə.ətwayli
  gramm: ipf,2,sg,m,1.o,sg.o
 -flex: <1>.ə.ətwayle
  gramm: ipf,2,sg,m,3.o,sg.o,m.o
 -flex: <1>.ə.ətwayla
  gramm: ipf,2,sg,m,3.o,sg.o,f.o
 -flex: <1>.ə.ətwaylan
  gramm: ipf,2,sg,m,3.o,sg.o,f.o
 -flex: <1>.ə.ətwalxu
  gramm: ipf,2,sg,m,2.o,pl.o
 -flex: <1>.ə.ətwalle
  gramm: ipf,2,sg,m,3.o,pl.o
 
 # 3rd person sgm + suffixes
 -flex: <0>.o.a.wayli//<0>.u.a.woli//<0>.ə.a.woli
  gramm: ipf,3,sg,m,1.o,sg.o
 -flex: <0>.o.a.waylux//<0>.u.a.wolox//<0>.ə.a.wolox
  gramm: ipf,3,sg,m,2.o,sg.o,m.o
 -flex: <0>.o.a.waylax//<0>.u.a.woləx//<0>.ə.a.woləx
  gramm: ipf,3,sg,m,2.o,sg.o,f.o
 -flex: <0>.o.a.wayle//<0>.u.a.wole//<0>.ə.a.wole
  gramm: ipf,3,sg,m,3.o,sg.o,m.o
 -flex: <0>.o.a.wayla//<0>.u.a.wola//<0>.ə.awola
  gramm: ipf,3,sg,m,3.o,sg.o,f.o
 -flex: <0>.o.a.waylan//<0>.u.a.wolan//<0>.ə.wolan
  gramm: ipf,3,sg,m,1.o,pl.o
 -flex: <0>.o.a.walxu
  gramm: ipf,3,sg,m,2.o,pl.o
 -flex: <0>.o.a.walle
  gramm: ipf,3,sg,m,3.o,pl.o

# TBC: 3fs, 1pl, 2pl, 3pl

-paradigm: V_I_1y
 # Present
 -flex: <0><.>.o.ə.
  gramm: prs_stem,3,sg,m
  paradigm: vb_prefix_pres_fut
 -flex: <0><.>.ə..ət//<0><.>.u..ət//<0><.>.ə..at//<0><.>.u..at
  gramm: prs_stem,2,sg,m
  paradigm: vb_prefix_pres_fut
 -flex: <0><.>.o.a.no//<0><.>.u.a.no
  gramm: prs_stem,1,sg,m
  paradigm: vb_prefix_pres_fut
 -flex: <0><.>.ə..o//<0><.>.u..o
  gramm: prs_stem,3,sg,f
  paradigm: vb_prefix_pres_fut
 -flex: <0><.>.ə..at//<0><.>.ə..ət//<0><.>.u..ət//<0><.>.u..at
  gramm: prs_stem,2,sg,f
  paradigm: vb_prefix_pres_fut
 -flex: <0><.>.ə..ono//<0><.>.u..ono
  gramm: prs_stem,1,sg,f
  paradigm: vb_prefix_pres_fut
 -flex: <0><.>.ə..i//<0><.>.u..i
  gramm: prs_stem,3,pl
  paradigm: vb_prefix_pres_fut
 -flex: <0><.>.ə..utu//<0><.>.u..itu//<0><.>.ə..itu//<0><.>.u..utu
  gramm: prs_stem,2,pl
  paradigm: vb_prefix_pres_fut
 -flex: <0><.>.ə..ina//<0><.>.u..ina
  gramm: prs_stem,1,pl
  paradigm: vb_prefix_pres_fut
  
 # Present + obj./dat. suffixes
 -flex: <0><.>.u.a.le//<0><.>.o.a.le
  gramm: prs_stem,3,sg,m,3.o,sg.o,m.o
  paradigm: vb_prefix_pres_fut
 -flex: <0><.>.u.a.la//<0><.>.o.a.la
  gramm: prs_stem,3,sg,m,3.o,sg.o,f.o
  paradigm: vb_prefix_pres_fut
 -flex: <0><.>.u.a.lox//<0><.>.o.a.lux
  gramm: prs_stem,3,sg,m,2.o,sg.o,m.o
  paradigm: vb_prefix_pres_fut
 -flex: <0><.>.u.a.ləx//<0><.>.o.a.lax
  gramm: prs_stem,3,sg,m,2.o,sg.o,f.o
  paradigm: vb_prefix_pres_fut
 -flex: <0><.>.u.a.li//<0><.>.o.a.li
  gramm: prs_stem,3,sg,m,1.o,sg.o
  paradigm: vb_prefix_pres_fut
 -flex: <0><.>.u.a..e//<0><.>.o.a..e
  gramm: prs_stem,3,sg,m,3.o,pl.o
  paradigm: vb_prefix_pres_fut
 -flex: <0><.>.u.a.xu//<0><.>.u.a.xun//<0><.>.o.a.xu//<0><.>.o.a.xun
  gramm: prs_stem,3,sg,m,2.o,pl.o
  paradigm: vb_prefix_pres_fut
 -flex: <0><.>.u.a.lan//<0><.>.o.a.lan
  gramm: prs_stem,3,sg,m,1.o,pl.o 
  paradigm: vb_prefix_pres_fut

 -flex: <0><.>.u..atle//<0><.>.ə..atle
  gramm: prs_stem,2,sg,3.o,sg.o,m.o
  paradigm: vb_prefix_pres_fut
 -flex: <0><.>.u..atla//<0><.>.ə..atla
  gramm: prs_stem,2,sg,3.o,sg.o,f.o
  paradigm: vb_prefix_pres_fut
 -flex: <0><.>.u..atlox//<0><.>.ə..atlox//<0><.>.u..atlux//<0><.>.ə..atlux
  gramm: prs_stem,2,sg,2.o,sg.o,m.o
  paradigm: vb_prefix_pres_fut
 -flex: <0><.>.u..atləx//<0><.>.ə..atləx//<0><.>.u..atlax//<0><.>.ə..atlax
  gramm: prs_stem,2,sg,2.o,sg.o,f.o
  paradigm: vb_prefix_pres_fut
 -flex: <0><.>.u..atli//<0><.>.ə..atli
  gramm: prs_stem,2,sg,1.o,sg.o
  paradigm: vb_prefix_pres_fut
 -flex: <0><.>.u..atte//<0><.>.ə..atte
  gramm: prs_stem,2,sg,3.o,pl.o
  paradigm: vb_prefix_pres_fut
 -flex: <0><.>.u..atxu//<0><.>.u..atxun//<0><.>.ə..atxu//<0><.>.ə..atxun
  gramm: prs_stem,2,sg,2.o,pl.o
  paradigm: vb_prefix_pres_fut
 -flex: <0><.>.u..atlan//<0><.>.ə..atlan
  gramm: prs_stem,2,sg,1.o,pl.o
  paradigm: vb_prefix_pres_fut
 -flex: <0><.>.u..atle//<0><.>.ə..atle
  gramm: prs_stem,2,sg,f,3.o,sg.o,m.o
  paradigm: vb_prefix_pres_fut
 -flex: <0><.>.u..atla//<0><.>.ə..atla
  gramm: prs_stem,2,sg,f,3.o,sg.o,f.o
  paradigm: vb_prefix_pres_fut
 -flex: <0><.>.u..atlax//<0><.>.ə..atlax
  gramm: prs_stem,2,sg,f,2.o,sg.o,f.o
  paradigm: vb_prefix_pres_fut
 -flex: <0><.>.u..atli//<0><.>.ə..atli
  gramm: prs_stem,2,sg,f,1.o,sg.o
  paradigm: vb_prefix_pres_fut
 -flex: <0><.>.u..atte//<0><.>.ə..atte
  gramm: prs_stem,2,sg,f,3.o,pl.o
  paradigm: vb_prefix_pres_fut
 -flex: <0><.>.u..atxu//<0><.>.u..atxun//<0><.>.ə..atxu//<0><.>.ə..atxun
  gramm: prs_stem,2,sg,f,2.o,pl.o
  paradigm: vb_prefix_pres_fut
 -flex: <0><.>.u..atlan//<0><.>.ə..atlan
  gramm: prs_stem,2,sg,f,1.o,pl.o
  paradigm: vb_prefix_pres_fut
 -flex: <0><.>.u..ətle//<0><.>.ə..ətle
  gramm: prs_stem,2,sg,m,3.o,sg.o,m.o
  paradigm: vb_prefix_pres_fut
 -flex: <0><.>.u..ətla//<0><.>.ə..ətla
  gramm: prs_stem,2,sg,m,3.o,sg.o,f.o
  paradigm: vb_prefix_pres_fut
 -flex: <0><.>.u..ətlux//<0><.>.ə..ətlux
  gramm: prs_stem,2,sg,m,2.o,sg.o,m.o
  paradigm: vb_prefix_pres_fut
 -flex: <0><.>.u..ətli//<0><.>.ə..ətli
  gramm: prs_stem,2,sg,m,1.o,sg.o
  paradigm: vb_prefix_pres_fut
 -flex: <0><.>.u..ətte//<0><.>.ə..ətte
  gramm: prs_stem,2,sg,m,3.o,pl.o
  paradigm: vb_prefix_pres_fut
 -flex: <0><.>.u..ətxu//<0><.>.u..ətxun//<0><.>.ə..ətxu//<0><.>.ə..ətxun
  gramm: prs_stem,2,sg,m,2.o,pl.o
  paradigm: vb_prefix_pres_fut
 -flex: <0><.>.u..ətlan//<0><.>.ə..ətlan
  gramm: prs_stem,2,sg,m,1.o,pl.o
  paradigm: vb_prefix_pres_fut

 -flex: <0><.>.u.a.nole//<0><.>.u.a.ne//<0><.>.o.a.ne//<0><.>.o.a.nole
  gramm: prs_stem,1,sg,m,3.o,sg.o,m.o
  paradigm: vb_prefix_pres_fut
 -flex: <0><.>.u.a.nola//<0><.>.u.a.na//<0><.>.o.a.na//<0><.>.o.a.nola
  gramm: prs_stem,1,sg,m,3.o,sg.o,f.o
  paradigm: vb_prefix_pres_fut
 -flex: <0><.>.u.a.nolox//<0><.>.u.a.nox//<0><.>.o.a.nux//<0><.>.o.a.nolux
  gramm: prs_stem,1,sg,m,2.o,sg.o,m.o
  paradigm: vb_prefix_pres_fut
 -flex: <0><.>.u.a.noləx//<0><.>.u.a.nəx//<0><.>.o.a.nax//<0><.>.o.a.nolax
  gramm: prs_stem,1,sg,m,2.o,sg.o,f.o
  paradigm: vb_prefix_pres_fut
 -flex: <0><.>.u.a.noli//<0><.>.u.a.ni//<0><.>.o.a.ni//<0><.>.o.a.noli
  gramm: prs_stem,1,sg,m,1.o,sg.o
  paradigm: vb_prefix_pres_fut
 -flex: <0><.>.u.a.nolən//<0><.>.u.a.nulle//<0><.>.u.a.nən//<0><.>.o.a.nanne//<0><.>.o.a.nənne//<0><.>.o.a.nalle
  gramm: prs_stem,1,sg,m,3.o,pl.o
  paradigm: vb_prefix_pres_fut
 -flex: <0><.>.u.a.nulxu//<0><.>.u.a.nulxun//<0><.>.o.a.nanxu//<0><.>.o.a.nanxun//<0><.>.o.a.nalxu//<0><.>.o.a.nalxun//<0><.>.o.a.nuxxu//<0><.>.o.a.nuxxun
  gramm: prs_stem,1,sg,m,2.o,pl.o
  paradigm: vb_prefix_pres_fut
 -flex: <0><.>.u.a.nolan//<0><.>.o.a.nolan
  gramm: prs_stem,1,sg,m,1.o,pl.o
  paradigm: vb_prefix_pres_fut

 -flex: <0><.>.u..ole//<0><.>.ə..ole
  gramm: prs_stem,3,sg,f,3.o,sg.o,m.o
  paradigm: vb_prefix_pres_fut
 -flex: <0><.>.u..ola//<0><.>.ə..ola
  gramm: prs_stem,3,sg,f,3.o,sg.o,f.o
  paradigm: vb_prefix_pres_fut
 -flex: <0><.>.u..olox//<0><.>.ə..olox//<0><.>.ə..olux//<0><.>.u..olux
  gramm: prs_stem,3,sg,f,2.o,sg.o,m.o
  paradigm: vb_prefix_pres_fut
 -flex: <0><.>.u..oləx//<0><.>.ə..oləx//<0><.>.u..olax//<0><.>.ə..olax
  gramm: prs_stem,3,sg,f,2.o,sg.o,f.o
  paradigm: vb_prefix_pres_fut
 -flex: <0><.>.u..oli//<0><.>.ə..oli
  gramm: prs_stem,3,sg,f,1.o,sg.o
  paradigm: vb_prefix_pres_fut
 -flex: <0><.>.u..olən//<0><.>.ə..olən//<0><.>.u..alle//<0><.>.ə..alle//<0><.>.u..ulle//<0><.>.ə..ulle//<0><.>.u..əlle//<0><.>.ə..əlle
  gramm: prs_stem,3,sg,f,3.o,pl.o
  paradigm: vb_prefix_pres_fut
 -flex: <0><.>.u..ulxu//<0><.>.u..ulxun//<0><.>.ə..ulxu//<0><.>.ə..ulxun//<0><.>.u..alxu//<0><.>.u..alxun//<0><.>.ə..alxu//<0><.>.ə..alxun//<0><.>.u..əlxu//<0><.>.u..əlxun//<0><.>.ə..əlxu//<0><.>.ə..əlxun
  gramm: prs_stem,3,sg,f,2.o,pl.o
  paradigm: vb_prefix_pres_fut
 -flex: <0><.>.u..olan//<0><.>.ə..olan
  gramm: prs_stem,3,sg,f,1.o,pl.o
  paradigm: vb_prefix_pres_fut

 -flex: <0><.>.u..onole//<0><.>.u..alle//<0><.>.ə..onole//<0><.>.ə..alle
  gramm: prs_stem,1,sg,f,3.o,sg.o,m.o
  paradigm: vb_prefix_pres_fut
 -flex: <0><.>.u..onola//<0><.>.u..alla//<0><.>.ə..onola//<0><.>.ə..alla
  gramm: prs_stem,1,sg,f,3.o,sg.o,f.o
  paradigm: vb_prefix_pres_fut
 -flex: <0><.>.u..onolox//<0><.>.u..allox//<0><.>.ə..onolox//<0><.>.ə..allox//<0><.>.u..allux//<0><.>.ə..allux//<0><.>.ə..onolux
  gramm: prs_stem,1,sg,f,2.o,sg.o,m.o
  paradigm: vb_prefix_pres_fut
 -flex: <0><.>.u..onoləx//<0><.>.u..alləx//<0><.>.ə..onoləx//<0><.>.ə..alləx//<0><.>.u..allax//<0><.>.ə..allax//<0><.>.ə..onolax
  gramm: prs_stem,1,sg,f,2.o,sg.o,f.o
  paradigm: vb_prefix_pres_fut
 -flex: <0><.>.u..alli//<0><.>.ə..alli
  gramm: prs_stem,1,sg,f,1.o,sg.o
  paradigm: vb_prefix_pres_fut
 -flex: <0><.>.u..onolən//<0><.>.u..anne//<0><.>.ə..onolən//<0><.>.ə..anne
  gramm: prs_stem,1,sg,f,3.o,pl.o
  paradigm: vb_prefix_pres_fut
 -flex: <0><.>.u..onolxu//<0><.>.u..onolxun//<0><.>.u..anxu//<0><.>.u..anxun//<0><.>.ə..onolxu//<0><.>.ə..onolxun//<0><.>.ə..anxu//<0><.>.ə..anxun//<0><.>.u..axxu//<0><.>.u..axxun//<0><.>.ə..axxu//<0><.>.ə..axxun
  gramm: prs_stem,1,sg,f,2.o,pl.o
  paradigm: vb_prefix_pres_fut
 -flex: <0><.>.u..allan//<0><.>.ə..allan
  gramm: prs_stem,1,sg,f,1.o,pl.o
  paradigm: vb_prefix_pres_fut

 -flex: <0><.>.u..ile//<0><.>.ə..ile
  gramm: prs_stem,3,pl,3.o,sg.o,m.o
  paradigm: vb_prefix_pres_fut
 -flex: <0><.>.u..ila//<0><.>.ə..ila
  gramm: prs_stem,3,pl,3.o,sg.o,f.o
  paradigm: vb_prefix_pres_fut
 -flex: <0><.>.u..ilox//<0><.>.ə..ilox//<0><.>.u..ilux//<0><.>.ə..ilux
  gramm: prs_stem,3,pl,2.o,sg.o,m.o
  paradigm: vb_prefix_pres_fut
 -flex: <0><.>.u..iləx//<0><.>.ə..iləx//<0><.>.u..ilax//<0><.>.ə..ilax
  gramm: prs_stem,3,pl,2.o,sg.o,f.o
  paradigm: vb_prefix_pres_fut
 -flex: <0><.>.u..ili//<0><.>.ə..ili
  gramm: prs_stem,3,pl,1.o,sg.o
  paradigm: vb_prefix_pres_fut
 -flex: <0><.>.u..ənne//<0><.>.ə..ənne
  gramm: prs_stem,3,pl,3.o,pl.o
  paradigm: vb_prefix_pres_fut
 -flex: <0><.>.u..ənxu//<0><.>.u..ənxun//<0><.>.ə..ənxu//<0><.>.ə..ənxun//<0><.>.u..əxxu//<0><.>.ə..əxxu
  gramm: prs_stem,3,pl,2.o,pl.o
  paradigm: vb_prefix_pres_fut
 -flex: <0><.>.u..ilan//<0><.>.ə..ilan
  gramm: prs_stem,3,pl,1.o,pl.o
  paradigm: vb_prefix_pres_fut

 -flex: <0><.>.u..itulle//<0><.>.ə..itulle//<0><.>.u..utəlle//<0><.>.ə..utəlle//<0><.>.ə..utle//<0><.>.u..utle
  gramm: prs_stem,2,pl,3.o,sg.o,m.o
  paradigm: vb_prefix_pres_fut
 -flex: <0><.>.u..itulla//<0><.>.ə..itulla//<0><.>.u..utəlla//<0><.>.ə..utəlla//<0><.>.u..utla//<0><.>.ə..utla
  gramm: prs_stem,2,pl,3.o,sg.o,f.o
  paradigm: vb_prefix_pres_fut
 -flex: <0><.>.u..itulli//<0><.>.ə..itulli//<0><.>.u..utəlli//<0><.>.ə..utəlli//<0><.>.u..utli//<0><.>.ə..utli
  gramm: prs_stem,2,pl,1.o,sg.o
  paradigm: vb_prefix_pres_fut
 -flex: <0><.>.u..itunne//<0><.>.ə..itunne//<0><.>.u..utənne//<0><.>.ə..utənne//<0><.>.u..utne//<0><.>.ə..utne
  gramm: prs_stem,2,pl,3.o,pl.o
  paradigm: vb_prefix_pres_fut
 -flex: <0><.>.u..itunxu//<0><.>.u..itunxun//<0><.>.ə..itunxu//<0><.>.ə..itunxun//<0><.>.u..utunxu//<0><.>.u..utunxun//<0><.>.ə..utunxu//<0><.>.ə..utunxun//<0><.>.u..ituxxu//<0><.>.u..ituxxun//<0><.>.ə..ituxxu//<0><.>.ə..ituxxun
  gramm: prs_stem,2,pl,2.o,pl.o
  paradigm: vb_prefix_pres_fut
 -flex: <0><.>.u..itullan//<0><.>.ə..itullan//<0><.>.u..utəllan//<0><.>.ə..utəllan//<0><.>.u..utlan//<0><.>.ə..utlan
  gramm: prs_stem,2,pl,1.o,pl.o
  paradigm: vb_prefix_pres_fut

 -flex: <0><.>.u..inale//<0><.>.ə..inale
  gramm: prs_stem,1,pl,3.o,sg.o,m.o
  paradigm: vb_prefix_pres_fut
 -flex: <0><.>.u..inala//<0><.>.ə..inala
  gramm: prs_stem,1,pl,3.o,sg.o,f.o
  paradigm: vb_prefix_pres_fut
 -flex: <0><.>.u..inalox//<0><.>.ə..inalox//<0><.>.u..inalux//<0><.>.ə..inalux
  gramm: prs_stem,1,pl,2.o,sg.o,m.o
  paradigm: vb_prefix_pres_fut
 -flex: <0><.>.u..inaləx//<0><.>.ə..inaləx//<0><.>.u..inalax//<0><.>.ə..inalax
  gramm: prs_stem,1,pl,2.o,sg.o,f.o
  paradigm: vb_prefix_pres_fut
 -flex: <0><.>.u..inalən//<0><.>.u..inalle//<0><.>.ə..inalən//<0><.>.ə..inalle//<0><.>.u..inanne//<0><.>.ə..inanne
  gramm: prs_stem,1,pl,3.o,pl.o
  paradigm: vb_prefix_pres_fut
 -flex: <0><.>.u..inalxu//<0><.>.u..inalxun//<0><.>.ə..inalxu//<0><.>.ə..inalxun//<0><.>.u..inanxu//<0><.>.u..inanxun//<0><.>.ə..inanxu//<0><.>.ə..inanxun//<0><.>.u..inaxxu//<0><.>.u..inaxxun//<0><.>.ə..inaxxu//<0><.>.ə..inaxxun
  gramm: prs_stem,1,pl,2.o,pl.o
  paradigm: vb_prefix_pres_fut
 -flex: <0><.>.u..inalan//<0><.>.ə..inalan
  gramm: prs_stem,1,pl,1.o,pl.o
  paradigm: vb_prefix_pres_fut

 # Imperfect
 -flex: <0><.>.o.a.wa//<0><.>.u.a.wo//<0><.>.ə.a.wo
  gramm: ipf,3,sg,m
  paradigm: vb_prefix_pres_fut
 -flex: <0><.>.ə..ətwa//<0><.>.u..ətwa//<0><.>.ə..atwa//<0>.u..atwa//<0><.>.ə..ətwo//<0><.>.ə..atwo//<0><.>.u..ətwo//<0><.>.u..atwo.
  gramm: ipf,2,sg,m
  paradigm: vb_prefix_pres_fut
 -flex: <0><.>.o.a.wayno//<0><.>.u.a.nowo//<0><.>.ə.a.nowo
  gramm: ipf,1,sg,m
  paradigm: vb_prefix_pres_fut
 -flex: <0><.>.ə..owa//<0><.>.u..owa
  gramm: ipf,3,sg,f
  paradigm: vb_prefix_pres_fut
 -flex: <0><.>.ə..ətwa//<0><.>.u..ətwa//<0><.>.ə..atwa//<0><.>.u..atwa//<0><.>.ə..ətwo//<0><.>.u..ətwo//<0><.>.ə..atwo//<0><.>.u..atwo
  gramm: ipf,2,sg,f
  paradigm: vb_prefix_pres_fut
 -flex: <0><.>.ə..owayno//<0><.>.u..owayno//<0><.>.u..anwo//<0><.>.ə..anwo//<0><.>.u..onowo//<0><.>.ə..onowo
  gramm: ipf,1,sg,f
  paradigm: vb_prefix_pres_fut
 -flex: <0><.>.ə..iwa//<0><.>.ə..iwo//<0><.>.u..iwo
  gramm: ipf,3,pl
  paradigm: vb_prefix_pres_fut
 -flex: <0><.>.ə..utuwa//<0><.>.u..utuwa//<0><.>.ə..ituwo//<0><.>.u..ituwo
  gramm: ipf,2,pl
  paradigm: vb_prefix_pres_fut
 -flex: <0><.>.ə..iwayna//<0><.>.u..iwayna//<0><.>.u..inawo//<0><.>.ə..inawo
  gramm: ipf,1,pl
  paradigm: vb_prefix_pres_fut
  
 # Imperfect + obj./dat. suffixes
 -flex: <0><.>.u.a.wole//<0><.>.o.a.wayle
  gramm: ipf,3,sg,m,3.o,sg.o,m.o
  paradigm: vb_prefix_pres_fut
 -flex: <0><.>.u.a.wola//<0><.>.o.a.wayla
  gramm: ipf,3,sg,m,3.o,sg.o,f.o
  paradigm: vb_prefix_pres_fut
 -flex: <0><.>.u.a.wolox//<0><.>.o.a.waylux
  gramm: ipf,3,sg,m,2.o,sg.o,m.o
  paradigm: vb_prefix_pres_fut
 -flex: <0><.>.u.a.woləx//<0><.>.o.a.waylax
  gramm: ipf,3,sg,m,2.o,sg.o,f.o
  paradigm: vb_prefix_pres_fut
 -flex: <0><.>.u.a.woli//<0><.>.o.a.wayli
  gramm: ipf,3,sg,m,1.o,sg.o
  paradigm: vb_prefix_pres_fut
 -flex: <0><.>.u.a.wolən//<0><.>.u.a.wulle//<0><.>.o.a.walle
  gramm: ipf,3,sg,m,3.o,pl.o
  paradigm: vb_prefix_pres_fut
 -flex: <0><.>.u.a.wolxu//<0><.>.o.a.walxu//<0><.>.o.a.walxun
  gramm: ipf,3,sg,m,2.o,pl.o
  paradigm: vb_prefix_pres_fut
 -flex: <0><.>.u.a.wolan//<0><.>.o.a.waylan
  gramm: ipf,3,sg,m,1.o,pl.o  
  paradigm: vb_prefix_pres_fut

 -flex: <0><.>.ə..atwole//<0><.>.u..atwole//<0><.>.ə..atwayle//<0><.>.u..atwayle
  gramm: ipf,2,sg,3.o,sg.o,m.o
  paradigm: vb_prefix_pres_fut
 -flex: <0><.>.ə..atwola//<0><.>.u..atwola//<0><.>.ə..atwayla//<0><.>.u..atwayla
  gramm: ipf,2,sg,3.o,sg.o,f.o
  paradigm: vb_prefix_pres_fut
 -flex: <0><.>.ə..atwolox//<0><.>.u..atwolox//<0><.>.ə..atwaylux//<0><.>.u..atwaylux
  gramm: ipf,2,sg,2.o,sg.o,m.o
  paradigm: vb_prefix_pres_fut
 -flex: <0><.>.ə..atwoləx//<0><.>.u..atwoləx//<0><.>.ə..atwaylax//<0><.>.u..atwaylax
  gramm: ipf,2,sg,2.o,sg.o,f.o
  paradigm: vb_prefix_pres_fut
 -flex: <0><.>.ə..atwoli//<0><.>.u..atwoli//<0><.>.ə..atwayli//<0><.>.u..atwayli
  gramm: ipf,2,sg,1.o,sg.o
  paradigm: vb_prefix_pres_fut
 -flex: <0><.>.ə..atwolən//<0><.>.u..atwolən//<0><.>.ə..atwulle//<0><.>.u..atwulle//<0><.>.ə..atwalle//<0><.>.u..atwalle
  gramm: ipf,2,sg,3.o,pl.o
  paradigm: vb_prefix_pres_fut
 -flex: <0><.>.ə..atwolxu//<0><.>.u..atwolxu//<0><.>.ə..atwalxu//<0><.>.u..atwalxu//<0><.>.ə..atwalxun//<0><.>.u..atwalxun
  gramm: ipf,2,sg,2.o,pl.o
  paradigm: vb_prefix_pres_fut
 -flex: <0><.>.ə..atwolan//<0><.>.u..atwolan//<0><.>.ə..atwaylan//<0><.>.u..atwaylan
  gramm: ipf,2,sg,1.o,pl.o  
  paradigm: vb_prefix_pres_fut
 -flex: <0><.>.ə..ətwayle//<0><.>.u..ətwayle
  gramm: ipf,2,sg,m,3.o,sg.o,m.o
  paradigm: vb_prefix_pres_fut
 -flex: <0><.>.ə..ətwayla//<0><.>.u..ətwayla
  gramm: ipf,2,sg,m,3.o,sg.o,f.o
  paradigm: vb_prefix_pres_fut
 -flex: <0><.>.ə..ətwaylux//<0><.>.u..ətwaylux
  gramm: ipf,2,sg,m,2.o,sg.o,m.o
  paradigm: vb_prefix_pres_fut
 -flex: <0><.>.ə..ətwayli//<0><.>.u..ətwayli
  gramm: ipf,2,sg,m,1.o,sg.o
  paradigm: vb_prefix_pres_fut
 -flex: <0><.>.ə..ətwalle//<0><.>.u..ətwalle
  gramm: ipf,2,sg,m,3.o,pl.o
  paradigm: vb_prefix_pres_fut
 -flex: <0><.>.ə..ətwalxu//<0><.>.u..ətwalxu//<0><.>.ə..ətwalxun//<0><.>.u..ətwalxun
  gramm: ipf,2,sg,m,2.o,pl.o
  paradigm: vb_prefix_pres_fut
 -flex: <0><.>.ə..ətwaylan//<0><.>.u..ətwaylan
  gramm: ipf,2,sg,m,1.o,pl.o  
  paradigm: vb_prefix_pres_fut
 -flex: <0><.>.ə..atwayle//<0><.>.u..atwayle
  gramm: ipf,2,sg,f,3.o,sg.o,m.o
  paradigm: vb_prefix_pres_fut
 -flex: <0><.>.ə..atwayla//<0><.>.u..atwayla
  gramm: ipf,2,sg,f,3.o,sg.o,f.o
  paradigm: vb_prefix_pres_fut
 -flex: <0><.>.ə..atwaylax//<0><.>.u..atwaylax
  gramm: ipf,2,sg,f,2.o,sg.o,f.o
  paradigm: vb_prefix_pres_fut
 -flex: <0><.>.ə..atwayli//<0><.>.u..atwayli
  gramm: ipf,2,sg,f,1.o,sg.o
  paradigm: vb_prefix_pres_fut
 -flex: <0><.>.ə..atwalle//<0><.>.u..atwalle
  gramm: ipf,2,sg,f,3.o,pl.o
  paradigm: vb_prefix_pres_fut
 -flex: <0><.>.ə..atwalxu//<0><.>.u..atwalxu//<0><.>.ə..atwalxun//<0><.>.u..atwalxun
  gramm: ipf,2,sg,f,2.o,pl.o
  paradigm: vb_prefix_pres_fut
 -flex: <0><.>.ə..atwaylan//<0><.>.u..atwaylan
  gramm: ipf,2,sg,f,1.o,pl.o  
  paradigm: vb_prefix_pres_fut

 -flex: <0><.>.u.a.nowole//<0><.>.o.a.waynole
  gramm: ipf,1,sg,m,3.o,sg.o,m.o
  paradigm: vb_prefix_pres_fut
 -flex: <0><.>.u.a.nowola//<0><.>.o.a.waynola
  gramm: ipf,1,sg,m,3.o,sg.o,f.o
  paradigm: vb_prefix_pres_fut
 -flex: <0><.>.u.a.nowolox//<0><.>.o.a.waynolux
  gramm: ipf,1,sg,m,2.o,sg.o,m.o
  paradigm: vb_prefix_pres_fut
 -flex: <0><.>.u.a.nowoləx//<0><.>.o.a.waynolax
  gramm: ipf,1,sg,m,2.o,sg.o,f.o
  paradigm: vb_prefix_pres_fut
 -flex: <0><.>.u.a.nowoli//<0><.>.o.a.waynoli
  gramm: ipf,1,sg,m,1.o,sg.o
  paradigm: vb_prefix_pres_fut
 -flex: <0><.>.u.a.nowolən//<0><.>.u.a.nowulle//<0><.>.o.a.waynanne
  gramm: ipf,1,sg,m,3.o,pl.o
  paradigm: vb_prefix_pres_fut
 -flex: <0><.>.u.a.nowolxu//<0><.>.o.a.waynanxu//<0><.>.o.a.waynanxun
  gramm: ipf,1,sg,m,2.o,pl.o
  paradigm: vb_prefix_pres_fut
 -flex: <0><.>.u.a.nowolan//<0><.>.o.a.waynolan
  gramm: ipf,1,sg,m,1.o,pl.o  
  paradigm: vb_prefix_pres_fut

 -flex: <0><.>.ə..owale//<0><.>.u..owale//<0><.>.ə..owayle//<0><.>.u..owayle
  gramm: ipf,3,sg,f,3.o,sg.o,m.o
  paradigm: vb_prefix_pres_fut
 -flex: <0><.>.ə..owala//<0><.>.u..owala//<0><.>.ə..owayla//<0><.>.u..owayla
  gramm: ipf,3,sg,f,3.o,sg.o,f.o
  paradigm: vb_prefix_pres_fut
 -flex: <0><.>.ə..owalox//<0><.>.u..owalox//<0><.>.ə..owaylux//<0><.>.u..owaylux
  gramm: ipf,3,sg,f,2.o,sg.o,m.o
  paradigm: vb_prefix_pres_fut
 -flex: <0><.>.ə..owaləx//<0><.>.u..owaləx//<0><.>.ə..owaylax//<0><.>.u..owaylax
  gramm: ipf,3,sg,f,2.o,sg.o,f.o
  paradigm: vb_prefix_pres_fut
 -flex: <0><.>.ə..owali//<0><.>.u..owali//<0><.>.ə..owayli//<0><.>.u..owayli
  gramm: ipf,3,sg,f,1.o,sg.o
  paradigm: vb_prefix_pres_fut
 -flex: <0><.>.ə..owalən//<0><.>.u..owalən//<0><.>.ə..owalle//<0><.>.u..owalle
  gramm: ipf,3,sg,f,3.o,pl.o
  paradigm: vb_prefix_pres_fut
 -flex: <0><.>.ə..owalxu//<0><.>.u..owalxu//<0><.>.ə..owalxun//<0><.>.u..owalxun
  gramm: ipf,3,sg,f,2.o,pl.o
  paradigm: vb_prefix_pres_fut
 -flex: <0><.>.ə..owalan//<0><.>.u..owalan//<0><.>.ə..owaylan//<0><.>.u..owaylan
  gramm: ipf,3,sg,f,1.o,pl.o  
  paradigm: vb_prefix_pres_fut

 -flex: <0><.>.u..anwole//<0><.>.ə..anwole//<0><.>.u..owaynole//<0><.>.ə..owaynole
  gramm: ipf,1,sg,f,3.o,sg.o,m.o
  paradigm: vb_prefix_pres_fut
 -flex: <0><.>.u..anwola//<0><.>.ə..anwola//<0><.>.u..owaynola//<0><.>.ə..owaynola
  gramm: ipf,1,sg,f,3.o,sg.o,f.o
  paradigm: vb_prefix_pres_fut
 -flex: <0><.>.u..anwolox//<0><.>.ə..anwolox//<0><.>.u..owaynolux//<0><.>.ə..owaynolux
  gramm: ipf,1,sg,f,2.o,sg.o,m.o
  paradigm: vb_prefix_pres_fut
 -flex: <0><.>.u..anwoləx//<0><.>.ə..anwoləx//<0><.>.u..owaynolax//<0><.>.ə..owaynolax
  gramm: ipf,1,sg,f,2.o,sg.o,f.o
  paradigm: vb_prefix_pres_fut
 -flex: <0><.>.u..anwoli//<0><.>.ə..anwoli//<0><.>.u..owaynoli//<0><.>.ə..owaynoli
  gramm: ipf,1,sg,f,1.o,sg.o
  paradigm: vb_prefix_pres_fut
 -flex: <0><.>.u..anwolən//<0><.>.ə..anwolən//<0><.>.u..anwulle//<0><.>.ə..anwulle//<0><.>.u..owaynanne//<0><.>.ə..owaynanne
  gramm: ipf,1,sg,f,3.o,pl.o
  paradigm: vb_prefix_pres_fut
 -flex: <0><.>.u..anwolxu//<0><.>.ə..anwolxu//<0><.>.u..owaynanxu//<0><.>.ə..owaynanxu//<0><.>.u..owaynanxun//<0><.>.ə..owaynanxun
  gramm: ipf,1,sg,f,2.o,pl.o
  paradigm: vb_prefix_pres_fut
 -flex: <0><.>.u..anwolan//<0><.>.ə..anwolan//<0><.>.u..owaynolan//<0><.>.ə..owaynolan
  gramm: ipf,1,sg,f,1.o,pl.o  
  paradigm: vb_prefix_pres_fut

 -flex: <0><.>.ə..iwole//<0><.>.u..iwole//<0><.>.ə..iwayle//<0><.>.u..iwayle
  gramm: ipf,3,pl,3.o,sg.o,m.o
  paradigm: vb_prefix_pres_fut
 -flex: <0><.>.ə..iwola//<0><.>.u..iwola//<0><.>.ə..iwayla//<0><.>.u..iwayla
  gramm: ipf,3,pl,3.o,sg.o,f.o
  paradigm: vb_prefix_pres_fut
 -flex: <0><.>.ə..iwolox//<0><.>.u..iwolox//<0><.>.ə..iwaylux//<0><.>.u..iwaylux
  gramm: ipf,3,pl,2.o,sg.o,m.o
  paradigm: vb_prefix_pres_fut
 -flex: <0><.>.ə..iwoləx//<0><.>.u..iwoləx//<0><.>.ə..iwaylax//<0><.>.u..iwaylax
  gramm: ipf,3,pl,2.o,sg.o,f.o
  paradigm: vb_prefix_pres_fut
 -flex: <0><.>.ə..iwoli//<0><.>.u..iwoli//<0><.>.ə..iwayli//<0><.>.u..iwayli
  gramm: ipf,3,pl,1.o,sg.o
  paradigm: vb_prefix_pres_fut
 -flex: <0><.>.ə..iwolən//<0><.>.u..iwolən//<0><.>.ə..iwunne//<0><.>.u..iwunne//<0><.>.ə..iwanne//<0><.>.u..iwanne
  gramm: ipf,3,pl,3.o,pl.o
  paradigm: vb_prefix_pres_fut
 -flex: <0><.>.ə..iwolxu//<0><.>.u..iwolxu//<0><.>.ə..iwanxu//<0><.>.u..iwanxu//<0><.>.ə..iwanxun//<0><.>.u..iwanxun
  gramm: ipf,3,pl,2.o,pl.o
  paradigm: vb_prefix_pres_fut
 -flex: <0><.>.ə..iwolan//<0><.>.u..iwolan//<0><.>.ə..iwaylan//<0><.>.u..iwaylan
  gramm: ipf,3,pl,1.o,pl.o  
  paradigm: vb_prefix_pres_fut

 -flex: <0><.>.ə..ituwole//<0><.>.u..ituwole//<0><.>.ə..utuwayle//<0><.>.u..utuwayle
  gramm: ipf,2,pl,3.o,sg.o,m.o
  paradigm: vb_prefix_pres_fut
 -flex: <0><.>.ə..ituwola//<0><.>.u..ituwola//<0><.>.ə..utuwayla//<0><.>.u..utuwayla
  gramm: ipf,2,pl,3.o,sg.o,f.o
  paradigm: vb_prefix_pres_fut
 -flex: <0><.>.ə..ituwoli//<0><.>.u..ituwoli//<0><.>.ə..utuwayli//<0><.>.u..utuwayli
  gramm: ipf,2,pl,1.o,sg.o
  paradigm: vb_prefix_pres_fut
 -flex: <0><.>.ə..ituwolən//<0><.>.u..ituwolən//<0><.>.ə..utuwanne//<0><.>.u..utuwanne//<0><.>.ə..utunwanne//<0><.>.u..utunwanne
  gramm: ipf,2,pl,3.o,pl.o
  paradigm: vb_prefix_pres_fut
 -flex: <0><.>.ə..ituwolxu//<0><.>.u..ituwolxu//<0><.>.ə..utuwanxu//<0><.>.u..utuwanxu//<0><.>.ə..utuwanxun//<0><.>.u..utuwanxun//<0><.>.ə..utunwanxu//<0><.>.u..utunwanxu//<0><.>.ə..utunwanxun//<0><.>.u..utunwanxun
  gramm: ipf,2,pl,2.o,pl.o
  paradigm: vb_prefix_pres_fut
 -flex: <0><.>.ə..ituwolan//<0><.>.u..ituwolan//<0><.>.ə..utuwaylan//<0><.>.u..utuwaylan//<0><.>.ə..utunwaylan//<0><.>.u..utunwaylan
  gramm: ipf,2,pl,1.o,pl.o  
  paradigm: vb_prefix_pres_fut

 -flex: <0><.>.u..inawole//<0><.>.ə..inawole//<0><.>.u..iwaynale//<0><.>.ə..iwaynale
  gramm: ipf,1,pl,3.o,sg.o,m.o
  paradigm: vb_prefix_pres_fut
 -flex: <0><.>.u..inawola//<0><.>.ə..inawola//<0><.>.u..iwaynala//<0><.>.ə..iwaynala
  gramm: ipf,1,pl,3.o,sg.o,f.o
  paradigm: vb_prefix_pres_fut
 -flex: <0><.>.u..inawolox//<0><.>.ə..inawolox//<0><.>.u..iwaynalux//<0><.>.ə..iwaynalux
  gramm: ipf,1,pl,2.o,sg.o,m.o
  paradigm: vb_prefix_pres_fut
 -flex: <0><.>.u..inawoləx//<0><.>.ə..inawoləx//<0><.>.u..iwaynalax//<0><.>.ə..iwaynalax
  gramm: ipf,1,pl,2.o,sg.o,f.o
  paradigm: vb_prefix_pres_fut
 -flex: <0><.>.u..inawolən//<0><.>.ə..inawolən//<0><.>.u..inawulle//<0><.>.ə..inawulle//<0><.>.u..iwaynanne//<0><.>.ə..iwaynanne
  gramm: ipf,1,pl,3.o,pl.o
  paradigm: vb_prefix_pres_fut
 -flex: <0><.>.u..inawolxu//<0><.>.ə..inawolxu//<0><.>.u..iwaynanxu//<0><.>.ə..iwaynanxu//<0><.>.u..iwaynanxun//<0><.>.ə..iwaynanxun
  gramm: ipf,1,pl,2.o,pl.o
  paradigm: vb_prefix_pres_fut
 -flex: <0><.>.u..inawolan//<0><.>.ə..inawolan//<0><.>.u..iwaynalan//<0><.>.ə..iwaynalan
  gramm: ipf,1,pl,1.o,pl.o
  paradigm: vb_prefix_pres_fut
  
  
 
 # Intransitive preterite
 -flex: <0>.a.ə.
  gramm: pst_stem,3,sg,m
  paradigm: vb_prefix_perf
 -flex: <0>.a.i.ət//<0>.a.i.at
  gramm: pst_stem,2,sg,m
  paradigm: vb_prefix_perf
 -flex: <0>.a.ə.no
  gramm: pst_stem,1,sg,m
  paradigm: vb_prefix_perf
 -flex: <0>.a.i.o
  gramm: pst_stem,3,sg,f
  paradigm: vb_prefix_perf
 -flex: <0>.a.i.at//<0>.a.i.ət
  gramm: pst_stem,2,sg,f
  paradigm: vb_prefix_perf
 -flex: <0>.a.i.ono
  gramm: pst_stem,1,sg,f
  paradigm: vb_prefix_perf
 -flex: <0>.a.i.i
  gramm: pst_stem,3,pl
  paradigm: vb_prefix_perf
 -flex: <0>.a.i.utu//<0>.a.i.itu
  gramm: pst_stem,2,pl
  paradigm: vb_prefix_perf
 -flex: <0>.a.i.ina
  gramm: pst_stem,1,pl
  paradigm: vb_prefix_perf
  
 # Intransitive preterite + obj./dat. suffixes
 -flex: <0>.a.ə.le
  gramm: pst_stem,3,sg,m,3.o,sg.o,m.o
  paradigm: vb_prefix_perf
 -flex: <0>.a.ə.la
  gramm: pst_stem,3,sg,m,3.o,sg.o,f.o
  paradigm: vb_prefix_perf
 -flex: <0>.a.ə.lox//<0>.a.ə.lux
  gramm: pst_stem,3,sg,m,2.o,sg.o,m.o
  paradigm: vb_prefix_perf
 -flex: <0>.a.ə.ləx//<0>.a.ə.lax
  gramm: pst_stem,3,sg,m,2.o,sg.o,f.o
  paradigm: vb_prefix_perf
 -flex: <0>.a.ə.li
  gramm: pst_stem,3,sg,m,1.o,sg.o
  paradigm: vb_prefix_perf
 -flex: <1>.a.ə.e
  gramm: pst_stem,3,sg,m,3.o,pl.o
  paradigm: vb_prefix_perf
 -flex: <1>.a.ə.u//<1>.a.ə.un
  gramm: pst_stem,3,sg,m,2.o,pl.o
  paradigm: vb_prefix_perf
 -flex: <0>.a.ə.lan
  gramm: pst_stem,3,sg,m,1.o,pl.o
  paradigm: vb_prefix_perf
 -flex: <0>.a.i.atle
  gramm: pst_stem,2,sg,3.o,sg.o,m.o
  paradigm: vb_prefix_perf
 -flex: <0>.a.i.atla
  gramm: pst_stem,2,sg,3.o,sg.o,f.o
  paradigm: vb_prefix_perf
 -flex: <0>.a.i.atli
  gramm: pst_stem,2,sg,1.o,sg.o
  paradigm: vb_prefix_perf
 -flex: <0>.a.i.atte
  gramm: pst_stem,2,sg,3.o,pl.o
  paradigm: vb_prefix_perf
 -flex: <0>.a.i.atlan
  gramm: pst_stem,2,sg,1.o,pl.o
  paradigm: vb_prefix_perf
 -flex: <0>.a.i.atle
  gramm: pst_stem,2,sg,f,3.o,sg.o,m.o
  paradigm: vb_prefix_perf
 -flex: <0>.a.i.atla
  gramm: pst_stem,2,sg,f,3.o,sg.o,f.o
  paradigm: vb_prefix_perf
 -flex: <0>.a.i.atli
  gramm: pst_stem,2,sg,f,1.o,sg.o
  paradigm: vb_prefix_perf
 -flex: <0>.a.i.atte
  gramm: pst_stem,2,sg,f,3.o,pl.o
  paradigm: vb_prefix_perf
 -flex: <0>.a.i.atlan
  gramm: pst_stem,2,sg,f,1.o,pl.o
  paradigm: vb_prefix_perf
 -flex: <0>.a.i.ətle
  gramm: pst_stem,2,sg,m,3.o,sg.o,m.o
  paradigm: vb_prefix_perf
 -flex: <0>.a.i.ətla
  gramm: pst_stem,2,sg,m,3.o,sg.o,f.o
  paradigm: vb_prefix_perf
 -flex: <0>.a.i.ətli
  gramm: pst_stem,2,sg,m,1.o,sg.o
  paradigm: vb_prefix_perf
 -flex: <0>.a.i.ətte
  gramm: pst_stem,2,sg,m,3.o,pl.o
  paradigm: vb_prefix_perf
 -flex: <0>.a.i.ətlan
  gramm: pst_stem,2,sg,m,1.o,pl.o
  paradigm: vb_prefix_perf
 -flex: <0>.a.ə.nole//<0>.a.ə.ne
  gramm: pst_stem,1,sg,m,3.o,sg.o,m.o
  paradigm: vb_prefix_perf
 -flex: <0>.a.ə.nola//<0>.a.ə.na
  gramm: pst_stem,1,sg,m,3.o,sg.o,f.o
  paradigm: vb_prefix_perf
 -flex: <0>.a.ə.nolox//<0>.a.ə.nox//<0>.a.ə.nux
  gramm: pst_stem,1,sg,m,2.o,sg.o,m.o
  paradigm: vb_prefix_perf
 -flex: <0>.a.ə.noləx//<0>.a.ə.nəx//<0>.a.ə.nax
  gramm: pst_stem,1,sg,m,2.o,sg.o,f.o
  paradigm: vb_prefix_perf
 -flex: <0>.a.ə.nolən//<0>.a.ə.nən//<0>.a.ə.nanne
  gramm: pst_stem,1,sg,m,3.o,pl.o
  paradigm: vb_prefix_perf
 -flex: <0>.a.ə.nolxu//<0>.a.ə.nanxu//<0>.a.ə.nanxun
  gramm: pst_stem,1,sg,m,2.o,pl.o
  paradigm: vb_prefix_perf
 -flex: <0>.a.i.ole
  gramm: pst_stem,3,sg,f,3.o,sg.o,m.o
  paradigm: vb_prefix_perf
 -flex: <0>.a.i.ola
  gramm: pst_stem,3,sg,f,3.o,sg.o,f.o
  paradigm: vb_prefix_perf
 -flex: <0>.a.i.olox//<0>.a.i.olux
  gramm: pst_stem,3,sg,f,2.o,sg.o,m.o
  paradigm: vb_prefix_perf
 -flex: <0>.a.i.oləx//<0>.a.i.olax
  gramm: pst_stem,3,sg,f,2.o,sg.o,f.o
  paradigm: vb_prefix_perf
 -flex: <0>.a.i.oli
  gramm: pst_stem,3,sg,f,1.o,sg.o
  paradigm: vb_prefix_perf
 -flex: <0>.a.i.olən//<0>.a.i.alle
  gramm: pst_stem,3,sg,f,3.o,pl.o
  paradigm: vb_prefix_perf
 -flex: <0>.a.i.ulxu//<0>.a.i.alxu//<0>.a.i.alxun
  gramm: pst_stem,3,sg,f,2.o,pl.o
  paradigm: vb_prefix_perf
 -flex: <0>.a.i.olan
  gramm: pst_stem,3,sg,f,1.o,pl.o
  paradigm: vb_prefix_perf
 -flex: <0>.a.i.onole//<0>.a.i.alle
  gramm: pst_stem,1,sg,f,3.o,sg.o,m.o
  paradigm: vb_prefix_perf
 -flex: <0>.a.i.onola//<0>.a.i.alla
  gramm: pst_stem,1,sg,f,3.o,sg.o,f.o
  paradigm: vb_prefix_perf
 -flex: <0>.a.i.onolox//<0>.a.i.allox//<0>.a.i.allux
  gramm: pst_stem,1,sg,f,2.o,sg.o,m.o
  paradigm: vb_prefix_perf
 -flex: <0>.a.i.onoləx//<0>.a.i.alləx//<0>.a.i.allax
  gramm: pst_stem,1,sg,f,2.o,sg.o,f.o
  paradigm: vb_prefix_perf
 -flex: <0>.a.i.onolən//<0>.a.i.anne
  gramm: pst_stem,1,sg,f,3.o,pl.o
  paradigm: vb_prefix_perf
 -flex: <0>.a.i.onolxu//<0>.a.i.anxu//<0>.a.i.anxun
  gramm: pst_stem,1,sg,f,2.o,pl.o
  paradigm: vb_prefix_perf
 -flex: <0>.a.i.ile
  gramm: pst_stem,3,pl,3.o,sg.o,m.o
  paradigm: vb_prefix_perf
 -flex: <0>.a.i.ila
  gramm: pst_stem,3,pl,3.o,sg.o,f.o
  paradigm: vb_prefix_perf
 -flex: <0>.a.i.ilox//<0>.a.i.ilux
  gramm: pst_stem,3,pl,2.o,sg.o,m.o
  paradigm: vb_prefix_perf
 -flex: <0>.a.i.iləx//<0>.a.i.ilax
  gramm: pst_stem,3,pl,2.o,sg.o,f.o
  paradigm: vb_prefix_perf
 -flex: <0>.a.i.ili
  gramm: pst_stem,3,pl,1.o,sg.o
  paradigm: vb_prefix_perf
 -flex: <0>.a.i.ilən//<0>.a.i.ənne
  gramm: pst_stem,3,pl,3.o,pl.o
  paradigm: vb_prefix_perf
 -flex: <0>.a.i.ənxu//<0>.a.i.ənxun
  gramm: pst_stem,3,pl,2.o,pl.o
  paradigm: vb_prefix_perf
 -flex: <0>.a.i.ilan
  gramm: pst_stem,3,pl,1.o,pl.o
  paradigm: vb_prefix_perf
 -flex: <0>.a.i.itulle//<0>.a.i.utəlle//<0>.a.i.utle
  gramm: pst_stem,2,pl,3.o,sg.o,m.o
  paradigm: vb_prefix_perf
 -flex: <0>.a.i.itulla//<0>.a.i.utəlla//<0>.a.i.utla
  gramm: pst_stem,2,pl,3.o,sg.o,f.o
  paradigm: vb_prefix_perf
 -flex: <0>.a.i.itulli//<0>.a.i.utəlli//<0>.a.i.utli
  gramm: pst_stem,2,pl,1.o,sg.o
  paradigm: vb_prefix_perf
 -flex: <0>.a.i.itunne//<0>.a.i.utənne
  gramm: pst_stem,2,pl,3.o,pl.o
  paradigm: vb_prefix_perf
 -flex: <0>.a.i.itullan//<0>.a.i.utəllan//<0>.a.i.utlan
  gramm: pst_stem,2,pl,1.o,pl.o 
  paradigm: vb_prefix_perf
 -flex: <0>.a.i.inale
  gramm: pst_stem,1,pl,3.o,sg.o,m.o
  paradigm: vb_prefix_perf
 -flex: <0>.a.i.inala
  gramm: pst_stem,1,pl,3.o,sg.o,f.o
  paradigm: vb_prefix_perf
 -flex: <0>.a.i.inalox//<0>.a.i.inalux
  gramm: pst_stem,1,pl,2.o,sg.o,m.o
  paradigm: vb_prefix_perf
 -flex: <0>.a.i.inaləx//<0>.a.i.inalax
  gramm: pst_stem,1,pl,2.o,sg.o,f.o
  paradigm: vb_prefix_perf
 -flex: <0>.a.i.inalən//<0>.a.i.inalle//<0>.a.i.inanne
  gramm: pst_stem,1,pl,3.o,pl.o
  paradigm: vb_prefix_perf
 -flex: <0>.a.i.inalxu//<0>.a.i.inanxu//<0>.a.i.inanxun
  gramm: pst_stem,1,pl,2.o,pl.o
  paradigm: vb_prefix_perf
  
 
 # Intransitive pluperfect
 -flex: <0>.a.ə.wo//<0>.a.ə.wa
  gramm: plpf,3,sg,m
 -flex: <0>.a.i.atwo//<0>.a.i.atwa
  gramm: plpf,2,sg,m
 -flex: <0>.a.ə.nowo//<0>.a.ə.wayno
  gramm: plpf,1,sg,m
 -flex: <0>.a.i.owa
  gramm: plpf,3,sg,f
 -flex: <0>.a.i.atwo//<0>.a.i.atwa
  gramm: plpf,2,sg,f
 -flex: <0>.a.i.onowo//<0>.a.i.anwo//<0>.a.i.owayno
  gramm: plpf,1,sg,f
 -flex: <0>.a.i.iwo//<0>.a.i.iwa
  gramm: plpf,3,pl
 -flex: <0>.a.i.ituwo//<0>.a.i.utuwa
  gramm: plpf,2,pl
 -flex: <0>.a.i.inawo//<0>.a.i.iwayna
  gramm: plpf,1,pl
 
 # Preterite
 -flex: <0><.>..ə.le//<1><.>i.ə.le
  gramm: pst_stem,3,sg,m,3.o,sg.o,m.o
  paradigm: vb_prefix_perf
 -flex: <0><.>..ə.lox//<0><.>..ə.lux//<1><.>i.ə.lox//<1><.>i.ə.lux
  gramm: pst_stem,2,sg,m,3.o,sg.o,m.o
  paradigm: vb_prefix_perf
 -flex: <0><.>..ə.la//<1><.>i.ə.la
  gramm: pst_stem,3,sg,f,3.o,sg.o,m.o
  paradigm: vb_prefix_perf
 -flex: <0><.>..ə.lax//<0><.>..ə.ləx//<1><.>i.ə.lax//<1><.>i.ə.ləx
  gramm: pst_stem,2,sg,f,3.o,sg.o,m.o
  paradigm: vb_prefix_perf
 -flex: <0><.>..ə.li//<1><.>i.ə.li
  gramm: pst_stem,1,sg,3.o,sg.o,m.o
  paradigm: vb_prefix_perf
 -flex: <2><.>..ə.e//<0><.>..ə.lən//<3><.>i.ə.e//<1><.>i.ə.lən
  gramm: pst_stem,3,pl,3.o,sg.o,m.o
  paradigm: vb_prefix_perf
 -flex: <0><.>..ə.xu//<0><.>..ə.xun//<1><.>i.ə.xu//<1><.>i.ə.xun
  gramm: pst_stem,2,pl,3.o,sg.o,m.o
  paradigm: vb_prefix_perf
 -flex: <0><.>..ə.lan//<1><.>i.ə.lan
  gramm: pst_stem,1,pl,3.o,sg.o,m.o
  paradigm: vb_prefix_perf
 -flex: <0><.>..i.ole//<0><.>.i..ole//<1><.>i.i.ole//<1><.>i.ə.ole
  gramm: pst_stem,3,sg,m,3.o,sg.o,f.o
  paradigm: vb_prefix_perf
 -flex: <0><.>..i.olox//<0><.>..i.olux//<1><.>i.i.olox//<1><.>i.i.olux//<1><.>i.ə.olox
  gramm: pst_stem,2,sg,m,3.o,sg.o,f.o
  paradigm: vb_prefix_perf
 -flex: <0><.>..i.ola//<1><.>i.i.ola//<1><.>i.ə.ola
  gramm: pst_stem,3,sg,f,3.o,sg.o,f.o
  paradigm: vb_prefix_perf
 -flex: <0><.>..i.olax//<0><.>..i.oləx//<1><.>i.i.olax//<1><.>i.ə.oləx
  gramm: pst_stem,2,sg,f,3.o,sg.o,f.o
  paradigm: vb_prefix_perf
 -flex: <0><.>..i.oli//<0><.>.i..oli//<1><.>i.i.oli//<1><.>i.ə.oli
  gramm: pst_stem,1,sg,3.o,sg.o,f.o
  paradigm: vb_prefix_perf
 -flex: <0><.>..i.alle//<0><.>..i.ulle//<1><.>i.i.ulle//<1><.>i.i.alle//<1><.>i.ə.ulle//<1><.>i.ə.alle
  gramm: pst_stem,3,pl,3.o,sg.o,f.o
  paradigm: vb_prefix_perf
 -flex: <0><.>..i.alxu//<0><.>..i.alxun//<0><.>..i.əlxu//<0><.>..i.əlxun//<0><.>..i.ulxu//<0><.>..i.ulxun//<1><.>i.i.alxu//<1><.>i.ə.alxu//<1><.>i.i.alxun//<1><.>i.ə.alxun//<1><.>i.i.əlxu//<1><.>i.ə.əlxu//<1><.>i.i.əlxun//<1><.>i.ə.əlxun//<1><.>i.i.ulxu//<1><.>i.ə.ulxu
  gramm: pst_stem,2,pl,3.o,sg.o,f.o
  paradigm: vb_prefix_perf
 -flex: <0><.>..i.olan//<1><.>i.i.olan//<1><.>i.ə.olan
  gramm: pst_stem,1,pl,3.o,sg.o,f.o
  paradigm: vb_prefix_perf
 -flex: <0><.>..i.ile//<1><.>i.i.ile//<1><.>i.ə.ile
  gramm: pst_stem,3,sg,m,3.o,pl.o
  paradigm: vb_prefix_perf
 -flex: <0><.>..i.ilox//<0><.>..i.ilux//<1><.>i.i.ilox//<1><.>i.i.lux//<1><.>i.ə.ilox//<1><.>i.ə.ilux
  gramm: pst_stem,2,sg,m,3.o,pl.o
  paradigm: vb_prefix_perf
 -flex: <0><.>..i.ila//<1><.>i.i.ila//<1><.>i.ə.ila
  gramm: pst_stem,3,sg,f,3.o,pl.o
  paradigm: vb_prefix_perf
 -flex: <0><.>..i.ilax//<0><.>..i.iləx//<1><.>i.i.ilax//<1><.>i.i.iləx//<1><.>i.ə.ilax//<1><.>i.ə.iləx
  gramm: pst_stem,2,sg,f,3.o,pl.o
  paradigm: vb_prefix_perf
 -flex: <0><.>..i.ili//<1><.>i.i.ili//<1><.>i.ə.ili
  gramm: pst_stem,1,sg,3.o,pl.o
  paradigm: vb_prefix_perf
 -flex: <0><.>..i.ənne//<1><.>i.i.ənne//<1><.>i.ə.ənne
  gramm: pst_stem,3,pl,3.o,pl.o
  paradigm: vb_prefix_perf
 -flex: <0><.>..i.ənxu//<0><.>..i.ənxun//<1><.>i.i.ənxu//<1><.>i.i.ənxun//<1><.>i.ə.ənxu//<1><.>i.ə.ənxun
  gramm: pst_stem,2,pl,3.o,pl.o
  paradigm: vb_prefix_perf
 -flex: <0><.>..i.ilan//<1><.>i.i.ilan//<1><.>i.ə.ilan
  gramm: pst_stem,1,pl,3.o,pl.o
  paradigm: vb_prefix_perf
  
 # Preterite + obj/dat. suffixes
 -flex: <0><.>..ə.lelox//<0><.>..ə.lelux//<1><.>i.ə.lelox//<1><.>i.ə.lelux
  gramm: pst_stem,3,sg,m,2.o,sg.o,m.o
  paradigm: vb_prefix_perf
 -flex: <0><.>..ə.leli//<1><.>i.ə.leli
  gramm: pst_stem,3,sg,m,1.o,sg.o
  paradigm: vb_prefix_perf
 -flex: <0><.>..ə.leləx//<0><.>..ə.lelax//<1><.>i.ə.leləx//<1><.>i.ə.lelax
  gramm: pst_stem,3,sg,m,2.o,sg.o,f.o
  paradigm: vb_prefix_perf
 -flex: <0><.>..ə.lelxu//<0><.>..ə.lalxu//<0><.>..ə.lalxun//<0><.>..ə.lelalxu//<1><.>i.ə.lelxu//<1><.>i.ə.lalxu//<1><.>i.ə.lalxun//<1><.>i.ə.lelalxu
  gramm: pst_stem,3,sg,m,2.o,pl.o
  paradigm: vb_prefix_perf
 -flex: <0><.>..ə.lelan//<1><.>i.ə.lelan
  gramm: pst_stem,3,sg,m,1.o,pl.o 
  paradigm: vb_prefix_perf
 -flex: <0><.>..ə.lalox//<0><.>..ə.lalux//<1><.>i.ə.lalox//<1><.>i.ə.lalux
  gramm: pst_stem,3,sg,f,2.o,sg.o,m.o
  paradigm: vb_prefix_perf
 -flex: <0><.>..ə.lali//<1><.>i.ə.lali
  gramm: pst_stem,3,sg,f,1.o,sg.o
  paradigm: vb_prefix_perf
 -flex: <0><.>..ə.laləx//<0><.>..ə.lalax//<1><.>i.ə.laləx//<1><.>i.ə.lalax
  gramm: pst_stem,3,sg,f,2.o,sg.o,f.o
  paradigm: vb_prefix_perf
 -flex: <0><.>..ə.lalxu//<0><.>..ə.lalxun//<0><.>..ə.lalalxu//<1><.>i.ə.lalxu//<1><.>i.ə.lalxun//<1><.>i.ə.lalalxu
  gramm: pst_stem,3,sg,f,2.o,pl.o
  paradigm: vb_prefix_perf
 -flex: <0><.>..ə.lalan//<1><.>i.ə.lalan
  gramm: pst_stem,3,sg,f,1.o,pl.o
  paradigm: vb_prefix_perf
 -flex: <2><.>..ə.allox//<2><.>..ə.allux//<3><.>i.ə.allox//<3><.>i.ə.allux
  gramm: pst_stem,3,pl,2.o,sg.o,m.o
  paradigm: vb_prefix_perf
 -flex: <2><.>..ə.alli//<3><.>i.ə.alli
  gramm: pst_stem,3,pl,1.o,sg.o
  paradigm: vb_prefix_perf
 -flex: <2><.>..ə.alləx//<2><.>..ə.allax//<3><.>i.ə.alləx//<3><.>i.ə.allax
  gramm: pst_stem,3,pl,2.o,sg.o,f.o
  paradigm: vb_prefix_perf
 -flex: <2><.>..ə.anxu//<2><.>..ə.anxun//<3><.>i.ə.anxu//<3><.>i.ə.anxun
  gramm: pst_stem,3,pl,2.o,pl.o
  paradigm: vb_prefix_perf
 -flex: <2>..ə.allan//<3><.>i.ə.allan
  gramm: pst_stem,3,pl,1.o,pl.o
  paradigm: vb_prefix_perf
 -flex: <0><.>..ə.loxli//<0><.>..ə.luxli//<1><.>i.ə.loxli//<1><.>i.ə.luxli
  gramm: pst_stem,2,sg,m,1.o,sg.o
  paradigm: vb_prefix_perf
 -flex: <0><.>..ə.loxlan//<0><.>..ə.luxlan//<1><.>i.ə.loxlan//<1><.>i.ə.luxlan
  gramm: pst_stem,2,sg,m,1.o,pl.o
  paradigm: vb_prefix_perf
 -flex: <0><.>..ə.ləxli//<0><.>..ə.laxli//<1><.>i.ə.ləxli//<1><.>i.ə.laxli
  gramm: pst_stem,2,sg,f,1.o,sg.o
  paradigm: vb_prefix_perf
 -flex: <0><.>..ə.ləxlan//<0><.>..ə.laxlan//<1><.>i.ə.ləxlan//<1><.>i.ə.laxlan
  gramm: pst_stem,2,sg,f,1.o,pl.o
  paradigm: vb_prefix_perf
 -flex: <0><.>..ə.xulli//<1><.>i.ə.xulli
  gramm: pst_stem,2,pl,1.o,sg.o
  paradigm: vb_prefix_perf
 -flex: <0><.>..ə.xullan//<1><.>i.ə.xullan
  gramm: pst_stem,2,pl,1.o,pl.o
  paradigm: vb_prefix_perf
 -flex: <0><.>..ə.lilox//<0><.>..ə.lilux//<1><.>i.ə.lilox//<1><.>i.ə.lilux
  gramm: pst_stem,1,sg,2.o,sg.o,m.o
  paradigm: vb_prefix_perf
 -flex: <0><.>..ə.liləx//<0><.>..ə.lilax//<1><.>i.ə.liləx//<1><.>i.ə.lilax
  gramm: pst_stem,1,sg,2.o,sg.o,f.o
  paradigm: vb_prefix_perf
 -flex: <0><.>..ə.ləlxu//<0><.>..ə.ləlxun//<0><.>..ə.lilalxu//<1><.>i.ə.ləlxu//<1><.>i.ə.ləlxun//<1><.>i.ə.lilalxu
  gramm: pst_stem,1,sg,2.o,pl.o
  paradigm: vb_prefix_perf
 -flex: <0><.>..ə.lanlox//<0><.>..ə.lanlux//<2><.>..ə.allox//<2><.>..ə.allux//<1><.>i.ə.lanlox//<1><.>i.ə.lanlux//<3><.>i.ə.allux//<3><.>i.ə.allox
  gramm: pst_stem,1,pl,2.o,sg.o,m.o
  paradigm: vb_prefix_perf
 -flex: <0><.>..ə.lanləx//<2><.>..ə.alləx//<0><.>..ə.lanlax//<1><.>i.ə.lanləx//<1><.>i.ə.lanlax//<3><.>i.ə.alləx
  gramm: pst_stem,1,pl,2.o,sg.o,f.o
  paradigm: vb_prefix_perf
 -flex: <0><.>..ə.lanxu//<2><.>..ə.anxu//<0><.>..ə.lanxun//<0><.>..ə.lanlalxu//<1><.>i.ə.lanxu//<1><.>i.ə.lanxun//<1><.>i.ə.lanlalxu//<3><.>i.ə.anxu
  gramm: pst_stem,1,pl,2.o,pl.o
  paradigm: vb_prefix_perf
  
 # Preterite + dat. suffixes
 -flex: <0><.>..ə.lele//<1><.>i.ə.lele
  gramm: pst_stem,3,sg,m,3sg.m.d
  paradigm: vb_prefix_perf
 -flex: <0><.>..ə.lela//<1><.>i.ə.lela
  gramm: pst_stem,3,sg,m,3sg.f.d
  paradigm: vb_prefix_perf
 -flex: <0><.>..ə.lelən//<0><.>..ə.lalle//<0><.>..ə.lelalle//<1><.>i.ə.lelən//<1><.>i.ə.lalle//<1><.>i.ə.lelalle
  gramm: pst_stem,3,sg,m,3pl.d
  paradigm: vb_prefix_perf
 -flex: <0><.>..ə.lale//<1><.>i.ə.lale
  gramm: pst_stem,3,sg,f,3sg.m.d
  paradigm: vb_prefix_perf
 -flex: <0><.>..ə.lala//<1><.>i.ə.lala
  gramm: pst_stem,3,sg,f,3sg.f.d
  paradigm: vb_prefix_perf
 -flex: <0><.>..ə.lalən//<0><.>..ə.lalle//<0><.>..ə.lalalle//<1><.>i.ə.lalən//<1><.>i.ə.lalle//<1><.>i.ə.lalalle
  gramm: pst_stem,3,sg,f,3pl.d
  paradigm: vb_prefix_perf
 -flex: <2><.>..ə.alle//<3><.>i.ə.alle
  gramm: pst_stem,3,pl,3sg.m.d
  paradigm: vb_prefix_perf
 -flex: <2><.>..ə.alla//<3><.>i.ə.alla
  gramm: pst_stem,3,pl,3sg.f.d
  paradigm: vb_prefix_perf
 -flex: <2><.>..ə.anne//<3><.>i.ə.anne
  gramm: pst_stem,3,pl,3pl.d
  paradigm: vb_prefix_perf
 -flex: <0><.>..ə.loxle//<0><.>..ə.luxle//<1><.>i.ə.loxle//<1><.>i.ə.luxle
  gramm: pst_stem,2,sg,m,3sg.m.d
  paradigm: vb_prefix_perf
 -flex: <0><.>..ə.loxlox//<0><.>..ə.luxlux//<1><.>i.ə.loxlox//<1><.>i.ə.luxlux
  gramm: pst_stem,2,sg,m,2sg.m.d
  paradigm: vb_prefix_perf
 -flex: <0><.>..ə.loxla//<0><.>..ə.luxla//<1><.>i.ə.loxla//<1><.>i.ə.luxla
  gramm: pst_stem,2,sg,m,3sg.f.d
  paradigm: vb_prefix_perf
 -flex: <0><.>..ə.loxlən//<0><.>..ə.luxlən//<0><.>..ə.loxxe//<0><.>..ə.luxxe//<0><.>..ə.luxlalle//<0><.>..ə.loxlalle//<1><.>i.ə.loxlən//<1><.>i.ə.luxlən//<1><.>i.ə.loxxe//<1><.>i.ə.luxxe//<1><.>i.ə.luxlalle//<1><.>i.ə.loxlalle
  gramm: pst_stem,2,sg,m,3pl.d
  paradigm: vb_prefix_perf
 -flex: <0><.>..ə.ləxle//<0><.>..ə.laxle//<1><.>i.ə.ləxle//<1><.>i.ə.laxle
  gramm: pst_stem,2,sg,f,3sg.m.d
  paradigm: vb_prefix_perf
 -flex: <0><.>..ə.ləxla//<0><.>..ə.laxla//<1><.>i.ə.ləxla//<1><.>i.ə.laxla
  gramm: pst_stem,2,sg,f,3sg.f.d
  paradigm: vb_prefix_perf
 -flex: <0><.>..ə.ləxləx//<0><.>..ə.laxlax//<1><.>i.ə.ləxləx//<1><.>i.ə.laxlax
  gramm: pst_stem,2,sg,f,2sg.f.d
  paradigm: vb_prefix_perf
 -flex: <0><.>..ə.ləxlən//<0><.>..ə.laxxe//<0><.>..ə.laxlalle//<1><.>i.ə.ləxlən//<1><.>i.ə.laxxe//<1><.>i.ə.laxlalle
  gramm: pst_stem,2,sg,f,3pl.d
  paradigm: vb_prefix_perf
 -flex: <0><.>..ə.xulle//<1><.>i.ə.xulle
  gramm: pst_stem,2,pl,3sg.m.d
  paradigm: vb_prefix_perf
 -flex: <0><.>..ə.xulla//<1><.>i.ə.xulla
  gramm: pst_stem,2,pl,3sg.f.d
  paradigm: vb_prefix_perf
 -flex: <0><.>..ə.xullən//<0><.>..ə.xunne//<1><.>i.ə.xullən//<1><.>i.ə.xunne
  gramm: pst_stem,2,pl,3pl.d
  paradigm: vb_prefix_perf
 -flex: <0><.>..ə.xunxu//<0><.>..ə.xunxun//<1><.>i.ə.xunxu//<1><.>i.ə.xunxun
  gramm: pst_stem,2,pl,2pl.d
  paradigm: vb_prefix_perf
 -flex: <0><.>..ə.lile//<1><.>i.ə.lile
  gramm: pst_stem,1,sg,3sg.m.d
  paradigm: vb_prefix_perf
 -flex: <0><.>..ə.lili//<1><.>i.ə.lili
  gramm: pst_stem,1,sg,1sg.d
  paradigm: vb_prefix_perf
 -flex: <0><.>..ə.lila//<1><.>i.ə.lila
  gramm: pst_stem,1,sg,3sg.f.d
  paradigm: vb_prefix_perf
 -flex: <0><.>..ə.lilən//<0><.>..ə.ləlle//<0><.>..ə.lilalle//<1><.>i.ə.lilən//<1><.>i.ə.ləlle//<1><.>i.ə.lilalle
  gramm: pst_stem,1,sg,3pl.d
  paradigm: vb_prefix_perf
 -flex: <0><.>..ə.lilan//<1><.>i.ə.lilan
  gramm: pst_stem,1,sg,1pl.d
  paradigm: vb_prefix_perf
 -flex: <0><.>..ə.lanle//<2><.>..ə.alle//<1><.>i.ə.lanle//<3><.>i.ə.alle
  gramm: pst_stem,1,pl,3sg.m.d
  paradigm: vb_prefix_perf
 -flex: <0><.>..ə.lanla//<2><.>..ə.alla//<1><.>i.ə.lanla//<3><.>i.ə.alla
  gramm: pst_stem,1,pl,3sg.f.d
  paradigm: vb_prefix_perf
 -flex: <2><.>..ə.anne//<0><.>..ə.lanne//<0><.>..ə.lanlalle//<3><.>i.ə.anne//<1><.>i.ə.lanne//<1><.>i.ə.lanlalle
  gramm: pst_stem,1,pl,3pl.d
  paradigm: vb_prefix_perf
 -flex: <2><.>..ə.allan//<0><.>..ə.lanlan//<3><.>i.ə.allan//<1><.>i.ə.lanlan
  gramm: pst_stem,1,pl,1pl.d
  paradigm: vb_prefix_perf
  
 # Pluperfect
 -flex: <0>..ə.wole//<0>..ə.wayle//<1>i.ə.wole//<1>i.ə.wayle
  gramm: plpf,3,sg,m,3.o,sg.o,m.o
 -flex: <0>..ə.wolox//<0>..ə.waylux//<1>i.ə.wolox//<1>i.ə.waylux
  gramm: plpf,2,sg,m,3.o,sg.o,m.o
 -flex: <0>..ə.wola//<0>..ə.wayla//<1>i.ə.wola//<1>i.ə.wayla
  gramm: plpf,3,sg,f,3.o,sg.o,m.o
 -flex: <0>..ə.woləx//<0>..ə.waylax//<1>i.ə.woləx//<1>i.ə.waylax
  gramm: plpf,2,sg,f,3.o,sg.o,m.o
 -flex: <0>..ə.woli//<0>..ə.wayli//<1>i.ə.woli//<1>i.ə.wayli
  gramm: plpf,1,sg,3.o,sg.o,m.o
 -flex: <0>..ə.wulle//<0>..ə.wolən//<0>..ə.walle//<1>i.ə.wulle//<1>i.ə.wolən//<1>i.ə.walle
  gramm: plpf,3,pl,3.o,sg.o,m.o
 -flex: <0>..ə.wolxu//<0>..ə.walxu//<0>..ə.walxun//<1>i.ə.wolxu//<1>i.ə.walxu//<1>i.ə.walxun
  gramm: plpf,2,pl,3.o,sg.o,m.o
 -flex: <0>..ə.wolan//<0>..ə.waylan//<1>i.ə.wolan//<1>i.ə.waylan
  gramm: plpf,1,pl,3.o,sg.o,m.o
 -flex: <0>..i.owale//<0>..i.owayle//<1>i.i.owale//<1>i.ə.owale//<1>i.i.owayle//<1>i.ə.owayle
  gramm: plpf,3,sg,m,3.o,sg.o,f.o
 -flex: <0>..i.owalox//<0>..i.owaylux//<1>i.i.owalox//<1>i.ə.owalox//<1>i.i.owaylux//<1>i.ə.owaylux
  gramm: plpf,2,sg,m,3.o,sg.o,f.o
 -flex: <0>..i.owala//<0>..i.owayla//<1>i.i.owala//<1>i.ə.owala//<1>i.i.owayla//<1>i.ə.owayla
  gramm: plpf,3,sg,f,3.o,sg.o,f.o
 -flex: <0>..i.owaləx//<0>..i.owaylax//<1>i.i.owaləx//<1>i.ə.owaləx//<1>i.i.owaylax//<1>i.ə.owaylax
  gramm: plpf,2,sg,f,3.o,sg.o,f.o
 -flex: <0>..i.owali//<0>..i.owayli//<1>i.i.owali//<1>i.ə.owali//<1>i.i.owayli//<1>i.ə.owayli
  gramm: plpf,1,sg,3.o,sg.o,f.o
 -flex: <0>..i.owalle//<0>..i.owalən//<1>i.i.owalle
  gramm: plpf,3,pl,3.o,sg.o,f.o
 -flex: <0>..i.owalxu//<0>..i.owalxun//<1>i.i.owalxu//<1>i.i.owalxun//<1>i.ə.owalxu//<1>i.ə.owalxun
  gramm: plpf,2,pl,3.o,sg.o,f.o
 -flex: <0>..i.owalan//<0>..i.owaylan//<1>i.i.owalan//<1>i.i.owaylan//<1>i.ə.owalan//<1>i.ə.owaylan
  gramm: plpf,1,pl,3.o,sg.o,f.o
 -flex: <0>..i.iwole//<0>..i.iwayle//<1>i.i.iwole//<1>i.ə.iwole//<1>i.i.iwayle//<1>i.ə.iwayle
  gramm: plpf,3,sg,m,3.o,pl.o
 -flex: <0>..i.iwolox//<0>..i.iwaylux//<1>i.i.iwolox//<1>i.i.iwaylux//<1>i.ə.iwolox//<1>i.ə.iwaylux
  gramm: plpf,2,sg,m,3.o,pl.o
 -flex: <0>..i.iwola//<0>..i.iwayla//<1>i.i.iwola//<1>i.i.iwayla//<1>i.ə.iwola//<1>i.ə.iwayla
  gramm: plpf,3,sg,f,3.o,pl.o
 -flex: <0>..i.iwoləx//<0>..i.iwaylax//<1>i.i.iwoləx//<1>i.i.iwaylax//<1>i.ə.iwoləx//<1>i.ə.iwaylax
  gramm: plpf,2,sg,f,3.o,pl.o
 -flex: <0>..i.iwoli//<0>..i.iwayli//<1>i.i.iwoli//<1>i.i.iwayli//<1>i.ə.iwoli//<1>i.ə.iwayli
  gramm: plpf,1,sg,3.o,pl.o
 -flex: <0>..i.iwunne//<0>..i.ənwanne//<1>i.i.iwunne//<1>i.i.ənwanne//<1>i.ə.iwunne//<1>i.ə.ənwanne
  gramm: plpf,3,pl,3.o,pl.o
 -flex: <0>..i.iwulxu//<0>..i.ənwanxu//<0>..i.ənwanxun//<1>i.i.iwulxu//<1>i.i.ənwanxu//<1>i.i.ənwanxun//<1>i.ə.iwulxu//<1>i.ə.ənwanxu//<1>i.ə.ənwanxun
  gramm: plpf,2,pl,3.o,pl.o
 -flex: <0>..i.iwolan//<0>..i.iwaylan//<1>i.i.iwolan//<1>i.i.iwaylan//<1>i.ə.iwolan//<1>i.ə.iwaylan
  gramm: plpf,1,pl,3.o,pl.o
 
 # Imperative
 -flex: <1>i.a.
  gramm: imv,sg
 -flex: <1>i.a.u
  gramm: imv, pl 
  
 # Imperative + obj./dat. suffixes
 -flex: <1>i.a.e
  gramm: imv,sg,3.o,sg.o,m.o
 -flex: <1>i.a.a
  gramm: imv,sg,3.o,sg.o,f.o
 -flex: <1>i.a.ən//<1>i.a.ene
  gramm: imv,sg,3.o,pl.o
 -flex: <1>i.a.li
  gramm: imv,sg,1.o,sg.o
 -flex: <1>i.a.lan
  gramm: imv,sg,1.o,pl.o
 -flex: <1>i.a.ulle//<1>i.a.le
  gramm: imv,pl,3.o,sg.o,m.o
 -flex: <1>i.a.ulla//<1>i.a.la
  gramm: imv,pl,3.o,sg.o,f.o
 -flex: <1>i.a.unne//<1>i.a.ne
  gramm: imv,pl,3.o,pl.o
 -flex: <1>i.a.ulli//<1>i.a.li
  gramm: imv,pl,1.o,sg.o
 -flex: <1>i.a.ullan//<1>i.a.lan
  gramm: imv,pl,1.o,pl.o
 
-paradigm: V_III_1y
 # Present
 -flex: <0><.>ma..ə.//<1><.>mo.ə.
  gramm: prs_stem,3,sg,m
  paradigm: vb_prefix_pres_fut
 -flex: <1><.>mə..ət//<1><.>mu..ət//<1><.>mə..at//<1><.>mu..at
  gramm: prs_stem,2,sg,m
  paradigm: vb_prefix_pres_fut
 -flex: <0><.>ma..a.no//<1><.>mo.a.no
  gramm: prs_stem,1,sg,m
  paradigm: vb_prefix_pres_fut
 -flex: <1><.>mə..o//<1><.>mu..o
  gramm: prs_stem,3,sg,f
  paradigm: vb_prefix_pres_fut
 -flex: <1><.>mə..at//<1><.>mə..ət//<1><.>mu..at//<1><.>mu..ət
  gramm: prs_stem,2,sg,f
  paradigm: vb_prefix_pres_fut
 -flex: <1><.>mə..ono//<1><.>mu..ono
  gramm: prs_stem,1,sg,f
  paradigm: vb_prefix_pres_fut
 -flex: <1><.>mə..i//<1><.>mu..i
  gramm: prs_stem,3,pl
  paradigm: vb_prefix_pres_fut
 -flex: <1><.>mə..itu//<1><.>mə..utu//<1><.>mu..itu//<1><.>mu..utu
  gramm: prs_stem,2,pl
  paradigm: vb_prefix_pres_fut
 -flex: <1><.>mə..ina//<1><.>mu..ina
  gramm: prs_stem,1,pl
  paradigm: vb_prefix_pres_fut

 # Present + obj./dat. suffixes
 -flex: <0><.>ma..a.le//<1><.>mo.a.le
  gramm: prs_stem,3,sg,m,3.o,sg.o,m.o
  paradigm: vb_prefix_pres_fut
 -flex: <0><.>ma..a.la//<1><.>mo.a.la
  gramm: prs_stem,3,sg,m,3.o,sg.o,f.o
  paradigm: vb_prefix_pres_fut
 -flex: <0><.>ma..a.lox//<0><.>ma..a.lux//<1><.>mo.a.lox//<1><.>mo.a.lux
  gramm: prs_stem,3,sg,m,2.o,sg.o,m.o
  paradigm: vb_prefix_pres_fut
 -flex: <0><.>ma..a.ləx//<0><.>ma..a.lax//<1><.>mo.a.ləx//<1><.>mo.a.lax
  gramm: prs_stem,3,sg,m,2.o,sg.o,f.o
  paradigm: vb_prefix_pres_fut
 -flex: <0><.>ma..a.li//<1><.>mo.a.li
  gramm: prs_stem,3,sg,m,1.o,sg.o
  paradigm: vb_prefix_pres_fut
 -flex: <2><.>ma..a.e//<3><.>mo.a.e
  gramm: prs_stem,3,sg,m,3.o,pl.o
  paradigm: vb_prefix_pres_fut
 -flex: <0><.>ma..a.xu//<0><.>ma..a.xun//<1><.>mo.a.xu//<1><.>mo.a.xun
  gramm: prs_stem,3,sg,m,2.o,pl.o
  paradigm: vb_prefix_pres_fut
 -flex: <0><.>ma..a.lan//<1><.>mo.a.lan
  gramm: prs_stem,3,sg,m,1.o,pl.o  
  paradigm: vb_prefix_pres_fut

 -flex: <0><.>ma..ə.atle//<0><.>ma.ə..atle//<1><.>mə..atle//<1><.>mu..atle
  gramm: prs_stem,2,sg,3.o,sg.o,m.o
  paradigm: vb_prefix_pres_fut
 -flex: <0><.>ma..ə.atla//<0><.>ma.ə..atla//<1><.>mə..atle//<1><.>mu..atle
  gramm: prs_stem,2,sg,3.o,sg.o,f.o
  paradigm: vb_prefix_pres_fut
 -flex: <0><.>ma..ə.atlox//<0><.>ma.ə..atlux//<1><.>mə..atlox//<1><.>mə..atlux//<1><.>mu..atlux//<1><.>mu..atlox
  gramm: prs_stem,2,sg,2.o,sg.o,m.o
  paradigm: vb_prefix_pres_fut
 -flex: <0><.>ma..ə.atləx//<0><.>ma.ə..atlax//<1><.>mə..atləx//<1><.>mə..atlax//<1><.>mu..atləx//<1><.>mu..atlax
  gramm: prs_stem,2,sg,2.o,sg.o,f.o
  paradigm: vb_prefix_pres_fut
 -flex: <0><.>ma..ə.atli//<0><.>ma.ə..atli//<1><.>mə..atli//<1><.>mu..atli
  gramm: prs_stem,2,sg,1.o,sg.o
  paradigm: vb_prefix_pres_fut
 -flex: <0><.>ma..ə.atte//<0><.>ma.ə..atte//<1><.>mə..atte//<1><.>mu..atte
  gramm: prs_stem,2,sg,3.o,pl.o
  paradigm: vb_prefix_pres_fut
 -flex: <0><.>ma..ə.atxu//<0><.>ma.ə..atxu//<1><.>mə..atxu//<1><.>mu..atxu
  gramm: prs_stem,2,sg,2.o,pl.o
  paradigm: vb_prefix_pres_fut
 -flex: <0><.>ma..ə.atlan//<0><.>ma.ə..atlan//<1><.>mə..atlan//<1><.>mu..atlan
  gramm: prs_stem,2,sg,1.o,pl.o  
  paradigm: vb_prefix_pres_fut
 -flex: <0><.>ma.ə..atle//<1><.>mə..atle//<1><.>mu..atle
  gramm: prs_stem,2,sg,f,3.o,sg.o,m.o
  paradigm: vb_prefix_pres_fut
 -flex: <0><.>ma.ə..atla//<1><.>mə..atla//<1><.>mu..atla
  gramm: prs_stem,2,sg,f,3.o,sg.o,f.o
  paradigm: vb_prefix_pres_fut
 -flex: <0><.>ma.ə..atlax//<0><.>ma.ə..atləx//<1><.>mə..atlax//<1><.>mə..atləx//<1><.>mu..atlax//<1><.>mu..atləx
  gramm: prs_stem,2,sg,f,2.o,sg.o,f.o
  paradigm: vb_prefix_pres_fut
 -flex: <0><.>ma.ə..atli//<1><.>mə..atli//<1><.>mu..atli
  gramm: prs_stem,2,sg,f,1.o,sg.o
  paradigm: vb_prefix_pres_fut
 -flex: <0><.>ma.ə..atte//<1><.>mə..atte//<1><.>mu..atte
  gramm: prs_stem,2,sg,f,3.o,pl.o
  paradigm: vb_prefix_pres_fut
 -flex: <0><.>ma.ə..atxu//<1><.>mə..atxu//<1><.>mu..atxu
  gramm: prs_stem,2,sg,f,2.o,pl.o
  paradigm: vb_prefix_pres_fut
 -flex: <0><.>ma.ə..atlan//<1><.>mə..atlan//<1><.>mu..atlan
  gramm: prs_stem,2,sg,f,1.o,pl.o  
  paradigm: vb_prefix_pres_fut
 -flex: <0><.>ma.ə..ətle//<1><.>mə..ətle//<1><.>mu..ətle
  gramm: prs_stem,2,sg,m,3.o,sg.o,m.o
  paradigm: vb_prefix_pres_fut
 -flex: <0><.>ma.ə..ətla//<1><.>mə..ətla//<1><.>mu..ətla
  gramm: prs_stem,2,sg,m,3.o,sg.o,f.o
  paradigm: vb_prefix_pres_fut
 -flex: <0><.>ma.ə..ətlux//<1><.>mə..ətla//<1><.>mu..ətla
  gramm: prs_stem,2,sg,m,2.o,sg.o,m.o
  paradigm: vb_prefix_pres_fut
 -flex: <0><.>ma.ə..ətli//<1><.>mə..ətli//<1><.>mu..ətli
  gramm: prs_stem,2,sg,m,1.o,sg.o
  paradigm: vb_prefix_pres_fut
 -flex: <0><.>ma.ə..ətte//<1><.>mə..ətte//<1><.>mu..ətte
  gramm: prs_stem,2,sg,m,3.o,pl.o
  paradigm: vb_prefix_pres_fut
 -flex: <0><.>ma.ə..ətxu//<1><.>mə..ətxu//<1><.>mu..ətxu
  gramm: prs_stem,2,sg,m,2.o,pl.o
  paradigm: vb_prefix_pres_fut
 -flex: <0><.>ma.ə..ətlan//<1><.>mə..ətlan//<1><.>mu..ətlan
  gramm: prs_stem,2,sg,m,1.o,pl.o  
  paradigm: vb_prefix_pres_fut
 -flex: <0><.>ma..a.ne//<0><.>ma..a.nole
  gramm: prs_stem,1,sg,m,3.o,sg.o,m.o
  paradigm: vb_prefix_pres_fut
 -flex: <0><.>ma..a.na//<0><.>ma..a.nola
  gramm: prs_stem,1,sg,m,3.o,sg.o,f.o
  paradigm: vb_prefix_pres_fut
 -flex: <0><.>ma..a.nox//<0><.>ma..a.nolox//<0><.>ma..a.nux//<0><.>ma..a.nolux
  gramm: prs_stem,1,sg,m,2.o,sg.o,m.o
  paradigm: vb_prefix_pres_fut
 -flex: <0><.>ma..a.nəx//<0><.>ma..a.noləx//<0><.>ma..a.nax//<0><.>ma..a.nolax
  gramm: prs_stem,1,sg,m,2.o,sg.o,f.o
  paradigm: vb_prefix_pres_fut
 -flex: <0><.>ma..a.ni//<0><.>ma..a.noli
  gramm: prs_stem,1,sg,m,1.o,sg.o
  paradigm: vb_prefix_pres_fut
 -flex: <0><.>ma..a.nulle//<0><.>ma..a.nolən//<0><.>ma..a.nən//<0><.>ma..a.nanne//<0><.>ma..a.nənne//<0><.>ma..a.nalle
  gramm: prs_stem,1,sg,m,3.o,pl.o
  paradigm: vb_prefix_pres_fut
 -flex: <0><.>ma..a.nulxu//<0><.>ma..a.nanxu//<0><.>ma..a.nalxu//<0><.>ma..a.nuxxu
  gramm: prs_stem,1,sg,m,2.o,pl.o
  paradigm: vb_prefix_pres_fut
 -flex: <0><.>ma..a.nolan//<0><.>ma..a.nan
  gramm: prs_stem,1,sg,m,1.o,pl.o  
  paradigm: vb_prefix_pres_fut
 -flex: <0><.>ma..ə.ole//<1><.>mə..ole//<1><.>mu..ole
  gramm: prs_stem,3,sg,f,3.o,sg.o,m.o
  paradigm: vb_prefix_pres_fut
 -flex: <0><.>ma..ə.ola//<1><.>mə..ola//<1><.>mu..ola
  gramm: prs_stem,3,sg,f,3.o,sg.o,f.o
  paradigm: vb_prefix_pres_fut
 -flex: <0><.>ma..ə.olox//<0><.>ma.ə..olux//<1><.>mə..olox//<1><.>mu..olox//<1><.>mə..olux//<1><.>mu..olux
  gramm: prs_stem,3,sg,f,2.o,sg.o,m.o
  paradigm: vb_prefix_pres_fut
 -flex: <0><.>ma..ə.oləx//<0><.>ma.ə..olax//<1><.>mə..oləx//<1><.>mu..oləx//<1><.>mə..olax//<1><.>mu..olax
  gramm: prs_stem,3,sg,f,2.o,sg.o,f.o
  paradigm: vb_prefix_pres_fut
 -flex: <0><.>ma..ə.oli//<1><.>mə..oli//<1><.>mu..oli
  gramm: prs_stem,3,sg,f,1.o,sg.o
  paradigm: vb_prefix_pres_fut
 -flex: <0><.>ma..ə.ulle//<0><.>ma..ə.olən//<0><.>ma.ə..alle//<1><.>mə..ulle//<1><.>mu..ulle//<1><.>mə..olən//<1><.>mu..olən
  gramm: prs_stem,3,sg,f,3.o,pl.o
  paradigm: vb_prefix_pres_fut
 -flex: <0><.>ma..ə.ulxu//<0><.>ma..ə.alxu//<1><.>mə..ulxu//<1><.>mə..alxu//<1><.>mu..ulxu//<1><.>mu..alxu
  gramm: prs_stem,3,sg,f,2.o,pl.o
  paradigm: vb_prefix_pres_fut
 -flex: <0><.>ma..ə.olan//<1><.>mə..olan//<1><.>mu..olan
  gramm: prs_stem,3,sg,f,1.o,pl.o 
  paradigm: vb_prefix_pres_fut
 -flex: <0><.>ma..ə.alle//<0><.>ma..ə.onole//<1><.>mə..onole//<1><.>mə..alle//<1><.>mu..onole//<1><.>mu..alle
  gramm: prs_stem,1,sg,f,3.o,sg.o,m.o
  paradigm: vb_prefix_pres_fut
 -flex: <0><.>ma..ə.alla//<0><.>ma..ə.onola//<1><.>mə..alla//<1><.>mə..onola//<1><.>mu..alla//<1><.>mu..onola
  gramm: prs_stem,1,sg,f,3.o,sg.o,f.o
  paradigm: vb_prefix_pres_fut
 -flex: <0><.>ma..ə.allox//<0><.>ma..ə.onolox//<0><.>ma..ə.allux//<0><.>ma..ə.onolux//<1><.>mə..allux//<1><.>mə..allox//<1><.>mu..allux//<1><.>mu..allox//<1><.>mə..onolux//<1><.>mə..onolox//<1><.>mu..onolux//<1><.>mu..onolox
  gramm: prs_stem,1,sg,f,2.o,sg.o,m.o
  paradigm: vb_prefix_pres_fut
 -flex: <0><.>ma..ə.alləx//<0><.>ma..ə.onoləx//<0><.>ma..ə.allax//<0><.>ma..ə.onolax//<1><.>mə..alləx//<1><.>mə..allax//<1><.>mu..alləx//<1><.>mu..allax//<1><.>mə..onoləx//<1><.>mə..onolax//<1><.>mu..onoləx//<1><.>mu..onolax
  gramm: prs_stem,1,sg,f,2.o,sg.o,f.o
  paradigm: vb_prefix_pres_fut
 -flex: <0><.>ma..ə.alli//<0><.>ma..ə.onoli//<1><.>mə..alli//<1><.>mə..onoli//<1><.>mu..alli//<1><.>mu..onoli
  gramm: prs_stem,1,sg,f,1.o,sg.o
  paradigm: vb_prefix_pres_fut
 -flex: <0><.>ma..ə.anne//<0><.>ma..ə.onolən//<1><.>mə..anne//<1><.>mu..anne//<1><.>mə..onolən//<1><.>mu..onolən
  gramm: prs_stem,1,sg,f,3.o,pl.o
  paradigm: vb_prefix_pres_fut
 -flex: <0><.>ma..ə.anxu//<0><.>ma..ə.onolxu//<1><.>mə..anxu//<1><.>mu..anxu//<1><.>mə..onolxu//<1><.>mu..onolxu
  gramm: prs_stem,1,sg,f,2.o,pl.o
  paradigm: vb_prefix_pres_fut
 -flex: <0><.>ma..ə.allan//<0><.>ma..ə.onolan//<1><.>mə..allan//<1><.>mu..allan//<1><.>mə..onolan//<1><.>mu..onolan
  gramm: prs_stem,1,sg,f,1.o,pl.o  
  paradigm: vb_prefix_pres_fut
 -flex: <0><.>ma..ə.ile//<1><.>mə..ile//<1><.>mu..ile
  gramm: prs_stem,3,pl,3.o,sg.o,m.o
  paradigm: vb_prefix_pres_fut
 -flex: <0><.>ma..ə.ila//<1><.>mə..ile//<1><.>mu..ile
  gramm: prs_stem,3,pl,3.o,sg.o,f.o
  paradigm: vb_prefix_pres_fut
 -flex: <0><.>ma..ə.ilox//<0>ma..ə.ilux//<1><.>mə..ilox//<1><.>mə..ilux//<1><.>mu..ilox//<1><.>mu..ilux
  gramm: prs_stem,3,pl,2.o,sg.o,m.o
  paradigm: vb_prefix_pres_fut
 -flex: <0><.>ma..ə.iləx//<0><.>ma..ə.ilax//<1><.>mə..iləx//<1><.>mə..ilax//<1><.>mu..iləx//<1><.>mu..ilax
  gramm: prs_stem,3,pl,2.o,sg.o,f.o
  paradigm: vb_prefix_pres_fut
 -flex: <0><.>ma..ə.ili//<1><.>mə..ili//<1><.>mu..ili
  gramm: prs_stem,3,pl,1.o,sg.o
  paradigm: vb_prefix_pres_fut
 -flex: <0><.>ma..ə.ənne//<1><.>mə..ənne//<1><.>mu..ənne
  gramm: prs_stem,3,pl,3.o,pl.o
  paradigm: vb_prefix_pres_fut
 -flex: <0><.>ma..ə.ənxu//<1><.>mə..ənxu//<1><.>mu..ənxu
  gramm: prs_stem,3,pl,2.o,pl.o
  paradigm: vb_prefix_pres_fut
 -flex: <0><.>ma..ə.ilan//<1>mə..ilan//<1>mu..ilan
  gramm: prs_stem,3,pl,1.o,pl.o  
  paradigm: vb_prefix_pres_fut
 -flex: <0><.>ma..ə.itulle//<0><.>ma..ə.utulle//<0><.>ma..ə.utle//<1><.>mə..itulle//<1><.>mə..utulle//<1><.>mə..utle//<1><.>mu..itulle//<1><.>mu..utulle//<1><.>mu..utle
  gramm: prs_stem,2,pl,3.o,sg.o,m.o
  paradigm: vb_prefix_pres_fut
  -flex: <0><.>ma..ə.itulla//<0><.>ma..ə.utulla//<0><.>ma..ə.utla//<1><.>mə..itulla//<1><.>mə..utulla//<1><.>mə..utla//<1><.>mu..itulla//<1><.>mu..utulla//<1><.>mu..utla
  gramm: prs_stem,2,pl,3.o,sg.o,f.o
  paradigm: vb_prefix_pres_fut
  -flex: <0><.>ma..ə.itulli//<0><.>ma..ə.utulli//<0><.>ma..ə.utli//<1><.>mə..itulli//<1><.>mə..utulli//<1><.>mə..utli//<1><.>mu..itulli//<1><.>mu..utulli//<1><.>mu..utli
  gramm: prs_stem,2,pl,1.o,sg.o
  paradigm: vb_prefix_pres_fut
 -flex: <0><.>ma..ə.itunne//<0><.>ma..ə.utunne//<0><.>ma..ə.utne//<1><.>mə..itunne//<1><.>mə..utunne//<1><.>mə..utne//<1><.>mu..itunne//<1><.>mu..utunne//<1><.>mu..utne
  gramm: prs_stem,2,pl,3.o,pl.o
  paradigm: vb_prefix_pres_fut
 -flex: <0><.>ma..ə.itunxu//<0><.>ma..ə.utunxu//<1><.>mə..itunxu//<1><.>mə..utunxu//<1><.>mu..itunxu//<1><.>mu..utunxu
  gramm: prs_stem,2,pl,2.o,pl.o
  paradigm: vb_prefix_pres_fut
 -flex: <0><.>ma..ə.itullan//<0><.>ma..ə.utullan//<1><.>mə..itullan//<1><.>mə..utullan//<1><.>mə..utlan//<1><.>mu..itullan//<1><.>mu..utullan//<1><.>mu..utlan
  gramm: prs_stem,2,pl,1.o,pl.o  
  paradigm: vb_prefix_pres_fut
 -flex: <0><.>ma..ə.inale//<1><.>mə..inale//<1><.>mu..inale
  gramm: prs_stem,1,pl,3.o,sg.o,m.o
  paradigm: vb_prefix_pres_fut
 -flex: <0><.>ma..ə.inala//<1><.>mə..inala//<1><.>mu..inala
  gramm: prs_stem,1,pl,3.o,sg.o,f.o
  paradigm: vb_prefix_pres_fut
 -flex: <0><.>ma..ə.inalox//<0><.>ma..ə.inalux//<1><.>mə..inalox//<1><.>mə..inalux//<1><.>mu..inalox//<1><.>mu..inalux
  gramm: prs_stem,1,pl,2.o,sg.o,m.o
  paradigm: vb_prefix_pres_fut
 -flex: <0><.>ma..ə.inaləx//<0><.>ma..ə.inalax//<1><.>mə..inaləx//<1><.>mə..inalax//<1><.>mu..inaləx//<1><.>mu..inalax
  gramm: prs_stem,1,pl,2.o,sg.o,f.o
  paradigm: vb_prefix_pres_fut
 -flex: <0><.>ma..ə.inalle//<0><.>ma..ə.inalən//<1><.>mə..inalle//<1><.>mə..inalən//<1><.>mu..inalle//<1>mu..inalən
  gramm: prs_stem,1,pl,3.o,pl.o
  paradigm: vb_prefix_pres_fut
 -flex: <0><.>ma..ə.inalxu//<0><.>ma..ə.inanxu//<1><.>mə..inalxu//<1><.>mə..inanxu//<1><.>mu..inalxu//<1><.>mu..inanxu
  gramm: prs_stem,1,pl,2.o,pl.o
  paradigm: vb_prefix_pres_fut
 -flex: <0><.>ma..ə.inalan//<1><.>mə..inalan//<1><.>mu..inalan
  gramm: prs_stem,1,pl,1.o,pl.o
  paradigm: vb_prefix_pres_fut
  
 # Preterite
 -flex: <0><.>ma..a.le//<1><.>mo.a.le
  gramm: pst_stem,3,sg,m,3.o,sg.o,m.o
  paradigm: vb_prefix_perf
 -flex: <0><.>ma..a.lux//<0><.>ma..a.lox//<1><.>mo.a.lux//<1><.>mo.a.lox
  gramm: pst_stem,2,sg,m,3.o,sg.o,m.o
  paradigm: vb_prefix_perf
 -flex: <0><.>ma..a.la//<1><.>mo.a.la
  gramm: pst_stem,3,sg,f,3.o,sg.o,m.o
  paradigm: vb_prefix_perf
 -flex: <0><.>ma..a.lax//<0><.>ma..a.ləx//<1><.>mo.a.lax//<1><.>mo.a.ləx
  gramm: pst_stem,2,sg,f,3.o,sg.o,m.o
  paradigm: vb_prefix_perf
 -flex: <0><.>ma..a.li//<1><.>mo.a.li
  gramm: pst_stem,1,sg,3.o,sg.o,m.o
  paradigm: vb_prefix_perf
 -flex: <2><.>ma..a.e//<3><.>mo.a.e//<0><.>ma..a.lən//<1><.>mo.a.lən
  gramm: pst_stem,3,pl,3.o,sg.o,m.o
  paradigm: vb_prefix_perf
 -flex: <0><.>ma..a.xu//<1><.>mo.a.xu
  gramm: pst_stem,2,pl,3.o,sg.o,m.o
  paradigm: vb_prefix_perf
 -flex: <0><.>ma..a.lan//<1><.>mo.a.lan
  gramm: pst_stem,1,pl,3.o,sg.o,m.o
  paradigm: vb_prefix_perf

-flex: <0><.>ma..ə.ole//<1><.>mə..ole//<1><.>mu..ole
  gramm: pst_stem,3,sg,m,3.o,sg.o,f.o
  paradigm: vb_prefix_perf
 -flex: <0><.>ma..ə.olox//<0><.>ma..ə.olux//<1><.>mə..olox//<1><.>mu..olox//<1><.>mə..olux//<1><.>mu..olux
  gramm: pst_stem,2,sg,m,3.o,sg.o,f.o
  paradigm: vb_prefix_perf
 -flex: <0><.>ma..ə.ola//<1><.>mə..ola//<1><.>mu..ola
  gramm: pst_stem,3,sg,f,3.o,sg.o,f.o
  paradigm: vb_prefix_perf
 -flex: <0><.>ma..ə.oləx//<0><.>ma..ə.olax//<1><.>mə..oləx//<1><.>mu..oləx//<1><.>mə..olax//<1><.>mu..oləx
  gramm: pst_stem,2,sg,f,3.o,sg.o,f.o
  paradigm: vb_prefix_perf
 -flex: <0><.>ma..ə.oli//<1><.>mə..oli//<1><.>mu..oli
  gramm: pst_stem,1,sg,3.o,sg.o,f.o
  paradigm: vb_prefix_perf
 -flex: <0><.>ma..ə.ulle//<1><.>mə..ulle//<1><.>mu..ulle
  gramm: pst_stem,3,pl,3.o,sg.o,f.o
  paradigm: vb_prefix_perf
 -flex: <0><.>ma..ə.ulxu//<1><.>mə..ulxu//<1><.>mu..ulxu
  gramm: pst_stem,2,pl,3.o,sg.o,f.o
  paradigm: vb_prefix_perf
 -flex: <0><.>ma..ə.olan//<1><.>mə..olan//<1><.>mu..olan
  gramm: pst_stem,1,pl,3.o,sg.o,f.o
  paradigm: vb_prefix_perf
 -flex: <0><.>ma..ə.ile//<1><.>mə..ile//<1>mu..ile
  gramm: pst_stem,3,sg,m,3.o,pl.o
  paradigm: vb_prefix_perf
 -flex: <0><.>ma..ə.ilox//<0><.>ma..ə.ilux//<1><.>mə..ilox//<1><.>mu..ilox//<1><.>mə..ilux//<1><.>mu..ilux
  gramm: pst_stem,2,sg,m,3.o,pl.o
  paradigm: vb_prefix_perf
 -flex: <0><.>ma..ə.ila//<1><.>mə..ila//<1><.>mu..ila
  gramm: pst_stem,3,sg,f,3.o,pl.o
  paradigm: vb_prefix_perf
 -flex: <0><.>ma..ə.iləx//<0><.>ma..ə.ilax//<1><.>mə..iləx//<1><.>mə..ilax//<1><.>mu..iləx//<1><.>mu..ilax
  gramm: pst_stem,2,sg,f,3.o,pl.o
  paradigm: vb_prefix_perf
 -flex: <0><.>ma..ə.ili//<1><.>mə..ili//<1><.>mu..ili
  gramm: pst_stem,1,sg,3.o,pl.o
  paradigm: vb_prefix_perf
 -flex: <0><.>ma..ə.ənne//<1><.>mə..ənne//<1><.>mu..ənne
  gramm: pst_stem,3,pl,3.o,pl.o
  paradigm: vb_prefix_perf
 -flex: <0><.>ma..ə.ənxu//<1><.>mə..ənxu//<1><.>mu..ənxu
  gramm: pst_stem,2,pl,3.o,pl.o
  paradigm: vb_prefix_perf
 -flex: <0><.>ma..ə.ilan//<1><.>mə..ilan//<1><.>mu..ilan
  gramm: pst_stem,1,pl,3.o,pl.o
  paradigm: vb_prefix_perf

# Preterite + obj./dat. suffixes
 -flex: <0><.>ma..a.lelox//<1><.>mo.a.lelox//<0><.>ma..a.lelux//<1><.>mo.a.lelux
  gramm: pst_stem,3,sg,m,2.o,sg.o,m.o
  paradigm: vb_prefix_perf
 -flex: <0><.>ma..a.leləx//<0><.>ma..a.lelax//<1><.>mo.a.leləx//<1><.>mo.a.lelax
  gramm: pst_stem,3,sg,m,2.o,sg.o,f.o
  paradigm: vb_prefix_perf
 -flex: <0><.>ma..a.leli//<1><.>mo.a.leli
  gramm: pst_stem,3,sg,m,1.o,sg.o
  paradigm: vb_prefix_perf
 -flex: <0><.>ma..a.lelxu//<0><.>ma..a.lalxu//<0><.>ma..a.lalxun//<0><.>ma..a.lelalxu//<1><.>mo.a.lelxu//<1><.>mo.a.lalxu//<1><.>mo.a.lalxun//<1><.>mo.a.lelalxu
  gramm: pst_stem,3,sg,m,2.o,pl.o
  paradigm: vb_prefix_perf
 -flex: <0><.>ma..a.lelan//<1><.>mo.a.lelan
  gramm: pst_stem,3,sg,m,1.o,pl.o  
  paradigm: vb_prefix_perf
 -flex: <0><.>ma..a.loxli//<1><.>mo.a.loxli//<0><.>ma..a.luxli//<1><.>mo.a.luxli
  gramm: pst_stem,2,sg,m,1.o,sg.o
  paradigm: vb_prefix_perf
 -flex: <0><.>ma..a.loxlan//<0><.>ma..a.luxlan//<1><.>mo.a.loxlan//<1><.>mo.a.luxlan
  gramm: pst_stem,2,sg,m,1.o,pl.o  
  paradigm: vb_prefix_perf
 -flex: <0><.>ma..a.lalox//<0><.>ma..a.lalux//<1><.>mo.a.lalox//<1><.>mo.a.lalux
  gramm: pst_stem,3,sg,f,2.o,sg.o,m.o
  paradigm: vb_prefix_perf
 -flex: <0><.>ma..a.laləx//<0><.>ma..a.lalax//<1><.>mo.a.laləx//<1><.>mo.a.lalax
  gramm: pst_stem,3,sg,f,2.o,sg.o,f.o
  paradigm: vb_prefix_perf
 -flex: <0><.>ma..a.lali//<1><.>mo.a.lali
  gramm: pst_stem,3,sg,f,1.o,sg.o
  paradigm: vb_prefix_perf
 -flex: <0><.>ma..a.lalxu//<0><.>ma..a.lalxun//<0><.>ma..a.lalalxu//<1><.>mo.a.lalxu//<1><.>mo.a.lalxun//<1><.>mo.a.lalalxu//<1><.>mo.a.lalxu
  gramm: pst_stem,3,sg,f,2.o,pl.o
  paradigm: vb_prefix_perf
 -flex: <0><.>ma..a.lalan//<1><.>mo.a.lalan
  gramm: pst_stem,3,sg,f,1.o,pl.o  
  paradigm: vb_prefix_perf
 -flex: <0><.>ma..a.ləxli//<0><.>ma..a.laxli//<1><.>mo.a.ləxli//<1><.>mo.a.laxli
  gramm: pst_stem,2,sg,f,1.o,sg.o
  paradigm: vb_prefix_perf
 -flex: <0><.>ma..a.ləxlan//<0><.>ma..a.laxlan//<1><.>mo.a.ləxlan//<1><.>mo.a.laxlan
  gramm: pst_stem,2,sg,f,1.o,pl.o  
  paradigm: vb_prefix_perf
 -flex: <0><.>ma..a.lilox//<0><.>ma..a.lilux//<1><.>mo.a.lilox//<1><.>mo.a.lilux
  gramm: pst_stem,1,sg,2.o,sg.o,m.o
  paradigm: vb_prefix_perf
 -flex: <0><.>ma..a.liləx//<0><.>ma..a.lilax//<1><.>mo.a.liləx//<1><.>mo.a.lilax
  gramm: pst_stem,1,sg,2.o,sg.o,f.o
  paradigm: vb_prefix_perf
 -flex: <0><.>ma..a.lilxu//<0><.>ma..a.lilxun//<0><.>ma..a.lilalxu//<1><.>mo.a.lilxu//<1><.>mo.a.lilxun//<1><.>mo.a.lilalxu
  gramm: pst_stem,1,sg,2.o,pl.o  
  paradigm: vb_prefix_perf
 -flex: <2><.>ma..a.allox//<2><.>ma..a.allux//<3><.>mo.a.allox//<3><.>mo.a.allux
  gramm: pst_stem,3,pl,2.o,sg.o,m.o
  paradigm: vb_prefix_perf
 -flex: <2><.>ma..a.alləx//<2><.>ma..a.allax//<3><.>mo.a.alləx//<3><.>mo.a.allax
  gramm: pst_stem,3,pl,2.o,sg.o,f.o
  paradigm: vb_prefix_perf
 -flex: <2><.>ma..a.alli//<3><.>mo.a.alli
  gramm: pst_stem,3,pl,1.o,sg.o
  paradigm: vb_prefix_perf
 -flex: <2><.>ma..a.anxu//<2><.>ma..a.anxun//<3><.>mo.a.anxu//<3><.>mo.a.anxun
  gramm: pst_stem,3,pl,2.o,pl.o
  paradigm: vb_prefix_perf
 -flex: <2><.>ma..a.allan//<3><.>mo.a.allan
  gramm: pst_stem,3,pl,1.o,pl.o  
  paradigm: vb_prefix_perf
 -flex: <0><.>ma..a.xulli//<1><.>mo.a.xulli
  gramm: pst_stem,2,pl,1.o,sg.o
  paradigm: vb_prefix_perf
 -flex: <0><.>ma..a.xullan//<1><.>mo.a.xullan
  gramm: pst_stem,2,pl,1.o,pl.o  
  paradigm: vb_prefix_perf
 -flex: <0><.>ma..a.lanlox//<2><.>ma..a.allox//<0><.>ma..a.lanlux//<1><.>mo.a.lanlox//<3><.>mo.a.allox//<1><.>mo.a.lanlux//<3><.>mo.a.allux
  gramm: pst_stem,1,pl,2.o,sg.o,m.o
  paradigm: vb_prefix_perf
 -flex: <0><.>ma..a.lanləx//<2><.>ma..a.alləx//<0><.>ma..a.lanlax//<1><.>mo.a.lanləx//<3><.>mo.a.alləx//<1><.>mo.a.lanlax//<3><.>mo.a.allax
  gramm: pst_stem,1,pl,2.o,sg.o,f.o
  paradigm: vb_prefix_perf
 -flex: <0><.>ma..a.lanxu//<0><.>ma..a.lanxun//<2><.>ma..a.anxu//<0><.>ma..a.lanlalxu//<1><.>mo.a.lanxu//<1><.>mo.a.lanxun//<1><.>mo.a.lanlalxu
  gramm: pst_stem,1,pl,2.o,pl.o
  paradigm: vb_prefix_perf
  
 # Preterite + dat. suffixes
 -flex: <0><.>ma..a.lele//<1><.>mo.a.lele
  gramm: pst_stem,3,sg,m,3sg.m.d
  paradigm: vb_prefix_perf
 -flex: <0><.>ma..a.lela//<1><.>mo.a.lela
  gramm: pst_stem,3,sg,m,3sg.f.d
  paradigm: vb_prefix_perf
 -flex: <0><.>ma..a.lelən//<0><.>ma..a.lalle//<0><.>ma..a.lelalle//<1><.>mo.a.lelən//<1><.>mo.a.lalle//<1><.>mo.a.lelalle
  gramm: pst_stem,3,sg,m,3pl.d  
  paradigm: vb_prefix_perf
 -flex: <0><.>ma..a.loxle//<0><.>ma..a.luxle//<1><.>mo.a.loxle//<1><.>mo.a.luxle
  gramm: pst_stem,2,sg,m,3sg.m.d
  paradigm: vb_prefix_perf
 -flex: <0><.>ma..a.loxla//<0><.>ma..a.luxla//<1><.>mo.a.loxla//<1><.>mo.a.luxla
  gramm: pst_stem,2,sg,m,3sg.m.d
  paradigm: vb_prefix_perf
 -flex: <0><.>ma..a.loxlox//<0><.>ma..a.luxlux//<1><.>mo.a.loxlox//<1><.>mo.a.luxlux
  gramm: pst_stem,2,sg,m,2sg.m.d
  paradigm: vb_prefix_perf
 -flex: <0><.>ma..a.loxlən//<0><.>ma..a.luxxe//<0><.>ma..a.luxlalle//<1><.>mo.a.loxlən//<1><.>mo.a.luxxe//<1><.>mo.a.luxlalle
  gramm: pst_stem,2,sg,m,3pl.d  
  paradigm: vb_prefix_perf
 -flex: <0><.>ma..a.lale//<1><.>mo.a.lale
  gramm: pst_stem,3,sg,f,3sg.m.d
  paradigm: vb_prefix_perf
 -flex: <0><.>ma..a.lala//<1><.>mo.a.lala
  gramm: pst_stem,3,sg,f,3sg.f.d
  paradigm: vb_prefix_perf
 -flex: <0><.>ma..a.lalən//<0><.>ma..a.lalle//<0><.>ma..a.lalalle//<1><.>mo.a.lalən//<1><.>mo.a.lalle//<1><.>mo.a.lalalle
  gramm: pst_stem,3,sg,f,3pl.d
  paradigm: vb_prefix_perf
 -flex: <0><.>ma..a.ləxle//<0><.>ma..a.laxle//<1><.>mo.a.ləxle//<1><.>mo.a.laxle
  gramm: pst_stem,2,sg,f,3sg.m.d
  paradigm: vb_prefix_perf
 -flex: <0><.>ma..a.ləxla//<0><.>ma..a.laxla//<1><.>mo.a.ləxla//<1><.>mo.a.laxla
  gramm: pst_stem,2,sg,f,3sg.f.d 
  paradigm: vb_prefix_perf
 -flex: <0><.>ma..a.ləxləx//<0><.>ma..a.laxlax//<1><.>mo.a.ləxləx//<1><.>mo.a.laxlax
  gramm: pst_stem,2,sg,f,2sg.f.d 
  paradigm: vb_prefix_perf
 -flex: <0><.>ma..a.ləxlən//<0><.>ma..a.laxxe//<0><.>ma..a.laxlalle//<1><.>mo.a.ləxlən//<1><.>mo.a.laxxe//<1><.>mo.a.laxlalle
  gramm: pst_stem,2,sg,f,3pl.d  
  paradigm: vb_prefix_perf
 -flex: <0><.>ma..a.lile//<1><.>mo.a.lile
  gramm: pst_stem,1,sg,3sg.m.d
  paradigm: vb_prefix_perf
 -flex: <0><.>ma..a.lila//<1><.>mo.a.lila
  gramm: pst_stem,1,sg,3sg.f.d
  paradigm: vb_prefix_perf
 -flex: <0><.>ma..a.lili//<1><.>mo.a.lili
  gramm: pst_stem,1,sg,1sg.d
  paradigm: vb_prefix_perf
 -flex: <0><.>ma..a.lilən//<0><.>ma..a.ləlle//<0><.>ma..a.lilalle//<1><.>mo.a.lilən//<1><.>mo.a.ləlle//<1><.>mo.a.lilalle
  gramm: pst_stem,1,sg,3pl.d
  paradigm: vb_prefix_perf
 -flex: <0><.>ma..a.lilan//<1><.>mo.a.lilan
  gramm: pst_stem,1,sg,1pl.d  
  paradigm: vb_prefix_perf
 -flex: <2><.>ma..a.alle//<3><.>mo.a.alle
  gramm: pst_stem,3,pl,3sg.m.d
  paradigm: vb_prefix_perf
 -flex: <2><.>ma..a.alla//<3><.>mo.a.alla
  gramm: pst_stem,3,pl,3sg.f.d
  paradigm: vb_prefix_perf
 -flex: <2><.>ma..a.anne//<3><.>mo.a.anne
  gramm: pst_stem,3,pl,3pl.d   
  paradigm: vb_prefix_perf
 -flex: <0><.>ma..a.xulle//<1><.>mo.a.xulle
  gramm: pst_stem,2,pl,3sg.m.d
  paradigm: vb_prefix_perf
 -flex: <0><.>ma..a.xulla//<1><.>mo.a.xulla
  gramm: pst_stem,2,pl,3sg.f.d
  paradigm: vb_prefix_perf
 -flex: <0><.>ma..a.xulən//<0><.>ma..a.xunne//<1><.>mo.a.xulən//<1><.>mo.a.xunne
  gramm: pst_stem,2,pl,3pl.d
  paradigm: vb_prefix_perf
 -flex: <0><.>ma..a.xunxu//<0><.>ma..a.xunxun//<1><.>mo.a.xunxu//<1><.>mo.a.xunxun
  gramm: pst_stem,2,pl,2pl.d  
  paradigm: vb_prefix_perf
 -flex: <0><.>ma..a.lanle//<2><.>ma..a.alle//<1><.>mo.a.lanle//<3><.>mo.a.alle
  gramm: pst_stem,1,pl,3sg.m.d
  paradigm: vb_prefix_perf
 -flex: <0><.>ma..a.lanla//<2><.>ma..a.alla//<1><.>mo.a.lanla//<3><.>mo.a.alla
  gramm: pst_stem,1,pl,3sg.f.d
  paradigm: vb_prefix_perf
 -flex: <2><.>ma..a.anne//<0><.>ma..a.lanne//<0><.>ma..a.lanlalle//<3><.>mo.a.anne//<1><.>mo.a.lanne//<1><.>mo.a.lanlalle
  gramm: pst_stem,1,pl,3pl.d
  paradigm: vb_prefix_perf
 -flex: <0><.>ma..a.allan//<0><.>ma..a.lanlan//<1><.>mo.a.allan//<1><.>mo.a.lanlan
  gramm: pst_stem,1,pl,1pl.d
  paradigm: vb_prefix_perf

# Pluperfect
 -flex: <0>ma..a.wole//<0>ma..a.wayle//<1><.>mo.a.wole//<1><.>mo.a.wayle
  gramm: plpf,3,sg,m,3.o,sg.o,m.o
 -flex: <0>ma..a.wolox//<0>ma..a.waylux/<1><.>mo.a.wolox//<1><.>mo.a.waylux
  gramm: plpf,2,sg,m,3.o,sg.o,m.o
 -flex: <0>ma..a.wola//<0>ma..a.wayla//<1><.>mo.a.wola//<1><.>mo.a.wayla
  gramm: plpf,3,sg,f,3.o,sg.o,m.o
 -flex: <0>ma..a.woləx//<0>ma..a.waylax//<1><.>mo.a.woləx//<1><.>mo.a.waylax
  gramm: plpf,2,sg,f,3.o,sg.o,m.o
 -flex: <0>ma..a.woli//<0>ma..a.wayli//<1><.>mo.a.woli//<1><.>mo.a.wayli
  gramm: plpf,1,sg,3.o,sg.o,m.o
 -flex: <0>ma..a.wolən//<0>ma..a.wulle//<0>ma..a.walle//<1><.>mo.a.wolən//<1><.>mo.a.wulle//<1><.>mo.a.walle
  gramm: plpf,3,pl,3.o,sg.o,m.o
 -flex: <0>ma..a.wolxu//<0>ma..a.walxu//<0>ma..a.walxun//<1><.>mo.a.wolxu//<1><.>mo.a.xun//<1><.>mo.a.walxu
  gramm: plpf,2,pl,3.o,sg.o,m.o
 -flex: <0>ma..a.wolan//<0>ma..a.waylan//<1><.>mo.a.wolan//<1><.>mo.a.waylan
  gramm: plpf,1,pl,3.o,sg.o,m.o
 -flex: <0>ma..ə.owale//<0>ma.ə..owayle//<1>mə..owale//<1>mu..owale//<1>mə..owayle//<1>mu..owayle
  gramm: plpf,3,sg,m,3.o,sg.o,f.o
 -flex: <0>ma..ə.owalox//<0>ma..ə.owaylux//<1>mə..owalox//<1>mə..owaylux//<1>mu..owalox//<1>mu..owaylox
  gramm: plpf,2,sg,m,3.o,sg.o,f.o
 -flex: <0>ma..ə.owala//<0>ma.ə..owayla//<1>mə..owala//<1>mə..owayla//<1>mu..owala//<1>mu..owayla
  gramm: plpf,3,sg,f,3.o,sg.o,f.o
 -flex: <0>ma..ə.owaləx//<0>ma.ə..owaylax//<1>mə..owaləx//<1>mə..owaylax//<1>mu..owaləx//<1>mu..owaylax
  gramm: plpf,2,sg,f,3.o,sg.o,f.o
 -flex: <0>ma..ə.owali//<0>ma..ə.owayli//<1>mə..owali//<1>mə..owayli//<1>mu..owali//<1>mu..owayli
  gramm: plpf,1,sg,3.o,sg.o,f.o
 -flex: <0>ma..ə.owalən//<0>ma..ə.owalle//<1>mə..owalən//<1>mə..owalle//<1>mu..owalən//<1>mu..owalle
  gramm: plpf,3,pl,3.o,sg.o,f.o
 -flex: <0>ma..ə.owalxu//<1>mə..owalxu//<1>mə..owalxun//<1>mu..owalxu//<1>mu..owalxun
  gramm: plpf,2,pl,3.o,sg.o,f.o
 -flex: <0>ma..ə.owalan//<0>ma..ə.owaylan//<1>mə..owalan//<1>mə..owaylan//<1>mu..owalan//<1>mu..owaylan
  gramm: plpf,1,pl,3.o,sg.o,f.o
 -flex: <0>ma..ə.iwole//<0>ma..ə.iwayle//<1>mə..iwole//<1>mə..iwayle//<1>mu..iwole//<1>mu..iwayle
  gramm: plpf,3,sg,m,3.o,pl.o
 -flex: <0>ma..ə.iwolox//<0>ma..ə.iwaylux//<1>mə..iwolox//<1>mə..iwaylux//<1>mu..iwolox//<1>mu..iwaylux
  gramm: plpf,2,sg,m,3.o,pl.o
 -flex: <0>ma..ə.iwola//<0>ma..ə.iwayla//<1>mə..iwola//<1>mə..iwayla//<1>mu..iwola//<1>mu..iwayla
  gramm: plpf,3,sg,f,3.o,pl.o
 -flex: <0>ma..ə.iwoləx//<0>ma..ə.iwaylax//<1>mə..iwoləx//<1>mə..iwaylax//<1>mu..iwoləx//<1>mu..iwaylax
  gramm: plpf,2,sg,f,3.o,pl.o
 -flex: <0>ma..ə.iwoli//<0>ma..ə.iwayli//<1>mə..iwoli//<1>mə..iwayli//<1>mu..iwoli//<1>mu..iwayli
  gramm: plpf,1,sg,3.o,pl.o
 -flex: <0>ma..ə.iwunne//<0>ma..ə.ənwanne//<1>mə..iwunne//<1>mə..ənwanne//<1>mu..iwunne//<1>mu..ənwanne
  gramm: plpf,3,pl,3.o,pl.o
 -flex: <0>ma..ə.iwulxu//<0>ma..ə.ənwanxu//<1>mə..iwulxu//<1>mə..ənwanxu//<1>mu..iwulxu//<1>mu..ənwanxu
  gramm: plpf,2,pl,3.o,pl.o
 -flex: <0>ma..ə.iwolan//<0>ma..ə.iwaylan//<1>mə..iwolan//<1>mə..iwaylan//<1>mu..iwolan//<1>mu..iwaylan
  gramm: plpf,1,pl,3.o,pl.o

  # Imperfect
 -flex: <0>ma..a.wo//<0>ma..a.wa//<1>mo.a.wo//<1>mo.a.wa
  gramm: ipf,3,sg,m
 -flex: <0>ma..ə.owa//<1>mə..owa//<1>mu..owa
  gramm: ipf,3,sg,f
 -flex: <0>ma..ə.atwo//<0>ma..ə.atwa//<1>mə..atwo//<1>mə..atwa//<1>mu..atwo//<1>mu..atwa
  gramm: ipf,2,sg
 -flex: <0>ma..ə.atwa//<1>mə..atwa//<1>mu..atwa
  gramm: ipf,2,sg,f
 -flex: <0>ma..ə.ətwa//<1>mə..ətwa//<1>mu..ətwa
  gramm: ipf,2,sg,m
 -flex: <0>ma..a.nowo//<0>ma..a.wayno//<1>mo.a.nowo//<1>mo.a.wayno
  gramm: ipf,1,sg,m
 -flex: <0>ma..ə.onowo//<0>ma..ə.anwo//<1>mə..onowo//<1>mə..anwo//<1>mə..owayno//<1>mu..onowo//<1>mu..anwo//<1>mu..owayno
  gramm: ipf,1,sg,f
 -flex: <0>ma..ə.iwo//<0>ma..ə.iwa//<1>mə..iwo//<1>mə..iwa//<1>mu..iwo//<1>mu..iwa
  gramm: ipf,3,pl
 -flex: <0>ma..ə.ituwo//<0>ma..ə.utuwa//<0>ma..ə.utwa//<1>mə..ituwo//<1>mə..utuwa//<1>mə..utwa//<1>mu..ituwo//<2>mu..utuwa//<2>mu..utwa
  gramm: ipf,2,pl
 -flex: <0>ma..ə.inawo//<0>ma..ə.iwayna//<1>mə..inawo//<1>mə..iwayna//<1>mu..inawo//<1>mu..iwayna
  gramm: ipf,1,pl
  
 # Imperfect + obj./dat. suffixes
 -flex: <0>ma..a.wole//<0>ma..a.wayle//<1>mo.a.wole//<1>mo.a.wayle
  gramm: ipf,3,sg,m,3.o,sg.o,m.o
 -flex: <0>ma..a.wola//<0>ma..a.wayla//<1>mo.a.wola//<1>mo.a.wayla
  gramm: ipf,3,sg,m,3.o,sg.o,f.o
 -flex: <0>ma..a.wolox//<0>ma..a.waylux//<1>mo.a.wolox//<1>mo.a.waylux
  gramm: ipf,3,sg,m,2.o,sg.o,m.o
 -flex: <0>ma..a.woləx//<0>ma..a.waylax//<1>mo.a.woləx//<1>mo.a.waylax
  gramm: ipf,3,sg,m,2.o,sg.o,f.o
 -flex: <0>ma..a.woli//<0>ma..a.wayli//<1>mo.a.woli//<1>mo.a.wayli
  gramm: ipf,3,sg,m,1.o,sg.o
 -flex: <0>ma..a.wolən//<0>ma..a.wulle//<0>ma..a.walle//<1>mo.a.wolən//<1>mo.a.wulle//<1>mo.a.walle
  gramm: ipf,3,sg,m,3.o,pl.o
 -flex: <0>ma..a.wolxu//<0>ma..a.walxu//<1>mo.a.wolxu//<1>mo.a.walxu
  gramm: ipf,3,sg,m,2.o,pl.o
 -flex: <0>ma..a.wolan//<0>ma..a.waylan//<1>mo.a.wolan//<1>mo.a.waylan
  gramm: ipf,3,sg,m,1.o,pl.o 
 -flex: <0>ma..ə.owale//<0>ma..ə.owayle//<1>mə..owale//<1>mə..owayle//<1>mu..owale//<1>mu..owayle
  gramm: ipf,3,sg,f,3.o,sg.o,m.o
 -flex: <0>ma..ə.owala//<0>ma..ə.owayla//<1>mə..owala//<1>mə..owayla//<1>mu..owala//<1>mu..owayla
  gramm: ipf,3,sg,f,3.o,sg.o,f.o
 -flex: <0>ma..ə.owalox//<0>ma..ə.owaylux//<1>mə..owalox//<1>mə..owaylux//<1>mu..owalox//<1>mu..owaylux
  gramm: ipf,3,sg,f,2.o,sg.o,m.o
 -flex: <0>ma..ə.owaləx//<0>ma..ə.owaylax//<1>mə..owaləx//<1>mə..owaylax//<1>mu..owaləx//<1>mu..owaylax
  gramm: ipf,3,sg,f,2.o,sg.o,f.o
 -flex: <0>ma..ə.owali//<0>ma..ə.owayli//<1>mə..owali//<1>mə..owayli//<1>mu..owali//<1>mu..owayli
  gramm: ipf,3,sg,f,1.o,sg.o
 -flex: <0>ma..ə.owalən//<0>ma..ə.owalle//<1>mə..owalən//<1>mə..owalle//<1>mu..owalən//<1>mu..owalle
  gramm: ipf,3,sg,f,3.o,pl.o
 -flex: <0>ma..ə.owalxu//<1>mə..owalxu//<1>mu..owalxu
  gramm: ipf,3,sg,f,2.o,pl.o
 -flex: <0>ma..ə.owalan//<0>ma..ə.owaylan//<1>mə..owalan//<1>mə..owaylan//<1>mu..owalan//<1>mu..owaylan
  gramm: ipf,3,sg,f,1.o,pl.o  
 -flex: <0>ma..ə.atwole//<0>ma..ə.atwayle//<1>mə..atwole//<1>mə..atwayle//<1>mu..atwole//<1>mu..atwayle
  gramm: ipf,2,sg,3.o,sg.o,m.o
 -flex: <0>ma..ə.atwola//<0>ma..ə.atwayla//<1>mə..atwola//<1>mə..atwayla//<1>mu..atwola//<1>mu..atwayla
  gramm: ipf,2,sg,3.o,sg.o,f.o
 -flex: <0>ma..ə.atwolox//<0>ma..ə.atwaylux//<1>mə..atwolox//<1>mə..atwaylux//<1>mu..atwolox//<1>mu..atwaylux
  gramm: ipf,2,sg,2.o,sg.o,m.o
 -flex: <0>ma..ə.atwoləx//<0>ma..ə.atwaylax//<1>mə..atwoləx//<1>mə..atwaylax//<1>mu..atwoləx//<1>mu..atwaylax
  gramm: ipf,2,sg,2.o,sg.o,f.o
 -flex: <0>ma..ə.atwoli//<0>ma..ə.atwayli//<1>mə..atwoli//<1>mə..atwayli//<1>mu..atwoli//<1>mu..atwayli
  gramm: ipf,2,sg,1.o,sg.o
 -flex: <0>ma..ə.atwolən//<0>ma..ə.atwulle//<0>ma..ə.atwalle//<1>mə..atwolən//<1>mə..atwulle//<1>mə..atwalle//<1>mu..atwolən//<1>mu..atwulle//<1>mu..atwalle
  gramm: ipf,2,sg,3.o,pl.o
 -flex: <0>ma..ə.atwolxu//<0>ma..ə.atwalxu//<1>mə..atwolxu//<1>mə..atwalxu//<1>mu..atwolxu//<1>mu..atwalxu
  gramm: ipf,2,sg,2.o,pl.o
 -flex: <0>ma..ə.atwolan//<0>ma..ə.atwaylan//<1>mə..atwolan//<1>mə..atwaylan//<1>mu..atwolan//<1>mu..atwaylan
  gramm: ipf,2,sg,1.o,pl.o  
 -flex: <0>ma..ə.atwayle//<1>mə..atwayle//<1>mu..atwayle
  gramm: ipf,2,sg,f,3.o,sg.o,m.o
 -flex: <0>ma..ə.atwayla//<1>mə..atwayla//<1>mu..atwayla
  gramm: ipf,2,sg,f,3.o,sg.o,f.o
 -flex: <0>ma..ə.atwaylax//<1>mə..atwaylax//<1>mu..atwaylax
  gramm: ipf,2,sg,f,2.o,sg.o,f.o
 -flex: <0>ma..ə.atwayli//<1>mə..atwayli//<1>mu..atwayli
  gramm: ipf,2,sg,f,1.o,sg.o
 -flex: <0>ma..ə.atwalle//<1>mə..atwalle//<1>mu..atwalle
  gramm: ipf,2,sg,f,3.o,pl.o
 -flex: <0>ma..ə.atwalxu//<1>mə..atwalxu//<1>mu..atwalxu
  gramm: ipf,2,sg,f,2.o,pl.o
 -flex: <0>ma..ə.atwaylan//<1>mə..atwaylan//<1>mu..atwaylan
  gramm: ipf,2,sg,f,1.o,pl.o  
 -flex: <0>ma..ə.ətwayle//<1>mə..ətwayle//<1>mu..ətwayle
  gramm: ipf,2,sg,m,3.o,sg.o,m.o
 -flex: <0>ma..ə.ətwayla//<1>mə..ətwayla//<1>mu..ətwayla
  gramm: ipf,2,sg,m,3.o,sg.o,f.o
 -flex: <0>ma..ə.ətwaylux//<1>mə..ətwaylux//<1>mu..ətwaylux
  gramm: ipf,2,sg,m,2.o,sg.o,m.o
 -flex: <0>ma..ə.ətwayli//<1>mə..ətwayli//<1>mu..ətwayli
  gramm: ipf,2,sg,m,1.o,sg.o
 -flex: <0>ma..ə.ətwalle//<1>mə..ətwalle//<1>mu..ətwalle
  gramm: ipf,2,sg,m,3.o,pl.o
 -flex: <0>ma..ə.ətwalxu//<1>mə..ətwalxu//<1>mu..ətwalxu
  gramm: ipf,2,sg,m,2.o,pl.o
 -flex: <0>ma..ə.ətwaylan//<1>mə..ətwaylan//<1>mu..ətwaylan
  gramm: ipf,2,sg,m,1.o,pl.o  
 -flex: <0>ma..a.nowole//<0>ma..a.waynole//<1>mo.a.nowole//<1>mo.a.waynole
  gramm: ipf,1,sg,m,3.o,sg.o,m.o
 -flex: <0>ma..a.nowola//<0>ma..a.waynola//<1>mo.a.nowola//<1>mo.a.waynola
  gramm: ipf,1,sg,m,3.o,sg.o,f.o
 -flex: <0>ma..a.nowolox//<0>ma..a.waynolux//<1>mo.a.nowolox//<1>mo.a.waynolux
  gramm: ipf,1,sg,m,2.o,sg.o,m.o
 -flex: <0>ma..a.nowoləx//<0>ma..a.waynolax//<1>mo.a.nowoləx//<1>mo.a.waynolax
  gramm: ipf,1,sg,m,2.o,sg.o,f.o
 -flex: <0>ma..a.nowoli//<0>ma..a.waynoli//<1>mo.a.nowoli//<1>mo.a.waynoli
  gramm: ipf,1,sg,m,1.o,sg.o
 -flex: <0>ma..a.nowolən//<0>ma..a.nowulle//<0>ma..a.waynanne//<1>mo.a.nowolən//<1>mo.a.nowulle//<1>mo.a.waynanne
  gramm: ipf,1,sg,m,3.o,pl.o
 -flex: <0>ma..a.nowolxu//<0>ma..a.waynanxu//<1>mo.a.nowolxu//<1>mo.a.waynanxu
  gramm: ipf,1,sg,m,2.o,pl.o
 -flex: <0>ma..a.nowolan//<0>ma..a.waynolan//<1>mo.a.nowolan//<1>mo.a.waynolan
  gramm: ipf,1,sg,m,1.o,pl.o  
 -flex: <0>ma..ə.onowole//<0>ma..ə.anwole//<1>mə..onowole//<1>mə..anwole//<1>mu..onowole//<1>mu..anwole
  gramm: ipf,1,sg,f,3.o,sg.o,m.o
 -flex: <0>ma..ə.onowola//<0>ma..ə.anwola//<1>mə..onowola//<1>mə..anwola//<1>mu..onowola//<1>mu..anwola
  gramm: ipf,1,sg,f,3.o,sg.o,f.o
 -flex: <0>ma..ə.onowolox//<0>ma..ə.anwolox//<1>mə..onowolox//<1>mə..anwolox//<1>mə..owaynolux//<1>mu..onowolox//<1>mu..anwolox//<1>mu..owaynolux
  gramm: ipf,1,sg,f,2.o,sg.o,m.o
 -flex: <0>ma..ə.onowoləx//<0>ma..ə.anwoləx//<1>mə..onowoləx//<1>mə..anwolox//<1>mə..owaynolax//<1>mu..onowoləx//<1>mu..anwolox//<1>mu..owaynolax
  gramm: ipf,1,sg,f,2.o,sg.o,f.o
 -flex: <0>ma..ə.onowoli//<0>ma..ə.anwoli//<1>mə..onowoli//<1>mə..anwoli//<1>mə..owaynoli//<1>mu..onowoli//<1>mu..anwoli//<1>mu..owaynoli
  gramm: ipf,1,sg,f,1.o,sg.o
 -flex: <0>ma..ə.onowolən//<0>ma..ə.anwolən//<0>ma..ə.onowulle//<0>ma..ə.anwulle//<0>ma..ə.owaynanne//<1>mə..onowolən//<1>mə..anwolən//<1>mə..onowulle//<1>mə..anwulle//<1>mə..owaynanne//<1>mu..onowolən//<1>mu..anwolən//<1>mu..onowulle//<1>mu..anwulle//<1>mu..owaynanne
  gramm: ipf,1,sg,f,3.o,pl.o
 -flex: <0>ma..ə.onowolxu//<0>ma..ə.anwolxu//<0>ma..ə.owaynanxu//<1>mə..onowolxu//<1>mə..anwolxu//<1>mə..owaynanxu//<1>mu..onowolxu//<1>mu..anwolxu//<1>mu..owaynanxu
  gramm: ipf,1,sg,f,2.o,pl.o
 -flex: <0>ma..ə.onowolan//<0>ma..ə.anwolan//<0>ma..ə.owaynolan//<1>mə..onowolan//<1>mə..anwolan//<1>mə..owaynolan
  gramm: ipf,1,sg,f,1.o,pl.o  
 -flex: <0>ma..ə.iwole//<0>ma..ə.iwayle//<1>mə..iwole//<1>mə..iwayle//<1>mu..iwole//<1>mu..iwayle
  gramm: ipf,3,pl,3.o,sg.o,m.o
 -flex: <0>ma..ə.iwola//<0>ma..ə.iwayla//<1>mə..iwola//<1>mə..iwayla//<1>mu..iwola//<1>mu..iwayla
  gramm: ipf,3,pl,3.o,sg.o,f.o
 -flex: <0>ma..ə.iwolox//<0>ma..ə.iwaylux//<1>mə..iwolox//<1>mə..iwaylux//<1>mu..iwolox//<1>mu..iwaylux
  gramm: ipf,3,pl,2.o,sg.o,m.o
 -flex: <0>ma..ə.iwoləx//<0>ma..ə.iwaylax//<1>mə..iwoləx//<1>mə..iwaylax//<1>mu..iwoləx//<1>mu..iwaylax
  gramm: ipf,3,pl,2.o,sg.o,f.o
 -flex: <0>ma..ə.iwoli//<0>ma..ə.iwayli//<1>mə..iwoli//<1>mə..iwayli//<1>mu..iwoli//<1>mu..iwayli
  gramm: ipf,3,pl,1.o,sg.o
 -flex: <0>ma..ə.iwolən//<0>ma..ə.iwunne//<0>ma..ə.iwanne//<1>mə..iwolən//<1>mə..iwunne//<1>mə..iwanne//<1>mu..iwolən//<1>mu..iwunne//<1>mu..iwanne
  gramm: ipf,3,pl,3.o,pl.o
 -flex: <0>ma..ə.iwolxu//<0>ma..ə.iwanxu//<1>mə..iwolxu//<1>mə..iwanxu//<1>mu..iwolxu//<1>mu..iwanxu
  gramm: ipf,3,pl,2.o,pl.o
 -flex: <0>ma..ə.iwolan//<0>ma..ə.iwaylan//<1>mə..iwolan//<1>mə..iwaylan//<1>mu..iwolan//<1>mu..iwaylan
  gramm: ipf,3,pl,1.o,pl.o  
 -flex: <0>ma..ə.ituwole//<0>ma..ə.utwayle//<1>mə..ituwole//<1>mə..utwayle//<1>mu..ituwole//<1>mu..utwayle
  gramm: ipf,2,pl,3.o,sg.o,m.o
 -flex: <0>ma..ə.ituwola//<0>ma..ə.utwayla//<0>mə..ituwola//<0>mə..utwayla//<1>mu..ituwola//<1>mu..utwayla
  gramm: ipf,2,pl,3.o,sg.o,f.o
 -flex: <0>ma..ə.ituwoli//<0>ma..ə.utwayli//<1>mə..ituwoli//<1>mə..utwayli//<1>mu..ituwoli//<1>mu..utwayli
  gramm: ipf,2,pl,1.o,sg.o
 -flex: <0>ma..ə.ituwolən//<0>ma..ə.utwanne//<1>mə..ituwolən//<1>mə..utwanne//<1>mu..ituwolən//<1>mu..utwanne
  gramm: ipf,2,pl,3.o,pl.o
 -flex: <0>ma..ə.ituwolxu//<0>ma..ə.utwanxu//<1>mə..ituwolxu//<1>mə..utwanxu//<1>mə..utuwanxu//<1>mu..ituwolxu//<1>mu..utwanxu//<1>mu..utuwanxu
  gramm: ipf,2,pl,2.o,pl.o
 -flex: <0>ma..ə.ituwolan//<0>ma..ə.utuwaylan//<0>ma..ə.utwaylan//<1>mə..ituwolan//<1>mə..utuwaylan//<1>mə..utwaylan//<1>mu..ituwolan//<1>mu..utuwaylan//<1>mu..utwaylan
  gramm: ipf,2,pl,1.o,pl.o  
 -flex: <0>ma..ə.inawole//<0>ma..ə.iwaynale//<1>mə..inawole//<1>mə..iwaynale//<1>mu..inawole//<1>mu..iwaynale
  gramm: ipf,1,pl,3.o,sg.o,m.o
 -flex: <0>ma..ə.inawola//<0>ma..ə.iwaynala//<1>mə..inawola//<1>mə..iwaynala//<1>mu..inawola//<1>mu..iwaynala
  gramm: ipf,1,pl,3.o,sg.o,f.o
 -flex: <0>ma..ə.inawolox//<0>ma..ə.iwaynalux//<1>mə..inawolox//<1>mə..iwaynalux//<1>mu..inawolox//<1>mu..iwaynalux
  gramm: ipf,1,pl,2.o,sg.o,m.o
 -flex: <0>ma..ə.inawoləx//<0>ma..ə.iwaynalax//<1>mə..inawoləx//<1>mə..iwaynalax//<1>mu..inawoləx//<1>mu..iwaynalax
  gramm: ipf,1,pl,2.o,sg.o,f.o
 -flex: <0>ma..ə.inawoli//<0>ma..ə.iwaynali//<1>mə..inawoli//<1>mə..iwaynali//<1>mu..inawoli//<1>mu..iwaynali
  gramm: ipf,1,pl,1.o,sg.o
 -flex: <0>ma..ə.inawolən//<0>ma..ə.inawulle//<0>ma..ə.iwaynanne//<1>mə..inawolən//<1>mə..inawulle//<1>mə..iwaynanne//<1>mu..inawolən//<1>mu..inawulle//<1>mu..iwaynanne
  gramm: ipf,1,pl,3.o,pl.o
 -flex: <0>ma..ə.inawolxu//<0>ma..ə.iwaynanxu//<1>mə..inawolxu//<1>mə..iwaynanxu//<1>mu..inawolxu//<1>mu..iwaynanxu
  gramm: ipf,1,pl,2.o,pl.o
 -flex: <0>ma..ə.inawolan//<0>ma..ə.iwaynalan//<1>mə..inawolan//<1>mə..iwaynalan//<1>mu..inawolan//<1>mu..iwaynalan
  gramm: ipf,1,pl,1.o,pl.o 

  # Imperative
 -flex: <0><.>ma..ə.//<0><.>a..ə.//<0><.>a..a.//<0><.>ma..a.
  gramm: imv,sg
 -flex: <0><.>ma..e.u//<0><.>a..e.u
  gramm: imv, pl 
  
 # Imperative + obj./dat. suffixes
 -flex: <0><.>ma..e.e//<0><.>a..e.e
  gramm: imv,sg,3.o,sg.o,m.o
 -flex: <0><.>ma..e.a//<0><.>a..e.a
  gramm: imv,sg,3.o,sg.o,f.o
 -flex: <0><.>ma..e.ən//<0><.>a..e.ən//<0><.>ma..e.ene//<0><.>a..e.ene
  gramm: imv,sg,3.o,pl.o
 -flex: <0><.>ma..a.li//<0><.>a..a.li
  gramm: imv,sg,1.o,sg.o
 -flex: <0><.>ma..a.lan//<0><.>a..a.lan
  gramm: imv,sg,1.o,pl.o
 -flex: <0><.>ma..e.ulle//<0><.>a..e.ulle
  gramm: imv,pl,3.o,sg.o,m.o
 -flex: <0><.>ma..e.ulla//<0><.>a..e.ulla
  gramm: imv,pl,3.o,sg.o,f.o
 -flex: <0><.>ma..e.unne//<0><.>a..e.unne
  gramm: imv,pl,3.o,pl.o
 -flex: <0><.>ma..e.ulli//<0><.>a..e.ulli
  gramm: imv,pl,1.o,sg.o
 -flex: <0><.>ma..e.ullan//<0><.>a..e.ullan
  gramm: imv,pl,1.o,pl.o

-paradigm: V_IIIp

 # Preterite
 -flex: <0><.>mma..ə.//<0><.>ma..ə.//<0><.>mta..ə.//<0><.>mta..a.
  gramm: pass,pst_stem,3,sg,m
  paradigm: vb_prefix_perf
 -flex: <0><.>mma..i.o//<0><.>ma..i.o//<0><.>mta.a..o//<0><.>mta...o
  gramm: pass,pst_stem,3,sg,f
  paradigm: vb_prefix_perf
 -flex: <0><.>mma..i.ət//<0><.>ma..i.ət//<0><.>mta.a..at
  gramm: pass,pst_stem,2,sg
  paradigm: vb_prefix_perf
 -flex: <0><.>mta.a..at//<0><.>mta...at
  gramm: pass,pst_stem,2,sg,f
  paradigm: vb_prefix_perf
 -flex: <0><.>mta.a..ət//<0><.>mta...ət
  gramm: pass,pst_stem,2,sg,m  
  paradigm: vb_prefix_perf
 -flex: <0><.>ma..a.no//<0><.>mta..a.no
  gramm: pass,pst_stem,1,sg,m
  paradigm: vb_prefix_perf
 -flex: <0><.>mma..i.ono//<0><.>ma..i.ono//<0><.>mta.a..ono//<0><.>mta...ono
  gramm: pass,pst_stem,1,sg,f
  paradigm: vb_prefix_perf
 -flex: <0><.>mma..i.i//<0><.>ma..i.i//<0><.>mta.a..i//<0><.>mta...i
  gramm: pass,pst_stem,3,pl
  paradigm: vb_prefix_perf
 -flex: <0><.>ma..i.itu//<0><.>ma..i.utu//<0><.>mta.a..utu//<0><.>mta...utu
  gramm: pass,pst_stem,2,pl
  paradigm: vb_prefix_perf
 -flex: <0><.>ma..i.ina//<0><.>mta.a..ina//<0><.>mta...ina
  gramm: pass,pst_stem,1,pl
  paradigm: vb_prefix_perf
  
 # Pluperfect
 -flex: <0>mma..a.wo//<0>ma..a.wo//<0>ma..a.wa//<0>mta..a.wa
  gramm: pass,plpf,3,sg,m
 -flex: <0>mma..i.owa//<0>ma..i.owa//<0>mta.a..owa//<0>mta...owa
  gramm: pass,plpf,3,sg,f
 -flex: <0>mma..i.atwo//<0>ma..i.atwo//<0>ma..i.atwa//<0>mta.a..atwa
  gramm: pass,plpf,2,sg
 -flex: <0>mta.a..atwa//<0>mta...atwa
  gramm: pass,plpf,2,sg,f
 -flex: <0>mta.a..ətwa//<0>mta...ətwa
  gramm: pass,plpf,2,sg,m  
 -flex: <0>ma..a.nowo//<0>ma..a.wayno//<0>mta..a.wayno
  gramm: pass,plpf,1,sg,m
 -flex: <0>mma..i.onowo//<0>ma..i.onowo//<0>ma..i.owayno//<0>mta.a..owayno//<0>mta...owayno
  gramm: pass,plpf,1,sg,f
 -flex: <0>mma..i.iwo//<0>ma..i.iwo//<0>ma..i.iwa//<0>mta.a..iwa//<0>mta...iwa
  gramm: pass,plpf,3,pl
 -flex: <0>ma..i.ituwo//<0>ma..i.utuwa//<0>mta.a..utuwa//<0>mta...utuwa
  gramm: pass,plpf,2,pl
 -flex: <0>ma..i.inawo//<0>ma..i.iwayna//<0>mta.a..iwayna//<0>mta...iwayna
  gramm: pass,plpf,1,pl
  
 # Present
 -flex: <0><.>mita..ə.//<0><.>mita..a.
  gramm: pass,prs_stem,3,sg,m
  paradigm: vb_prefix_pres_fut
 -flex: <0><.>mita..ə.o//<0><.>mita.ə..o//<0><.>mita.a..o//<0><.>mita...o
  gramm: pass,prs_stem,3,sg,f
  paradigm: vb_prefix_pres_fut
 -flex: <0><.>mita..ə.ət//<0><.>mita.ə..at//<0><.>mita.a..at
  gramm: pass,prs_stem,2,sg
  paradigm: vb_prefix_pres_fut
 -flex: <0><.>mita.a..at//<0><.>mita...at
  gramm: pass,prs_stem,2,sg,f
  paradigm: vb_prefix_pres_fut
 -flex: <0><.>mita.a..ət//<0><.>mita...ət
  gramm: pass,prs_stem,2,sg,m  
  paradigm: vb_prefix_pres_fut
 -flex: <0><.>mita..a.no
  gramm: pass,prs_stem,1,sg,m
  paradigm: vb_prefix_pres_fut
 -flex: <0><.>mita..ə.ono//<0><.>mita.ə..ono//<0><.>mita.a..ono//<0><.>mita...ono
  gramm: pass,prs_stem,1,sg,f
  paradigm: vb_prefix_pres_fut
 -flex: <0><.>mita..ə.i//<0><.>mita.ə..i//<0><.>mita.a..i//<0><.>mita...i
  gramm: pass,prs_stem,3,pl
  paradigm: vb_prefix_pres_fut
 -flex: <0><.>mita..ə.itu//<0><.>mita.ə..utu//<0><.>mita.a..utu//<0><.>mita...utu
  gramm: pass,prs_stem,2,pl
  paradigm: vb_prefix_pres_fut
 -flex: <0><.>mita..ə.ina//<0><.>mita.ə..ina//<0><.>mita.a..ina//<0><.>mita...ina
  gramm: pass,prs_stem,1,pl
  paradigm: vb_prefix_pres_fut

 # Imperfect
 -flex: <0><.>mita..a.wo//<0><.>mita..a.wa
  gramm: pass,ipf,3,sg,m
  paradigm: vb_prefix_pres_fut
 -flex: <0><.>mita..ə.owa//<0><.>mita.ə..owa//<0><.>mita.a..owa//<0><.>mita...owa
  gramm: pass,ipf,3,sg,f
  paradigm: vb_prefix_pres_fut
 -flex: <0><.>mita..ə.atwo//<0><.>mita.ə..atwa//<0><.>mita.a..atwa
  gramm: pass,ipf,2,sg
  paradigm: vb_prefix_pres_fut
 -flex: <0><.>mita.a..atwa//<0><.>mita...atwa
  gramm: pass,ipf,2,sg,f
  paradigm: vb_prefix_pres_fut
 -flex: <0><.>mita.a..ətwa//<0><.>mita...ətwa
  gramm: pass,ipf,2,sg,m  
  paradigm: vb_prefix_pres_fut
 -flex: <0><.>mita..a.nowo//<0><.>mita..a.wayno
  gramm: pass,ipf,1,sg,m
  paradigm: vb_prefix_pres_fut
 -flex: <0><.>mita..ə.onowo//<0><.>mita..ə.anwo//<0><.>mita.ə..owayno//<0><.>mita.a..owayno//<0><.>mita...owayno
  gramm: pass,ipf,1,sg,f
  paradigm: vb_prefix_pres_fut
 -flex: <0><.>mita..ə.iwo//<0><.>mita.ə..iwa//<0><.>mita.a..iwa//<0><.>mita...iwa
  gramm: pass,ipf,3,pl
  paradigm: vb_prefix_pres_fut
 -flex: <0><.>mita..ə.ituwo//<0><.>mita.ə..utuwa//<0><.>mita.a..utuwa//<0><.>mita...utuwa
  gramm: pass,ipf,2,pl
  paradigm: vb_prefix_pres_fut
 -flex: <0><.>mita..ə.inawo//<0><.>mita.ə..iwayna//<0><.>mita.a..iwayna//<0><.>mita...iwayna
  gramm: pass,ipf,1,pl   
  paradigm: vb_prefix_pres_fut

 # Passive participle
 -flex: <0>mma..ə.o//<0>ma.ə..o//<0>ma.a..o//<0>ma...o
  gramm: pass,pt,sg,m
 -flex: <0>ma..a.to
  gramm: pass,pt,sg,f
 -flex: <0>mma..ə.e//<0>ma.ə..e//<0>ma.a..e//<0>ma...e
  gramm: pass,pt,pl

-paradigm: V_I_2w
 # Present
 -flex: <0>.o.ə.
  gramm: prs_stem,3,sg,m
 -flex: <1>.u.ət
  gramm: prs_stem,2,sg,m
 -flex: <0>.o.a.no
  gramm: prs_stem,1,sg,m
 -flex: <1>.u.o
  gramm: prs_stem,3,sg,f
 -flex: <1>.u.at
  gramm: prs_stem,2,sg,f
 -flex: <1>.u.ono
  gramm: prs_stem,1,sg,f
 -flex: <1>.u.i
  gramm: prs_stem,3,pl
 -flex: <1>.u.utu
  gramm: prs_stem,2,pl
 -flex: <1>.u.ina
  gramm: prs_stem,1,pl


 # Imperfect
 -flex: <0>.o.a.wa
  gramm: ipf,3,sg,m
 -flex: <1>.u.ətwa
  gramm: ipf,2,sg,m
 -flex: <0>.o.a.wayno
  gramm: ipf,1,sg,m
 -flex: <1>.u.owa
  gramm: ipf,3,sg,f
 -flex: <1>.u.atwa
  gramm: ipf,2,sg,f
 -flex: <1>.u.owayno
  gramm: ipf,1,sg,f
 -flex: <1>.u.iwa
  gramm: ipf,3,pl
 -flex: <1>.u.utwa
  gramm: ipf,2,pl
 -flex: <1>.u.iwayna
  gramm: ipf,1,pl
 
 # Intransitive preterite
 -flex: <0>.a.ə.
  gramm: pst_stem,3,sg,m
 -flex: <0>.a.i.ət
  gramm: pst_stem,2,sg,m
 -flex: <0>.a.ə.no
  gramm: pst_stem,1,sg,m
 -flex: <0>.a.i.o
  gramm: pst_stem,3,sg,f
 -flex: <0>.a.i.at
  gramm: pst_stem,2,sg,f
 -flex: <0>.a.i.ono
  gramm: pst_stem,1,sg,f
 -flex: <0>.a.i.i
  gramm: pst_stem,3,pl
 -flex: <0>.a.i.utu
  gramm: pst_stem,2,pl
 -flex: <0>.a.i.ina
  gramm: pst_stem,1,pl
 
 # Preterite
 -flex: <0>..ə.le
  gramm: pst_stem,3,sg,m,3.o,sg.o,m.o
 -flex: <0>..ə.ləx
  gramm: pst_stem,2,sg,m,3.o,sg.o,m.o
 -flex: <0>..ə.la
  gramm: pst_stem,3,sg,f,3.o,sg.o,m.o
 -flex: <0>..ə.lax
  gramm: pst_stem,2,sg,f,3.o,sg.o,m.o
 -flex: <0>..ə.li
  gramm: pst_stem,1,sg,3.o,sg.o,m.o
 -flex: <2>..ə.e
  gramm: pst_stem,3,pl,3.o,sg.o,m.o
 -flex: <0>..ə.xu
  gramm: pst_stem,2,pl,3.o,sg.o,m.o
 -flex: <0>..ə.lan
  gramm: pst_stem,1,pl,3.o,sg.o,m.o
 -flex: <0>..i.ole
  gramm: pst_stem,3,sg,m,3.o,sg.o,f.o
 -flex: <0>..i.oləx
  gramm: pst_stem,2,sg,m,3.o,sg.o,f.o
 -flex: <0>..i.ola
  gramm: pst_stem,3,sg,f,3.o,sg.o,f.o
 -flex: <0>..i.olax
  gramm: pst_stem,2,sg,f,3.o,sg.o,f.o
 -flex: <0>..i.oli
  gramm: pst_stem,1,sg,3.o,sg.o,f.o
 -flex: <0>..i.alle
  gramm: pst_stem,3,pl,3.o,sg.o,f.o
 -flex: <0>..i.alxu
  gramm: pst_stem,2,pl,3.o,sg.o,f.o
 -flex: <0>..i.olan
  gramm: pst_stem,1,pl,3.o,sg.o,f.o
 -flex: <0>..i.ile
  gramm: pst_stem,3,sg,m,3.o,pl.o
 -flex: <0>..i.iləx
  gramm: pst_stem,2,sg,m,3.o,pl.o
 -flex: <0>..i.ila
  gramm: pst_stem,3,sg,f,3.o,pl.o
 -flex: <0>..i.ilax
  gramm: pst_stem,2,sg,f,3.o,pl.o
 -flex: <0>..i.ili
  gramm: pst_stem,1,sg,3.o,pl.o
 -flex: <0>..i.ənne
  gramm: pst_stem,3,pl,3.o,pl.o
 -flex: <0>..i.ənxu
  gramm: pst_stem,2,pl,3.o,pl.o
 -flex: <0>..i.ilan
  gramm: pst_stem,1,pl,3.o,pl.o



-paradigm: V_I_2w_3y
 # Present
 -flex: <1><.>.o.e
  gramm: prs_stem,3,sg,m
  paradigm: vb_prefix_pres_fut
 -flex: <1><.>.o.ət//<1><.>.o.at
  gramm: prs_stem,2,sg,m
  paradigm: vb_prefix_pres_fut
 -flex: <1><.>.o.eno//<1><.>.u.eno//<1><.>.ə.eno
  gramm: prs_stem,1,sg,m
  paradigm: vb_prefix_pres_fut
 -flex: <0><.>.ə..o//<2><.>.u.o//<0>.a..o
  gramm: prs_stem,3,sg,f
  paradigm: vb_prefix_pres_fut
 -flex: <1><.>.o.ət//<1><.>.o.at
  gramm: prs_stem,2,sg,m
 -flex: <1><.>.o.ət//<1><.>.o.at//<2><.>.u.at
  gramm: prs_stem,2,sg,f
  paradigm: vb_prefix_pres_fut
 -flex: <0><.>.ə..ono//<2><.>.u.ono
  gramm: prs_stem,1,sg,f
  paradigm: vb_prefix_pres_fut
 -flex: <1><.>.o.ən
  gramm: prs_stem,3,pl
  paradigm: vb_prefix_pres_fut
 -flex: <1><.>.o.utu//<1><.>.o.itu//<1><.>.u.etu
  gramm: prs_stem,2,pl
  paradigm: vb_prefix_pres_fut
 -flex: <1><.>.o.ina//<1><.>.u.ena
  gramm: prs_stem,1,pl
  paradigm: vb_prefix_pres_fut
  
 # Present + obj./dat. suffixes
 -flex: <1><.>.u.ele//<1><.>.o.ele//<1><.>.ə.ele
  gramm: prs_stem,3,sg,m,3.o,sg.o,m.o
  paradigm: vb_prefix_pres_fut
 -flex: <1><.>.u.ela//<1><.>.o.ela//<1><.>.ə.ela
  gramm: prs_stem,3,sg,m,3.o,sg.o,f.o
  paradigm: vb_prefix_pres_fut
 -flex: <1><.>.u.elox//<1><.>.o.elux//<1><.>.ə.elox
  gramm: prs_stem,3,sg,m,2.o,sg.o,m.o
  paradigm: vb_prefix_pres_fut
 -flex: <1><.>.u.eləx//<1><.>.o.elax//<1><.>.ə.eləx
  gramm: prs_stem,3,sg,m,2.o,sg.o,f.o
  paradigm: vb_prefix_pres_fut
 -flex: <1><.>.u.eli//<1><.>.o.eli//<1>.ə.eli
  gramm: prs_stem,3,sg,m,1.o,sg.o
  paradigm: vb_prefix_pres_fut
 -flex: <1><.>.u.elən//<1><.>.o.alle//<1><.>.ə.elən
  gramm: prs_stem,3,sg,m,3.o,pl.o
  paradigm: vb_prefix_pres_fut
 -flex: <1><.>.u.elxu//<1><.>.o.alxu
  gramm: prs_stem,3,sg,m,2.o,pl.o
  paradigm: vb_prefix_pres_fut
 -flex: <1><.>.u.elan//<1><.>.o.elan//<1><.>.ə.elan
  gramm: prs_stem,3,sg,m,1.o,pl.o 
  paradigm: vb_prefix_pres_fut
 -flex: <1><.>.u.atle//<1><.>.o.atle//<1><.>.o.ətle//<1><.>.ə.atle
  gramm: prs_stem,2,sg,m,3.o,sg.o,m.o
  paradigm: vb_prefix_pres_fut
 -flex: <1><.>.u.ətla//<1><.>.o.atla//<1><.>.o.ətla//<1><.>.ə.atla
  gramm: prs_stem,2,sg,m,3.o,sg.o,f.o
  paradigm: vb_prefix_pres_fut
 -flex: <1><.>.u.atlox//<1><.>.o.atlux//<1><.>.o.ətlux//<1><.>.ə.atlox
  gramm: prs_stem,2,sg,m,2.o,sg.o,m.o
  paradigm: vb_prefix_pres_fut
 -flex: <1><.>.u.atli//<1><.>.o.atli//<1><.>.o.ətli//<1><.>.ə.atli
  gramm: prs_stem,2,sg,m,1.o,sg.o
  paradigm: vb_prefix_pres_fut
 -flex: <1><.>.u.atte//<1><.>.o.atte//<1><.>.o.ətte//<1><.>.ə.atte
  gramm: prs_stem,2,sg,m,3.o,pl.o
  paradigm: vb_prefix_pres_fut
 -flex: <1><.>.u.atxu//<1><.>.o.atxu//<1><.>.o.ətxu//<1><.>.ə.atxu
  gramm: prs_stem,2,sg,m,2.o,pl.o
  paradigm: vb_prefix_pres_fut
 -flex: <1><.>.u.atlan//<1><.>.o.atlan//<1><.>.o.ətlan//<1><.>.ə.atlan
  gramm: prs_stem,2,sg,m,1.o,pl.o
  paradigm: vb_prefix_pres_fut
 -flex: <1><.>.u.atle//<1><.>.o.atle//<1><.>.ə.atle
  gramm: prs_stem,2,sg,f,3.o,sg.o,m.o
  paradigm: vb_prefix_pres_fut
 -flex: <1><.>.u.atla//<1><.>.o.atla//<1><.>.ə.atla
  gramm: prs_stem,2,sg,f,3.o,sg.o,f.o
  paradigm: vb_prefix_pres_fut
 -flex: <1><.>.u.atləx//<1><.>.o.atlax//<1><.>.ə.atləx
  gramm: prs_stem,2,sg,f,2.o,sg.o,f.o
  paradigm: vb_prefix_pres_fut
 -flex: <1><.>.u.atli//<1><.>.o.atli//<1><.>.ə.atli
  gramm: prs_stem,2,sg,f,1.o,sg.o
  paradigm: vb_prefix_pres_fut
 -flex: <1><.>.u.atte//<1><.>.o.atte//<1><.>.ə.atte
  gramm: prs_stem,2,sg,f,3.o,pl.o
  paradigm: vb_prefix_pres_fut
 -flex: <1><.>.u.atxu//<1><.>.o.atxu//<1><.>.ə.atxu
  gramm: prs_stem,2,sg,f,2.o,pl.o
  paradigm: vb_prefix_pres_fut
 -flex: <1><.>.u.atlan//<1><.>.o.atlan//<1><.>.ə.atlan
  gramm: prs_stem,2,sg,f,1.o,pl.o
  paradigm: vb_prefix_pres_fut
 -flex: <1><.>.u.enole//<1><.>.u.ene//<1><.>.o.ene//<1><.>.o.enole//<1><.>.ə.enole//<1><.>.ə.ene
  gramm: prs_stem,1,sg,m,3.o,sg.o,m.o
  paradigm: vb_prefix_pres_fut
 -flex: <1><.>.u.enola//<1><.>.u.ena//<1><.>.o.ena//<1><.>.o.enola//<1><.>.ə.enola//<1><.>.ə.ena
  gramm: prs_stem,1,sg,m,3.o,sg.o,f.o
  paradigm: vb_prefix_pres_fut
 -flex: <1><.>.u.enolox//<1><.>.u.enox//<1><.>.o.enux//<1><.>.o.enolux//<1><.>.ə.enolox//<1><.>.ə.enox
  gramm: prs_stem,1,sg,m,2.o,sg.o,m.o
  paradigm: vb_prefix_pres_fut
 -flex: <1><.>.u.enoləx//<1><.>.u.enəx//<1><.>.o.enax//<1><.>.o.enolax//<1><.>.ə.enoləx//<1><.>ə.enəx
  gramm: prs_stem,1,sg,m,2.o,sg.o,f.o
  paradigm: vb_prefix_pres_fut
 -flex: <1><.>.u.enoli//<1><.>.u.eni//<1><.>.o.eni//<1><.>.o.enoli//<1><.>.ə.enoli//<1><.>.ə.eni
  gramm: prs_stem,1,sg,m,1.o,sg.o
  paradigm: vb_prefix_pres_fut
 -flex: <1><.>.u.enulle//<1><.>.u.enən//<1><.>.o.enanne//<1><.>.o.enalle//<1><.>.ə.enulle//<1><.>.ə.enən
  gramm: prs_stem,1,sg,m,3.o,pl.o
  paradigm: vb_prefix_pres_fut
 -flex: <1><.>.u.enulxu//<1><.>.u.enulxun//<1><.>.o.enanxu//<1><.>.o.enanxun//<1><.>.o.enuxxu//<1><.>.ə.enulxu//<1><.>.ə.enanxu//<1><.>.ə.enuxxu
  gramm: prs_stem,1,sg,m,2.o,pl.o
  paradigm: vb_prefix_pres_fut
 -flex: <1><.>.u.enolan//<1><.>.u.enan//<1><.>.o.enolan//<1><.>.o.enan//<1><.>.ə.enolan//<1><.>.ə.enan
  gramm: prs_stem,1,sg,m,1.o,pl.o
  paradigm: vb_prefix_pres_fut
 -flex: <0><.>.ə..ole//<0><.>.a..ole//<0><.>.u..ole//<2><.>.u.ole
  gramm: prs_stem,3,sg,f,3.o,sg.o,m.o
  paradigm: vb_prefix_pres_fut
 -flex: <0><.>.ə..ola//<0><.>.a..ole//<0><.>.u..ole//<2><.>.u.ola
  gramm: prs_stem,3,sg,f,3.o,sg.o,f.o
  paradigm: vb_prefix_pres_fut
 -flex: <0><.>.ə..olox//<0><.>.u..olox//<0><.>.ə..olux//<2><.>.u.olox//<2><.>.u.olux//<0><.>.a..olox//<0><.>.a..olux
  gramm: prs_stem,3,sg,f,2.o,sg.o,m.o
  paradigm: vb_prefix_pres_fut
 -flex: <0><.>.ə..oləx//<0><.>.u..oləx//<0><.>.ə..olax//<2><.>.u.oləx//<2><.>.u.olax//<0><.>.a..oləx//<0><.>.a..olax
  gramm: prs_stem,3,sg,f,2.o,sg.o,f.o
  paradigm: vb_prefix_pres_fut
 -flex: <0><.>.ə..oli//<0><.>.u..oli//<2><.>.u.oli//<0><.>.a..oli
  gramm: prs_stem,3,sg,f,1.o,sg.o
  paradigm: vb_prefix_pres_fut
 -flex: <0><.>.ə..olən//<0><.>.u..olən//<0><.>.ə..alle//<0><.>.ə..əlle//<0><.>.a..olən//<0><.>.a..alle//<2><.>.u.alle
  gramm: prs_stem,3,sg,f,3.o,pl.o
  paradigm: vb_prefix_pres_fut
 -flex: <0><.>.ə..ulxu//<0><.>.u..ulxu//<0><.>.ə..alxu//<2><.>.u.alxu
  gramm: prs_stem,3,sg,f,2.o,pl.o
  paradigm: vb_prefix_pres_fut
 -flex: <0><.>.ə..olan//<0><.>.u..olan//<0><.>.a..olan//<2><.>.u.olan
  gramm: prs_stem,3,sg,f,1.o,pl.o
  paradigm: vb_prefix_pres_fut
 -flex: <0><.>.ə..alle//<0><.>.u..alle//<0><.>.a..alle//<2><.>.u.alle
  gramm: prs_stem,1,sg,f,3.o,sg.o,m.o
  paradigm: vb_prefix_pres_fut
 -flex: <0><.>.ə..alla//<0><.>.u..alla//<0><.>.a..alla//<2><.>.u.alla
  gramm: prs_stem,1,sg,f,3.o,sg.o,f.o
  paradigm: vb_prefix_pres_fut
 -flex: <0><.>.ə..allox//<0><.>.u..allox//<0><.>.ə..allux//<0><.>.a..allox//<0><.>.a..allux//<2>.u.allux//<2>.u.allox
  gramm: prs_stem,1,sg,f,2.o,sg.o,m.o
  paradigm: vb_prefix_pres_fut
 -flex: <0><.>.ə..alləx//<0><.>.u..alləx//<0><.>.ə..allax//<0><.>.a..alləx//<0><.>.a..allax//<2><.>.a.alləx//<2><.>.a.allax
  gramm: prs_stem,1,sg,f,2.o,sg.o,f.o
  paradigm: vb_prefix_pres_fut
 -flex: <0><.>.ə..alli//<0><.>.u..alli//<0><.>.a..alli//<2><.>.u.alli
  gramm: prs_stem,1,sg,f,1.o,sg.o
  paradigm: vb_prefix_pres_fut
 -flex: <0><.>.ə..allən//<0><.>.u..allən//<0><.>.ə..anne//<0><.>.a..allən//<0><.>.a..anne//<2><.>.u.allən//<2><.>.u.anne
  gramm: prs_stem,1,sg,f,3.o,pl.o
  paradigm: vb_prefix_pres_fut
 -flex: <0><.>.ə..anxu//<0><.>.u..anxu//<0><.>.ə..anxun//<0><.>.a..anxu//<2><.>.u.anxu
  gramm: prs_stem,1,sg,f,2.o,pl.o
  paradigm: vb_prefix_pres_fut
 -flex: <0><.>.ə..allan//<0><.>.u..allan//<2><.>.u.allan
  gramm: prs_stem,1,sg,f,1.o,pl.o
  paradigm: vb_prefix_pres_fut
 -flex: <1><.>.u.alle//<1><.>.o.əlle
  gramm: prs_stem,3,pl,3.o,sg.o,m.o
  paradigm: vb_prefix_pres_fut
 -flex: <1><.>.u.alla//<1><.>.o.əlla
  gramm: prs_stem,3,pl,3.o,sg.o,f.o
  paradigm: vb_prefix_pres_fut
 -flex: <1><.>.u.allox//<1><.>.o.əllux
  gramm: prs_stem,3,pl,2.o,sg.o,m.o
  paradigm: vb_prefix_pres_fut
 -flex: <1><.>.u.alləx//<1><.>.o.əllax
  gramm: prs_stem,3,pl,2.o,sg.o,f.o
  paradigm: vb_prefix_pres_fut
 -flex: <1><.>.u.alli//<1><.>.o.əlli
  gramm: prs_stem,3,pl,1.o,sg.o
  paradigm: vb_prefix_pres_fut
 -flex: <1><.>.u.anne//<1><.>.o.ənne
  gramm: prs_stem,3,pl,3.o,pl.o
  paradigm: vb_prefix_pres_fut
 -flex: <1><.>.u.anxu//<1><.>.o.ənxu
  gramm: prs_stem,3,pl,2.o,pl.o
  paradigm: vb_prefix_pres_fut
 -flex: <1><.>.u.allan//<1><.>.o.əllan
  gramm: prs_stem,3,pl,1.o,pl.o
  paradigm: vb_prefix_pres_fut
 -flex: <1><.>.u.etulle//<1><.>.o.utəlle//<1><.>.o.itulle
  gramm: prs_stem,2,pl,3.o,sg.o,m.o
  paradigm: vb_prefix_pres_fut
 -flex: <1><.>.u.etulla//<1><.>.o.utəlla//<1><.>.o.itulla
  gramm: prs_stem,2,pl,3.o,sg.o,f.o
  paradigm: vb_prefix_pres_fut
 -flex: <1><.>.u.etulli//<1><.>.o.utəlli//<1><.>.o.itulli
  gramm: prs_stem,2,pl,1.o,sg.o
  paradigm: vb_prefix_pres_fut
 -flex: <1><.>.u.etunne//<1><.>.o.utənne//<1><.>.o.itunne
  gramm: prs_stem,2,pl,3.o,pl.o
  paradigm: vb_prefix_pres_fut
 -flex: <1><.>.u.etunxu//<1><.>.o.utunxun//<1><.>.o.utunxu/<1><.>.o.itulnxu
  gramm: prs_stem,2,pl,2.o,pl.o
  paradigm: vb_prefix_pres_fut
 -flex: <1><.>.u.etullan//<1><.>.o.utəllan//<1><.>.o.itullan
  gramm: prs_stem,2,pl,1.o,pl.o
  paradigm: vb_prefix_pres_fut
 -flex: <1><.>.u.enale//<1><.>.o.inale
  gramm: prs_stem,1,pl,3.o,sg.o,m.o
  paradigm: vb_prefix_pres_fut
 -flex: <1><.>.u.enala//<1><.>.o.inala
  gramm: prs_stem,1,pl,3.o,sg.o,f.o
  paradigm: vb_prefix_pres_fut
 -flex: <1><.>.u.enalox//<1><.>.o.inalux
  gramm: prs_stem,1,pl,2.o,sg.o,m.o
  paradigm: vb_prefix_pres_fut
 -flex: <1><.>.u.enaləx//<1><.>.o.inalax
  gramm: prs_stem,1,pl,2.o,sg.o,f.o
  paradigm: vb_prefix_pres_fut
 -flex: <1><.>.u.enalle//<1><.>.o.inanne
  gramm: prs_stem,1,pl,3.o,pl.o
  paradigm: vb_prefix_pres_fut
 -flex: <1><.>.u.enalxu//<1><.>.o.inanxu
  gramm: prs_stem,1,pl,2.o,pl.o
  paradigm: vb_prefix_pres_fut
 -flex: <1><.>.u.enalan//<1><.>.o.inalan
  gramm: prs_stem,1,pl,1.o,pl.o
  paradigm: vb_prefix_pres_fut

 
 # Imperfect
 -flex: <1>.u.ewo//<1>.o.ewa//<1>.ə.ewo
  gramm: ipf,3,sg,m
 -flex: <1>.u.atwo//<1>.o.atwa//<1>.o.ətwa
  gramm: ipf,2,sg,m
 -flex: <1>.u.enowo//<1>.o.ewayno
  gramm: ipf,1,sg,m
 -flex: <0>.ə..owa//<0>.u..owa//<2>.u.owa
  gramm: ipf,3,sg,f
 -flex: <1>.u.atwo//<1>.o.atwa//<2>.u.atwa
  gramm: ipf,2,sg,f
 -flex: <0>.ə..onowo//<0>.u..onowo//<0>.ə..owayno//<2>.u.onowo//<2>.u.owayno
  gramm: ipf,1,sg,f
 -flex: <1>.u.anwo//<1>.o.ənwa
  gramm: ipf,3,pl
 -flex: <1>.u.etuwo//<1>.o.utuwa//<1>.o.ituwa
  gramm: ipf,2,pl
 -flex: <1>.u.enawo//<1>.o.iwayna
  gramm: ipf,1,pl
  
 # Imperfect + obj./dat. suffixes
 -flex: <1>.u.ewole//<1>.o.ewayle
  gramm: ipf,3,sg,m,3.o,sg.o,m.o
 -flex: <1>.u.ewola//<1>.o.ewayla
  gramm: ipf,3,sg,m,3.o,sg.o,f.o
 -flex: <1>.u.ewolox//<1>.o.ewaylux
  gramm: ipf,3,sg,m,2.o,sg.o,m.o
 -flex: <1>.u.ewoləx//<1>.o.ewaylax
  gramm: ipf,3,sg,m,2.o,sg.o,f.o
 -flex: <1>.u.ewoli//<1>.o.ewayli
  gramm: ipf,3,sg,m,1.o,sg.o
 -flex: <1>.u.ewolən//<1>.u.ewulle//<1>.o.ewalle
  gramm: ipf,3,sg,m,3.o,pl.o
 -flex: <1>.u.ewolxu//<1>.o.ewalxu//<1>.o.ewalxun
  gramm: ipf,3,sg,m,2.o,pl.o
 -flex: <1>.u.ewolan//<1>.o.ewaylan
  gramm: ipf,3,sg,m,1.o,pl.o  
 -flex: <1>.u.atwole//<1>.o.atwayle//<1>.o.ətwayle
  gramm: ipf,2,sg,m,3.o,sg.o,m.o
 -flex: <1>.u.atwola//<1>.o.atwayla//<1>.o.ətwayla
  gramm: ipf,2,sg,m,3.o,sg.o,f.o
 -flex: <1>.u.atwolox//<1>.o.atwaylux//<1>.o.ətwaylux
  gramm: ipf,2,sg,m,2.o,sg.o,m.o
 -flex: <1>.u.atwoli//<1>.o.atwayli//<1>.o.ətwayli
  gramm: ipf,2,sg,m,1.o,sg.o
 -flex: <1>.u.atwolən//<1>.u.atwulle//<1>.o.atwalle//<1>.o.ətwalle
  gramm: ipf,2,sg,m,3.o,pl.o
 -flex: <1>.u.atwolxu//<1>.o.atwalxu//<1>.o.atwalxun//<1>.o.ətwalxu//<1>.o.ətwalxun
  gramm: ipf,2,sg,m,2.o,pl.o
 -flex: <1>.u.atwolan//<1>.o.atwaylan//<1>.o.ətwaylan
  gramm: ipf,2,sg,m,1.o,pl.o  
 -flex: <1>.u.atwole//<1>.o.atwayle
  gramm: ipf,2,sg,f,3.o,sg.o,m.o
 -flex: <1>.u.atwola//<1>.o.atwayla
  gramm: ipf,2,sg,f,3.o,sg.o,f.o
 -flex: <1>.u.atwoləx//<1>.o.atwaylax
  gramm: ipf,2,sg,f,2.o,sg.o,f.o
 -flex: <1>.u.atwoli//<1>.o.atwayli
  gramm: ipf,2,sg,f,1.o,sg.o
 -flex: <1>.u.atwolən//<1>.u.atwulle//<1>.o.atwalle
  gramm: ipf,2,sg,f,3.o,pl.o
 -flex: <1>.u.atwolxu//<1>.o.atwalxu//<1>.o.atwalxun
  gramm: ipf,2,sg,f,2.o,pl.o
 -flex: <1>.u.atwolan//<1>.o.atwaylan
  gramm: ipf,2,sg,f,1.o,pl.o  
 -flex: <1>.u.enowole//<1>.o.ewaynole
  gramm: ipf,1,sg,m,3.o,sg.o,m.o
 -flex: <1>.u.enowola//<1>.o.ewaynola
  gramm: ipf,1,sg,m,3.o,sg.o,f.o
 -flex: <1>.u.enowolox//<1>.o.ewaynolux
  gramm: ipf,1,sg,m,2.o,sg.o,m.o
 -flex: <1>.u.enowoləx//<1>.o.ewaynolax
  gramm: ipf,1,sg,m,2.o,sg.o,f.o
 -flex: <1>.u.enowoli//<1>.o.ewaynoli
  gramm: ipf,1,sg,m,1.o,sg.o
 -flex: <1>.u.enowolən//<1>.u.enowulle//<1>.o.ewaynanne
  gramm: ipf,1,sg,m,3.o,pl.o
 -flex: <1>.u.enowolxu//<1>.o.ewaynanxu//<1>.o.ewaynanxun
  gramm: ipf,1,sg,m,2.o,pl.o
 -flex: <1>.u.enowolan//<1>.o.ewaynolan
  gramm: ipf,1,sg,m,1.o,pl.o  
 -flex: <0>.ə..owale//<0>.ə..owayle//<2>.u.owale//<2>.u.owayle
  gramm: ipf,3,sg,f,3.o,sg.o,m.o
 -flex: <0>.ə..owala//<0>.ə..owayla//<2>.u.owala//<2>.u.owayla
  gramm: ipf,3,sg,f,3.o,sg.o,f.o
 -flex: <0>.ə..owalox//<0>.u..owalox//<0>.ə..owaylux//<2>.u.owalox//<2>.u.owaylux
  gramm: ipf,3,sg,f,2.o,sg.o,m.o
 -flex: <0>.ə..owaləx//<0>.u..owaləx//<0>.ə..owaylax//<2>.u.owaləx//<2>.u.owaylax
  gramm: ipf,3,sg,f,2.o,sg.o,f.o
 -flex: <0>.ə..owali//<0>.u..owali//<0>.ə..owayli//<2>.u.owali//<2>.u.owayli
  gramm: ipf,3,sg,f,1.o,sg.o
 -flex: <0>.ə..owalən//<0>.u..owalən//<0>.ə..owalle//<2>.u.owalən//<2>.u.owalle
  gramm: ipf,3,sg,f,3.o,pl.o
 -flex: <0>.ə..owalxu//<0>.u..owalxu//<0>.ə..owalxun//<2>.u.owalxu
  gramm: ipf,3,sg,f,2.o,pl.o
 -flex: <0>.ə..owalan//<0>.u..owalan//<0>.ə..owaylan//<2>.u.owalan
  gramm: ipf,3,sg,f,1.o,pl.o  
 -flex: <0>.ə..anwole//<0>.u..anwole//<0>.ə..owaynole//<2>.u.owaynole//<2>.u.anwole
  gramm: ipf,1,sg,f,3.o,sg.o,m.o
 -flex: <0>.ə..anwola//<0>.u..anwola//<0>.ə..owaynola//<2>.u.owaynola//<2>.u.anwola
  gramm: ipf,1,sg,f,3.o,sg.o,f.o
 -flex: <0>.ə..anwolox//<0>.u..anwolox//<0>.ə..owaynolux//<2>.u.owaynolux//<2>.u.owaynolox//<2>.u.anwolox
  gramm: ipf,1,sg,f,2.o,sg.o,m.o
 -flex: <0>.ə..anwoləx//<0>.u..anwoləx//<0>.ə..owaynolax//<2>.u.owaynoləx//<2>.u.owaynolax//<2>.u.anwoləx
  gramm: ipf,1,sg,f,2.o,sg.o,f.o
 -flex: <0>.ə..anwoli//<0>.u..anwoli//<0>.ə..owaynoli//<2>.u.owaynoli//<2>.u.anwoli
  gramm: ipf,1,sg,f,1.o,sg.o
 -flex: <0>.ə..anwolən//<0>.ə..anwulle//<0>.u..anwolən//<0>.u..anwulle//<0>.ə..owaynanne//<2>.u.anwolən//<2>.u.anwulle//<2>.u.owaynanne
  gramm: ipf,1,sg,f,3.o,pl.o
 -flex: <0>.ə..anwolxu//<0>.u..anwolxu//<0>.ə..owaynanxu//<0>.ə..owaynanxun//<2>.u.anwolxu//<2>.u.owaynanxu
  gramm: ipf,1,sg,f,2.o,pl.o
 -flex: <0>.ə..anwolan//<0>.u..anwolan//<0>.ə..owaynolan//<2>.u.anwolan//<2>.u.owaynolan
  gramm: ipf,1,sg,f,1.o,pl.o  
 -flex: <1>.u.anwole//<1>.o.ənwayle
  gramm: ipf,3,pl,3.o,sg.o,m.o
 -flex: <1>.u.anwola//<1>.o.ənwayla
  gramm: ipf,3,pl,3.o,sg.o,f.o
 -flex: <1>.u.anwolox//<1>.o.ənwaylux
  gramm: ipf,3,pl,2.o,sg.o,m.o
 -flex: <1>.u.anwoləx//<1>.o.ənwaylax
  gramm: ipf,3,pl,2.o,sg.o,f.o
 -flex: <1>.u.anwoli//<1>.o.ənwayli
  gramm: ipf,3,pl,1.o,sg.o
 -flex: <1>.u.anwolən//<1>.u.anwunne//<1>.o.ənwanne
  gramm: ipf,3,pl,3.o,pl.o
 -flex: <1>.u.anwolxu//<1>.o.ənwanxu//<1>.o.ənwanxun
  gramm: ipf,3,pl,2.o,pl.o
 -flex: <1>.u.anwolan//<1>.o.ənwaylan
  gramm: ipf,3,pl,1.o,pl.o  
 -flex: <1>.u.etuwole//<1>.o.utuwayle//<1>.o.ituwayle
  gramm: ipf,2,pl,3.o,sg.o,m.o
 -flex: <1>.u.etuwola//<1>.o.utuwayla//<1>.o.ituwayla
  gramm: ipf,2,pl,3.o,sg.o,f.o
 -flex: <1>.u.etuwoli//<1>.o.utuwayli//<1>.o.ituwayli
  gramm: ipf,2,pl,1.o,sg.o
 -flex: <1>.u.etuwolən//<1>.o.utuwanne//<1>.o.utunwanne//<1>.o.ituwanne//<1>.o.itunwanne
  gramm: ipf,2,pl,3.o,pl.o
 -flex: <1>.u.etuwolxu//<1>.o.utuwanxu//<1>.o.utuwanxun//<1>.o.utunwanxu//<1>.o.utunwanxun//<1>.o.ituwanxu//<1>.o.ituwanxun//<1>.o.itunwanxu//<1>.o.itunwanxun
  gramm: ipf,2,pl,2.o,pl.o
 -flex: <1>.u.etuwolan//<1>.o.utuwaylan//<1>.o.utunwaylan//<1>.o.ituwaylan
  gramm: ipf,2,pl,1.o,pl.o  
 -flex: <1>.u.enawole//<1>.o.iwaynale
  gramm: ipf,1,pl,3.o,sg.o,m.o
 -flex: <1>.u.enawola//<1>.o.iwaynala
  gramm: ipf,1,pl,3.o,sg.o,f.o
 -flex: <1>.u.enawolox//<1>.o.iwaynalux
  gramm: ipf,1,pl,2.o,sg.o,m.o
 -flex: <1>.u.enawoləx//<1>.o.iwaynalax
  gramm: ipf,1,pl,2.o,sg.o,f.o
 -flex: <1>.u.enawolən//<1>.u.enawulle//<1>.o.iwaynanne
  gramm: ipf,1,pl,3.o,pl.o
 -flex: <1>.u.enawolxu//<1>.o.iwaynanxu//<1>.o.iwaynanxun
  gramm: ipf,1,pl,2.o,pl.o
 -flex: <1>.u.enawolan//<1>.o.iwaynalan
  gramm: ipf,1,pl,1.o,pl.o
 
 # Intransitive preterite
 -flex: <1><.>.a.i
  gramm: pst_stem,3,sg,m
  paradigm: vb_prefix_perf
 -flex: <1><.>.a.ət//<1><.>.a.at
  gramm: pst_stem,2,sg,m
  paradigm: vb_prefix_perf
 -flex: <1><.>.a.ino
  gramm: pst_stem,1,sg,m
  paradigm: vb_prefix_perf
 -flex: <0><.>.a..o
  gramm: pst_stem,3,sg,f
  paradigm: vb_prefix_perf
 -flex: <1><.>.a.ət//<1><.>.a.at//<0><.>.a..at
  gramm: pst_stem,2,sg,f
  paradigm: vb_prefix_perf
 -flex: <0><.>.a..ono
  gramm: pst_stem,1,sg,f
  paradigm: vb_prefix_perf
 -flex: <1><.>.a.ən
  gramm: pst_stem,3,pl
  paradigm: vb_prefix_perf
 -flex: <1><.>.a.itu//<1><.>.a.utu
  gramm: pst_stem,2,pl
  paradigm: vb_prefix_perf
 -flex: <1><.>.a.ina
  gramm: pst_stem,1,pl
  paradigm: vb_prefix_perf
  
 # Intransitive preterite + obj./dat. suffixes
 -flex: <1><.>.a.ile
  gramm: pst_stem,3,sg,m,3.o,sg.o,m.o
  paradigm: vb_prefix_perf
 -flex: <1><.>.a.ila
  gramm: pst_stem,3,sg,m,3.o,sg.o,f.o
  paradigm: vb_prefix_perf
 -flex: <1><.>.a.ilox//<1><.>.a.ilux
  gramm: pst_stem,3,sg,m,2.o,sg.o,m.o
  paradigm: vb_prefix_perf
 -flex: <1><.>.a.iləx//<1><.>.a.ilax
  gramm: pst_stem,3,sg,m,2.o,sg.o,f.o
  paradigm: vb_prefix_perf
 -flex: <1><.>.a.ili
  gramm: pst_stem,3,sg,m,1.o,sg.o
  paradigm: vb_prefix_perf
 -flex: <1><.>.a.ilən//<1><.>.a.əlle
  gramm: pst_stem,3,sg,m,3.o,pl.o
  paradigm: vb_prefix_perf
 -flex: <1><.>.a.əlxu//<1><.>.a.əlxun
  gramm: pst_stem,3,sg,m,2.o,pl.o
  paradigm: vb_prefix_perf
 -flex: <1><.>.a.ilan
  gramm: pst_stem,3,sg,m,1.o,pl.o
  paradigm: vb_prefix_perf
 -flex: <1><.>.a.ətle//<1><.>.a.atle
  gramm: pst_stem,2,sg,m,3.o,sg.o,m.o
  paradigm: vb_prefix_perf
 -flex: <1><.>.a.ətla//<1><.>.a.atla
  gramm: pst_stem,2,sg,m,3.o,sg.o,f.o
  paradigm: vb_prefix_perf
 -flex: <1><.>.a.ətlox//<1><.>.a.ətlux//<1><.>.a.atlux
  gramm: pst_stem,2,sg,m,2.o,sg.o,m.o
  paradigm: vb_prefix_perf
 -flex: <1><.>.a.ətli//<1><.>.a.atli
  gramm: pst_stem,2,sg,m,1.o,sg.o
  paradigm: vb_prefix_perf
 -flex: <1><.>.a.ətlən//<1><.>.a.ətte//<1><.>.a.atte
  gramm: pst_stem,2,sg,m,3.o,pl.o
  paradigm: vb_prefix_perf
 -flex: <1><.>.a.ətlan//<1><.>.a.atlan
  gramm: pst_stem,2,sg,m,1.o,pl.o
  paradigm: vb_prefix_perf
 -flex: <1><.>.a.ətle//<1><.>.a.atle//<0><.>.a..atle
  gramm: pst_stem,2,sg,f,3.o,sg.o,m.o
  paradigm: vb_prefix_perf
 -flex: <1><.>.a.ətla//<1><.>.a.atla//<0><.>.a..atla
  gramm: pst_stem,2,sg,f,3.o,sg.o,f.o
  paradigm: vb_prefix_perf
 -flex: <1><.>.a.ətləx//<1><.>.a.ətlax//<1><.>.a.atlax//<0><.>.a..atlax
  gramm: pst_stem,2,sg,f,2.o,sg.o,f.o
  paradigm: vb_prefix_perf
 -flex: <1><.>.a.ətli//<1><.>.a.atli//<0><.>.a..atli
  gramm: pst_stem,2,sg,f,1.o,sg.o
  paradigm: vb_prefix_perf
 -flex: <1><.>.a.ətlən//<1><.>.a.ətte//<1><.>.a.atte//<0><.>.a..atte
  gramm: pst_stem,2,sg,f,3.o,pl.o
  paradigm: vb_prefix_perf
 -flex: <1><.>.a.ətlan//<1><.>.a.atlan//<0><.>.a..atlan
  gramm: pst_stem,2,sg,f,1.o,pl.o
  paradigm: vb_prefix_perf
 -flex: <1><.>.a.inole//<1><.>.a.ine
  gramm: pst_stem,1,sg,m,3.o,sg.o,m.o
  paradigm: vb_prefix_perf
 -flex: <1><.>.a.inola//<1><.>.a.ina
  gramm: pst_stem,1,sg,m,3.o,sg.o,f.o
  paradigm: vb_prefix_perf
 -flex: <1><.>.a.inolox//<1><.>.a.inolux//<1><.>.a.inux
  gramm: pst_stem,1,sg,m,2.o,sg.o,m.o
  paradigm: vb_prefix_perf
 -flex: <1><.>.a.inoləx//<1><.>.a.inolax//<1><.>.a.inax
  gramm: pst_stem,1,sg,m,2.o,sg.o,f.o
  paradigm: vb_prefix_perf
 -flex: <1><.>.a.inolən//<1><.>.a.inanne
  gramm: pst_stem,1,sg,m,3.o,pl.o
  paradigm: vb_prefix_perf
 -flex: <1><.>.a.inulxu//<1><.>.a.inanxun
  gramm: pst_stem,1,sg,m,2.o,pl.o
  paradigm: vb_prefix_perf
 -flex: <1><.>.a.inolan
  gramm: pst_stem,1,sg,m,1.o,pl.o
  paradigm: vb_prefix_perf
 -flex: <0><.>.a..ole
  gramm: pst_stem,3,sg,f,3.o,sg.o,m.o
  paradigm: vb_prefix_perf
 -flex: <0><.>.a..ola
  gramm: pst_stem,3,sg,f,3.o,sg.o,f.o
  paradigm: vb_prefix_perf
 -flex: <0><.>.a..olox//<0><.>.a..olux
  gramm: pst_stem,3,sg,f,2.o,sg.o,m.o
  paradigm: vb_prefix_perf
 -flex: <0><.>.a..oləx//<0><.>.a..olax
  gramm: pst_stem,3,sg,f,2.o,sg.o,f.o
  paradigm: vb_prefix_perf
 -flex: <0><.>.a..oli
  gramm: pst_stem,3,sg,f,1.o,sg.o
  paradigm: vb_prefix_perf
 -flex: <0><.>.a..olən//<0><.>.a..alle
  gramm: pst_stem,3,sg,f,3.o,pl.o
  paradigm: vb_prefix_perf
 -flex: <0><.>.a..ulxu//<0><.>.a..alxu//<0><.>.a..alxun
  gramm: pst_stem,3,sg,f,2.o,pl.o
  paradigm: vb_prefix_perf
 -flex: <0><.>.a..olan
  gramm: pst_stem,3,sg,f,1.o,pl.o
  paradigm: vb_prefix_perf
 -flex: <0><.>.a..onole//<0><.>.a..alle
  gramm: pst_stem,1,sg,f,3.o,sg.o,m.o
  paradigm: vb_prefix_perf
 -flex: <0><.>.a..onola//<0><.>.a..alla
  gramm: pst_stem,1,sg,f,3.o,sg.o,f.o
  paradigm: vb_prefix_perf
 -flex: <0><.>.a..onolox//<0><.>.a..allox//<0><.>.a..allux
  gramm: pst_stem,1,sg,f,2.o,sg.o,m.o
  paradigm: vb_prefix_perf
 -flex: <0><.>.a..onoləx//<0><.>.a..alləx//<0><.>.a..allax
  gramm: pst_stem,1,sg,f,2.o,sg.o,f.o
  paradigm: vb_prefix_perf
 -flex: <0><.>.a..allən//<0><.>.a..anne
  gramm: pst_stem,1,sg,f,3.o,pl.o
  paradigm: vb_prefix_perf
 -flex: <0><.>.a..anxu//<0><.>.a..anxun
  gramm: pst_stem,1,sg,f,2.o,pl.o
  paradigm: vb_prefix_perf
 -flex: <1><.>.a.əlle
  gramm: pst_stem,3,pl,3.o,sg.o,m.o
  paradigm: vb_prefix_perf
 -flex: <1><.>.a.əlla
  gramm: pst_stem,3,pl,3.o,sg.o,f.o
  paradigm: vb_prefix_perf
 -flex: <1><.>.a.əllox//<1><.>.a.əllux
  gramm: pst_stem,3,pl,2.o,sg.o,m.o
  paradigm: vb_prefix_perf
 -flex: <1><.>.a.əlləx//<1><.>.a.əllax
  gramm: pst_stem,3,pl,2.o,sg.o,f.o
  paradigm: vb_prefix_perf
 -flex: <1><.>.a.əlli
  gramm: pst_stem,3,pl,1.o,sg.o
  paradigm: vb_prefix_perf
 -flex: <1><.>.a.ənne
  gramm: pst_stem,3,pl,3.o,pl.o
  paradigm: vb_prefix_perf
 -flex: <1><.>.a.ənxu//<1><.>.a.ənxun
  gramm: pst_stem,3,pl,2.o,pl.o
  paradigm: vb_prefix_perf
 -flex: <1><.>.a.əllan
  gramm: pst_stem,3,pl,1.o,pl.o
  paradigm: vb_prefix_perf
 -flex: <1><.>.a.itulle//<1><.>.a.utəlle
  gramm: pst_stem,2,pl,3.o,sg.o,m.o
  paradigm: vb_prefix_perf
 -flex: <1><.>.a.itulla//<1><.>.a.utəlla
  gramm: pst_stem,2,pl,3.o,sg.o,f.o
  paradigm: vb_prefix_perf
 -flex: <1><.>.a.itulli//<1><.>.a.utəlli
  gramm: pst_stem,2,pl,1.o,sg.o
  paradigm: vb_prefix_perf
 -flex: <1><.>.a.itunne//<1><.>.a.utənne
  gramm: pst_stem,2,pl,3.o,pl.o
  paradigm: vb_prefix_perf
 -flex: <1><.>.a.itullan//<1><.>.a.utəllan
  gramm: pst_stem,2,pl,1.o,pl.o 
  paradigm: vb_prefix_perf
 -flex: <1><.>.a.inale
  gramm: pst_stem,1,pl,3.o,sg.o,m.o
  paradigm: vb_prefix_perf
 -flex: <1><.>.a.inala
  gramm: pst_stem,1,pl,3.o,sg.o,f.o
  paradigm: vb_prefix_perf
 -flex: <1><.>.a.inalox//<1><.>.a.inalux
  gramm: pst_stem,1,pl,2.o,sg.o,m.o
  paradigm: vb_prefix_perf
 -flex: <1><.>.a.inaləx//<1><.>.a.inalax
  gramm: pst_stem,1,pl,2.o,sg.o,f.o
  paradigm: vb_prefix_perf
 -flex: <1><.>.a.inalən//<1><.>.a.inalle//<1><.>.a.inanne
  gramm: pst_stem,1,pl,3.o,pl.o
  paradigm: vb_prefix_perf
 -flex: <1><.>.a.inalxu//<1><.>.a.inanxu//<1><.>.a.inanxun
  gramm: pst_stem,1,pl,2.o,pl.o
  paradigm: vb_prefix_perf
  
 # Intransitive pluperfect
 -flex: <1>.a.iwo//<1>.a.iwa
  gramm: plpf,3,sg,m
 -flex: <1>.a.ətwo//<1>.a.ətwa//<1>.a.atwa
  gramm: plpf,2,sg,m
 -flex: <1>.a.inowo//<1>.a.iwayno
  gramm: plpf,1,sg,m
 -flex: <0>.a..owa
  gramm: plpf,3,sg,f
 -flex: <1>.a.ətwo//<1>.a.ətwa//<1>.a.atwa//<0>.a..atwa
  gramm: plpf,2,sg,f
 -flex: <0>.a..onowo//<0>.a..anwo//<0>.a..owayno
  gramm: plpf,1,sg,f
 -flex: <1>.a.ənwo//<1>.a.ənwa
  gramm: plpf,3,pl
 -flex: <1>.a.ituwo//<1>.a.utuwa
  gramm: plpf,2,pl
 -flex: <1>.a.inawo//<1>.a.iwayna
  gramm: plpf,1,pl
  
 # Preterite
 -flex: <1><.>..ele
  gramm: pst_stem,3,sg,m,3.o,sg.o,m.o
  paradigm: vb_prefix_perf
 -flex: <1><.>..elox//<1><.>..elux
  gramm: pst_stem,2,sg,m,3.o,sg.o,m.o
  paradigm: vb_prefix_perf
 -flex: <1><.>..ela
  gramm: pst_stem,3,sg,f,3.o,sg.o,m.o
  paradigm: vb_prefix_perf
 -flex: <1><.>..eləx//<1><.>..elax
  gramm: pst_stem,2,sg,f,3.o,sg.o,m.o
  paradigm: vb_prefix_perf
 -flex: <1><.>..eli
  gramm: pst_stem,1,sg,3.o,sg.o,m.o
  paradigm: vb_prefix_perf
 -flex: <1><.>..alle//<1><.>..elən
  gramm: pst_stem,3,pl,3.o,sg.o,m.o
  paradigm: vb_prefix_perf
 -flex: <1><.>..alxu
  gramm: pst_stem,2,pl,3.o,sg.o,m.o
  paradigm: vb_prefix_perf
 -flex: <1><.>..elan
  gramm: pst_stem,1,pl,3.o,sg.o,m.o
  paradigm: vb_prefix_perf
 -flex: <0><.>.ə..ole
  gramm: pst_stem,3,sg,m,3.o,sg.o,f.o
  paradigm: vb_prefix_perf
 -flex: <0><.>.ə..olox//<0><.>.ə..olux
  gramm: pst_stem,2,sg,m,3.o,sg.o,f.o
  paradigm: vb_prefix_perf
 -flex: <0><.>.ə..ola
  gramm: pst_stem,3,sg,f,3.o,sg.o,f.o
  paradigm: vb_prefix_perf
 -flex: <0><.>.ə..oləx//<0><.>.ə..olax
  gramm: pst_stem,2,sg,f,3.o,sg.o,f.o
  paradigm: vb_prefix_perf
 -flex: <0><.>.ə..oli
  gramm: pst_stem,1,sg,3.o,sg.o,f.o
  paradigm: vb_prefix_perf
 -flex: <0><.>.ə..ulle//<0><.>.ə..alle
  gramm: pst_stem,3,pl,3.o,sg.o,f.o
  paradigm: vb_prefix_perf
 -flex: <0><.>.ə..ulxu//<0><.>.ə..alxu
  gramm: pst_stem,2,pl,3.o,sg.o,f.o
  paradigm: vb_prefix_perf
 -flex: <0><.>.ə..olan
  gramm: pst_stem,1,pl,3.o,sg.o,f.o
  paradigm: vb_prefix_perf
 -flex: <1><.>..alle
  gramm: pst_stem,3,sg,m,3.o,pl.o
  paradigm: vb_prefix_perf
 -flex: <1><.>..allox//<1><.>..allux
  gramm: pst_stem,2,sg,m,3.o,pl.o
  paradigm: vb_prefix_perf
 -flex: <1><.>..alla
  gramm: pst_stem,3,sg,f,3.o,pl.o
  paradigm: vb_prefix_perf
 -flex: <1><.>..alləx//<1><.>..allax
  gramm: pst_stem,2,sg,f,3.o,pl.o
  paradigm: vb_prefix_perf
 -flex: <1><.>..alli
  gramm: pst_stem,1,sg,3.o,pl.o
  paradigm: vb_prefix_perf
 -flex: <1><.>..anne
  gramm: pst_stem,3,pl,3.o,pl.o
  paradigm: vb_prefix_perf
 -flex: <1><.>..anxu
  gramm: pst_stem,2,pl,3.o,pl.o
  paradigm: vb_prefix_perf
 -flex: <1><.>..allan
  gramm: pst_stem,1,pl,3.o,pl.o
  paradigm: vb_prefix_perf
  
 # Preterite + obj/dat. suffixes
 -flex: <1><.>..elelox//<1><.>..elelux
  gramm: pst_stem,3,sg,m,2.o,sg.o,m.o
  paradigm: vb_prefix_perf
 -flex: <1><.>..eleli
  gramm: pst_stem,3,sg,m,1.o,sg.o
  paradigm: vb_prefix_perf
 -flex: <1><.>..eleləx//<1><.>..elelax
  gramm: pst_stem,3,sg,m,2.o,sg.o,f.o
  paradigm: vb_prefix_perf
 -flex: <1><.>..elelxu//<1><.>..elalxu//<1><.>..elalxun//<1><.>..elelalxu
  gramm: pst_stem,3,sg,m,2.o,pl.o
  paradigm: vb_prefix_perf
 -flex: <1><.>..elelan
  gramm: pst_stem,3,sg,m,1.o,pl.o 
  paradigm: vb_prefix_perf
 -flex: <1><.>..elalox//<1><.>..elalux
  gramm: pst_stem,3,sg,f,2.o,sg.o,m.o
  paradigm: vb_prefix_perf
 -flex: <1><.>..elali
  gramm: pst_stem,3,sg,f,1.o,sg.o
  paradigm: vb_prefix_perf
 -flex: <1><.>..elaləx//<1><.>..elalax
  gramm: pst_stem,3,sg,f,2.o,sg.o,f.o
  paradigm: vb_prefix_perf
 -flex: <1><.>..elalxu//<1><.>..elalxun//<1><.>..elalalxu
  gramm: pst_stem,3,sg,f,2.o,pl.o
  paradigm: vb_prefix_perf
 -flex: <1><.>..elalan
  gramm: pst_stem,3,sg,f,1.o,pl.o
  paradigm: vb_prefix_perf
 -flex: <1><.>..əlallox//<1><.>..allallux
  gramm: pst_stem,3,pl,2.o,sg.o,m.o
  paradigm: vb_prefix_perf
 -flex: <1><.>..əlalli
  gramm: pst_stem,3,pl,1.o,sg.o
  paradigm: vb_prefix_perf
 -flex: <1><.>..əlalləx//<1><.>..allallax
  gramm: pst_stem,3,pl,2.o,sg.o,f.o
  paradigm: vb_prefix_perf
 -flex: <1><.>..əlanxu//<1><.>..annanxu
  gramm: pst_stem,3,pl,2.o,pl.o
  paradigm: vb_prefix_perf
 -flex: <1><.>..əlallan//<1><.>..allallan
  gramm: pst_stem,3,pl,1.o,pl.o
  paradigm: vb_prefix_perf
 -flex: <1><.>..eloxli//<1><.>..eluxli
  gramm: pst_stem,2,sg,m,1.o,sg.o
  paradigm: vb_prefix_perf
 -flex: <1><.>..eloxlan//<1><.>..eluxlan
  gramm: pst_stem,2,sg,m,1.o,pl.o
  paradigm: vb_prefix_perf
 -flex: <1><.>..eləxli//<1><.>..elaxli
  gramm: pst_stem,2,sg,f,1.o,sg.o
  paradigm: vb_prefix_perf
 -flex: <1><.>..eləxlan//<1><.>..elaxlan
  gramm: pst_stem,2,sg,f,1.o,pl.o
  paradigm: vb_prefix_perf
 -flex: <1><.>..alxulli
  gramm: pst_stem,2,pl,1.o,sg.o
  paradigm: vb_prefix_perf
 -flex: <1><.>..alxullan
  gramm: pst_stem,2,pl,1.o,pl.o
  paradigm: vb_prefix_perf
 -flex: <1><.>..elilox//<1><.>..elilux
  gramm: pst_stem,1,sg,2.o,sg.o,m.o
  paradigm: vb_prefix_perf
 -flex: <1><.>..eliləx//<1><.>..elilax
  gramm: pst_stem,1,sg,2.o,sg.o,f.o
  paradigm: vb_prefix_perf
 -flex: <1><.>..eləlxu//<1><.>..eləlxun//<1><.>..elilalxu
  gramm: pst_stem,1,sg,2.o,pl.o
  paradigm: vb_prefix_perf
 -flex: <1><.>..elanlox//<1><.>..elanlux//<1><.>..elallox//<1><.>..elallux
  gramm: pst_stem,1,pl,2.o,sg.o,m.o
  paradigm: vb_prefix_perf
 -flex: <1><.>..elanləx//<1><.>..elalləx//<1><.>..elanlax//<1><.>..elallax
  gramm: pst_stem,1,pl,2.o,sg.o,f.o
  paradigm: vb_prefix_perf
 -flex: <1><.>..elanxu//<1><.>..elanxun//<1><.>..elanlalxu
  gramm: pst_stem,1,pl,2.o,pl.o
  paradigm: vb_prefix_perf
  
 # Preterite + dat. suffixes
 -flex: <1><.>..elele
  gramm: pst_stem,3,sg,m,3sg.m.d
  paradigm: vb_prefix_perf
 -flex: <1><.>..elela
  gramm: pst_stem,3,sg,m,3sg.f.d
  paradigm: vb_prefix_perf
 -flex: <1><.>..elelən//<1><.>..elalle//<1><.>..elelalle
  gramm: pst_stem,3,sg,m,3pl.d
  paradigm: vb_prefix_perf
 -flex: <1><.>..elale
  gramm: pst_stem,3,sg,f,3sg.m.d
  paradigm: vb_prefix_perf
 -flex: <1><.>..elala
  gramm: pst_stem,3,sg,f,3sg.f.d
  paradigm: vb_prefix_perf
 -flex: <1><.>..elalən//<1><.>..elalle//<1><.>..elalalle
  gramm: pst_stem,3,sg,f,3pl.d
  paradigm: vb_prefix_perf
 -flex: <1><.>..elalle//<1><.>..allalle
  gramm: pst_stem,3,pl,3sg.m.d
  paradigm: vb_prefix_perf
 -flex: <1><.>..elalla//<1><.>..allalla
  gramm: pst_stem,3,pl,3sg.f.d
  paradigm: vb_prefix_perf
 -flex: <1><.>..elanne//<1><.>..annanne//<1><.>..allalle
  gramm: pst_stem,3,pl,3pl.d
  paradigm: vb_prefix_perf
 -flex: <1><.>..eloxle//<1><.>..eluxle
  gramm: pst_stem,2,sg,m,3sg.m.d
  paradigm: vb_prefix_perf
 -flex: <1><.>..eloxlox//<1><.>..eluxlux
  gramm: pst_stem,2,sg,m,2sg.m.d
  paradigm: vb_prefix_perf
 -flex: <1><.>..eloxla//<1><.>..eluxla
  gramm: pst_stem,2,sg,m,3sg.f.d
  paradigm: vb_prefix_perf
 -flex: <1><.>..eloxlən//<1><.>..eluxxe//<1><.>..eluxlalle
  gramm: pst_stem,2,sg,m,3pl.d
  paradigm: vb_prefix_perf
 -flex: <1><.>..eləxle//<1><.>..elaxle
  gramm: pst_stem,2,sg,f,3sg.m.d
  paradigm: vb_prefix_perf
 -flex: <1><.>..eləxla//<1><.>..elaxla
  gramm: pst_stem,2,sg,f,3sg.f.d
  paradigm: vb_prefix_perf
 -flex: <1><.>..eləxləx//<1><.>..elaxlax
  gramm: pst_stem,2,sg,f,2sg.f.d
  paradigm: vb_prefix_perf
 -flex: <1><.>..eləxlən//<1><.>..elaxxe//<1><.>..elaxlalle
  gramm: pst_stem,2,sg,f,3pl.d
  paradigm: vb_prefix_perf
 -flex: <1><.>..alxulle
  gramm: pst_stem,2,pl,3sg.m.d
  paradigm: vb_prefix_perf
 -flex: <1><.>..alxulla
  gramm: pst_stem,2,pl,3sg.f.d
  paradigm: vb_prefix_perf
 -flex: <1><.>..alxullən//<1><.>..alxunne
  gramm: pst_stem,2,pl,3pl.d
  paradigm: vb_prefix_perf
 -flex: <1><.>..alxunxu//<1><.>..alxunxun
  gramm: pst_stem,2,pl,2pl.d
  paradigm: vb_prefix_perf
 -flex: <1><.>..elile
  gramm: pst_stem,1,sg,3sg.m.d
  paradigm: vb_prefix_perf
 -flex: <1><.>..elili
  gramm: pst_stem,1,sg,1sg.d
  paradigm: vb_prefix_perf
 -flex: <1><.>..elila
  gramm: pst_stem,1,sg,3sg.f.d
  paradigm: vb_prefix_perf
 -flex: <1><.>..elilən//<1><.>..eləlle//<1><.>..elilalle
  gramm: pst_stem,1,sg,3pl.d
  paradigm: vb_prefix_perf
 -flex: <1><.>..elilan
  gramm: pst_stem,1,sg,1pl.d
  paradigm: vb_prefix_perf
 -flex: <1><.>..elanle//<1><.>..elalle
  gramm: pst_stem,1,pl,3sg.m.d
  paradigm: vb_prefix_perf
 -flex: <1><.>..elanla//<1><.>..elalla
  gramm: pst_stem,1,pl,3sg.f.d
  paradigm: vb_prefix_perf
 -flex: <1><.>..elanne//<1><.>..elanne//<1><.>..elanlalle
  gramm: pst_stem,1,pl,3pl.d
  paradigm: vb_prefix_perf
 -flex: <1><.>..elallan//<1><.>..elanlan
  gramm: pst_stem,1,pl,1pl.d  
  paradigm: vb_prefix_perf
  
 # Pluperfect
 -flex: <1>..ewole//<1>..ewayle
  gramm: plpf,3,sg,m,3.o,sg.o,m.o
 -flex: <1>..ewolox//<1>..ewaylux
  gramm: plpf,2,sg,m,3.o,sg.o,m.o
 -flex: <1>..ewola//<1>..ewayla
  gramm: plpf,3,sg,f,3.o,sg.o,m.o
 -flex: <1>..ewoləx//<1>..ewaylax
  gramm: plpf,2,sg,f,3.o,sg.o,m.o
 -flex: <1>..ewoli//<1>..ewayli
  gramm: plpf,1,sg,3.o,sg.o,m.o
 -flex: <1>..ewulle//<1>..ewolən//<1>..ewalle
  gramm: plpf,3,pl,3.o,sg.o,m.o
 -flex: <1>..ewulxu//<1>..ewalxu//<1>..ewalxun
  gramm: plpf,2,pl,3.o,sg.o,m.o
 -flex: <1>..ewolan//<1>..ewaylan
  gramm: plpf,1,pl,3.o,sg.o,m.o
 -flex: <0>.ə..owale//<0>.ə..owayle
  gramm: plpf,3,sg,m,3.o,sg.o,f.o
 -flex: <0>.ə..owalox//<0>.ə..owaylux
  gramm: plpf,2,sg,m,3.o,sg.o,f.o
 -flex: <0>.ə..owala//<0>.ə..owayla
  gramm: plpf,3,sg,f,3.o,sg.o,f.o
 -flex: <0>.ə..owaləx//<0>.ə..owaylax
  gramm: plpf,2,sg,f,3.o,sg.o,f.o
 -flex: <0>.ə..owali//<0>.ə..owayli
  gramm: plpf,1,sg,3.o,sg.o,f.o
 -flex: <0>.ə..owulle//<0>.ə..owalle
  gramm: plpf,3,pl,3.o,sg.o,f.o
 -flex: <0>.ə..owulxu//<0>.ə..owalxu
  gramm: plpf,2,pl,3.o,sg.o,f.o
 -flex: <0>.ə..owalan//<0>.ə..owaylan
  gramm: plpf,1,pl,3.o,sg.o,f.o
 -flex: <1>..anwole//<1>..anwayle
  gramm: plpf,3,sg,m,3.o,pl.o
 -flex: <1>..anwolox//<1>..anwaylux
  gramm: plpf,2,sg,m,3.o,pl.o
 -flex: <1>..anwola//<1>..anwayla
  gramm: plpf,3,sg,f,3.o,pl.o
 -flex: <1>..anwoləx//<1>..anwaylax
  gramm: plpf,2,sg,f,3.o,pl.o
 -flex: <1>..anwoli//<1>..anwayli
  gramm: plpf,1,sg,3.o,pl.o
 -flex: <1>..anwunne//<1>..anwanne
  gramm: plpf,3,pl,3.o,pl.o
 -flex: <1>..anwulxu//<1>..anwanxu//<1>..anwanxun
  gramm: plpf,2,pl,3.o,pl.o
 -flex: <1>..anwolan//<1>..anwaylan
  gramm: plpf,1,pl,3.o,pl.o
  
 # Imperative
 -flex: <0>..a.//<1>..i
  gramm: imv,sg
 -flex: <0>..a.u//<1>..awu
  gramm: imv,pl 
  
 # Imperative + obj./dat. suffixes
 -flex: <0>..a.e//<0>..i.e
  gramm: imv,sg,3.o,sg.o,m.o
 -flex: <0>..a.a//<0>..i.a
  gramm: imv,sg,3.o,sg.o,f.o
 -flex: <0>..a.ən//<0>..i.ən//<0>..a.ene//<0>..i.ene
  gramm: imv,sg,3.o,pl.o
 -flex: <0>..a.li//<1>..ili
  gramm: imv,sg,1.o,sg.o
 -flex: <0>..a.le//<1>..ile
  gramm: imv,sg,3sg.m.d
 -flex: <0>..a.la//<1>..ila
  gramm: imv,sg,3sg.f.d
 -flex: <0>..a.lən//<1>..ilən//<1>..alle
  gramm: imv,sg,3pl.d
 -flex: <0>..a.lan//<1>..ilan
  gramm: imv,sg,1.o,pl.o
 -flex: <0>..a.ulle//<1>..awulle//<0>..a.le//<1>..awle
  gramm: imv,pl,3.o,sg.o,m.o
 -flex: <0>..a.ulla//<1>..awulla//<0>..a.la//<1>..awla
  gramm: imv,pl,3.o,sg.o,f.o
 -flex: <0>..a.unne//<1>..awunne//<0>..a.ne//<1>..awne
  gramm: imv,pl,3.o,pl.o
 -flex: <0>..a.unxu//<1>..awunxu
  gramm: imv,pl,2pl.d
 -flex: <0>..a.ulli//<1>..awulli//<0>..a.li//<1>..awli
  gramm: imv,pl,1.o,sg.o
 -flex: <0>..a.ullan//<1>..awullan//<0>..a.lan//<1>..awlan
  gramm: imv,pl,1.o,pl.o
 
-paradigm: V_Ip_2w_3y

 # Preterite
 -flex: <1><.>..e//<1><.>.a.i
  gramm: pass,pst_stem,3,sg,m
  paradigm: vb_prefix_perf
 -flex: <0><.>.ə..o//<0><.>.a..o
  gramm: pass,pst_stem,3,sg,f
  paradigm: vb_prefix_perf
 -flex: <1><.>..ət//<1><.>..at//<1><.>.a.ət//<1><.>.a.at
  gramm: pass,pst_stem,2,sg,m
  paradigm: vb_prefix_perf
 -flex: <1><.>..ət//<1><.>..at//<1><.>.a.at//<0><.>.a..at
  gramm: pass,pst_stem,2,sg,f
  paradigm: vb_prefix_perf
 -flex: <1><.>..eno//<1><.>.a.ino
  gramm: pass,pst_stem,1,sg,m
  paradigm: vb_prefix_perf
 -flex: <0><.>.ə..ono//<1><.>..ono//<0><.>.a..ono
  gramm: pass,pst_stem,1,sg,f
  paradigm: vb_prefix_perf
 -flex: <1><.>..ən//<1><.>.a.ən
  gramm: pass,pst_stem,3,pl
  paradigm: vb_prefix_perf
 -flex: <1><.>..etu//<1><.>..utu//<1><.>.a.utu
  gramm: pass,pst_stem,2,pl
  paradigm: vb_prefix_perf
 -flex: <1><.>..ena//<1><.>..ina//<1><.>.a.ina
  gramm: pass,pst_stem,1,pl
  paradigm: vb_prefix_perf
  
 # Pluperfect
 -flex: <1>..ewo//<1>..ewa//<1>.a.iwa
  gramm: pass,plpf,3,sg,m
 -flex: <0>.ə..owa//<0>.a..owa
  gramm: pass,plpf,3,sg,f
 -flex: <1>..ətwo//<1>..atwa//<1>.a.ətwa//<1>.a.atwa
  gramm: pass,plpf,2,sg,m
 -flex: <1>..ətwo//<1>..atwa//<1>.a.atwa//<0>.a..atwa
  gramm: pass,plpf,2,sg,f
 -flex: <1>..enowo//<1>..ewayno//<1>.a.iwayno
  gramm: pass,plpf,1,sg,m
 -flex: <0>.ə..onowo//<1>..owayno//<0>.a..owayno
  gramm: pass,plpf,1,sg,f
 -flex: <1>..ənwo//<1>..ənwa//<1>.a.ənwa
  gramm: pass,plpf,3,pl
 -flex: <1>..etuwo//<1>..utuwa//<1>.a.utuwa
  gramm: pass,plpf,2,pl
 -flex: <1>..enawo//<1>..iwayna//<1>.a.iwayna
  gramm: pass,plpf,1,pl
  
 # Present
 -flex: <1><.>mə..e
  gramm: pass,prs_stem,3,sg,m
  paradigm: vb_prefix_pres_fut
 -flex: <0><.>mə..o.o//<1><.>mə..o
  gramm: pass,prs_stem,3,sg,f
  paradigm: vb_prefix_pres_fut
 -flex: <1><.>mə..ət//<1><.>mə..at
  gramm: pass,prs_stem,2,sg,m
  paradigm: vb_prefix_pres_fut
 -flex: <1><.>mə..ət//<1><.>mə..at//<0><.>mə..o.at
  gramm: pass,prs_stem,2,sg,f
  paradigm: vb_prefix_pres_fut
 -flex: <1><.>mə..eno
  gramm: pass,prs_stem,1,sg,m
  paradigm: vb_prefix_pres_fut
 -flex: <0><.>mə..ə.ono//<1><.>mə..ono//<0><.>mə..o.ono
  gramm: pass,prs_stem,1,sg,f
  paradigm: vb_prefix_pres_fut
 -flex: <1><.>mə..ən//<0><.>mə..o.i
  gramm: pass,prs_stem,3,pl
  paradigm: vb_prefix_pres_fut
 -flex: <1><.>mə..etu//<1><.>mə..utu//<0><.>mə..o.utu
  gramm: pass,prs_stem,2,pl
  paradigm: vb_prefix_pres_fut
 -flex: <1><.>mə..ena//<1><.>mə..ina//<0><.>mə..o.ina
  gramm: pass,prs_stem,1,pl
  paradigm: vb_prefix_pres_fut
  
 # Imperfect
 -flex: <1>mə..ewo//<1>mə..ewa
  gramm: pass,ipf,3,sg,m
 -flex: <0>mə..o.owa//<1>mə..owa
  gramm: pass,ipf,3,sg,f
 -flex: <1>mə..ətwo//<1>mə..ətwa//<1>mə..atwa
  gramm: pass,ipf,2,sg,m
 -flex: <1>mə..ətwo//<1>mə..atwa//<0>mə..o.atwa
  gramm: pass,ipf,2,sg,f
 -flex: <1>mə..enowo//<1>mə..ewayno
  gramm: pass,ipf,1,sg,m
 -flex: <0>mə..ə.onowo//<1>mə..owayno//<0>mə..o.owayno
  gramm: pass,ipf,1,sg,f
 -flex: <1>mə..ənwo//<1>mə..ənwa//<0>mə..o.iwa
  gramm: pass,ipf,3,pl
 -flex: <1>mə..etuwo//<1>mə..utuwa//<0>mə..o.utuwa
  gramm: pass,ipf,2,pl
 -flex: <1>mə..enawo//<1>mə..iwayna//<0>mə..o.iwayna
  gramm: pass,ipf,1,pl
  
 # Imperative 
 -flex: <0>mə..a.
  gramm: pass,imv,sg
 -flex: <1>mə..ewu//<1>mə..awu
  gramm: pass,imv,pl
  
 # Passive participle
 -flex: <0>.a..o
  gramm: pass,pt,sg,m
 -flex: <1>..iṯo
  gramm: pass,pt,sg,f
 -flex: <0>.a..e
  gramm: pass,pt,pl 
  
-paradigm: V_III_3y

 # Present
 -flex: <1><.>ma..e
  gramm: prs_stem,3,sg,m
  paradigm: vb_prefix_pres_fut
 -flex: <1><.>ma..ət//<1><.>ma..at
  gramm: prs_stem,2,sg,m
  paradigm: vb_prefix_pres_fut
 -flex: <1><.>ma..eno
  gramm: prs_stem,1,sg,m
  paradigm: vb_prefix_pres_fut
 -flex: <0><.>ma..ə.o//<1><.>ma..o//<0><.>ma...o//<0><.>ma.a..o//<0><.>ma.ə..o
  gramm: prs_stem,3,sg,f
  paradigm: vb_prefix_pres_fut
 -flex: <1><.>ma..ət//<1><.>ma..at//<0><.>ma...at//<0><.>ma.a..at
  gramm: prs_stem,2,sg,f
  paradigm: vb_prefix_pres_fut
 -flex: <0><.>ma..ə.ono//<1><.>ma..ono//<0><.>ma...ono//<0><.>ma.a..ono//<0><.>ma.ə..ono
  gramm: prs_stem,1,sg,f
  paradigm: vb_prefix_pres_fut
 -flex: <1><.>ma..ən//<1><.>ma..i
  gramm: prs_stem,3,pl
  paradigm: vb_prefix_pres_fut
 -flex: <1><.>ma..etu//<1><.>ma..utu
  gramm: prs_stem,2,pl
  paradigm: vb_prefix_pres_fut
 -flex: <1><.>ma..ena//<1><.>ma..ina
  gramm: prs_stem,1,pl
  paradigm: vb_prefix_pres_fut
  
 # Present + obj./dat. suffixes
 -flex: <1><.>ma..ele
  gramm: prs_stem,3,sg,m,3.o,sg.o,m.o
  paradigm: vb_prefix_pres_fut
 -flex: <1><.>ma..ela
  gramm: prs_stem,3,sg,m,3.o,sg.o,f.o
  paradigm: vb_prefix_pres_fut
 -flex: <1><.>ma..elox//<1><.>ma..elux
  gramm: prs_stem,3,sg,m,2.o,sg.o,m.o
  paradigm: vb_prefix_pres_fut
 -flex: <1><.>ma..eləx//<1><.>ma..elax
  gramm: prs_stem,3,sg,m,2.o,sg.o,f.o
  paradigm: vb_prefix_pres_fut
 -flex: <1><.>ma..eli
  gramm: prs_stem,3,sg,m,1.o,sg.o
  paradigm: vb_prefix_pres_fut
 -flex: <1><.>ma..elən//<1><.>ma..alle
  gramm: prs_stem,3,sg,m,3.o,pl.o
  paradigm: vb_prefix_pres_fut
 -flex: <1><.>ma..elxu//<1><.>ma..alxu//<1><.>ma..alxun
  gramm: prs_stem,3,sg,m,2.o,pl.o
  paradigm: vb_prefix_pres_fut
 -flex: <1><.>ma..elan
  gramm: prs_stem,3,sg,m,1.o,pl.o  
  paradigm: vb_prefix_pres_fut
 -flex: <1><.>ma..atle//<1><.>ma..ətle
  gramm: prs_stem,2,sg,m,3.o,sg.o,m.o
  paradigm: vb_prefix_pres_fut
 -flex: <1><.>ma..atla//<1><.>ma..ətla
  gramm: prs_stem,2,sg,m,3.o,sg.o,f.o
  paradigm: vb_prefix_pres_fut
 -flex: <1><.>ma..atlox//<1><.>ma..ətlux//<1><.>ma..atlux
  gramm: prs_stem,2,sg,m,2.o,sg.o,m.o
  paradigm: vb_prefix_pres_fut
 -flex: <1><.>ma..atli//<1><.>ma..ətli
  gramm: prs_stem,2,sg,m,1.o,sg.o
  paradigm: vb_prefix_pres_fut
 -flex: <1><.>ma..atte//<1><.>ma..atlən//<1><.>ma..ətte
  gramm: prs_stem,2,sg,m,3.o,pl.o
  paradigm: vb_prefix_pres_fut
 -flex: <1><.>ma..atxu//<1><.>ma..ətxu//ma.a..atxu
  gramm: prs_stem,2,sg,m,2.o,pl.o
  paradigm: vb_prefix_pres_fut
 -flex: <1><.>ma..atlan//<1><.>ma..ətlan
  gramm: prs_stem,2,sg,m,1.o,pl.o  
  paradigm: vb_prefix_pres_fut
 -flex: <1><.>ma..atle//<0><.>ma...atle//<0><.>ma.a..atle
  gramm: prs_stem,2,sg,f,3.o,sg.o,m.o
  paradigm: vb_prefix_pres_fut
 -flex: <1><.>ma..atla//<0><.>ma...atla//<0><.>ma.a..atla
  gramm: prs_stem,2,sg,f,3.o,sg.o,f.o
  paradigm: vb_prefix_pres_fut
 -flex: <1><.>ma..atləx//<1><.>ma..atlax//<0><.>ma...atlax//<0><.>ma.a..atlax
  gramm: prs_stem,2,sg,f,2.o,sg.o,f.o
  paradigm: vb_prefix_pres_fut
 -flex: <1><.>ma..atli//<0><.>ma...atli//<0><.>ma.a..atli
  gramm: prs_stem,2,sg,f,1.o,sg.o
  paradigm: vb_prefix_pres_fut
 -flex: <1><.>ma..atte//<1><.>ma..atlən//<0><.>ma...atte//<0><.>ma.a..atte
  gramm: prs_stem,2,sg,f,3.o,pl.o
  paradigm: vb_prefix_pres_fut
 -flex: <1><.>ma..atxu//<0><.>ma...atxu//<0><.>ma.a..atxu
  gramm: prs_stem,2,sg,f,2.o,pl.o
  paradigm: vb_prefix_pres_fut
 -flex: <1><.>ma..atlan//<0><.>ma...atlan//<0><.>ma.a..atlan
  gramm: prs_stem,2,sg,m,1.o,pl.o  
  paradigm: vb_prefix_pres_fut
 -flex: <1><.>ma..ene//<1><.>ma..enole
  gramm: prs_stem,1,sg,m,3.o,sg.o,m.o
  paradigm: vb_prefix_pres_fut
 -flex: <1><.>ma..ena//<1><.>ma..enola
  gramm: prs_stem,1,sg,m,3.o,sg.o,f.o
  paradigm: vb_prefix_pres_fut
 -flex: <1><.>ma..enox//<1><.>ma..enolox//<1><.>ma..enux//<1><.>ma..enolux
  gramm: prs_stem,1,sg,m,2.o,sg.o,m.o
  paradigm: vb_prefix_pres_fut
 -flex: <1><.>ma..enəx//<1><.>ma..enoləx//<1><.>ma..enax//<1><.>ma..enolax
  gramm: prs_stem,1,sg,m,2.o,sg.o,f.o
  paradigm: vb_prefix_pres_fut
 -flex: <1><.>ma..eni//<1><.>ma..enoli
  gramm: prs_stem,1,sg,m,1.o,sg.o
  paradigm: vb_prefix_pres_fut
 -flex: <1><.>ma..enulle//<1><.>ma..enolən//<1><.>ma..enən//<1><.>ma..enanne
  gramm: prs_stem,1,sg,m,3.o,pl.o
  paradigm: vb_prefix_pres_fut
 -flex: <1><.>ma..enulxu//<1><.>ma..enanxu
  gramm: prs_stem,1,sg,m,2.o,pl.o
  paradigm: vb_prefix_pres_fut
 -flex: <1><.>ma..enolan//<1><.>ma..enan
  gramm: prs_stem,1,sg,m,1.o,pl.o  
  paradigm: vb_prefix_pres_fut
 -flex: <0><.>ma..ə.ole//<0><.>ma...ole//<0><.>ma.a..ole//<0><.>ma.ə..ole
  gramm: prs_stem,3,sg,f,3.o,sg.o,m.o
  paradigm: vb_prefix_pres_fut
 -flex: <0><.>ma..ə.ola//<0><.>ma...ola//<0><.>ma.a..ola//<0><.>ma.ə..ola
  gramm: prs_stem,3,sg,f,3.o,sg.o,f.o
  paradigm: vb_prefix_pres_fut
 -flex: <0><.>ma..ə.olox//<0><.>ma...olux//<0><.>ma.a..olux//<0><.>ma.ə..olux
  gramm: prs_stem,3,sg,f,2.o,sg.o,m.o
  paradigm: vb_prefix_pres_fut
 -flex: <0><.>ma..ə.oləx//<0><.>ma...olax//<0><.>ma.a..olax//<0><.>ma.ə..olax
  gramm: prs_stem,3,sg,f,2.o,sg.o,f.o
  paradigm: vb_prefix_pres_fut
 -flex: <0><.>ma..ə.oli//<0><.>ma...oli//<0><.>ma.a..oli//<0><.>ma.ə..oli
  gramm: prs_stem,3,sg,f,1.o,sg.o
  paradigm: vb_prefix_pres_fut
 -flex: <0><.>ma..ə.ulle//<0><.>ma..ə.olən//<0><.>ma...alle//<0><.>ma.a..alle//<0><.>ma.ə..alle
  gramm: prs_stem,3,sg,f,3.o,pl.o
  paradigm: vb_prefix_pres_fut
 -flex: <0><.>ma..ə.ulxu//<0><.>ma...alxu//<0><.>ma.a..alxu//<0><.>ma.ə..alxu
  gramm: prs_stem,3,sg,f,2.o,pl.o
  paradigm: vb_prefix_pres_fut
 -flex: <0><.>ma..ə.olan//<0><.>ma...olan//<0><.>ma.a..olan//<0><.>ma.ə..olan
  gramm: prs_stem,3,sg,f,1.o,pl.o 
  paradigm: vb_prefix_pres_fut
 -flex: <0><.>ma..ə.alle//<0><.>ma..ə.onole//<0><.>ma.ə..onole//<0><.>ma.a..onole//<0><.>ma...onole//<0><.>ma.ə..alle//<0><.>ma.a..alle//<0><.>ma...alle
  gramm: prs_stem,1,sg,f,3.o,sg.o,m.o
  paradigm: vb_prefix_pres_fut
 -flex: <0><.>ma..ə.alla//<0><.>ma..ə.onola//<0><.>ma.ə..onola//<0><.>ma.a..onola//<0><.>ma...onola//<0><.>ma.ə..alla//<0><.>ma.a..alla//<0><.>ma...alla
  gramm: prs_stem,1,sg,f,3.o,sg.o,f.o
  paradigm: vb_prefix_pres_fut
 -flex: <0><.>ma..ə.allox//<0><.>ma..ə.onolox//<0><.>ma.ə..onolux//<0><.>ma.a..onolux//<0><.>ma...onolux//<0><.>ma...onolox//<0><.>ma.ə..allux//<0><.>ma.a..allux//<0><.>ma...allux//<0><.>ma...allox
  gramm: prs_stem,1,sg,f,2.o,sg.o,m.o
  paradigm: vb_prefix_pres_fut
 -flex: <0><.>ma..ə.alləx//<0><.>ma..ə.onoləx//<0><.>ma.ə..onolax//<0><.>ma.a..onolax//<0><.>ma...onolax//<0><.>ma...onoləx//<0><.>ma.ə..allax//<0><.>ma.a..allax//<0><.>ma...allax//<0><.>ma...alləx
  gramm: prs_stem,1,sg,f,2.o,sg.o,f.o
  paradigm: vb_prefix_pres_fut
 -flex: <0><.>ma..ə.alli//<0><.>ma..ə.onoli//<0><.>ma.ə..onoli//<0><.>ma.a..onoli//<0><.>ma...onoli//<0><.>ma.ə..alli//<0><.>ma.a..alli//<0><.>ma...alli
  gramm: prs_stem,1,sg,f,1.o,sg.o
  paradigm: vb_prefix_pres_fut
 -flex: <0><.>ma..ə.anne//<0><.>ma..ə.allən//<0><.>ma...anne//<0><.>ma...onolən//<0><.>ma.ə..anne//<0><.>ma.a..anne
  gramm: prs_stem,1,sg,f,3.o,pl.o
  paradigm: vb_prefix_pres_fut
 -flex: <0><.>ma..ə.anxu//<0><.>ma..ə.onolxu//<0><.>ma.ə..anxu//<0><.>ma.ə..onolxu//<0><.>ma.a..anxu//<0><.>ma.a..onolxu//<0><.>ma...anxu//<0><.>ma...onolxu
  gramm: prs_stem,1,sg,f,2.o,pl.o
  paradigm: vb_prefix_pres_fut
 -flex: <0><.>ma..ə.allan//<0><.>ma..ə.onolan//<0><.>ma...allan//<0><.>ma...onolan//<0><.>ma.ə..allan//<0><.>ma.ə..onolan//<0><.>ma.a..allan//<0><.>ma.a..onolan
  gramm: prs_stem,1,sg,f,1.o,pl.o  
  paradigm: vb_prefix_pres_fut
 -flex: <0><.>ma..alle//<0><.>ma..əlle
  gramm: prs_stem,3,pl,3.o,sg.o,m.o
  paradigm: vb_prefix_pres_fut
 -flex: <0><.>ma..alla//<0><.>ma..əlla
  gramm: prs_stem,3,pl,3.o,sg.o,f.o
  paradigm: vb_prefix_pres_fut
 -flex: <0><.>ma..allox//<0><.>ma..əllux
  gramm: prs_stem,3,pl,2.o,sg.o,m.o
  paradigm: vb_prefix_pres_fut
 -flex: <0><.>ma..alləx//<0><.>ma..əllax
  gramm: prs_stem,3,pl,2.o,sg.o,f.o
  paradigm: vb_prefix_pres_fut
 -flex: <0><.>ma..alli//<0><.>ma..əlli
  gramm: prs_stem,3,pl,1.o,sg.o
  paradigm: vb_prefix_pres_fut
 -flex: <0><.>ma..anne//<0><.>ma..ənne
  gramm: prs_stem,3,pl,3.o,pl.o
  paradigm: vb_prefix_pres_fut
 -flex: <0><.>ma..anxu//<0><.>ma..ənxu
  gramm: prs_stem,3,pl,2.o,pl.o
  paradigm: vb_prefix_pres_fut
 -flex: <0><.>ma..allan//<0><.>ma..əllan
  gramm: prs_stem,3,pl,1.o,pl.o  
  paradigm: vb_prefix_pres_fut
 -flex: <1><.>ma..etulle//<1><.>ma..utəlle
  gramm: prs_stem,2,pl,3.o,sg.o,m.o
  paradigm: vb_prefix_pres_fut
 -flex: <1><.>ma..etulla//<1><.>ma..utəlla
  gramm: prs_stem,2,pl,3.o,sg.o,f.o
  paradigm: vb_prefix_pres_fut
 -flex: <1><.>ma..etulli//<1><.>ma..utəlli
  gramm: prs_stem,2,pl,1.o,sg.o
  paradigm: vb_prefix_pres_fut
 -flex: <1><.>ma..etunne//<1><.>ma..etullən//<1><.>ma..utənne
  gramm: prs_stem,2,pl,3.o,pl.o
  paradigm: vb_prefix_pres_fut
 -flex: <1><.>ma..etunxu//<1><.>ma..utənxu
  gramm: prs_stem,2,pl,2.o,pl.o
  paradigm: vb_prefix_pres_fut
 -flex: <1><.>ma..etullan//<1><.>ma..utəllan
  gramm: prs_stem,2,pl,1.o,pl.o  
  paradigm: vb_prefix_pres_fut
 -flex: <1><.>ma..enale//<1><.>ma..inale
  gramm: prs_stem,1,pl,3.o,sg.o,m.o
  paradigm: vb_prefix_pres_fut
 -flex: <1><.>ma..enala//<1><.>ma..inala
  gramm: prs_stem,1,pl,3.o,sg.o,f.o
  paradigm: vb_prefix_pres_fut
 -flex: <1><.>ma..enalox//<1><.>ma..inalux
  gramm: prs_stem,1,pl,2.o,sg.o,m.o
  paradigm: vb_prefix_pres_fut
 -flex: <1><.>ma..enaləx//<1><.>ma..inalax
  gramm: prs_stem,1,pl,2.o,sg.o,f.o
  paradigm: vb_prefix_pres_fut
 -flex: <1><.>ma..enalən//<1><.>ma..inanne
  gramm: prs_stem,1,pl,3.o,pl.o
  paradigm: vb_prefix_pres_fut
 -flex: <1><.>ma..enalxu//<1><.>ma..inannxu//<1><.>ma..inannxun
  gramm: prs_stem,1,pl,2.o,pl.o
  paradigm: vb_prefix_pres_fut
 -flex: <1><.>ma..enalan//<1><.>ma..inalan
  gramm: prs_stem,1,pl,1.o,pl.o
  paradigm: vb_prefix_pres_fut
  
 # Imperfect
 -flex: <1>ma..ewo//<1>ma..ewa
  gramm: ipf,3,sg,m
 -flex: <1>ma..atwo//<1>ma..atwa
  gramm: ipf,2,sg,m
 -flex: <1>ma..enowo//<1>ma..ewayno
  gramm: ipf,1,sg,m
 -flex: <0>ma..ə.owa//<0>ma...owa//<0>ma.a..owa//<0>ma.ə..owa
  gramm: ipf,3,sg,f
 -flex: <1>ma..atwo//<1>ma..atwa//<0>ma...atwa//<0>ma.a..atwa
  gramm: ipf,2,sg,f
 -flex: <0>ma..ə.anwo//<0>ma...owayno//<0>ma.a..owayno//<0>ma.ə..owayno
  gramm: ipf,1,sg,f
 -flex: <1>ma..anwo//<1>ma..ənwa
  gramm: ipf,3,pl
 -flex: <1>ma..etuwo//<1>ma..utuwa
  gramm: ipf,2,pl
 -flex: <1>ma..enawo//<1>ma..iwayna
  gramm: ipf,1,pl
  
  # Imperfect + obj./dat. suffixes
 -flex: <1>ma..ewole//<1>ma..ewayle
  gramm: ipf,3,sg,m,3.o,sg.o,m.o
 -flex: <1>ma..ewola//<1>ma..ewayla
  gramm: ipf,3,sg,m,3.o,sg.o,f.o
 -flex: <1>ma..ewolox//<1>ma..ewaylux
  gramm: ipf,3,sg,m,2.o,sg.o,m.o
 -flex: <1>ma..ewoləx//<1>ma..ewaylax
  gramm: ipf,3,sg,m,2.o,sg.o,f.o
 -flex: <1>ma..ewoli//<1>ma..ewayli
  gramm: ipf,3,sg,m,1.o,sg.o
 -flex: <1>ma..ewolən//<1>ma..ewulle//<1>ma..ewalle
  gramm: ipf,3,sg,m,3.o,pl.o
 -flex: <1>ma..ewolxu//<1>ma..ewalxu//<1>ma..ewalxun
  gramm: ipf,3,sg,m,2.o,pl.o
 -flex: <1>ma..ewolan//<1>ma..ewaylan
  gramm: ipf,3,sg,m,1.o,pl.o  
 -flex: <1>ma..atwole//<1>ma..atwayle
  gramm: ipf,2,sg,m,3.o,sg.o,m.o
 -flex: <1>ma..atwola//<1>ma..atwayla
  gramm: ipf,2,sg,m,3.o,sg.o,f.o
 -flex: <1>ma..atwolox//<1>ma..atwaylux
  gramm: ipf,2,sg,m,2.o,sg.o,m.o
 -flex: <1>ma..atwoli//<1>ma..atwayli
  gramm: ipf,2,sg,m,1.o,sg.o
 -flex: <1>ma..atwolən//<1>ma..atwulle//<1>ma..atwalle
  gramm: ipf,2,sg,m,3.o,pl.o
 -flex: <1>ma..atwolxu//<1>ma..atwalxu//<1>ma..atwalxun
  gramm: ipf,2,sg,m,2.o,pl.o
 -flex: <1>ma..atwolan//<1>ma..atwaylan
  gramm: ipf,2,sg,m,1.o,pl.o  
 -flex: <1>ma..atwole//<1>ma..atwayle//<0>ma...atwayle//<0>ma.a..atwayle
  gramm: ipf,2,sg,f,3.o,sg.o,m.o
 -flex: <1>ma..atwola//<1>ma..atwayla//<0>ma...atwayla//<0>ma.a..atwayla
  gramm: ipf,2,sg,f,3.o,sg.o,f.o
 -flex: <1>ma..atwoləx//<1>ma..atwaylax//<0>ma...atwaylax//<0>ma.a..atwaylax
  gramm: ipf,2,sg,f,2.o,sg.o,f.o
 -flex: <1>ma..atwoli//<1>ma..atwayli//<0>ma...atwayli//<0>ma.a..atwayli
  gramm: ipf,2,sg,f,1.o,sg.o
 -flex: <1>ma..atwolən//<1>ma..atwulle//<1>ma..atwalle//<0>ma...atwalle//<0>ma.a..atwalle
  gramm: ipf,2,sg,f,3.o,pl.o
 -flex: <1>ma..atwolxu//<1>ma..atwalxu//<1>ma..atwalxun//<0>ma...atwalxu//<0>ma.a..atwalxu
  gramm: ipf,2,sg,f,2.o,pl.o
 -flex: <1>ma..atwolan//<1>ma..atwaylan//<0>ma...atwaylan//<0>ma.a..atwaylan
  gramm: ipf,2,sg,f,1.o,pl.o  
 -flex: <1>ma..enowole//<1>ma..ewaynole
  gramm: ipf,1,sg,m,3.o,sg.o,m.o
 -flex: <1>ma..enowola//<1>ma..ewaynola
  gramm: ipf,1,sg,m,3.o,sg.o,f.o
 -flex: <1>ma..enowolox//<1>ma..ewaynolux
  gramm: ipf,1,sg,m,2.o,sg.o,m.o
 -flex: <1>ma..enowoləx//<1>ma..ewaynolax
  gramm: ipf,1,sg,m,2.o,sg.o,f.o
 -flex: <1>ma..enowoli//<1>ma..ewaynoli
  gramm: ipf,1,sg,m,1.o,sg.o
 -flex: <1>ma..enowolən//<1>ma..enowulle//<1>ma..ewaynanne
  gramm: ipf,1,sg,m,3.o,pl.o
 -flex: <1>ma..enowolxu//<1>ma..ewaynanxu//<1>ma..ewaynanxun
  gramm: ipf,1,sg,m,2.o,pl.o
 -flex: <1>ma..enowolan//<1>ma..ewaynolan
  gramm: ipf,1,sg,m,1.o,pl.o  
 -flex: <0>ma..ə.owale//<0>ma...owale//<0>ma...owayle//<0>ma.a..owayle//<0>ma.ə..owayle
  gramm: ipf,3,sg,f,3.o,sg.o,m.o
 -flex: <0>ma..ə.owala//<0>ma...owala//<0>ma...owayla//<0>ma.a..owayla//<0>ma.ə..owayla
  gramm: ipf,3,sg,f,3.o,sg.o,f.o
 -flex: <0>ma..ə.owalox//<0>ma...owalox//<0>ma...owaylux//<0>ma.a..owaylux//<0>ma.ə..owaylux
  gramm: ipf,3,sg,f,2.o,sg.o,m.o
 -flex: <0>ma..ə.owaləx//<0>ma...owaləx//<0>ma...owaylax//<0>ma.a..owaylax//<0>ma.ə..owaylax
  gramm: ipf,3,sg,f,2.o,sg.o,f.o
 -flex: <0>ma..ə.owali//<0>ma...owali//<0>ma...owayli//<0>ma.a..owayli//<0>ma.ə..owayli
  gramm: ipf,3,sg,f,1.o,sg.o
 -flex: <0>ma..ə.owalən//<0>ma...owalən//<0>ma...owalle//<0>ma.a..owalle//<0>ma.ə..owalle
  gramm: ipf,3,sg,f,3.o,pl.o
 -flex: <0>ma..ə.owalxu//<0>ma...owalxu//<0>ma.a..owalxu//<0>ma.ə..owalxu
  gramm: ipf,3,sg,f,2.o,pl.o
 -flex: <0>ma..ə.owalan//<0>ma...owalan//<0>ma...owaylan//<0>ma.a..owaylan//<0>ma.ə..owaylan
  gramm: ipf,3,sg,f,1.o,pl.o  
 -flex: <0>ma..ə.anwole//<0>ma...owaynole//<0>ma.a..owaynole//<0>ma.ə..owaynole
  gramm: ipf,1,sg,f,3.o,sg.o,m.o
 -flex: <0>ma..ə.anwola//<0>ma...owaynola//<0>ma.a..owaynola//<0>ma.ə..owaynola
  gramm: ipf,1,sg,f,3.o,sg.o,f.o
 -flex: <0>ma..ə.anwolox//<0>ma...owaynolux//<0>ma.a..owaynolux//<0>ma.ə..owaynolux
  gramm: ipf,1,sg,f,2.o,sg.o,m.o
 -flex: <0>ma..ə.anwoləx//<0>ma...owaynolax//<0>ma.a..owaynolax//<0>ma.ə..owaynolax
  gramm: ipf,1,sg,f,2.o,sg.o,f.o
 -flex: <0>ma..ə.anwoli//<0>ma...owaynoli//<0>ma.a..owaynoli//<0>ma.ə..owaynoli
  gramm: ipf,1,sg,f,1.o,sg.o
 -flex: <0>ma..ə.anwolən//<0>ma..ə.anwulle//<0>ma...owaynanne//<0>ma.a..owaynanne//<0>ma.ə..owaynanne
  gramm: ipf,1,sg,f,3.o,pl.o
 -flex: <0>ma..ə.anwolxu//<0>ma...owaynanxu//<0>ma.a..owaynanxu//<0>ma.ə..owaynanxu
  gramm: ipf,1,sg,f,2.o,pl.o
 -flex: <0>ma..ə.anwolan//<0>.u..anwolan//<0>ma...owaynolan//<0>ma.a..owaynolan//<0>ma.ə..owaynolan
  gramm: ipf,1,sg,f,1.o,pl.o  
 -flex: <1>ma..anwole//<1>ma..ənwayle
  gramm: ipf,3,pl,3.o,sg.o,m.o
 -flex: <1>ma..anwola//<1>ma..ənwayla
  gramm: ipf,3,pl,3.o,sg.o,f.o
 -flex: <1>ma..anwolox//<1>ma..ənwaylux
  gramm: ipf,3,pl,2.o,sg.o,m.o
 -flex: <1>ma..anwoləx//<1>ma..ənwaylax
  gramm: ipf,3,pl,2.o,sg.o,f.o
 -flex: <1>ma..anwoli//<1>ma..ənwayli
  gramm: ipf,3,pl,1.o,sg.o
 -flex: <1>ma..anwolən//<1>ma..anwunne//<1>ma..ənwanne
  gramm: ipf,3,pl,3.o,pl.o
 -flex: <1>ma..anwolxu//<1>ma..ənwanxu//<1>ma..ənwanxun
  gramm: ipf,3,pl,2.o,pl.o
 -flex: <1>ma..anwolan//<1>ma..ənwaylan
  gramm: ipf,3,pl,1.o,pl.o  
 -flex: <1>ma..etuwole//<1>ma..utuwayle
  gramm: ipf,2,pl,3.o,sg.o,m.o
 -flex: <1>ma..etuwola//<1>ma..utuwayla
  gramm: ipf,2,pl,3.o,sg.o,f.o
 -flex: <1>ma..etuwoli//<1>ma..utuwayli
  gramm: ipf,2,pl,1.o,sg.o
 -flex: <1>ma..etuwolən//<1>ma..utuwanne//<1>ma..utunwanne
  gramm: ipf,2,pl,3.o,pl.o
 -flex: <1>ma..etuwolxu//<1>ma..utuwanxu//<1>ma..utuwanxun//<1>ma..utunwanxu//<1>ma..utunwanxun
  gramm: ipf,2,pl,2.o,pl.o
 -flex: <1>ma..etuwolan//<1>ma..utuwaylan//<1>ma..utunwaylan
  gramm: ipf,2,pl,1.o,pl.o  
 -flex: <1>ma..enawole//<1>ma..iwaynale
  gramm: ipf,1,pl,3.o,sg.o,m.o
 -flex: <1>ma..enawola//<1>ma..iwaynala
  gramm: ipf,1,pl,3.o,sg.o,f.o
 -flex: <1>ma..enawolox//<1>ma..iwaynalux
  gramm: ipf,1,pl,2.o,sg.o,m.o
 -flex: <1>ma..enawoləx//<1>ma..iwaynalax
  gramm: ipf,1,pl,2.o,sg.o,f.o
 -flex: <1>ma..enawolən//<1>ma..enawulle//<1>ma..iwaynanne
  gramm: ipf,1,pl,3.o,pl.o
 -flex: <1>ma..enawolxu//<1>ma..iwaynanxu//<1>ma..iwaynanxun
  gramm: ipf,1,pl,2.o,pl.o
 -flex: <1>ma..enawolan//<1>ma..iwaynalan
  gramm: ipf,1,pl,1.o,pl.o  

 # Preterite
 -flex: <1><.>ma..ele
  gramm: pst_stem,3,sg,m,3.o,sg.o,m.o
  paradigm: vb_prefix_perf
 -flex: <1><.>ma..elox//<1><.>ma..elux
  gramm: pst_stem,2,sg,m,3.o,sg.o,m.o
  paradigm: vb_prefix_perf
 -flex: <1><.>ma..ela
  gramm: pst_stem,3,sg,f,3.o,sg.o,m.o
  paradigm: vb_prefix_perf
 -flex: <1><.>ma..eləx//<1><.>ma..elax
  gramm: pst_stem,2,sg,f,3.o,sg.o,m.o
  paradigm: vb_prefix_perf
 -flex: <1><.>ma..eli
  gramm: pst_stem,1,sg,3.o,sg.o,m.o
  paradigm: vb_prefix_perf
 -flex: <1><.>ma..alle//<1><.>ma..əlle
  gramm: pst_stem,3,pl,3.o,sg.o,m.o
  paradigm: vb_prefix_perf
 -flex: <1><.>ma..alxu//<1><.>ma..əlxu
  gramm: pst_stem,2,pl,3.o,sg.o,m.o
  paradigm: vb_prefix_perf
 -flex: <1><.>ma..elan
  gramm: pst_stem,1,pl,3.o,sg.o,m.o
  paradigm: vb_prefix_perf
 -flex: <0><.>ma..ə.ole//<0><.>ma...ole//<1><.>ma..ole//<0><.>ma.a..ole
  gramm: pst_stem,3,sg,m,3.o,sg.o,f.o
  paradigm: vb_prefix_perf
 -flex: <0><.>ma..ə.olox//<0><.>ma...olox//<0><.>ma...olux//<1><.>ma..olux//<0><.>ma.a..olux
  gramm: pst_stem,2,sg,m,3.o,sg.o,f.o
  paradigm: vb_prefix_perf
 -flex: <0><.>ma..ə.ola//<0><.>ma...ola//<1><.>ma..ola//<0><.>ma.a..ola
  gramm: pst_stem,3,sg,f,3.o,sg.o,f.o
  paradigm: vb_prefix_perf
 -flex: <0><.>ma..ə.oləx//<0><.>ma...oləx//<0><.>ma...olax//<1><.>ma..olax//<0><.>ma.a..olax
  gramm: pst_stem,2,sg,f,3.o,sg.o,f.o
  paradigm: vb_prefix_perf
 -flex: <0><.>ma..ə.oli//<0><.>ma...oli//<1><.>ma..oli//<0><.>ma.a..oli
  gramm: pst_stem,1,sg,3.o,sg.o,f.o
  paradigm: vb_prefix_perf
 -flex: <0><.>ma..ə.ulle//<0><.>ma...ulle//<0><.>ma...əlle//<0><.>ma...alle//<1><.>ma..alle//<0><.>ma.a..alle
  gramm: pst_stem,3,pl,3.o,sg.o,f.o
  paradigm: vb_prefix_perf
 -flex: <0><.>ma..ə.ulxu//<0><.>ma...ulxu//<0><.>ma...alxu//<1><.>ma..alxu//<0><.>ma.a..alxu
  gramm: pst_stem,2,pl,3.o,sg.o,f.o
  paradigm: vb_prefix_perf
 -flex: <0><.>ma..ə.olan//<0><.>ma...olan//<1><.>ma..olan//<0><.>ma.a..olan
  gramm: pst_stem,1,pl,3.o,sg.o,f.o
  paradigm: vb_prefix_perf
 -flex: <1><.>ma..alle//<1><.>ma..ile//<1><.>ma..əlle
  gramm: pst_stem,3,sg,m,3.o,pl.o
  paradigm: vb_prefix_perf
 -flex: <1><.>ma..allox//<1><.>ma..allux//<1><.>ma..ilux//<1><.>ma..əllux
  gramm: pst_stem,2,sg,m,3.o,pl.o
  paradigm: vb_prefix_perf
 -flex: <1><.>ma..alla//<1><.>ma..əlla//<1><.>ma..ila
  gramm: pst_stem,3,sg,f,3.o,pl.o
  paradigm: vb_prefix_perf
 -flex: <1><.>ma..alləx//<1><.>ma..allax//<1><.>ma..ilax//<1><.>ma..əllax
  gramm: pst_stem,2,sg,f,3.o,pl.o
  paradigm: vb_prefix_perf
 -flex: <1><.>ma..alli//<1><.>ma..ili//<1><.>ma..əlli
  gramm: pst_stem,1,sg,3.o,pl.o
  paradigm: vb_prefix_perf
 -flex: <1><.>ma..anne//<1><.>ma..ənne
  gramm: pst_stem,3,pl,3.o,pl.o
  paradigm: vb_prefix_perf
 -flex: <1><.>ma..anxu//<1><.>ma..əlxu//<1><.>ma..ənxu
  gramm: pst_stem,2,pl,3.o,pl.o
  paradigm: vb_prefix_perf
 -flex: <1><.>ma..allan//<1><.>ma..ilan//<1><.>ma..əllan
  gramm: pst_stem,1,pl,3.o,pl.o
  paradigm: vb_prefix_perf
  
 # Preterite + obj./dat. suffixes
 -flex: <1><.>ma..əlelox//<1><.>ma..elelux
  gramm: pst_stem,3,sg,m,2.o,sg.o,m.o
  paradigm: vb_prefix_perf
 -flex: <1><.>ma..əleləx//<1><.>ma..elelax
  gramm: pst_stem,3,sg,m,2.o,sg.o,f.o
  paradigm: vb_prefix_perf
 -flex: <1><.>ma..əleli//<1><.>ma..eleli
  gramm: pst_stem,3,sg,m,1.o,sg.o
  paradigm: vb_prefix_perf
 -flex: <1><.>ma..əlelxu//<1><.>ma..elalxu//<1><.>ma..elalxun//<1><.>ma..elelalxu
  gramm: pst_stem,3,sg,m,2.o,pl.o
  paradigm: vb_prefix_perf
 -flex: <1><.>ma..əlelan//<1><.>ma..elelan
  gramm: pst_stem,3,sg,m,1.o,pl.o  
  paradigm: vb_prefix_perf
 -flex: <1><.>ma..əloxli//<1><.>ma..eluxli
  gramm: pst_stem,2,sg,m,1.o,sg.o
  paradigm: vb_prefix_perf
 -flex: <1><.>ma..əloxlan//<1><.>ma..eluxlan
  gramm: pst_stem,2,sg,m,1.o,pl.o  
  paradigm: vb_prefix_perf
 -flex: <1><.>ma..əlalox//<1><.>ma..elalux
  gramm: pst_stem,3,sg,f,2.o,sg.o,m.o
  paradigm: vb_prefix_perf
 -flex: <1><.>ma..əlaləx//<1><.>ma..elalax
  gramm: pst_stem,3,sg,f,2.o,sg.o,f.o
  paradigm: vb_prefix_perf
 -flex: <1><.>ma..əlali//<1><.>ma..elali
  gramm: pst_stem,3,sg,f,1.o,sg.o
  paradigm: vb_prefix_perf
 -flex: <1><.>ma..əlalxu//<1><.>ma..elalxun//<1><.>ma..elalalxu
  gramm: pst_stem,3,sg,f,2.o,pl.o
  paradigm: vb_prefix_perf
 -flex: <1><.>ma..əlalan//<1><.>ma..elalan
  gramm: pst_stem,3,sg,f,1.o,pl.o  
  paradigm: vb_prefix_perf
 -flex: <1><.>ma..ələxli//<1><.>ma..elaxli
  gramm: pst_stem,2,sg,f,1.o,sg.o
  paradigm: vb_prefix_perf
 -flex: <1><.>ma..ələxlan//<1><.>ma..elaxlan
  gramm: pst_stem,2,sg,f,1.o,pl.o  
  paradigm: vb_prefix_perf
 -flex: <1><.>ma..əlilox//<1><.>ma..elilux
  gramm: pst_stem,1,sg,2.o,sg.o,m.o
  paradigm: vb_prefix_perf
 -flex: <1><.>ma..əliləx//<1><.>ma..elilax
  gramm: pst_stem,1,sg,2.o,sg.o,f.o
  paradigm: vb_prefix_perf
 -flex: <1><.>ma..əlilxu//<1><.>ma..elilxun//<1><.>ma..elilalxu
  gramm: pst_stem,1,sg,2.o,pl.o  
  paradigm: vb_prefix_perf
 -flex: <1><.>ma..əlalox//<1><.>ma..allallux
  gramm: pst_stem,3,pl,2.o,sg.o,m.o
  paradigm: vb_prefix_perf
 -flex: <1><.>ma..əlaləx//<1><.>ma..allallax
  gramm: pst_stem,3,pl,2.o,sg.o,f.o
  paradigm: vb_prefix_perf
 -flex: <1><.>ma..əlali//<1><.>ma..allalli
  gramm: pst_stem,3,pl,1.o,sg.o
  paradigm: vb_prefix_perf
 -flex: <1><.>ma..əlanxu//<1><.>ma..allanxu//<1><.>ma..allanxun
  gramm: pst_stem,3,pl,2.o,pl.o
  paradigm: vb_prefix_perf
 -flex: <1><.>ma..əlalan//<1><.>ma..allallan
  gramm: pst_stem,3,pl,1.o,pl.o  
  paradigm: vb_prefix_perf
 -flex: <1><.>ma..alxulli
  gramm: pst_stem,2,pl,1.o,sg.o
  paradigm: vb_prefix_perf
 -flex: <1><.>ma..alxullan
  gramm: pst_stem,2,pl,1.o,pl.o  
  paradigm: vb_prefix_perf
 -flex: <1><.>ma..əlanlox//<1><.>ma..əlallox//<1><.>ma..elanlux
  gramm: pst_stem,1,pl,2.o,sg.o,m.o
  paradigm: vb_prefix_perf
 -flex: <1><.>ma..əlanləx//<1><.>ma..əlalləx//<1><.>ma..elanlax
  gramm: pst_stem,1,pl,2.o,sg.o,f.o
  paradigm: vb_prefix_perf
 -flex: <1><.>ma..əlanxu//<1><.>ma..elanxu//<1><.>ma..elanxun//<1><.>ma..elanlalxu
  gramm: pst_stem,1,pl,2.o,pl.o
  paradigm: vb_prefix_perf
  
 # Preterite + dat. suffixes
 -flex: <1><.>ma..əlele//<1><.>ma..elele
  gramm: pst_stem,3,sg,m,3sg.m.d
  paradigm: vb_prefix_perf
 -flex: <1><.>ma..əlela//<1><.>ma..elela
  gramm: pst_stem,3,sg,m,3sg.f.d
  paradigm: vb_prefix_perf
 -flex: <1><.>ma..əlelən//<1><.>ma..elalle//<1><.>ma..elelalle
  gramm: pst_stem,3,sg,m,3pl.d  
  paradigm: vb_prefix_perf
 -flex: <1><.>ma..əloxle//<1><.>ma..eluxle
  gramm: pst_stem,2,sg,m,3sg.m.d
  paradigm: vb_prefix_perf
 -flex: <1><.>ma..əloxla//<1><.>ma..eluxla
  gramm: pst_stem,2,sg,m,3sg.m.d
  paradigm: vb_prefix_perf
 -flex: <1><.>ma..əloxlox//<1><.>ma..eluxlux
  gramm: pst_stem,2,sg,m,2sg.m.d
  paradigm: vb_prefix_perf
 -flex: <1><.>ma..əloxlən//<1><.>ma..eluxxe//<1><.>ma..eluxlalle
  gramm: pst_stem,2,sg,m,3pl.d  
  paradigm: vb_prefix_perf
 -flex: <1><.>ma..əlale//<1><.>ma..elale
  gramm: pst_stem,3,sg,f,3sg.m.d
  paradigm: vb_prefix_perf
 -flex: <1><.>ma..əlala//<1><.>ma..elala
  gramm: pst_stem,3,sg,f,3sg.f.d
  paradigm: vb_prefix_perf
 -flex: <1><.>ma..əlalən//<1><.>ma..elalle//<1><.>ma..elalalle
  gramm: pst_stem,3,sg,f,3pl.d
  paradigm: vb_prefix_perf
 -flex: <1><.>ma..ələxle//<1><.>ma..elaxle
  gramm: pst_stem,2,sg,f,3sg.m.d
  paradigm: vb_prefix_perf
 -flex: <1><.>ma..ələxla//<1><.>ma..elaxla
  gramm: pst_stem,2,sg,f,3sg.f.d 
  paradigm: vb_prefix_perf
 -flex: <1><.>ma..ələxləx//<1><.>ma..elaxlax
  gramm: pst_stem,2,sg,f,2sg.f.d 
  paradigm: vb_prefix_perf
 -flex: <1><.>ma..ələxlən//<1><.>ma..elaxxe//<1><.>ma..elaxlalle
  gramm: pst_stem,2,sg,f,3pl.d  
  paradigm: vb_prefix_perf
 -flex: <1><.>ma..əlile//<1><.>ma..elile
  gramm: pst_stem,1,sg,3sg.m.d
  paradigm: vb_prefix_perf
 -flex: <1><.>ma..əlila//<1><.>ma..elila
  gramm: pst_stem,1,sg,3sg.f.d
  paradigm: vb_prefix_perf
 -flex: <1><.>ma..əlili//<1><.>ma..elili
  gramm: pst_stem,1,sg,1sg.d
  paradigm: vb_prefix_perf
 -flex: <1><.>ma..əlilən//<1><.>ma..eləlle//<1><.>ma..elilalle
  gramm: pst_stem,1,sg,3pl.d
  paradigm: vb_prefix_perf
 -flex: <1><.>ma..əlilan//<1><.>ma..elilan
  gramm: pst_stem,1,sg,1pl.d  
  paradigm: vb_prefix_perf
 -flex: <1><.>ma..əlale//<1><.>ma..allalle
  gramm: pst_stem,3,pl,3sg.m.d
  paradigm: vb_prefix_perf
 -flex: <1><.>ma..əlala//<1><.>ma..allalla
  gramm: pst_stem,3,pl,3sg.f.d
  paradigm: vb_prefix_perf
 -flex: <1><.>ma..əlanne//<1><.>ma..allanne
  gramm: pst_stem,3,pl,3pl.d   
  paradigm: vb_prefix_perf
 -flex: <1><.>ma..alxulle
  gramm: pst_stem,2,pl,3sg.m.d
  paradigm: vb_prefix_perf
 -flex: <1><.>ma..alxulla
  gramm: pst_stem,2,pl,3sg.f.d
  paradigm: vb_prefix_perf
 -flex: <1><.>ma..alxulən//<1><.>ma..alxunne
  gramm: pst_stem,2,pl,3pl.d
  paradigm: vb_prefix_perf
 -flex: <1><.>ma..alxunxu//<1><.>ma..alxunxun
  gramm: pst_stem,2,pl,2pl.d  
  paradigm: vb_prefix_perf
 -flex: <1><.>ma..əlanle//<1><.>ma..əlalle//<1><.>ma..elanle
  gramm: pst_stem,1,pl,3sg.m.d
  paradigm: vb_prefix_perf
 -flex: <1><.>ma..əlanla//<1><.>ma..əlalla//<1><.>ma..elanla
  gramm: pst_stem,1,pl,3sg.f.d
  paradigm: vb_prefix_perf
 -flex: <1><.>ma..əlanne//<1><.>ma..elanne//<1><.>ma..elanlalle
  gramm: pst_stem,1,pl,3pl.d
  paradigm: vb_prefix_perf
 -flex: <1><.>ma..əlallan//<1><.>ma..əlanlan//<1><.>ma..elanlan
  gramm: pst_stem,1,pl,1pl.d
  paradigm: vb_prefix_perf
  
 # Pluperfect
 -flex: <1>ma..ewole//<1>ma..ewayle
  gramm: plpf,3,sg,m,3.o,sg.o,m.o
 -flex: <1>ma..ewolox//<1>ma..ewaylux
  gramm: plpf,2,sg,m,3.o,sg.o,m.o
 -flex: <1>ma..ewola//<1>ma..ewayla
  gramm: plpf,3,sg,f,3.o,sg.o,m.o
 -flex: <1>ma..ewoləx//<1>ma..ewaylax
  gramm: plpf,2,sg,f,3.o,sg.o,m.o
 -flex: <1>ma..ewoli//<1>ma..ewayli
  gramm: plpf,1,sg,3.o,sg.o,m.o
 -flex: <1>ma..ewolən//<1>ma..ewulle//<1>ma..ewalle
  gramm: plpf,3,pl,3.o,sg.o,m.o
 -flex: <1>ma..ewolxu//<1>ma..ewalxu//<1>ma..ewalxun
  gramm: plpf,2,pl,3.o,sg.o,m.o
 -flex: <1>ma..ewolan//<1>ma..ewaylan
  gramm: plpf,1,pl,3.o,sg.o,m.o
 -flex: <0>ma..ə.owale//<0>ma...owale//<1>ma..owayle//<0>ma.a..owayle//<0>ma...owayle
  gramm: plpf,3,sg,m,3.o,sg.o,f.o
 -flex: <0>ma..ə.owalox//<0>ma...owalox//<1>ma..owaylux//<0>ma.a..owaylux//<0>ma...owaylux
  gramm: plpf,2,sg,m,3.o,sg.o,f.o
 -flex: <0>ma..ə.owala//<0>ma...owala//<1>ma..owayla//<0>ma.a..owayla//<0>ma...owayla
  gramm: plpf,3,sg,f,3.o,sg.o,f.o
 -flex: <0>ma..ə.owaləx//<0>ma...owaləx//<1>ma..owaylax//<0>ma.a..owaylax//<0>ma...owaylax
  gramm: plpf,2,sg,f,3.o,sg.o,f.o
 -flex: <0>ma..ə.owali//<0>ma...owali//<0>ma.a..owayli//<1>ma..owayli//<0>ma...owayli
  gramm: plpf,1,sg,3.o,sg.o,f.o
 -flex: <0>ma..ə.owalən//<0>ma...owalən//<0>ma..ə.owalle//<0>ma...owalle//<1>ma..owalle//<0>ma.a..owalle
  gramm: plpf,3,pl,3.o,sg.o,f.o
 -flex: <0>ma..ə.owalxu//<0>ma...owalxu//<1>ma..owalxu//<0>ma.a..owalxu//<1>ma..owalxun//<0>ma.a..owalxun//<0>ma...owalxun
  gramm: plpf,2,pl,3.o,sg.o,f.o
 -flex: <0>ma..ə.owalan//<1>ma..owaylan//<0>ma.a..owaylan//<0>ma...owalan//<0>ma...owaylan
  gramm: plpf,1,pl,3.o,sg.o,f.o
 -flex: <1>ma..anwole//<1>ma..anwayle
  gramm: plpf,3,sg,m,3.o,pl.o
 -flex: <1>ma..anwolox//<1>ma..anwaylux
  gramm: plpf,2,sg,m,3.o,pl.o
 -flex: <1>ma..anwola//<1>ma..anwayla
  gramm: plpf,3,sg,f,3.o,pl.o
 -flex: <1>ma..anwoləx//<1>ma..anwaylax
  gramm: plpf,2,sg,f,3.o,pl.o
 -flex: <1>ma..anwoli//<1>ma..anwayli
  gramm: plpf,1,sg,3.o,pl.o
 -flex: <1>ma..anwunne//<1>ma..anwanne
  gramm: plpf,3,pl,3.o,pl.o
 -flex: <1>ma..anwulxu//<1>ma..anwanxu
  gramm: plpf,2,pl,3.o,pl.o
 -flex: <1>ma..anwolan//<1>ma..anwaylan
  gramm: plpf,1,pl,3.o,pl.o
  
 # Imperative
 -flex: <0>ma..a.//<0>a..a.//<1>ma..i//<1>a..i
  gramm: imv,sg
 -flex: <1>ma..ewu//<1>a..ewu//<1>ma..awu//<1>a..awu
  gramm: imv,pl 
  
 # Imperative + obj./dat. suffixes
 -flex: <0>ma..e.e//<0>a..e.e//<0>ma..i.e//<0>a..i.e
  gramm: imv,sg,3.o,sg.o,m.o
 -flex: <0>ma..e.a//<0>a..e.a//<0>ma..i.a//<0>a..i.a
  gramm: imv,sg,3.o,sg.o,f.o
 -flex: <0>ma..e.ən//<0>a..e.ən//<0>ma..i.ən//<0>a..i.ən//<0>ma..e.ene//<0>a..e.ene//<0>ma..i.ene//<0>a..i.ene
  gramm: imv,sg,3.o,pl.o
 -flex: <0>ma..a.li//<0>a..a.li//<1>ma..ili//<1>a..ili
  gramm: imv,sg,1.o,sg.o
 -flex: <0>ma..a.le//<0>a..a.le//<1>ma..ile//<1>a..ile
  gramm: imv,sg,3sg.m.d
 -flex: <0>ma..a.la//<0>a..a.la//<1>ma..ila//<1>a..ila
  gramm: imv,sg,3sg.f.d
 -flex: <0>ma..a.lan//<0>a..a.lan//<1>ma..ilan//<1>a..ilan
  gramm: imv,sg,1.o,pl.o
 -flex: <1>ma..ewulle//<1>a..ewulle//<1>ma..awulle//<1>a..awulle
  gramm: imv,pl,3.o,sg.o,m.o
 -flex: <1>ma..ewulla//<1>a..ewulla//<1>ma..awulla//<1>a..awulla
  gramm: imv,pl,3.o,sg.o,f.o
 -flex: <1>ma..ewunne//<1>a..ewunne//<1>ma..awunne//<1>a..awunne
  gramm: imv,pl,3.o,pl.o
 -flex: <1>ma..ewunxu//<1>a..ewunxu//<1>ma..awunxu//<1>a..awunxu
  gramm: imv,pl,2pl.d
 -flex: <1>ma..ewulli//<1>a..ewulli//<1>ma..awulli//<1>a..awulli
  gramm: imv,pl,1.o,sg.o
 -flex: <1>ma..ewullan//<1>a..ewullan//<1>ma..awullan//<1>a..awullan
  gramm: imv,pl,1.o,pl.o

-paradigm: V_I_2y
 # Present
 -flex: <0><.>.o.ə.//<1><.>.a.//<1><.>.o.
  gramm: prs_stem,3,sg,m
  paradigm: vb_prefix_pres_fut
 -flex: <0><.>.a..ət//<0><.>.a..at
  gramm: prs_stem,2,sg,m
  paradigm: vb_prefix_pres_fut
 -flex: <0><.>.o.a.no//<0><.>.u.a.no//<1><.>.a.no//<1><.>.o.no
  gramm: prs_stem,1,sg,m
  paradigm: vb_prefix_pres_fut
 -flex: <0><.>.a..o
  gramm: prs_stem,3,sg,f
  paradigm: vb_prefix_pres_fut
 -flex: <0><.>.a..at//<0><.>.a..ət
  gramm: prs_stem,2,sg,f
  paradigm: vb_prefix_pres_fut
 -flex: <0><.>.a..ono
  gramm: prs_stem,1,sg,f
  paradigm: vb_prefix_pres_fut
 -flex: <0><.>.a..i
  gramm: prs_stem,3,pl
  paradigm: vb_prefix_pres_fut
 -flex: <0><.>.a..utu//<0><.>.a..itu
  gramm: prs_stem,2,pl
  paradigm: vb_prefix_pres_fut
 -flex: <0><.>.a..ina
  gramm: prs_stem,1,pl
  paradigm: vb_prefix_pres_fut
  
 # Present + obj./dat. suffixes
 -flex: <0><.>.u.a.le//<0><.>.o.a.le//<1><.>.a.le//<1><.>.o.le
  gramm: prs_stem,3,sg,m,3.o,sg.o,m.o
  paradigm: vb_prefix_pres_fut
 -flex: <0><.>.u.a.la//<0><.>.o.a.la//<1><.>.a.la//<1><.>.o.la
  gramm: prs_stem,3,sg,m,3.o,sg.o,f.o
  paradigm: vb_prefix_pres_fut
 -flex: <0><.>.u.a.lox//<0><.>.o.a.lux//<1><.>.a.lux//<1><.>.a.lox//<1><.>.o.lux
  gramm: prs_stem,3,sg,m,2.o,sg.o,m.o
  paradigm: vb_prefix_pres_fut
 -flex: <0><.>.u.a.ləx//<0><.>.o.a.lax//<1><.>.a.lax//<1><.>.a.ləx//<1><.>.o.lax
  gramm: prs_stem,3,sg,m,2.o,sg.o,f.o
  paradigm: vb_prefix_pres_fut
 -flex: <0><.>.u.a.li//<0><.>.o.a.li//<1><.>.a.li//<1><.>.o.li
  gramm: prs_stem,3,sg,m,1.o,sg.o
  paradigm: vb_prefix_pres_fut
 -flex: <0><.>.u.a..e//<0><.>.o.a..e//<1><.>.a..e//<1><.>.o..e
  gramm: prs_stem,3,sg,m,3.o,pl.o
  paradigm: vb_prefix_pres_fut
 -flex: <0><.>.u.a.xu//<0><.>.u.a.xun//<0><.>.o.a.xu//<0><.>.o.a.xun//<1><.>.a.xu//<1><.>.a.xun//<1><.>.o.xu//<1><.>.o.xun
  gramm: prs_stem,3,sg,m,2.o,pl.o
  paradigm: vb_prefix_pres_fut
 -flex: <0><.>.u.a.lan//<0><.>.o.a.lan//<1><.>.a.lan//<1><.>.o.lan
  gramm: prs_stem,3,sg,m,1.o,pl.o 
  paradigm: vb_prefix_pres_fut
 -flex: <0><.>.a..atle//<0><.>.a..ətle
  gramm: prs_stem,2,sg,m,3.o,sg.o,m.o
  paradigm: vb_prefix_pres_fut
 -flex: <0><.>.a..atla//<0><.>.a..ətla
  gramm: prs_stem,2,sg,m,3.o,sg.o,f.o
  paradigm: vb_prefix_pres_fut
 -flex: <0><.>.a..atlox//<0><.>.a..atlux//<0><.>.a..ətlux
  gramm: prs_stem,2,sg,m,2.o,sg.o,m.o
  paradigm: vb_prefix_pres_fut
 -flex: <0><.>.a..atli//<0><.>.a..ətli
  gramm: prs_stem,2,sg,m,1.o,sg.o
  paradigm: vb_prefix_pres_fut
 -flex: <0><.>.a..atte//<0><.>.a..ətte
  gramm: prs_stem,2,sg,m,3.o,pl.o
  paradigm: vb_prefix_pres_fut
 -flex: <0><.>.a..atxu//<0><.>.a..atxun//<0><.>.a..ətxu//<0><.>.a..ətxun
  gramm: prs_stem,2,sg,m,2.o,pl.o
  paradigm: vb_prefix_pres_fut
 -flex: <0><.>.a..atlan//<0><.>.a..ətlan
  gramm: prs_stem,2,sg,m,1.o,pl.o
  paradigm: vb_prefix_pres_fut
 -flex: <0><.>.a..atle
  gramm: prs_stem,2,sg,f,3.o,sg.o,m.o
  paradigm: vb_prefix_pres_fut
 -flex: <0><.>.a..atla
  gramm: prs_stem,2,sg,f,3.o,sg.o,f.o
  paradigm: vb_prefix_pres_fut
 -flex: <0><.>.a..atlax//<0><.>.a..atləx
  gramm: prs_stem,2,sg,f,2.o,sg.o,f.o
  paradigm: vb_prefix_pres_fut
 -flex: <0><.>.a..atli
  gramm: prs_stem,2,sg,f,1.o,sg.o
  paradigm: vb_prefix_pres_fut
 -flex: <0><.>.a..atte
  gramm: prs_stem,2,sg,f,3.o,pl.o
  paradigm: vb_prefix_pres_fut
 -flex: <0><.>.a..atxu//<0><.>.a..atxun
  gramm: prs_stem,2,sg,f,2.o,pl.o
  paradigm: vb_prefix_pres_fut
 -flex: <0><.>.a..atlan
  gramm: prs_stem,2,sg,f,1.o,pl.o
  paradigm: vb_prefix_pres_fut
 -flex: <0><.>.u.a.nole//<0><.>.u.a.ne//<0><.>.o.a.ne//<0><.>.o.a.nole//<1><.>.a.nole//<1><.>.a.ne//<1><.>.o.nole//<1><.>.o.ne
  gramm: prs_stem,1,sg,m,3.o,sg.o,m.o
  paradigm: vb_prefix_pres_fut
 -flex: <0><.>.u.a.nola//<0><.>.u.a.na//<0><.>.o.a.na//<0><.>.o.a.nola//<1><.>.a.nola//<1><.>.a.na//<1><.>.o.nola//<1><.>.o.na
  gramm: prs_stem,1,sg,m,3.o,sg.o,f.o
  paradigm: vb_prefix_pres_fut
 -flex: <0><.>.u.a.nolox//<0><.>.u.a.nox//<0><.>.o.a.nux//<0><.>.o.a.nolux//<1><.>.a.nolox//<1><.>.a.nox//<1><.>.a.nolux//<1><.>.a.nux//<1><.>.o.nolux//<1><.>.o.nux
  gramm: prs_stem,1,sg,m,2.o,sg.o,m.o
  paradigm: vb_prefix_pres_fut
 -flex: <0><.>.u.a.noləx//<0><.>.u.a.nəx//<0><.>.o.a.nax//<0><.>.o.a.nolax//<1><.>.a.noləx//<1><.>.a.nəx//<1><.>.a.nolax//<1><.>.a.nax//<1><.>.o.nolax//<1><.>.o.nax
  gramm: prs_stem,1,sg,m,2.o,sg.o,f.o
  paradigm: vb_prefix_pres_fut
 -flex: <0><.>.u.a.noli//<0><.>.u.a.ni//<0><.>.o.a.ni//<0><.>.o.a.noli//<1><.>.a.noli//<1><.>.a.ni//<1><.>.o.noli//<1><.>.o.ni
  gramm: prs_stem,1,sg,m,1.o,sg.o
  paradigm: vb_prefix_pres_fut
 -flex: <0><.>.u.a.nolən//<0><.>.u.a.nulle//<0><.>.u.a.nən//<0><.>.o.a.nanne//<0><.>.o.a.nənne//<0><.>.o.a.nalle//<1><.>.a.nolən//<1><.>.a.nulle//<1><.>.a.nən//<1><.>.a.nanne//<1><.>.a.nənne//<1><.>.a.nalle//<1><.>.o.nanne//<1><.>.o.nənne//<1><.>.o.nalle
  gramm: prs_stem,1,sg,m,3.o,pl.o
  paradigm: vb_prefix_pres_fut
 -flex: <0><.>.u.a.nulxu//<0><.>.u.a.nulxun//<0><.>.o.a.nanxu//<0><.>.o.a.nanxun//<0><.>.o.a.nalxu//<0><.>.o.a.nalxun//<0><.>.o.a.nuxxu//<0><.>.o.a.nuxxun//<1><.>.a.nulxu//<1><.>.a.nulxun//<1><.>.a.nanxu//<1><.>.a.nanxun//<1><.>.a.nalxu//<1><.>.a.nalxu//<1><.>.a.nuxxu//<1><.>.a.nuxxun//<1><.>.o.nanxu//<1><.>.o.nanxun//<1><.>.o.nalxu//<1><.>.o.nalxun//<1><.>.o.nuxxu//<1><.>.o.nuxxun
  gramm: prs_stem,1,sg,m,2.o,pl.o
  paradigm: vb_prefix_pres_fut
 -flex: <0><.>.u.a.nolan//<0><.>.o.a.nolan//<1><.>.a.nolan//<1><.>.o.nolan
  gramm: prs_stem,1,sg,m,1.o,pl.o
  paradigm: vb_prefix_pres_fut
 -flex: <0><.>.a..ole
  gramm: prs_stem,3,sg,f,3.o,sg.o,m.o
  paradigm: vb_prefix_pres_fut
 -flex: <0><.>.a..ola
  gramm: prs_stem,3,sg,f,3.o,sg.o,f.o
  paradigm: vb_prefix_pres_fut
 -flex: <0><.>.a..olox//<0><.>.a..olux
  gramm: prs_stem,3,sg,f,2.o,sg.o,m.o
  paradigm: vb_prefix_pres_fut
 -flex: <0><.>.a..oləx//<0><.>.a..olax
  gramm: prs_stem,3,sg,f,2.o,sg.o,f.o
  paradigm: vb_prefix_pres_fut
 -flex: <0><.>.a..oli
  gramm: prs_stem,3,sg,f,1.o,sg.o
  paradigm: vb_prefix_pres_fut
 -flex: <0><.>.a..olən//<0><.>.a..alle//<0><.>.a..ulle//<0><.>.a..əlle
  gramm: prs_stem,3,sg,f,3.o,pl.o
  paradigm: vb_prefix_pres_fut
 -flex: <0><.>.a..ulxu//<0><.>.a..ulxun//<0><.>.a..alxu//<0><.>.a..alxun//<0><.>.a..əlxu//<0><.>.a..əlxun
  gramm: prs_stem,3,sg,f,2.o,pl.o
  paradigm: vb_prefix_pres_fut
 -flex: <0><.>.a..olan
  gramm: prs_stem,3,sg,f,1.o,pl.o
  paradigm: vb_prefix_pres_fut
 -flex: <0><.>.a..onole//<0><.>.a..alle
  gramm: prs_stem,1,sg,f,3.o,sg.o,m.o
  paradigm: vb_prefix_pres_fut
 -flex: <0><.>.a..onola//<0><.>.a..alla
  gramm: prs_stem,1,sg,f,3.o,sg.o,f.o
  paradigm: vb_prefix_pres_fut
 -flex: <0><.>.a..onolox//<0><.>.a..allox//<0><.>.a..onolux//<0><.>.a..allux
  gramm: prs_stem,1,sg,f,2.o,sg.o,m.o
  paradigm: vb_prefix_pres_fut
 -flex: <0><.>.a..onoləx//<0><.>.a..alləx//<0><.>.a..onolax//<0><.>.a..allax
  gramm: prs_stem,1,sg,f,2.o,sg.o,f.o
  paradigm: vb_prefix_pres_fut
 -flex: <0><.>.a..onoli//<0><.>.a..alli
  gramm: prs_stem,1,sg,f,1.o,sg.o
  paradigm: vb_prefix_pres_fut
 -flex: <0><.>.a..onolən//<0><.>.a..anne
  gramm: prs_stem,1,sg,f,3.o,pl.o
  paradigm: vb_prefix_pres_fut
 -flex: <0><.>.a..onolxu//<0><.>.a..onolxun//<0><.>.a..anxu//<0><.>.a..anxun//<0><.>.a..axxu//<0><.>.a..axxun
  gramm: prs_stem,1,sg,f,2.o,pl.o
  paradigm: vb_prefix_pres_fut
 -flex: <0><.>.a..onolan//<0><.>.a..allan
  gramm: prs_stem,1,sg,f,1.o,pl.o
  paradigm: vb_prefix_pres_fut
 -flex: <0><.>.a..ile
  gramm: prs_stem,3,pl,3.o,sg.o,m.o
  paradigm: vb_prefix_pres_fut
 -flex: <0><.>.a..ila
  gramm: prs_stem,3,pl,3.o,sg.o,f.o
  paradigm: vb_prefix_pres_fut
 -flex: <0><.>.a..ilox//<0><.>.a..ilux
  gramm: prs_stem,3,pl,2.o,sg.o,m.o
  paradigm: vb_prefix_pres_fut
 -flex: <0><.>.a..iləx//<0><.>.a..ilax
  gramm: prs_stem,3,pl,2.o,sg.o,f.o
  paradigm: vb_prefix_pres_fut
 -flex: <0><.>.a..ili
  gramm: prs_stem,3,pl,1.o,sg.o
  paradigm: vb_prefix_pres_fut
 -flex: <0><.>.a..ənne
  gramm: prs_stem,3,pl,3.o,pl.o
  paradigm: vb_prefix_pres_fut
 -flex: <0><.>.a..ənxu//<0><.>.a..ənxun//<0><.>.a..əxxu//<0><.>.a..əxxun
  gramm: prs_stem,3,pl,2.o,pl.o
  paradigm: vb_prefix_pres_fut
 -flex: <0><.>.a..ilan
  gramm: prs_stem,3,pl,1.o,pl.o
  paradigm: vb_prefix_pres_fut
 -flex: <0><.>.a..itulle//<0><.>.a..utəlle//<0><.>.a..utle
  gramm: prs_stem,2,pl,3.o,sg.o,m.o
  paradigm: vb_prefix_pres_fut
 -flex: <0><.>.a..itulla//<0><.>.a..utəlla//<0><.>.a..utla
  gramm: prs_stem,2,pl,3.o,sg.o,f.o
  paradigm: vb_prefix_pres_fut
 -flex: <0><.>.a..itulli//<0><.>.a..utəlli//<0><.>.a..utli
  gramm: prs_stem,2,pl,1.o,sg.o
  paradigm: vb_prefix_pres_fut
 -flex: <0><.>.a..itunne//<0><.>.a..utənne//<0><.>.a..utne
  gramm: prs_stem,2,pl,3.o,pl.o
  paradigm: vb_prefix_pres_fut
 -flex: <0><.>.a..itunxu//<0><.>.a..itunxun//<0><.>.a..utunxu//<0><.>.a..utunxun//<0><.>.a..ituxxu//<0><.>.a..ituxxun
  gramm: prs_stem,2,pl,2.o,pl.o
  paradigm: vb_prefix_pres_fut
 -flex: <0><.>.a..itullan//<0><.>.a..utəllan//<0><.>.a..utlan
  gramm: prs_stem,2,pl,1.o,pl.o
  paradigm: vb_prefix_pres_fut
 -flex: <0><.>.a..inale
  gramm: prs_stem,1,pl,3.o,sg.o,m.o
  paradigm: vb_prefix_pres_fut
 -flex: <0><.>.a..inala
  gramm: prs_stem,1,pl,3.o,sg.o,f.o
  paradigm: vb_prefix_pres_fut
 -flex: <0><.>.a..inalox//<0><.>.a..inalux
  gramm: prs_stem,1,pl,2.o,sg.o,m.o
  paradigm: vb_prefix_pres_fut
 -flex: <0><.>.a..inaləx//<0><.>.a..inalax
  gramm: prs_stem,1,pl,2.o,sg.o,f.o
  paradigm: vb_prefix_pres_fut
 -flex: <0><.>.a..inalən//<0><.>.a..inalle//<0><.>.a..inanne
  gramm: prs_stem,1,pl,3.o,pl.o
  paradigm: vb_prefix_pres_fut
 -flex: <0><.>.a..inalxu//<0><.>.a..inalxun//<0><.>.a..inanxu//<0><.>.a..inanxun//<0><.>.a..inaxxu//<0><.>.a..inaxxun
  gramm: prs_stem,1,pl,2.o,pl.o
  paradigm: vb_prefix_pres_fut
 -flex: <0><.>.a..inalan
  gramm: prs_stem,1,pl,1.o,pl.o
  paradigm: vb_prefix_pres_fut

 # Imperfect
 -flex: <0>.o.a.wa//<0>.u.a.wo//<1>.a.wo//<1>.a.wa//<1>.o.wa
  gramm: ipf,3,sg,m
 -flex: <0>.a..atwo//<0>.a..atwa//<0>.a..ətwa
  gramm: ipf,2,sg,m
 -flex: <0>.o.a.wayno//<0>.u.a.nowo//<1>.a.nowo//<1>.a.wayno//<1>.o.wayno
  gramm: ipf,1,sg,m
 -flex: <0>.a..owa
  gramm: ipf,3,sg,f
 -flex: <0>.a..atwo//<0>.a..atwa
  gramm: ipf,2,sg,f
 -flex: <0>.a..owayno//<0>.a..onowo
  gramm: ipf,1,sg,f
 -flex: <0>.a..iwa//<0>.a..iwo
  gramm: ipf,3,pl
 -flex: <0>.a..utuwa//<0>.a..ituwa//<0>.a..ituwo
  gramm: ipf,2,pl
 -flex: <0>.a..iwayna//<0>.a..inawo
  gramm: ipf,1,pl
  
 # Imperfect + obj./dat. suffixes
 -flex: <0>.u.a.wole//<0>.o.a.wayle//<1>.a.wole//<1>.a.wayle//<1>.o.wayle
  gramm: ipf,3,sg,m,3.o,sg.o,m.o
 -flex: <0>.u.a.wola//<0>.o.a.wayla//<1>.a.wola//<1>.a.wayla//<1>.o.wayla
  gramm: ipf,3,sg,m,3.o,sg.o,f.o
 -flex: <0>.u.a.wolox//<0>.o.a.waylux//<1>.a.wolox//<1>.a.waylux//<1>.o.waylux
  gramm: ipf,3,sg,m,2.o,sg.o,m.o
 -flex: <0>.u.a.woləx//<0>.o.a.waylax//<1>.a.woləx//<1>.a.waylax//<1>.o.waylax
  gramm: ipf,3,sg,m,2.o,sg.o,f.o
 -flex: <0>.u.a.woli//<0>.o.a.wayli//<1>.a.woli//<1>.a.wayli//<1>.o.wayli
  gramm: ipf,3,sg,m,1.o,sg.o
 -flex: <0>.u.a.wolən//<0>.u.a.wulle//<0>.o.a.walle//<1>.a.wolən//<1>.a.wulle//<1>.a.walle//<1>.o.walle
  gramm: ipf,3,sg,m,3.o,pl.o
 -flex: <0>.u.a.wolxu//<0>.o.a.walxu//<0>.o.a.walxun//<1>.a.wolxu//<1>.a.walxu//<1>.o.walxu//<1>.a.walxun//<1>.o.walxun
  gramm: ipf,3,sg,m,2.o,pl.o
 -flex: <0>.u.a.wolan//<0>.o.a.waylan//<1>.a.wolan//<1>.a.waylan//<1>.o.waylan
  gramm: ipf,3,sg,m,1.o,pl.o  
 -flex: <0>.a..atwole//<0>.a..atwayle//<0>.a..ətwayle
  gramm: ipf,2,sg,m,3.o,sg.o,m.o
 -flex: <0>.a..atwola//<0>.a..atwayla//<0>.a..ətwayla
  gramm: ipf,2,sg,m,3.o,sg.o,f.o
 -flex: <0>.a..atwolox//<0>.a..atwaylux//<0>.a..ətwaylux
  gramm: ipf,2,sg,m,2.o,sg.o,m.o
 -flex: <0>.a..atwoli//<0>.a..atwayli//<0>.a..ətwayli
  gramm: ipf,2,sg,m,1.o,sg.o
 -flex: <0>.a..atwolən//<0>.a..atwulle//<0>.a..atwalle//<0>.a..ətwalle
  gramm: ipf,2,sg,m,3.o,pl.o
 -flex: <0>.a..atwolxu//<0>.a..atwalxu//<0>.a..atwalxun//<0>.a..ətwalxu//<0>.a..ətwalxun
  gramm: ipf,2,sg,m,2.o,pl.o
 -flex: <0>.a..atwolan//<0>.a..atwaylan//<0>.a..ətwaylan
  gramm: ipf,2,sg,m,1.o,pl.o  
 -flex: <0>.a..atwole//<0>.a..atwayle
  gramm: ipf,2,sg,f,3.o,sg.o,m.o
 -flex: <0>.a..atwola//<0>.a..atwayla
  gramm: ipf,2,sg,f,3.o,sg.o,f.o
 -flex: <0>.a..atwoləx//<0>.a..atwaylax
  gramm: ipf,2,sg,f,2.o,sg.o,f.o
 -flex: <0>.a..atwoli//<0>.a..atwayli
  gramm: ipf,2,sg,f,1.o,sg.o
 -flex: <0>.a..atwolən//<0>.a..atwulle//<0>.a..atwalle
  gramm: ipf,2,sg,f,3.o,pl.o
 -flex: <0>.a..atwolxu//<0>.a..atwalxu//<0>.a..atwalxun
  gramm: ipf,2,sg,f,2.o,pl.o
 -flex: <0>.a..atwolan//<0>.a..atwaylan
  gramm: ipf,2,sg,f,1.o,pl.o  
 -flex: <0>.u.a.nowole//<0>.o.a.waynole//<1>.a.nowole//<1>.a.waynole//<1>.o.waynole
  gramm: ipf,1,sg,m,3.o,sg.o,m.o
 -flex: <0>.u.a.nowola//<0>.o.a.waynola//<1>.a.nowola//<1>.a.waynola//<1>.o.waynola
  gramm: ipf,1,sg,m,3.o,sg.o,f.o
 -flex: <0>.u.a.nowolox//<0>.o.a.waynolux//<1>.a.nowolox//<1>.a.waynolux//<1>.o.waynolux
  gramm: ipf,1,sg,m,2.o,sg.o,m.o
 -flex: <0>.u.a.nowoləx//<0>.o.a.waynolax//<1>.a.nowoləx//<1>.a.waynolax//<1>.o.waynolax
  gramm: ipf,1,sg,m,2.o,sg.o,f.o
 -flex: <0>.u.a.nowoli//<0>.o.a.waynoli//<1>.a.nowoli//<1>.a.waynoli//<1>.o.waynoli
  gramm: ipf,1,sg,m,1.o,sg.o
 -flex: <0>.u.a.nowolən//<0>.u.a.nowulle//<0>.o.a.waynanne//<1>.a.nowolən//<1>.a.nowulle//<1>.a.waynanne//<1>.o.waynanne
  gramm: ipf,1,sg,m,3.o,pl.o
 -flex: <0>.u.a.nowolxu//<0>.o.a.waynanxu//<0>.o.a.waynanxun//<1>.a.nowolxu//<1>.a.waynanxu//<1>.a.waynanxun//<1>.o.waynanxu//<1>.o.waynanxun
  gramm: ipf,1,sg,m,2.o,pl.o
 -flex: <0>.u.a.nowolan//<0>.o.a.waynolan//<1>.a.nowolan//<1>.a.waynolan//<1>.o.waynolan
  gramm: ipf,1,sg,m,1.o,pl.o  
 -flex: <0>.a..owale//<0>.a..owayle
  gramm: ipf,3,sg,f,3.o,sg.o,m.o
 -flex: <0>.a..owala//<0>.a..owayla
  gramm: ipf,3,sg,f,3.o,sg.o,f.o
 -flex: <0>.a..owalox//<0>.a..owaylux
  gramm: ipf,3,sg,f,2.o,sg.o,m.o
 -flex: <0>.a..owaləx//<0>.a..owaylax
  gramm: ipf,3,sg,f,2.o,sg.o,f.o
 -flex: <0>.a..owali//<0>.a..owayli
  gramm: ipf,3,sg,f,1.o,sg.o
 -flex: <0>.a..owalən//<0>.a..owalle
  gramm: ipf,3,sg,f,3.o,pl.o
 -flex: <0>.a..owalxu//<0>.a..owalxun
  gramm: ipf,3,sg,f,2.o,pl.o
 -flex: <0>.a..owalan//<0>.a..owaylan
  gramm: ipf,3,sg,f,1.o,pl.o  
 -flex: <0>.a..anwole//<0>.a..owaynole
  gramm: ipf,1,sg,f,3.o,sg.o,m.o
 -flex: <0>.a..anwola//<0>.a..owaynola
  gramm: ipf,1,sg,f,3.o,sg.o,f.o
 -flex: <0>.a..anwolox//<0>.a..owaynolux
  gramm: ipf,1,sg,f,2.o,sg.o,m.o
 -flex: <0>.a..anwoləx//<0>.a..owaynolax
  gramm: ipf,1,sg,f,2.o,sg.o,f.o
 -flex: <0>.a..anwoli//<0>.a..owaynoli
  gramm: ipf,1,sg,f,1.o,sg.o
 -flex: <0>.a..anwolən//<0>.a..anwulle//<0>.a..owaynanne
  gramm: ipf,1,sg,f,3.o,pl.o
 -flex: <0>.a..anwolxu//<0>.a..owaynanxu//<0>.a..owaynanxun
  gramm: ipf,1,sg,f,2.o,pl.o
 -flex: <0>.a..anwolan//<0>.a..owaynolan
  gramm: ipf,1,sg,f,1.o,pl.o  
 -flex: <0>.a..iwole//<0>.a..iwayle
  gramm: ipf,3,pl,3.o,sg.o,m.o
 -flex: <0>.a..iwola//<0>.a..iwayla
  gramm: ipf,3,pl,3.o,sg.o,f.o
 -flex: <0>.a..iwolox//<0>.a..iwaylux
  gramm: ipf,3,pl,2.o,sg.o,m.o
 -flex: <0>.a..iwoləx//<0>.a..iwaylax
  gramm: ipf,3,pl,2.o,sg.o,f.o
 -flex: <0>.a..iwoli//<0>.a..iwayli
  gramm: ipf,3,pl,1.o,sg.o
 -flex: <0>.a..iwolən//<0>.a..iwunne//<0>.a..iwanne
  gramm: ipf,3,pl,3.o,pl.o
 -flex: <0>.a..iwolxu//<0>.a..iwanxu//<0>.a..iwanxun
  gramm: ipf,3,pl,2.o,pl.o
 -flex: <0>.a..iwolan//<0>.a..iwaylan
  gramm: ipf,3,pl,1.o,pl.o  
 -flex: <0>.a..ituwole//<0>.a..utuwayle
  gramm: ipf,2,pl,3.o,sg.o,m.o
 -flex: <0>.a..ituwola//<0>.a..utuwayla
  gramm: ipf,2,pl,3.o,sg.o,f.o
 -flex: <0>.a..ituwoli//<0>.a..utuwayli
  gramm: ipf,2,pl,1.o,sg.o
 -flex: <0>.a..ituwolən//<0>.a..utuwanne//<0>.a..utunwanne
  gramm: ipf,2,pl,3.o,pl.o
 -flex: <0>.a..ituwolxu//<0>.a..utuwanxu//<0>.a..utuwanxun//<0>.a..utunwanxu//<0>.a..utunwanxun
  gramm: ipf,2,pl,2.o,pl.o
 -flex: <0>.a..ituwolan//<0>.a..utuwaylan//<0>.a..utunwaylan
  gramm: ipf,2,pl,1.o,pl.o  
 -flex: <0>.a..inawole//<0>.a..iwaynale
  gramm: ipf,1,pl,3.o,sg.o,m.o
 -flex: <0>.a..inawola//<0>.a..iwaynala
  gramm: ipf,1,pl,3.o,sg.o,f.o
 -flex: <0>.a..inawolox//<0>.a..iwaynalux
  gramm: ipf,1,pl,2.o,sg.o,m.o
 -flex: <0>.a..inawoləx//<0>.a..iwaynalax
  gramm: ipf,1,pl,2.o,sg.o,f.o
 -flex: <0>.a..inawolən//<0>.a..inawulle//<0>.a..iwaynanne
  gramm: ipf,1,pl,3.o,pl.o
 -flex: <0>.a..inawolxu//<0>.a..iwaynanxu//<0>.a..iwaynanxun
  gramm: ipf,1,pl,2.o,pl.o
 -flex: <0>.a..inawolan//<0>.a..iwaynalan
  gramm: ipf,1,pl,1.o,pl.o
 
 # Intransitive preterite
 -flex: <0><.>.a.ə.//<1><.>.a.
  gramm: pst_stem,3,sg,m
  paradigm: vb_prefix_perf
 -flex: <0><.>.a.i.ət//<0><.>.a.i.at
  gramm: pst_stem,2,sg,m
  paradigm: vb_prefix_perf
 -flex: <0><.>.a.ə.no
  gramm: pst_stem,1,sg,m
  paradigm: vb_prefix_perf
 -flex: <0><.>.a.i.o
  gramm: pst_stem,3,sg,f
  paradigm: vb_prefix_perf
 -flex: <0><.>.a.i.at//<0><.>.a.i.ət
  gramm: pst_stem,2,sg,f
  paradigm: vb_prefix_perf
 -flex: <0><.>.a.i.ono
  gramm: pst_stem,1,sg,f
  paradigm: vb_prefix_perf
 -flex: <0><.>.a.i.i
  gramm: pst_stem,3,pl
  paradigm: vb_prefix_perf
 -flex: <0><.>.a.i.utu//<0><.>.a.i.itu
  gramm: pst_stem,2,pl
  paradigm: vb_prefix_perf
 -flex: <0><.>.a.i.ina
  gramm: pst_stem,1,pl
  paradigm: vb_prefix_perf
  
 # Intransitive preterite + obj./dat. suffixes
 -flex: <0><.>.a.ə.le
  gramm: pst_stem,3,sg,m,3.o,sg.o,m.o
  paradigm: vb_prefix_perf
 -flex: <0><.>.a.ə.la
  gramm: pst_stem,3,sg,m,3.o,sg.o,f.o
  paradigm: vb_prefix_perf
 -flex: <0><.>.a.ə.lox//<0><.>.a.ə.lux
  gramm: pst_stem,3,sg,m,2.o,sg.o,m.o
  paradigm: vb_prefix_perf
 -flex: <0><.>.a.ə.ləx//<0><.>.a.ə.lax
  gramm: pst_stem,3,sg,m,2.o,sg.o,f.o
  paradigm: vb_prefix_perf
 -flex: <0><.>.a.ə.li
  gramm: pst_stem,3,sg,m,1.o,sg.o
  paradigm: vb_prefix_perf
 -flex: <0><.>.a.ə..e
  gramm: pst_stem,3,sg,m,3.o,pl.o
  paradigm: vb_prefix_perf
 -flex: <0><.>.a.ə.xu//<0><.>.a.ə.xun
  gramm: pst_stem,3,sg,m,2.o,pl.o
  paradigm: vb_prefix_perf
 -flex: <0><.>.a.ə.lan
  gramm: pst_stem,3,sg,m,1.o,pl.o
  paradigm: vb_prefix_perf
 -flex: <0><.>.a.i.atle//<0><.>.a.i.ətle
  gramm: pst_stem,2,sg,m,3.o,sg.o,m.o
  paradigm: vb_prefix_perf
 -flex: <0><.>.a.i.atla//<0><.>.a.i.ətla
  gramm: pst_stem,2,sg,m,3.o,sg.o,f.o
  paradigm: vb_prefix_perf
 -flex: <0><.>.a.i.atlox//<0><.>.a.i.atlux//<0><.>.a.i.ətlux
  gramm: pst_stem,2,sg,m,2.o,sg.o,m.o
  paradigm: vb_prefix_perf
 -flex: <0><.>.a.i.atli//<0><.>.a.i.ətli
  gramm: pst_stem,2,sg,m,1.o,sg.o
  paradigm: vb_prefix_perf
 -flex: <0><.>.a.i.atte//<0><.>.a.i.ətte
  gramm: pst_stem,2,sg,m,3.o,pl.o
  paradigm: vb_prefix_perf
 -flex: <0><.>.a.i.atxu//<0><.>.a.i.ətxu
  gramm: pst_stem,2,sg,m,2.o,pl.o
  paradigm: vb_prefix_perf
 -flex: <0><.>.a.i.atlan//<0><.>.a.i.ətlan
  gramm: pst_stem,2,sg,m,1.o,pl.o
  paradigm: vb_prefix_perf
 -flex: <0><.>.a.i.atle
  gramm: pst_stem,2,sg,f,3.o,sg.o,m.o
  paradigm: vb_prefix_perf
 -flex: <0><.>.a.i.atla
  gramm: pst_stem,2,sg,f,3.o,sg.o,f.o
  paradigm: vb_prefix_perf
 -flex: <0><.>.a.i.atləx//<0><.>.a.i.atlax
  gramm: pst_stem,2,sg,f,2.o,sg.o,f.o
  paradigm: vb_prefix_perf
 -flex: <0><.>.a.i.atli
  gramm: pst_stem,2,sg,f,1.o,sg.o
  paradigm: vb_prefix_perf
 -flex: <0><.>.a.i.atte
  gramm: pst_stem,2,sg,f,3.o,pl.o
  paradigm: vb_prefix_perf
 -flex: <0><.>.a.i.atxu
  gramm: pst_stem,2,sg,f,2.o,pl.o
  paradigm: vb_prefix_perf
 -flex: <0><.>.a.i.atlan
  gramm: pst_stem,2,sg,f,1.o,pl.o
  paradigm: vb_prefix_perf
 -flex: <0><.>.a.ə.nole//<0><.>.a.ə.ne
  gramm: pst_stem,1,sg,m,3.o,sg.o,m.o
  paradigm: vb_prefix_perf
 -flex: <0><.>.a.ə.nola//<0><.>.a.ə.na
  gramm: pst_stem,1,sg,m,3.o,sg.o,f.o
  paradigm: vb_prefix_perf
 -flex: <0><.>.a.ə.nolox//<0><.>.a.ə.nolux//<0><.>.a.ə.nox//<0><.>.a.ə.nux
  gramm: pst_stem,1,sg,m,2.o,sg.o,m.o
  paradigm: vb_prefix_perf
 -flex: <0><.>.a.ə.noləx//<0><.>.a.ə.nolax//<0><.>.a.ə.nəx//<0><.>.a.ə.nax
  gramm: pst_stem,1,sg,m,2.o,sg.o,f.o
  paradigm: vb_prefix_perf
 -flex: <0><.>.a.ə.nolən//<0><.>.a.ə.nən//<0><.>.a.ə.nanne
  gramm: pst_stem,1,sg,m,3.o,pl.o
  paradigm: vb_prefix_perf
 -flex: <0><.>.a.ə.nolxu//<0><.>.a.ə.nanxu//<0><.>.a.ə.nanxun
  gramm: pst_stem,1,sg,m,2.o,pl.o
  paradigm: vb_prefix_perf
 -flex: <0><.>.a.i.ole
  gramm: pst_stem,3,sg,f,3.o,sg.o,m.o
  paradigm: vb_prefix_perf
 -flex: <0><.>.a.i.ola
  gramm: pst_stem,3,sg,f,3.o,sg.o,f.o
  paradigm: vb_prefix_perf
 -flex: <0><.>.a.i.olox//<0><.>.a.i.olux
  gramm: pst_stem,3,sg,f,2.o,sg.o,m.o
  paradigm: vb_prefix_perf
 -flex: <0><.>.a.i.oləx//<0><.>.a.i.olax
  gramm: pst_stem,3,sg,f,2.o,sg.o,f.o
  paradigm: vb_prefix_perf
 -flex: <0><.>.a.i.oli
  gramm: pst_stem,3,sg,f,1.o,sg.o
  paradigm: vb_prefix_perf
 -flex: <0><.>.a.i.olən//<0><.>.a.i.alle
  gramm: pst_stem,3,sg,f,3.o,pl.o
  paradigm: vb_prefix_perf
 -flex: <0><.>.a.i.ulxu//<0><.>.a.i.alxu//<0><.>.a.i.alxun
  gramm: pst_stem,3,sg,f,2.o,pl.o
  paradigm: vb_prefix_perf
 -flex: <0><.>.a.i.olan
  gramm: pst_stem,3,sg,f,1.o,pl.o
  paradigm: vb_prefix_perf
 -flex: <0><.>.a.i.onole//<0><.>.a.i.alle
  gramm: pst_stem,1,sg,f,3.o,sg.o,m.o
  paradigm: vb_prefix_perf
 -flex: <0><.>.a.i.onola//<0><.>.a.i.alla
  gramm: pst_stem,1,sg,f,3.o,sg.o,f.o
  paradigm: vb_prefix_perf
 -flex: <0><.>.a.i.onolox//<0><.>.a.i.onolux//<0><.>.a.i.allox//<0><.>.a.i.allux
  gramm: pst_stem,1,sg,f,2.o,sg.o,m.o
  paradigm: vb_prefix_perf
 -flex: <0><.>.a.i.onoləx//<0><.>.a.i.onolax//<0><.>.a.i.alləx//<0><.>.a.i.allax
  gramm: pst_stem,1,sg,f,2.o,sg.o,f.o
  paradigm: vb_prefix_perf
 -flex: <0><.>.a.i.onolən//<0><.>.a.i.anne
  gramm: pst_stem,1,sg,f,3.o,pl.o
  paradigm: vb_prefix_perf
 -flex: <0><.>.a.i.onolxu//<0><.>.a.i.annxu//<0><.>.a.i.annxun
  gramm: pst_stem,1,sg,f,2.o,pl.o
  paradigm: vb_prefix_perf
 -flex: <0><.>.a.i.ile
  gramm: pst_stem,3,pl,3.o,sg.o,m.o
  paradigm: vb_prefix_perf
 -flex: <0><.>.a.i.ila
  gramm: pst_stem,3,pl,3.o,sg.o,f.o
  paradigm: vb_prefix_perf
 -flex: <0><.>.a.i.ilox//<0><.>.a.i.ilux
  gramm: pst_stem,3,pl,2.o,sg.o,m.o
  paradigm: vb_prefix_perf
 -flex: <0><.>.a.i.iləx//<0><.>.a.i.ilax
  gramm: pst_stem,3,pl,2.o,sg.o,f.o
  paradigm: vb_prefix_perf
 -flex: <0><.>.a.i.ili
  gramm: pst_stem,3,pl,1.o,sg.o
  paradigm: vb_prefix_perf
 -flex: <0><.>.a.i.ilən//<0><.>.a.i.ənne
  gramm: pst_stem,3,pl,3.o,pl.o
  paradigm: vb_prefix_perf
 -flex: <0><.>.a.i.ənxu//<0><.>.a.i.ənxun
  gramm: pst_stem,3,pl,2.o,pl.o
  paradigm: vb_prefix_perf
 -flex: <0><.>.a.i.ilan
  gramm: pst_stem,3,pl,1.o,pl.o
  paradigm: vb_prefix_perf
 -flex: <0><.>.a.i.itulle//<0><.>.a.i.utəlle//<0><.>.a.i.utle
  gramm: pst_stem,2,pl,3.o,sg.o,m.o
  paradigm: vb_prefix_perf
 -flex: <0><.>.a.i.itulla//<0><.>.a.i.utəlla//<0><.>.a.i.utla
  gramm: pst_stem,2,pl,3.o,sg.o,f.o
  paradigm: vb_prefix_perf
 -flex: <0><.>.a.i.itulli//<0><.>.a.i.utəlli//<0><.>.a.i.utli
  gramm: pst_stem,2,pl,1.o,sg.o
  paradigm: vb_prefix_perf
 -flex: <0><.>.a.i.itunne//<0><.>.a.i.utənne
  gramm: pst_stem,2,pl,3.o,pl.o
  paradigm: vb_prefix_perf
 -flex: <0><.>.a.i.itullan//<0><.>.a.i.utəllan//<0><.>.a.i.utlan
  gramm: pst_stem,2,pl,1.o,pl.o 
  paradigm: vb_prefix_perf
 -flex: <0><.>.a.i.inale
  gramm: pst_stem,1,pl,3.o,sg.o,m.o
  paradigm: vb_prefix_perf
 -flex: <0><.>.a.i.inala
  gramm: pst_stem,1,pl,3.o,sg.o,f.o
  paradigm: vb_prefix_perf
 -flex: <0><.>.a.i.inalox//<0><.>.a.i.inalux
  gramm: pst_stem,1,pl,2.o,sg.o,m.o
  paradigm: vb_prefix_perf
 -flex: <0><.>.a.i.inaləx//<0><.>.a.i.inalax
  gramm: pst_stem,1,pl,2.o,sg.o,f.o
  paradigm: vb_prefix_perf
 -flex: <0><.>.a.i.inalən//<0><.>.a.i.inalle//<0><.>.a.i.inanne
  gramm: pst_stem,1,pl,3.o,pl.o
  paradigm: vb_prefix_perf
 -flex: <0><.>.a.i.inalxu//<0><.>.a.i.inanxu//<0><.>.a.i.inanxun
  gramm: pst_stem,1,pl,2.o,pl.o
  paradigm: vb_prefix_perf
  
 # Intransitive pluperfect
 -flex: <0>.a.ə.wo//<0>.a.ə.wa//<1>.a.wo//<1>.a.wa
  gramm: plpf,3,sg,m
 -flex: <0>.a.i.ətwa//<0>.a.i.atwo//<0>.a.i.atwa
  gramm: plpf,2,sg,m
 -flex: <0>.a.ə.nowo//<0>.a.ə.wayno
  gramm: plpf,1,sg,m
 -flex: <0>.a.i.owa
  gramm: plpf,3,sg,f
 -flex: <0>.a.i.atwo//<0>.a.i.atwa
  gramm: plpf,2,sg,f
 -flex: <0>.a.i.onowo//<0>.a.i.owayno
  gramm: plpf,1,sg,f
 -flex: <0>.a.i.iwo//<0>.a.i.iwa
  gramm: plpf,3,pl
 -flex: <0>.a.i.utuwa//<0>.a.i.ituwo//<0>.a.i.ituwa
  gramm: plpf,2,pl
 -flex: <0>.a.i.inawo//<0>.a.i.inawa
  gramm: plpf,1,pl
 
 # Preterite
 -flex: <1><.>.ə.le
  gramm: pst_stem,3,sg,m,3.o,sg.o,m.o
  paradigm: vb_prefix_perf
 -flex: <1><.>.ə.lox//<1><.>.ə.lux
  gramm: pst_stem,2,sg,m,3.o,sg.o,m.o
  paradigm: vb_prefix_perf
 -flex: <1><.>.ə.la
  gramm: pst_stem,3,sg,f,3.o,sg.o,m.o
  paradigm: vb_prefix_perf
 -flex: <1><.>.ə.ləx//<1><.>.ə.lax
  gramm: pst_stem,2,sg,f,3.o,sg.o,m.o
  paradigm: vb_prefix_perf
 -flex: <1><.>.ə.li
  gramm: pst_stem,1,sg,3.o,sg.o,m.o
  paradigm: vb_prefix_perf
 -flex: <2><.>.ə.e
  gramm: pst_stem,3,pl,3.o,sg.o,m.o
  paradigm: vb_prefix_perf
 -flex: <1><.>.ə.xu
  gramm: pst_stem,2,pl,3.o,sg.o,m.o
  paradigm: vb_prefix_perf
 -flex: <1><.>.ə.lan
  gramm: pst_stem,1,pl,3.o,sg.o,m.o
  paradigm: vb_prefix_perf
 -flex: <1><.>.i.ole
  gramm: pst_stem,3,sg,m,3.o,sg.o,f.o
  paradigm: vb_prefix_perf
 -flex: <1><.>.i.olox//<1><.>.i.olux
  gramm: pst_stem,2,sg,m,3.o,sg.o,f.o
  paradigm: vb_prefix_perf
 -flex: <1><.>.i.ola
  gramm: pst_stem,3,sg,f,3.o,sg.o,f.o
  paradigm: vb_prefix_perf
 -flex: <1><.>.i.oləx//<1><.>.i.olax
  gramm: pst_stem,2,sg,f,3.o,sg.o,f.o
  paradigm: vb_prefix_perf
 -flex: <1><.>.i.oli
  gramm: pst_stem,1,sg,3.o,sg.o,f.o
  paradigm: vb_prefix_perf
 -flex: <1><.>.i.olən//<1><.>.i.alle
  gramm: pst_stem,3,pl,3.o,sg.o,f.o
  paradigm: vb_prefix_perf
 -flex: <1><.>.i.ulxu//<1><.>.i.alxu
  gramm: pst_stem,2,pl,3.o,sg.o,f.o
  paradigm: vb_prefix_perf
 -flex: <1><.>.i.olan
  gramm: pst_stem,1,pl,3.o,sg.o,f.o
  paradigm: vb_prefix_perf
 -flex: <1><.>.i.ile
  gramm: pst_stem,3,sg,m,3.o,pl.o
  paradigm: vb_prefix_perf
 -flex: <1><.>.i.ilox//<1><.>.i.ilux
  gramm: pst_stem,2,sg,m,3.o,pl.o
  paradigm: vb_prefix_perf
 -flex: <1><.>.i.ila
  gramm: pst_stem,3,sg,f,3.o,pl.o
  paradigm: vb_prefix_perf
 -flex: <1><.>.i.iləx//<1><.>.i.ilax
  gramm: pst_stem,2,sg,f,3.o,pl.o
  paradigm: vb_prefix_perf
 -flex: <1><.>.i.ili
  gramm: pst_stem,1,sg,3.o,pl.o
  paradigm: vb_prefix_perf
 -flex: <1><.>.i.ilən//<1><.>.i.ənne
  gramm: pst_stem,3,pl,3.o,pl.o
  paradigm: vb_prefix_perf
 -flex: <1><.>.i.ənxu
  gramm: pst_stem,2,pl,3.o,pl.o
  paradigm: vb_prefix_perf
 -flex: <1><.>.i.ilan
  gramm: pst_stem,1,pl,3.o,pl.o
  paradigm: vb_prefix_perf
  
 # Preterite + obj/dat. suffixes
 -flex: <1><.>.ə.lelox//<1><.>.ə.lelux
  gramm: pst_stem,3,sg,m,2.o,sg.o,m.o
  paradigm: vb_prefix_perf
 -flex: <1><.>.ə.leli
  gramm: pst_stem,3,sg,m,1.o,sg.o
  paradigm: vb_prefix_perf
 -flex: <1><.>.ə.leləx//<1><.>.ə.lelax
  gramm: pst_stem,3,sg,m,2.o,sg.o,f.o
  paradigm: vb_prefix_perf
 -flex: <1><.>.ə.lelxu//<1><.>.ə.lalxu//<1><.>.ə.lalxun//<1><.>.ə.lelalxu
  gramm: pst_stem,3,sg,m,2.o,pl.o
  paradigm: vb_prefix_perf
 -flex: <1><.>.ə.lelan
  gramm: pst_stem,3,sg,m,1.o,pl.o 
  paradigm: vb_prefix_perf
 -flex: <1><.>.ə.lalox//<1><.>.ə.lalux
  gramm: pst_stem,3,sg,f,2.o,sg.o,m.o
  paradigm: vb_prefix_perf
 -flex: <1><.>.ə.lali
  gramm: pst_stem,3,sg,f,1.o,sg.o
  paradigm: vb_prefix_perf
 -flex: <1><.>.ə.laləx//<1><.>.ə.lalax
  gramm: pst_stem,3,sg,f,2.o,sg.o,f.o
  paradigm: vb_prefix_perf
 -flex: <1><.>.ə.lalxu//<1><.>.ə.lalxun//<1><.>.ə.lalalxu
  gramm: pst_stem,3,sg,f,2.o,pl.o
  paradigm: vb_prefix_perf
 -flex: <1><.>.ə.lalan
  gramm: pst_stem,3,sg,f,1.o,pl.o
  paradigm: vb_prefix_perf
 -flex: <2><.>.ə.allox//<2><.>.ə.allux
  gramm: pst_stem,3,pl,2.o,sg.o,m.o
  paradigm: vb_prefix_perf
 -flex: <2><.>.ə.alli
  gramm: pst_stem,3,pl,1.o,sg.o
  paradigm: vb_prefix_perf
 -flex: <2><.>.ə.alləx//<2><.>.ə.allax
  gramm: pst_stem,3,pl,2.o,sg.o,f.o
  paradigm: vb_prefix_perf
 -flex: <2><.>.ə.anxu//<2><.>.ə.anxun
  gramm: pst_stem,3,pl,2.o,pl.o
  paradigm: vb_prefix_perf
 -flex: <2><.>.ə.allan
  gramm: pst_stem,3,pl,1.o,pl.o
  paradigm: vb_prefix_perf
 -flex: <1><.>.ə.loxli//<1><.>.ə.luxli
  gramm: pst_stem,2,sg,m,1.o,sg.o
  paradigm: vb_prefix_perf
 -flex: <1><.>.ə.loxlan//<1><.>.ə.luxlan
  gramm: pst_stem,2,sg,m,1.o,pl.o
  paradigm: vb_prefix_perf
 -flex: <1><.>.ə.ləxli//<1><.>.ə.laxli
  gramm: pst_stem,2,sg,f,1.o,sg.o
  paradigm: vb_prefix_perf
 -flex: <1><.>.ə.ləxlan//<1><.>.ə.laxlan
  gramm: pst_stem,2,sg,f,1.o,pl.o
  paradigm: vb_prefix_perf
 -flex: <1><.>.ə.xulli
  gramm: pst_stem,2,pl,1.o,sg.o
  paradigm: vb_prefix_perf
 -flex: <1><.>.ə.xullan
  gramm: pst_stem,2,pl,1.o,pl.o
  paradigm: vb_prefix_perf
 -flex: <1><.>.ə.lilox//<1><.>.ə.lilux
  gramm: pst_stem,1,sg,2.o,sg.o,m.o
  paradigm: vb_prefix_perf
 -flex: <1><.>.ə.liləx//<1><.>.ə.lilax
  gramm: pst_stem,1,sg,2.o,sg.o,f.o
  paradigm: vb_prefix_perf
 -flex: <1><.>.ə.ləlxu//<1><.>.ə.ləlxun//<1><.>.ə.lilalxu
  gramm: pst_stem,1,sg,2.o,pl.o
  paradigm: vb_prefix_perf
 -flex: <1><.>.ə.lanlox//<1><.>.ə.lanlux//<1><.>.ə..allox//<1><.>.ə..allux
  gramm: pst_stem,1,pl,2.o,sg.o,m.o
  paradigm: vb_prefix_perf
 -flex: <1><.>.ə.lanləx//<1><.>.ə..alləx//<1><.>.ə.lanlax//<1><.>.ə..allax
  gramm: pst_stem,1,pl,2.o,sg.o,f.o
  paradigm: vb_prefix_perf
 -flex: <1><.>.ə.lanxu//<1><.>.ə..anxu//<1><.>.ə.lanxun//<1><.>.ə.lanlalxu
  gramm: pst_stem,1,pl,2.o,pl.o
  paradigm: vb_prefix_perf
  
 # Preterite + dat. suffixes
 -flex: <1><.>.ə.lele
  gramm: pst_stem,3,sg,m,3sg.m.d
  paradigm: vb_prefix_perf
 -flex: <1><.>.ə.lela
  gramm: pst_stem,3,sg,m,3sg.f.d
  paradigm: vb_prefix_perf
 -flex: <1><.>.ə.lelən//<1><.>.ə.lalle//<1><.>.ə.lelalle
  gramm: pst_stem,3,sg,m,3pl.d
  paradigm: vb_prefix_perf
 -flex: <1><.>.ə.lale
  gramm: pst_stem,3,sg,f,3sg.m.d
  paradigm: vb_prefix_perf
 -flex: <1><.>.ə.lala
  gramm: pst_stem,3,sg,f,3sg.f.d
  paradigm: vb_prefix_perf
 -flex: <1><.>.ə.lalən//<1><.>.ə.lalle//<1><.>.ə.lalalle
  gramm: pst_stem,3,sg,f,3pl.d
  paradigm: vb_prefix_perf
 -flex: <2><.>.ə.alle
  gramm: pst_stem,3,pl,3sg.m.d
  paradigm: vb_prefix_perf
 -flex: <2><.>.ə.alla
  gramm: pst_stem,3,pl,3sg.f.d
  paradigm: vb_prefix_perf
 -flex: <2><.>.ə.anne
  gramm: pst_stem,3,pl,3pl.d
  paradigm: vb_prefix_perf
 -flex: <1><.>.ə.loxle//<1><.>.ə.luxle
  gramm: pst_stem,2,sg,m,3sg.m.d
  paradigm: vb_prefix_perf
 -flex: <1><.>.ə.loxlox//<1><.>.ə.luxlux
  gramm: pst_stem,2,sg,m,2sg.m.d
  paradigm: vb_prefix_perf
 -flex: <1><.>.ə.loxla//<1><.>.ə.luxla
  gramm: pst_stem,2,sg,m,3sg.f.d
  paradigm: vb_prefix_perf
 -flex: <1><.>.ə.loxlən//..ə.luxlən//<1><.>.ə.luxxe//<1><.>.ə.luxlalle
  gramm: pst_stem,2,sg,m,3pl.d
  paradigm: vb_prefix_perf
 -flex: <1><.>.ə.ləxle//<1><.>.ə.laxle
  gramm: pst_stem,2,sg,f,3sg.m.d
  paradigm: vb_prefix_perf
 -flex: <1><.>.ə.ləxla//<1><.>.ə.laxla
  gramm: pst_stem,2,sg,f,3sg.f.d
  paradigm: vb_prefix_perf
 -flex: <1><.>.ə.ləxləx//<1><.>.ə.laxlax
  gramm: pst_stem,2,sg,f,2sg.f.d
  paradigm: vb_prefix_perf
 -flex: <1><.>.ə.ləxlən//<1><.>.ə.laxxe//<1><.>.ə.laxlalle
  gramm: pst_stem,2,sg,f,3pl.d
  paradigm: vb_prefix_perf
 -flex: <1><.>.ə.xulle
  gramm: pst_stem,2,pl,3sg.m.d
  paradigm: vb_prefix_perf
 -flex: <1><.>.ə.xulla
  gramm: pst_stem,2,pl,3sg.f.d
  paradigm: vb_prefix_perf
 -flex: <1><.>.ə.xullən//<1><.>.ə.xunne
  gramm: pst_stem,2,pl,3pl.d
  paradigm: vb_prefix_perf
 -flex: <1><.>.ə.xunxu//<1><.>.ə.xunxun
  gramm: pst_stem,2,pl,2pl.d
  paradigm: vb_prefix_perf
 -flex: <1><.>.ə.lile
  gramm: pst_stem,1,sg,3sg.m.d
  paradigm: vb_prefix_perf
 -flex: <1><.>.ə.lili
  gramm: pst_stem,1,sg,1sg.d
  paradigm: vb_prefix_perf
 -flex: <1><.>.ə.lila
  gramm: pst_stem,1,sg,3sg.f.d
  paradigm: vb_prefix_perf
 -flex: <1><.>.ə.lilən//<1><.>.ə.ləlle//<1><.>.ə.lilalle
  gramm: pst_stem,1,sg,3pl.d
  paradigm: vb_prefix_perf
 -flex: <1><.>.ə.lilan
  gramm: pst_stem,1,sg,1pl.d
  paradigm: vb_prefix_perf
 -flex: <1><.>.ə.lanle//<1><.>.ə..alle
  gramm: pst_stem,1,pl,3sg.m.d
  paradigm: vb_prefix_perf
 -flex: <1><.>.ə.lanla//<1><.>.ə..alla
  gramm: pst_stem,1,pl,3sg.f.d
  paradigm: vb_prefix_perf
 -flex: <1><.>.ə..anne//<1><.>.ə.lanne//<1><.>.ə.lanlalle
  gramm: pst_stem,1,pl,3pl.d
  paradigm: vb_prefix_perf
 -flex: <1><.>.ə..allan//<1><.>.ə.lanlan
  gramm: pst_stem,1,pl,1pl.d
  paradigm: vb_prefix_perf
  
 # Pluperfect
 -flex: <1>.ə.wole//<1>.ə.wayle
  gramm: plpf,3,sg,m,3.o,sg.o,m.o
 -flex: <1>.ə.wolox//<1>.ə.waylux
  gramm: plpf,2,sg,m,3.o,sg.o,m.o
 -flex: <1>.ə.wola//<1>.ə.wayla
  gramm: plpf,3,sg,f,3.o,sg.o,m.o
 -flex: <1>.ə.woləx//<1>.ə.waylax
  gramm: plpf,2,sg,f,3.o,sg.o,m.o
 -flex: <1>.ə.woli//<1>.ə.wayli
  gramm: plpf,1,sg,3.o,sg.o,m.o
 -flex: <1>.ə.wulle//<1>.ə.wolən//<1>.ə.walle
  gramm: plpf,3,pl,3.o,sg.o,m.o
 -flex: <1>.ə.wolxu//<1>.ə.walxu//<1>.ə.walxun
  gramm: plpf,2,pl,3.o,sg.o,m.o
 -flex: <1>.ə.wolan//<1>.ə.waylan
  gramm: plpf,1,pl,3.o,sg.o,m.o
 -flex: <1>.i.owale//<1>.i.owayle
  gramm: plpf,3,sg,m,3.o,sg.o,f.o
 -flex: <1>.i.owalox//<1>.i.owaylux
  gramm: plpf,2,sg,m,3.o,sg.o,f.o
 -flex: <1>.i.owala//<1>.i.owayla
  gramm: plpf,3,sg,f,3.o,sg.o,f.o
 -flex: <1>.i.owaləx//<1>.i.owaylax
  gramm: plpf,2,sg,f,3.o,sg.o,f.o
 -flex: <1>.i.owali//<1>.i.owayli
  gramm: plpf,1,sg,3.o,sg.o,f.o
 -flex: <1>.i.owalən//<1>.i.owalle
  gramm: plpf,3,pl,3.o,sg.o,f.o
 -flex: <1>.i.owalxu//<1>.i.owalxun
  gramm: plpf,2,pl,3.o,sg.o,f.o
 -flex: <1>.i.owalan//<1>.i.owaylan
  gramm: plpf,1,pl,3.o,sg.o,f.o
 -flex: <1>.i.iwole//<1>.i.iwayle
  gramm: plpf,3,sg,m,3.o,pl.o
 -flex: <1>.i.iwolox//<1>.i.iwaylux
  gramm: plpf,2,sg,m,3.o,pl.o
 -flex: <1>.i.iwola//<1>.i.iwayla
  gramm: plpf,3,sg,f,3.o,pl.o
 -flex: <1>.i.iwoləx//<1>.i.iwaylax
  gramm: plpf,2,sg,f,3.o,pl.o
 -flex: <1>.i.iwoli//<1>.i.iwayli
  gramm: plpf,1,sg,3.o,pl.o
 -flex: <1>.i.iwunne//<1>.i.ənwanne
  gramm: plpf,3,pl,3.o,pl.o
 -flex: <1>.i.iwulxu//<1>.i.ənwanxu//<1>.i.ənwanxun
  gramm: plpf,2,pl,3.o,pl.o
 -flex: <1>.i.iwolan//<1>.i.iwaylan
  gramm: plpf,1,pl,3.o,pl.o
  
 # Imperative
 -flex: <1>.u.//<1>.ə.
  gramm: imv,sg
 -flex: <1>.u.u
  gramm: imv,pl 
  
 # Imperative + obj./dat. suffixes
 -flex: <1>.u.e
  gramm: imv,sg,3.o,sg.o,m.o
 -flex: <1>.u.a
  gramm: imv,sg,3.o,sg.o,f.o
 -flex: <1>.u.ən//<1>.u.ene
  gramm: imv,sg,3.o,pl.o
 -flex: <1>.u.li//<1>.ə.li
  gramm: imv,sg,1.o,sg.o
 -flex: <1>.u.lan//<1>.ə.lan
  gramm: imv,sg,1.o,pl.o
 -flex: <1>.u.lox//<1>.ə.lox//<1>.u.lux//<1>.ə.lux
  gramm: imv,sg,2sg.m.d
 -flex: <1>.u.loxyo//<1>.ə.loxyo//<1>.u.luxyo//<1>.ə.luxyo
  gramm: imv,sg,2sg.m.d,3.o,sg.o
 -flex: <1>.u.loxne//<1>.ə.loxne//<1>.u.luxne//<1>.ə.luxne
  gramm: imv,sg,2sg.m.d,3.o,pl.o
 -flex: <1>.u.ləx//<1>.ə.ləx//<1>.u.lax//<1>.ə.lax
  gramm: imv,sg,2sg.f.d
 -flex: <1>.u.ləxyo//<1>.ə.ləxyo//<1>.u.laxyo//<1>.ə.laxyo
  gramm: imv,sg,2sg.f.d,3.o,sg.o
 -flex: <1>.u.ləxne//<1>.ə.ləxne//<1>.u.laxne//<1>.ə.laxne
  gramm: imv,sg,2sg.f.d,3.o,pl.o
 -flex: <1>.u.ulle//<1>.u.le//<1>.u.ule
  gramm: imv,pl,3.o,sg.o,m.o
 -flex: <1>.u.ulla//<1>.u.la//<1>.u.ula
  gramm: imv,pl,3.o,sg.o,f.o
 -flex: <1>.u.unne//<1>.u.ne
  gramm: imv,pl,3.o,pl.o
 -flex: <1>.u.unxu//<1>.u.xu
  gramm: imv,pl,2pl.d
 -flex: <1>.u.ulli//<1>.u.li//<1>.u.uli
  gramm: imv,pl,1.o,sg.o
 -flex: <1>.u.ullan//<1>.u.lan//<1>.u.ulan
  gramm: imv,pl,1.o,pl.o

-paradigm: V_Ip_2y
 # Preterite
 -flex: <1><.>.i.
  gramm: pass,pst_stem,3,sg,m
  paradigm: vb_prefix_pres_fut
 -flex: <1><.>.i.ət//<1><.>.i.at
  gramm: pass,pst_stem,2,sg,m
  paradigm: vb_prefix_pres_fut
 -flex: <1><.>.ə.no
  gramm: pass,pst_stem,1,sg,m
  paradigm: vb_prefix_pres_fut
 -flex: <1><.>.i.o
  gramm: pass,pst_stem,3,sg,f
  paradigm: vb_prefix_pres_fut
 -flex: <1><.>.i.at//<1><.>.i.ət
  gramm: pass,pst_stem,2,sg,f
  paradigm: vb_prefix_pres_fut
 -flex: <1><.>.i.ono
  gramm: pass,pst_stem,1,sg,f
  paradigm: vb_prefix_pres_fut
 -flex: <1><.>.i.i
  gramm: pass,pst_stem,3,pl
  paradigm: vb_prefix_pres_fut
 -flex: <1><.>.i.utu//<1><.>.i.itu
  gramm: pass,pst_stem,2,pl
  paradigm: vb_prefix_pres_fut
 -flex: <1><.>.i.ina
  gramm: pass,pst_stem,1,pl
  paradigm: vb_prefix_pres_fut
  
 # Pluperfect
 -flex: <1>.ə.wo//<1>.ə.wa
  gramm: pass,plpf,3,sg,m
 -flex: <1>.i.ətwa//<1>.i.atwo//<1>.i.atwa
  gramm: pass,plpf,2,sg,m
 -flex: <1>.ə.nowo//<1>.ə.wayno
  gramm: pass,plpf,1,sg,m
 -flex: <1>.i.owa
  gramm: pass,plpf,3,sg,f
 -flex: <1>.i.atwo//<1>.i.atwa
  gramm: pass,plpf,2,sg,f
 -flex: <1>.i.onowo//<1>.i.owayno
  gramm: pass,plpf,1,sg,f
 -flex: <1>.i.iwo//<1>.i.iwa
  gramm: pass,plpf,3,pl
 -flex: <1>.i.utuwa//<1>.i.ituwo
  gramm: pass,plpf,2,pl
 -flex: <1>.i.inawo//<1>.i.iwayna
  gramm: pass,plpf,1,pl
  
 # Present
 -flex: <1><.>mi.ə.
  gramm: pass,prs_stem,3,sg,m
  paradigm: vb_prefix_pres_fut
 -flex: <1><.>mi.o.o
  gramm: pass,prs_stem,3,sg,f
  paradigm: vb_prefix_pres_fut
 -flex: <1><.>mi.o.ət//<1><.>mi.o.at
  gramm: pass,prs_stem,2,sg,m
  paradigm: vb_prefix_pres_fut
 -flex: <1><.>mi.o.at//<1><.>mi.o.ət
  gramm: pass,prs_stem,2,sg,f
  paradigm: vb_prefix_pres_fut
 -flex: <1><.>mi.a.no//<1><.>mi.ə.no
  gramm: pass,prs_stem,1,sg,m
  paradigm: vb_prefix_pres_fut
 -flex: <1><.>mi.ə.ono//<1><.>mi.o.ono
  gramm: pass,prs_stem,1,sg,f
  paradigm: vb_prefix_pres_fut
 -flex: <1>mi.o.i
  gramm: pass,prs_stem,3,pl
  paradigm: vb_prefix_pres_fut
 -flex: <1>mi.ə.itu//<1>mi.o.utu//<1>mi.o.itu
  gramm: pass,prs_stem,2,pl
  paradigm: vb_prefix_pres_fut
 -flex: <1>mi.ə.ina//<1>mi.o.ina
  gramm: pass,prs_stem,1,pl
  paradigm: vb_prefix_pres_fut
  
 # Imperfect
 -flex: <1>mi.a.wo//<1>mi.a.wa//<1>mi.ə.wa
  gramm: pass,ipf,3,sg,m
 -flex: <1>mi.o.owa
  gramm: pass,ipf,3,sg,f
 -flex: <1>mi.o.ətwa//<1>mi.o.atwo//<1>mi.o.atwa
  gramm: pass,ipf,2,sg,m
 -flex: <1>mi.o.atwo//<1>mi.o.atwa
  gramm: pass,ipf,2,sg,f
 -flex: <1>mi.a.nowo//<1>mi.a.wayno//<1>mi.ə.wayno
  gramm: pass,ipf,1,sg,m
 -flex: <1>mi.ə.onowo//<1>mi.o.owayno
  gramm: pass,ipf,1,sg,f
 -flex: <1>mi.o.iwo//<1>mi.o.iwa
  gramm: pass,ipf,3,pl
 -flex: <1>mi.ə.ituwo//<1>mi.o.utuwa//<1>mi.o.ituwa
  gramm: pass,ipf,2,pl
 -flex: <1>mi.ə.inawo//<1>mi.o.inawa
  gramm: pass,ipf,1,pl
  
 # Imperative 
 -flex: <1>mi.ə.//<1>mi.a.
  gramm: pass,imv,sg
 -flex: <1>mi.e.u//<1>mi.a.u
  gramm: pass,imv, pl
  
 # Passive participle
 -flex: <1>.i.o
  gramm: pass,pt,sg,m
 -flex: <1>.ə.to
  gramm: pass,pt,sg,f
 -flex: <1>.i.e
  gramm: pass,pt,pl

-paradigm: V_III_2y
 # Present
 -flex: <0><.>ma.ə.
  gramm: prs_stem,3,sg,m
  paradigm: vb_prefix_pres_fut
 -flex: <0><.>ma.i.ət//<0><.>ma.i.at
  gramm: prs_stem,2,sg,m
  paradigm: vb_prefix_pres_fut
 -flex: <0><.>ma.ə.no
  gramm: prs_stem,1,sg,m
  paradigm: vb_prefix_pres_fut
 -flex: <0><.>ma.i.o
  gramm: prs_stem,3,sg,f
  paradigm: vb_prefix_pres_fut
 -flex: <0><.>ma.i.ət//<0><.>ma.i.at
  gramm: prs_stem,2,sg,f
  paradigm: vb_prefix_pres_fut
 -flex: <0><.>ma.i.ono
  gramm: prs_stem,1,sg,f
  paradigm: vb_prefix_pres_fut
 -flex: <0><.>ma.i.i
  gramm: prs_stem,3,pl
  paradigm: vb_prefix_pres_fut
 -flex: <0><.>ma.i.itu//<0><.>ma.i.utu
  gramm: prs_stem,2,pl
  paradigm: vb_prefix_pres_fut
 -flex: <0><.>ma.i.ina
  gramm: prs_stem,1,pl
  paradigm: vb_prefix_pres_fut
  
 # Present + obj./dat. suffixes
 -flex: <0><.>ma.ə.le
  gramm: prs_stem,3,sg,m,3.o,sg.o,m.o
  paradigm: vb_prefix_pres_fut
 -flex: <0><.>ma.ə.la
  gramm: prs_stem,3,sg,m,3.o,sg.o,f.o
  paradigm: vb_prefix_pres_fut
 -flex: <0><.>ma.ə.lox//<0><.>ma.ə.lux
  gramm: prs_stem,3,sg,m,2.o,sg.o,m.o
  paradigm: vb_prefix_pres_fut
 -flex: <0><.>ma.ə.ləx//<0><.>ma.ə.lax
  gramm: prs_stem,3,sg,m,2.o,sg.o,f.o
  paradigm: vb_prefix_pres_fut
 -flex: <0><.>ma.ə.li
  gramm: prs_stem,3,sg,m,1.o,sg.o
  paradigm: vb_prefix_pres_fut
 -flex: <1><.>ma.ə.e
  gramm: prs_stem,3,sg,m,3.o,pl.o
  paradigm: vb_prefix_pres_fut
 -flex: <0><.>ma.ə.xu//<0><.>ma.ə.xun
  gramm: prs_stem,3,sg,m,2.o,pl.o
  paradigm: vb_prefix_pres_fut
 -flex: <0><.>ma.ə.lan
  gramm: prs_stem,3,sg,m,1.o,pl.o 
  paradigm: vb_prefix_pres_fut
 -flex: <0><.>ma.i.atle//<0><.>ma.i.ətle
  gramm: prs_stem,2,sg,m,3.o,sg.o,m.o
  paradigm: vb_prefix_pres_fut
 -flex: <0><.>ma.i.atla//<0><.>ma.i.ətla
  gramm: prs_stem,2,sg,m,3.o,sg.o,f.o
  paradigm: vb_prefix_pres_fut
 -flex: <0><.>ma.i.atlox//<0><.>ma.i.atlux//<0><.>ma.i.ətlux
  gramm: prs_stem,2,sg,m,2.o,sg.o,m.o
  paradigm: vb_prefix_pres_fut
 -flex: <0><.>ma.i.atli//<0><.>ma.i.ətli
  gramm: prs_stem,2,sg,m,1.o,sg.o
  paradigm: vb_prefix_pres_fut
 -flex: <0><.>ma.i.atte//<0><.>ma.i.ətte
  gramm: prs_stem,2,sg,m,3.o,pl.o
  paradigm: vb_prefix_pres_fut
 -flex: <0><.>ma.i.atxu//<0><.>ma.i.atxun//<0><.>ma.i.ətxu//<0><.>ma.i.ətxun
  gramm: prs_stem,2,sg,m,2.o,pl.o
  paradigm: vb_prefix_pres_fut
 -flex: <0><.>ma.i.atlan//<0><.>ma.i.ətlan
  gramm: prs_stem,2,sg,m,1.o,pl.o
  paradigm: vb_prefix_pres_fut
 -flex: <0><.>ma.i.atle
  gramm: prs_stem,2,sg,f,3.o,sg.o,m.o
  paradigm: vb_prefix_pres_fut
 -flex: <0><.>ma.i.atla
  gramm: prs_stem,2,sg,f,3.o,sg.o,f.o
  paradigm: vb_prefix_pres_fut
 -flex: <0><.>ma.i.atlax//<0><.>ma.i.atləx
  gramm: prs_stem,2,sg,f,2.o,sg.o,f.o
  paradigm: vb_prefix_pres_fut
 -flex: <0><.>ma.i.atli
  gramm: prs_stem,2,sg,f,1.o,sg.o
  paradigm: vb_prefix_pres_fut
 -flex: <0><.>ma.i.atte
  gramm: prs_stem,2,sg,f,3.o,pl.o
  paradigm: vb_prefix_pres_fut
 -flex: <0><.>ma.i.atxu//<0><.>ma.i.atxun
  gramm: prs_stem,2,sg,f,2.o,pl.o
  paradigm: vb_prefix_pres_fut
 -flex: <0><.>ma.i.atlan
  gramm: prs_stem,2,sg,f,1.o,pl.o
  paradigm: vb_prefix_pres_fut
 -flex: <0><.>ma.ə.nole//<0><.>ma.ə.ne
  gramm: prs_stem,1,sg,m,3.o,sg.o,m.o
  paradigm: vb_prefix_pres_fut
 -flex: <0><.>ma.ə.nola//<0><.>ma.ə.na
  gramm: prs_stem,1,sg,m,3.o,sg.o,f.o
  paradigm: vb_prefix_pres_fut
 -flex: <0><.>ma.ə.nolox//<0><.>ma.ə.nox//<0><.>ma.ə.nux//<0><.>ma.ə.nolux
  gramm: prs_stem,1,sg,m,2.o,sg.o,m.o
  paradigm: vb_prefix_pres_fut
 -flex: <0><.>ma.ə.noləx//<0><.>ma.ə.nəx//<0><.>ma.ə.nax//<0><.>ma.ə.nolax
  gramm: prs_stem,1,sg,m,2.o,sg.o,f.o
  paradigm: vb_prefix_pres_fut
 -flex: <0><.>ma.ə.noli//<0><.>ma.ə.ni
  gramm: prs_stem,1,sg,m,1.o,sg.o
  paradigm: vb_prefix_pres_fut
 -flex: <0><.>ma.ə.nolən//<0><.>ma.ə.nulle//<0><.>ma.ə.nən//<0><.>ma.ə.nanne//<0><.>ma.ə.nənne//<0><.>ma.ə.nalle
  gramm: prs_stem,1,sg,m,3.o,pl.o
  paradigm: vb_prefix_pres_fut
 -flex: <0><.>ma.ə.nulxu//<0><.>ma.ə.nulxun//<0><.>ma.ə.nanxu//<0><.>ma.ə.nanxun//<0><.>ma.ə.nalxu//<0><.>ma.ə.nalxun//<0><.>ma.ə.nuxxu//<0><.>ma.ə.nuxxun
  gramm: prs_stem,1,sg,m,2.o,pl.o
  paradigm: vb_prefix_pres_fut
 -flex: <0><.>ma.ə.nolan
  gramm: prs_stem,1,sg,m,1.o,pl.o
  paradigm: vb_prefix_pres_fut
 -flex: <0><.>ma.i.ole
  gramm: prs_stem,3,sg,f,3.o,sg.o,m.o
  paradigm: vb_prefix_pres_fut
 -flex: <0><.>ma.i.ola
  gramm: prs_stem,3,sg,f,3.o,sg.o,f.o
  paradigm: vb_prefix_pres_fut
 -flex: <0><.>ma.i.olox//<0><.>ma.i.olux
  gramm: prs_stem,3,sg,f,2.o,sg.o,m.o
  paradigm: vb_prefix_pres_fut
 -flex: <0><.>ma.i.oləx//<0><.>ma.i.olax
  gramm: prs_stem,3,sg,f,2.o,sg.o,f.o
  paradigm: vb_prefix_pres_fut
 -flex: <0><.>ma.i.oli
  gramm: prs_stem,3,sg,f,1.o,sg.o
  paradigm: vb_prefix_pres_fut
 -flex: <0><.>ma.i.olən//<0><.>ma.i.alle//<0><.>ma.i.ulle//<0><.>ma.i.əlle
  gramm: prs_stem,3,sg,f,3.o,pl.o
  paradigm: vb_prefix_pres_fut
 -flex: <0><.>ma.i.ulxu//<0><.>ma.i.ulxun//<0><.>ma.i.alxu//<0><.>ma.i.alxun//<0><.>ma.i.əlxu//<0><.>ma.i.əlxun
  gramm: prs_stem,3,sg,f,2.o,pl.o
  paradigm: vb_prefix_pres_fut
 -flex: <0><.>ma.i.olan
  gramm: prs_stem,3,sg,f,1.o,pl.o
  paradigm: vb_prefix_pres_fut
 -flex: <0><.>ma.i.onole//<0><.>ma.i.alle
  gramm: prs_stem,1,sg,f,3.o,sg.o,m.o
  paradigm: vb_prefix_pres_fut
 -flex: <0><.>ma.i.onola//<0><.>ma.i.alla
  gramm: prs_stem,1,sg,f,3.o,sg.o,f.o
  paradigm: vb_prefix_pres_fut
 -flex: <0><.>ma.i.onolox//<0><.>ma.i.allox//<0><.>ma.i.allux//<0><.>ma.i.onolux
  gramm: prs_stem,1,sg,f,2.o,sg.o,m.o
  paradigm: vb_prefix_pres_fut
 -flex: <0><.>ma.i.onoləx//<0><.>ma.i.alləx//<0><.>ma.i.allax//<0><.>ma.i.onolax
  gramm: prs_stem,1,sg,f,2.o,sg.o,f.o
  paradigm: vb_prefix_pres_fut
 -flex: <0><.>ma.i.alli
  gramm: prs_stem,1,sg,f,1.o,sg.o
  paradigm: vb_prefix_pres_fut
 -flex: <0><.>ma.i.onolən//<0><.>ma.i.anne
  gramm: prs_stem,1,sg,f,3.o,pl.o
  paradigm: vb_prefix_pres_fut
 -flex: <0><.>ma.i.onolxu//<0><.>ma.i.onolxun//<0><.>ma.i.anxu//<0><.>ma.i.anxun//<0><.>ma.i.axxu//<0><.>ma.i.axxun
  gramm: prs_stem,1,sg,f,2.o,pl.o
  paradigm: vb_prefix_pres_fut
 -flex: <0><.>ma.i.allan
  gramm: prs_stem,1,sg,f,1.o,pl.o
  paradigm: vb_prefix_pres_fut
 -flex: <0><.>ma.i.ile
  gramm: prs_stem,3,pl,3.o,sg.o,m.o
  paradigm: vb_prefix_pres_fut
 -flex: <0><.>ma.i.ila
  gramm: prs_stem,3,pl,3.o,sg.o,f.o
  paradigm: vb_prefix_pres_fut
 -flex: <0><.>ma.i.ilox//<0><.>ma.i.ilux
  gramm: prs_stem,3,pl,2.o,sg.o,m.o
  paradigm: vb_prefix_pres_fut
 -flex: <0><.>ma.i.iləx//<0><.>ma.i.ilax
  gramm: prs_stem,3,pl,2.o,sg.o,f.o
  paradigm: vb_prefix_pres_fut
 -flex: <0><.>ma.i.ili
  gramm: prs_stem,3,pl,1.o,sg.o
  paradigm: vb_prefix_pres_fut
 -flex: <0><.>ma.i.ənne
  gramm: prs_stem,3,pl,3.o,pl.o
  paradigm: vb_prefix_pres_fut
 -flex: <0><.>ma.i.ənxu//<0><.>ma.i.ənxun//<0><.>ma.i.əxxu//<0><.>ma.i.əxxu
  gramm: prs_stem,3,pl,2.o,pl.o
  paradigm: vb_prefix_pres_fut
 -flex: <0><.>ma.i.ilan
  gramm: prs_stem,3,pl,1.o,pl.o
  paradigm: vb_prefix_pres_fut
 -flex: <0><.>ma.i.itulle//<0><.>ma.i.utəlle//<0><.>ma.i.utle
  gramm: prs_stem,2,pl,3.o,sg.o,m.o
  paradigm: vb_prefix_pres_fut
 -flex: <0><.>ma.i.itulla//<0><.>ma.i.utəlla//<0><.>ma.i.utla
  gramm: prs_stem,2,pl,3.o,sg.o,f.o
  paradigm: vb_prefix_pres_fut
 -flex: <0><.>ma.i.itulli//<0><.>ma.i.utəlli//<0><.>ma.i.utli
  gramm: prs_stem,2,pl,1.o,sg.o
  paradigm: vb_prefix_pres_fut
 -flex: <0><.>ma.i.itunne//<0><.>ma.i.utənne//<0><.>ma.i.utne
  gramm: prs_stem,2,pl,3.o,pl.o
  paradigm: vb_prefix_pres_fut
 -flex: <0><.>ma.i.itunxu//<0><.>ma.i.itunxun//<0><.>ma.i.utunxu//<0><.>ma.i.utunxun//<0><.>ma.i.ituxxu//<0><.>ma.i.ituxxun
  gramm: prs_stem,2,pl,2.o,pl.o
  paradigm: vb_prefix_pres_fut
 -flex: <0><.>ma.i.itullan//<0><.>ma.i.utəllan//<0><.>ma.i.utlan
  gramm: prs_stem,2,pl,1.o,pl.o
  paradigm: vb_prefix_pres_fut
 -flex: <0><.>ma.i.inale
  gramm: prs_stem,1,pl,3.o,sg.o,m.o
  paradigm: vb_prefix_pres_fut
 -flex: <0><.>ma.i.inala
  gramm: prs_stem,1,pl,3.o,sg.o,f.o
  paradigm: vb_prefix_pres_fut
 -flex: <0><.>ma.i.inalox//<0><.>ma.i.inalux
  gramm: prs_stem,1,pl,2.o,sg.o,m.o
  paradigm: vb_prefix_pres_fut
 -flex: <0><.>ma.i.inaləx//<0><.>ma.i.inalax
  gramm: prs_stem,1,pl,2.o,sg.o,f.o
  paradigm: vb_prefix_pres_fut
 -flex: <0><.>ma.i.inalən//<0><.>ma.i.inalle//<0><.>ma.i.inanne
  gramm: prs_stem,1,pl,3.o,pl.o
  paradigm: vb_prefix_pres_fut
 -flex: <0><.>ma.i.inalxu//<0><.>ma.i.inalxun//<0><.>ma.i.inanxu//<0><.>ma.i.inanxun//<0><.>ma.i.inaxxu//<0><.>ma.i.inaxxun
  gramm: prs_stem,1,pl,2.o,pl.o
  paradigm: vb_prefix_pres_fut
 -flex: <0><.>ma.i.inalan
  gramm: prs_stem,1,pl,1.o,pl.o
  paradigm: vb_prefix_pres_fut

 # Imperfect
 -flex: <0><.>ma.ə.wo//<0><.>ma.ə.wa
  gramm: ipf,3,sg,m
 -flex: <0><.>ma.i.ətwa//<0><.>ma.i.atwo//<0><.>ma.i.atwa
  gramm: ipf,2,sg,m
 -flex: <0><.>ma.ə.nowo//<0><.>ma.ə.wayno
  gramm: ipf,1,sg,m
 -flex: <0><.>ma.i.owa
  gramm: ipf,3,sg,f
 -flex: <0><.>ma.i.atwo//<0><.>ma.i.atwa
  gramm: ipf,2,sg,f
 -flex: <0><.>ma.i.onowo//<0><.>ma.i.owayno
  gramm: ipf,1,sg,f
 -flex: <0><.>ma.i.iwo//<0><.>ma.i.iwa
  gramm: ipf,3,pl
 -flex: <0><.>ma.i.ituwo//<0><.>ma.i.utuwa
  gramm: ipf,2,pl
 -flex: <0><.>ma.i.inawo//<0><.>ma.i.iwayna
  gramm: ipf,1,pl
  
 # Imperfect + obj./dat. suffixes
 -flex: <0><.>ma.ə.wole//<0><.>ma.ə.wayle
  gramm: ipf,3,sg,m,3.o,sg.o,m.o
 -flex: <0><.>ma.ə.wola//<0><.>ma.ə.wayla
  gramm: ipf,3,sg,m,3.o,sg.o,f.o
 -flex: <0><.>ma.ə.wolox//<0><.>ma.ə.waylux
  gramm: ipf,3,sg,m,2.o,sg.o,m.o
 -flex: <0><.>ma.ə.woləx//<0><.>ma.ə.waylax
  gramm: ipf,3,sg,m,2.o,sg.o,f.o
 -flex: <0><.>ma.ə.woli//<0><.>ma.ə.wayli
  gramm: ipf,3,sg,m,1.o,sg.o
 -flex: <0><.>ma.ə.wolən//<0><.>ma.ə.wulle//<0><.>ma.ə.walle
  gramm: ipf,3,sg,m,3.o,pl.o
 -flex: <0><.>ma.ə.wolxu//<0><.>ma.ə.walxu//<0><.>ma.ə.walxun
  gramm: ipf,3,sg,m,2.o,pl.o
 -flex: <0><.>ma.ə.wolan//<0><.>ma.ə.waylan
  gramm: ipf,3,sg,m,1.o,pl.o  
 -flex: <0><.>ma.i.atwole//<0><.>ma.i.atwayle//<0><.>ma.i.ətwayle
  gramm: ipf,2,sg,m,3.o,sg.o,m.o
 -flex: <0><.>ma.i.atwola//<0><.>ma.i.atwayla//<0><.>ma.i.ətwayla
  gramm: ipf,2,sg,m,3.o,sg.o,f.o
 -flex: <0><.>ma.i.atwolox//<0><.>ma.i.atwaylux//<0><.>ma.i.ətwaylux
  gramm: ipf,2,sg,m,2.o,sg.o,m.o
 -flex: <0><.>ma.i.atwoli//<0><.>ma.i.atwayli//<0><.>ma.i.ətwayli
  gramm: ipf,2,sg,m,1.o,sg.o
 -flex: <0><.>ma.i.atwolən//<0><.>ma.i.atwulle//<0><.>ma.i.atwalle//<0><.>ma.i.ətwalle
  gramm: ipf,2,sg,m,3.o,pl.o
 -flex: <0><.>ma.i.atwolxu//<0><.>ma.i.atwalxu//<0><.>ma.i.atwalxun//<0><.>ma.i.ətwalxu//<0><.>ma.i.ətwalxun
  gramm: ipf,2,sg,m,2.o,pl.o
 -flex: <0><.>ma.i.atwolan//<0><.>ma.i.atwaylan//<0><.>ma.i.ətwaylan
  gramm: ipf,2,sg,m,1.o,pl.o  
 -flex: <0><.>ma.i.atwole//<0><.>ma.i.atwayle
  gramm: ipf,2,sg,f,3.o,sg.o,m.o
 -flex: <0><.>ma.i.atwola//<0><.>ma.i.atwayla
  gramm: ipf,2,sg,f,3.o,sg.o,f.o
 -flex: <0><.>ma.i.atwoləx//<0><.>ma.i.atwaylax
  gramm: ipf,2,sg,f,2.o,sg.o,f.o
 -flex: <0><.>ma.i.atwoli//<0><.>ma.i.atwayli
  gramm: ipf,2,sg,f,1.o,sg.o
 -flex: <0><.>ma.i.atwolən//<0><.>ma.i.atwulle//<0><.>ma.i.atwalle
  gramm: ipf,2,sg,f,3.o,pl.o
 -flex: <0><.>ma.i.atwolxu//<0><.>ma.i.atwalxu//<0><.>ma.i.atwalxun
  gramm: ipf,2,sg,f,2.o,pl.o
 -flex: <0><.>ma.i.atwolan//<0><.>ma.i.atwaylan
  gramm: ipf,2,sg,f,1.o,pl.o  
 -flex: <0><.>ma.ə.nowole//<0><.>ma.ə.waynole
  gramm: ipf,1,sg,m,3.o,sg.o,m.o
 -flex: <0><.>ma.ə.nowola//<0><.>ma.ə.waynola
  gramm: ipf,1,sg,m,3.o,sg.o,f.o
 -flex: <0><.>ma.ə.nowolox//<0><.>ma.ə.waynolux
  gramm: ipf,1,sg,m,2.o,sg.o,m.o
 -flex: <0><.>ma.ə.nowoləx//<0><.>ma.ə.waynolax
  gramm: ipf,1,sg,m,2.o,sg.o,f.o
 -flex: <0><.>ma.ə.nowoli//<0><.>ma.ə.waynoli
  gramm: ipf,1,sg,m,1.o,sg.o
 -flex: <0><.>ma.ə.nowolən//<0><.>ma.ə.nowulle//<0><.>ma.ə.waynanne
  gramm: ipf,1,sg,m,3.o,pl.o
 -flex: <0><.>ma.ə.nowolxu//<0><.>ma.ə.waynanxu//<0><.>ma.ə.waynanxun
  gramm: ipf,1,sg,m,2.o,pl.o
 -flex: <0><.>ma.ə.nowolan//<0><.>ma.ə.waynolan
  gramm: ipf,1,sg,m,1.o,pl.o  
 -flex: <0><.>ma.i.owale//<0><.>ma.i.owayle
  gramm: ipf,3,sg,f,3.o,sg.o,m.o
 -flex: <0><.>ma.i.owala//<0><.>ma.i.owayla
  gramm: ipf,3,sg,f,3.o,sg.o,f.o
 -flex: <0><.>ma.i.owalox//<0><.>ma.i.owaylux
  gramm: ipf,3,sg,f,2.o,sg.o,m.o
 -flex: <0><.>ma.i.owaləx//<0><.>ma.i.owaylax
  gramm: ipf,3,sg,f,2.o,sg.o,f.o
 -flex: <0><.>ma.i.owali//<0><.>ma.i.owayli
  gramm: ipf,3,sg,f,1.o,sg.o
 -flex: <0><.>ma.i.owalən//<0><.>ma.i.owalle
  gramm: ipf,3,sg,f,3.o,pl.o
 -flex: <0><.>ma.i.owalxu//<0><.>ma.i.owalxun
  gramm: ipf,3,sg,f,2.o,pl.o
 -flex: <0><.>ma.i.owalan//<0><.>ma.i.owaylan
  gramm: ipf,3,sg,f,1.o,pl.o  
 -flex: <0><.>ma.i.anwole//<0><.>ma.i.owaynole
  gramm: ipf,1,sg,f,3.o,sg.o,m.o
 -flex: <0><.>ma.i.anwola//<0><.>ma.i.owaynola
  gramm: ipf,1,sg,f,3.o,sg.o,f.o
 -flex: <0><.>ma.i.anwolox//<0><.>ma.i.owaynolux
  gramm: ipf,1,sg,f,2.o,sg.o,m.o
 -flex: <0><.>ma.i.anwoləx//<0><.>ma.i.owaynolax
  gramm: ipf,1,sg,f,2.o,sg.o,f.o
 -flex: <0><.>ma.i.anwoli//<0><.>ma.i.owaynoli
  gramm: ipf,1,sg,f,1.o,sg.o
 -flex: <0><.>ma.i.anwolən//<0><.>ma.i.anwulle//<0><.>ma.i.owaynanne
  gramm: ipf,1,sg,f,3.o,pl.o
 -flex: <0><.>ma.i.anwolxu//<0><.>ma.i.owaynanxu//<0><.>ma.i.owaynanxun
  gramm: ipf,1,sg,f,2.o,pl.o
 -flex: <0><.>ma.i.anwolan//<0><.>ma.i.owaynolan
  gramm: ipf,1,sg,f,1.o,pl.o  
 -flex: <0><.>ma.i.iwole//<0><.>ma.i.iwayle
  gramm: ipf,3,pl,3.o,sg.o,m.o
 -flex: <0><.>ma.i.iwola//<0><.>ma.i.iwayla
  gramm: ipf,3,pl,3.o,sg.o,f.o
 -flex: <0><.>ma.i.iwolox//<0><.>ma.i.iwaylux
  gramm: ipf,3,pl,2.o,sg.o,m.o
 -flex: <0><.>ma.i.iwoləx//<0><.>ma.i.iwaylax
  gramm: ipf,3,pl,2.o,sg.o,f.o
 -flex: <0><.>ma.i.iwoli//<0><.>ma.i.iwayli
  gramm: ipf,3,pl,1.o,sg.o
 -flex: <0><.>ma.i.iwolən//<0><.>ma.i.iwunne//<0><.>ma.i.iwanne
  gramm: ipf,3,pl,3.o,pl.o
 -flex: <0><.>ma.i.iwolxu//<0><.>ma.i.iwanxu//<0><.>ma.i.iwanxun
  gramm: ipf,3,pl,2.o,pl.o
 -flex: <0><.>ma.i.iwolan//<0><.>ma.i.iwaylan
  gramm: ipf,3,pl,1.o,pl.o  
 -flex: <0><.>ma.i.ituwole//<0><.>ma.i.utuwayle
  gramm: ipf,2,pl,3.o,sg.o,m.o
 -flex: <0><.>ma.i.ituwola//<0><.>ma.i.utuwayla
  gramm: ipf,2,pl,3.o,sg.o,f.o
 -flex: <0><.>ma.i.ituwoli//<0><.>ma.i.utuwayli
  gramm: ipf,2,pl,1.o,sg.o
 -flex: <0><.>ma.i.ituwolən//<0><.>ma.i.utuwanne//<0><.>ma.i.utunwanne
  gramm: ipf,2,pl,3.o,pl.o
 -flex: <0><.>ma.i.ituwolxu//<0><.>ma.i.utuwanxu//<0><.>ma.i.utuwanxun//<0><.>ma.i.utunwanxu//<0><.>ma.i.utunwanxun
  gramm: ipf,2,pl,2.o,pl.o
 -flex: <0><.>ma.i.ituwolan//<0><.>ma.i.utuwaylan//<0><.>ma.i.utunwaylan
  gramm: ipf,2,pl,1.o,pl.o  
 -flex: <0><.>ma.i.inawole//<0><.>ma.i.iwaynale
  gramm: ipf,1,pl,3.o,sg.o,m.o
 -flex: <0><.>ma.i.inawola//<0><.>ma.i.iwaynala
  gramm: ipf,1,pl,3.o,sg.o,f.o
 -flex: <0><.>ma.i.inawolox//<0><.>ma.i.iwaynalux
  gramm: ipf,1,pl,2.o,sg.o,m.o
 -flex: <0><.>ma.i.inawoləx//<0><.>ma.i.iwaynalax
  gramm: ipf,1,pl,2.o,sg.o,f.o
 -flex: <0><.>ma.i.inawolən//<0><.>ma.i.inawulle//<0><.>ma.i.iwaynanne
  gramm: ipf,1,pl,3.o,pl.o
 -flex: <0><.>ma.i.inawolxu//<0><.>ma.i.iwaynanxu//<0><.>ma.i.iwaynanxun
  gramm: ipf,1,pl,2.o,pl.o
 -flex: <0><.>ma.i.inawolan//<0><.>ma.i.iwaynalan
  gramm: ipf,1,pl,1.o,pl.o
  
 # Preterite
 -flex: <0><.>ma.ə.le
  gramm: pst_stem,3,sg,m,3.o,sg.o,m.o
  paradigm: vb_prefix_perf
 -flex: <0><.>ma.ə.lox//<0><.>ma.ə.lux
  gramm: pst_stem,2,sg,m,3.o,sg.o,m.o
  paradigm: vb_prefix_perf
 -flex: <0><.>ma.ə.la
  gramm: pst_stem,3,sg,f,3.o,sg.o,m.o
  paradigm: vb_prefix_perf
 -flex: <0><.>ma.ə.lax//<0><.>ma.ə.ləx
  gramm: pst_stem,2,sg,f,3.o,sg.o,m.o
  paradigm: vb_prefix_perf
 -flex: <0><.>ma.ə.li
  gramm: pst_stem,1,sg,3.o,sg.o,m.o
  paradigm: vb_prefix_perf
 -flex: <1><.>ma.ə.e
  gramm: pst_stem,3,pl,3.o,sg.o,m.o
  paradigm: vb_prefix_perf
 -flex: <0><.>ma.ə.xu//<0><.>ma.ə.xun
  gramm: pst_stem,2,pl,3.o,sg.o,m.o
  paradigm: vb_prefix_perf
 -flex: <0><.>ma.ə.lan
  gramm: pst_stem,1,pl,3.o,sg.o,m.o
  paradigm: vb_prefix_perf
 -flex: <0><.>ma.i.ole
  gramm: pst_stem,3,sg,m,3.o,sg.o,f.o
  paradigm: vb_prefix_perf
 -flex: <0><.>ma.i.olox//<0><.>ma.i.olux
  gramm: pst_stem,2,sg,m,3.o,sg.o,f.o
  paradigm: vb_prefix_perf
 -flex: <0><.>ma.i.ola
  gramm: pst_stem,3,sg,f,3.o,sg.o,f.o
  paradigm: vb_prefix_perf
 -flex: <0><.>ma.i.olax//<0><.>ma.i.oləx
  gramm: pst_stem,2,sg,f,3.o,sg.o,f.o
  paradigm: vb_prefix_perf
 -flex: <0><.>ma.i.oli
  gramm: pst_stem,1,sg,3.o,sg.o,f.o
  paradigm: vb_prefix_perf
 -flex: <0><.>ma.i.alle//<0><.>ma.i.ulle//<0><.>ma.i.əlle
  gramm: pst_stem,3,pl,3.o,sg.o,f.o
  paradigm: vb_prefix_perf
 -flex: <0><.>ma.i.alxu//<0><.>ma.i.alxun//<0><.>ma.i.əlxu//<0><.>ma.i.əlxun//<0><.>ma.i.ulxu//<0><.>ma.i.ulxun
  gramm: pst_stem,2,pl,3.o,sg.o,f.o
  paradigm: vb_prefix_perf
 -flex: <0><.>ma.i.olan
  gramm: pst_stem,1,pl,3.o,sg.o,f.o
  paradigm: vb_prefix_perf
 -flex: <0><.>ma.i.ile
  gramm: pst_stem,3,sg,m,3.o,pl.o
  paradigm: vb_prefix_perf
 -flex: <0><.>ma.i.ilox//<0><.>ma.i.ilux
  gramm: pst_stem,2,sg,m,3.o,pl.o
  paradigm: vb_prefix_perf
 -flex: <0><.>ma.i.ila
  gramm: pst_stem,3,sg,f,3.o,pl.o
  paradigm: vb_prefix_perf
 -flex: <0><.>ma.i.ilax//<0><.>ma.i.iləx
  gramm: pst_stem,2,sg,f,3.o,pl.o
  paradigm: vb_prefix_perf
 -flex: <0><.>ma.i.ili
  gramm: pst_stem,1,sg,3.o,pl.o
  paradigm: vb_prefix_perf
 -flex: <0><.>ma.i.ənne
  gramm: pst_stem,3,pl,3.o,pl.o
  paradigm: vb_prefix_perf
 -flex: <0><.>ma.i.ənxu//<0><.>ma.i.ənxun
  gramm: pst_stem,2,pl,3.o,pl.o
  paradigm: vb_prefix_perf
 -flex: <0><.>ma.i.ilan
  gramm: pst_stem,1,pl,3.o,pl.o
  paradigm: vb_prefix_perf
  
 # Preterite + obj/dat. suffixes
 -flex: <0><.>ma.ə.lelox//<0><.>ma.ə.lelux
  gramm: pst_stem,3,sg,m,2.o,sg.o,m.o
  paradigm: vb_prefix_perf
 -flex: <0><.>ma.ə.leli
  gramm: pst_stem,3,sg,m,1.o,sg.o
  paradigm: vb_prefix_perf
 -flex: <0><.>ma.ə.leləx//<0><.>ma.ə.lelax
  gramm: pst_stem,3,sg,m,2.o,sg.o,f.o
  paradigm: vb_prefix_perf
 -flex: <0><.>ma.ə.lelxu//<0><.>ma.ə.lalxu//<0><.>ma.ə.lalxun//<0><.>ma.ə.lelalxu
  gramm: pst_stem,3,sg,m,2.o,pl.o
  paradigm: vb_prefix_perf
 -flex: <0><.>ma.ə.lelan
  gramm: pst_stem,3,sg,m,1.o,pl.o 
  paradigm: vb_prefix_perf
 -flex: <0><.>ma.ə.lalox//<0><.>ma.ə.lalux
  gramm: pst_stem,3,sg,f,2.o,sg.o,m.o
  paradigm: vb_prefix_perf
 -flex: <0><.>ma.ə.lali
  gramm: pst_stem,3,sg,f,1.o,sg.o
  paradigm: vb_prefix_perf
 -flex: <0><.>ma.ə.laləx//<0><.>ma.ə.lalax
  gramm: pst_stem,3,sg,f,2.o,sg.o,f.o
  paradigm: vb_prefix_perf
 -flex: <0><.>ma.ə.lalxu//<0><.>ma.ə.lalxun//<0><.>ma.ə.lalalxu
  gramm: pst_stem,3,sg,f,2.o,pl.o
  paradigm: vb_prefix_perf
 -flex: <0><.>ma.ə.lalan
  gramm: pst_stem,3,sg,f,1.o,pl.o
  paradigm: vb_prefix_perf
 -flex: <1>ma.ə.allox//<1>ma.ə.allux
  gramm: pst_stem,3,pl,2.o,sg.o,m.o
  paradigm: vb_prefix_perf
 -flex: <1>ma.ə.alli
  gramm: pst_stem,3,pl,1.o,sg.o
  paradigm: vb_prefix_perf
 -flex: <1>ma.ə.alləx//<1>ma.ə.allax
  gramm: pst_stem,3,pl,2.o,sg.o,f.o
  paradigm: vb_prefix_perf
 -flex: <1>ma.ə.anxu//<1>ma.ə.anxun
  gramm: pst_stem,3,pl,2.o,pl.o
  paradigm: vb_prefix_perf
 -flex: <1>ma.ə.allan
  gramm: pst_stem,3,pl,1.o,pl.o
  paradigm: vb_prefix_perf
 -flex: <0><.>ma.ə.loxli//<0><.>ma.ə.luxli
  gramm: pst_stem,2,sg,m,1.o,sg.o
  paradigm: vb_prefix_perf
 -flex: <0><.>ma.ə.loxlan//<0><.>ma.ə.luxlan
  gramm: pst_stem,2,sg,m,1.o,pl.o
  paradigm: vb_prefix_perf
 -flex: <0><.>ma.ə.ləxli//<0><.>ma.ə.laxli
  gramm: pst_stem,2,sg,f,1.o,sg.o
  paradigm: vb_prefix_perf
 -flex: <0><.>ma.ə.ləxlan//<0><.>ma.ə.laxlan
  gramm: pst_stem,2,sg,f,1.o,pl.o
  paradigm: vb_prefix_perf
 -flex: <0><.>ma.ə.xulli
  gramm: pst_stem,2,pl,1.o,sg.o
  paradigm: vb_prefix_perf
 -flex: <0><.>ma.ə.xullan
  gramm: pst_stem,2,pl,1.o,pl.o
  paradigm: vb_prefix_perf
 -flex: <0><.>ma.ə.lilox//<0><.>ma.ə.lilux
  gramm: pst_stem,1,sg,2.o,sg.o,m.o
  paradigm: vb_prefix_perf
 -flex: <0><.>ma.ə.liləx//<0><.>ma.ə.lilax
  gramm: pst_stem,1,sg,2.o,sg.o,f.o
  paradigm: vb_prefix_perf
 -flex: <0><.>ma.ə.ləlxu//<0><.>ma.ə.ləlxun//<0><.>ma.ə.lilalxu
  gramm: pst_stem,1,sg,2.o,pl.o
  paradigm: vb_prefix_perf
 -flex: <0><.>ma.ə.lanlox//<0><.>ma.ə.lanlux//<0><.>ma.ə..allox//<0><.>ma.ə..allux
  gramm: pst_stem,1,pl,2.o,sg.o,m.o
  paradigm: vb_prefix_perf
 -flex: <0><.>ma.ə.lanləx//<0><.>ma.ə..alləx//<0><.>ma.ə.lanlax
  gramm: pst_stem,1,pl,2.o,sg.o,f.o
  paradigm: vb_prefix_perf
 -flex: <0><.>ma.ə.lanxu//<0><.>ma.ə..anxu//<0><.>ma.ə.lanxun//<0><.>ma.ə.lanlalxu
  gramm: pst_stem,1,pl,2.o,pl.o
  paradigm: vb_prefix_perf
  
 # Preterite + dat. suffixes
 -flex: <0><.>ma.ə.lele
  gramm: pst_stem,3,sg,m,3sg.m.d
  paradigm: vb_prefix_perf
 -flex: <0><.>ma.ə.lela
  gramm: pst_stem,3,sg,m,3sg.f.d
  paradigm: vb_prefix_perf
 -flex: <0><.>ma.ə.lelən//<0><.>ma.ə.lalle//<0><.>ma.ə.lelalle
  gramm: pst_stem,3,sg,m,3pl.d
  paradigm: vb_prefix_perf
 -flex: <0><.>ma.ə.lale
  gramm: pst_stem,3,sg,f,3sg.m.d
  paradigm: vb_prefix_perf
 -flex: <0><.>ma.ə.lala
  gramm: pst_stem,3,sg,f,3sg.f.d
  paradigm: vb_prefix_perf
 -flex: <0><.>ma.ə.lalən//<0><.>ma.ə.lalle//<0><.>ma.ə.lalalle
  gramm: pst_stem,3,sg,f,3pl.d
  paradigm: vb_prefix_perf
 -flex: <1>ma.ə.alle
  gramm: pst_stem,3,pl,3sg.m.d
  paradigm: vb_prefix_perf
 -flex: <1>ma.ə.alla
  gramm: pst_stem,3,pl,3sg.f.d
  paradigm: vb_prefix_perf
 -flex: <1>ma.ə.anne
  gramm: pst_stem,3,pl,3pl.d
  paradigm: vb_prefix_perf
 -flex: <0><.>ma.ə.loxle//<0><.>ma.ə.luxle
  gramm: pst_stem,2,sg,m,3sg.m.d
  paradigm: vb_prefix_perf
 -flex: <0><.>ma.ə.loxlox//<0><.>ma.ə.luxlux
  gramm: pst_stem,2,sg,m,2sg.m.d
  paradigm: vb_prefix_perf
 -flex: <0><.>ma.ə.loxla//<0><.>ma.ə.luxla
  gramm: pst_stem,2,sg,m,3sg.f.d
  paradigm: vb_prefix_perf
 -flex: <0><.>ma.ə.loxlən//<0><.>ma.ə.luxxe//<0><.>ma.ə.luxlalle
  gramm: pst_stem,2,sg,m,3pl.d
  paradigm: vb_prefix_perf
 -flex: <0><.>ma.ə.ləxle//<0><.>ma.ə.laxle
  gramm: pst_stem,2,sg,f,3sg.m.d
  paradigm: vb_prefix_perf
 -flex: <0><.>ma.ə.ləxla//<0><.>ma.ə.laxla
  gramm: pst_stem,2,sg,f,3sg.f.d
  paradigm: vb_prefix_perf
 -flex: <0><.>ma.ə.ləxləx//<0><.>ma.ə.laxlax
  gramm: pst_stem,2,sg,f,2sg.f.d
  paradigm: vb_prefix_perf
 -flex: <0><.>ma.ə.ləxlən//<0><.>ma.ə.laxxe//<0><.>ma.ə.laxlalle
  gramm: pst_stem,2,sg,f,3pl.d
  paradigm: vb_prefix_perf
 -flex: <0><.>ma.ə.xulle
  gramm: pst_stem,2,pl,3sg.m.d
  paradigm: vb_prefix_perf
 -flex: <0><.>ma.ə.xulla
  gramm: pst_stem,2,pl,3sg.f.d
  paradigm: vb_prefix_perf
 -flex: <0><.>ma.ə.xullən//<0><.>ma.ə.xunne
  gramm: pst_stem,2,pl,3pl.d
  paradigm: vb_prefix_perf
 -flex: <0><.>ma.ə.xunxu//<0><.>ma.ə.xunxun
  gramm: pst_stem,2,pl,2pl.d
  paradigm: vb_prefix_perf
 -flex: <0><.>ma.ə.lile
  gramm: pst_stem,1,sg,3sg.m.d
  paradigm: vb_prefix_perf
 -flex: <0><.>ma.ə.lili
  gramm: pst_stem,1,sg,1sg.d
  paradigm: vb_prefix_perf
 -flex: <0><.>ma.ə.lila
  gramm: pst_stem,1,sg,3sg.f.d
  paradigm: vb_prefix_perf
 -flex: <0><.>ma.ə.lilən//<0><.>ma.ə.ləlle//<0><.>ma.ə.lilalle
  gramm: pst_stem,1,sg,3pl.d
  paradigm: vb_prefix_perf
 -flex: <0><.>ma.ə.lilan
  gramm: pst_stem,1,sg,1pl.d
  paradigm: vb_prefix_perf
 -flex: <0><.>ma.ə.lanle//<0><.>ma.ə..alle
  gramm: pst_stem,1,pl,3sg.m.d
  paradigm: vb_prefix_perf
 -flex: <0><.>ma.ə.lanla//<0><.>ma.ə..alla
  gramm: pst_stem,1,pl,3sg.f.d
  paradigm: vb_prefix_perf
 -flex: <0><.>ma.ə..anne//<0><.>ma.ə.lanne//<0><.>ma.ə.lanlalle
  gramm: pst_stem,1,pl,3pl.d
  paradigm: vb_prefix_perf
 -flex: <0><.>ma.ə..allan//<0><.>ma.ə.lanlan
  gramm: pst_stem,1,pl,1pl.d
  paradigm: vb_prefix_perf
  
  # Pluperfect
 -flex: <0><.>ma.ə.wole//<0><.>ma.ə.wayle
  gramm: plpf,3,sg,m,3.o,sg.o,m.o
 -flex: <0><.>ma.ə.wolox//<0><.>ma.ə.waylux
  gramm: plpf,2,sg,m,3.o,sg.o,m.o
 -flex: <0><.>ma.ə.wola//<0><.>ma.ə.wayla
  gramm: plpf,3,sg,f,3.o,sg.o,m.o
 -flex: <0><.>ma.ə.woləx//<0><.>ma.ə.waylax
  gramm: plpf,2,sg,f,3.o,sg.o,m.o
 -flex: <0><.>ma.ə.woli//<0><.>ma.ə.wayli
  gramm: plpf,1,sg,3.o,sg.o,m.o
 -flex: <0><.>ma.ə.wulle//<0><.>ma.ə.wolən//<0><.>ma.ə.walle
  gramm: plpf,3,pl,3.o,sg.o,m.o
 -flex: <0><.>ma.ə.wolxu//<0><.>ma.ə.walxu//<0><.>ma.ə.walxun
  gramm: plpf,2,pl,3.o,sg.o,m.o
 -flex: <0><.>ma.ə.wolan//<0><.>ma.ə.waylan
  gramm: plpf,1,pl,3.o,sg.o,m.o
 -flex: <0><.>ma.i.owale//<0><.>ma.i.owayle
  gramm: plpf,3,sg,m,3.o,sg.o,f.o
 -flex: <0><.>ma.i.owalox//<0><.>ma.i.owaylux
  gramm: plpf,2,sg,m,3.o,sg.o,f.o
 -flex: <0><.>ma.i.owala//<0><.>ma.i.owayla
  gramm: plpf,3,sg,f,3.o,sg.o,f.o
 -flex: <0><.>ma.i.owaləx//<0><.>ma.i.owaylax
  gramm: plpf,2,sg,f,3.o,sg.o,f.o
 -flex: <0><.>ma.i.owali//<0><.>ma.i.owayli
  gramm: plpf,1,sg,3.o,sg.o,f.o
 -flex: <0><.>ma.i.owalle//<0><.>ma.i.owalən
  gramm: plpf,3,pl,3.o,sg.o,f.o
 -flex: <0><.>ma.i.owalxu//<0><.>ma.i.owalxun
  gramm: plpf,2,pl,3.o,sg.o,f.o
 -flex: <0><.>ma.i.owalan//<0><.>ma.i.owaylan
  gramm: plpf,1,pl,3.o,sg.o,f.o
 -flex: <0><.>ma.i.iwole//<0><.>ma.i.iwayle
  gramm: plpf,3,sg,m,3.o,pl.o
 -flex: <0><.>ma.i.iwolox//<0><.>ma.i.iwaylux
  gramm: plpf,2,sg,m,3.o,pl.o
 -flex: <0><.>ma.i.iwola//<0><.>ma.i.iwayla
  gramm: plpf,3,sg,f,3.o,pl.o
 -flex: <0><.>ma.i.iwoləx//<0><.>ma.i.iwaylax
  gramm: plpf,2,sg,f,3.o,pl.o
 -flex: <0><.>ma.i.iwoli//<0><.>ma.i.iwayli
  gramm: plpf,1,sg,3.o,pl.o
 -flex: <0><.>ma.i.iwunne//<0><.>ma.i.ənwanne
  gramm: plpf,3,pl,3.o,pl.o
 -flex: <0><.>ma.i.iwulxu//<0><.>ma.i.ənwanxu//<0><.>ma.i.ənwanxun
  gramm: plpf,2,pl,3.o,pl.o
 -flex: <0><.>ma.i.iwolan//<0><.>ma.i.iwaylan
  gramm: plpf,1,pl,3.o,pl.o
  
 # Imperative
 -flex: <0>a.ə.//<0>ma.ə.
  gramm: imv,sg
 -flex: <0>a.i.u//<0>ma.i.u
  gramm: imv,pl 
  
 # Imperative + obj./dat. suffixes
 -flex: <0>a.i.e//<0><.>ma.i.e
  gramm: imv,sg,3.o,sg.o,m.o
 -flex: <0>a.i.a//<0><.>ma.i.a
  gramm: imv,sg,3.o,sg.o,f.o
 -flex: <0>a.i.ən//<0><.>ma.i.ən//a.i.ene//<0><.>ma.i.ene
  gramm: imv,sg,3.o,pl.o
 -flex: <0>a.ə.li//<0><.>ma.ə.li
  gramm: imv,sg,1.o,sg.o
 -flex: <0>a.ə.lan//<0><.>ma.ə.lan
  gramm: imv,sg,1.o,pl.o
 -flex: <0>a.ə.lox//<0><.>ma.ə.lox//<0>a.ə.lux//<0><.>ma.ə.lux
  gramm: imv,sg,2sg.m.d
 -flex: <0>a.ə.loxyo//<0><.>ma.ə.loxyo//<0>a.ə.luxyo//<0><.>ma.ə.luxyo
  gramm: imv,sg,2sg.m.d,3.o,sg.o
 -flex: <0>a.ə.loxne//<0><.>ma.ə.loxne//<0>a.ə.luxne//<0><.>ma.ə.luxne
  gramm: imv,sg,2sg.m.d,3.o,pl.o
 -flex: <0>a.ə.ləx//<0><.>ma.ə.ləx//<0>a.ə.lax//<0><.>ma.ə.lax
  gramm: imv,sg,2sg.f.d
 -flex: <0>a.ə.ləxyo//<0><.>ma.ə.ləxyo//<0>a.ə.laxyo//<0><.>ma.ə.laxyo
  gramm: imv,sg,2sg.f.d,3.o,sg.o
 -flex: <0>a.ə.ləxne//<0><.>ma.ə.ləxne//<0>a.ə.laxne//<0><.>ma.ə.laxne
  gramm: imv,sg,2sg.f.d,3.o,pl.o
 -flex: <0>a.i.ulle//<0><.>ma.i.ulle//<0>a.i.le//<0><.>ma.i.le//<0>a.i.ule//<0><.>ma.i.ule
  gramm: imv,pl,3.o,sg.o,m.o
 -flex: <0>a.i.ulla//<0><.>ma.i.ulla//<0>a.i.la//<0><.>ma.i.la//<0>a.i.ula//<0><.>ma.i.ula
  gramm: imv,pl,3.o,sg.o,f.o
 -flex: <0>a.i.unne//<0><.>ma.i.unne//<0>a.i.ne//<0><.>ma.i.ne
  gramm: imv,pl,3.o,pl.o
 -flex: <0>a.i.unxu//<0><.>ma.i.unxu//<0>a.i.xu//<0><.>ma.i.xu
  gramm: imv,pl,2pl.d
 -flex: <0>a.i.ulli//<0><.>ma.i.ulli//<0>a.i.li//<0><.>ma.i.li//<0>a.i.uli//<0><.>ma.i.uli
  gramm: imv,pl,1.o,sg.o
 -flex: <0>a.i.ullan//<0><.>ma.i.ullan//<0>a.i.lan//<0><.>ma.i.lan//<0>a.i.ulan//<0><.>ma.i.ulan
  gramm: imv,pl,1.o,pl.o

# finish
  
-paradigm: V_IIIp_2y

 # Preterite
 -flex: <.>mma.ə.//<.>ma.ə.//<.>mta.ə.
  gramm: pass,pst_stem,3,sg,m
  paradigm: vb_prefix_pres_fut
 -flex: <.>mma.i.o//<.>ma.i.o//<.>mta.i.o
  gramm: pass,pst_stem,3,sg,f
  paradigm: vb_prefix_pres_fut
 -flex: <.>mma.i.ət//<.>ma.i.ət//<.>ma.i.at//<.>mta.i.at//<.>mta.i.ət
  gramm: pass,pst_stem,2,sg,m
  paradigm: vb_prefix_pres_fut
 -flex: <.>mma.i.ət//<.>ma.i.ət//<.>ma.i.at//<.>mta.i.at
  gramm: pass,pst_stem,2,sg,f
  paradigm: vb_prefix_pres_fut
 -flex: <.>ma.ə.no//<.>mta.ə.no
  gramm: pass,pst_stem,1,sg,m
  paradigm: vb_prefix_pres_fut
 -flex: <.>mma.i.ono//<.>ma.i.ono//<.>mta.i.ono
  gramm: pass,pst_stem,1,sg,f
  paradigm: vb_prefix_pres_fut
 -flex: <.>mma.i.i//<.>ma.i.i//<.>mta.i.i
  gramm: pass,pst_stem,3,pl
  paradigm: vb_prefix_pres_fut
 -flex: <.>ma.i.itu//<.>ma.i.utu//<.>mta.i.utu
  gramm: pass,pst_stem,2,pl
  paradigm: vb_prefix_pres_fut
 -flex: <.>ma.i.ina//<.>mta.i.ina
  gramm: pass,pst_stem,1,pl
  paradigm: vb_prefix_pres_fut
  
 # Pluperfect
 -flex: mma.ə.wo//ma.ə.wo//ma.ə.wa//mta.ə.wa
  gramm: pass,plpf,3,sg,m
 -flex: mma.i.owa//ma.i.owa//mta.i.owa
  gramm: pass,plpf,3,sg,f
 -flex: mma.i.atwo//ma.i.atwo//ma.i.atwa//mta.i.atwa//mta.i.ətwa
  gramm: pass,plpf,2,sg,m
 -flex: mma.i.atwo//ma.i.atwo//ma.i.atwa//mta.i.atwa
  gramm: pass,plpf,2,sg,f
 -flex: ma.ə.nowo//ma.ə.wayno//mta.ə.wayno
  gramm: pass,plpf,1,sg,m
 -flex: mma.i.onowo//ma.i.onowo//ma.i.owayno//mta.i.owayno
  gramm: pass,plpf,1,sg,f
 -flex: mma.i.iwo//ma.i.iwo//ma.i.iwa//mta.i.iwa
  gramm: pass,plpf,3,pl
 -flex: ma.i.ituwo//ma.i.utuwa//mta.i.utuwa
  gramm: pass,plpf,2,pl
 -flex: ma.i.inawo//ma.i.iwayna//mta.i.iwayna
  gramm: pass,plpf,1,pl
  
 # Present
 -flex: <.>mita.ə.
  gramm: pass,prs_stem,3,sg,m
  paradigm: vb_prefix_pres_fut
 -flex: <.>mita.i.o
  gramm: pass,prs_stem,3,sg,f
  paradigm: vb_prefix_pres_fut
 -flex: <.>mita.i.ət//<.>mita.i.at
  gramm: pass,prs_stem,2,sg,m
  paradigm: vb_prefix_pres_fut
 -flex: <.>mita.i.ət//<.>mita.i.at
  gramm: pass,prs_stem,2,sg,f
  paradigm: vb_prefix_pres_fut
 -flex: <.>mita.ə.no
  gramm: pass,prs_stem,1,sg,m
  paradigm: vb_prefix_pres_fut
 -flex: <.>mita.i.ono
  gramm: pass,prs_stem,1,sg,f
  paradigm: vb_prefix_pres_fut
 -flex: <.>mita.i.i
  gramm: pass,prs_stem,3,pl
  paradigm: vb_prefix_pres_fut
 -flex: <.>mita.i.itu//<.>mita.i.utu
  gramm: pass,prs_stem,2,pl
  paradigm: vb_prefix_pres_fut
 -flex: <.>mita.i.ina
  gramm: pass,prs_stem,1,pl
  paradigm: vb_prefix_pres_fut
  
 # Imperfect
 -flex: mita.ə.wo//mita.ə.wa
  gramm: pass,ipf,3,sg,m
 -flex: mita.i.owa
  gramm: pass,ipf,3,sg,f
 -flex: mita.i.atwo//mita.i.atwa//mita.i.ətwa
  gramm: pass,ipf,2,sg,m
 -flex: mita.i.atwo//mita.i.atwa
  gramm: pass,ipf,2,sg,f
 -flex: mita.ə.nowo//mita.ə.wayno
  gramm: pass,ipf,1,sg,m
 -flex: mita.i.onowo//mita.i.anwo//mita.i.owayno
  gramm: pass,ipf,1,sg,f
 -flex: mita.i.iwo//mita.i.iwa
  gramm: pass,ipf,3,pl
 -flex: mita.i.ituwo//mita.i.utuwa
  gramm: pass,ipf,2,pl
 -flex: mita.i.inawo//mita.i.iwayna
  gramm: pass,ipf,1,pl   

 # Passive participle
 -flex: ma.i.o
  gramm: pass,pt,sg,m
 -flex: ma.ə.to
  gramm: pass,pt,sg,f
 -flex: ma.i.e
  gramm: pass,pt,pl

-paradigm: V_I_2y_3r
 # Present
 -flex: <0><.>.o.ə.//<1><.>.a.//<1><.>.o.
  gramm: prs_stem,3,sg,m
  paradigm: vb_prefix_pres_fut
 -flex: <0><.>.a..ət//<0><.>.a..at
  gramm: prs_stem,2,sg,m
  paradigm: vb_prefix_pres_fut
 -flex: <0><.>.o.a.no//<0><.>.u.a.no//<1><.>.a.no//<1><.>.o.no//<4><.>.o.a.no//<4><.>.u.a.no//<4><.>.a.no//<4><.>.o.no
  gramm: prs_stem,1,sg,m
  paradigm: vb_prefix_pres_fut
 -flex: <0><.>.a..o
  gramm: prs_stem,3,sg,f
  paradigm: vb_prefix_pres_fut
 -flex: <0><.>.a..at//<0><.>.a..ət
  gramm: prs_stem,2,sg,f
  paradigm: vb_prefix_pres_fut
 -flex: <0><.>.a..ono
  gramm: prs_stem,1,sg,f
  paradigm: vb_prefix_pres_fut
 -flex: <0><.>.a..i
  gramm: prs_stem,3,pl
  paradigm: vb_prefix_pres_fut
 -flex: <0><.>.a..utu//<0><.>.a..itu
  gramm: prs_stem,2,pl
  paradigm: vb_prefix_pres_fut
 -flex: <0><.>.a..ina
  gramm: prs_stem,1,pl
  paradigm: vb_prefix_pres_fut

 # Present + obj./dat. suffixes
 -flex: <0><.>.u.a.le//<0><.>.o.a.le//<1><.>.a.le//<1><.>.o.le//<2><.>.o.a.le//<2><.>.u.a.le//<3><.>.a.le//<3><.>.o.le
  gramm: prs_stem,3,sg,m,3.o,sg.o,m.o
  paradigm: vb_prefix_pres_fut
 -flex: <0><.>.u.a.la//<0><.>.o.a.la//<1><.>.a.la//<1><.>.o.la//<2><.>.o.a.la//<2><.>.u.a.la//<3><.>.a.la//<3>.o.le
  gramm: prs_stem,3,sg,m,3.o,sg.o,f.o
  paradigm: vb_prefix_pres_fut
 -flex: <0><.>.u.a.lox//<0><.>.o.a.lux//<1><.>.a.lux//<1><.>.a.lox//<1><.>.o.lux//<1><.>.o.lox//<2><.>.o.a.lux//<2><.>.o.a.lox//<2><.>.u.a.lox//<3><.>.a.lox//<3><.>.a.lux
  gramm: prs_stem,3,sg,m,2.o,sg.o,m.o
  paradigm: vb_prefix_pres_fut
 -flex: <0><.>.u.a.ləx//<0><.>.o.a.lax//<1><.>.a.lax//<1><.>.a.ləx//<1><.>.o.lax//<1><.>.o.ləx//<2><.>.o.a.lax//<2><.>.o.a.ləx//<3><.>.a.lax//<3><.>.a.ləx
  gramm: prs_stem,3,sg,m,2.o,sg.o,f.o
  paradigm: vb_prefix_pres_fut
 -flex: <0><.>.u.a.li//<0><.>.o.a.li//<1><.>.a.li//<1><.>.o.li//<2><.>.o.a.li//<2><.>.u.a.li//<3><.>.o.li//<3><.>.a.li
  gramm: prs_stem,3,sg,m,1.o,sg.o
  paradigm: vb_prefix_pres_fut
 -flex: <5><.>.u.a.e//<5><.>.o.a.e//<6><.>.a.e//<6><.>.o.e
  gramm: prs_stem,3,sg,m,3.o,pl.o
  paradigm: vb_prefix_pres_fut
 -flex: <0><.>.u.a.xu//<0><.>.u.a.xun//<0><.>.o.a.xu//<0><.>.o.a.xun//<1><.>.a.xu//<1><.>.a.xun//<1><.>.o.xu//<1><.>.o.xun
  gramm: prs_stem,3,sg,m,2.o,pl.o
  paradigm: vb_prefix_pres_fut
 -flex: <0><.>.u.a.lan//<0><.>.o.a.lan//<1><.>.a.lan//<1><.>.o.lan//<2><.>.o.a.li//<2><.>.u.a.li//<3><.>.o.li//<3><.>.a.li
  gramm: prs_stem,3,sg,m,1.o,pl.o 
  paradigm: vb_prefix_pres_fut
 -flex: <0><.>.a..atle//<0><.>.a..ətle
  gramm: prs_stem,2,sg,m,3.o,sg.o,m.o
  paradigm: vb_prefix_pres_fut
 -flex: <0><.>.a..atla//<0><.>.a..ətla
  gramm: prs_stem,2,sg,m,3.o,sg.o,f.o
  paradigm: vb_prefix_pres_fut
 -flex: <0><.>.a..atlox//<0><.>.a..atlux//<0><.>.a..ətlux
  gramm: prs_stem,2,sg,m,2.o,sg.o,m.o
  paradigm: vb_prefix_pres_fut
 -flex: <0><.>.a..atli//<0><.>.a..ətli
  gramm: prs_stem,2,sg,m,1.o,sg.o
  paradigm: vb_prefix_pres_fut
 -flex: <0><.>.a..atte//<0><.>.a..ətte
  gramm: prs_stem,2,sg,m,3.o,pl.o
  paradigm: vb_prefix_pres_fut
 -flex: <0><.>.a..atxu//<0><.>.a..atxun//<0><.>.a..ətxu//<0><.>.a..ətxun
  gramm: prs_stem,2,sg,m,2.o,pl.o
  paradigm: vb_prefix_pres_fut
 -flex: <0><.>.a..atlan//<0><.>.a..ətlan
  gramm: prs_stem,2,sg,m,1.o,pl.o
  paradigm: vb_prefix_pres_fut
 -flex: <0><.>.a..atle
  gramm: prs_stem,2,sg,f,3.o,sg.o,m.o
  paradigm: vb_prefix_pres_fut
 -flex: <0><.>.a..atla
  gramm: prs_stem,2,sg,f,3.o,sg.o,f.o
  paradigm: vb_prefix_pres_fut
 -flex: <0><.>.a..atlax//<0><.>.a..atləx
  gramm: prs_stem,2,sg,f,2.o,sg.o,f.o
  paradigm: vb_prefix_pres_fut
 -flex: <0><.>.a..atli
  gramm: prs_stem,2,sg,f,1.o,sg.o
  paradigm: vb_prefix_pres_fut
 -flex: <0><.>.a..atte
  gramm: prs_stem,2,sg,f,3.o,pl.o
  paradigm: vb_prefix_pres_fut
 -flex: <0><.>.a..atxu//<0><.>.a..atxun
  gramm: prs_stem,2,sg,f,2.o,pl.o
  paradigm: vb_prefix_pres_fut
 -flex: <0><.>.a..atlan
  gramm: prs_stem,2,sg,f,1.o,pl.o
  paradigm: vb_prefix_pres_fut
 -flex: <0><.>.u.a.nole//<0><.>.u.a.ne//<0><.>.o.a.ne//<0><.>.o.a.nole//<1><.>.a.nole//<1><.>.a.ne//<1><.>.o.nole//<1><.>.o.ne//<4><.>.o.a.nole//<4><.>.o.a.ne//<4><.>.u.a.nole//<4><.>.u.a.ne
  gramm: prs_stem,1,sg,m,3.o,sg.o,m.o
  paradigm: vb_prefix_pres_fut
 -flex: <0><.>.u.a.nola//<0><.>.u.a.na//<0><.>.o.a.na//<0><.>.o.a.nola//<1><.>.a.nola//<1><.>.a.na//<1><.>.o.nola//<1><.>.o.na//<4><.>.o.a.nola//<4><.>.o.a.na//<4><.>.u.a.nola//<4><.>.u.a.na
  gramm: prs_stem,1,sg,m,3.o,sg.o,f.o
  paradigm: vb_prefix_pres_fut
 -flex: <0><.>.u.a.nolox//<0><.>.u.a.nox//<0><.>.o.a.nux//<0><.>.o.a.nolux//<1><.>.a.nolox//<1><.>.a.nox//<1><.>.a.nolux//<1><.>.a.nux//<1><.>.o.nolux//<1><.>.o.nux//<4><.>.u.a.nolox//<4><.>.u.a.nox//<4><.>.o.a.nolux//<4><.>.o.a.nux
  gramm: prs_stem,1,sg,m,2.o,sg.o,m.o
  paradigm: vb_prefix_pres_fut
 -flex: <0><.>.u.a.noləx//<0><.>.u.a.nəx//<0><.>.o.a.nax//<0><.>.o.a.nolax//<1><.>.a.noləx//<1><.>.a.nəx//<1><.>.a.nolax//<1><.>.a.nax//<1><.>.o.nolax//<1><.>.o.nax//<4><.>.u.a.noləx//<4><.>.u.a.nəx//<4><.>.o.a.nolax//<4><.>.o.a.nax
  gramm: prs_stem,1,sg,m,2.o,sg.o,f.o
  paradigm: vb_prefix_pres_fut
 -flex: <0><.>.u.a.noli//<0><.>.u.a.ni//<0><.>.o.a.ni//<0><.>.o.a.noli//<1><.>.a.noli//<1><.>.a.ni//<1><.>.o.noli//<1><.>.o.ni//<4><.>.o.a.noli//<4><.>.o.a.ni//<4><.>.u.a.noli//<4><.>.u.a.ni
  gramm: prs_stem,1,sg,m,1.o,sg.o
  paradigm: vb_prefix_pres_fut
 -flex: <0><.>.u.a.nolən//<0><.>.u.a.nulle//<0><.>.u.a.nən//<0><.>.o.a.nanne//<0><.>.o.a.nənne//<0><.>.o.a.nalle//<1><.>.a.nolən//<1><.>.a.nulle//<1><.>.a.nən//<1><.>.a.nanne//<1><.>.a.nənne//<1><.>.a.nalle//<1><.>.o.nanne//<1><.>.o.nənne//<1><.>.o.nalle//<4><.>.o.a.nolən//<4><.>.o.a.nulle//<4><>.u.a.nən//<4><.>.o.a.nanne//<4><.>.o.a.nənne//<4><.>.o.a.nalle
  gramm: prs_stem,1,sg,m,3.o,pl.o
  paradigm: vb_prefix_pres_fut
 -flex: <0><.>.u.a.nulxu//<0><.>.u.a.nulxun//<0><.>.o.a.nanxu//<0><.>.o.a.nanxun//<0><.>.o.a.nalxu//<0><.>.o.a.nalxun//<0><.>.o.a.nuxxu//<0><.>.o.a.nuxxun//<1><.>.a.nulxu//<1><.>.a.nulxun//<1><.>.a.nanxu//<1><.>.a.nanxun//<1><.>.a.nalxu//<1><.>.a.nalxu//<1><.>.a.nuxxu//<1><.>.a.nuxxun//<1><.>.o.nanxu//<1><.>.o.nanxun//<1><.>.o.nalxu//<1><.>.o.nalxun//<1><.>.o.nuxxu//<1><.>.o.nuxxun//<4><.>.u.a.nulxu//<4><.>.u.a.nulxun//<4><.>.o.a.nanxu//<4><.>.o.a.nanxun//<4><.>.o.a.nalxu//<4><.>.o.a.nalxun//<4><.>.o.a.nuxxu//<4><.>.o.a.nuxxun
  gramm: prs_stem,1,sg,m,2.o,pl.o
  paradigm: vb_prefix_pres_fut
 -flex: <0><.>.u.a.nolan//<0><.>.o.a.nolan//<1><.>.a.nolan//<1><.>.o.nolan//<4><.>.u.a.nolan//<4><.>.o.a.nolan
  gramm: prs_stem,1,sg,m,1.o,pl.o
  paradigm: vb_prefix_pres_fut
 -flex: <0><.>.a..ole
  gramm: prs_stem,3,sg,f,3.o,sg.o,m.o
  paradigm: vb_prefix_pres_fut
 -flex: <0><.>.a..ola
  gramm: prs_stem,3,sg,f,3.o,sg.o,f.o
  paradigm: vb_prefix_pres_fut
 -flex: <0><.>.a..olox//<0><.>.a..olux
  gramm: prs_stem,3,sg,f,2.o,sg.o,m.o
  paradigm: vb_prefix_pres_fut
 -flex: <0><.>.a..oləx//<0><.>.a..olax
  gramm: prs_stem,3,sg,f,2.o,sg.o,f.o
  paradigm: vb_prefix_pres_fut
 -flex: <0><.>.a..oli
  gramm: prs_stem,3,sg,f,1.o,sg.o
  paradigm: vb_prefix_pres_fut
 -flex: <0><.>.a..olən//<0><.>.a..alle//<0><.>.a..ulle//<0><.>.a..əlle
  gramm: prs_stem,3,sg,f,3.o,pl.o
  paradigm: vb_prefix_pres_fut
 -flex: <0><.>.a..ulxu//<0><.>.a..ulxun//<0><.>.a..alxu//<0><.>.a..alxun//<0><.>.a..əlxu//<0><.>.a..əlxun
  gramm: prs_stem,3,sg,f,2.o,pl.o
  paradigm: vb_prefix_pres_fut
 -flex: <0><.>.a..olan
  gramm: prs_stem,3,sg,f,1.o,pl.o
  paradigm: vb_prefix_pres_fut
 -flex: <0><.>.a..onole//<0><.>.a..alle
  gramm: prs_stem,1,sg,f,3.o,sg.o,m.o
  paradigm: vb_prefix_pres_fut
 -flex: <0><.>.a..onola//<0><.>.a..alla
  gramm: prs_stem,1,sg,f,3.o,sg.o,f.o
  paradigm: vb_prefix_pres_fut
 -flex: <0><.>.a..onolox//<0><.>.a..allox//<0><.>.a..onolux//<0><.>.a..allux
  gramm: prs_stem,1,sg,f,2.o,sg.o,m.o
  paradigm: vb_prefix_pres_fut
 -flex: <0><.>.a..onoləx//<0><.>.a..alləx//<0><.>.a..onolax//<0><.>.a..allax
  gramm: prs_stem,1,sg,f,2.o,sg.o,f.o
  paradigm: vb_prefix_pres_fut
 -flex: <0><.>.a..onoli//<0><.>.a..alli
  gramm: prs_stem,1,sg,f,1.o,sg.o
  paradigm: vb_prefix_pres_fut
 -flex: <0><.>.a..onolən//<0><.>.a..anne
  gramm: prs_stem,1,sg,f,3.o,pl.o
  paradigm: vb_prefix_pres_fut
 -flex: <0><.>.a..onolxu//<0><.>.a..onolxun//<0><.>.a..anxu//<0><.>.a..anxun//<0><.>.a..axxu//<0><.>.a..axxun
  gramm: prs_stem,1,sg,f,2.o,pl.o
  paradigm: vb_prefix_pres_fut
 -flex: <0><.>.a..onolan//<0><.>.a..allan
  gramm: prs_stem,1,sg,f,1.o,pl.o
  paradigm: vb_prefix_pres_fut
 -flex: <0><.>.a..ile
  gramm: prs_stem,3,pl,3.o,sg.o,m.o
  paradigm: vb_prefix_pres_fut
 -flex: <0><.>.a..ila
  gramm: prs_stem,3,pl,3.o,sg.o,f.o
  paradigm: vb_prefix_pres_fut
 -flex: <0><.>.a..ilox//<0><.>.a..ilux
  gramm: prs_stem,3,pl,2.o,sg.o,m.o
  paradigm: vb_prefix_pres_fut
 -flex: <0><.>.a..iləx//<0><.>.a..ilax
  gramm: prs_stem,3,pl,2.o,sg.o,f.o
  paradigm: vb_prefix_pres_fut
 -flex: <0><.>.a..ili
  gramm: prs_stem,3,pl,1.o,sg.o
  paradigm: vb_prefix_pres_fut
 -flex: <0><.>.a..ənne
  gramm: prs_stem,3,pl,3.o,pl.o
  paradigm: vb_prefix_pres_fut
 -flex: <0><.>.a..ənxu//<0><.>.a..ənxun//<0><.>.a..əxxu//<0><.>.a..əxxun
  gramm: prs_stem,3,pl,2.o,pl.o
  paradigm: vb_prefix_pres_fut
 -flex: <0><.>.a..ilan
  gramm: prs_stem,3,pl,1.o,pl.o
  paradigm: vb_prefix_pres_fut
 -flex: <0><.>.a..itulle//<0><.>.a..utəlle//<0><.>.a..utle
  gramm: prs_stem,2,pl,3.o,sg.o,m.o
  paradigm: vb_prefix_pres_fut
 -flex: <0><.>.a..itulla//<0><.>.a..utəlla//<0><.>.a..utla
  gramm: prs_stem,2,pl,3.o,sg.o,f.o
  paradigm: vb_prefix_pres_fut
 -flex: <0><.>.a..itulli//<0><.>.a..utəlli//<0><.>.a..utli
  gramm: prs_stem,2,pl,1.o,sg.o
  paradigm: vb_prefix_pres_fut
 -flex: <0><.>.a..itunne//<0><.>.a..utənne//<0><.>.a..utne
  gramm: prs_stem,2,pl,3.o,pl.o
  paradigm: vb_prefix_pres_fut
 -flex: <0><.>.a..itunxu//<0><.>.a..itunxun//<0><.>.a..utunxu//<0><.>.a..utunxun//<0><.>.a..ituxxu//<0><.>.a..ituxxun
  gramm: prs_stem,2,pl,2.o,pl.o
  paradigm: vb_prefix_pres_fut
 -flex: <0><.>.a..itullan//<0><.>.a..utəllan//<0><.>.a..utlan
  gramm: prs_stem,2,pl,1.o,pl.o
  paradigm: vb_prefix_pres_fut
 -flex: <0><.>.a..inale
  gramm: prs_stem,1,pl,3.o,sg.o,m.o
  paradigm: vb_prefix_pres_fut
 -flex: <0><.>.a..inala
  gramm: prs_stem,1,pl,3.o,sg.o,f.o
  paradigm: vb_prefix_pres_fut
 -flex: <0><.>.a..inalox//<0><.>.a..inalux
  gramm: prs_stem,1,pl,2.o,sg.o,m.o
  paradigm: vb_prefix_pres_fut
 -flex: <0><.>.a..inaləx//<0><.>.a..inalax
  gramm: prs_stem,1,pl,2.o,sg.o,f.o
  paradigm: vb_prefix_pres_fut
 -flex: <0><.>.a..inalən//<0><.>.a..inalle//<0><.>.a..inanne
  gramm: prs_stem,1,pl,3.o,pl.o
  paradigm: vb_prefix_pres_fut
 -flex: <0><.>.a..inalxu//<0><.>.a..inalxun//<0><.>.a..inanxu//<0><.>.a..inanxun//<0><.>.a..inaxxu//<0><.>.a..inaxxun
  gramm: prs_stem,1,pl,2.o,pl.o
  paradigm: vb_prefix_pres_fut
 -flex: <0><.>.a..inalan
  gramm: prs_stem,1,pl,1.o,pl.o
  paradigm: vb_prefix_pres_fut


  # Imperfect
 -flex: <0>.o.a.wa//<0>.u.a.wo//<1>.a.wo//<1>.a.wa//<1>.o.wa//<1>.o.wo
  gramm: ipf,3,sg,m
 -flex: <0>.a..atwo//<0>.a..atwa//<0>.a..ətwa
  gramm: ipf,2,sg,m
 -flex: <0>.o.a.wayno//<0>.u.a.nowo//<1>.a.nowo//<1>.o.nowo//<1>.a.wayno//<1>.o.wayno//<4>.u.a.nowo
  gramm: ipf,1,sg,m
 -flex: <0>.a..owa
  gramm: ipf,3,sg,f
 -flex: <0>.a..atwo//<0>.a..atwa
  gramm: ipf,2,sg,f
 -flex: <0>.a..owayno//<0>.a..onowo
  gramm: ipf,1,sg,f
 -flex: <0>.a..iwa//<0>.a..iwo
  gramm: ipf,3,pl
 -flex: <0>.a..utuwa//<0>.a..ituwa//<0>.a..ituwo
  gramm: ipf,2,pl
 -flex: <0>.a..iwayna//<0>.a..inawo
  gramm: ipf,1,pl

  # Intransitive preterite
 -flex: <0><.>.a.ə.//<1><.>.a.
  gramm: pst_stem,3,sg,m
  paradigm: vb_prefix_perf
 -flex: <0><.>.a.i.ət//<0><.>.a.i.at
  gramm: pst_stem,2,sg,m
  paradigm: vb_prefix_perf
 -flex: <0><.>.a.ə.no//<4><.>.a.ə.no
  gramm: pst_stem,1,sg,m
  paradigm: vb_prefix_perf
 -flex: <0><.>.a.i.o
  gramm: pst_stem,3,sg,f
  paradigm: vb_prefix_perf
 -flex: <0><.>.a.i.at//<0><.>.a.i.ət
  gramm: pst_stem,2,sg,f
  paradigm: vb_prefix_perf
 -flex: <0><.>.a.i.ono
  gramm: pst_stem,1,sg,f
  paradigm: vb_prefix_perf
 -flex: <0><.>.a.i.i
  gramm: pst_stem,3,pl
  paradigm: vb_prefix_perf
 -flex: <0><.>.a.i.utu//<0><.>.a.i.itu
  gramm: pst_stem,2,pl
  paradigm: vb_prefix_perf
 -flex: <0><.>.a.i.ina
  gramm: pst_stem,1,pl
  paradigm: vb_prefix_perf

  # Intransitive pluperfect
 -flex: <0>.a.ə.wo//<0>.a.ə.wa//<1>.a.wo//<1>.a.wa
  gramm: plpf,3,sg,m
 -flex: <0>.a.i.ətwa//<0>.a.i.atwo//<0>.a.i.atwa
  gramm: plpf,2,sg,m
 -flex: <0>.a.ə.nowo//<0>.a.ə.wayno
  gramm: plpf,1,sg,m
 -flex: <0>.a.i.owa
  gramm: plpf,3,sg,f
 -flex: <0>.a.i.atwo//<0>.a.i.atwa
  gramm: plpf,2,sg,f
 -flex: <0>.a.i.onowo//<0>.a.i.owayno
  gramm: plpf,1,sg,f
 -flex: <0>.a.i.iwo//<0>.a.i.iwa
  gramm: plpf,3,pl
 -flex: <0>.a.i.utuwa//<0>.a.i.ituwo//<0>.a.i.ituwa
  gramm: plpf,2,pl
 -flex: <0>.a.i.inawo//<0>.a.i.inawa
  gramm: plpf,1,pl

  # Preterite
 -flex: <1><.>.ə.le//<3><.>.ə.le
  gramm: pst_stem,3,sg,m,3.o,sg.o,m.o
  paradigm: vb_prefix_perf
 -flex: <1><.>.ə.lox//<1><.>.ə.lux//<3><.>.ə.lox//<3><.>.ə.lux
  gramm: pst_stem,2,sg,m,3.o,sg.o,m.o
  paradigm: vb_prefix_perf
 -flex: <1><.>.ə.la//<3><.>.ə.la
  gramm: pst_stem,3,sg,f,3.o,sg.o,m.o
  paradigm: vb_prefix_perf
 -flex: <1><.>.ə.ləx//<1><.>.ə.lax//<3><.>.ə.ləx//<3><.>.ə.lax
  gramm: pst_stem,2,sg,f,3.o,sg.o,m.o
  paradigm: vb_prefix_perf
 -flex: <1><.>.ə.li//<3><.>.ə.li
  gramm: pst_stem,1,sg,3.o,sg.o,m.o
  paradigm: vb_prefix_perf
 -flex: <6><.>.ə.e
  gramm: pst_stem,3,pl,3.o,sg.o,m.o
  paradigm: vb_prefix_perf
 -flex: <1><.>.ə.xu
  gramm: pst_stem,2,pl,3.o,sg.o,m.o
  paradigm: vb_prefix_perf
 -flex: <1><.>.ə.lan//<3><.>.ə.lan
  gramm: pst_stem,1,pl,3.o,sg.o,m.o
  paradigm: vb_prefix_perf
 -flex: <1><.>.i.ole
  gramm: pst_stem,3,sg,m,3.o,sg.o,f.o
  paradigm: vb_prefix_perf
 -flex: <1><.>.i.olox//<1><.>.i.olux
  gramm: pst_stem,2,sg,m,3.o,sg.o,f.o
  paradigm: vb_prefix_perf
 -flex: <1><.>.i.ola
  gramm: pst_stem,3,sg,f,3.o,sg.o,f.o
  paradigm: vb_prefix_perf
 -flex: <1><.>.i.oləx//<1><.>.i.olax
  gramm: pst_stem,2,sg,f,3.o,sg.o,f.o
  paradigm: vb_prefix_perf
 -flex: <1><.>.i.oli
  gramm: pst_stem,1,sg,3.o,sg.o,f.o
  paradigm: vb_prefix_perf
 -flex: <1><.>.i.olən//<1><.>.i.alle
  gramm: pst_stem,3,pl,3.o,sg.o,f.o
  paradigm: vb_prefix_perf
 -flex: <1><.>.i.ulxu//<1><.>.i.alxu
  gramm: pst_stem,2,pl,3.o,sg.o,f.o
  paradigm: vb_prefix_perf
 -flex: <1><.>.i.olan
  gramm: pst_stem,1,pl,3.o,sg.o,f.o
  paradigm: vb_prefix_perf
 -flex: <1><.>.i.ile
  gramm: pst_stem,3,sg,m,3.o,pl.o
  paradigm: vb_prefix_perf
 -flex: <1><.>.i.ilox//<1><.>.i.ilux
  gramm: pst_stem,2,sg,m,3.o,pl.o
  paradigm: vb_prefix_perf
 -flex: <1><.>.i.ila
  gramm: pst_stem,3,sg,f,3.o,pl.o
  paradigm: vb_prefix_perf
 -flex: <1><.>.i.iləx//<1><.>.i.ilax
  gramm: pst_stem,2,sg,f,3.o,pl.o
  paradigm: vb_prefix_perf
 -flex: <1><.>.i.ili
  gramm: pst_stem,1,sg,3.o,pl.o
  paradigm: vb_prefix_perf
 -flex: <1><.>.i.ilən//<1><.>.i.ənne
  gramm: pst_stem,3,pl,3.o,pl.o
  paradigm: vb_prefix_perf
 -flex: <1><.>.i.ənxu
  gramm: pst_stem,2,pl,3.o,pl.o
  paradigm: vb_prefix_perf
 -flex: <1><.>.i.ilan
  gramm: pst_stem,1,pl,3.o,pl.o
  paradigm: vb_prefix_perf

 # Preterite + obj/dat. suffixes
 -flex: <1><.>.ə.lelox//<1><.>.ə.lelux//<3><.>.ə.lelox//<3><.>.ə.lelux
  gramm: pst_stem,3,sg,m,2.o,sg.o,m.o
  paradigm: vb_prefix_perf
 -flex: <1><.>.ə.leli//<3><.>.ə.leli
  gramm: pst_stem,3,sg,m,1.o,sg.o
  paradigm: vb_prefix_perf
 -flex: <1><.>.ə.leləx//<1><.>.ə.lelax//<3><.>.ə.leləx//<3><.>.ə.lelax
  gramm: pst_stem,3,sg,m,2.o,sg.o,f.o
  paradigm: vb_prefix_perf
 -flex: <1><.>.ə.lelxu//<1><.>.ə.lalxu//<1><.>.ə.lalxun//<1><.>.ə.lelalxu//<3><.>.ə.lelxu//<3><.>.ə.lalxu//<3><.>.ə.lalxun//<3><.>.ə.lelalxu
  gramm: pst_stem,3,sg,m,2.o,pl.o
  paradigm: vb_prefix_perf
 -flex: <1><.>.ə.lelan//<3><.>.ə.lelan
  gramm: pst_stem,3,sg,m,1.o,pl.o 
  paradigm: vb_prefix_perf
 -flex: <1><.>.ə.lalox//<1><.>.ə.lalux//<3><.>.ə.lalox//<3><.>.ə.lalux
  gramm: pst_stem,3,sg,f,2.o,sg.o,m.o
  paradigm: vb_prefix_perf
 -flex: <1><.>.ə.lali//<3><.>.ə.lali
  gramm: pst_stem,3,sg,f,1.o,sg.o
  paradigm: vb_prefix_perf
 -flex: <1><.>.ə.laləx//<1><.>.ə.lalax//<3><.>.ə.laləx//<3><.>.ə.lalax
  gramm: pst_stem,3,sg,f,2.o,sg.o,f.o
  paradigm: vb_prefix_perf
 -flex: <1><.>.ə.lalxu//<1><.>.ə.lalxun//<1><.>.ə.lalalxu//<3><.>.ə.lalxu//<3><.>.ə.lalxun//<3><.>.ə.lalalxu
  gramm: pst_stem,3,sg,f,2.o,pl.o
  paradigm: vb_prefix_perf
 -flex: <1><.>.ə.lalan//<3><.>.ə.lalan
  gramm: pst_stem,3,sg,f,1.o,pl.o
  paradigm: vb_prefix_perf
 -flex: <6><.>.ə.allox//<6><.>.ə.allux
  gramm: pst_stem,3,pl,2.o,sg.o,m.o
  paradigm: vb_prefix_perf
 -flex: <6><.>.ə.alli
  gramm: pst_stem,3,pl,1.o,sg.o
  paradigm: vb_prefix_perf
 -flex: <6><.>.ə.alləx//<6><.>.ə.allax
  gramm: pst_stem,3,pl,2.o,sg.o,f.o
  paradigm: vb_prefix_perf
 -flex: <6><.>.ə.anxu//<6><.>.ə.anxun
  gramm: pst_stem,3,pl,2.o,pl.o
  paradigm: vb_prefix_perf
 -flex: <6><.>.ə.allan
  gramm: pst_stem,3,pl,1.o,pl.o
  paradigm: vb_prefix_perf
 -flex: <1><.>.ə.loxli//<1><.>.ə.luxli//<3><.>.ə.loxli//<3><.>.ə.luxli
  gramm: pst_stem,2,sg,m,1.o,sg.o
  paradigm: vb_prefix_perf
 -flex: <1><.>.ə.loxlan//<1><.>.ə.luxlan//<3><.>.ə.loxlan//<3><.>.ə.luxlan
  gramm: pst_stem,2,sg,m,1.o,pl.o
  paradigm: vb_prefix_perf
 -flex: <1><.>.ə.ləxli//<1><.>.ə.laxli//<3><.>.ə.ləxli//<3><.>.ə.laxli
  gramm: pst_stem,2,sg,f,1.o,sg.o
  paradigm: vb_prefix_perf
 -flex: <1><.>.ə.ləxlan//<1><.>.ə.laxlan//<3><.>.ə.ləxlan//<3><.>.ə.laxlan
  gramm: pst_stem,2,sg,f,1.o,pl.o
  paradigm: vb_prefix_perf
 -flex: <1><.>.ə.xulli
  gramm: pst_stem,2,pl,1.o,sg.o
  paradigm: vb_prefix_perf
 -flex: <1><.>.ə.xullan
  gramm: pst_stem,2,pl,1.o,pl.o
  paradigm: vb_prefix_perf
 -flex: <1><.>.ə.lilox//<1><.>.ə.lilux//<3><.>.ə.lilox//<3><.>.ə.lilux
  gramm: pst_stem,1,sg,2.o,sg.o,m.o
  paradigm: vb_prefix_perf
 -flex: <1><.>.ə.liləx//<1><.>.ə.lilax//<3><.>.ə.liləx//<3><.>.ə.lilax
  gramm: pst_stem,1,sg,2.o,sg.o,f.o
  paradigm: vb_prefix_perf
 -flex: <1><.>.ə.ləlxu//<1><.>.ə.ləlxun//<1><.>.ə.lilalxu//<3><.>.ə.ləlxu//<3><.>.ə.ləlxun//<3><.>.ə.lilalxu
  gramm: pst_stem,1,sg,2.o,pl.o
  paradigm: vb_prefix_perf
 -flex: <1><.>.ə.lanlox//<1><.>.ə.lanlux//<6><.>.ə.allox//<6><.>.ə.allux//<3><.>.ə.lanlox//<3><.>.ə.lanlux//
  gramm: pst_stem,1,pl,2.o,sg.o,m.o
  paradigm: vb_prefix_perf
 -flex: <1><.>.ə.lanləx//<6><.>.ə.alləx//<1><.>.ə.lanlax//<6><.>.ə.allax//<3><.>.ə.lanləx//<3><.>.ə.lanlax
  gramm: pst_stem,1,pl,2.o,sg.o,f.o
  paradigm: vb_prefix_perf
 -flex: <1><.>.ə.lanxu//<6><.>.ə.anxu//<1><.>.ə.lanxun//<1><.>.ə.lanlalxu//<3><.>.ə.lanxu//<3><.>.ə.lanxun//<3><.>.ə.lanlalxu
  gramm: pst_stem,1,pl,2.o,pl.o
  paradigm: vb_prefix_perf
  
 # Preterite + dat. suffixes
 -flex: <1><.>.ə.lele//<3><.>.ə.lele
  gramm: pst_stem,3,sg,m,3sg.m.d
  paradigm: vb_prefix_perf
 -flex: <1><.>.ə.lela//<3><.>.ə.lela
  gramm: pst_stem,3,sg,m,3sg.f.d
  paradigm: vb_prefix_perf
 -flex: <1><.>.ə.lelən//<1><.>.ə.lalle//<1><.>.ə.lelalle//<3><.>.ə.lelən//<3><.>.ə.lalle//<3><...ə.lelalle
  gramm: pst_stem,3,sg,m,3pl.d
  paradigm: vb_prefix_perf
 -flex: <1><.>.ə.lale//<3><.>.ə.lale
  gramm: pst_stem,3,sg,f,3sg.m.d
  paradigm: vb_prefix_perf
 -flex: <1><.>.ə.lala//<3><.>.ə.lala
  gramm: pst_stem,3,sg,f,3sg.f.d
  paradigm: vb_prefix_perf
 -flex: <1><.>.ə.lalən//<1><.>.ə.lalle//<1><.>.ə.lalalle//<3><.>.ə.lalən//<3><.>.ə.lalle//<3><.>.ə.lalalle
  gramm: pst_stem,3,sg,f,3pl.d
  paradigm: vb_prefix_perf
 -flex: <6><.>.ə.alle
  gramm: pst_stem,3,pl,3sg.m.d
  paradigm: vb_prefix_perf
 -flex: <6><.>.ə.alla
  gramm: pst_stem,3,pl,3sg.f.d
  paradigm: vb_prefix_perf
 -flex: <6><.>.ə.anne
  gramm: pst_stem,3,pl,3pl.d
  paradigm: vb_prefix_perf
 -flex: <1><.>.ə.loxle//<1><.>.ə.luxle//<3><.>.ə.loxle//<3><.>.ə.luxle
  gramm: pst_stem,2,sg,m,3sg.m.d
  paradigm: vb_prefix_perf
 -flex: <1><.>.ə.loxlox//<1><.>.ə.luxlux//<3><.>.ə.loxlox//<3><.>.ə.luxlux
  gramm: pst_stem,2,sg,m,2sg.m.d
  paradigm: vb_prefix_perf
 -flex: <1><.>.ə.loxla//<1><.>.ə.luxla//<3><.>.ə.loxla//<3><.>.ə.luxla
  gramm: pst_stem,2,sg,m,3sg.f.d
  paradigm: vb_prefix_perf
 -flex: <1><.>.ə.loxlən//<1><.>.ə.luxlən//<1><.>.ə.luxxe//<1><.>.ə.luxlalle//<3><.>.ə.loxlən//<3><.>.ə.luxxe//<3><.>.ə.luxlalle
  gramm: pst_stem,2,sg,m,3pl.d
  paradigm: vb_prefix_perf
 -flex: <1><.>.ə.ləxle//<1><.>.ə.laxle//<3><.>.ə.ləxle//<3><.>.ə.laxle
  gramm: pst_stem,2,sg,f,3sg.m.d
  paradigm: vb_prefix_perf
 -flex: <1><.>.ə.ləxla//<1><.>.ə.laxla//<3><.>.ə.ləxla//<3><.>.ə.laxla
  gramm: pst_stem,2,sg,f,3sg.f.d
  paradigm: vb_prefix_perf
 -flex: <1><.>.ə.ləxləx//<1><.>.ə.laxlax//<3><.>.ə.ləxləx//<3><.>.ə.laxlax
  gramm: pst_stem,2,sg,f,2sg.f.d
  paradigm: vb_prefix_perf
 -flex: <1><.>.ə.ləxlən//<1><.>.ə.laxxe//<1><.>.ə.laxlalle//<3><.>.ə.ləxlən//<3><.>.ə.laxxe//<3><.>.ə.laxlalle
  gramm: pst_stem,2,sg,f,3pl.d
  paradigm: vb_prefix_perf
 -flex: <1><.>.ə.xulle
  gramm: pst_stem,2,pl,3sg.m.d
  paradigm: vb_prefix_perf
 -flex: <1><.>.ə.xulla
  gramm: pst_stem,2,pl,3sg.f.d
  paradigm: vb_prefix_perf
 -flex: <1><.>.ə.xullən//<1><.>.ə.xunne
  gramm: pst_stem,2,pl,3pl.d
  paradigm: vb_prefix_perf
 -flex: <1><.>.ə.xunxu//<1><.>.ə.xunxun
  gramm: pst_stem,2,pl,2pl.d
  paradigm: vb_prefix_perf
 -flex: <1><.>.ə.lile//<3><.>.ə.lile
  gramm: pst_stem,1,sg,3sg.m.d
  paradigm: vb_prefix_perf
 -flex: <1><.>.ə.lili//<3><.>.ə.lili
  gramm: pst_stem,1,sg,1sg.d
  paradigm: vb_prefix_perf
 -flex: <1><.>.ə.lila//<3><.>.ə.lila
  gramm: pst_stem,1,sg,3sg.f.d
  paradigm: vb_prefix_perf
 -flex: <1><.>.ə.lilən//<1><.>.ə.ləlle//<1><.>.ə.lilalle//<3><.>.ə.lilən//<3><.>.ə.ləlle//<3><.>.ə.lilalle
  gramm: pst_stem,1,sg,3pl.d
  paradigm: vb_prefix_perf
 -flex: <1><.>.ə.lilan//<3><.>.ə.lilan
  gramm: pst_stem,1,sg,1pl.d
  paradigm: vb_prefix_perf
 -flex: <1><.>.ə.lanle//<6><.>.ə.alle//<3><.>.ə.lanle
  gramm: pst_stem,1,pl,3sg.m.d
  paradigm: vb_prefix_perf
 -flex: <1><.>.ə.lanla//<6><.>.ə.alla//<3><.>.ə.lanla
  gramm: pst_stem,1,pl,3sg.f.d
  paradigm: vb_prefix_perf
 -flex: <6><.>.ə.anne//<1><.>.ə.lanne//<1><.>.ə.lanlalle//<3><.>.ə.lanne//<3><.>.ə.lanlalle
  gramm: pst_stem,1,pl,3pl.d
  paradigm: vb_prefix_perf
 -flex: <6><.>.ə.allan//<1><.>.ə.lanlan//<3><.>.ə.lanlan
  gramm: pst_stem,1,pl,1pl.d
  paradigm: vb_prefix_perf

  # Pluperfect
 -flex: <1>.ə.wole//<1>.ə.wayle
  gramm: plpf,3,sg,m,3.o,sg.o,m.o
 -flex: <1>.ə.wolox//<1>.ə.waylux
  gramm: plpf,2,sg,m,3.o,sg.o,m.o
 -flex: <1>.ə.wola//<1>.ə.wayla
  gramm: plpf,3,sg,f,3.o,sg.o,m.o
 -flex: <1>.ə.woləx//<1>.ə.waylax
  gramm: plpf,2,sg,f,3.o,sg.o,m.o
 -flex: <1>.ə.woli//<1>.ə.wayli
  gramm: plpf,1,sg,3.o,sg.o,m.o
 -flex: <1>.ə.wulle//<1>.ə.wolən//<1>.ə.walle
  gramm: plpf,3,pl,3.o,sg.o,m.o
 -flex: <1>.ə.wolxu//<1>.ə.walxu//<1>.ə.walxun
  gramm: plpf,2,pl,3.o,sg.o,m.o
 -flex: <1>.ə.wolan//<1>.ə.waylan
  gramm: plpf,1,pl,3.o,sg.o,m.o
 -flex: <1>.i.owale//<1>.i.owayle
  gramm: plpf,3,sg,m,3.o,sg.o,f.o
 -flex: <1>.i.owalox//<1>.i.owaylux
  gramm: plpf,2,sg,m,3.o,sg.o,f.o
 -flex: <1>.i.owala//<1>.i.owayla
  gramm: plpf,3,sg,f,3.o,sg.o,f.o
 -flex: <1>.i.owaləx//<1>.i.owaylax
  gramm: plpf,2,sg,f,3.o,sg.o,f.o
 -flex: <1>.i.owali//<1>.i.owayli
  gramm: plpf,1,sg,3.o,sg.o,f.o
 -flex: <1>.i.owalən//<1>.i.owalle
  gramm: plpf,3,pl,3.o,sg.o,f.o
 -flex: <1>.i.owalxu//<1>.i.owalxun
  gramm: plpf,2,pl,3.o,sg.o,f.o
 -flex: <1>.i.owalan//<1>.i.owaylan
  gramm: plpf,1,pl,3.o,sg.o,f.o
 -flex: <1>.i.iwole//<1>.i.iwayle
  gramm: plpf,3,sg,m,3.o,pl.o
 -flex: <1>.i.iwolox//<1>.i.iwaylux
  gramm: plpf,2,sg,m,3.o,pl.o
 -flex: <1>.i.iwola//<1>.i.iwayla
  gramm: plpf,3,sg,f,3.o,pl.o
 -flex: <1>.i.iwoləx//<1>.i.iwaylax
  gramm: plpf,2,sg,f,3.o,pl.o
 -flex: <1>.i.iwoli//<1>.i.iwayli
  gramm: plpf,1,sg,3.o,pl.o
 -flex: <1>.i.iwunne//<1>.i.ənwanne
  gramm: plpf,3,pl,3.o,pl.o
 -flex: <1>.i.iwulxu//<1>.i.ənwanxu//<1>.i.ənwanxun
  gramm: plpf,2,pl,3.o,pl.o
 -flex: <1>.i.iwolan//<1>.i.iwaylan
  gramm: plpf,1,pl,3.o,pl.o

 # Imperative
 -flex: <1>.u.//<1>.ə.
  gramm: imv,sg
 -flex: <1>.u.u
  gramm: imv,pl 

  # Imperative + obj./dat. suffixes
 -flex: <1>.u.e
  gramm: imv,sg,3.o,sg.o,m.o
 -flex: <1>.u.a
  gramm: imv,sg,3.o,sg.o,f.o
 -flex: <1>.u.ən//<1>.u.ene
  gramm: imv,sg,3.o,pl.o
 -flex: <1>.u.li//<1>.ə.li
  gramm: imv,sg,1.o,sg.o
 -flex: <1>.u.lan//<1>.ə.lan
  gramm: imv,sg,1.o,pl.o
 -flex: <1>.u.lox//<1>.ə.lox//<1>.u.lux//<1>.ə.lux
  gramm: imv,sg,2sg.m.d
 -flex: <1>.u.loxyo//<1>.ə.loxyo//<1>.u.luxyo//<1>.ə.luxyo
  gramm: imv,sg,2sg.m.d,3.o,sg.o
 -flex: <1>.u.loxne//<1>.ə.loxne//<1>.u.luxne//<1>.ə.luxne
  gramm: imv,sg,2sg.m.d,3.o,pl.o
 -flex: <1>.u.ləx//<1>.ə.ləx//<1>.u.lax//<1>.ə.lax
  gramm: imv,sg,2sg.f.d
 -flex: <1>.u.ləxyo//<1>.ə.ləxyo//<1>.u.laxyo//<1>.ə.laxyo
  gramm: imv,sg,2sg.f.d,3.o,sg.o
 -flex: <1>.u.ləxne//<1>.ə.ləxne//<1>.u.laxne//<1>.ə.laxne
  gramm: imv,sg,2sg.f.d,3.o,pl.o
 -flex: <1>.u.ulle//<1>.u.le//<1>.u.ule
  gramm: imv,pl,3.o,sg.o,m.o
 -flex: <1>.u.ulla//<1>.u.la//<1>.u.ula
  gramm: imv,pl,3.o,sg.o,f.o
 -flex: <1>.u.unne//<1>.u.ne
  gramm: imv,pl,3.o,pl.o
 -flex: <1>.u.unxu//<1>.u.xu
  gramm: imv,pl,2pl.d
 -flex: <1>.u.ulli//<1>.u.li//<1>.u.uli
  gramm: imv,pl,1.o,sg.o
 -flex: <1>.u.ullan//<1>.u.lan//<1>.u.ulan
  gramm: imv,pl,1.o,pl.o

-paradigm: V_III_2y_3r
 # Present
 -flex: <0><.>ma.ə.
  gramm: prs_stem,3,sg,m
  paradigm: vb_prefix_pres_fut
 -flex: <0><.>ma.i.ət//<0><.>ma.i.at
  gramm: prs_stem,2,sg,m
  paradigm: vb_prefix_pres_fut
 -flex: <0><.>ma.ə.no
  gramm: prs_stem,1,sg,m
  paradigm: vb_prefix_pres_fut
 -flex: <0><.>ma.i.o
  gramm: prs_stem,3,sg,f
  paradigm: vb_prefix_pres_fut
 -flex: <0><.>ma.i.ət//<0><.>ma.i.at
  gramm: prs_stem,2,sg,f
  paradigm: vb_prefix_pres_fut
 -flex: <0><.>ma.i.ono
  gramm: prs_stem,1,sg,f
  paradigm: vb_prefix_pres_fut
 -flex: <0><.>ma.i.i
  gramm: prs_stem,3,pl
  paradigm: vb_prefix_pres_fut
 -flex: <0><.>ma.i.itu//<0><.>ma.i.utu
  gramm: prs_stem,2,pl
  paradigm: vb_prefix_pres_fut
 -flex: <0><.>ma.i.ina
  gramm: prs_stem,1,pl
  paradigm: vb_prefix_pres_fut
  
 # Present + obj./dat. suffixes
 -flex: <0><.>ma.ə.le//<3><.>ma.ə.le
  gramm: prs_stem,3,sg,m,3.o,sg.o,m.o
  paradigm: vb_prefix_pres_fut
 -flex: <0><.>ma.ə.la//<3><.>ma.ə.la
  gramm: prs_stem,3,sg,m,3.o,sg.o,f.o
  paradigm: vb_prefix_pres_fut
 -flex: <0><.>ma.ə.lox//<0><.>ma.ə.lux//<3><.>ma.ə.lox//<3><.>ma.ə.lux
  gramm: prs_stem,3,sg,m,2.o,sg.o,m.o
  paradigm: vb_prefix_pres_fut
 -flex: <0><.>ma.ə.ləx//<0><.>ma.ə.lax//<3><.>ma.ə.ləx//<3><.>ma.ə.lax
  gramm: prs_stem,3,sg,m,2.o,sg.o,f.o
  paradigm: vb_prefix_pres_fut
 -flex: <0><.>ma.ə.li//<3><.>ma.ə.li
  gramm: prs_stem,3,sg,m,1.o,sg.o
  paradigm: vb_prefix_pres_fut
 -flex: <6><.>ma.ə.e
  gramm: prs_stem,3,sg,m,3.o,pl.o
  paradigm: vb_prefix_pres_fut
 -flex: <0><.>ma.ə.xu//<0><.>ma.ə.xun
  gramm: prs_stem,3,sg,m,2.o,pl.o
  paradigm: vb_prefix_pres_fut
 -flex: <0><.>ma.ə.lan//<3><.>ma.ə.lan
  gramm: prs_stem,3,sg,m,1.o,pl.o 
  paradigm: vb_prefix_pres_fut
 -flex: <0><.>ma.i.atle//<0><.>ma.i.ətle
  gramm: prs_stem,2,sg,m,3.o,sg.o,m.o
  paradigm: vb_prefix_pres_fut
 -flex: <0><.>ma.i.atla//<0><.>ma.i.ətla
  gramm: prs_stem,2,sg,m,3.o,sg.o,f.o
  paradigm: vb_prefix_pres_fut
 -flex: <0><.>ma.i.atlox//<0><.>ma.i.atlux//<0><.>ma.i.ətlux
  gramm: prs_stem,2,sg,m,2.o,sg.o,m.o
  paradigm: vb_prefix_pres_fut
 -flex: <0><.>ma.i.atli//<0><.>ma.i.ətli
  gramm: prs_stem,2,sg,m,1.o,sg.o
  paradigm: vb_prefix_pres_fut
 -flex: <0><.>ma.i.atte//<0><.>ma.i.ətte
  gramm: prs_stem,2,sg,m,3.o,pl.o
  paradigm: vb_prefix_pres_fut
 -flex: <0><.>ma.i.atxu//<0><.>ma.i.atxun//<0><.>ma.i.ətxu//<0><.>ma.i.ətxun
  gramm: prs_stem,2,sg,m,2.o,pl.o
  paradigm: vb_prefix_pres_fut
 -flex: <0><.>ma.i.atlan//<0><.>ma.i.ətlan
  gramm: prs_stem,2,sg,m,1.o,pl.o
  paradigm: vb_prefix_pres_fut
 -flex: <0><.>ma.i.atle
  gramm: prs_stem,2,sg,f,3.o,sg.o,m.o
  paradigm: vb_prefix_pres_fut
 -flex: <0><.>ma.i.atla
  gramm: prs_stem,2,sg,f,3.o,sg.o,f.o
  paradigm: vb_prefix_pres_fut
 -flex: <0><.>ma.i.atlax//<0><.>ma.i.atləx
  gramm: prs_stem,2,sg,f,2.o,sg.o,f.o
  paradigm: vb_prefix_pres_fut
 -flex: <0><.>ma.i.atli
  gramm: prs_stem,2,sg,f,1.o,sg.o
  paradigm: vb_prefix_pres_fut
 -flex: <0><.>ma.i.atte
  gramm: prs_stem,2,sg,f,3.o,pl.o
  paradigm: vb_prefix_pres_fut
 -flex: <0><.>ma.i.atxu//<0><.>ma.i.atxun
  gramm: prs_stem,2,sg,f,2.o,pl.o
  paradigm: vb_prefix_pres_fut
 -flex: <0><.>ma.i.atlan
  gramm: prs_stem,2,sg,f,1.o,pl.o
  paradigm: vb_prefix_pres_fut
 -flex: <0><.>ma.ə.nole//<0><.>ma.ə.ne//<2><.>ma.ə.nole//<2><.>ma.ə.ne
  gramm: prs_stem,1,sg,m,3.o,sg.o,m.o
  paradigm: vb_prefix_pres_fut
 -flex: <0><.>ma.ə.nola//<0><.>ma.ə.na//<2><.>ma.ə.nola//<2><.>ma.ə.na
  gramm: prs_stem,1,sg,m,3.o,sg.o,f.o
  paradigm: vb_prefix_pres_fut
 -flex: <0><.>ma.ə.nolox//<0><.>ma.ə.nox//<0><.>ma.ə.nux//<0><.>ma.ə.nolux//<2><.>ma.ə.nolox//<2><.>ma.ə.nox//<2><.>ma.ə.nux//<2><.>ma.ə.nolux
  gramm: prs_stem,1,sg,m,2.o,sg.o,m.o
  paradigm: vb_prefix_pres_fut
 -flex: <0><.>ma.ə.noləx//<0><.>ma.ə.nəx//<0><.>ma.ə.nax//<0><.>ma.ə.nolax//<2><.>ma.ə.noləx//<2><.>ma.ə.nəx//<2><.>ma.ə.nax//<2><.>ma.ə.nolax
  gramm: prs_stem,1,sg,m,2.o,sg.o,f.o
  paradigm: vb_prefix_pres_fut
 -flex: <0><.>ma.ə.noli//<0><.>ma.ə.ni//<2><.>ma.ə.noli//<2><.>ma.ə.ni
  gramm: prs_stem,1,sg,m,1.o,sg.o
  paradigm: vb_prefix_pres_fut
 -flex: <0><.>ma.ə.nolən//<0><.>ma.ə.nulle//<0><.>ma.ə.nən//<0><.>ma.ə.nanne//<0><.>ma.ə.nənne//<0><.>ma.ə.nalle//<2><.>ma.ə.nolən//<2><.>ma.ə.nulle//<2><.>ma.ə.nən//<2><.>ma.ə.nanne//<2><.>ma.ə.nənne//<2><.>ma.ə.nalle
  gramm: prs_stem,1,sg,m,3.o,pl.o
  paradigm: vb_prefix_pres_fut
 -flex: <0><.>ma.ə.nulxu//<0><.>ma.ə.nulxun//<0><.>ma.ə.nanxu//<0><.>ma.ə.nanxun//<0><.>ma.ə.nalxu//<0><.>ma.ə.nalxun//<0><.>ma.ə.nuxxu//<0><.>ma.ə.nuxxun//<2><.>ma.ə.nulxu//<2><.>ma.ə.nulxun//<2><.>ma.ə.nanxu//<2><.>ma.ə.nanxun//<2><.>ma.ə.nalxu//<2><.>ma.ə.nalxun//<2><.>ma.ə.nuxxu
  gramm: prs_stem,1,sg,m,2.o,pl.o
  paradigm: vb_prefix_pres_fut
 -flex: <0><.>ma.ə.nolan//<2><.>ma.ə.nolan
  gramm: prs_stem,1,sg,m,1.o,pl.o
  paradigm: vb_prefix_pres_fut
 -flex: <0><.>ma.i.ole
  gramm: prs_stem,3,sg,f,3.o,sg.o,m.o
  paradigm: vb_prefix_pres_fut
 -flex: <0><.>ma.i.ola
  gramm: prs_stem,3,sg,f,3.o,sg.o,f.o
  paradigm: vb_prefix_pres_fut
 -flex: <0><.>ma.i.olox//<0><.>ma.i.olux
  gramm: prs_stem,3,sg,f,2.o,sg.o,m.o
  paradigm: vb_prefix_pres_fut
 -flex: <0><.>ma.i.oləx//<0><.>ma.i.olax
  gramm: prs_stem,3,sg,f,2.o,sg.o,f.o
  paradigm: vb_prefix_pres_fut
 -flex: <0><.>ma.i.oli
  gramm: prs_stem,3,sg,f,1.o,sg.o
  paradigm: vb_prefix_pres_fut
 -flex: <0><.>ma.i.olən//<0><.>ma.i.alle//<0><.>ma.i.ulle//<0><.>ma.i.əlle
  gramm: prs_stem,3,sg,f,3.o,pl.o
  paradigm: vb_prefix_pres_fut
 -flex: <0><.>ma.i.ulxu//<0><.>ma.i.ulxun//<0><.>ma.i.alxu//<0><.>ma.i.alxun//<0><.>ma.i.əlxu//<0><.>ma.i.əlxun
  gramm: prs_stem,3,sg,f,2.o,pl.o
  paradigm: vb_prefix_pres_fut
 -flex: <0><.>ma.i.olan
  gramm: prs_stem,3,sg,f,1.o,pl.o
  paradigm: vb_prefix_pres_fut
 -flex: <0><.>ma.i.onole//<0><.>ma.i.alle
  gramm: prs_stem,1,sg,f,3.o,sg.o,m.o
  paradigm: vb_prefix_pres_fut
 -flex: <0><.>ma.i.onola//<0><.>ma.i.alla
  gramm: prs_stem,1,sg,f,3.o,sg.o,f.o
  paradigm: vb_prefix_pres_fut
 -flex: <0><.>ma.i.onolox//<0><.>ma.i.allox//<0><.>ma.i.allux//<0><.>ma.i.onolux
  gramm: prs_stem,1,sg,f,2.o,sg.o,m.o
  paradigm: vb_prefix_pres_fut
 -flex: <0><.>ma.i.onoləx//<0><.>ma.i.alləx//<0><.>ma.i.allax//<0><.>ma.i.onolax
  gramm: prs_stem,1,sg,f,2.o,sg.o,f.o
  paradigm: vb_prefix_pres_fut
 -flex: <0><.>ma.i.alli
  gramm: prs_stem,1,sg,f,1.o,sg.o
  paradigm: vb_prefix_pres_fut
 -flex: <0><.>ma.i.onolən//<0><.>ma.i.anne
  gramm: prs_stem,1,sg,f,3.o,pl.o
  paradigm: vb_prefix_pres_fut
 -flex: <0><.>ma.i.onolxu//<0><.>ma.i.onolxun//<0><.>ma.i.anxu//<0><.>ma.i.anxun//<0><.>ma.i.axxu//<0><.>ma.i.axxun
  gramm: prs_stem,1,sg,f,2.o,pl.o
  paradigm: vb_prefix_pres_fut
 -flex: <0><.>ma.i.allan
  gramm: prs_stem,1,sg,f,1.o,pl.o
  paradigm: vb_prefix_pres_fut
 -flex: <0><.>ma.i.ile
  gramm: prs_stem,3,pl,3.o,sg.o,m.o
  paradigm: vb_prefix_pres_fut
 -flex: <0><.>ma.i.ila
  gramm: prs_stem,3,pl,3.o,sg.o,f.o
  paradigm: vb_prefix_pres_fut
 -flex: <0><.>ma.i.ilox//<0><.>ma.i.ilux
  gramm: prs_stem,3,pl,2.o,sg.o,m.o
  paradigm: vb_prefix_pres_fut
 -flex: <0><.>ma.i.iləx//<0><.>ma.i.ilax
  gramm: prs_stem,3,pl,2.o,sg.o,f.o
  paradigm: vb_prefix_pres_fut
 -flex: <0><.>ma.i.ili
  gramm: prs_stem,3,pl,1.o,sg.o
  paradigm: vb_prefix_pres_fut
 -flex: <0><.>ma.i.ənne
  gramm: prs_stem,3,pl,3.o,pl.o
  paradigm: vb_prefix_pres_fut
 -flex: <0><.>ma.i.ənxu//<0><.>ma.i.ənxun//<0><.>ma.i.əxxu//<0><.>ma.i.əxxu
  gramm: prs_stem,3,pl,2.o,pl.o
  paradigm: vb_prefix_pres_fut
 -flex: <0><.>ma.i.ilan
  gramm: prs_stem,3,pl,1.o,pl.o
  paradigm: vb_prefix_pres_fut
 -flex: <0><.>ma.i.itulle//<0><.>ma.i.utəlle//<0><.>ma.i.utle
  gramm: prs_stem,2,pl,3.o,sg.o,m.o
  paradigm: vb_prefix_pres_fut
 -flex: <0><.>ma.i.itulla//<0><.>ma.i.utəlla//<0><.>ma.i.utla
  gramm: prs_stem,2,pl,3.o,sg.o,f.o
  paradigm: vb_prefix_pres_fut
 -flex: <0><.>ma.i.itulli//<0><.>ma.i.utəlli//<0><.>ma.i.utli
  gramm: prs_stem,2,pl,1.o,sg.o
  paradigm: vb_prefix_pres_fut
 -flex: <0><.>ma.i.itunne//<0><.>ma.i.utənne//<0><.>ma.i.utne
  gramm: prs_stem,2,pl,3.o,pl.o
  paradigm: vb_prefix_pres_fut
 -flex: <0><.>ma.i.itunxu//<0><.>ma.i.itunxun//<0><.>ma.i.utunxu//<0><.>ma.i.utunxun//<0><.>ma.i.ituxxu//<0><.>ma.i.ituxxun
  gramm: prs_stem,2,pl,2.o,pl.o
  paradigm: vb_prefix_pres_fut
 -flex: <0><.>ma.i.itullan//<0><.>ma.i.utəllan//<0><.>ma.i.utlan
  gramm: prs_stem,2,pl,1.o,pl.o
  paradigm: vb_prefix_pres_fut
 -flex: <0><.>ma.i.inale
  gramm: prs_stem,1,pl,3.o,sg.o,m.o
  paradigm: vb_prefix_pres_fut
 -flex: <0><.>ma.i.inala
  gramm: prs_stem,1,pl,3.o,sg.o,f.o
  paradigm: vb_prefix_pres_fut
 -flex: <0><.>ma.i.inalox//<0><.>ma.i.inalux
  gramm: prs_stem,1,pl,2.o,sg.o,m.o
  paradigm: vb_prefix_pres_fut
 -flex: <0><.>ma.i.inaləx//<0><.>ma.i.inalax
  gramm: prs_stem,1,pl,2.o,sg.o,f.o
  paradigm: vb_prefix_pres_fut
 -flex: <0><.>ma.i.inalən//<0><.>ma.i.inalle//<0><.>ma.i.inanne
  gramm: prs_stem,1,pl,3.o,pl.o
  paradigm: vb_prefix_pres_fut
 -flex: <0><.>ma.i.inalxu//<0><.>ma.i.inalxun//<0><.>ma.i.inanxu//<0><.>ma.i.inanxun//<0><.>ma.i.inaxxu//<0><.>ma.i.inaxxun
  gramm: prs_stem,1,pl,2.o,pl.o
  paradigm: vb_prefix_pres_fut
 -flex: <0><.>ma.i.inalan
  gramm: prs_stem,1,pl,1.o,pl.o
  paradigm: vb_prefix_pres_fut

 # Imperfect
 -flex: <0><.>ma.ə.wo//<0><.>ma.ə.wa
  gramm: ipf,3,sg,m
 -flex: <0><.>ma.i.ətwa//<0><.>ma.i.atwo//<0><.>ma.i.atwa
  gramm: ipf,2,sg,m
 -flex: <0><.>ma.ə.nowo//<0><.>ma.ə.wayno
  gramm: ipf,1,sg,m
 -flex: <0><.>ma.i.owa
  gramm: ipf,3,sg,f
 -flex: <0><.>ma.i.atwo//<0><.>ma.i.atwa
  gramm: ipf,2,sg,f
 -flex: <0><.>ma.i.onowo//<0><.>ma.i.owayno
  gramm: ipf,1,sg,f
 -flex: <0><.>ma.i.iwo//<0><.>ma.i.iwa
  gramm: ipf,3,pl
 -flex: <0><.>ma.i.ituwo//<0><.>ma.i.utuwa
  gramm: ipf,2,pl
 -flex: <0><.>ma.i.inawo//<0><.>ma.i.iwayna
  gramm: ipf,1,pl

  # Imperfect
 -flex: <0><.>ma.ə.wo//<0><.>ma.ə.wa
  gramm: ipf,3,sg,m
 -flex: <0><.>ma.i.ətwa//<0><.>ma.i.atwo//<0><.>ma.i.atwa
  gramm: ipf,2,sg,m
 -flex: <0><.>ma.ə.nowo//<0><.>ma.ə.wayno
  gramm: ipf,1,sg,m
 -flex: <0><.>ma.i.owa
  gramm: ipf,3,sg,f
 -flex: <0><.>ma.i.atwo//<0><.>ma.i.atwa
  gramm: ipf,2,sg,f
 -flex: <0><.>ma.i.onowo//<0><.>ma.i.owayno
  gramm: ipf,1,sg,f
 -flex: <0><.>ma.i.iwo//<0><.>ma.i.iwa
  gramm: ipf,3,pl
 -flex: <0><.>ma.i.ituwo//<0><.>ma.i.utuwa
  gramm: ipf,2,pl
 -flex: <0><.>ma.i.inawo//<0><.>ma.i.iwayna
  gramm: ipf,1,pl

  # Imperfect + obj./dat. suffixes
 -flex: <0><.>ma.ə.wole//<0><.>ma.ə.wayle
  gramm: ipf,3,sg,m,3.o,sg.o,m.o
 -flex: <0><.>ma.ə.wola//<0><.>ma.ə.wayla
  gramm: ipf,3,sg,m,3.o,sg.o,f.o
 -flex: <0><.>ma.ə.wolox//<0><.>ma.ə.waylux
  gramm: ipf,3,sg,m,2.o,sg.o,m.o
 -flex: <0><.>ma.ə.woləx//<0><.>ma.ə.waylax
  gramm: ipf,3,sg,m,2.o,sg.o,f.o
 -flex: <0><.>ma.ə.woli//<0><.>ma.ə.wayli
  gramm: ipf,3,sg,m,1.o,sg.o
 -flex: <0><.>ma.ə.wolən//<0><.>ma.ə.wulle//<0><.>ma.ə.walle
  gramm: ipf,3,sg,m,3.o,pl.o
 -flex: <0><.>ma.ə.wolxu//<0><.>ma.ə.walxu//<0><.>ma.ə.walxun
  gramm: ipf,3,sg,m,2.o,pl.o
 -flex: <0><.>ma.ə.wolan//<0><.>ma.ə.waylan
  gramm: ipf,3,sg,m,1.o,pl.o  
 -flex: <0><.>ma.i.atwole//<0><.>ma.i.atwayle//<0><.>ma.i.ətwayle
  gramm: ipf,2,sg,m,3.o,sg.o,m.o
 -flex: <0><.>ma.i.atwola//<0><.>ma.i.atwayla//<0><.>ma.i.ətwayla
  gramm: ipf,2,sg,m,3.o,sg.o,f.o
 -flex: <0><.>ma.i.atwolox//<0><.>ma.i.atwaylux//<0><.>ma.i.ətwaylux
  gramm: ipf,2,sg,m,2.o,sg.o,m.o
 -flex: <0><.>ma.i.atwoli//<0><.>ma.i.atwayli//<0><.>ma.i.ətwayli
  gramm: ipf,2,sg,m,1.o,sg.o
 -flex: <0><.>ma.i.atwolən//<0><.>ma.i.atwulle//<0><.>ma.i.atwalle//<0><.>ma.i.ətwalle
  gramm: ipf,2,sg,m,3.o,pl.o
 -flex: <0><.>ma.i.atwolxu//<0><.>ma.i.atwalxu//<0><.>ma.i.atwalxun//<0><.>ma.i.ətwalxu//<0><.>ma.i.ətwalxun
  gramm: ipf,2,sg,m,2.o,pl.o
 -flex: <0><.>ma.i.atwolan//<0><.>ma.i.atwaylan//<0><.>ma.i.ətwaylan
  gramm: ipf,2,sg,m,1.o,pl.o  
 -flex: <0><.>ma.i.atwole//<0><.>ma.i.atwayle
  gramm: ipf,2,sg,f,3.o,sg.o,m.o
 -flex: <0><.>ma.i.atwola//<0><.>ma.i.atwayla
  gramm: ipf,2,sg,f,3.o,sg.o,f.o
 -flex: <0><.>ma.i.atwoləx//<0><.>ma.i.atwaylax
  gramm: ipf,2,sg,f,2.o,sg.o,f.o
 -flex: <0><.>ma.i.atwoli//<0><.>ma.i.atwayli
  gramm: ipf,2,sg,f,1.o,sg.o
 -flex: <0><.>ma.i.atwolən//<0><.>ma.i.atwulle//<0><.>ma.i.atwalle
  gramm: ipf,2,sg,f,3.o,pl.o
 -flex: <0><.>ma.i.atwolxu//<0><.>ma.i.atwalxu//<0><.>ma.i.atwalxun
  gramm: ipf,2,sg,f,2.o,pl.o
 -flex: <0><.>ma.i.atwolan//<0><.>ma.i.atwaylan
  gramm: ipf,2,sg,f,1.o,pl.o  
 -flex: <0><.>ma.ə.nowole//<0><.>ma.ə.waynole//<2><.>ma.ə.nowole
  gramm: ipf,1,sg,m,3.o,sg.o,m.o
 -flex: <0><.>ma.ə.nowola//<0><.>ma.ə.waynola//<2><.>ma.ə.nowola
  gramm: ipf,1,sg,m,3.o,sg.o,f.o
 -flex: <0><.>ma.ə.nowolox//<0><.>ma.ə.waynolux//<2><.>ma.ə.nowolox
  gramm: ipf,1,sg,m,2.o,sg.o,m.o
 -flex: <0><.>ma.ə.nowoləx//<0><.>ma.ə.waynolax//<2><.>ma.ə.nowoləx
  gramm: ipf,1,sg,m,2.o,sg.o,f.o
 -flex: <0><.>ma.ə.nowoli//<0><.>ma.ə.waynoli//<2><.>ma.ə.nowoli
  gramm: ipf,1,sg,m,1.o,sg.o
 -flex: <0><.>ma.ə.nowolən//<0><.>ma.ə.nowulle//<0><.>ma.ə.waynanne//<2><.>ma.ə.nowolən//<2><.>ma.ə.nowulle
  gramm: ipf,1,sg,m,3.o,pl.o
 -flex: <0><.>ma.ə.nowolxu//<0><.>ma.ə.waynanxu//<0><.>ma.ə.waynanxun//<2><.>ma.ə.nowolxu
  gramm: ipf,1,sg,m,2.o,pl.o
 -flex: <0><.>ma.ə.nowolan//<0><.>ma.ə.waynolan//<2><.>ma.ə.nowolan
  gramm: ipf,1,sg,m,1.o,pl.o  
 -flex: <0><.>ma.i.owale//<0><.>ma.i.owayle
  gramm: ipf,3,sg,f,3.o,sg.o,m.o
 -flex: <0><.>ma.i.owala//<0><.>ma.i.owayla
  gramm: ipf,3,sg,f,3.o,sg.o,f.o
 -flex: <0><.>ma.i.owalox//<0><.>ma.i.owaylux
  gramm: ipf,3,sg,f,2.o,sg.o,m.o
 -flex: <0><.>ma.i.owaləx//<0><.>ma.i.owaylax
  gramm: ipf,3,sg,f,2.o,sg.o,f.o
 -flex: <0><.>ma.i.owali//<0><.>ma.i.owayli
  gramm: ipf,3,sg,f,1.o,sg.o
 -flex: <0><.>ma.i.owalən//<0><.>ma.i.owalle
  gramm: ipf,3,sg,f,3.o,pl.o
 -flex: <0><.>ma.i.owalxu//<0><.>ma.i.owalxun
  gramm: ipf,3,sg,f,2.o,pl.o
 -flex: <0><.>ma.i.owalan//<0><.>ma.i.owaylan
  gramm: ipf,3,sg,f,1.o,pl.o  
 -flex: <0><.>ma.i.anwole//<0><.>ma.i.owaynole
  gramm: ipf,1,sg,f,3.o,sg.o,m.o
 -flex: <0><.>ma.i.anwola//<0><.>ma.i.owaynola
  gramm: ipf,1,sg,f,3.o,sg.o,f.o
 -flex: <0><.>ma.i.anwolox//<0><.>ma.i.owaynolux
  gramm: ipf,1,sg,f,2.o,sg.o,m.o
 -flex: <0><.>ma.i.anwoləx//<0><.>ma.i.owaynolax
  gramm: ipf,1,sg,f,2.o,sg.o,f.o
 -flex: <0><.>ma.i.anwoli//<0><.>ma.i.owaynoli
  gramm: ipf,1,sg,f,1.o,sg.o
 -flex: <0><.>ma.i.anwolən//<0><.>ma.i.anwulle//<0><.>ma.i.owaynanne
  gramm: ipf,1,sg,f,3.o,pl.o
 -flex: <0><.>ma.i.anwolxu//<0><.>ma.i.owaynanxu//<0><.>ma.i.owaynanxun
  gramm: ipf,1,sg,f,2.o,pl.o
 -flex: <0><.>ma.i.anwolan//<0><.>ma.i.owaynolan
  gramm: ipf,1,sg,f,1.o,pl.o  
 -flex: <0><.>ma.i.iwole//<0><.>ma.i.iwayle
  gramm: ipf,3,pl,3.o,sg.o,m.o
 -flex: <0><.>ma.i.iwola//<0><.>ma.i.iwayla
  gramm: ipf,3,pl,3.o,sg.o,f.o
 -flex: <0><.>ma.i.iwolox//<0><.>ma.i.iwaylux
  gramm: ipf,3,pl,2.o,sg.o,m.o
 -flex: <0><.>ma.i.iwoləx//<0><.>ma.i.iwaylax
  gramm: ipf,3,pl,2.o,sg.o,f.o
 -flex: <0><.>ma.i.iwoli//<0><.>ma.i.iwayli
  gramm: ipf,3,pl,1.o,sg.o
 -flex: <0><.>ma.i.iwolən//<0><.>ma.i.iwunne//<0><.>ma.i.iwanne
  gramm: ipf,3,pl,3.o,pl.o
 -flex: <0><.>ma.i.iwolxu//<0><.>ma.i.iwanxu//<0><.>ma.i.iwanxun
  gramm: ipf,3,pl,2.o,pl.o
 -flex: <0><.>ma.i.iwolan//<0><.>ma.i.iwaylan
  gramm: ipf,3,pl,1.o,pl.o  
 -flex: <0><.>ma.i.ituwole//<0><.>ma.i.utuwayle
  gramm: ipf,2,pl,3.o,sg.o,m.o
 -flex: <0><.>ma.i.ituwola//<0><.>ma.i.utuwayla
  gramm: ipf,2,pl,3.o,sg.o,f.o
 -flex: <0><.>ma.i.ituwoli//<0><.>ma.i.utuwayli
  gramm: ipf,2,pl,1.o,sg.o
 -flex: <0><.>ma.i.ituwolən//<0><.>ma.i.utuwanne//<0><.>ma.i.utunwanne
  gramm: ipf,2,pl,3.o,pl.o
 -flex: <0><.>ma.i.ituwolxu//<0><.>ma.i.utuwanxu//<0><.>ma.i.utuwanxun//<0><.>ma.i.utunwanxu//<0><.>ma.i.utunwanxun
  gramm: ipf,2,pl,2.o,pl.o
 -flex: <0><.>ma.i.ituwolan//<0><.>ma.i.utuwaylan//<0><.>ma.i.utunwaylan
  gramm: ipf,2,pl,1.o,pl.o  
 -flex: <0><.>ma.i.inawole//<0><.>ma.i.iwaynale
  gramm: ipf,1,pl,3.o,sg.o,m.o
 -flex: <0><.>ma.i.inawola//<0><.>ma.i.iwaynala
  gramm: ipf,1,pl,3.o,sg.o,f.o
 -flex: <0><.>ma.i.inawolox//<0><.>ma.i.iwaynalux
  gramm: ipf,1,pl,2.o,sg.o,m.o
 -flex: <0><.>ma.i.inawoləx//<0><.>ma.i.iwaynalax
  gramm: ipf,1,pl,2.o,sg.o,f.o
 -flex: <0><.>ma.i.inawolən//<0><.>ma.i.inawulle//<0><.>ma.i.iwaynanne
  gramm: ipf,1,pl,3.o,pl.o
 -flex: <0><.>ma.i.inawolxu//<0><.>ma.i.iwaynanxu//<0><.>ma.i.iwaynanxun
  gramm: ipf,1,pl,2.o,pl.o
 -flex: <0><.>ma.i.inawolan//<0><.>ma.i.iwaynalan
  gramm: ipf,1,pl,1.o,pl.o

  # Preterite
 -flex: <0><.>ma.ə.le//<3><.>ma.ə.le
  gramm: pst_stem,3,sg,m,3.o,sg.o,m.o
  paradigm: vb_prefix_perf
 -flex: <0><.>ma.ə.lox//<0><.>ma.ə.lux//<3><.>ma.ə.lox//<3><.>ma.ə.lux
  gramm: pst_stem,2,sg,m,3.o,sg.o,m.o
  paradigm: vb_prefix_perf
 -flex: <0><.>ma.ə.la//<3><.>ma.ə.la
  gramm: pst_stem,3,sg,f,3.o,sg.o,m.o
  paradigm: vb_prefix_perf
 -flex: <0><.>ma.ə.lax//<0><.>ma.ə.ləx//<3><.>ma.ə.lax//<3><.>ma.ə.ləx
  gramm: pst_stem,2,sg,f,3.o,sg.o,m.o
  paradigm: vb_prefix_perf
 -flex: <0><.>ma.ə.li//<3><.>ma.ə.li
  gramm: pst_stem,1,sg,3.o,sg.o,m.o
  paradigm: vb_prefix_perf
 -flex: <6><.>ma.ə.e
  gramm: pst_stem,3,pl,3.o,sg.o,m.o
  paradigm: vb_prefix_perf
 -flex: <0><.>ma.ə.xu//<0><.>ma.ə.xun
  gramm: pst_stem,2,pl,3.o,sg.o,m.o
  paradigm: vb_prefix_perf
 -flex: <0><.>ma.ə.lan//<3><.>ma.ə.lan
  gramm: pst_stem,1,pl,3.o,sg.o,m.o
  paradigm: vb_prefix_perf
 -flex: <0><.>ma.i.ole
  gramm: pst_stem,3,sg,m,3.o,sg.o,f.o
  paradigm: vb_prefix_perf
 -flex: <0><.>ma.i.olox//<0><.>ma.i.olux
  gramm: pst_stem,2,sg,m,3.o,sg.o,f.o
  paradigm: vb_prefix_perf
 -flex: <0><.>ma.i.ola
  gramm: pst_stem,3,sg,f,3.o,sg.o,f.o
  paradigm: vb_prefix_perf
 -flex: <0><.>ma.i.olax//<0><.>ma.i.oləx
  gramm: pst_stem,2,sg,f,3.o,sg.o,f.o
  paradigm: vb_prefix_perf
 -flex: <0><.>ma.i.oli
  gramm: pst_stem,1,sg,3.o,sg.o,f.o
  paradigm: vb_prefix_perf
 -flex: <0><.>ma.i.alle//<0><.>ma.i.ulle//<0><.>ma.i.əlle
  gramm: pst_stem,3,pl,3.o,sg.o,f.o
  paradigm: vb_prefix_perf
 -flex: <0><.>ma.i.alxu//<0><.>ma.i.alxun//<0><.>ma.i.əlxu//<0><.>ma.i.əlxun//<0><.>ma.i.ulxu//<0><.>ma.i.ulxun
  gramm: pst_stem,2,pl,3.o,sg.o,f.o
  paradigm: vb_prefix_perf
 -flex: <0><.>ma.i.olan
  gramm: pst_stem,1,pl,3.o,sg.o,f.o
  paradigm: vb_prefix_perf
 -flex: <0><.>ma.i.ile
  gramm: pst_stem,3,sg,m,3.o,pl.o
  paradigm: vb_prefix_perf
 -flex: <0><.>ma.i.ilox//<0><.>ma.i.ilux
  gramm: pst_stem,2,sg,m,3.o,pl.o
  paradigm: vb_prefix_perf
 -flex: <0><.>ma.i.ila
  gramm: pst_stem,3,sg,f,3.o,pl.o
  paradigm: vb_prefix_perf
 -flex: <0><.>ma.i.ilax//<0><.>ma.i.iləx
  gramm: pst_stem,2,sg,f,3.o,pl.o
  paradigm: vb_prefix_perf
 -flex: <0><.>ma.i.ili
  gramm: pst_stem,1,sg,3.o,pl.o
  paradigm: vb_prefix_perf
 -flex: <0><.>ma.i.ənne
  gramm: pst_stem,3,pl,3.o,pl.o
  paradigm: vb_prefix_perf
 -flex: <0><.>ma.i.ənxu//<0><.>ma.i.ənxun
  gramm: pst_stem,2,pl,3.o,pl.o
  paradigm: vb_prefix_perf
 -flex: <0><.>ma.i.ilan
  gramm: pst_stem,1,pl,3.o,pl.o
  paradigm: vb_prefix_perf

  # Preterite + obj/dat. suffixes
 -flex: <0><.>ma.ə.lelox//<0><.>ma.ə.lelux//<1><.>ma.ə.lelox//<1><.>ma.ə.lelux
  gramm: pst_stem,3,sg,m,2.o,sg.o,m.o
  paradigm: vb_prefix_perf
 -flex: <0><.>ma.ə.leli//<1><.>ma.ə.leli
  gramm: pst_stem,3,sg,m,1.o,sg.o
  paradigm: vb_prefix_perf
 -flex: <0><.>ma.ə.leləx//<0><.>ma.ə.lelax//<1><.>ma.ə.leləx//<1>ma.ə.lelax
  gramm: pst_stem,3,sg,m,2.o,sg.o,f.o
  paradigm: vb_prefix_perf
 -flex: <0><.>ma.ə.lelxu//<0><.>ma.ə.lalxu//<0><.>ma.ə.lalxun//<0><.>ma.ə.lelalxu//<1><.>ma.ə.lelxu//<1><.>ma.ə.lalxu//<1><.>ma.ə.lalxun//<1><.>ma.ə.lelalxu
  gramm: pst_stem,3,sg,m,2.o,pl.o
  paradigm: vb_prefix_perf
 -flex: <0><.>ma.ə.lelan//<1><.>ma.ə.lelan
  gramm: pst_stem,3,sg,m,1.o,pl.o 
  paradigm: vb_prefix_perf
 -flex: <0><.>ma.ə.lalox//<0><.>ma.ə.lalux//<1><.>ma.ə.lalox//<1><.>ma.ə.lalux
  gramm: pst_stem,3,sg,f,2.o,sg.o,m.o
  paradigm: vb_prefix_perf
 -flex: <0><.>ma.ə.lali//<1><.>ma.ə.lali
  gramm: pst_stem,3,sg,f,1.o,sg.o
  paradigm: vb_prefix_perf
 -flex: <0><.>ma.ə.laləx//<0><.>ma.ə.lalax//<1><.>ma.ə.laləx//<1><.>ma.ə.lalax
  gramm: pst_stem,3,sg,f,2.o,sg.o,f.o
  paradigm: vb_prefix_perf
 -flex: <0><.>ma.ə.lalxu//<0><.>ma.ə.lalxun//<0><.>ma.ə.lalalxu//<1><.>ma.ə.lalxu//<1><.>ma.ə.lalxun//<1><.>ma.ə.lalalxu
  gramm: pst_stem,3,sg,f,2.o,pl.o
  paradigm: vb_prefix_perf
 -flex: <0><.>ma.ə.lalan//<1><.>ma.ə.lalan
  gramm: pst_stem,3,sg,f,1.o,pl.o
  paradigm: vb_prefix_perf
 -flex: <3>ma.ə.allox//<3>ma.ə.allux
  gramm: pst_stem,3,pl,2.o,sg.o,m.o
  paradigm: vb_prefix_perf
 -flex: <3>ma.ə.alli
  gramm: pst_stem,3,pl,1.o,sg.o
  paradigm: vb_prefix_perf
 -flex: <3>ma.ə.alləx//<3>ma.ə.allax
  gramm: pst_stem,3,pl,2.o,sg.o,f.o
  paradigm: vb_prefix_perf
 -flex: <3>ma.ə.anxu//<3>ma.ə.anxun
  gramm: pst_stem,3,pl,2.o,pl.o
  paradigm: vb_prefix_perf
 -flex: <3>ma.ə.allan
  gramm: pst_stem,3,pl,1.o,pl.o
  paradigm: vb_prefix_perf
 -flex: <0><.>ma.ə.loxli//<0><.>ma.ə.luxli//<1><.>ma.ə.loxli//<1><.>ma.ə.luxli
  gramm: pst_stem,2,sg,m,1.o,sg.o
  paradigm: vb_prefix_perf
 -flex: <0><.>ma.ə.loxlan//<0><.>ma.ə.luxlan//<1><.>ma.ə.loxlan//<1><.>ma.ə.luxlan
  gramm: pst_stem,2,sg,m,1.o,pl.o
  paradigm: vb_prefix_perf
 -flex: <0><.>ma.ə.ləxli//<0><.>ma.ə.laxli//<1><.>ma.ə.ləxli//<1><.>ma.ə.laxli
  gramm: pst_stem,2,sg,f,1.o,sg.o
  paradigm: vb_prefix_perf
 -flex: <0><.>ma.ə.ləxlan//<0><.>ma.ə.laxlan//<1><.>ma.ə.ləxlan//<1><.>ma.ə.laxlan
  gramm: pst_stem,2,sg,f,1.o,pl.o
  paradigm: vb_prefix_perf
 -flex: <0><.>ma.ə.xulli
  gramm: pst_stem,2,pl,1.o,sg.o
  paradigm: vb_prefix_perf
 -flex: <0><.>ma.ə.xullan
  gramm: pst_stem,2,pl,1.o,pl.o
  paradigm: vb_prefix_perf
 -flex: <0><.>ma.ə.lilox//<0><.>ma.ə.lilux//<1><.>ma.ə.lilox//<1><.>ma.ə.lilux
  gramm: pst_stem,1,sg,2.o,sg.o,m.o
  paradigm: vb_prefix_perf
 -flex: <0><.>ma.ə.liləx//<0><.>ma.ə.lilax//<1><.>ma.ə.liləx//<1><.>ma.ə.lilax
  gramm: pst_stem,1,sg,2.o,sg.o,f.o
  paradigm: vb_prefix_perf
 -flex: <0><.>ma.ə.ləlxu//<0><.>ma.ə.ləlxun//<0><.>ma.ə.lilalxu//<1><.>ma.ə.ləlxu//<1><.>ma.ə.ləlxun//<1><.>ma.ə.lilalxu
  gramm: pst_stem,1,sg,2.o,pl.o
  paradigm: vb_prefix_perf
 -flex: <0><.>ma.ə.lanlox//<0><.>ma.ə.lanlux//<0><.>ma.ə..allox//<0><.>ma.ə.allux//<1><.>ma.ə.lanlox//<1><.>ma.ə.lanlux//<3><.>ma.ə.allox//<3><.>ma.ə.allux
  gramm: pst_stem,1,pl,2.o,sg.o,m.o
  paradigm: vb_prefix_perf
 -flex: <0><.>ma.ə.lanləx//<0><.>ma.ə.alləx//<0><.>ma.ə.lanlax//<1><.>ma.ə.lanləx//<3><.>ma.ə.alləx//<1><.>ma.ə.lanlax
  gramm: pst_stem,1,pl,2.o,sg.o,f.o
  paradigm: vb_prefix_perf
 -flex: <0><.>ma.ə.lanxu//<3><.>ma.ə.anxu//<0><.>ma.ə.lanxun//<0><.>ma.ə.lanlalxu//<1><.>ma.ə.lanxu//<1><.>ma.ə.lanxun//<1><.>ma.ə.lanlalxu
  gramm: pst_stem,1,pl,2.o,pl.o
  paradigm: vb_prefix_perf
  
 # Preterite + dat. suffixes
 -flex: <0><.>ma.ə.lele//<1><.>ma.ə.lele
  gramm: pst_stem,3,sg,m,3sg.m.d
  paradigm: vb_prefix_perf
 -flex: <0><.>ma.ə.lela//<1><.>ma.ə.lela
  gramm: pst_stem,3,sg,m,3sg.f.d
  paradigm: vb_prefix_perf
 -flex: <0><.>ma.ə.lelən//<0><.>ma.ə.lalle//<0><.>ma.ə.lelalle//<1><.>ma.ə.lelən//<1><.>ma.ə.lalle//<1><.>ma.ə.lelalle
  gramm: pst_stem,3,sg,m,3pl.d
  paradigm: vb_prefix_perf
 -flex: <0><.>ma.ə.lale//<1><.>ma.ə.lale
  gramm: pst_stem,3,sg,f,3sg.m.d
  paradigm: vb_prefix_perf
 -flex: <0><.>ma.ə.lala//<1><.>ma.ə.lala
  gramm: pst_stem,3,sg,f,3sg.f.d
  paradigm: vb_prefix_perf
 -flex: <0><.>ma.ə.lalən//<0><.>ma.ə.lalle//<0><.>ma.ə.lalalle//<1><.>ma.ə.lalən//<1><.>ma.ə.lalle//<1><.>ma.ə.lalalle
  gramm: pst_stem,3,sg,f,3pl.d
  paradigm: vb_prefix_perf
 -flex: <3>ma.ə.alle
  gramm: pst_stem,3,pl,3sg.m.d
  paradigm: vb_prefix_perf
 -flex: <3>ma.ə.alla
  gramm: pst_stem,3,pl,3sg.f.d
  paradigm: vb_prefix_perf
 -flex: <3>ma.ə.anne
  gramm: pst_stem,3,pl,3pl.d
  paradigm: vb_prefix_perf
 -flex: <0><.>ma.ə.loxle//<0><.>ma.ə.luxle//<1><.>ma.ə.loxle//<1><.>ma.ə.luxle
  gramm: pst_stem,2,sg,m,3sg.m.d
  paradigm: vb_prefix_perf
 -flex: <0><.>ma.ə.loxlox//<0><.>ma.ə.luxlux//<1><.>ma.ə.loxlox//<1><.>ma.ə.luxlux
  gramm: pst_stem,2,sg,m,2sg.m.d
  paradigm: vb_prefix_perf
 -flex: <0><.>ma.ə.loxla//<0><.>ma.ə.luxla//<1><.>ma.ə.loxla//<1><.>ma.ə.luxla
  gramm: pst_stem,2,sg,m,3sg.f.d
  paradigm: vb_prefix_perf
 -flex: <0><.>ma.ə.loxlən//<0><.>ma.ə.luxxe//<0><.>ma.ə.luxlalle//<1><.>ma.ə.loxlan//<1><.>ma.ə.luxxe//<1><.>ma.ə.luxlalle
  gramm: pst_stem,2,sg,m,3pl.d
  paradigm: vb_prefix_perf
 -flex: <0><.>ma.ə.ləxle//<0><.>ma.ə.laxle//<1><.>ma.ə.ləxle//<1><.>ma.ə.laxle
  gramm: pst_stem,2,sg,f,3sg.m.d
  paradigm: vb_prefix_perf
 -flex: <0><.>ma.ə.ləxla//<0><.>ma.ə.laxla//<1><.>ma.ə.ləxla//<1><.>ma.ə.laxla
  gramm: pst_stem,2,sg,f,3sg.f.d
  paradigm: vb_prefix_perf
 -flex: <0><.>ma.ə.ləxləx//<0><.>ma.ə.laxlax//<1><.>ma.ə.ləxləx//<1><.>ma.ə.laxlax
  gramm: pst_stem,2,sg,f,2sg.f.d
  paradigm: vb_prefix_perf
 -flex: <0><.>ma.ə.ləxlən//<0><.>ma.ə.laxxe//<0><.>ma.ə.laxlalle//<1><.>ma.ə.ləxlən//<1><.>ma.ə.laxxe//<1><.>ma.ə.laxlalle
  gramm: pst_stem,2,sg,f,3pl.d
  paradigm: vb_prefix_perf
 -flex: <0><.>ma.ə.xulle
  gramm: pst_stem,2,pl,3sg.m.d
  paradigm: vb_prefix_perf
 -flex: <0><.>ma.ə.xulla
  gramm: pst_stem,2,pl,3sg.f.d
  paradigm: vb_prefix_perf
 -flex: <0><.>ma.ə.xullən//<0><.>ma.ə.xunne
  gramm: pst_stem,2,pl,3pl.d
  paradigm: vb_prefix_perf
 -flex: <0><.>ma.ə.xunxu//<0><.>ma.ə.xunxun
  gramm: pst_stem,2,pl,2pl.d
  paradigm: vb_prefix_perf
 -flex: <0><.>ma.ə.lile//<1><.>ma.ə.lile
  gramm: pst_stem,1,sg,3sg.m.d
  paradigm: vb_prefix_perf
 -flex: <0><.>ma.ə.lili//<1><.>ma.ə.lili
  gramm: pst_stem,1,sg,1sg.d
  paradigm: vb_prefix_perf
 -flex: <0><.>ma.ə.lila//<1><.>ma.ə.lila
  gramm: pst_stem,1,sg,3sg.f.d
  paradigm: vb_prefix_perf
 -flex: <0><.>ma.ə.lilən//<0><.>ma.ə.ləlle//<0><.>ma.ə.lilalle//<1><.>ma.ə.lilən//<1><.>ma.ə.ləlle
  gramm: pst_stem,1,sg,3pl.d
  paradigm: vb_prefix_perf
 -flex: <0><.>ma.ə.lilan//<1><.>ma.ə.lilan
  gramm: pst_stem,1,sg,1pl.d
  paradigm: vb_prefix_perf
 -flex: <0><.>ma.ə.lanle//<3><.>ma.ə.alle//<1><.>ma.ə.lanle
  gramm: pst_stem,1,pl,3sg.m.d
  paradigm: vb_prefix_perf
 -flex: <0><.>ma.ə.lanla//<3><.>ma.ə.alla//<1><.>ma.ə.lanla
  gramm: pst_stem,1,pl,3sg.f.d
  paradigm: vb_prefix_perf
 -flex: <3><.>ma.ə.anne//<0><.>ma.ə.lanne//<0><.>ma.ə.lanlalle//<1><.>ma.ə.lanne//<1><.>ma.ə.lanlalle
  gramm: pst_stem,1,pl,3pl.d
  paradigm: vb_prefix_perf
 -flex: <3><.>ma.ə.allan//<0><.>ma.ə.lanlan//<1><.>ma.ə.lanlan
  gramm: pst_stem,1,pl,1pl.d
  paradigm: vb_prefix_perf
 

-paradigm: V_I_3l

 # Present
 -flex: <2><.>.o.a.no//<2><.>.u.a.no//<2><.>.ə.a.no
  gramm: prs_stem,1,sg,m
  paradigm: vb_prefix_pres_fut
 -flex: <0><.>.ə..ono//<0><.>.u..ono
  gramm: prs_stem,1,sg,f
  paradigm: vb_prefix_pres_fut
 -flex: <0><.>.ə..at//<0><.>.u..at
  gramm: prs_stem,2,sg
  paradigm: vb_prefix_pres_fut
 -flex: <0><.>.ə..ət//<0><.>.u..ət
  gramm: prs_stem,2,sg,m
  paradigm: vb_prefix_pres_fut
 -flex: <0><.>.o.ə.
  gramm: prs_stem,3,sg,m
  paradigm: vb_prefix_pres_fut
 -flex: <0><.>.ə..o//<0><.>.u..o
  gramm: prs_stem,3,sg,f
  paradigm: vb_prefix_pres_fut
 -flex: <0><.>.ə..ina//<0><.>.u..ina
  gramm: prs_stem,1,pl
  paradigm: vb_prefix_pres_fut
 -flex: <0><.>.ə..utu//<0><.>.u..utu//<0><.>.ə..itu//<0><.>.u..itu
  gramm: prs_stem,2,pl
  paradigm: vb_prefix_pres_fut
 -flex: <0><.>.ə..i//<0><.>.u..i
  gramm: prs_stem,3,pl
  paradigm: vb_prefix_pres_fut
  
# Present + suffixes
 # 1st person sgm bare + suffixes
 -flex: <0><.>.o.a.nolux//<0><.>.o.a.nux//<2><.>.o.a.nolux//<2><.>.o.a.nux//<0><.>.o.a.nolox//<0><.>.o.a.nox//<2><.>.o.a.nolox//<2><.>.o.a.nox//<0><.>.u.a.nolox//<0><.>.u.a.nox//<0><.>.ə.a.nolox//<0><.>.ə.a.nox//<2><.>.u.a.nolox//<2><.>.u.a.nox//<2><.>.ə.a.nolox//<2><.>.ə.a.nox
 gramm: prs_stem,1,sg,m,2.o,sg.o,m.o
 paradigm: vb_prefix_pres_fut
 -flex: <0><.>.o.anolax//<0><.>.o.a.nax//<2><.>.o.a.nolax//<2><.>.o.a.nax//<0><.>.o.a.noləx//<0><.>.o.a.nəx//<2><.>.o.a.noləx//<2><.>.o.a.nəx//<0><.>.u.a.noləx//<0><.>.u.a.nəx//<0><.>.ə.a.noləx//<0><.>.ə.a.nəx//<2><.>.u.a.noləx//<2><.>.u.a.nəx//<2><.>.ə.a.noləx//<2><.>.ə.a.nəx
  gramm: prs_stem,1,sg,m,2.o,sg.o,f.o
  paradigm: vb_prefix_pres_fut
 -flex: <0><.>.o.a.nole//<0><.>.o.a.ne//<2><.>.o.a.nole//<2><.>.o.a.ne//<0><.>.u.a.nole//<0><.>.u.a.ne//<2><.>.u.a.nole//<2><.>.u.a.ne//<0><.>.ə.a.nole//<0><.>.ə.a.ne//<2><.>.ə.a.nole//<2><.>.ə.a.ne
  gramm: prs_stem,1,sg,m,3.o,sg.o,m.o
  paradigm: vb_prefix_pres_fut
 -flex: <0><.>.o.a.nola//<0><.>.o.a.na//<2><.>.o.a.nola//<2><.>.o.a.na//<0><.>.u.a.nola//<0><.>.u.a.na//<2><.>.u.a.nola//<2><.>.u.a.na//<0><.>.ə.a.nola//<0><.>.ə.a.na//<2><.>.ə.a.nola//<2><.>.ə.a.na
  gramm: prs_stem,1,sg,m,3.o,sg.o,f.o
  paradigm: vb_prefix_pres_fut
 -flex: <0><.>.o.a.nanxu//<0><.>.o.a.nuxxu//<2><.>.o.a.nanxu//<2><.>.o.a.nuxxu//<0><.>.u.a.nanxu//<0><.>.u.a.nuxxu//<2><.>.u.a.nanxu//<2><.>.u.a.nuxxu//<0><.>.ə.a.nanxu//<0><.>.ə.a.nuxxu//<2><.>.ə.a.nanxu//<2><.>.ə.a.nuxxu
  gramm: prs_stem,1,sg,m,2.o,pl.o
  paradigm: vb_prefix_pres_fut
 -flex: <0><.>.o.a.nanne//<2><.>.o.a.nanne//<0><.>.u.a.nanne//<2><.>.u.a.nanne//<0><.>.ə.a.nanne//<2><.>.ə.a.nanne//<0><.>.u.a.nolən//<2><.>.u.a.nolən//<0><.>.ə.a.nolən//<2><.>.ə.a.nolən
  gramm: prs_stem,1,sg,m,3.o,pl.o
  paradigm: vb_prefix_pres_fut
 
 # 1st person sgf bare + suffixes
 -flex: <0><.>.ə..allux//<0><.>.ə..allox
  gramm: prs_stem,1,sg,f,2.o,sg.o,m.o
  paradigm: vb_prefix_pres_fut
 -flex: <0><.>.ə.allax//<0><.>.ə..alləx
  gramm: prs_stem,1,sg,f,2.o,sg.o,f.o
  paradigm: vb_prefix_pres_fut
 -flex: <0><.>.ə..alle
  gramm: prs_stem,1,sg,f,3.o,sg.o,m.o
  paradigm: vb_prefix_pres_fut
 -flex: <0><.>.ə..alla
  gramm: prs_stem,1,sg,f,3.o,sg.o,f.o
  paradigm: vb_prefix_pres_fut
 -flex: <0><.>.ə..alxu//<0><.>.ə.axxu
  gramm: prs_stem,1,sg,f,2.o,pl.o
  paradigm: vb_prefix_pres_fut
 -flex: <0><.>.ə..anne
  gramm: prs_stem,1,sg,f,3.o,pl.o
  paradigm: vb_prefix_pres_fut

 # 2nd person bare + suffixes
 -flex: <0><.>.ə..atli
  gramm: prs_stem,2,sg,1.o,sg.o
  paradigm: vb_prefix_pres_fut
 -flex: <0><.>.ə..atle
  gramm: prs_stem,2,sg,3.o,sg.o,m.o
  paradigm: vb_prefix_pres_fut
 -flex: <0><.>.ə..atla
  gramm: prs_stem,2,sg,3.o,sg.o,f.o
  paradigm: vb_prefix_pres_fut
 -flex: <0><.>.ə..atlan
  gramm: prs_stem,2,sg,1.o,pl.o
  paradigm: vb_prefix_pres_fut
 -flex: <0><.>.ə..atte
  gramm: prs_stem,2,sg,3.o,pl.o
  paradigm: vb_prefix_pres_fut
 
 # 2nd person masculin (Midən) bare form + suffixes
 -flex: <0><.>.ə..ətli
  gramm: prs_stem,2,sg,m,1.o,sg.o
  paradigm: vb_prefix_pres_fut
 -flex: <0><.>.ə..ətle
  gramm: prs_stem,2,sg,m,3.o,sg.o,m.o
  paradigm: vb_prefix_pres_fut
 -flex: <0><.>.ə..ətla
  gramm: prs_stem,2,sg,m,3.o,sg.o,f.o
  paradigm: vb_prefix_pres_fut
 -flex: <0><.>.ə..ətlan
  gramm: prs_stem,2,sg,m,1.o,pl.o
  paradigm: vb_prefix_pres_fut
 -flex: <0><.>.ə..ətte
  gramm: prs_stem,2,sg,m,3.o,pl.o
  paradigm: vb_prefix_pres_fut

 # 3rd person sgm bare form + suffixes
 -flex: <0><.>.o.a.lux//<0><.>.u.a.lox//<0><.>.ə.a.lox
  gramm: prs_stem,3,sg,m,2.o,sg.o,m.o
  paradigm: vb_prefix_pres_fut
 -flex: <0><.>.o.a.lax//<0><.>.u.a.ləx//<0><.>.ə.a.ləx
  gramm: prs_stem,3,sg,m,2.o,sg.o,f.o
  paradigm: vb_prefix_pres_fut
 -flex: <0><.>.o.a.le//<0><.>.u.a.le//<0><.>.ə.a.le
  gramm: prs_stem,3,sg,m,3.o,sg.o,m.o
  paradigm: vb_prefix_pres_fut
 -flex: <0><.>.o.a.la//<0><.>.u.a.la//<0><.>.ə.a.la
  gramm: prs_stem,3,sg,m,3.o,sg.o,f.o
  paradigm: vb_prefix_pres_fut
 -flex: <0><.>.o.a.lan//<0><.>.u.a.lan//<0><.>.ə.a.lan
  gramm: prs_stem,3,sg,m,1.o,pl.o
  paradigm: vb_prefix_pres_fut
 -flex: <0><.>.o.a.xu//<0><.>.u.a.xu//<0><.>.ə.a.xu
  gramm: prs_stem,3,sg,m,2.o,pl.o
  paradigm: vb_prefix_pres_fut
 -flex: <3><.>.o.a.e//<3><.>.u.a.e//<3><.>.ə.a.e
  gramm: prs_stem,3,sg,m,3.o,pl.o
  paradigm: vb_prefix_pres_fut
 
 # 3rd person sgf bare + suffixes
 -flex: <0><.>.ə..oli
  gramm: prs_stem,3,sg,f,1.o,sg.o
  paradigm: vb_prefix_pres_fut
 -flex: <0><.>.ə..olux//<0><.>.ə..olox
  gramm: prs_stem,3,sg,f,2.o,sg.o,m.o
  paradigm: vb_prefix_pres_fut
 -flex: <0><.>.ə..olax//<0><.>.ə..oləx
  gramm: prs_stem,3,sg,f,2.o,sg.o,f.o
  paradigm: vb_prefix_pres_fut
 -flex: <0><.>.ə..ole
  gramm: prs_stem,3,sg,f,3.o,sg.o,m.o
  paradigm: vb_prefix_pres_fut
 -flex: <0><.>.ə..ola
  gramm: prs_stem,3,sg,f,3.o,sg.o,f.o
  paradigm: vb_prefix_pres_fut
 -flex: <0><.>.ə..olan
  gramm: prs_stem,3,sg,f,1.o,pl.o
  paradigm: vb_prefix_pres_fut
 -flex: <0><.>.ə..alxu
  gramm: prs_stem,3,sg,f,2.o,pl.o
  paradigm: vb_prefix_pres_fut
 -flex: <0><.>.ə..alle//<0><.>.ə..ulle
  gramm: prs_stem,3,sg,f,3.o,pl.o
  paradigm: vb_prefix_pres_fut
 
 # 1st person pl bare + suffixes
 -flex: <0><.>.ə..inalux//<0><.>.ə..inalox
  gramm: prs_stem,1,pl,2.o,sg.o,m.o
  paradigm: vb_prefix_pres_fut
 -flex: <0><.>.ə..inalax//<0><.>.ə..inaləx
  gramm: prs_stem,1,pl,2.o,sg.o,f.o
  paradigm: vb_prefix_pres_fut
 -flex: <0><.>.ə..inale
  gramm: prs_stem,1,pl,3.o,sg.o,m.o
  paradigm: vb_prefix_pres_fut
 -flex: <0><.>.ə..inala
  gramm: prs_stem,1,pl,3.o,sg.o,f.o
  paradigm: vb_prefix_pres_fut
 -flex: <0><.>.ə..inanxu//<0><.>.ə..inalxu
  gramm: prs_stem,1,pl,2.o,pl.o
  paradigm: vb_prefix_pres_fut
 -flex: <0><.>.ə..inanne
  gramm: prs_stem,1,pl,3.o,pl.o
  paradigm: vb_prefix_pres_fut
 
 # 2nd person pl bare + suffixes
 -flex: <0><.>.ə..utəlli//<0><.>.ə..utli//<0><.>.ə..utuli//<0><.>.ə..itulli
  gramm: prs_stem,2,pl,1.o,sg.o
  paradigm: vb_prefix_pres_fut
 -flex: <0><.>.ə..utəllan//<0><.>.ə..utlan//<0><.>.ə..utulan//<0><.>.ə..itullan
  gramm: prs_stem,2,pl,1.o,pl.o
  paradigm: vb_prefix_pres_fut
 -flex: <0><.>.ə..utəlle//<0><.>.ə..utle//<0><.>.ə..utule//<0><.>.ə..itulle
  gramm: prs_stem,2,pl,3.o,sg.o,m.o
  paradigm: vb_prefix_pres_fut
 -flex: <0><.>.ə..utəlla//<0><.>.ə..utlan//<0><.>.ə..utula//<0><.>.ə..itulla
  gramm: prs_stem,2,pl,3.o,sg.o,f.o
  paradigm: vb_prefix_pres_fut
 -flex: <0><.>.ə..utənne//<0><.>.ə..itunne
  gramm: prs_stem,2,pl,3.o,pl.o
  paradigm: vb_prefix_pres_fut
 
 # 3rd person pl bare + suffixes
 -flex: <0><.>.ə..ili
  gramm: prs_stem,3,pl,1.o,sg.o
  paradigm: vb_prefix_pres_fut
 -flex: <0><.>.ə..ilux//<0><.>.ə..ilox
  gramm: prs_stem,3,pl,2.o,sg.o,m.o
  paradigm: vb_prefix_pres_fut
 -flex: <0><.>.ə..ilax//<0><.>.ə..iləx
  gramm: prs_stem,3,pl,2.o,sg.o,f.o
  paradigm: vb_prefix_pres_fut
 -flex: <0><.>.ə..ile
  gramm: prs_stem,3,pl,3.o,sg.o,m.o
  paradigm: vb_prefix_pres_fut
 -flex: <0><.>.ə..ila
  gramm: prs_stem,3,pl,3.o,sg.o,f.o
  paradigm: vb_prefix_pres_fut
 -flex: <0><.>.ə..ənxu
  gramm: prs_stem,3,pl,2.o,pl.o
  paradigm: vb_prefix_pres_fut
 -flex: <0><.>.ə..ənne
  gramm: prs_stem,3,pl,3.o,pl.o
  paradigm: vb_prefix_pres_fut

 # Intransitive preterite
 -flex: <0><.>.a.ə.
  gramm: pst_stem,3,sg,m
  paradigm: vb_prefix_perf
 -flex: <0><.>.a.i.ət//<0><.>.a.i.at
  gramm: pst_stem,2,sg,m
  paradigm: vb_prefix_perf
 -flex: <0><.>.a.ə.no//<2><.>.a.ə.no
  gramm: pst_stem,1,sg,m
  paradigm: vb_prefix_perf
 -flex: <0><.>.a.i.o
  gramm: pst_stem,3,sg,f
  paradigm: vb_prefix_perf
 -flex: <0><.>.a.i.at//<0><.>.a.i.ət
  gramm: pst_stem,2,sg
  paradigm: vb_prefix_perf
 -flex: <0><.>.a.i.ono
  gramm: pst_stem,1,sg,f
  paradigm: vb_prefix_perf
 -flex: <0><.>.a.i.i
  gramm: pst_stem,3,pl
  paradigm: vb_prefix_perf
 -flex: <0><.>.a.i.utu//<0><.>.a.i.itu
  gramm: pst_stem,2,pl
  paradigm: vb_prefix_perf
 -flex: <0><.>.a.i.ina
  gramm: pst_stem,1,pl
  paradigm: vb_prefix_perf

# Intransitive pluperfect
 -flex: <0>.a.ə.wo//<0>.a.ə.wa
  gramm: plpf,3,sg,m
 -flex: <0>.a.i.atwo//<0>.a.i.atwa
  gramm: plpf,2,sg,m
 -flex: <0>.a.ə.nowo//<0>.a.ə.wayno//<2>.a.ə.nowo
  gramm: plpf,1,sg,m
 -flex: <0>.a.i.owa
  gramm: plpf,3,sg,f
 -flex: <0>.a.i.atwo//<0>.a.i.atwa
  gramm: plpf,2,sg,f
 -flex: <0>.a.i.onowo//<0>.a.i.anwo//<0>.a.i.owayno
  gramm: plpf,1,sg,f
 -flex: <0>.a.i.iwo//<0>.a.i.iwa
  gramm: plpf,3,pl
 -flex: <0>.a.i.ituwo//<0>.a.i.utuwa
  gramm: plpf,2,pl
 -flex: <0>.a.i.inawo//<0>.a.i.iwayna
  gramm: plpf,1,pl
 
# TO ADD: Intransitive preterite with suffixes

# Preterite Transitive
 -flex: <1><.>..ili
  gramm: pst_stem,1,sg
  paradigm: vb_prefix_perf
 -flex: <1><.>..ilux//<1><.>..ilox
  gramm: pst_stem,2,sg,m
  paradigm: vb_prefix_perf
 -flex: <1><.>..ilax//<1><.>..iləx
  gramm: pst_stem,2,sg,f
  paradigm: vb_prefix_perf
 -flex: <1><.>..ile
  gramm: pst_stem,3,sg,m
  paradigm: vb_prefix_perf
 -flex: <1><.>..ila
  gramm: pst_stem,3,sg,f
  paradigm: vb_prefix_perf
 -flex: <1><.>..ilan
  gramm: pst_stem,1,pl
  paradigm: vb_prefix_perf
 -flex: <3><.>..ə.e
  gramm: pst_stem,3,pl
  paradigm: vb_prefix_perf
 -flex: <0><.>..ə.xu
  gramm: pst_stem,2,pl
  paradigm: vb_prefix_perf

 # Preterite Transitive 3fs inner object
 -flex: <0><.>..i.ole
  gramm: pst_stem,3,sg,m,3.o,sg.o,f.o
  paradigm: vb_prefix_perf
 -flex: <0><.>..i.olox//<0><.>..i.olux
  gramm: pst_stem,2,sg,m,3.o,sg.o,f.o
  paradigm: vb_prefix_perf
 -flex: <0><.>..i.ola
  gramm: pst_stem,3,sg,f,3.o,sg.o,f.o
  paradigm: vb_prefix_perf
 -flex: <0><.>..i.olax//<0><.>..i.oləx
  gramm: pst_stem,2,sg,f,3.o,sg.o,f.o
  paradigm: vb_prefix_perf
 -flex: <0><.>..i.oli
  gramm: pst_stem,1,sg,3.o,sg.o,f.o
  paradigm: vb_prefix_perf
 -flex: <0><.>..i.alle//<0><.>..i.ulle
  gramm: pst_stem,3,pl,3.o,sg.o,f.o
  paradigm: vb_prefix_perf
 -flex: <0><.>..i.alxu//<0><.>..i.alxun//<0><.>..i.əlxu//<0><.>..i.əlxun//<0><.>..i.ulxu//<0><.>..i.ulxun//<0><.>.i..ulxu//<0><.>.i..ulxun
  gramm: pst_stem,2,pl,3.o,sg.o,f.o
  paradigm: vb_prefix_perf

 # Preterite Transitive 3pl inner object
 -flex: <0><.>..i.olan
  gramm: pst_stem,1,pl,3.o,sg.o,f.o
  paradigm: vb_prefix_perf
 -flex: <0><.>..i.ile
  gramm: pst_stem,3,sg,m,3.o,pl.o
  paradigm: vb_prefix_perf
 -flex: <0><.>..i.ilox//<0><.>..i.ilux
  gramm: pst_stem,2,sg,m,3.o,pl.o
  paradigm: vb_prefix_perf
 -flex: <0><.>..i.ila
  gramm: pst_stem,3,sg,f,3.o,pl.o
  paradigm: vb_prefix_perf
 -flex: <0><.>..i.ilax//<0><.>..i.iləx
  gramm: pst_stem,2,sg,f,3.o,pl.o
  paradigm: vb_prefix_perf
 -flex: <0><.>..i.ili
  gramm: pst_stem,1,sg,3.o,pl.o
  paradigm: vb_prefix_perf
 -flex: <0><.>..i.ənne
  gramm: pst_stem,3,pl,3.o,pl.o
  paradigm: vb_prefix_perf
 -flex: <0><.>..i.ənxu//<0><.>..i.ənxun
  gramm: pst_stem,2,pl,3.o,pl.o
  paradigm: vb_prefix_perf
 -flex: <0><.>..i.ilan
  gramm: pst_stem,1,pl,3.o,pl.o
  paradigm: vb_prefix_perf
  
 # Preterite + obj/dat. suffixes
  #  1st person sg + suffixes
 -flex: <1><.>..ililux//<1><.>..ililox
  gramm: pst_stem,1,sg,2.o,sg.o,m.o
  paradigm: vb_prefix_perf
 -flex: <1><.>..ililax//<1><.>..ililəx
  gramm: pst_stem,1,sg,2.o,sg.o,f.o
  paradigm: vb_prefix_perf
 -flex: <1><.>..ilile
  gramm: pst_stem,1,sg,3.d,sg.d,m.d
  paradigm: vb_prefix_perf
 -flex: <1><.>..ilila
  gramm: pst_stem,1,sg,3.d,sg.d,f.d
  paradigm: vb_prefix_perf
 -flex: <1><.>..ililxu//<1><.>..iləlxu//<1><.>..ililalxu
  gramm: pst_stem,1,sg,2.o,pl.o
  paradigm: vb_prefix_perf
 -flex: <1><.>..ilille//<1><.>..iləlle//<1><.>..ililalle//<1><.>..ililən
  gramm: pst_stem,1,sg,3.d,pl.d
  paradigm: vb_prefix_perf

 # 2nd person sgm + suffixes
 -flex: <1><.>..iluxli//<1><.>..iloxli
  gramm: pst_stem,2,sg,m,1.o,sg.o
  paradigm: vb_prefix_perf
 -flex: <1><.>..iluxle//<1><.>..iloxle
  gramm: pst_stem,2,sg,m,3.d,sg.d,m.d
  paradigm: vb_prefix_perf
 -flex: <1><.>..iluxla//<1><.>..iloxla
  gramm: pst_stem,2,sg,m,3.d,sg.d,f.d
  paradigm: vb_prefix_perf
 -flex: <1><.>..iluxlan//<2><.>..iloxlan
  gramm: pst_stem,2,sg,m,1.o,pl.o
  paradigm: vb_prefix_perf
 -flex: <1><.>..iluxxe//<1><.>..iloxxe//<1><.>..iluxlalle//<1><.>..iloxlən
  gramm: pst_stem,2,sg,m,3.d,pl.d
  paradigm: vb_prefix_perf

 # 2nd person sgf + suffixes
 -flex: <1><.>..ilaxli//<1><.>..iləxli
  gramm: pst_stem,2,sg,f,1.o,sg.o
  paradigm: vb_prefix_perf
 -flex: <1><.>..ilaxle//<1><.>..iləxle
  gramm: pst_stem,2,sg,f,3.d,sg.d,m.d
  paradigm: vb_prefix_perf
 -flex: <1><.>..ilaxla//<1><.>..iləxla
  gramm: pst_stem,2,sg,f,3.d,sg.d,f.d
  paradigm: vb_prefix_perf
 -flex: <1><.>..ilaxlan//<1><.>..iləxlan
  gramm: pst_stem,2,sg,f,1.o,pl.o
  paradigm: vb_prefix_perf
 -flex: <1><.>..ilaxxe//<1><.>..iləxxe//<1><.>..ilaxlalle//<1><.>..iləxlən
  gramm: pst_stem,2,sg,f,3.d,pl.d
  paradigm: vb_prefix_perf

 # 3rd person sgm + suffixes
 -flex: <1><.>..ileli
  gramm: pst_stem,3,sg,m,1.o,sg.o
  paradigm: vb_prefix_perf
 -flex: <1><.>..ilelux//<1><.>..ilelox
  gramm: pst_stem,3,sg,m,2.o,sg.o,m.o
  paradigm: vb_prefix_perf
 -flex: <1><.>..ilelax//<1><.>..ileləx
  gramm: pst_stem,3,sg,m,2.o,sg.o,f.o
  paradigm: vb_prefix_perf
 -flex: <1><.>..ilele
  gramm: pst_stem,3,sg,m,3.d,sg.d,m.d
  paradigm: vb_prefix_perf
 -flex: <1><.>..ilela
  gramm: pst_stem,3,sg,m,3.d,sg.d,f.d
  paradigm: vb_prefix_perf
 -flex: <1><.>..ilelan
  gramm: pst_stem,3,sg,m,1.o,pl.o
  paradigm: vb_prefix_perf
 -flex: <1><.>..ilalxu
  gramm: pst_stem,3,sg,m,2.o,pl.o
  paradigm: vb_prefix_perf
 -flex: <1><.>..ilalle
  gramm: pst_stem,3,sg,m,3.d,pl.d
  paradigm: vb_prefix_perf

 # 3rd person sgf + suffixes
 -flex: <1><.>..ilali
  gramm: pst_stem,3,sg,f,1.o,sg.o
  paradigm: vb_prefix_perf
 -flex: <1><.>..ilalux//<1><.>..ilalox
  gramm: pst_stem,3,sg,f,2.o,sg.o,m.o
  paradigm: vb_prefix_perf
 -flex: <1><.>..ilalax//<1><.>..ilaləx
  gramm: pst_stem,3,sg,f,2.o,sg.o,f.o
  paradigm: vb_prefix_perf
 -flex: <1><.>..ilale
  gramm: pst_stem,3,sg,f,3.d,sg.d,m.d
  paradigm: vb_prefix_perf
 -flex: <1><.>..ilala
  gramm: pst_stem,3,sg,f,3.d,sg.d,f.d
  paradigm: vb_prefix_perf
 -flex: <1><.>..ilalan
  gramm: pst_stem,3,sg,f,1.o,pl.o
  paradigm: vb_prefix_perf
 -flex: <1><.>..ilalxu
  gramm: pst_stem,3,sg,f,2.o,pl.o
  paradigm: vb_prefix_perf
 -flex: <1><.>..ilalle
  gramm: pst_stem,3,sg,f,3.d,pl.d
  paradigm: vb_prefix_perf

 # 1st person pl + suffixes
 -flex: <1><.>..ilanlux//<1><.>..ilanlox//<1><.>..ilallux//<1><.>..ilallox
  gramm: pst_stem,1,pl,2.o,sg.o,m.o
  paradigm: vb_prefix_perf
 -flex: <1><.>..ilanlax//<1><.>..ilanləx//<1><.>..ilallax//<1><.>..ilalləx
  gramm: pst_stem,1,pl,2.o,sg.o,f.o
  paradigm: vb_prefix_perf
 -flex: <1><.>..ilanle//<1><.>..ilalle
  gramm: pst_stem,1,pl,3.d,sg.d,m.d
  paradigm: vb_prefix_perf
 -flex: <1><.>..ilanla//<1><.>..ilalla
  gramm: pst_stem,1,pl,3.d,sg.d,f.d
  paradigm: vb_prefix_perf
 -flex: <1><.>..ilanxu
  gramm: pst_stem,1,pl,2.o,pl.o
  paradigm: vb_prefix_perf
 -flex: <1><.>..ilanne//<1><.>..ilanlən
  gramm: pst_stem,1,pl,3.d,pl.d
  paradigm: vb_prefix_perf

 # 2nd person pl + suffixes

 # 2nd person pl + suffixes
 -flex: <0><.>..ə.xulli
  gramm: pst_stem,2,pl,1.o,sg.o
  paradigm: vb_prefix_perf
 -flex: <0><.>..ə.xulle
  gramm: pst_stem,2,pl,3.d,sg.d,m.d
  paradigm: vb_prefix_perf
 -flex: <0><.>..ə.xulla
  gramm: pst_stem,2,pl,3.d,sg.d,f.d
  paradigm: vb_prefix_perf
 -flex: <0><.>..ə.xullan
  gramm: pst_stem,2,pl,1.o,pl.o
  paradigm: vb_prefix_perf
 -flex: <0><.>..ə.xunxu
  gramm: pst_stem,2,pl,2.o,pl.o
  paradigm: vb_prefix_perf
 -flex: <0><.>..ə.xunne//<0><.>..ə.xulən
  gramm: pst_stem,2,pl,3.d,pl.d
  paradigm: vb_prefix_perf
 
# 3rd person pl + suffixes
 -flex: <3><.>..ə.alli
  gramm: pst_stem,3,pl,1.o,sg.o
  paradigm: vb_prefix_perf
 -flex: <3><.>..ə.allux//<3><.>..ə.allox
  gramm: pst_stem,3,pl,2.o,sg.o,m.o
  paradigm: vb_prefix_perf
 -flex: <3><.>..ə.allax//<3><.>..ə.alləx
  gramm: pst_stem,3,pl,2.o,sg.o,f.o
  paradigm: vb_prefix_perf
 -flex: <3><.>..ə.alle
  gramm: pst_stem,3,pl,3.d,sg.d,m.d
  paradigm: vb_prefix_perf
 -flex: <3><.>..ə.alla
  gramm: pst_stem,3,pl,3.d,sg.d,f.d
  paradigm: vb_prefix_perf
 -flex: <3><.>..ə.allan
  gramm: pst_stem,3,pl,1.o,pl.o
  paradigm: vb_prefix_perf
 -flex: <3><.>..ə.alxu
  gramm: pst_stem,3,pl,2.o,pl.o
  paradigm: vb_prefix_perf
 -flex: <3><.>..ə.anne
  gramm: pst_stem,3,pl,3.d,pl.d
  paradigm: vb_prefix_perf


# Imperative
 -flex: <0>..a.
  gramm: imv,sg
 -flex: <0>..a.u
  gramm: imv,pl

# Imperative + obj./dat. suffixes
 -flex: <0>..a.e
  gramm: imv,sg,3.o,sg.o,m.o
 -flex: <0>..a.a
  gramm: imv,sg,3.o,sg.o,f.o
 -flex: <0>..a.ən//<0>..a.ene
  gramm: imv,sg,3.o,pl.o
 -flex: <0>..a.li
  gramm: imv,sg,1.o,sg.o
 -flex: <0>..a.an
  gramm: imv,sg,1.o,pl.o
 -flex: <0>..a.ulle//<0>..a.əlle
  gramm: imv,pl,3.o,sg.o,m.o
 -flex: <0>..a.ulla//<0>..a.əlla
  gramm: imv,pl,3.o,sg.o,f.o
 -flex: <0>..a.unne//<0>..a.ne
  gramm: imv,pl,3.o,pl.o
 -flex: <0>..a.ulli//<0>..a.əlli
  gramm: imv,pl,1.o,sg.o
 -flex: <0>..a.ullan//<0>..a.əllan
  gramm: imv,pl,1.o,pl.o

# Imperfect
 -flex: <0>.o.a.wayno//<0>.u.a.nowo//<0>.ə.a.nowo//<2>.u.a.nowo//<2>.ə.a.nowo
  gramm: ipf,1,sg,m
 -flex: <0>.ə..atwa//<0>.ə.atwo
  gramm: ipf,2,sg
 -flex: <0>.ə..ətwa
  gramm: ipf,2,sg
 -flex: <0>.o.a.wa//<0>.o.a.wo
  gramm: ipf,3,sg,m
 -flex: <0>.ə..owa
  gramm: ipf,3,sg,f
 -flex: <0>.ə..utuwa//<0>.ə..ituwo//<0>.ə..utwa
  gramm: ipf,2,pl
 -flex: <0>.ə..iwa//<0>.ə..iwo
  gramm: ipf,3,pl

# Imperfect with suffixes
 # 1st person sgm + suffixes
 -flex: <0>.o.a.waynolux//<0>.u.a.nowolox//<0>.ə.a.nowolox//<2>.u.a.nowolox//<2>.ə.a.nowolox
  gramm: ipf,1,sg,m,2.o,sg.o,m.o
 -flex: <0>.o.a.waynolax//<0>.u.a.nowoləx//<0>.ə.a.nowoləx//<2>.u.a.nowoləx//<2>.ə.a.nowoləx
  gramm: ipf,1,sg,m,2.o,sg.o,f.o
 -flex: <0>.o.a.waynole//<0>.u.a.nowole//<0>.ə.a.nowole//<2>.u.a.nowole//<2>.ə.a.nowole
  gramm: ipf,1,sg,m,3.o,sg.o,m.o
 -flex: <0>.o.a.waynola//<0>.u.a.nowola//<0>.ə.a.nowola//<2>.u.a.nowola//<2>.ə.a.nowola
  gramm: ipf,1,sg,m,3.o,sg.o,f.o
 -flex: <0>.o.a.waynolan//<0>.u.anowolan//<0>.ə.a.nowolan//<2>.u.anowolan//<2>.ə.a.nowolan
  gramm: ipf,1,sg,m,1.o,pl.o
 -flex: <0>.o.a.waynanxu//<0>.u.a.nowolxu//<0>.ə.a.nowolxu//<2>.u.a.nowolxu//<2>.ə.a.nowolxu
  gramm: ipf,1,sg,m,2.o,pl.o
 -flex: <0>.o.a.waynanne//<0>.u.a.waynanne//<0>.ə.a.waynanne//<0>.u.a.nowulle//<0>.u.a.nowolən//<0>.ə.a.nowulle//<0>.ə.a.nowolən//<2>.u.a.nowulle//<2>.u.a.nowolən//<2>.ə.a.nowulle//<2>.ə.a.nowolən
  gramm: ipf,1,sg,m,3.o,pl.o

# 2nd person with suffixes

 -flex: <1>.ə..atwayli//<1>.ə..atwoli
  gramm: ipf,2,sg,1.o,sg.o
 -flex: <1>.ə..atwayle//<1>.ə..atwole
  gramm: ipf,2,sg,3.o,sg.o,m.o
 -flex: <1>.ə..atwayla//<1>.ə..atwola
  gramm: ipf,2,sg,3.o,sg.o,f.o
 -flex: <1>.ə..atwaylan//<1>.ə..atwolan
  gramm: ipf,2,sg,1.o,pl.o
 -flex: <1>.ə..atwalxu//<1>.ə..atwolxu
  gramm: ipf,2,sg,2.o,pl.o
 -flex: <1>.ə..atwalle//<1>.ə..atwolən//<1>.ə..atwulle
  gramm: ipf,2,sg,3.o,pl.o

 # 2nd person sgm (Midən) + suffixes
 -flex: <1>.ə..ətwayli
  gramm: ipf,2,sg,m,1.o,sg.o
 -flex: <1>.ə..ətwayle
  gramm: ipf,2,sg,m,3.o,sg.o,m.o
 -flex: <1>.ə..ətwayla
  gramm: ipfs,2,sg,m,3.o,sg.o,f.o
 -flex: <1>.ə..ətwaylan
  gramm: ipf,2,sg,m,3.o,sg.o,f.o
 -flex: <1>.ə..ətwalxu
  gramm: ipf,2,sg,m,2.o,pl.o
 -flex: <1>.ə..ətwalle
  gramm: ipf,2,sg,m,3.o,pl.o
 
 # 3rd person sgm + suffixes
 -flex: <0>.o.a.wayli//<0>.u.a.woli//<0>.ə.a.woli
  gramm: ipf,3,sg,m,1.o,sg.o
 -flex: <0>.o.a.waylux//<0>.u.a.wolox//<0>.ə.a.wolox
  gramm: ipf,3,sg,m,2.o,sg.o,m.o
 -flex: <0>.o.a.waylax//<0>.u.a.woləx//<0>.ə.a.woləx
  gramm: ipf,3,sg,m,2.o,sg.o,f.o
 -flex: <0>.o.a.wayle//<0>.u.a.wole//<0>.ə.a.wole
  gramm: ipf,3,sg,m,3.o,sg.o,m.o
 -flex: <0>.o.a.wayla//<0>.u.a.wola//<0>.ə.awola
  gramm: ipf,3,sg,m,3.o,sg.o,f.o
 -flex: <0>.o.a.waylan//<0>.u.a.wolan//<0>.ə.a.wolan
  gramm: ipf,3,sg,m,1.o,pl.o
 -flex: <0>.o.a.walxu
  gramm: ipf,3,sg,m,2.o,pl.o
 -flex: <0>.o.a.walle
  gramm: ipf,3,sg,m,3.o,pl.o

 #3sgf
 -flex: <0><.>.ə..owale//<0><.>.u..owale//<0><.>.ə..owayle//<0><.>.u..owayle
  gramm: ipf,3,sg,f,3.o,sg.o,m.o
  paradigm: vb_prefix_pres_fut
 -flex: <0><.>.ə..owala//<0><.>.u..owala//<0><.>.ə..owayla//<0><.>.u..owayla
  gramm: ipf,3,sg,f,3.o,sg.o,f.o
  paradigm: vb_prefix_pres_fut
 -flex: <0><.>.ə..owalox//<0><.>.u..owalox//<0><.>.ə..owaylux//<0><.>.u..owaylux
  gramm: ipf,3,sg,f,2.o,sg.o,m.o
  paradigm: vb_prefix_pres_fut
 -flex: <0><.>.ə..owaləx//<0><.>.u..owaləx//<0><.>.ə..owaylax//<0><.>.u..owaylax
  gramm: ipf,3,sg,f,2.o,sg.o,f.o
  paradigm: vb_prefix_pres_fut
 -flex: <0><.>.ə..owali//<0><.>.u..owali//<0><.>.ə..owayli//<0><.>.u..owayli
  gramm: ipf,3,sg,f,1.o,sg.o
  paradigm: vb_prefix_pres_fut
 -flex: <0><.>.ə..owalən//<0><.>.u..owalən//<0><.>.ə..owalle//<0><.>.u..owalle
  gramm: ipf,3,sg,f,3.o,pl.o
  paradigm: vb_prefix_pres_fut
 -flex: <0><.>.ə..owalxu//<0><.>.u..owalxu//<0><.>.ə..owalxun//<0><.>.u..owalxun
  gramm: ipf,3,sg,f,2.o,pl.o
  paradigm: vb_prefix_pres_fut
 -flex: <0><.>.ə..owalan//<0><.>.u..owalan//<0><.>.ə..owaylan//<0><.>.u..owaylan
  gramm: ipf,3,sg,f,1.o,pl.o  
  paradigm: vb_prefix_pres_fut
  
 -flex: <0><.>.u..inawole//<0><.>.ə..inawole//<0><.>.u..iwaynale//<0><.>.ə..iwaynale
  gramm: ipf,1,pl,3.o,sg.o,m.o
  paradigm: vb_prefix_pres_fut
 -flex: <0><.>.u..inawola//<0><.>.ə..inawola//<0><.>.u..iwaynala//<0><.>.ə..iwaynala
  gramm: ipf,1,pl,3.o,sg.o,f.o
  paradigm: vb_prefix_pres_fut
 -flex: <0><.>.u..inawolox//<0><.>.ə..inawolox//<0><.>.u..iwaynalux//<0><.>.ə..iwaynalux
  gramm: ipf,1,pl,2.o,sg.o,m.o
  paradigm: vb_prefix_pres_fut
 -flex: <0><.>.u..inawoləx//<0><.>.ə..inawoləx//<0><.>.u..iwaynalax//<0><.>.ə..iwaynalax
  gramm: ipf,1,pl,2.o,sg.o,f.o
  paradigm: vb_prefix_pres_fut
 -flex: <0><.>.u..inawolən//<0><.>.ə..inawolən//<0><.>.u..inawulle//<0><.>.ə..inawulle//<0><.>.u..iwaynanne//<0><.>.ə..iwaynanne
  gramm: ipf,1,pl,3.o,pl.o
  paradigm: vb_prefix_pres_fut
 -flex: <0><.>.u..inawolxu//<0><.>.ə..inawolxu//<0><.>.u..iwaynanxu//<0><.>.ə..iwaynanxu//<0><.>.u..iwaynanxun//<0><.>.ə..iwaynanxun
  gramm: ipf,1,pl,2.o,pl.o
  paradigm: vb_prefix_pres_fut
 -flex: <0><.>.u..inawolan//<0><.>.ə..inawolan//<0><.>.u..iwaynalan//<0><.>.ə..iwaynalan
  gramm: ipf,1,pl,1.o,pl.o
  paradigm: vb_prefix_pres_fut
  
 -flex: <0><.>.ə..ituwole//<0><.>.u..ituwole//<0><.>.ə..utuwayle//<0><.>.u..utuwayle
  gramm: ipf,2,pl,3.o,sg.o,m.o
  paradigm: vb_prefix_pres_fut
 -flex: <0><.>.ə..ituwola//<0><.>.u..ituwola//<0><.>.ə..utuwayla//<0><.>.u..utuwayla
  gramm: ipf,2,pl,3.o,sg.o,f.o
  paradigm: vb_prefix_pres_fut
 -flex: <0><.>.ə..ituwoli//<0><.>.u..ituwoli//<0><.>.ə..utuwayli//<0><.>.u..utuwayli
  gramm: ipf,2,pl,1.o,sg.o
  paradigm: vb_prefix_pres_fut
 -flex: <0><.>.ə..ituwolən//<0><.>.u..ituwolən//<0><.>.ə..utuwanne//<0><.>.u..utuwanne//<0><.>.ə..utunwanne//<0><.>.u..utunwanne
  gramm: ipf,2,pl,3.o,pl.o
  paradigm: vb_prefix_pres_fut
 -flex: <0><.>.ə..ituwolxu//<0><.>.u..ituwolxu//<0><.>.ə..utuwanxu//<0><.>.u..utuwanxu//<0><.>.ə..utuwanxun//<0><.>.u..utuwanxun//<0><.>.ə..utunwanxu//<0><.>.u..utunwanxu//<0><.>.ə..utunwanxun//<0><.>.u..utunwanxun
  gramm: ipf,2,pl,2.o,pl.o
  paradigm: vb_prefix_pres_fut
 -flex: <0><.>.ə..ituwolan//<0><.>.u..ituwolan//<0><.>.ə..utuwaylan//<0><.>.u..utuwaylan//<0><.>.ə..utunwaylan//<0><.>.u..utunwaylan
  gramm: ipf,2,pl,1.o,pl.o  
  paradigm: vb_prefix_pres_fut

 -flex: <0><.>.ə..iwole//<0><.>.u..iwole//<0><.>.ə..iwayle//<0><.>.u..iwayle
  gramm: ipf,3,pl,3.o,sg.o,m.o
  paradigm: vb_prefix_pres_fut
 -flex: <0><.>.ə..iwola//<0><.>.u..iwola//<0><.>.ə..iwayla//<0><.>.u..iwayla
  gramm: ipf,3,pl,3.o,sg.o,f.o
  paradigm: vb_prefix_pres_fut
 -flex: <0><.>.ə..iwolox//<0><.>.u..iwolox//<0><.>.ə..iwaylux//<0><.>.u..iwaylux
  gramm: ipf,3,pl,2.o,sg.o,m.o
  paradigm: vb_prefix_pres_fut
 -flex: <0><.>.ə..iwoləx//<0><.>.u..iwoləx//<0><.>.ə..iwaylax//<0><.>.u..iwaylax
  gramm: ipf,3,pl,2.o,sg.o,f.o
  paradigm: vb_prefix_pres_fut
 -flex: <0><.>.ə..iwoli//<0><.>.u..iwoli//<0><.>.ə..iwayli//<0><.>.u..iwayli
  gramm: ipf,3,pl,1.o,sg.o
  paradigm: vb_prefix_pres_fut
 -flex: <0><.>.ə..iwolən//<0><.>.u..iwolən//<0><.>.ə..iwunne//<0><.>.u..iwunne//<0><.>.ə..iwanne//<0><.>.u..iwanne
  gramm: ipf,3,pl,3.o,pl.o
  paradigm: vb_prefix_pres_fut
 -flex: <0><.>.ə..iwolxu//<0><.>.u..iwolxu//<0><.>.ə..iwanxu//<0><.>.u..iwanxu//<0><.>.ə..iwanxun//<0><.>.u..iwanxun
  gramm: ipf,3,pl,2.o,pl.o
  paradigm: vb_prefix_pres_fut
 -flex: <0><.>.ə..iwolan//<0><.>.u..iwolan//<0><.>.ə..iwaylan//<0><.>.u..iwaylan
  gramm: ipf,3,pl,1.o,pl.o  
  paradigm: vb_prefix_pres_fut

# Pluperfect
 -flex: <0>..ə.wole//<0>..ə.wayle
  gramm: plpf,3,sg,m,3.o,sg.o,m.o
 -flex: <0>..ə.wolox//<0>..ə.wolux//<0>..ə.waylox//<0>..ə.waylux
  gramm: plpf,2,sg,m,3.o,sg.o,m.o
 -flex: <0>..ə.wola//<0>..ə.wayla
  gramm: plpf,3,sg,f,3.o,sg.o,m.o
 -flex: <0>..ə.wolax//<0>..ə.woləx//<0>..ə.waylax//<0>..ə.wayləx
  gramm: plpf,2,sg,f,3.o,sg.o,m.o
 -flex: <0>..ə.woli//<0>..ə.wayli
  gramm: plpf,1,sg,3.o,sg.o,m.o
 -flex: <0>..ə.wulle//<0>..ə.wolən//<0>..ə.walle
  gramm: plpf,3,pl,3.o,sg.o,m.o
 -flex: <0>..ə.wolxu//<0>..ə.walxu//<0>..ə.walxun
  gramm: plpf,2,pl,3.o,sg.o,m.o
 -flex: <0>..ə.wolan//<0>..ə.waylan
  gramm: plpf,1,pl,3.o,sg.o,m.o
 -flex: <0>..i.owale//<0>..i.owayle
  gramm: plpf,3,sg,m,3.o,sg.o,f.o
 -flex: <0>..i.owalox//<0>..i.owalux//<0>..i.owaylox//<0>..i.owaylux
  gramm: plpf,2,sg,m,3.o,sg.o,f.o
 -flex: <0>..i.owala//<0>..i.owayla
  gramm: plpf,3,sg,f,3.o,sg.o,f.o
 -flex: <0>..i.owalax//<0>..i.owaləx//<0>..i.owaylax//<0>..i.owayləx
  gramm: plpf,2,sg,f,3.o,sg.o,f.o
 -flex: <0>..i.owali//<0>..i.owayli
  gramm: plpf,1,sg,3.o,sg.o,f.o
 -flex: <0>..i.owalle//<0>..i.owalən
  gramm: plpf,3,pl,3.o,sg.o,f.o
 -flex: <0>..i.owalxu//<0>..i.owalxun
  gramm: plpf,2,pl,3.o,sg.o,f.o
 -flex: <0>..i.owalan//<0>..i.owaylan
  gramm: plpf,1,pl,3.o,sg.o,f.o
 -flex: <0>..i.iwole//<0>..i.iwayle
  gramm: plpf,3,sg,m,3.o,pl.o
 -flex: <0>..i.iwolox//<0>..i.iwolux//<0>..i.iwaylox//<0>..i.iwaylux
  gramm: plpf,2,sg,m,3.o,pl.o
 -flex: <0>..i.iwola//<0>..i.iwayla
  gramm: plpf,3,sg,f,3.o,pl.o
 -flex: <0>..i.iwolax//<0>..i.iwoləx//<0>..i.iwaylax//<0>..i.iwayləx
  gramm: plpf,2,sg,f,3.o,pl.o
 -flex: <0>..i.iwoli//<0>..i.iwayli
  gramm: plpf,1,sg,3.o,pl.o
 -flex: <0>..i.iwunne//<0>..i.ənwanne
  gramm: plpf,3,pl,3.o,pl.o
 -flex: <0>..i.iwulxu//<0>..i.ənwanxu//<0>..i.ənwanxun
  gramm: plpf,2,pl,3.o,pl.o
 -flex: <0>..i.iwolan//<0>..i.iwaylan
  gramm: plpf,1,pl,3.o,pl.o
 
-paradigm: V_Ip_3l

 # Preterite
 -flex: <0><.>..i.
  gramm: pass,pst_stem,3,sg,m
  paradigm: vb_prefix_perf
 -flex: <0><.>..i.o
  gramm: pass,pst_stem,3,sg,f
  paradigm: vb_prefix_perf
 -flex: <0><.>..i.ət
  gramm: pass,pst_stem,2,sg
  paradigm: vb_prefix_perf
 -flex: <0><.>..i.ət
  gramm: pass,pst_stem,2,sg,m
  paradigm: vb_prefix_perf
 -flex: <0><.>..i.at
  gramm: pass,pst_stem,2,sg,f
  paradigm: vb_prefix_perf
 -flex: <0><.>..ə.no
  gramm: pass,pst_stem,1,sg,m
  paradigm: vb_prefix_perf
 -flex: <0><.>..i.ono
  gramm: pass,pst_stem,1,sg,f
  paradigm: vb_prefix_perf
 -flex: <0><.>..i.i
  gramm: pass,pst_stem,3,pl
  paradigm: vb_prefix_perf
 -flex: <0><.>..i.itu//<0><.>..i.utu
  gramm: pass,pst_stem,2,pl
  paradigm: vb_prefix_perf
 -flex: <0><.>..i.ina
  gramm: pass,pst_stem,1,pl
  paradigm: vb_prefix_perf
  
 # Pluperfect
 -flex: <0>..ə.wo//<0>..ə.wa
  gramm: pass,plpf,3,sg,m
 -flex: <0>..i.owa
  gramm: pass,plpf,3,sg,f
 -flex: <0>..i.atwo//<0>..i.atwa
  gramm: pass,plpf,2,sg
 -flex: <0>..ə.nowo//<0>..ə.wayno
  gramm: pass,plpf,1,sg,m
 -flex: <0>..i.onowo//<0>..i.owayno
  gramm: pass,plpf,1,sg,f
 -flex: <0>..i.iwo//<0>..i.iwa
  gramm: pass,plpf,3,pl
 -flex: <0>..i.ituwo//<0>..i.utuwa
  gramm: pass,plpf,2,pl
 -flex: <0>..i.inawo//<0>..i.iwayna
  gramm: pass,plpf,1,pl
  
 # Present
 -flex: <0><.>mə..ə.
  gramm: pass,prs_stem,3,sg,m
  paradigm: vb_prefix_pres_fut
 -flex: <0><.>mə..o.o
  gramm: pass,prs_stem,3,sg,f
  paradigm: vb_prefix_pres_fut
 -flex: <0><.>mə..o.ət
  gramm: pass,prs_stem,2,sg
  paradigm: vb_prefix_pres_fut
 -flex: <0><.>mə..o.ət
  gramm: pass,prs_stem,2,sg,m
  paradigm: vb_prefix_pres_fut
 -flex: <0><.>mə..o.at
  gramm: pass,prs_stem,2,sg,f
  paradigm: vb_prefix_pres_fut
 -flex: <0><.>mə..a.no//<0><.>mə..ə.no
  gramm: pass,prs_stem,1,sg,m
  paradigm: vb_prefix_pres_fut
 -flex: <0><.>mə..ə.ono//<0><.>mə..o.ono
  gramm: pass,prs_stem,1,sg,f
  paradigm: vb_prefix_pres_fut
 -flex: <0><.>mə..o.i
  gramm: pass,prs_stem,3,pl
  paradigm: vb_prefix_pres_fut
 -flex: <0><.>mə..ə.itu//<0><.>mə..o.utu//<0><.>mə..o.itu
  gramm: pass,prs_stem,2,pl
  paradigm: vb_prefix_pres_fut
 -flex: <0><.>mə..ə.ina//<0><.>mə..o.ina
  gramm: pass,prs_stem,1,pl
  paradigm: vb_prefix_pres_fut

  # Imperfect
 -flex: <0>mə..a.wa//<0>mə..a.wo
  gramm: pass,ipf,3,sg,m
 -flex: <0>mə..o.owa//<0>mə..ə.owa
  gramm: pass,ipf,3,sg,f
 -flex: <0>mə..o.iwa//<0>mə..ə.iwo
  gramm: pass,ipf,3,pl
 -flex: <0>mə..o.atwa
  gramm: pass,ipf,2,sg,m
 -flex: <0>mə..o.atwa
  gramm: pass,ipf,2,sg,f
 -flex: <0>mə..ə.ətwo
  gramm: pass,ipf,2,sg,m
 -flex: <0>mə..ə.ətwo
  gramm: pass,ipf,2,sg,f
 -flex: <0>mə..o.utuwa//<0>mə..o.utwa//<0>mə..ə.ituwo
  gramm: pass,ipf,2,pl
 -flex: <0>mə..a.wayno//<0>mə..a.nowo
  gramm: pass,ipf,1,sg,m
 -flex: <0>mə..o.owayno//<0>mə..ə.anwo
  gramm: pass,ipf,1,sg,f
 -flex: <0>mə..o.iwayna//<0>mə..ə.inawo
  gramm: pass,ipf,1,pl

  # Imperative 
 -flex: <0>mə..ə.//<0>mə..a.
  gramm: pass,imv,sg
 -flex: <0>mə..e.u//<0>mə..a.u
  gramm: pass,imv,pl  

  # Passive participle
 -flex: <0>..i.o
  gramm: pass,pt,sg,m
 -flex: <0>..ə.to
  gramm: pass,pt,sg,f
 -flex: <0>..i.e
  gramm: pass,pt,pl 


-paradigm: V_II_3l

# Presence
 -flex: <0><.>m.a.ə.
  gramm: prs_stem,3,sg,m
  paradigm: vb_prefix_pres_fut
 -flex: <0><.>m.a..ət//<0><.>m.a..at
  gramm: prs_stem,2,sg,m
  paradigm: vb_prefix_pres_fut
 -flex: <0><.>m.a.a.no
  gramm: prs_stem,1,sg,m
  paradigm: vb_prefix_pres_fut
 -flex: <0><.>m.a..o
  gramm: prs_stem,3,sg,f
  paradigm: vb_prefix_pres_fut
 -flex: <0><.>m.a..ət//<0><.>m.a..at
  gramm: prs_stem,2,sg,f
  paradigm: vb_prefix_pres_fut
 -flex: <0><.>m.a..ono
  gramm: prs_stem,1,sg,f
  paradigm: vb_prefix_pres_fut
 -flex: <0><.>m.a..i
  gramm: prs_stem,3,pl
  paradigm: vb_prefix_pres_fut
 -flex: <0><.>m.a..itu//<0><.>m.a..utu
  gramm: prs_stem,2,pl
  paradigm: vb_prefix_pres_fut
 -flex: <0><.>m.a..ina
  gramm: prs_stem,1,pl
  paradigm: vb_prefix_pres_fut

 # Present + obj./dat. suffixes
  # 3sgm
 -flex: <1><.>m.a.eli
  gramm: prs_stem,3,sg,m,1.o,sg.o
  paradigm: vb_prefix_pres_fut
 -flex: <1><.>m.a.elux//<1><.>m.a.elox
  gramm: prs_stem,3,sg,m,2.o,sg.o,m.o
  paradigm: vb_prefix_pres_fut
 -flex: <1><.>m.a.elax//<1><.>m.a.eləx
  gramm: prs_stem,3,sg,m,2.o,sg.o,f.o
  paradigm: vb_prefix_pres_fut
 -flex: <1><.>m.a.ele
  gramm: prs_stem,3,sg,m,3.o,sg.o,m.o
  paradigm: vb_prefix_pres_fut
 -flex: <1><.>m.a.ela
  gramm: prs_stem,3,sg,m,3.o,sg.o,f.o
  paradigm: vb_prefix_pres_fut
 -flex: <1><.>m.a.alxu
  gramm: prs_stem,3,sg,m,2.o,pl.o
  paradigm: vb_prefix_pres_fut
 -flex: <1><.>m.a.alle
  gramm: prs_stem,3,sg,m,3.o,pl.o
  paradigm: vb_prefix_pres_fut

 # 2sg + suffixes
 -flex: <0><.>m.a..ətle//<0><.>m.a..atle
  gramm: prs_stem,2,sg,m,3.o,sg.o,m.o
  paradigm: vb_prefix_pres_fut
 -flex: <0><.>m.a..ətla//<0><.>m.a..atla
  gramm: prs_stem,2,sg,m,3.o,sg.o,f.o
  paradigm: vb_prefix_pres_fut
 -flex: <0><.>m.a..ətlux//<0><.>m.a..atlox//<0><.>m.a..atlux
  gramm: prs_stem,2,sg,m,2.o,sg.o,m.o
  paradigm: vb_prefix_pres_fut
 -flex: <0><.>m.a..ətli//<0><.>m.a..atli
  gramm: prs_stem,2,sg,m,1.o,sg.o
  paradigm: vb_prefix_pres_fut
 -flex: <0><.>m.a..ətte//<0><.>m.a..atte
  gramm: prs_stem,2,sg,m,3.o,pl.o
  paradigm: vb_prefix_pres_fut
 -flex: <0><.>m.a..ətxu//<0><.>m.a..ətxun//<0><.>m.a..atxu//<0><.>m.a..atxun
  gramm: prs_stem,2,sg,m,2.o,pl.o
  paradigm: vb_prefix_pres_fut
 -flex: <0><.>m.a..ətlan//<0><.>m.a..atlan
  gramm: prs_stem,2,sg,m,1.o,pl.o  
  paradigm: vb_prefix_pres_fut

 # 1sgm + suffixes
 -flex: <0><.>m.a.a.nole//<0><.>m.a.a.ne//<2><.>m.a.a.nole//<2><.>m.a.a.ne
  gramm: prs_stem,1,sg,m,3.o,sg.o,m.o
  paradigm: vb_prefix_pres_fut
 -flex: <0><.>m.a.a.nola//m.a.a.na//<2><.>m.a.a.nola//<2><.>m.a.a.na
  gramm: prs_stem,1,sg,m,3.o,sg.o,f.o
  paradigm: vb_prefix_pres_fut
 -flex: <0><.>m.a.a.nolox//<0><.>m.a.a.nox//<2><.>m.a.a.nolux//<2><.>m.a.a.nux
  gramm: prs_stem,1,sg,m,2.o,sg.o,m.o
  paradigm: vb_prefix_pres_fut
 -flex: <0><.>m.a.a.noləx//<0><.>m.a.a.nəx//<2><.>m.a.a.nolax//<2><.>m.a.a.nax
  gramm: prs_stem,1,sg,m,2.o,sg.o,f.o
  paradigm: vb_prefix_pres_fut
 -flex: <0><.>m.a.a.noli//<0><.>m.a.a.ni//<2><.>m.a.a.noli//<2><.>m.a.a.ni
  gramm: prs_stem,1,sg,m,1.o,sg.o
  paradigm: vb_prefix_pres_fut
 -flex: <0><.>m.a.a.nolən//<0><.>m.a.a.nulle//<0><.>m.a.a.nən//<0><.>m.a.a.nanne//<0><.>m.a.a.nənne//<0><.>m.a.a.nalle//<2><.>m.a.a.nolən//<2><.>m.a.a.nulle//<2><.>m.a.a.nən//<2><.>m.a.a.nanne//<2><.>m.a.a.nənne//<2><.>m.a.a.nalle
  gramm: prs_stem,1,sg,m,3.o,pl.o
  paradigm: vb_prefix_pres_fut
 -flex: <0><.>m.a.a.nulxu//<0><.>m.a.a.nanxu//<0><.>m.a.a.nalxu//<0><.>m.a.a.nuxxu//<2><.>m.a.a.nulxu//<2><.>m.a.a.nanxu//<2><.>m.a.a.nalxu//<2><.>m.a.a.nuxxu
  gramm: prs_stem,1,sg,m,2.o,pl.o
  paradigm: vb_prefix_pres_fut

 # 3sgf suffixes
 -flex: <0><.>m.a..ole
  gramm: prs_stem,3,sg,f,3.o,sg.o,m.o
  paradigm: vb_prefix_pres_fut
 -flex: <0><.>m.a..ola
  gramm: prs_stem,3,sg,f,2.o,sg.o,m.o
  paradigm: vb_prefix_pres_fut
 -flex: <0><.>m.a..olox//<0><.>m.a..olux
  gramm: prs_stem,3,sg,f,2.o,sg.o,m.o
  paradigm: vb_prefix_pres_fut
 -flex: <0><.>m.a..oləx//<0><.>m.a..olax
  gramm: prs_stem,3,sg,f,2.o,sg.o,f.o
  paradigm: vb_prefix_pres_fut
 -flex: <0><.>m.a..oli
  gramm: prs_stem,3,sg,f,1.o,sg.o
  paradigm: vb_prefix_pres_fut
 -flex: <0><.>m.a..olən//<0><.>m.a..alle//<0><.>m.a..ulle//<0><.>m.a..əlle
  gramm: prs_stem,3,sg,f,3.o,pl.o
  paradigm: vb_prefix_pres_fut
 -flex: <0><.>m.a..ulxu//<0><.>m.a..ulxun//<0><.>m.a..alxu//<0><.>m.a..alxun
  gramm: prs_stem,3,sg,f,2.o,pl.o
  paradigm: vb_prefix_pres_fut
 -flex: <0><.>m.a..olan
  gramm: prs_stem,3,sg,f,1.o,pl.o  
  paradigm: vb_prefix_pres_fut

 # 2sgf + suffixes
 -flex: <0><.>m.a..atle
  gramm: prs_stem,2,sg,f,3.o,sg.o,m.o
  paradigm: vb_prefix_pres_fut
 -flex: <0><.>m.a..atla
  gramm: prs_stem,2,sg,f,3.o,sg.o,f.o
  paradigm: vb_prefix_pres_fut
 -flex: <0><.>m.a..atləx//<0><.>m.a..atlax
  gramm: prs_stem,2,sg,f,2.o,sg.o,f.o
  paradigm: vb_prefix_pres_fut
 -flex: <0><.>m.a..atli
  gramm: prs_stem,2,sg,f,1.o,sg.o
  paradigm: vb_prefix_pres_fut
 -flex: <0><.>m.a..atte
  gramm: prs_stem,2,sg,f,3.o,pl.o
  paradigm: vb_prefix_pres_fut
 -flex: <0><.>m.a..atxu//<0><.>m.a..atxun
  gramm: prs_stem,2,sg,f,2.o,pl.o
  paradigm: vb_prefix_pres_fut
 -flex: <0><.>m.a..atlan
  gramm: prs_stem,2,sg,f,1.o,pl.o  
  paradigm: vb_prefix_pres_fut

 # 1sgf + suffixes
 -flex: <0><.>m.a..onole//<0><.><0><.>m.a..alle
  gramm: prs_stem,1,sg,f,3.o,sg.o,m.o
  paradigm: vb_prefix_pres_fut
 -flex: <0><.>m.a..onola//<0><.><0><.>m.a..alla
  gramm: prs_stem,1,sg,f,3.o,sg.o,f.o
  paradigm: vb_prefix_pres_fut
 -flex: <0><.>m.a..onolox//<0><.><0><.>m.a..allox//<0><.>m.a..onolux//<0><.>m.a..allux
  gramm: prs_stem,1,sg,f,2.o,sg.o,m.o
  paradigm: vb_prefix_pres_fut
 -flex: <0><.>m.a..onoləx//<0><.><0><.>m.a..alləx//<0><.>m.a..onolax//<0><.>m.a..allax
  gramm: prs_stem,1,sg,f,2.o,sg.o,f.o
  paradigm: vb_prefix_pres_fut
 -flex: <0><.>m.a..onoli//<0><.><0><.>m.a..alli
  gramm: prs_stem,1,sg,f,1.o,sg.o
  paradigm: vb_prefix_pres_fut
 -flex: <0><.>m.a..onolən//<0><.><0><.>m.a..anne
  gramm: prs_stem,1,sg,f,3.o,pl.o
  paradigm: vb_prefix_pres_fut
 -flex: <0><.>m.a..onolxu//<0><.><0><.>m.a..anxu//<0><.>m.a..axxu
  gramm: prs_stem,1,sg,f,2.o,pl.o
  paradigm: vb_prefix_pres_fut
 -flex: <0><.>m.a..onolan//<0><.><0><.>m.a..allan
  gramm: prs_stem,1,sg,f,1.o,pl.o  
  paradigm: vb_prefix_pres_fut

 # 3pl + suffixes
 -flex: <0><.>m.a..ile
  gramm: prs_stem,3,pl,3.o,sg.o,m.o
  paradigm: vb_prefix_pres_fut
 -flex: <0><.>m.a..ila
  gramm: prs_stem,3,pl,3.o,sg.o,f.o
  paradigm: vb_prefix_pres_fut
 -flex: <0><.>m.a..ilox//<0><.>m.a..ilux
  gramm: prs_stem,3,pl,2.o,sg.o,m.o
  paradigm: vb_prefix_pres_fut
 -flex: <0><.>m.a..iləx//<0><.>m.a..ilax
  gramm: prs_stem,3,pl,2.o,sg.o,f.o
  paradigm: vb_prefix_pres_fut
 -flex: <0><.>m.a..ili
  gramm: prs_stem,3,pl,1.o,sg.o
  paradigm: vb_prefix_pres_fut
 -flex: <0><.>m.a..ənne
  gramm: prs_stem,3,pl,3.o,pl.o
  paradigm: vb_prefix_pres_fut
 -flex: <0><.>m.a..ənxu//<0><.>m.a..ənxun//<0><.>m.a..əxxu
  gramm: prs_stem,3,pl,2.o,pl.o
  paradigm: vb_prefix_pres_fut
 -flex: <0><.>m.a..ilan
  gramm: prs_stem,3,pl,1.o,pl.o  
  paradigm: vb_prefix_pres_fut

 # 2nd pl + suffixes
 -flex: <0><.>m.a..itulle//<0><.>m.a..utəlle//<0><.>m.a..utulle//<0><.>m.a..utle
  gramm: prs_stem,2,pl,3.o,sg.o,m.o
  paradigm: vb_prefix_pres_fut
 -flex: <0><.>m.a..itulla//<0><.>m.a..utəlla//<0><.>m.a..utulla//<0><.>m.a..utla
  gramm: prs_stem,2,pl,3.o,sg.o,f.o
  paradigm: vb_prefix_pres_fut
 -flex: <0><.>m.a..itulli//<0><.>m.a..utəlli//<0><.>m.a..utulli//<0><.>m.a..utli
  gramm: prs_stem,2,pl,1.o,sg.o
  paradigm: vb_prefix_pres_fut
 -flex: <0><.>m.a..itunne//<0><.>m.a..utənne//<0><.>m.a..utunne//<0><.>m.a..utne
  gramm: prs_stem,2,pl,3.o,pl.o
  paradigm: vb_prefix_pres_fut
 -flex: <0><.>m.a..itunxu//<0><.>m.a..utunxu//<0><.>m.a..ituxxu//<0><.>m.a..utxu
  gramm: prs_stem,2,pl,2.o,pl.o
  paradigm: vb_prefix_pres_fut
 -flex: <0><.>m.a..itullan//<0><.>m.a..utəllan//<0><.>m.a..utullan//<0><.>m.a..utlan
  gramm: prs_stem,2,pl,1.o,pl.o  
  paradigm: vb_prefix_pres_fut

 # 1pl + suffixes
 -flex: <0><.>m.a..inale
  gramm: prs_stem,1,pl,3.o,sg.o,m.o
  paradigm: vb_prefix_pres_fut
 -flex: <0><.>m.a..inala
  gramm: prs_stem,1,pl,3.o,sg.o,f.o
  paradigm: vb_prefix_pres_fut
 -flex: <0><.>m.a..inalox//<0><.>m.a..inalux
  gramm: prs_stem,1,pl,2.o,sg.o,m.o
  paradigm: vb_prefix_pres_fut
 -flex: <0><.>m.a..inaləx//<0><.>m.a..inalax
  gramm: prs_stem,1,pl,2.o,sg.o,f.o
  paradigm: vb_prefix_pres_fut
 -flex: <0><.>m.a..inalən//<0><.>m.a..inalle//<0><.>m.a..inanne
  gramm: prs_stem,1,pl,3.o,pl.o
  paradigm: vb_prefix_pres_fut
 -flex: <0><.>m.a..inalxu//<0><.>m.a..inalxun//<0><.>m.a..inanxu//<0><.>m.a..inaxxu
  gramm: prs_stem,1,pl,2.o,pl.o
  paradigm: vb_prefix_pres_fut
 -flex: <0><.>m.a..inalan
  gramm: prs_stem,1,pl,1.o,pl.o
  paradigm: vb_prefix_pres_fut

# Imperfect
 -flex: <0>m.a.a.wo//<0>m.a.a.wa
  gramm: ipf,3,sg,m
 -flex: <0>m.a..owa//<0>m.a..owa//<0>m.a..owa
  gramm: ipf,3,sg,f
 -flex: <0>m.a..atwo//<0>m.a..atwa
  gramm: ipf,2,sg
 -flex: <0>m.a..atwa//<0>m.a..atwa
  gramm: ipf,2,sg,f
 -flex: <0>m.a..ətwa//<0>m.a..ətwa
  gramm: ipf,2,sg,m
 -flex: <0>m.a.a.nowo//<0>m.a.a.wayno//<2>m.a.a.nowo
  gramm: ipf,1,sg,m
 -flex: <0>m.a..onowo//<0>m.a..anwo//<0>m.a..owayno
  gramm: ipf,1,sg,f
 -flex: <0>m.a..iwo//<0>m.a..iwa
  gramm: ipf,3,pl
 -flex: <0>m.a..ituwo//<0>m.a..utuwa//<0>m.a..utwa//<0>m.a..ituwa
  gramm: ipf,2,pl
 -flex: <0>m.a..inawo//<0>m.a..iwayna
  gramm: ipf,1,pl
  
# Imperfect + obj./dat. suffixes
 -flex: <1>m.a.ewole//<1>m.a.ewayle//<0>m.a.a.wayle//<0>m.a.a.wole
  gramm: ipf,3,sg,m,3.o,sg.o,m.o
 -flex: <1>m.a.ewola//<1>m.a.ewayla//<0>m.a.a.wayla//<0>m.a.a.wola
  gramm: ipf,3,sg,m,3.o,sg.o,f.o
 -flex: <1>m.a.ewolox//<1>m.a.ewaylux//<0>m.a.a.waylux//<0>m.a.a.wolox
  gramm: ipf,3,sg,m,2.o,sg.o,m.o
 -flex: <1>m.a.ewoləx//<1>m.a.ewaylax//<0>m.a.a.waylax//<0>m.a.a.woləx
  gramm: ipf,3,sg,m,2.o,sg.o,f.o
 -flex: <1>m.a.ewoli//<1>m.a.ewayli//<0>m.a.a.wayli//<0>m.a.a.woli
  gramm: ipf,3,sg,m,1.o,sg.o
 -flex: <1>m.a.ewalle//<1>m.a.ewulle//<1>m.a.ewolən//<0>m.a.a.walle//<0>m.a.a.wulle//<0>m.a.a.wolən
  gramm: ipf,3,sg,m,3.o,pl.o
 -flex: <0>m.a.a.wolxu//<0>m.a.a.walxu//<1>m.a.ewalxu//<1>m.a.ewolxu
  gramm: ipf,3,sg,m,2.o,pl.o
 -flex: <0>m.a.a.wolan//<0>m.a.a.waylan//<1>m.a.ewolan//<1>m.a.ewaylan
  gramm: ipf,3,sg,m,1.o,pl.o 

 # 3sgf
 -flex: <0>m.a..owale//<0>m.a..owayle
  gramm: ipf,3,sg,f,3.o,sg.o,m.o
 -flex: <0>m.a..owala//<0>m.a..owayla
  gramm: ipf,3,sg,f,3.o,sg.o,f.o
 -flex: <0>m.a..owalox//<0>m.a..owaylux
  gramm: ipf,3,sg,f,2.o,sg.o,m.o
 -flex: <0>m.a..owaləx//<0>m.a..owaylax
  gramm: ipf,3,sg,f,2.o,sg.o,f.o
 -flex: <0>m.a..owali//<0>m.a..owayli
  gramm: ipf,3,sg,f,1.o,sg.o
 -flex: <0>m.a..owalən//<0>m.a..owalle//<0>m.a..owulle
  gramm: ipf,3,sg,f,3.o,pl.o
 -flex: <0>m.a..owalxu//<0>m.a..owalxu//<0>m.a..owulxu
  gramm: ipf,3,sg,f,2.o,pl.o
 -flex: <0>m.a..owalan//<0>m.a..owaylan//<0>m.a..owaylan
  gramm: ipf,3,sg,f,1.o,pl.o  

 # 2sg
 -flex: <0>m.a..atwole//<0>m.a..atwayle
  gramm: ipf,2,sg,3.o,sg.o,m.o
 -flex: <0>m.a..atwola//<0>m.a..atwayla
  gramm: ipf,2,sg,3.o,sg.o,f.o
 -flex: <0>m.a..atwolox//<0>m.a..atwaylux
  gramm: ipf,2,sg,2.o,sg.o,m.o
 -flex: <0>m.a..atwoləx//<0>m.a..atwaylax
  gramm: ipf,2,sg,2.o,sg.o,f.o
 -flex: <0>m.a..atwoli//<0>m.a..atwayli
  gramm: ipf,2,sg,1.o,sg.o
 -flex: <0>m.a..atwolən//<0>m.a..atwulle//<0>m.a..atwalle
  gramm: ipf,2,sg,3.o,pl.o
 -flex: <0>m.a..atwolxu//<0>m.a..atwalxu//<0>ma..ə.atwulxu
  gramm: ipf,2,sg,2.o,pl.o
 -flex: <0>m.a..atwolan//<0>m.a..atwaylan
  gramm: ipf,2,sg,1.o,pl.o  
 -flex: <0>m.a..atwayle
  gramm: ipf,2,sg,f,3.o,sg.o,m.o
 -flex: <0>m.a..atwayla
  gramm: ipf,2,sg,f,3.o,sg.o,f.o
 -flex: <0>m.a..atwaylax
  gramm: ipf,2,sg,f,2.o,sg.o,f.o
 -flex: <0>m.a..atwayli//<0>m.a..atwayli
  gramm: ipf,2,sg,f,1.o,sg.o
 -flex: <0>m.a..atwalle
  gramm: ipf,2,sg,f,3.o,pl.o
 -flex: <0>m.a..atwalxu
  gramm: ipf,2,sg,f,2.o,pl.o
 -flex: <0>m.a..atwaylan
  gramm: ipf,2,sg,f,1.o,pl.o  
 -flex: <0>m.a..ətwayle
  gramm: ipf,2,sg,m,3.o,sg.o,m.o
 -flex: <0>m.a..ətwayla
  gramm: ipf,2,sg,m,3.o,sg.o,f.o
 -flex: <0>m.a..ətwaylux
  gramm: ipf,2,sg,m,2.o,sg.o,m.o
 -flex: <0>m.a..ətwayli
  gramm: ipf,2,sg,m,1.o,sg.o
 -flex: <0>m.a..ətwalle
  gramm: ipf,2,sg,m,3.o,pl.o
 -flex: <0>m.a..ətwalxu
  gramm: ipf,2,sg,m,2.o,pl.o
 -flex: <0>m.a..ətwaylan
  gramm: ipf,2,sg,m,1.o,pl.o  

 # 1sgm
 -flex: <0>m.a.a.nowole//<2>m.a.a.nowole//<0>m.a.a.waynole
  gramm: ipf,1,sg,m,3.o,sg.o,m.o
 -flex: <0>m.a.a.nowola/<2>m.a.a.nowola//<0>m.a.a.waynola
  gramm: ipf,1,sg,m,3.o,sg.o,f.o
 -flex: <0>m.a.a.nowolox//<2>m.a.a.nowolox//<0>m.a.a.waynolux
  gramm: ipf,1,sg,m,2.o,sg.o,m.o
 -flex: <0>m.a.a.nowoləx//<2>m.a.a.nowoləx//<0>m.a.a.waynolax
  gramm: ipf,1,sg,m,2.o,sg.o,f.o
 -flex: <0>m.a.a.nowoli//<2>m.a.a.nowoli//<0>m.a.a.waynoli
  gramm: ipf,1,sg,m,1.o,sg.o
 -flex: <0>m.a.a.nowolən//<0>m.a.a.nowulle//<2>m.a.a.nowolən//<2>m.a.a.nowulle//<0>m.a.a.waynanne
  gramm: ipf,1,sg,m,3.o,pl.o
 -flex: <0>m.a.a.nowolxu//<0>m.a.a.waynanxu//<0>m.a.a.nowulxu//<2>m.a.a.nowolxu//<2>m.a.a.nowulxu
  gramm: ipf,1,sg,m,2.o,pl.o
 -flex: <0>m.a.a.nowolan//<0>m.a.a.waynolan//<2>m.a.a.nowolan
  gramm: ipf,1,sg,m,1.o,pl.o  

 #1sgf
 -flex: <0>m.a..onowole//<0>m.a..anwole//<0>m.a..owaynole//<0>m.a..owaynole
  gramm: ipf,1,sg,f,3.o,sg.o,m.o
 -flex: <0>m.a..onowola//<0>m.a..anwola//<0>m.a..owaynola//<0>m.a..owaynola
  gramm: ipf,1,sg,f,3.o,sg.o,f.o
 -flex: <0>m.a..onowolox//<0>m.a..anwolox//<0>m.a..owaynolux//<0>m.a..owaynolux
  gramm: ipf,1,sg,f,2.o,sg.o,m.o
 -flex: <0>m.a..onowoli//<0>m.a..anwoli//<0>m.a..owaynoli//<0>m.a..owaynoli
  gramm: ipf,1,sg,f,1.o,sg.o
 -flex: <0>m.a..onowolən//<0>m.a..anwolən//<0>m.a..anwulle//<0>m.a..owaynanne//<0>m.a..owaynanne
  gramm: ipf,1,sg,f,3.o,pl.o
 -flex: <0>m.a..onowolxu//<0>m.a..anwolxu//<0>m.a..owaynanxu//<0>m.a..owaynanxu
  gramm: ipf,1,sg,f,2.o,pl.o
 -flex: <0>m.a..onowolan//<0>m.a..anwolan//<0>m.a..owaynolan//<0>m.a..owaynolan
  gramm: ipf,1,sg,f,1.o,pl.o  

 # 3pl
 -flex: <0>m.a..iwole//<0>m.a..iwayle
  gramm: ipf,3,pl,3.o,sg.o,m.o
 -flex: <0>m.a..iwola//<0>m.a..iwayla
  gramm: ipf,3,pl,3.o,sg.o,f.o
 -flex: <0>m.a..iwolox//<0>m.a..iwaylux
  gramm: ipf,3,pl,2.o,sg.o,m.o
 -flex: <0>m.a..iwoləx//<0>m.a..iwaylax
  gramm: ipf,3,pl,2.o,sg.o,f.o
 -flex: <0>m.a..iwoli//<0>m.a..iwayli
  gramm: ipf,3,pl,1.o,sg.o
 -flex: <0>m.a..iwolən//<0>m.a..iwunne//<0>m.a..iwanne//<0>m.a..ənwanne
  gramm: ipf,3,pl,3.o,pl.o
 -flex: <0>m.a..iwolxu//<0>m.a..iwulxu//<0>m.a..iwanxu//<0>m.a..ənwanxu
  gramm: ipf,3,pl,2.o,pl.o
 -flex: <0>m.a..iwolan//<0>m.a..iwaylan
  gramm: ipf,3,pl,1.o,pl.o  

 # 2pl
 -flex: <0>m.a..ituwole//<0>m.a..utuwayle//<0>m.a..utwayle//<0>m.a..ituwayle
  gramm: ipf,2,pl,3.o,sg.o,m.o
 -flex: <0>m.a..ituwola//<0>m.a..utuwayla//<0>m.a..tuwayla//<0>m.a..ituwayla
  gramm: ipf,2,pl,3.o,sg.o,f.o
 -flex: <0>m.a..ituwoli//<0>m.a..utuwayli//<0>m.a..utwayli//<0>m.a..ituwayli
  gramm: ipf,2,pl,1.o,sg.o
 -flex: <0>m.a..ituwolən//<0>m.a..utuwanne//<0>m.a..utwanne//<0>m.a..ituwanne
  gramm: ipf,2,pl,3.o,pl.o
 -flex: <0>m.a..ituwolxu//<0>m.a..utuwanxu//<0>m.a..utwanxu//<0>ma.ə..ituwanxu
  gramm: ipf,2,pl,2.o,pl.o
 -flex: <0>m.a..ituwolan//<0>m.a..utuwaylan//<0>m.a..utwaylan//<0>ma.a..ituwaylan
  gramm: ipf,2,pl,1.o,pl.o  

 # 1pl
 -flex: <0>m.a..inawole//<0>m.a..iwaynale
  gramm: ipf,1,pl,3.o,sg.o,m.o
 -flex: <0>m.a..inawola//<0>m.a..iwaynala
  gramm: ipf,1,pl,3.o,sg.o,f.o
 -flex: <0>m.a..inawolox//<0>m.a..iwaynalux
  gramm: ipf,1,pl,2.o,sg.o,m.o
 -flex: <0>m.a..inawoləx//<0>m.a..iwaynalax
  gramm: ipf,1,pl,2.o,sg.o,f.o
 -flex: <0>m.a..inawoli//<0>m.a..iwaynali
  gramm: ipf,1,pl,1.o,sg.o
 -flex: <0>m.a..inawolən//<0>m.a..inawulle//<0>m.a..iwaynanne
  gramm: ipf,1,pl,3.o,pl.o
 -flex: <0>m.a..inawolxu//<0>m.a..iwaynanxu//<0>m.a..inawulle
  gramm: ipf,1,pl,2.o,pl.o
 -flex: <0>m.a..inawolan//<0>m.a..iwaynalan
  gramm: ipf,1,pl,1.o,pl.o 
 
# Preterite Transitive

 -flex: <1><.>m.a.eli
  gramm: pst_stem,1,sg
  paradigm: vb_prefix_perf
 -flex: <1><.>m.a.elux//<1><.>m.a.elox
  gramm: pst_stem,2,sg,m
  paradigm: vb_prefix_perf
 -flex: <1><.>m.a.elax//<1><.>m.a.eləx
  gramm: pst_stem,2,sg,f
  paradigm: vb_prefix_perf
 -flex: <1><.>m.a.ele
  gramm: pst_stem,3,sg,m
  paradigm: vb_prefix_perf
 -flex: <1><.>m.a.ela
  gramm: pst_stem,3,sg,f
  paradigm: vb_prefix_perf
 -flex: <0><.>m.a.a.xu
  gramm: pst_stem,2,pl
  paradigm: vb_prefix_perf
 -flex: <0><.>m.a.a.le
  gramm: pst_stem,3,pl
  paradigm: vb_prefix_perf
 -flex: <1><.>m.a.elan
  gramm: pst_stem,1,pl
  paradigm: vb_prefix_perf
 
# Preterite Transitive 3fs inner object
 -flex: m.a..ole
  gramm: pst_stem,3,sg,m,3.o,sg.o,f.o
  paradigm: vb_prefix_perf
 -flex: m.a..olox//m.a..olux
  gramm: pst_stem,2,sg,m,3.o,sg.o,f.o
  paradigm: vb_prefix_perf
 -flex: m.a..ola
  gramm: pst_stem,3,sg,f,3.o,sg.o,f.o
  paradigm: vb_prefix_perf
 -flex: m.a..oləx//m.a..olax
  gramm: pst_stem,2,sg,f,3.o,sg.o,f.o
  paradigm: vb_prefix_perf
 -flex: m.a..oli
  gramm: pst_stem,1,sg,3.o,sg.o,f.o
  paradigm: vb_prefix_perf
 -flex: m.a..olən//m.a..ulle//m.a..alle
  gramm: pst_stem,3,pl,3.o,sg.o,f.o
  paradigm: vb_prefix_perf
 -flex: m.a..ulxu//m.a..alxu
  gramm: pst_stem,2,pl,3.o,sg.o,f.o
  paradigm: vb_prefix_perf
 -flex: m.a..olan
  gramm: pst_stem,1,pl,3.o,sg.o,f.o
  paradigm: vb_prefix_perf

# Preterite Transitive inner object 3pl
 -flex: m.a..ile
  gramm: pst_stem,3,sg,m,3.o,pl.o
  paradigm: vb_prefix_perf
 -flex: m.a..ilox//m.a..ilux
  gramm: pst_stem,2,sg,m,3.o,pl.o
  paradigm: vb_prefix_perf
 -flex: m.a..ila
  gramm: pst_stem,3,sg,f,3.o,pl.o
  paradigm: vb_prefix_perf
 -flex: m.a..iləx//m.a..ilax
  gramm: pst_stem,2,sg,f,3.o,pl.o
  paradigm: vb_prefix_perf
 -flex: m.a..ili
  gramm: pst_stem,1,sg,3.o,pl.o
  paradigm: vb_prefix_perf
 -flex: m.a..ənne
  gramm: pst_stem,3,pl,3.o,pl.o
  paradigm: vb_prefix_perf
 -flex: m.a..ənxu
  gramm: pst_stem,2,pl,3.o,pl.o
  paradigm: vb_prefix_perf
 -flex: m.a..ilan
  gramm: pst_stem,1,pl,3.o,pl.o
  paradigm: vb_prefix_perf
 
 # Preterite + obj/dat. suffixes
  #  1st person sg + suffixes
 -flex: <1><.>m.a.elilux//<1><.>m.a.elilox
  gramm: pst_stem,1,sg,2.o,sg.o,m.o
  paradigm: vb_prefix_perf
 -flex: <1><.>m.a.elilax//<1><.>m.a.eliləx
  gramm: pst_stem,1,sg,2.o,sg.o,f.o
  paradigm: vb_prefix_perf
 -flex: <1><.>m.a.elile
  gramm: pst_stem,1,sg,3.d,sg.d,m.d
  paradigm: vb_prefix_perf
 -flex: <1><.>m.a.elila
  gramm: pst_stem,1,sg,3.d,sg.d,f.d
  paradigm: vb_prefix_perf
 -flex: <1><.>m.a.elilxu//<1><.>m.a.eləlxu//<1><.>m.a.elilalxu
  gramm: pst_stem,1,sg,2.o,pl.o
  paradigm: vb_prefix_perf
 -flex: <1><.>m.a.elille//<1><.>m.a.eləlle//<1><.>m.a.elilalle//<1><.>m.a.elilən
  gramm: pst_stem,1,sg,3.d,pl.d
  paradigm: vb_prefix_perf

 # 2nd person sgm + suffixes
 -flex: <1><.>m.a.eluxli//<1><.>m.a.eloxli
  gramm: pst_stem,2,sg,m,1.o,sg.o
  paradigm: vb_prefix_perf
 -flex: <1><.>m.a.eluxle//<1><.>m.a.eloxle
  gramm: pst_stem,2,sg,m,3.d,sg.d,m.d
  paradigm: vb_prefix_perf
 -flex: <1><.>m.a.eluxla//<1><.>m.a.eloxla
  gramm: pst_stem,2,sg,m,3.d,sg.d,f.d
  paradigm: vb_prefix_perf
 -flex: <1><.>m.a.eluxlan//<2><.>m.a.eloxlan
  gramm: pst_stem,2,sg,m,1.o,pl.o
  paradigm: vb_prefix_perf
 -flex: <1><.>m.a.eluxxe//<1><.>m.a.eloxxe//<1><.>m.a.eluxlalle//<1><.>m.a.eloxlən
  gramm: pst_stem,2,sg,m,3.d,pl.d
  paradigm: vb_prefix_perf

 # 2nd person sgf + suffixes
 -flex: <1><.>m.a.elaxli//<1><.>m.a.eləxli
  gramm: pst_stem,2,sg,f,1.o,sg.o
  paradigm: vb_prefix_perf
 -flex: <1><.>m.a.elaxle//<1><.>m.a.eləxle
  gramm: pst_stem,2,sg,f,3.d,sg.d,m.d
  paradigm: vb_prefix_perf
 -flex: <1><.>m.a.elaxla//<1><.>m.a.eləxla
  gramm: pst_stem,2,sg,f,3.d,sg.d,f.d
  paradigm: vb_prefix_perf
 -flex: <1><.>m.a.elaxlan//<1><.>m.a.eləxlan
  gramm: pst_stem,2,sg,f,1.o,pl.o
  paradigm: vb_prefix_perf
 -flex: <1><.>m.a.elaxxe//<1><.>m.a.eləxxe//<1><.>m.a.elaxlalle//<1><.>m.a.eləxlən
  gramm: pst_stem,2,sg,f,3.d,pl.d
  paradigm: vb_prefix_perf

 # 3rd person sgm + suffixes
 -flex: <1><.>m.a.eleli
  gramm: pst_stem,3,sg,m,1.o,sg.o
  paradigm: vb_prefix_perf
 -flex: <1><.>m.a.elelux//<1><.>m.a.elelox
  gramm: pst_stem,3,sg,m,2.o,sg.o,m.o
  paradigm: vb_prefix_perf
 -flex: <1><.>m.a.elelax//<1><.>m.a.eleləx
  gramm: pst_stem,3,sg,m,2.o,sg.o,f.o
  paradigm: vb_prefix_perf
 -flex: <1><.>m.a.elele
  gramm: pst_stem,3,sg,m,3.d,sg.d,m.d
  paradigm: vb_prefix_perf
 -flex: <1><.>m.a.elela
  gramm: pst_stem,3,sg,m,3.d,sg.d,f.d
  paradigm: vb_prefix_perf
 -flex: <1><.>m.a.elelan
  gramm: pst_stem,3,sg,m,1.o,pl.o
  paradigm: vb_prefix_perf
 -flex: <1><.>m.a.elalxu
  gramm: pst_stem,3,sg,m,2.o,pl.o
  paradigm: vb_prefix_perf
 -flex: <1><.>m.a.elalle
  gramm: pst_stem,3,sg,m,3.d,pl.d
  paradigm: vb_prefix_perf

 # 3rd person sgf + suffixes
 -flex: <1><.>m.a.elali
  gramm: pst_stem,3,sg,f,1.o,sg.o
  paradigm: vb_prefix_perf
 -flex: <1><.>m.a.elalux//<1><.>m.a.elalox
  gramm: pst_stem,3,sg,f,2.o,sg.o,m.o
  paradigm: vb_prefix_perf
 -flex: <1><.>m.a.elalax//<1><.>m.a.elaləx
  gramm: pst_stem,3,sg,f,2.o,sg.o,f.o
  paradigm: vb_prefix_perf
 -flex: <1><.>m.a.elale
  gramm: pst_stem,3,sg,f,3.d,sg.d,m.d
  paradigm: vb_prefix_perf
 -flex: <1><.>m.a.elala
  gramm: pst_stem,3,sg,f,3.d,sg.d,f.d
  paradigm: vb_prefix_perf
 -flex: <1><.>m.a.elalan
  gramm: pst_stem,3,sg,f,1.o,pl.o
  paradigm: vb_prefix_perf
 -flex: <1><.>m.a.elalxu
  gramm: pst_stem,3,sg,f,2.o,pl.o
  paradigm: vb_prefix_perf
 -flex: <1><.>m.a.elalle
  gramm: pst_stem,3,sg,f,3.d,pl.d
  paradigm: vb_prefix_perf

 # 1st person pl + suffixes
 -flex: <1><.>m.a.elanlux//<1><.>m.a.elanlox//<1><.>m.a.elallux//<1><.>m.a.elallox
  gramm: pst_stem,1,pl,2.o,sg.o,m.o
  paradigm: vb_prefix_perf
 -flex: <1><.>m.a.elanlax//<1><.>m.a.elanləx//<1><.>m.a.elallax//<1><.>m.a.elalləx
  gramm: pst_stem,1,pl,2.o,sg.o,f.o
  paradigm: vb_prefix_perf
 -flex: <1><.>m.a.elanle//<1><.>m.a.elalle
  gramm: pst_stem,1,pl,3.d,sg.d,m.d
  paradigm: vb_prefix_perf
 -flex: <1><.>m.a.elanla//<1><.>m.a.elalla
  gramm: pst_stem,1,pl,3.d,sg.d,f.d
  paradigm: vb_prefix_perf
 -flex: <1><.>m.a.elanxu
  gramm: pst_stem,1,pl,2.o,pl.o
  paradigm: vb_prefix_perf
 -flex: <1><.>m.a.elanne//<1><.>m.a.elanlən
  gramm: pst_stem,1,pl,3.d,pl.d
  paradigm: vb_prefix_perf

 # 2nd person pl + suffixes
 -flex: <0><.>..a.xulli
  gramm: pst_stem,2,pl,1.o,sg.o
  paradigm: vb_prefix_perf
 -flex: <0><.>..a.xulle
  gramm: pst_stem,2,pl,3.d,sg.d,m.d
  paradigm: vb_prefix_perf
 -flex: <0><.>..a.xulla
  gramm: pst_stem,2,pl,3.d,sg.d,f.d
  paradigm: vb_prefix_perf
 -flex: <0><.>..a.xullan
  gramm: pst_stem,2,pl,1.o,pl.o
  paradigm: vb_prefix_perf
 -flex: <0><.>..a.xunxu
  gramm: pst_stem,2,pl,2.o,pl.o
  paradigm: vb_prefix_perf
 -flex: <0><.>..a.xunne//<0><.>..a.xulən
  gramm: pst_stem,2,pl,3.d,pl.d
  paradigm: vb_prefix_perf
 
# 3rd person pl + suffixes
 -flex: <3><.>..a.alli
  gramm: pst_stem,3,pl,1.o,sg.o
  paradigm: vb_prefix_perf
 -flex: <3><.>..a.allux//<3><.>..a.allox
  gramm: pst_stem,3,pl,2.o,sg.o,m.o
  paradigm: vb_prefix_perf
 -flex: <3><.>..a.allax//<3><.>..a.alləx
  gramm: pst_stem,3,pl,2.o,sg.o,f.o
  paradigm: vb_prefix_perf
 -flex: <3><.>..a.alle
  gramm: pst_stem,3,pl,3.d,sg.d,m.d
  paradigm: vb_prefix_perf
 -flex: <3><.>..a.alla
  gramm: pst_stem,3,pl,3.d,sg.d,f.d
  paradigm: vb_prefix_perf
 -flex: <3><.>..a.allan
  gramm: pst_stem,3,pl,1.o,pl.o
  paradigm: vb_prefix_perf
 -flex: <3><.>..a.alxu
  gramm: pst_stem,3,pl,2.o,pl.o
  paradigm: vb_prefix_perf
 -flex: <3><.>..a.anne
  gramm: pst_stem,3,pl,3.d,pl.d
  paradigm: vb_prefix_perf

# Imperative
 -flex: <0>m.a.a.//<0>m.a.ə.//<0>.a.ə.//<0>.a.a.
  gramm: imv,sg
 -flex: <0>m.a.e.u//<0>.a.e.u
  gramm: imv,pl

# Imperative + obj./dat. suffixes
 -flex: <1>m.a.ele//<1>.a.ele
  gramm: imv,sg,3.o,sg.o,m.o
 -flex: <1>m.a.ela//<1>.a.ela
  gramm: imv,sg,3.o,sg.o,f.o
 -flex: <1>m.a.elən//<1>m.a.elene//<1>.a.elən//<1>.a.elene
  gramm: imv,sg,3.o,pl.o
 -flex: <1>m.a.e.i//<1>.a.e.i
  gramm: imv,sg,1.o,sg.o
 -flex: <1>m.a.elan//<1>.a.elan
  gramm: imv,sg,1.o,pl.o
 -flex: <0>m.a.e.ulle//<0>.a.e.ulle//<0>m.a.e.əlle//<0>.a.e.əlle
  gramm: imv,pl,3.o,sg.o,m.o
 -flex: <0>m.a.e.ulla//<0>.a.e.ulla//<0>m.a.e.əlla//<0>.a.e.əlla
  gramm: imv,pl,3.o,sg.o,f.o
 -flex: <0>m.a.e.unne//<0>.a.e.unne//<0>m.a.e.ənne//<0>.a.e.ənne
  gramm: imv,pl,3.o,pl.o
 -flex: <0>m.a.e.ulli//<0>.a.e.ulli//<0>m.a.e.əlli//<0>.a.e.əlli
  gramm: imv,pl,1.o,sg.o
 -flex: <0>m.a.e.ullan//<0>.a.e.ullan//<0>m.a.e.əllan//<0>.a.e.əllan
  gramm: imv,pl,1.o,pl.o

-paradigm: V_IIp_3l
 
 # Presence
 -flex: <0><.>mi.a.ə.
  gramm: pass,prs_stem,3,sg,m
  paradigm: vb_prefix_pres
 -flex: <0><.>mi.a..o
  gramm: pass,prs_stem,3,sg,f
  paradigm: vb_prefix_pres_fut
 -flex: <0><.>mi.a..ət//<0><.>mi.a..at
  gramm: pass,prs_stem,2,sg,m
  paradigm: vb_prefix_pres_fut
 -flex: <0><.>mi.a..ət//<0><.>mi.a..at
  gramm: pass,prs_stem,2,sg,f
  paradigm: vb_prefix_pres_fut
 -flex: <0><.>mi.a.a.no
  gramm: pass,prs_stem,1,sg,m
  paradigm: vb_prefix_pres_fut
 -flex: <0><.>mi.a..ono
  gramm: pass,prs_stem,1,sg,f
  paradigm: vb_prefix_pres_fut
 -flex: <0><.>mi.a..i
  gramm: pass,prs_stem,3,pl
  paradigm: vb_prefix_pres_fut
 -flex: <0><.>mi.a..itu//<0><.>mi.a..utu
  gramm: pass,prs_stem,2,pl
  paradigm: vb_prefix_pres_fut
 -flex: <0><.>mi.a..ina
  gramm: pass,prs_stem,1,pl
  paradigm: vb_prefix_pres_fut

# Preterite
 -flex: <0><.>m.a.ə.//m.a.a.
  gramm: pass,pst_stem,3,sg,m
  paradigm: vb_prefix_perf
 -flex: <0><.>m.a..o
  gramm: pass,pst_stem,3,sg,f
  paradigm: vb_prefix_perf
 -flex: <0><.>m.a..ət//<0><.>m.a..at
  gramm: pass,pst_stem,2,sg,m
  paradigm: vb_prefix_perf
 -flex: <0><.>m.a..ət//<0><.>m.a..at
  gramm: pass,pst_stem,2,sg,f
  paradigm: vb_prefix_perf
 -flex: <0><.>m.a.a.no//<2><.>m.a.a.no
  gramm: pass,pst_stem,1,sg,m
  paradigm: vb_prefix_perf
 -flex: <0><.>m.a..ono
  gramm: pass,pst_stem,1,sg,f
  paradigm: vb_prefix_perf
 -flex: <0><.>m.a..i
  gramm: pass,pst_stem,3,pl
  paradigm: vb_prefix_perf
 -flex: <0><.>m.a..itu//<0><.>m.a..utu
  gramm: pass,pst_stem,2,pl
  paradigm: vb_prefix_perf
 -flex: <0><.>m.a..ina
  gramm: pass,pst_stem,1,pl
  paradigm: vb_prefix_perf

 # Pluperfect
 -flex: <0>m.a.a.wo//<0>m.a.a.wa
  gramm: pass,plpf,3,sg,m
 -flex: <0>m.a..owa
  gramm: pass,plpf,3,sg,f
 -flex: <0>m.a..ətwa//<0>m.a..atwo//<0>m.a..atwa
  gramm: pass,plpf,2,sg,m
 -flex: <0>m.a..atwo//<0>m.a..atwa
  gramm: pass,plpf,2,sg,f
 -flex: <0>m.a.a.nowo//<0>m.a.a.wayno
  gramm: pass,plpf,1,sg,m
 -flex: <0>m.a..onowo//<0>m.a..anwo//<0>m.a..owayno
  gramm: pass,plpf,1,sg,f
 -flex: <0>m.a..iwo//<0>m.a..iwa
  gramm: pass,plpf,3,pl
 -flex: <0>m.a..ituwo//<0>m.a..utuwa
  gramm: pass,plpf,2,pl
 -flex: <0>m.a..inawo//<0>m.a..iwayna
  gramm: pass,plpf,1,pl
  
 # Imperative
 -flex: mi.a.a.
  gramm: pass,imv,sg
 -flex: mi.a.e.u
  gramm: pass,imv,pl
  
 # Passive participle
 -flex: m.a..o
  gramm: pass,pt,sg,m
 -flex: m.a.a.to
  gramm: pass,pt,sg,f
 -flex: m.a..e
  gramm: pass,pt,pl


-paradigm: V_III_3l

 # Present
 -flex: <0><.>ma..ə.//<0><.>ma..a.
  gramm: prs_stem,3,sg,m
  paradigm: vb_prefix_pres_fut
 -flex: <0><.>ma..ə.ət//<0><.>ma.ə..at//<0><.>ma.a..at//<0><.>ma.a..ət//<0><.>ma...ət//<0><.>ma...at
  gramm: prs_stem,2,sg,m
  paradigm: vb_prefix_pres_fut
 -flex: <0><.>ma..a.no
  gramm: prs_stem,1,sg,m
  paradigm: vb_prefix_pres_fut
 -flex: <0><.>ma..ə.o//<0><.>ma.ə..o//<0><.>ma.a..o//<0><.>ma...o
  gramm: prs_stem,3,sg,f
  paradigm: vb_prefix_pres_fut
 -flex: <0><.>ma..ə.ət//<0><.>ma.ə..at//<0><.>ma.a..at//<0><.>ma...at//<0><.>ma...ət
  gramm: prs_stem,2,sg,f
  paradigm: vb_prefix_pres_fut
 -flex: <0><.>ma..ə.ono//<0><.>ma.ə..ono//<0><.>ma.a..ono//<0><.>ma...ono
  gramm: prs_stem,1,sg,f
  paradigm: vb_prefix_pres_fut
 -flex: <0><.>ma..ə.i//<0><.>ma.ə..i//<0><.>ma.a..i//<0><.>ma...i
  gramm: prs_stem,3,pl
  paradigm: vb_prefix_pres_fut
 -flex: <0><.>ma..ə.itu//<0><.>ma.ə..utu//<0><.>ma.a..utu//<0><.>ma.ə..itu//<0><.>ma...utu//<0><.>ma...itu
  gramm: prs_stem,2,pl
  paradigm: vb_prefix_pres_fut
 -flex: <0><.>ma..ə.ina//<0><.>ma.ə..ina//<0><.>ma.a..ina//<0><.>ma...ina
  gramm: prs_stem,1,pl
  paradigm: vb_prefix_pres_fut

 # Present + obj./dat. suffixes
 
 -flex: <1><.>ma..eli
  gramm: prs_stem,3,sg,m,1.o,sg.o
  paradigm: vb_prefix_pres_fut
 -flex: <1><.>ma..elux//<1><.>ma..elox
  gramm: prs_stem,3,sg,m,2.o,sg.o,m.o
  paradigm: vb_prefix_pres_fut
 -flex: <1><.>ma..elax//<1><.>ma..eləx
  gramm: prs_stem,3,sg,m,2.o,sg.o,f.o
  paradigm: vb_prefix_pres_fut
 -flex: <1><.>ma..ele
  gramm: prs_stem,3,sg,m,3.o,sg.o,m.o
  paradigm: vb_prefix_pres_fut
 -flex: <1><.>ma..ela
  gramm: prs_stem,3,sg,m,3.o,sg.o,f.o
  paradigm: vb_prefix_pres_fut
 -flex: <1><.>ma..alxu
  gramm: prs_stem,3,sg,m,2.o,pl.o
  paradigm: vb_prefix_pres_fut
 -flex: <1><.>ma..alle
  gramm: prs_stem,3,sg,m,3.o,pl.o
  paradigm: vb_prefix_pres_fut

 # 2sg + suffixes
 -flex: <0><.>ma..ə.atle//<0><.>ma.ə..atle//<0><.>ma.a..atle//<0><.>ma...atle
  gramm: prs_stem,2,sg,3.o,sg.o,m.o
  paradigm: vb_prefix_pres_fut
 -flex: <0><.>ma..ə.atla//<0><.>ma.ə..atla//<0><.>ma.a..atla//<0><.>ma...atla
  gramm: prs_stem,2,sg,3.o,sg.o,f.o
  paradigm: vb_prefix_pres_fut
 -flex: <0><.>ma..ə.atlox//<0><.>ma.ə..atlux//<0><.>ma.a..atlux//<0><.>ma...atlox//<0><.>ma...atlux
  gramm: prs_stem,2,sg,2.o,sg.o,m.o
  paradigm: vb_prefix_pres_fut
 -flex: <0><.>ma..ə.atləx//<0><.>ma.ə..atlax//<0><.>ma.a..atlax//<0><.>ma...atləx//<0><.>ma...atlax
  gramm: prs_stem,2,sg,2.o,sg.o,f.o
  paradigm: vb_prefix_pres_fut
 -flex: <0><.>ma..ə.atli//<0><.>ma.ə..atli//<0><.>ma.a..atli//<0><.>ma...atli
  gramm: prs_stem,2,sg,1.o,sg.o
  paradigm: vb_prefix_pres_fut
 -flex: <0><.>ma..ə.atte//<0><.>ma.ə..atte//<0><.>ma.a..atte//<0><.>ma...atte
  gramm: prs_stem,2,sg,3.o,pl.o
  paradigm: vb_prefix_pres_fut
 -flex: <0><.>ma..ə.atxu//<0><.>ma.ə..atxu//<0><.>ma.a..atxu//<0><.>ma...atxu
  gramm: prs_stem,2,sg,2.o,pl.o
  paradigm: vb_prefix_pres_fut
 -flex: <0><.>ma..ə.atlan//<0><.>ma.ə..atlan//<0><.>ma.a..atlan//<0><.>ma...atlan
  gramm: prs_stem,2,sg,1.o,pl.o  
  paradigm: vb_prefix_pres_fut

 # Remove below?
 -flex: <0><.>ma.ə..atle//<0><.>ma.a..atle//<0><.>ma...atle
  gramm: prs_stem,2,sg,f,3.o,sg.o,m.o
  paradigm: vb_prefix_pres_fut
 -flex: <0><.>ma.ə..atla//<0><.>ma.a..atla//<0><.>ma...atla
  gramm: prs_stem,2,sg,f,3.o,sg.o,f.o
  paradigm: vb_prefix_pres_fut
 -flex: <0><.>ma.ə..atlax//<0><.>ma.a..atlax//<0><.>ma...atlax
  gramm: prs_stem,2,sg,f,2.o,sg.o,f.o
  paradigm: vb_prefix_pres_fut
 -flex: <0><.>ma.ə..atli//<0><.>ma.a..atli//<0><.>ma...atli
  gramm: prs_stem,2,sg,f,1.o,sg.o
  paradigm: vb_prefix_pres_fut
 -flex: <0><.>ma.ə..atte//<0><.>ma.a..atte//<0><.>ma...atte
  gramm: prs_stem,2,sg,f,3.o,pl.o
  paradigm: vb_prefix_pres_fut
 -flex: <0><.>ma.ə..atxu//<0><.>ma.a..atxu//<0><.>ma...atxu
  gramm: prs_stem,2,sg,f,2.o,pl.o
  paradigm: vb_prefix_pres_fut
 -flex: <0><.>ma.ə..atlan//<0><.>ma.a..atlan//<0><.>ma...atlan
  gramm: prs_stem,2,sg,f,1.o,pl.o  
  paradigm: vb_prefix_pres_fut

 -flex: <0><.>ma.ə..ətle//<0><.>ma.a..ətle//<0><.>ma...ətle
  gramm: prs_stem,2,sg,m,3.o,sg.o,m.o
  paradigm: vb_prefix_pres_fut
 -flex: <0><.>ma.ə..ətla//<0><.>ma.a..ətla//<0><.>ma...ətla
  gramm: prs_stem,2,sg,m,3.o,sg.o,f.o
  paradigm: vb_prefix_pres_fut
 -flex: <0><.>ma.ə..ətlux//<0><.>ma.a..ətlux//<0><.>ma...ətlux
  gramm: prs_stem,2,sg,m,2.o,sg.o,m.o
  paradigm: vb_prefix_pres_fut
 -flex: <0><.>ma.ə..ətli//<0><.>ma.a..ətli//<0><.>ma...ətli
  gramm: prs_stem,2,sg,m,1.o,sg.o
  paradigm: vb_prefix_pres_fut
 -flex: <0><.>ma.ə..ətte//<0><.>ma.a..ətte//<0><.>ma...ətte
  gramm: prs_stem,2,sg,m,3.o,pl.o
  paradigm: vb_prefix_pres_fut
 -flex: <0><.>ma.ə..ətxu//<0><.>ma.a..ətxu//<0><.>ma...ətxu
  gramm: prs_stem,2,sg,m,2.o,pl.o
  paradigm: vb_prefix_pres_fut
 -flex: <0><.>ma.ə..ətlan//<0><.>ma.a..ətlan//<0><.>ma...ətlan
  gramm: prs_stem,2,sg,m,1.o,pl.o  
  paradigm: vb_prefix_pres_fut
 -flex: <0><.>ma.ə..ətle//<0><.>ma.a..ətle//<0><.>ma...ətle
  gramm: prs_stem,2,sg,m,3.o,sg.o,m.o
  paradigm: vb_prefix_pres_fut
 -flex: <0><.>ma.ə..ətla//<0><.>ma.a..ətla//<0><.>ma...ətla
  gramm: prs_stem,2,sg,m,3.o,sg.o,f.o
  paradigm: vb_prefix_pres_fut
 -flex: <0><.>ma.ə..ətlux//<0><.>ma.a..ətlux//<0><.>ma...ətlux
  gramm: prs_stem,2,sg,m,2.o,sg.o,m.o
  paradigm: vb_prefix_pres_fut
 -flex: <0><.>ma.ə..ətli//<0><.>ma.a..ətli//<0><.>ma...ətli
  gramm: prs_stem,2,sg,m,1.o,sg.o
  paradigm: vb_prefix_pres_fut
 -flex: <0><.>ma.ə..ətte//<0><.>ma.a..ətte//<0><.>ma...ətte
  gramm: prs_stem,2,sg,m,3.o,pl.o
  paradigm: vb_prefix_pres_fut
 -flex: <0><.>ma.ə..ətxu//<0><.>ma.a..ətxu//<0><.>ma...ətxu
  gramm: prs_stem,2,sg,m,2.o,pl.o
  paradigm: vb_prefix_pres_fut
 -flex: <0><.>ma.ə..ətlan//<0><.>ma.a..ətlan//<0><.>ma...ətlan
  gramm: prs_stem,2,sg,m,1.o,pl.o  
  paradigm: vb_prefix_pres_fut

 # 1sgm
 -flex: <0><.>ma..a.ne//<0><.>ma..a.nole//<2><.>ma..a.ne//<2><.>ma..a.nole
  gramm: prs_stem,1,sg,m,3.o,sg.o,m.o
  paradigm: vb_prefix_pres_fut
 -flex: <0><.>ma..a.na//<0><.>ma..a.nola//<2><.>ma..a.na//<2><.>ma..a.nola
  gramm: prs_stem,1,sg,m,3.o,sg.o,f.o
  paradigm: vb_prefix_pres_fut
 -flex: <0><.>ma..a.nox//<0><.>ma..a.nolox//<0><.>ma..a.nux//<0><.>ma..a.nolux//<2><.>ma..a.nox//<2><.>ma..a.nolox//<2><.>ma..a.nux//<2><.>ma..a.nolux
  gramm: prs_stem,1,sg,m,2.o,sg.o,m.o
  paradigm: vb_prefix_pres_fut
 -flex: <0><.>ma..a.nəx//<0><.>ma..a.noləx//<0><.>ma..a.nax//<0><.>ma..a.nolax//<2><.>ma..a.nəx//<2><.>ma..a.noləx//<2><.>ma..a.nax//<2><.>ma..a.nolax
  gramm: prs_stem,1,sg,m,2.o,sg.o,f.o
  paradigm: vb_prefix_pres_fut
 -flex: <0><.>ma..a.ni//<0><.>ma..a.noli//<2><.>ma..a.ni//<2><.>ma..a.noli
  gramm: prs_stem,1,sg,m,1.o,sg.o
  paradigm: vb_prefix_pres_fut
 -flex: <0><.>ma..a.nulle//<0><.>ma..a.nolən//<0><.>ma..a.nən//<0><.>ma..a.nanne//<0><.>ma..a.nənne//<0><.>ma..a.nalle//<2><.>ma..a.nulle//<2><.>ma..a.nolən//<2><.>ma..a.nən//<2><.>ma..a.nanne//<2><.>ma..a.nənne//<2><.>ma..a.nalle
  gramm: prs_stem,1,sg,m,3.o,pl.o
  paradigm: vb_prefix_pres_fut
 -flex: <0><.>ma..a.nulxu//<0><.>ma..a.nanxu//<0><.>ma..a.nalxu//<0><.>ma..a.nuxxu//<2><.>ma..a.nulxu//<2><.>ma..a.nanxu//<2><.>ma..a.nalxu//<2><.>ma..a.nuxxu
  gramm: prs_stem,1,sg,m,2.o,pl.o
  paradigm: vb_prefix_pres_fut
 -flex: <0><.>ma..a.nolan//<0><.>ma..a.nan//<2><.>ma..a.nolan//<2><.>ma..a.na
  gramm: prs_stem,1,sg,m,1.o,pl.o  
  paradigm: vb_prefix_pres_fut

# 3sgf
 -flex: <0><.>ma..ə.ole//<0><.>ma.ə..ole//<0><.>ma.a..ole//<0><.>ma...ole
  gramm: prs_stem,3,sg,f,3.o,sg.o,m.o
  paradigm: vb_prefix_pres_fut
 -flex: <0><.>ma..ə.ola//<0><.>ma.ə..ola//<0><.>ma.a..ola//<0><.>ma...ola
  gramm: prs_stem,3,sg,f,3.o,sg.o,f.o
  paradigm: vb_prefix_pres_fut
 -flex: <0><.>ma..ə.olox//<0><.>ma.ə..olux//<0><.>ma.a..olux//<0><.>ma...olux//<0><.>ma...olox
  gramm: prs_stem,3,sg,f,2.o,sg.o,m.o
  paradigm: vb_prefix_pres_fut
 -flex: <0><.>ma..ə.oləx//<0><.>ma.ə..olax//<0><.>ma.a..olax//<0><.>ma...olax//<0><.>ma...oləx
  gramm: prs_stem,3,sg,f,2.o,sg.o,f.o
  paradigm: vb_prefix_pres_fut
 -flex: <0><.>ma..ə.oli//<0><.>ma.ə..oli//<0><.>ma.a..oli//<0><.>ma...oli
  gramm: prs_stem,3,sg,f,1.o,sg.o
  paradigm: vb_prefix_pres_fut
 -flex: <0><.>ma..ə.ulle//<0><.>ma..ə.olən//<0><.>ma...ulle//<0><.>ma...olən//<0><.>ma.ə..alle//<0><.>ma.a..alle//<0><.>ma...alle//<0><.>ma.ə..ulle//<0><.>ma.a..ulle//<0><.>ma.ə..əlle//<0><.>ma.a..əlle//<0><.>ma...əlle
  gramm: prs_stem,3,sg,f,3.o,pl.o
  paradigm: vb_prefix_pres_fut
 -flex: <0><.>ma..ə.ulxu//<0><.>ma...ulxu//<0><.>ma.ə..alxu//<0><.>ma.a..alxu//<0><.>ma...alxu
  gramm: prs_stem,3,sg,f,2.o,pl.o
  paradigm: vb_prefix_pres_fut
 -flex: <0><.>ma..ə.olan//<0><.>ma.ə..olan//<0><.>ma.a..olan//<0><.>ma...olan
  gramm: prs_stem,3,sg,f,1.o,pl.o 
  paradigm: vb_prefix_pres_fut

  # 1sgf
 -flex: <0><.>ma..ə.alle//<0><.>ma..ə.onole//<0><.>ma.ə..onole//<0><.>ma.a..onole//<0><.>ma...onole//<0><.>ma.ə..alle//<0><.>ma.a..alle//<0><.>ma...alle
  gramm: prs_stem,1,sg,f,3.o,sg.o,m.o
  paradigm: vb_prefix_pres_fut
 -flex: <0><.>ma..ə.alla//<0><.>ma..ə.onola//<0><.>ma.ə..onola//<0><.>ma.a..onola//<0><.>ma...onola//<0><.>ma.ə..alla//<0><.>ma.a..alla//<0><.>ma...alla
  gramm: prs_stem,1,sg,f,3.o,sg.o,f.o
  paradigm: vb_prefix_pres_fut
 -flex: <0><.>ma..ə.allox//<0><.>ma..ə.onolox//<0><.>ma.ə..onolux//<0><.>ma.a..onolux//<0><.>ma...onolux//<0><.>ma...onolox//<0><.>ma.ə..allux//<0><.>ma.a..allux//<0><.>ma...allux//<0><.>ma...allox
  gramm: prs_stem,1,sg,f,2.o,sg.o,m.o
  paradigm: vb_prefix_pres_fut
 -flex: <0><.>ma..ə.alləx//<0><.>ma..ə.onoləx//<0><.>ma.ə..onolax//<0><.>ma.a..onolax//<0><.>ma...onolax//<0><.>ma...onoləx//<0><.>ma.ə..allax//<0><.>ma.a..allax//<0><.>ma...allax//<0><.>ma...alləx
  gramm: prs_stem,1,sg,f,2.o,sg.o,f.o
  paradigm: vb_prefix_pres_fut
 -flex: <0><.>ma..ə.alli//<0><.>ma..ə.onoli//<0><.>ma.ə..onoli//<0><.>ma.a..onoli//<0><.>ma...onoli//<0><.>ma.ə..alli//<0><.>ma.a..alli//<0><.>ma...alli
  gramm: prs_stem,1,sg,f,1.o,sg.o
  paradigm: vb_prefix_pres_fut
 -flex: <0><.>ma..ə.anne//<0><.>ma..ə.onolən//<0><.>ma...anne//<0><.>ma...onolən//<0><.>ma.ə..anne//<0><.>ma.a..anne
  gramm: prs_stem,1,sg,f,3.o,pl.o
  paradigm: vb_prefix_pres_fut
 -flex: <0><.>ma..ə.anxu//<0><.>ma..ə.onolxu//<0><.>ma.ə..anxu//<0><.>ma.ə..onolxu//<0><.>ma.a..anxu//<0><.>ma.a..onolxu//<0><.>ma...anxu//<0><.>ma...onolxu
  gramm: prs_stem,1,sg,f,2.o,pl.o
  paradigm: vb_prefix_pres_fut
 -flex: <0><.>ma..ə.allan//<0><.>ma..ə.onolan//<0><.>ma...allan//<0><.>ma...onolan//<0><.>ma.ə..allan//<0><.>ma.ə..onolan//<0><.>ma.a..allan//<0><.>ma.a..onolan
  gramm: prs_stem,1,sg,f,1.o,pl.o  
  paradigm: vb_prefix_pres_fut

 -flex: <0><.>ma..ə.ile//<0><.>ma.ə..ile//<0><.>ma.a..ile//<0><.>ma...ile
  gramm: prs_stem,3,pl,3.o,sg.o,m.o
  paradigm: vb_prefix_pres_fut
 -flex: <0><.>ma..ə.ila//<0><.>ma.ə..ila//<0><.>ma.a..ila//<0><.>ma...ila
  gramm: prs_stem,3,pl,3.o,sg.o,f.o
  paradigm: vb_prefix_pres_fut
 -flex: <0><.>ma..ə.ilox//<0><.>ma.ə..ilux//<0><.>ma.a..ilux//<0><.>ma...ilux//<0><.>ma...ilox
  gramm: prs_stem,3,pl,2.o,sg.o,m.o
  paradigm: vb_prefix_pres_fut
 -flex: <0><.>ma..ə.iləx//<0><.>ma.ə..ilax//<0><.>ma.a..ilax//<0><.>ma...ilax//<0><.>ma...iləx
  gramm: prs_stem,3,pl,2.o,sg.o,f.o
  paradigm: vb_prefix_pres_fut
 -flex: <0><.>ma..ə.ili//<0><.>ma.ə..ili//<0><.>ma.a..ili//<0><.>ma...ili
  gramm: prs_stem,3,pl,1.o,sg.o
  paradigm: vb_prefix_pres_fut
 -flex: <0><.>ma..ə.ənne//<0><.>ma.ə..ənne//<0><.>ma.a..ənne//<0><.>ma...ənne
  gramm: prs_stem,3,pl,3.o,pl.o
  paradigm: vb_prefix_pres_fut
 -flex: <0><.>ma..ə.ənxu//<0><.>ma.ə..ənxu//<0><.>ma.a..ənxu//<0><.>ma...ənxu//<0><.>ma.ə..əxxu//<0><.>ma.a..əxxu//<0><.>ma...əxxu
  gramm: prs_stem,3,pl,2.o,pl.o
  paradigm: vb_prefix_pres_fut
 -flex: <0><.>ma..ə.ilan//<0><.>ma.ə..ilan//<0><.>ma.a..ilan//<0><.>ma...ilan
  gramm: prs_stem,3,pl,1.o,pl.o  
  paradigm: vb_prefix_pres_fut

 # 2pl
 -flex: <0><.>ma..ə.itulle//<0><.>ma.ə..utulle//<0><.>ma.a..utulle//<0><.>ma.ə..itulle//<0><.>ma...utulle//<0><.>ma...itulle
  gramm: prs_stem,2,pl,3.o,sg.o,m.o
  paradigm: vb_prefix_pres_fut
 -flex: <0><.>ma..ə.itulla//<0><.>ma.ə..utulla//<0><.>ma.a..utulle//<0><.>ma.ə..itulla//<0><.>ma...utulla//<0><.>ma...itulla
  gramm: prs_stem,2,pl,3.o,sg.o,f.o
  paradigm: vb_prefix_pres_fut
 -flex: <0><.>ma..ə.itulli//<0><.>ma.ə..utulli//<0><.>ma.a..utulli//<0><.>ma.ə..itulli//<0><.>ma...utulli//<0><.>ma...itulli
  gramm: prs_stem,2,pl,1.o,sg.o
  paradigm: vb_prefix_pres_fut
 -flex: <0><.>ma..ə.itunne//<0><.>ma.ə..utənne//<0><.>ma.a..utənne//<0><.>ma.ə..itənne//<0><.>ma...utənne//<0><.>ma...itunne//<0><.>ma...itənne//<0><.>ma.ə..utne//<0><.>ma.a..utne//<0><.>ma...utne
  gramm: prs_stem,2,pl,3.o,pl.o
  paradigm: vb_prefix_pres_fut
 -flex: <0><.>ma..ə.itunxu//<0><.>ma.ə..utunxu//<0><.>ma.a..utunxu//<0><.>ma.ə..itunxu//<0><.>ma...utunxu//<0><.>ma...itunxu//<0><.>ma...ituxxu//<0><.>ma.ə..ituxxu
  gramm: prs_stem,2,pl,2.o,pl.o
  paradigm: vb_prefix_pres_fut
 -flex: <0><.>ma..ə.itullan//<0><.>ma.ə..utullan//<0><.>ma.a..utullan//<0><.>ma.ə..itullan//<0><.>ma...utullan//<0><.>ma...itullan
  gramm: prs_stem,2,pl,1.o,pl.o  
  paradigm: vb_prefix_pres_fut
 
 -flex: <0><.>ma..ə.inale//<0><.>ma.ə..inale//<0><.>ma.a..inale//<0><.>ma...inale
  gramm: prs_stem,1,pl,3.o,sg.o,m.o
  paradigm: vb_prefix_pres_fut
 -flex: <0><.>ma..ə.inala//<0><.>ma.ə..inala//<0><.>ma.a..inala//<0><.>ma...inala
  gramm: prs_stem,1,pl,3.o,sg.o,f.o
  paradigm: vb_prefix_pres_fut
 -flex: <0><.>ma..ə.inalox//<0><.>ma.ə..inalux//<0><.>ma.a..inalux//<0><.>ma...inalux//<0><.>ma...inalox
  gramm: prs_stem,1,pl,2.o,sg.o,m.o
  paradigm: vb_prefix_pres_fut
 -flex: <0><.>ma..ə.inaləx//<0><.>ma.ə..inalax//<0><.>ma.a..inalax//<0><.>ma...inalax//<0><.>ma...inaləx
  gramm: prs_stem,1,pl,2.o,sg.o,f.o
  paradigm: vb_prefix_pres_fut
 -flex: <0><.>ma..ə.inalle//<0><.>ma..ə.inalən//<0><.>ma...inalle//<0><.>ma...inalən//<0><.>ma.ə..inanne//<0><.>ma.a..inanne//<0><.>ma...inanne//<0><.>ma.ə..inalle//<0><.>ma.a..inalle
  gramm: prs_stem,1,pl,3.o,pl.o
  paradigm: vb_prefix_pres_fut
 -flex: <0><.>ma..ə.inalxu//<0><.>ma.ə..inannxu//<0><.>ma.a..inannxu//<0><.>ma...inannxu//<0><.>ma.ə..inalxu//<0><.>ma.a..inalxu//<0><.>ma...inalxu//<0><.>ma.ə..inaxxu//<0><.>ma.a..inaxxu//<0><.>ma...inaxxu
  gramm: prs_stem,1,pl,2.o,pl.o
  paradigm: vb_prefix_pres_fut
 -flex: <0><.>ma..ə.inalan//<0><.>ma.ə..inalan//<0><.>ma.a..inalan//<0><.>ma...inalan
  gramm: prs_stem,1,pl,1.o,pl.o
  paradigm: vb_prefix_pres_fut
 
# Preterite
 -flex: <1><.>ma..eli
  gramm: pst_stem,1,sg
  paradigm: vb_prefix_perf
 -flex: <1><.>ma..elux//<1><.>ma..elox
  gramm: pst_stem,2,sg,m
  paradigm: vb_prefix_perf
 -flex: <1><.>ma..elax//<1><.>ma..eləx
  gramm: pst_stem,2,sg,f
  paradigm: vb_prefix_perf
 -flex: <1><.>ma..ele
  gramm: pst_stem,3,sg,m
  paradigm: vb_prefix_perf
 -flex: <1><.>ma..ela
  gramm: pst_stem,3,sg,f
  paradigm: vb_prefix_perf
 -flex: <0><.>ma..a.xu
  gramm: pst_stem,2,pl
  paradigm: vb_prefix_perf
 -flex: <1><.>ma..a.le
  gramm: pst_stem,3,pl
  paradigm: vb_prefix_perf
 -flex: <1><.>ma..elan
  gramm: pst_stem,1,pl
  paradigm: vb_prefix_perf

 # Preterite 3fs inner object
 -flex: <0><.>ma..ə.ole//<0><.>ma.ə..ole//<0><.>ma.a..ole//<0><.>ma...ole
  gramm: pst_stem,3,sg,m,3.o,sg.o,f.o
  paradigm: vb_prefix_perf
 -flex: <0><.>ma..ə.olox//<0><.>ma...olox//<0><.>ma.ə..olux//<0><.>ma.a..olux//<0><.>ma...olux
  gramm: pst_stem,2,sg,m,3.o,sg.o,f.o
  paradigm: vb_prefix_perf
 -flex: <0><.>ma..ə.ola//<0><.>ma.ə..ola//<0><.>ma.a..ola//<0><.>ma...ola
  gramm: pst_stem,3,sg,f,3.o,sg.o,f.o
  paradigm: vb_prefix_perf
 -flex: <0><.>ma..ə.oləx//<0><.>ma...oləx//<0><.>ma.ə..olax//<0><.>ma.a..olax//<0><.>ma...olax
  gramm: pst_stem,2,sg,f,3.o,sg.o,f.o
  paradigm: vb_prefix_perf
 -flex: <0><.>ma..ə.oli//<0><.>ma.ə..oli//<0><.>ma.a..oli//<0><.>ma...oli
  gramm: pst_stem,1,sg,3.o,sg.o,f.o
  paradigm: vb_prefix_perf
 -flex: <0><.>ma..ə.ulle//<0><.>ma...ulle//<0><.>ma.ə..alle//<0><.>ma.ə..əlle//<0><.>ma...əlle//<0><.>ma.a..alle//<0><.>ma...alle
  gramm: pst_stem,3,pl,3.o,sg.o,f.o
  paradigm: vb_prefix_perf
 -flex: <0><.>ma..ə.ulxu//<0><.>ma...ulxu//<0><.>ma..ə.ulxun//<0><.>ma.ə..alxu//<0><.>ma.a..alxu//<0><.>ma...alxu
  gramm: pst_stem,2,pl,3.o,sg.o,f.o
  paradigm: vb_prefix_perf
 -flex: <0><.>ma..ə.olan//<0><.>ma.ə..olan//<0><.>ma.a..olan//<0><.>ma...olan
  gramm: pst_stem,1,pl,3.o,sg.o,f.o
  paradigm: vb_prefix_perf

 # 3pl inner object
 -flex: <0><.>ma..ə.ile//<0><.>ma.ə..ile//<0><.>ma.a..ile//<0><.>ma...ile
  gramm: pst_stem,3,sg,m,3.o,pl.o
  paradigm: vb_prefix_perf
 -flex: <0><.>ma..ə.ilox//<0><.>ma...ilox//<0><.>ma.ə..ilux//<0><.>ma.a..ilux//<0><.>ma...ilux
  gramm: pst_stem,2,sg,m,3.o,pl.o
  paradigm: vb_prefix_perf
 -flex: <0><.>ma..ə.ila//<0><.>ma.ə..ila//<0><.>ma.a..ila//<0><.>ma...ila
  gramm: pst_stem,3,sg,f,3.o,pl.o
  paradigm: vb_prefix_perf
 -flex: <0><.>ma..ə.iləx//<0><.>ma...iləx//<0><.>ma.ə..ilax//<0><.>ma.a..ilax//<0><.>ma...ilax
  gramm: pst_stem,2,sg,f,3.o,pl.o
  paradigm: vb_prefix_perf
 -flex: <0><.>ma..ə.ili//<0><.>ma.ə..ili//<0><.>ma.a..ili//<0><.>ma...ili
  gramm: pst_stem,1,sg,3.o,pl.o
  paradigm: vb_prefix_perf
 -flex: <0><.>ma..ə.ənne//<0><.>ma.ə..ənne//<0><.>ma.a..ənne//<0><.>ma...ənne
  gramm: pst_stem,3,pl,3.o,pl.o
  paradigm: vb_prefix_perf
 -flex: <0><.>ma..ə.ənxu//<0><.>ma..ə.ənxun//<0><.>ma.ə..ənxu//<0><.>ma.a..ənxu//<0><.>ma...ənxu
  gramm: pst_stem,2,pl,3.o,pl.o
  paradigm: vb_prefix_perf
 -flex: <0><.>ma..ə.ilan//<0><.>ma.ə..ilan//<0><.>ma.a..ilan//<0><.>ma...ilan
  gramm: pst_stem,1,pl,3.o,pl.o
  paradigm: vb_prefix_perf
  
 # Preterite + obj/dat. suffixes
  #  1st person sg + suffixes
 -flex: <1><.>ma..elilux//<1><.>ma..elilox
  gramm: pst_stem,1,sg,2.o,sg.o,m.o
  paradigm: vb_prefix_perf
 -flex: <1><.>ma..elilax//<1><.>ma..eliləx
  gramm: pst_stem,1,sg,2.o,sg.o,f.o
  paradigm: vb_prefix_perf
 -flex: <1><.>ma..elile
  gramm: pst_stem,1,sg,3.d,sg.d,m.d
  paradigm: vb_prefix_perf
 -flex: <1><.>ma..elila
  gramm: pst_stem,1,sg,3.d,sg.d,f.d
  paradigm: vb_prefix_perf
 -flex: <1><.>ma..elilxu//<1><.>ma..eləlxu//<1><.>ma..elilalxu
  gramm: pst_stem,1,sg,2.o,pl.o
  paradigm: vb_prefix_perf
 -flex: <1><.>ma..elille//<1><.>ma..eləlle//<1><.>ma..elilalle//<1><.>ma..elilən
  gramm: pst_stem,1,sg,3.d,pl.d
  paradigm: vb_prefix_perf

 # 2nd person sgm + suffixes
 -flex: <1><.>ma..eluxli//<1><.>ma..eloxli
  gramm: pst_stem,2,sg,m,1.o,sg.o
  paradigm: vb_prefix_perf
 -flex: <1><.>ma..eluxle//<1><.>ma..eloxle
  gramm: pst_stem,2,sg,m,3.d,sg.d,m.d
  paradigm: vb_prefix_perf
 -flex: <1><.>ma..eluxla//<1><.>ma..eloxla
  gramm: pst_stem,2,sg,m,3.d,sg.d,f.d
  paradigm: vb_prefix_perf
 -flex: <1><.>ma..eluxlan//<2><.>ma..eloxlan
  gramm: pst_stem,2,sg,m,1.o,pl.o
  paradigm: vb_prefix_perf
 -flex: <1><.>ma..eluxxe//<1><.>ma..eloxxe//<1><.>ma..eluxlalle//<1><.>ma..eloxlən
  gramm: pst_stem,2,sg,m,3.d,pl.d
  paradigm: vb_prefix_perf

 # 2nd person sgf + suffixes
 -flex: <1><.>ma..elaxli//<1><.>ma..eləxli
  gramm: pst_stem,2,sg,f,1.o,sg.o
  paradigm: vb_prefix_perf
 -flex: <1><.>ma..elaxle//<1><.>ma..eləxle
  gramm: pst_stem,2,sg,f,3.d,sg.d,m.d
  paradigm: vb_prefix_perf
 -flex: <1><.>ma..elaxla//<1><.>ma..eləxla
  gramm: pst_stem,2,sg,f,3.d,sg.d,f.d
  paradigm: vb_prefix_perf
 -flex: <1><.>ma..elaxlan//<1><.>ma..eləxlan
  gramm: pst_stem,2,sg,f,1.o,pl.o
  paradigm: vb_prefix_perf
 -flex: <1><.>ma..elaxxe//<1><.>ma..eləxxe//<1><.>ma..elaxlalle//<1><.>ma..eləxlən
  gramm: pst_stem,2,sg,f,3.d,pl.d
  paradigm: vb_prefix_perf

 # 3rd person sgm + suffixes
 -flex: <1><.>ma..eleli
  gramm: pst_stem,3,sg,m,1.o,sg.o
  paradigm: vb_prefix_perf
 -flex: <1><.>ma..elelux//<1><.>ma..elelox
  gramm: pst_stem,3,sg,m,2.o,sg.o,m.o
  paradigm: vb_prefix_perf
 -flex: <1><.>ma..elelax//<1><.>ma..eleləx
  gramm: pst_stem,3,sg,m,2.o,sg.o,f.o
  paradigm: vb_prefix_perf
 -flex: <1><.>ma..elele
  gramm: pst_stem,3,sg,m,3.d,sg.d,m.d
  paradigm: vb_prefix_perf
 -flex: <1><.>ma..elela
  gramm: pst_stem,3,sg,m,3.d,sg.d,f.d
  paradigm: vb_prefix_perf
 -flex: <1><.>ma..elelan
  gramm: pst_stem,3,sg,m,1.o,pl.o
  paradigm: vb_prefix_perf
 -flex: <1><.>ma..elalxu
  gramm: pst_stem,3,sg,m,2.o,pl.o
  paradigm: vb_prefix_perf
 -flex: <1><.>ma..elalle
  gramm: pst_stem,3,sg,m,3.d,pl.d
  paradigm: vb_prefix_perf

 # 3rd person sgf + suffixes
 -flex: <1><.>ma..elali
  gramm: pst_stem,3,sg,f,1.o,sg.o
  paradigm: vb_prefix_perf
 -flex: <1><.>ma..elalux//<1><.>ma..elalox
  gramm: pst_stem,3,sg,f,2.o,sg.o,m.o
  paradigm: vb_prefix_perf
 -flex: <1><.>ma..elalax//<1><.>ma..elaləx
  gramm: pst_stem,3,sg,f,2.o,sg.o,f.o
  paradigm: vb_prefix_perf
 -flex: <1><.>ma..elale
  gramm: pst_stem,3,sg,f,3.d,sg.d,m.d
  paradigm: vb_prefix_perf
 -flex: <1><.>ma..elala
  gramm: pst_stem,3,sg,f,3.d,sg.d,f.d
  paradigm: vb_prefix_perf
 -flex: <1><.>ma..elalan
  gramm: pst_stem,3,sg,f,1.o,pl.o
  paradigm: vb_prefix_perf
 -flex: <1><.>ma..elalxu
  gramm: pst_stem,3,sg,f,2.o,pl.o
  paradigm: vb_prefix_perf
 -flex: <1><.>ma..elalle
  gramm: pst_stem,3,sg,f,3.d,pl.d
  paradigm: vb_prefix_perf

 # 1st person pl + suffixes
 -flex: <1><.>ma..elanlux//<1><.>ma..elanlox//<1><.>ma..elallux//<1><.>ma..elallox
  gramm: pst_stem,1,pl,2.o,sg.o,m.o
  paradigm: vb_prefix_perf
 -flex: <1><.>ma..elanlax//<1><.>ma..elanləx//<1><.>ma..elallax//<1><.>ma..elalləx
  gramm: pst_stem,1,pl,2.o,sg.o,f.o
  paradigm: vb_prefix_perf
 -flex: <1><.>ma..elanle//<1><.>ma..elalle
  gramm: pst_stem,1,pl,3.d,sg.d,m.d
  paradigm: vb_prefix_perf
 -flex: <1><.>ma..elanla//<1><.>ma..elalla
  gramm: pst_stem,1,pl,3.d,sg.d,f.d
  paradigm: vb_prefix_perf
 -flex: <1><.>ma..elanxu
  gramm: pst_stem,1,pl,2.o,pl.o
  paradigm: vb_prefix_perf
 -flex: <1><.>ma..elanne//<1><.>ma..elanlən
  gramm: pst_stem,1,pl,3.d,pl.d
  paradigm: vb_prefix_perf

 # 2nd person pl + suffixes
 -flex: <0><.>ma..a.xulli
  gramm: pst_stem,2,pl,1.o,sg.o
  paradigm: vb_prefix_perf
 -flex: <0><.>ma..a.xulle
  gramm: pst_stem,2,pl,3.d,sg.d,m.d
  paradigm: vb_prefix_perf
 -flex: <0><.>ma..a.xulla
  gramm: pst_stem,2,pl,3.d,sg.d,f.d
  paradigm: vb_prefix_perf
 -flex: <0><.>ma..a.xullan
  gramm: pst_stem,2,pl,1.o,pl.o
  paradigm: vb_prefix_perf
 -flex: <0><.>ma..a.xunxu
  gramm: pst_stem,2,pl,2.o,pl.o
  paradigm: vb_prefix_perf
 -flex: <0><.>ma..a.xunne//<0><.>ma..a.xulən
  gramm: pst_stem,2,pl,3.d,pl.d
  paradigm: vb_prefix_perf
 
# 3rd person pl + suffixes
 -flex: <3><.>ma..a.alli
  gramm: pst_stem,3,pl,1.o,sg.o
  paradigm: vb_prefix_perf
 -flex: <3><.>ma..a.allux//<3><.>ma..a.allox
  gramm: pst_stem,3,pl,2.o,sg.o,m.o
  paradigm: vb_prefix_perf
 -flex: <3><.>ma..a.allax//<3><.>ma..a.alləx
  gramm: pst_stem,3,pl,2.o,sg.o,f.o
  paradigm: vb_prefix_perf
 -flex: <3><.>ma..a.alle
  gramm: pst_stem,3,pl,3.d,sg.d,m.d
  paradigm: vb_prefix_perf
 -flex: <3><.>ma..a.alla
  gramm: pst_stem,3,pl,3.d,sg.d,f.d
  paradigm: vb_prefix_perf
 -flex: <3><.>ma..a.allan
  gramm: pst_stem,3,pl,1.o,pl.o
  paradigm: vb_prefix_perf
 -flex: <3><.>ma..a.alxu
  gramm: pst_stem,3,pl,2.o,pl.o
  paradigm: vb_prefix_perf
 -flex: <3><.>ma..a.anne
  gramm: pst_stem,3,pl,3.d,pl.d
  paradigm: vb_prefix_perf

# Pluperfect
 -flex: <0>ma..a.wole//<0>ma..a.wayle
  gramm: plpf,3,sg,m,3.o,sg.o,m.o
 -flex: <0>ma..a.wolox//<0>ma..a.waylux
  gramm: plpf,2,sg,m,3.o,sg.o,m.o
 -flex: <0>ma..a.wola//<0>ma..a.wayla
  gramm: plpf,3,sg,f,3.o,sg.o,m.o
 -flex: <0>ma..a.woləx//<0>ma..a.waylax
  gramm: plpf,2,sg,f,3.o,sg.o,m.o
 -flex: <0>ma..a.woli//<0>ma..a.wayli
  gramm: plpf,1,sg,3.o,sg.o,m.o
 -flex: <0>ma..a.wolən//<0>ma..a.wulle//<0>ma..a.walle
  gramm: plpf,3,pl,3.o,sg.o,m.o
 -flex: <0>ma..a.wolxu//<0>ma..a.xun//<0>ma..a.walxu//<0>ma..a.walxun
  gramm: plpf,2,pl,3.o,sg.o,m.o
 -flex: <0>ma..a.wolan//<0>ma..a.waylan
  gramm: plpf,1,pl,3.o,sg.o,m.o
 -flex: <0>ma..ə.owale//<0>ma.ə..owayle//<0>ma.a..owayle//<0>ma...owale//<0>ma...owayle
  gramm: plpf,3,sg,m,3.o,sg.o,f.o
 -flex: <0>ma..ə.owalox//<0>ma...owalox//<0>ma.ə..owaylux//<0>ma.a..owaylux//<0>ma...owaylux
  gramm: plpf,2,sg,m,3.o,sg.o,f.o
 -flex: <0>ma..ə.owala//<0>ma.ə..owayla//<0>ma.a..owayla//<0>ma...owala//<0>ma...owayla
  gramm: plpf,3,sg,f,3.o,sg.o,f.o
 -flex: <0>ma..ə.owaləx//<0>ma...owaləx//<0>ma.ə..owaylax//<0>ma.a..owaylax//<0>ma...owaylax
  gramm: plpf,2,sg,f,3.o,sg.o,f.o
 -flex: <0>ma..ə.owali//<0>ma.ə..owayli//<0>ma.a..owayli//<0>ma...owali//<0>ma...owayli
  gramm: plpf,1,sg,3.o,sg.o,f.o
 -flex: <0>ma..ə.owalən//<0>ma...owalən//<0>ma..ə.owalle//<0>ma...owalle//<0>ma.ə..owalle//<0>ma.a..owalle
  gramm: plpf,3,pl,3.o,sg.o,f.o
 -flex: <0>ma..ə.owalxu//<0>ma...owalxu//<0>ma.ə..owalxu//<0>ma.a..owalxu//<0>ma.ə..owalxun//<0>ma.a..owalxun//<0>ma...owalxun
  gramm: plpf,2,pl,3.o,sg.o,f.o
 -flex: <0>ma..ə.owalan//<0>ma.ə..owaylan//<0>ma.a..owaylan//<0>ma...owalan//<0>ma...owaylan
  gramm: plpf,1,pl,3.o,sg.o,f.o
 -flex: <0>ma..ə.iwole//<0>ma.ə..iwayle//<0>ma.a..iwayle//<0>ma...iwole//<0>ma...iwayle
  gramm: plpf,3,sg,m,3.o,pl.o
 -flex: <0>ma..ə.iwolox//<0>ma...iwolox//<0>ma.ə..iwaylux//<0>ma.a..iwaylux//<0>ma...iwaylux
  gramm: plpf,2,sg,m,3.o,pl.o
 -flex: <0>ma..ə.iwola//<0>ma.ə..iwayla//<0>ma.a..iwayla//<0>ma...iwola//<0>ma...iwayla
  gramm: plpf,3,sg,f,3.o,pl.o
 -flex: <0>ma..ə.iwoləx//<0>ma...iwoləx//<0>ma.ə..iwaylax//<0>ma.a..iwaylax//<0>ma...iwaylax
  gramm: plpf,2,sg,f,3.o,pl.o
 -flex: <0>ma..ə.iwoli//<0>ma.ə..iwayli//<0>ma.a..iwayli//<0>ma...iwoli//<0>ma...iwayli
  gramm: plpf,1,sg,3.o,pl.o
 -flex: <0>ma..ə.iwunne//<0>ma.ə..ənwanne//<0>ma.a..ənwanne//<0>ma...iwunne//<0>ma...ənwanne
  gramm: plpf,3,pl,3.o,pl.o
 -flex: <0>ma..ə.iwulxu//<0>ma.ə..ənwanxu//<0>ma.a..ənwanxu//<0>ma...ənwanxu//<0>ma.ə..ənwanxun//<0>ma.a..ənwanxun//<0>ma...ənwanxun//<0>ma...iwulxu
  gramm: plpf,2,pl,3.o,pl.o
 -flex: <0>ma..ə.iwolan//<0>ma.ə..iwaylan//<0>ma.a..iwaylan//<0>ma...iwolan//<0>ma...iwaylan
  gramm: plpf,1,pl,3.o,pl.o
 
 # Imperfect
 -flex: <0>ma..a.wo//<0>ma..a.wa
  gramm: ipf,3,sg,m
 -flex: <0>ma..ə.owa//<0>ma.a..owa//<0>ma.ə..owa
  gramm: ipf,3,sg,f
 -flex: <0>ma..ə.atwo//<0>ma.ə..atwa//<0>ma.a..atwa
  gramm: ipf,2,sg
 -flex: <0>ma.ə..atwa//<0>ma.a..atwa//<0>ma..ə.atwo
  gramm: ipf,2,sg,f
 -flex: <0>ma.ə..ətwa//<0>ma.a..ətwa
  gramm: ipf,2,sg,m
 -flex: <0>ma..a.nowo//<0>ma..a.wayno
  gramm: ipf,1,sg,m
 -flex: <0>ma..ə.onowo//<0>ma..ə.anwo//<0>ma.ə..owayno//<0>ma.a..owayno
  gramm: ipf,1,sg,f
 -flex: <0>ma..ə.iwo//<0>ma.a..iwa//<0>ma.ə..iwa
  gramm: ipf,3,pl
 -flex: <0>ma..ə.ituwo//<0>ma.a..utuwa//<0>ma.ə..utuwa//<0>ma.a..utwa//<0>ma.ə..utwa//<0>ma.a..ituwa//<0>ma.ə..ituwa
  gramm: ipf,2,pl
 -flex: <0>ma..ə.inawo//<0>ma.a..iwayna//<0>ma.ə..iwayna
  gramm: ipf,1,pl
  
 # Imperfect + obj./dat. suffixes
 -flex: <1>ma..ewole//<1>ma..ewayle//<0>ma..a.wayle//<0>ma..a.wole
  gramm: ipf,3,sg,m,3.o,sg.o,m.o
 -flex: <1>ma..ewola//<1>ma..ewayla//<0>ma..a.wayla//<0>ma..a.wola
  gramm: ipf,3,sg,m,3.o,sg.o,f.o
 -flex: <1>ma..ewolox//<1>ma..ewaylux//<0>ma..a.waylux//<0>ma..a.wolox
  gramm: ipf,3,sg,m,2.o,sg.o,m.o
 -flex: <1>ma..ewoləx//<1>ma..ewaylax//<0>ma..a.waylax//<0>ma..a.woləx
  gramm: ipf,3,sg,m,2.o,sg.o,f.o
 -flex: <1>ma..ewoli//<1>ma..ewayli//<0>ma..a.wayli//<0>ma..a.woli
  gramm: ipf,3,sg,m,1.o,sg.o
 -flex: <1>ma..ewalle//<1>ma..ewulle//<1>ma..ewolən//<0>ma..a.walle//<0>ma..a.wulle//<0>ma..a.wolən
  gramm: ipf,3,sg,m,3.o,pl.o
 -flex: <0>ma..a.wolxu//<0>ma..a.walxu//<1>ma..ewalxu//<1>ma..ewolxu
  gramm: ipf,3,sg,m,2.o,pl.o
 -flex: <0>ma..a.wolan//<0>ma..a.waylan//<1>ma..ewolan//<1>ma..ewaylan
  gramm: ipf,3,sg,m,1.o,pl.o 

 # 3sgf
 -flex: <0>ma..ə.owale//<0>ma.a..owayle//<0>ma.ə..owayle
  gramm: ipf,3,sg,f,3.o,sg.o,m.o
 -flex: <0>ma..ə.owala//<0>ma.a..owayla//<0>ma.ə..owayla
  gramm: ipf,3,sg,f,3.o,sg.o,f.o
 -flex: <0>ma..ə.owalox//<0>ma.a..owaylux//<0>ma.ə..owaylux
  gramm: ipf,3,sg,f,2.o,sg.o,m.o
 -flex: <0>ma..ə.owaləx//<0>ma.a..owaylax//<0>ma.ə..owaylax
  gramm: ipf,3,sg,f,2.o,sg.o,f.o
 -flex: <0>ma..ə.owali//<0>ma.a..owayli//<0>ma.ə..owayli
  gramm: ipf,3,sg,f,1.o,sg.o
 -flex: <0>ma..ə.owalən//<0>ma.a..owalle//<0>ma.ə..owalle//<0>ma..ə.owulle
  gramm: ipf,3,sg,f,3.o,pl.o
 -flex: <0>ma..ə.owalxu//<0>ma.a..owalxu//<0>ma.ə..owalxu//<0>ma..ə.owulxu
  gramm: ipf,3,sg,f,2.o,pl.o
 -flex: <0>ma..ə.owalan//<0>ma.a..owaylan//<0>ma.ə..owaylan
  gramm: ipf,3,sg,f,1.o,pl.o  

 # 2sg
 -flex: <0>ma..ə.atwole//<0>ma.ə..atwayle//<0>ma.a..atwayle
  gramm: ipf,2,sg,3.o,sg.o,m.o
 -flex: <0>ma..ə.atwola//<0>ma.ə..atwayla//<0>ma.a..atwayla
  gramm: ipf,2,sg,3.o,sg.o,f.o
 -flex: <0>ma..ə.atwolox//<0>ma.ə..atwaylux//<0>ma.a..atwaylux
  gramm: ipf,2,sg,2.o,sg.o,m.o
 -flex: <0>ma..ə.atwoləx//<0>ma.ə..atwaylax//<0>ma.a..atwaylax
  gramm: ipf,2,sg,2.o,sg.o,f.o
 -flex: <0>ma..ə.atwoli//<0>ma.ə..atwayli//<0>ma.a..atwayli
  gramm: ipf,2,sg,1.o,sg.o
 -flex: <0>ma..ə.atwolən//<0>ma..ə.atwulle//<0>ma.ə..atwalle//<0>ma.a..atwalle
  gramm: ipf,2,sg,3.o,pl.o
 -flex: <0>ma..ə.atwolxu//<0>ma.ə..atwalxu//<0>ma.a..atwalxu//<0>ma..ə.atwulxu
  gramm: ipf,2,sg,2.o,pl.o
 -flex: <0>ma..ə.atwolan//<0>ma.ə..atwaylan//<0>ma.a..atwaylan
  gramm: ipf,2,sg,1.o,pl.o  
 -flex: <0>ma.ə..atwayle//<0>ma.a..atwayle
  gramm: ipf,2,sg,f,3.o,sg.o,m.o
 -flex: <0>ma.ə..atwayla//<0>ma.a..atwayla
  gramm: ipf,2,sg,f,3.o,sg.o,f.o
 -flex: <0>ma.ə..atwaylax//<0>ma.a..atwaylax
  gramm: ipf,2,sg,f,2.o,sg.o,f.o
 -flex: <0>ma.ə..atwayli//<0>ma.a..atwayli
  gramm: ipf,2,sg,f,1.o,sg.o
 -flex: <0>ma.ə..atwalle//<0>ma.a..atwalle
  gramm: ipf,2,sg,f,3.o,pl.o
 -flex: <0>ma.ə..atwalxu//<0>ma.a..atwalxu
  gramm: ipf,2,sg,f,2.o,pl.o
 -flex: <0>ma.ə..atwaylan//<0>ma.a..atwaylan
  gramm: ipf,2,sg,f,1.o,pl.o  
 -flex: <0>ma.ə..ətwayle//<0>ma.a..ətwayle
  gramm: ipf,2,sg,m,3.o,sg.o,m.o
 -flex: <0>ma.ə..ətwayla//<0>ma.a..ətwayla
  gramm: ipf,2,sg,m,3.o,sg.o,f.o
 -flex: <0>ma.ə..ətwaylux//<0>ma.a..ətwaylux
  gramm: ipf,2,sg,m,2.o,sg.o,m.o
 -flex: <0>ma.ə..ətwayli//<0>ma.a..ətwayli
  gramm: ipf,2,sg,m,1.o,sg.o
 -flex: <0>ma.ə..ətwalle//<0>ma.a..ətwalle
  gramm: ipf,2,sg,m,3.o,pl.o
 -flex: <0>ma.ə..ətwalxu//<0>ma.a..ətwalxu
  gramm: ipf,2,sg,m,2.o,pl.o
 -flex: <0>ma.ə..ətwaylan//<0>ma.a..ətwaylan
  gramm: ipf,2,sg,m,1.o,pl.o  

 # 1sgm
 -flex: <0>ma..a.nowole//<0>ma..a.waynole
  gramm: ipf,1,sg,m,3.o,sg.o,m.o
 -flex: <0>ma..a.nowola//<0>ma..a.waynola
  gramm: ipf,1,sg,m,3.o,sg.o,f.o
 -flex: <0>ma..a.nowolox//<0>ma..a.waynolux
  gramm: ipf,1,sg,m,2.o,sg.o,m.o
 -flex: <0>ma..a.nowoləx//<0>ma..a.waynolax
  gramm: ipf,1,sg,m,2.o,sg.o,f.o
 -flex: <0>ma..a.nowoli//<0>ma..a.waynoli
  gramm: ipf,1,sg,m,1.o,sg.o
 -flex: <0>ma..a.nowolən//<0>ma..a.nowulle//<0>ma..a.waynanne
  gramm: ipf,1,sg,m,3.o,pl.o
 -flex: <0>ma..a.nowolxu//<0>ma..a.waynanxu//<0>ma..a.nowulxu
  gramm: ipf,1,sg,m,2.o,pl.o
 -flex: <0>ma..a.nowolan//<0>ma..a.waynolan
  gramm: ipf,1,sg,m,1.o,pl.o  

 #1sgf
 -flex: <0>ma..ə.onowole//<0>ma..ə.anwole//<0>ma.a..owaynole//<0>ma.ə..owaynole
  gramm: ipf,1,sg,f,3.o,sg.o,m.o
 -flex: <0>ma..ə.onowola//<0>ma..ə.anwola//<0>ma.a..owaynola//<0>ma.ə..owaynola
  gramm: ipf,1,sg,f,3.o,sg.o,f.o
 -flex: <0>ma..ə.onowolox//<0>ma..ə.anwolox//<0>ma.a..owaynolux//<0>ma.ə..owaynolux
  gramm: ipf,1,sg,f,2.o,sg.o,m.o
 -flex: <0>ma..ə.onowoli//<0>ma..ə.anwoli//<0>ma.a..owaynoli//<0>ma.ə..owaynoli
  gramm: ipf,1,sg,f,1.o,sg.o
 -flex: <0>ma..ə.onowolən//<0>ma..ə.anwolən//<0>ma..ə.anwulle//<0>ma.a..owaynanne//<0>ma.ə..owaynanne
  gramm: ipf,1,sg,f,3.o,pl.o
 -flex: <0>ma..ə.onowolxu//<0>ma..ə.anwolxu//<0>ma.a..owaynanxu//<0>ma.ə..owaynanxu
  gramm: ipf,1,sg,f,2.o,pl.o
 -flex: <0>ma..ə.onowolan//<0>ma..ə.anwolan//<0>ma.a..owaynolan//<0>ma.ə..owaynolan
  gramm: ipf,1,sg,f,1.o,pl.o  

 # 3pl
 -flex: <0>ma..ə.iwole//<0>ma.a..iwayle//<0>ma.ə..iwayle
  gramm: ipf,3,pl,3.o,sg.o,m.o
 -flex: <0>ma..ə.iwola//<0>ma.a..iwayla//<0>ma.ə..iwayla
  gramm: ipf,3,pl,3.o,sg.o,f.o
 -flex: <0>ma..ə.iwolox//<0>ma.a..iwaylux//<0>ma.ə..iwaylux
  gramm: ipf,3,pl,2.o,sg.o,m.o
 -flex: <0>ma..ə.iwoləx//<0>ma.a..iwaylax//<0>ma.ə..iwaylax
  gramm: ipf,3,pl,2.o,sg.o,f.o
 -flex: <0>ma..ə.iwoli//<0>ma.a..iwayli//<0>ma.ə..iwayli
  gramm: ipf,3,pl,1.o,sg.o
 -flex: <0>ma..ə.iwolən//<0>ma..ə.iwunne//<0>ma.a..iwanne//<0>ma.ə..iwanne//<0>ma.a..ənwanne//<0>ma.ə..ənwanne
  gramm: ipf,3,pl,3.o,pl.o
 -flex: <0>ma..ə.iwolxu//<0>ma..ə.iwulxu//<0>ma.a..iwanxu//<0>ma.ə..iwanxu//<0>ma.ə..ənwanxu//<0>ma.a..ənwanxu
  gramm: ipf,3,pl,2.o,pl.o
 -flex: <0>ma..ə.iwolan//<0>ma.a..iwaylan//<0>ma.ə..iwaylan
  gramm: ipf,3,pl,1.o,pl.o  

 # 2pl
 -flex: <0>ma..ə.ituwole//<0>ma.a..utuwayle//<0>ma.ə..utuwayle//<0>ma.a..utwayle//<0>ma.ə..utwayle//<0>ma.ə..ituwayle//<0>ma.a..ituwayle
  gramm: ipf,2,pl,3.o,sg.o,m.o
 -flex: <0>ma..ə.ituwola//<0>ma.a..utuwayla//<0>ma.ə..utuwayla//<0>ma.a..utwayla//<0>ma.ə..utwayla//<0>ma.a..ituwayla//<0>ma.ə..ituwayla
  gramm: ipf,2,pl,3.o,sg.o,f.o
 -flex: <0>ma..ə.ituwoli//<0>ma.a..utuwayli//<0>ma.ə..utuwayli//<0>ma.a..utwayli//<0>ma.ə..utwayli//<0>ma.a..ituwayli//<0>ma.ə..ituwayli
  gramm: ipf,2,pl,1.o,sg.o
 -flex: <0>ma..ə.ituwolən//<0>ma.a..utuwanne//<0>ma.ə..utuwanne//<0>ma.a..utwanne//<0>ma.ə..utwanne//<0>ma.a..ituwanne//<0>ma.ə..ituwanne
  gramm: ipf,2,pl,3.o,pl.o
 -flex: <0>ma..ə.ituwolxu//<0>ma.a..utuwanxu//<0>ma.ə..utuwanxu//<0>ma.a..utwanxu//<0>ma.ə..utwanxu//<0>ma.ə..ituwanxu//<0>ma.a..ituwanxu
  gramm: ipf,2,pl,2.o,pl.o
 -flex: <0>ma..ə.ituwolan//<0>ma.a..utuwaylan//<0>ma.ə..utwaylan//<0>ma.a..utwaylan//<0>ma.ə..utwaylan//<0>ma.a..ituwaylan//<0>ma.ə..ituwaylan
  gramm: ipf,2,pl,1.o,pl.o  

 # 1pl
 -flex: <0>ma..ə.inawole//<0>ma.a..iwaynale//<0>ma.ə..iwaynale
  gramm: ipf,1,pl,3.o,sg.o,m.o
 -flex: <0>ma..ə.inawola//<0>ma.a..iwaynala//<0>ma.ə..iwaynala
  gramm: ipf,1,pl,3.o,sg.o,f.o
 -flex: <0>ma..ə.inawolox//<0>ma.a..iwaynalux//<0>ma.ə..iwaynalux
  gramm: ipf,1,pl,2.o,sg.o,m.o
 -flex: <0>ma..ə.inawoləx//<0>ma.a..iwaynalax//<0>ma.ə..iwaynalax
  gramm: ipf,1,pl,2.o,sg.o,f.o
 -flex: <0>ma..ə.inawoli//<0>ma.a..iwaynali//<0>ma.ə..iwaynali
  gramm: ipf,1,pl,1.o,sg.o
 -flex: <0>ma..ə.inawolən//<0>ma..ə.inawulle//<0>ma.a..iwaynanne//<0>ma.ə..iwaynanne
  gramm: ipf,1,pl,3.o,pl.o
 -flex: <0>ma..ə.inawolxu//<0>ma.a..iwaynanxu//<0>ma..ə.inawulle//<0>ma.ə..iwaynanxu
  gramm: ipf,1,pl,2.o,pl.o
 -flex: <0>ma..ə.inawolan//<0>ma.a..iwaynalan//<0>ma.ə..iwaynalan
  gramm: ipf,1,pl,1.o,pl.o 
 
# Imperative
 -flex: <0>ma..ə.//<0>ma..a.
  gramm: imv,sg
 -flex: <0>ma..e.u
  gramm: imv,pl

# Imperative + obj./dat. suffixes
 -flex: <1>ma..ele
  gramm: imv,sg,3.o,sg.o,m.o
 -flex: <1>ma..ela
  gramm: imv,sg,3.o,sg.o,f.o
 -flex:<1>ma..elən//<1>ma..elene
  gramm: imv,sg,3.o,pl.o
 -flex: <1>ma..eli
  gramm: imv,sg,1.o,sg.o
 -flex: <1>ma..elan
  gramm: imv,sg,1.o,pl.o
 -flex: <0>ma..e.ulle//<0>ma..e.əlle
  gramm: imv,pl,3.o,sg.o,m.o
 -flex: <0>ma..e.ulla//<0>ma..e.əlla
  gramm: imv,pl,3.o,sg.o,f.o
 -flex: <0>ma..e.unne//<0>ma..e.ənne
  gramm: imv,pl,3.o,pl.o
 -flex: <0>ma..e.ulli//<0>ma..ə.əlli
  gramm: imv,pl,1.o,sg.o
 -flex: <0>ma..e.ullan//<0>ma..e.əllan
  gramm: imv,pl,1.o,pl.o

-paradigm: V_IIIp_3l

 # Preterite
 -flex: <0><.>ma..ə.//<0><.>mta..ə.//<0><.>mta..a.
  gramm: pass,pst_stem,3,sg,m
  paradigm: vb_prefix_perf
 -flex: <0><.>ma..ə.o//<0><.>mta...o//<0><.>ma...o//<0><.>ma.a..o//<0><.>mta..ə.o//<0><.>mta.a..o
  gramm: pass,pst_stem,3,sg,f
  paradigm: vb_prefix_perf
 -flex: <0><.>ma.a..ət//<0><.>mta...at//<0><.>mta.a..at//<0><.>ma..ə.ət//<0><.>mta..ə.at
  gramm: pass,pst_stem,2,sg
  paradigm: vb_prefix_perf
 -flex: <0><.>mta...at//<0><.>mta.a..at//<0><.>ma...at//<0><.>ma.a..at//<0><.>mta..ə.at//<0><.>ma..ə.at
  gramm: pass,pst_stem,2,sg,f
  paradigm: vb_prefix_perf
 -flex: <0><.>mta...ət//<0><.>mta.a..ət//<0><.>mta..ə.ət
  gramm: pass,pst_stem,2,sg,m  
  paradigm: vb_prefix_perf
 -flex: <0><.>ma..a.no//<2><.>ma..a.no//<0><.>mta..a.no//<2><.>mta..a.no
  gramm: pass,pst_stem,1,sg,m
  paradigm: vb_prefix_perf
 -flex: <0><.>ma..ə.ono//<0><.>ma...ono//<0><.>mta.a..ono//<0><.>mta...ono//<0><.>mta..ə.ono
  gramm: pass,pst_stem,1,sg,f
  paradigm: vb_prefix_perf
 -flex: <0><.>ma..ə.i//<0><.>ma...i//<0><.>mta.a..i//<0><.>mta...i
  gramm: pass,pst_stem,3,pl
  paradigm: vb_prefix_perf
 -flex: <0><.>ma...itu//<0><.>ma..ə.itu//<0><.>mta.a..utu//<0><.>mta...utu
  gramm: pass,pst_stem,2,pl
  paradigm: vb_prefix_perf
 -flex: <0><.>ma..ə.ina//<0><.>ma...ina//<0><.>mta.a..ina//<0><.>mta...ina
  gramm: pass,pst_stem,1,pl
  paradigm: vb_prefix_perf

 # Present
 -flex: <0><.>mita..ə.//<0><.>mita..a.
  gramm: pass,prs_stem,3,sg,m
  paradigm: vb_prefix_pres_fut
 -flex: <0><.>mita..ə.o//<0><.>mita.ə..o//<0><.>mita.a..o//<0><.>mita...o
  gramm: pass,prs_stem,3,sg,f
  paradigm: vb_prefix_pres_fut
 -flex: <0><.>mita..ə.ət//<0><.>mita.ə..at//<0><.>mita.a..at
  gramm: pass,prs_stem,2,sg
  paradigm: vb_prefix_pres_fut
 -flex: <0><.>mita.a..at//<0><.>mita...at
  gramm: pass,prs_stem,2,sg,f
  paradigm: vb_prefix_pres_fut
 -flex: <0><.>mita.a..ət//<0><.>mita...ət
  gramm: pass,prs_stem,2,sg,m  
  paradigm: vb_prefix_pres_fut
 -flex: <0><.>mita..a.no
  gramm: pass,prs_stem,1,sg,m
  paradigm: vb_prefix_pres_fut
 -flex: <0><.>mita..ə.ono//<0><.>mita.ə..ono//<0><.>mita.a..ono//<0><.>mita...ono
  gramm: pass,prs_stem,1,sg,f
  paradigm: vb_prefix_pres_fut
 -flex: <0><.>mita..ə.i//<0><.>mita.ə..i//<0><.>mita.a..i//<0><.>mita...i
  gramm: pass,prs_stem,3,pl
  paradigm: vb_prefix_pres_fut
 -flex: <0><.>mita..ə.itu//<0><.>mita.ə..utu//<0><.>mita.a..utu//<0><.>mita...utu
  gramm: pass,prs_stem,2,pl
  paradigm: vb_prefix_pres_fut
 -flex: <0><.>mita..ə.ina//<0><.>mita.ə..ina//<0><.>mita.a..ina//<0><.>mita...ina
  gramm: pass,prs_stem,1,pl
  paradigm: vb_prefix_pres_fut

 # Imperfect
 -flex: <0>mita..a.wo//<0>mita..a.wa
  gramm: pass,ipf,3,sg,m
 -flex: <0>mita..ə.owa//<0>mita.a..owa//<0>mita...owa
  gramm: pass,ipf,3,sg,f
 -flex: <0>mita..ə.atwo//<0>mita.ə..atwa//mita.a..atwa
  gramm: pass,ipf,2,sg
 -flex: <0>mita.a..atwa//<0>mita...atwa//
  gramm: pass,ipf,2,sg,f
 -flex: <0>mita.a..ətwa//<0>mita...ətwa
  gramm: pass,ipf,2,sg,m  
 -flex: <0>mita..a.nowo//<2>mita..a.nowo//<0>mita..a.wayno
  gramm: pass,ipf,1,sg,m
 -flex: <0>mita..ə.onowo//<0>mita..ə.anwo//<0>mita.ə..owayno//<0>mita.a..owayno//<0>mita...owayno
  gramm: pass,ipf,1,sg,f
 -flex: <0>mita..ə.iwo//<0>mita.ə..iwa//<0>mita.a..iwa
  gramm: pass,ipf,3,pl
 -flex: <0>mita..ə.ituwo//<0>mita.ə..utuwa//<0>mita.a..utuwa//<0>mita...utuwa
  gramm: pass,ipf,2,pl
 -flex: <0>mita..ə.inawo//<0>mita.ə..iwayna//<0>mita.a..iwayna//<0>mita...iwayna
  gramm: pass,ipf,1,pl   


 # Passive participle
 -flex: <0>ma.ə..o//<0>ma.a..o//<0>ma...o
  gramm: pass,pt,sg,m
 -flex: <0>ma..a.to
  gramm: pass,pt,sg,f
 -flex: <0>ma..ə.e//<0>ma.a..e//<0>ma...e
  gramm: pass,pt,pl

-paradigm: V_I_3n
 # Present
 -flex: <0><.>.o.ə.
  gramm: prs_stem,3,sg,m
  paradigm: vb_prefix_pres_fut
 -flex: <0><.>.ə..ət//<0><.>.u..ət//<0><.>.ə..at//<0><.>.u..at
  gramm: prs_stem,2,sg,m
  paradigm: vb_prefix_pres_fut
 -flex: <0><.>.o.a.no//<0><.>.u.a.no
  gramm: prs_stem,1,sg,m
  paradigm: vb_prefix_pres_fut
 -flex: <0><.>.ə..o//<0><.>.u..o
  gramm: prs_stem,3,sg,f
  paradigm: vb_prefix_pres_fut
 -flex: <0><.>.ə..at//<0><.>.ə..ət//<0><.>.u..ət//<0><.>.u..at
  gramm: prs_stem,2,sg,f
  paradigm: vb_prefix_pres_fut
 -flex: <0><.>.ə..ono//<0><.>.u..ono
  gramm: prs_stem,1,sg,f
  paradigm: vb_prefix_pres_fut
 -flex: <0><.>.ə..i//<0><.>.u..i
  gramm: prs_stem,3,pl
  paradigm: vb_prefix_pres_fut
 -flex: <0><.>.ə..utu//<0><.>.u..itu//<0><.>.ə..itu//<0><.>.u..utu
  gramm: prs_stem,2,pl
  paradigm: vb_prefix_pres_fut
 -flex: <0><.>.ə..ina//<0><.>.u..ina
  gramm: prs_stem,1,pl
  paradigm: vb_prefix_pres_fut
  
 # Present + obj./dat. suffixes
 -flex: <0><.>.u.a.le//<0><.>.o.a.le//<1><.>.u.a.le//<1><.>.o.a.le
  gramm: prs_stem,3,sg,m,3.o,sg.o,m.o
  paradigm: vb_prefix_pres_fut
 -flex: <0><.>.u.a.la//<0><.>.o.a.la//<1><.>.u.a.la//<1><.>.o.a.la
  gramm: prs_stem,3,sg,m,3.o,sg.o,f.o
  paradigm: vb_prefix_pres_fut
 -flex: <0><.>.u.a.lox//<0><.>.o.a.lux//<1><.>.u.a.lox//<1><.>.o.a.lux
  gramm: prs_stem,3,sg,m,2.o,sg.o,m.o
  paradigm: vb_prefix_pres_fut
 -flex: <0><.>.u.a.ləx//<0><.>.o.a.lax//<1><.>.u.a.ləx//<1><.>.o.a.lax
  gramm: prs_stem,3,sg,m,2.o,sg.o,f.o
  paradigm: vb_prefix_pres_fut
 -flex: <0><.>.u.a.li//<0><.>.o.a.li//<1><.>.u.a.li//<1><.>.o.a.li
  gramm: prs_stem,3,sg,m,1.o,sg.o
  paradigm: vb_prefix_pres_fut
 -flex: <2><.>.u.a.e//<2><.>.o.a.e
  gramm: prs_stem,3,sg,m,3.o,pl.o
  paradigm: vb_prefix_pres_fut
 -flex: <0><.>.u.a.xu//<0><.>.u.a.xun//<0><.>.o.a.xu//<0><.>.o.a.xun
  gramm: prs_stem,3,sg,m,2.o,pl.o
  paradigm: vb_prefix_pres_fut
 -flex: <0><.>.u.a.lan//<0><.>.o.a.lan//<1><.>.u.a.lan//<1><.>.o.a.lan
  gramm: prs_stem,3,sg,m,1.o,pl.o 
  paradigm: vb_prefix_pres_fut

 -flex: <0><.>.u..atle//<0><.>.ə..atle
  gramm: prs_stem,2,sg,3.o,sg.o,m.o
  paradigm: vb_prefix_pres_fut
 -flex: <0><.>.u..atla//<0><.>.ə..atla
  gramm: prs_stem,2,sg,3.o,sg.o,f.o
  paradigm: vb_prefix_pres_fut
 -flex: <0><.>.u..atlox//<0><.>.ə..atlox//<0><.>.u..atlux//<0><.>.ə..atlux
  gramm: prs_stem,2,sg,2.o,sg.o,m.o
  paradigm: vb_prefix_pres_fut
 -flex: <0><.>.u..atləx//<0><.>.ə..atləx//<0><.>.u..atlax//<0><.>.ə..atlax
  gramm: prs_stem,2,sg,2.o,sg.o,f.o
  paradigm: vb_prefix_pres_fut
 -flex: <0><.>.u..atli//<0><.>.ə..atli
  gramm: prs_stem,2,sg,1.o,sg.o
  paradigm: vb_prefix_pres_fut
 -flex: <0><.>.u..atte//<0><.>.ə..atte
  gramm: prs_stem,2,sg,3.o,pl.o
  paradigm: vb_prefix_pres_fut
 -flex: <0><.>.u..atxu//<0><.>.u..atxun//<0><.>.ə..atxu//<0><.>.ə..atxun
  gramm: prs_stem,2,sg,2.o,pl.o
  paradigm: vb_prefix_pres_fut
 -flex: <0><.>.u..atlan//<0><.>.ə..atlan
  gramm: prs_stem,2,sg,1.o,pl.o
  paradigm: vb_prefix_pres_fut
 -flex: <0><.>.u..atle//<0><.>.ə..atle
  gramm: prs_stem,2,sg,f,3.o,sg.o,m.o
  paradigm: vb_prefix_pres_fut
 -flex: <0><.>.u..atla//<0><.>.ə..atla
  gramm: prs_stem,2,sg,f,3.o,sg.o,f.o
  paradigm: vb_prefix_pres_fut
 -flex: <0><.>.u..atlax//<0><.>.ə..atlax
  gramm: prs_stem,2,sg,f,2.o,sg.o,f.o
  paradigm: vb_prefix_pres_fut
 -flex: <0><.>.u..atli//<0><.>.ə..atli
  gramm: prs_stem,2,sg,f,1.o,sg.o
  paradigm: vb_prefix_pres_fut
 -flex: <0><.>.u..atte//<0><.>.ə..atte
  gramm: prs_stem,2,sg,f,3.o,pl.o
  paradigm: vb_prefix_pres_fut
 -flex: <0><.>.u..atxu//<0><.>.u..atxun//<0><.>.ə..atxu//<0><.>.ə..atxun
  gramm: prs_stem,2,sg,f,2.o,pl.o
  paradigm: vb_prefix_pres_fut
 -flex: <0><.>.u..atlan//<0><.>.ə..atlan
  gramm: prs_stem,2,sg,f,1.o,pl.o
  paradigm: vb_prefix_pres_fut
 -flex: <0><.>.u..ətle//<0><.>.ə..ətle
  gramm: prs_stem,2,sg,m,3.o,sg.o,m.o
  paradigm: vb_prefix_pres_fut
 -flex: <0><.>.u..ətla//<0><.>.ə..ətla
  gramm: prs_stem,2,sg,m,3.o,sg.o,f.o
  paradigm: vb_prefix_pres_fut
 -flex: <0><.>.u..ətlux//<0><.>.ə..ətlux
  gramm: prs_stem,2,sg,m,2.o,sg.o,m.o
  paradigm: vb_prefix_pres_fut
 -flex: <0><.>.u..ətli//<0><.>.ə..ətli
  gramm: prs_stem,2,sg,m,1.o,sg.o
  paradigm: vb_prefix_pres_fut
 -flex: <0><.>.u..ətte//<0><.>.ə..ətte
  gramm: prs_stem,2,sg,m,3.o,pl.o
  paradigm: vb_prefix_pres_fut
 -flex: <0><.>.u..ətxu//<0><.>.u..ətxun//<0><.>.ə..ətxu//<0><.>.ə..ətxun
  gramm: prs_stem,2,sg,m,2.o,pl.o
  paradigm: vb_prefix_pres_fut
 -flex: <0><.>.u..ətlan//<0><.>.ə..ətlan
  gramm: prs_stem,2,sg,m,1.o,pl.o
  paradigm: vb_prefix_pres_fut

 -flex: <0><.>.u.a.nole//<0><.>.u.a.ne//<0><.>.o.a.ne//<0><.>.o.a.nole
  gramm: prs_stem,1,sg,m,3.o,sg.o,m.o
  paradigm: vb_prefix_pres_fut
 -flex: <0><.>.u.a.nola//<0><.>.u.a.na//<0><.>.o.a.na//<0><.>.o.a.nola
  gramm: prs_stem,1,sg,m,3.o,sg.o,f.o
  paradigm: vb_prefix_pres_fut
 -flex: <0><.>.u.a.nolox//<0><.>.u.a.nox//<0><.>.o.a.nux//<0><.>.o.a.nolux
  gramm: prs_stem,1,sg,m,2.o,sg.o,m.o
  paradigm: vb_prefix_pres_fut
 -flex: <0><.>.u.a.noləx//<0><.>.u.a.nəx//<0><.>.o.a.nax//<0><.>.o.a.nolax
  gramm: prs_stem,1,sg,m,2.o,sg.o,f.o
  paradigm: vb_prefix_pres_fut
 -flex: <0><.>.u.a.noli//<0><.>.u.a.ni//<0><.>.o.a.ni//<0><.>.o.a.noli
  gramm: prs_stem,1,sg,m,1.o,sg.o
  paradigm: vb_prefix_pres_fut
 -flex: <0><.>.u.a.nolən//<0><.>.u.a.nulle//<0><.>.u.a.nən//<0><.>.o.a.nanne//<0><.>.o.a.nənne//<0><.>.o.a.nalle
  gramm: prs_stem,1,sg,m,3.o,pl.o
  paradigm: vb_prefix_pres_fut
 -flex: <0><.>.u.a.nulxu//<0><.>.u.a.nulxun//<0><.>.o.a.nanxu//<0><.>.o.a.nanxun//<0><.>.o.a.nalxu//<0><.>.o.a.nalxun//<0><.>.o.a.nuxxu//<0><.>.o.a.nuxxun
  gramm: prs_stem,1,sg,m,2.o,pl.o
  paradigm: vb_prefix_pres_fut
 -flex: <0><.>.u.a.nolan//<0><.>.o.a.nolan
  gramm: prs_stem,1,sg,m,1.o,pl.o
  paradigm: vb_prefix_pres_fut

 -flex: <0><.>.u..ole//<0><.>.ə..ole
  gramm: prs_stem,3,sg,f,3.o,sg.o,m.o
  paradigm: vb_prefix_pres_fut
 -flex: <0><.>.u..ola//<0><.>.ə..ola
  gramm: prs_stem,3,sg,f,3.o,sg.o,f.o
  paradigm: vb_prefix_pres_fut
 -flex: <0><.>.u..olox//<0><.>.ə..olox//<0><.>.ə..olux//<0><.>.u..olux
  gramm: prs_stem,3,sg,f,2.o,sg.o,m.o
  paradigm: vb_prefix_pres_fut
 -flex: <0><.>.u..oləx//<0><.>.ə..oləx//<0><.>.u..olax//<0><.>.ə..olax
  gramm: prs_stem,3,sg,f,2.o,sg.o,f.o
  paradigm: vb_prefix_pres_fut
 -flex: <0><.>.u..oli//<0><.>.ə..oli
  gramm: prs_stem,3,sg,f,1.o,sg.o
  paradigm: vb_prefix_pres_fut
 -flex: <0><.>.u..olən//<0><.>.ə..olən//<0><.>.u..alle//<0><.>.ə..alle//<0><.>.u..ulle//<0><.>.ə..ulle//<0><.>.u..əlle//<0><.>.ə..əlle
  gramm: prs_stem,3,sg,f,3.o,pl.o
  paradigm: vb_prefix_pres_fut
 -flex: <0><.>.u..ulxu//<0><.>.u..ulxun//<0><.>.ə..ulxu//<0><.>.ə..ulxun//<0><.>.u..alxu//<0><.>.u..alxun//<0><.>.ə..alxu//<0><.>.ə..alxun//<0><.>.u..əlxu//<0><.>.u..əlxun//<0><.>.ə..əlxu//<0><.>.ə..əlxun
  gramm: prs_stem,3,sg,f,2.o,pl.o
  paradigm: vb_prefix_pres_fut
 -flex: <0><.>.u..olan//<0><.>.ə..olan
  gramm: prs_stem,3,sg,f,1.o,pl.o
  paradigm: vb_prefix_pres_fut

 -flex: <0><.>.u..onole//<0><.>.u..alle//<0><.>.ə..onole//<0><.>.ə..alle
  gramm: prs_stem,1,sg,f,3.o,sg.o,m.o
  paradigm: vb_prefix_pres_fut
 -flex: <0><.>.u..onola//<0><.>.u..alla//<0><.>.ə..onola//<0><.>.ə..alla
  gramm: prs_stem,1,sg,f,3.o,sg.o,f.o
  paradigm: vb_prefix_pres_fut
 -flex: <0><.>.u..onolox//<0><.>.u..allox//<0><.>.ə..onolox//<0><.>.ə..allox//<0><.>.u..allux//<0><.>.ə..allux//<0><.>.ə..onolux
  gramm: prs_stem,1,sg,f,2.o,sg.o,m.o
  paradigm: vb_prefix_pres_fut
 -flex: <0><.>.u..onoləx//<0><.>.u..alləx//<0><.>.ə..onoləx//<0><.>.ə..alləx//<0><.>.u..allax//<0><.>.ə..allax//<0><.>.ə..onolax
  gramm: prs_stem,1,sg,f,2.o,sg.o,f.o
  paradigm: vb_prefix_pres_fut
 -flex: <0><.>.u..alli//<0><.>.ə..alli
  gramm: prs_stem,1,sg,f,1.o,sg.o
  paradigm: vb_prefix_pres_fut
 -flex: <0><.>.u..onolən//<0><.>.u..anne//<0><.>.ə..onolən//<0><.>.ə..anne
  gramm: prs_stem,1,sg,f,3.o,pl.o
  paradigm: vb_prefix_pres_fut
 -flex: <0><.>.u..onolxu//<0><.>.u..onolxun//<0><.>.u..anxu//<0><.>.u..anxun//<0><.>.ə..onolxu//<0><.>.ə..onolxun//<0><.>.ə..anxu//<0><.>.ə..anxun//<0><.>.u..axxu//<0><.>.u..axxun//<0><.>.ə..axxu//<0><.>.ə..axxun
  gramm: prs_stem,1,sg,f,2.o,pl.o
  paradigm: vb_prefix_pres_fut
 -flex: <0><.>.u..allan//<0><.>.ə..allan
  gramm: prs_stem,1,sg,f,1.o,pl.o
  paradigm: vb_prefix_pres_fut

 -flex: <0><.>.u..ile//<0><.>.ə..ile
  gramm: prs_stem,3,pl,3.o,sg.o,m.o
  paradigm: vb_prefix_pres_fut
 -flex: <0><.>.u..ila//<0><.>.ə..ila
  gramm: prs_stem,3,pl,3.o,sg.o,f.o
  paradigm: vb_prefix_pres_fut
 -flex: <0><.>.u..ilox//<0><.>.ə..ilox//<0><.>.u..ilux//<0><.>.ə..ilux
  gramm: prs_stem,3,pl,2.o,sg.o,m.o
  paradigm: vb_prefix_pres_fut
 -flex: <0><.>.u..iləx//<0><.>.ə..iləx//<0><.>.u..ilax//<0><.>.ə..ilax
  gramm: prs_stem,3,pl,2.o,sg.o,f.o
  paradigm: vb_prefix_pres_fut
 -flex: <0><.>.u..ili//<0><.>.ə..ili
  gramm: prs_stem,3,pl,1.o,sg.o
  paradigm: vb_prefix_pres_fut
 -flex: <0><.>.u..ənne//<0><.>.ə..ənne
  gramm: prs_stem,3,pl,3.o,pl.o
  paradigm: vb_prefix_pres_fut
 -flex: <0><.>.u..ənxu//<0><.>.u..ənxun//<0><.>.ə..ənxu//<0><.>.ə..ənxun//<0><.>.u..əxxu//<0><.>.ə..əxxu
  gramm: prs_stem,3,pl,2.o,pl.o
  paradigm: vb_prefix_pres_fut
 -flex: <0><.>.u..ilan//<0><.>.ə..ilan
  gramm: prs_stem,3,pl,1.o,pl.o
  paradigm: vb_prefix_pres_fut

 -flex: <0><.>.u..itulle//<0><.>.ə..itulle//<0><.>.u..utəlle//<0><.>.ə..utəlle//<0><.>.ə..utle//<0><.>.u..utle
  gramm: prs_stem,2,pl,3.o,sg.o,m.o
  paradigm: vb_prefix_pres_fut
 -flex: <0><.>.u..itulla//<0><.>.ə..itulla//<0><.>.u..utəlla//<0><.>.ə..utəlla//<0><.>.u..utla//<0><.>.ə..utla
  gramm: prs_stem,2,pl,3.o,sg.o,f.o
  paradigm: vb_prefix_pres_fut
 -flex: <0><.>.u..itulli//<0><.>.ə..itulli//<0><.>.u..utəlli//<0><.>.ə..utəlli//<0><.>.u..utli//<0><.>.ə..utli
  gramm: prs_stem,2,pl,1.o,sg.o
  paradigm: vb_prefix_pres_fut
 -flex: <0><.>.u..itunne//<0><.>.ə..itunne//<0><.>.u..utənne//<0><.>.ə..utənne//<0><.>.u..utne//<0><.>.ə..utne
  gramm: prs_stem,2,pl,3.o,pl.o
  paradigm: vb_prefix_pres_fut
 -flex: <0><.>.u..itunxu//<0><.>.u..itunxun//<0><.>.ə..itunxu//<0><.>.ə..itunxun//<0><.>.u..utunxu//<0><.>.u..utunxun//<0><.>.ə..utunxu//<0><.>.ə..utunxun//<0><.>.u..ituxxu//<0><.>.u..ituxxun//<0><.>.ə..ituxxu//<0><.>.ə..ituxxun
  gramm: prs_stem,2,pl,2.o,pl.o
  paradigm: vb_prefix_pres_fut
 -flex: <0><.>.u..itullan//<0><.>.ə..itullan//<0><.>.u..utəllan//<0><.>.ə..utəllan//<0><.>.u..utlan//<0><.>.ə..utlan
  gramm: prs_stem,2,pl,1.o,pl.o
  paradigm: vb_prefix_pres_fut

 -flex: <0><.>.u..inale//<0><.>.ə..inale
  gramm: prs_stem,1,pl,3.o,sg.o,m.o
  paradigm: vb_prefix_pres_fut
 -flex: <0><.>.u..inala//<0><.>.ə..inala
  gramm: prs_stem,1,pl,3.o,sg.o,f.o
  paradigm: vb_prefix_pres_fut
 -flex: <0><.>.u..inalox//<0><.>.ə..inalox//<0><.>.u..inalux//<0><.>.ə..inalux
  gramm: prs_stem,1,pl,2.o,sg.o,m.o
  paradigm: vb_prefix_pres_fut
 -flex: <0><.>.u..inaləx//<0><.>.ə..inaləx//<0><.>.u..inalax//<0><.>.ə..inalax
  gramm: prs_stem,1,pl,2.o,sg.o,f.o
  paradigm: vb_prefix_pres_fut
 -flex: <0><.>.u..inalən//<0><.>.u..inalle//<0><.>.ə..inalən//<0><.>.ə..inalle//<0><.>.u..inanne//<0><.>.ə..inanne
  gramm: prs_stem,1,pl,3.o,pl.o
  paradigm: vb_prefix_pres_fut
 -flex: <0><.>.u..inalxu//<0><.>.u..inalxun//<0><.>.ə..inalxu//<0><.>.ə..inalxun//<0><.>.u..inanxu//<0><.>.u..inanxun//<0><.>.ə..inanxu//<0><.>.ə..inanxun//<0><.>.u..inaxxu//<0><.>.u..inaxxun//<0><.>.ə..inaxxu//<0><.>.ə..inaxxun
  gramm: prs_stem,1,pl,2.o,pl.o
  paradigm: vb_prefix_pres_fut
 -flex: <0><.>.u..inalan//<0><.>.ə..inalan
  gramm: prs_stem,1,pl,1.o,pl.o
  paradigm: vb_prefix_pres_fut

 # Imperfect
 -flex: <0><.>.o.a.wa//<0><.>.u.a.wo//<0><.>.ə.a.wo
  gramm: ipf,3,sg,m
  paradigm: vb_prefix_pres_fut
 -flex: <0><.>.ə..ətwa//<0><.>.u..ətwa//<0><.>.ə..atwa//<0>.u..atwa//<0><.>.ə..ətwo//<0><.>.ə..atwo//<0><.>.u..ətwo//<0><.>.u..atwo.
  gramm: ipf,2,sg,m
  paradigm: vb_prefix_pres_fut
 -flex: <0><.>.o.a.wayno//<0><.>.u.a.nowo//<0><.>.ə.a.nowo
  gramm: ipf,1,sg,m
  paradigm: vb_prefix_pres_fut
 -flex: <0><.>.ə..owa//<0><.>.u..owa
  gramm: ipf,3,sg,f
  paradigm: vb_prefix_pres_fut
 -flex: <0><.>.ə..ətwa//<0><.>.u..ətwa//<0><.>.ə..atwa//<0><.>.u..atwa//<0><.>.ə..ətwo//<0><.>.u..ətwo//<0><.>.ə..atwo//<0><.>.u..atwo
  gramm: ipf,2,sg,f
  paradigm: vb_prefix_pres_fut
 -flex: <0><.>.ə..owayno//<0><.>.u..owayno//<0><.>.u..anwo//<0><.>.ə..anwo//<0><.>.u..onowo//<0><.>.ə..onowo
  gramm: ipf,1,sg,f
  paradigm: vb_prefix_pres_fut
 -flex: <0><.>.ə..iwa//<0><.>.ə..iwo//<0><.>.u..iwo
  gramm: ipf,3,pl
  paradigm: vb_prefix_pres_fut
 -flex: <0><.>.ə..utuwa//<0><.>.u..utuwa//<0><.>.ə..ituwo//<0><.>.u..ituwo
  gramm: ipf,2,pl
  paradigm: vb_prefix_pres_fut
 -flex: <0><.>.ə..iwayna//<0><.>.u..iwayna//<0><.>.u..inawo//<0><.>.ə..inawo
  gramm: ipf,1,pl
  paradigm: vb_prefix_pres_fut
  
 # Imperfect + obj./dat. suffixes
 -flex: <0><.>.u.a.wole//<0><.>.o.a.wayle
  gramm: ipf,3,sg,m,3.o,sg.o,m.o
  paradigm: vb_prefix_pres_fut
 -flex: <0><.>.u.a.wola//<0><.>.o.a.wayla
  gramm: ipf,3,sg,m,3.o,sg.o,f.o
  paradigm: vb_prefix_pres_fut
 -flex: <0><.>.u.a.wolox//<0><.>.o.a.waylux
  gramm: ipf,3,sg,m,2.o,sg.o,m.o
  paradigm: vb_prefix_pres_fut
 -flex: <0><.>.u.a.woləx//<0><.>.o.a.waylax
  gramm: ipf,3,sg,m,2.o,sg.o,f.o
  paradigm: vb_prefix_pres_fut
 -flex: <0><.>.u.a.woli//<0><.>.o.a.wayli
  gramm: ipf,3,sg,m,1.o,sg.o
  paradigm: vb_prefix_pres_fut
 -flex: <0><.>.u.a.wolən//<0><.>.u.a.wulle//<0><.>.o.a.walle
  gramm: ipf,3,sg,m,3.o,pl.o
  paradigm: vb_prefix_pres_fut
 -flex: <0><.>.u.a.wolxu//<0><.>.o.a.walxu//<0><.>.o.a.walxun
  gramm: ipf,3,sg,m,2.o,pl.o
  paradigm: vb_prefix_pres_fut
 -flex: <0><.>.u.a.wolan//<0><.>.o.a.waylan
  gramm: ipf,3,sg,m,1.o,pl.o  
  paradigm: vb_prefix_pres_fut

 -flex: <0><.>.ə..atwole//<0><.>.u..atwole//<0><.>.ə..atwayle//<0><.>.u..atwayle
  gramm: ipf,2,sg,3.o,sg.o,m.o
  paradigm: vb_prefix_pres_fut
 -flex: <0><.>.ə..atwola//<0><.>.u..atwola//<0><.>.ə..atwayla//<0><.>.u..atwayla
  gramm: ipf,2,sg,3.o,sg.o,f.o
  paradigm: vb_prefix_pres_fut
 -flex: <0><.>.ə..atwolox//<0><.>.u..atwolox//<0><.>.ə..atwaylux//<0><.>.u..atwaylux
  gramm: ipf,2,sg,2.o,sg.o,m.o
  paradigm: vb_prefix_pres_fut
 -flex: <0><.>.ə..atwoləx//<0><.>.u..atwoləx//<0><.>.ə..atwaylax//<0><.>.u..atwaylax
  gramm: ipf,2,sg,2.o,sg.o,f.o
  paradigm: vb_prefix_pres_fut
 -flex: <0><.>.ə..atwoli//<0><.>.u..atwoli//<0><.>.ə..atwayli//<0><.>.u..atwayli
  gramm: ipf,2,sg,1.o,sg.o
  paradigm: vb_prefix_pres_fut
 -flex: <0><.>.ə..atwolən//<0><.>.u..atwolən//<0><.>.ə..atwulle//<0><.>.u..atwulle//<0><.>.ə..atwalle//<0><.>.u..atwalle
  gramm: ipf,2,sg,3.o,pl.o
  paradigm: vb_prefix_pres_fut
 -flex: <0><.>.ə..atwolxu//<0><.>.u..atwolxu//<0><.>.ə..atwalxu//<0><.>.u..atwalxu//<0><.>.ə..atwalxun//<0><.>.u..atwalxun
  gramm: ipf,2,sg,2.o,pl.o
  paradigm: vb_prefix_pres_fut
 -flex: <0><.>.ə..atwolan//<0><.>.u..atwolan//<0><.>.ə..atwaylan//<0><.>.u..atwaylan
  gramm: ipf,2,sg,1.o,pl.o  
  paradigm: vb_prefix_pres_fut
 -flex: <0><.>.ə..ətwayle//<0><.>.u..ətwayle
  gramm: ipf,2,sg,m,3.o,sg.o,m.o
  paradigm: vb_prefix_pres_fut
 -flex: <0><.>.ə..ətwayla//<0><.>.u..ətwayla
  gramm: ipf,2,sg,m,3.o,sg.o,f.o
  paradigm: vb_prefix_pres_fut
 -flex: <0><.>.ə..ətwaylux//<0><.>.u..ətwaylux
  gramm: ipf,2,sg,m,2.o,sg.o,m.o
  paradigm: vb_prefix_pres_fut
 -flex: <0><.>.ə..ətwayli//<0><.>.u..ətwayli
  gramm: ipf,2,sg,m,1.o,sg.o
  paradigm: vb_prefix_pres_fut
 -flex: <0><.>.ə..ətwalle//<0><.>.u..ətwalle
  gramm: ipf,2,sg,m,3.o,pl.o
  paradigm: vb_prefix_pres_fut
 -flex: <0><.>.ə..ətwalxu//<0><.>.u..ətwalxu//<0><.>.ə..ətwalxun//<0><.>.u..ətwalxun
  gramm: ipf,2,sg,m,2.o,pl.o
  paradigm: vb_prefix_pres_fut
 -flex: <0><.>.ə..ətwaylan//<0><.>.u..ətwaylan
  gramm: ipf,2,sg,m,1.o,pl.o  
  paradigm: vb_prefix_pres_fut
 -flex: <0><.>.ə..atwayle//<0><.>.u..atwayle
  gramm: ipf,2,sg,f,3.o,sg.o,m.o
  paradigm: vb_prefix_pres_fut
 -flex: <0><.>.ə..atwayla//<0><.>.u..atwayla
  gramm: ipf,2,sg,f,3.o,sg.o,f.o
  paradigm: vb_prefix_pres_fut
 -flex: <0><.>.ə..atwaylax//<0><.>.u..atwaylax
  gramm: ipf,2,sg,f,2.o,sg.o,f.o
  paradigm: vb_prefix_pres_fut
 -flex: <0><.>.ə..atwayli//<0><.>.u..atwayli
  gramm: ipf,2,sg,f,1.o,sg.o
  paradigm: vb_prefix_pres_fut
 -flex: <0><.>.ə..atwalle//<0><.>.u..atwalle
  gramm: ipf,2,sg,f,3.o,pl.o
  paradigm: vb_prefix_pres_fut
 -flex: <0><.>.ə..atwalxu//<0><.>.u..atwalxu//<0><.>.ə..atwalxun//<0><.>.u..atwalxun
  gramm: ipf,2,sg,f,2.o,pl.o
  paradigm: vb_prefix_pres_fut
 -flex: <0><.>.ə..atwaylan//<0><.>.u..atwaylan
  gramm: ipf,2,sg,f,1.o,pl.o  
  paradigm: vb_prefix_pres_fut

 -flex: <0><.>.u.a.nowole//<0><.>.o.a.waynole
  gramm: ipf,1,sg,m,3.o,sg.o,m.o
  paradigm: vb_prefix_pres_fut
 -flex: <0><.>.u.a.nowola//<0><.>.o.a.waynola
  gramm: ipf,1,sg,m,3.o,sg.o,f.o
  paradigm: vb_prefix_pres_fut
 -flex: <0><.>.u.a.nowolox//<0><.>.o.a.waynolux
  gramm: ipf,1,sg,m,2.o,sg.o,m.o
  paradigm: vb_prefix_pres_fut
 -flex: <0><.>.u.a.nowoləx//<0><.>.o.a.waynolax
  gramm: ipf,1,sg,m,2.o,sg.o,f.o
  paradigm: vb_prefix_pres_fut
 -flex: <0><.>.u.a.nowoli//<0><.>.o.a.waynoli
  gramm: ipf,1,sg,m,1.o,sg.o
  paradigm: vb_prefix_pres_fut
 -flex: <0><.>.u.a.nowolən//<0><.>.u.a.nowulle//<0><.>.o.a.waynanne
  gramm: ipf,1,sg,m,3.o,pl.o
  paradigm: vb_prefix_pres_fut
 -flex: <0><.>.u.a.nowolxu//<0><.>.o.a.waynanxu//<0><.>.o.a.waynanxun
  gramm: ipf,1,sg,m,2.o,pl.o
  paradigm: vb_prefix_pres_fut
 -flex: <0><.>.u.a.nowolan//<0><.>.o.a.waynolan
  gramm: ipf,1,sg,m,1.o,pl.o  
  paradigm: vb_prefix_pres_fut

 -flex: <0><.>.ə..owale//<0><.>.u..owale//<0><.>.ə..owayle//<0><.>.u..owayle
  gramm: ipf,3,sg,f,3.o,sg.o,m.o
  paradigm: vb_prefix_pres_fut
 -flex: <0><.>.ə..owala//<0><.>.u..owala//<0><.>.ə..owayla//<0><.>.u..owayla
  gramm: ipf,3,sg,f,3.o,sg.o,f.o
  paradigm: vb_prefix_pres_fut
 -flex: <0><.>.ə..owalox//<0><.>.u..owalox//<0><.>.ə..owaylux//<0><.>.u..owaylux
  gramm: ipf,3,sg,f,2.o,sg.o,m.o
  paradigm: vb_prefix_pres_fut
 -flex: <0><.>.ə..owaləx//<0><.>.u..owaləx//<0><.>.ə..owaylax//<0><.>.u..owaylax
  gramm: ipf,3,sg,f,2.o,sg.o,f.o
  paradigm: vb_prefix_pres_fut
 -flex: <0><.>.ə..owali//<0><.>.u..owali//<0><.>.ə..owayli//<0><.>.u..owayli
  gramm: ipf,3,sg,f,1.o,sg.o
  paradigm: vb_prefix_pres_fut
 -flex: <0><.>.ə..owalən//<0><.>.u..owalən//<0><.>.ə..owalle//<0><.>.u..owalle
  gramm: ipf,3,sg,f,3.o,pl.o
  paradigm: vb_prefix_pres_fut
 -flex: <0><.>.ə..owalxu//<0><.>.u..owalxu//<0><.>.ə..owalxun//<0><.>.u..owalxun
  gramm: ipf,3,sg,f,2.o,pl.o
  paradigm: vb_prefix_pres_fut
 -flex: <0><.>.ə..owalan//<0><.>.u..owalan//<0><.>.ə..owaylan//<0><.>.u..owaylan
  gramm: ipf,3,sg,f,1.o,pl.o  
  paradigm: vb_prefix_pres_fut

 -flex: <0><.>.u..anwole//<0><.>.ə..anwole//<0><.>.u..owaynole//<0><.>.ə..owaynole
  gramm: ipf,1,sg,f,3.o,sg.o,m.o
  paradigm: vb_prefix_pres_fut
 -flex: <0><.>.u..anwola//<0><.>.ə..anwola//<0><.>.u..owaynola//<0><.>.ə..owaynola
  gramm: ipf,1,sg,f,3.o,sg.o,f.o
  paradigm: vb_prefix_pres_fut
 -flex: <0><.>.u..anwolox//<0><.>.ə..anwolox//<0><.>.u..owaynolux//<0><.>.ə..owaynolux
  gramm: ipf,1,sg,f,2.o,sg.o,m.o
  paradigm: vb_prefix_pres_fut
 -flex: <0><.>.u..anwoləx//<0><.>.ə..anwoləx//<0><.>.u..owaynolax//<0><.>.ə..owaynolax
  gramm: ipf,1,sg,f,2.o,sg.o,f.o
  paradigm: vb_prefix_pres_fut
 -flex: <0><.>.u..anwoli//<0><.>.ə..anwoli//<0><.>.u..owaynoli//<0><.>.ə..owaynoli
  gramm: ipf,1,sg,f,1.o,sg.o
  paradigm: vb_prefix_pres_fut
 -flex: <0><.>.u..anwolən//<0><.>.ə..anwolən//<0><.>.u..anwulle//<0><.>.ə..anwulle//<0><.>.u..owaynanne//<0><.>.ə..owaynanne
  gramm: ipf,1,sg,f,3.o,pl.o
  paradigm: vb_prefix_pres_fut
 -flex: <0><.>.u..anwolxu//<0><.>.ə..anwolxu//<0><.>.u..owaynanxu//<0><.>.ə..owaynanxu//<0><.>.u..owaynanxun//<0><.>.ə..owaynanxun
  gramm: ipf,1,sg,f,2.o,pl.o
  paradigm: vb_prefix_pres_fut
 -flex: <0><.>.u..anwolan//<0><.>.ə..anwolan//<0><.>.u..owaynolan//<0><.>.ə..owaynolan
  gramm: ipf,1,sg,f,1.o,pl.o  
  paradigm: vb_prefix_pres_fut

 -flex: <0><.>.ə..iwole//<0><.>.u..iwole//<0><.>.ə..iwayle//<0><.>.u..iwayle
  gramm: ipf,3,pl,3.o,sg.o,m.o
  paradigm: vb_prefix_pres_fut
 -flex: <0><.>.ə..iwola//<0><.>.u..iwola//<0><.>.ə..iwayla//<0><.>.u..iwayla
  gramm: ipf,3,pl,3.o,sg.o,f.o
  paradigm: vb_prefix_pres_fut
 -flex: <0><.>.ə..iwolox//<0><.>.u..iwolox//<0><.>.ə..iwaylux//<0><.>.u..iwaylux
  gramm: ipf,3,pl,2.o,sg.o,m.o
  paradigm: vb_prefix_pres_fut
 -flex: <0><.>.ə..iwoləx//<0><.>.u..iwoləx//<0><.>.ə..iwaylax//<0><.>.u..iwaylax
  gramm: ipf,3,pl,2.o,sg.o,f.o
  paradigm: vb_prefix_pres_fut
 -flex: <0><.>.ə..iwoli//<0><.>.u..iwoli//<0><.>.ə..iwayli//<0><.>.u..iwayli
  gramm: ipf,3,pl,1.o,sg.o
  paradigm: vb_prefix_pres_fut
 -flex: <0><.>.ə..iwolən//<0><.>.u..iwolən//<0><.>.ə..iwunne//<0><.>.u..iwunne//<0><.>.ə..iwanne//<0><.>.u..iwanne
  gramm: ipf,3,pl,3.o,pl.o
  paradigm: vb_prefix_pres_fut
 -flex: <0><.>.ə..iwolxu//<0><.>.u..iwolxu//<0><.>.ə..iwanxu//<0><.>.u..iwanxu//<0><.>.ə..iwanxun//<0><.>.u..iwanxun
  gramm: ipf,3,pl,2.o,pl.o
  paradigm: vb_prefix_pres_fut
 -flex: <0><.>.ə..iwolan//<0><.>.u..iwolan//<0><.>.ə..iwaylan//<0><.>.u..iwaylan
  gramm: ipf,3,pl,1.o,pl.o  
  paradigm: vb_prefix_pres_fut

 -flex: <0><.>.ə..ituwole//<0><.>.u..ituwole//<0><.>.ə..utuwayle//<0><.>.u..utuwayle
  gramm: ipf,2,pl,3.o,sg.o,m.o
  paradigm: vb_prefix_pres_fut
 -flex: <0><.>.ə..ituwola//<0><.>.u..ituwola//<0><.>.ə..utuwayla//<0><.>.u..utuwayla
  gramm: ipf,2,pl,3.o,sg.o,f.o
  paradigm: vb_prefix_pres_fut
 -flex: <0><.>.ə..ituwoli//<0><.>.u..ituwoli//<0><.>.ə..utuwayli//<0><.>.u..utuwayli
  gramm: ipf,2,pl,1.o,sg.o
  paradigm: vb_prefix_pres_fut
 -flex: <0><.>.ə..ituwolən//<0><.>.u..ituwolən//<0><.>.ə..utuwanne//<0><.>.u..utuwanne//<0><.>.ə..utunwanne//<0><.>.u..utunwanne
  gramm: ipf,2,pl,3.o,pl.o
  paradigm: vb_prefix_pres_fut
 -flex: <0><.>.ə..ituwolxu//<0><.>.u..ituwolxu//<0><.>.ə..utuwanxu//<0><.>.u..utuwanxu//<0><.>.ə..utuwanxun//<0><.>.u..utuwanxun//<0><.>.ə..utunwanxu//<0><.>.u..utunwanxu//<0><.>.ə..utunwanxun//<0><.>.u..utunwanxun
  gramm: ipf,2,pl,2.o,pl.o
  paradigm: vb_prefix_pres_fut
 -flex: <0><.>.ə..ituwolan//<0><.>.u..ituwolan//<0><.>.ə..utuwaylan//<0><.>.u..utuwaylan//<0><.>.ə..utunwaylan//<0><.>.u..utunwaylan
  gramm: ipf,2,pl,1.o,pl.o  
  paradigm: vb_prefix_pres_fut

 -flex: <0><.>.u..inawole//<0><.>.ə..inawole//<0><.>.u..iwaynale//<0><.>.ə..iwaynale
  gramm: ipf,1,pl,3.o,sg.o,m.o
  paradigm: vb_prefix_pres_fut
 -flex: <0><.>.u..inawola//<0><.>.ə..inawola//<0><.>.u..iwaynala//<0><.>.ə..iwaynala
  gramm: ipf,1,pl,3.o,sg.o,f.o
  paradigm: vb_prefix_pres_fut
 -flex: <0><.>.u..inawolox//<0><.>.ə..inawolox//<0><.>.u..iwaynalux//<0><.>.ə..iwaynalux
  gramm: ipf,1,pl,2.o,sg.o,m.o
  paradigm: vb_prefix_pres_fut
 -flex: <0><.>.u..inawoləx//<0><.>.ə..inawoləx//<0><.>.u..iwaynalax//<0><.>.ə..iwaynalax
  gramm: ipf,1,pl,2.o,sg.o,f.o
  paradigm: vb_prefix_pres_fut
 -flex: <0><.>.u..inawolən//<0><.>.ə..inawolən//<0><.>.u..inawulle//<0><.>.ə..inawulle//<0><.>.u..iwaynanne//<0><.>.ə..iwaynanne
  gramm: ipf,1,pl,3.o,pl.o
  paradigm: vb_prefix_pres_fut
 -flex: <0><.>.u..inawolxu//<0><.>.ə..inawolxu//<0><.>.u..iwaynanxu//<0><.>.ə..iwaynanxu//<0><.>.u..iwaynanxun//<0><.>.ə..iwaynanxun
  gramm: ipf,1,pl,2.o,pl.o
  paradigm: vb_prefix_pres_fut
 -flex: <0><.>.u..inawolan//<0><.>.ə..inawolan//<0><.>.u..iwaynalan//<0><.>.ə..iwaynalan
  gramm: ipf,1,pl,1.o,pl.o
  paradigm: vb_prefix_pres_fut
  
  
 
 # Intransitive preterite
 -flex: <0>.a.ə.
  gramm: pst_stem,3,sg,m
  paradigm: vb_prefix_perf
 -flex: <0>.a.i.ət//<0>.a.i.at
  gramm: pst_stem,2,sg,m
  paradigm: vb_prefix_perf
 -flex: <0>.a.ə.no
  gramm: pst_stem,1,sg,m
  paradigm: vb_prefix_perf
 -flex: <0>.a.i.o
  gramm: pst_stem,3,sg,f
  paradigm: vb_prefix_perf
 -flex: <0>.a.i.at//<0>.a.i.ət
  gramm: pst_stem,2,sg,f
  paradigm: vb_prefix_perf
 -flex: <0>.a.i.ono
  gramm: pst_stem,1,sg,f
  paradigm: vb_prefix_perf
 -flex: <0>.a.i.i
  gramm: pst_stem,3,pl
  paradigm: vb_prefix_perf
 -flex: <0>.a.i.utu//<0>.a.i.itu
  gramm: pst_stem,2,pl
  paradigm: vb_prefix_perf
 -flex: <0>.a.i.ina
  gramm: pst_stem,1,pl
  paradigm: vb_prefix_perf
  
 # Intransitive preterite + obj./dat. suffixes
 -flex: <0>.a.ə.le//<1>.a.ə.le
  gramm: pst_stem,3,sg,m,3.o,sg.o,m.o
  paradigm: vb_prefix_perf
 -flex: <0>.a.ə.la//<1>.a.ə.la
  gramm: pst_stem,3,sg,m,3.o,sg.o,f.o
  paradigm: vb_prefix_perf
 -flex: <0>.a.ə.lox//<0>.a.ə.lux//<1>.a.ə.lox//<1>.a.ə.lux
  gramm: pst_stem,3,sg,m,2.o,sg.o,m.o
  paradigm: vb_prefix_perf
 -flex: <0>.a.ə.ləx//<0>.a.ə.lax//<1>.a.ə.ləx//<1>.a.ə.lax
  gramm: pst_stem,3,sg,m,2.o,sg.o,f.o
  paradigm: vb_prefix_perf
 -flex: <0>.a.ə.li//<1>.a.ə.li
  gramm: pst_stem,3,sg,m,1.o,sg.o
  paradigm: vb_prefix_perf
 -flex: <2>.a.ə.e
  gramm: pst_stem,3,sg,m,3.o,pl.o
  paradigm: vb_prefix_perf
 -flex: <0>.a.ə.xu//<0>.a.ə.xun
  gramm: pst_stem,3,sg,m,2.o,pl.o
  paradigm: vb_prefix_perf
 -flex: <0>.a.ə.lan//<1>.a.ə.lan
  gramm: pst_stem,3,sg,m,1.o,pl.o
  paradigm: vb_prefix_perf
 -flex: <0>.a.i.atle
  gramm: pst_stem,2,sg,3.o,sg.o,m.o
  paradigm: vb_prefix_perf
 -flex: <0>.a.i.atla
  gramm: pst_stem,2,sg,3.o,sg.o,f.o
  paradigm: vb_prefix_perf
 -flex: <0>.a.i.atli
  gramm: pst_stem,2,sg,1.o,sg.o
  paradigm: vb_prefix_perf
 -flex: <0>.a.i.atte
  gramm: pst_stem,2,sg,3.o,pl.o
  paradigm: vb_prefix_perf
 -flex: <0>.a.i.atlan
  gramm: pst_stem,2,sg,1.o,pl.o
  paradigm: vb_prefix_perf
 -flex: <0>.a.i.atle
  gramm: pst_stem,2,sg,f,3.o,sg.o,m.o
  paradigm: vb_prefix_perf
 -flex: <0>.a.i.atla
  gramm: pst_stem,2,sg,f,3.o,sg.o,f.o
  paradigm: vb_prefix_perf
 -flex: <0>.a.i.atli
  gramm: pst_stem,2,sg,f,1.o,sg.o
  paradigm: vb_prefix_perf
 -flex: <0>.a.i.atte
  gramm: pst_stem,2,sg,f,3.o,pl.o
  paradigm: vb_prefix_perf
 -flex: <0>.a.i.atlan
  gramm: pst_stem,2,sg,f,1.o,pl.o
  paradigm: vb_prefix_perf
 -flex: <0>.a.i.ətle
  gramm: pst_stem,2,sg,m,3.o,sg.o,m.o
  paradigm: vb_prefix_perf
 -flex: <0>.a.i.ətla
  gramm: pst_stem,2,sg,m,3.o,sg.o,f.o
  paradigm: vb_prefix_perf
 -flex: <0>.a.i.ətli
  gramm: pst_stem,2,sg,m,1.o,sg.o
  paradigm: vb_prefix_perf
 -flex: <0>.a.i.ətte
  gramm: pst_stem,2,sg,m,3.o,pl.o
  paradigm: vb_prefix_perf
 -flex: <0>.a.i.ətlan
  gramm: pst_stem,2,sg,m,1.o,pl.o
  paradigm: vb_prefix_perf
 -flex: <0>.a.ə.nole//<0>.a.ə.ne
  gramm: pst_stem,1,sg,m,3.o,sg.o,m.o
  paradigm: vb_prefix_perf
 -flex: <0>.a.ə.nola//<0>.a.ə.na
  gramm: pst_stem,1,sg,m,3.o,sg.o,f.o
  paradigm: vb_prefix_perf
 -flex: <0>.a.ə.nolox//<0>.a.ə.nox//<0>.a.ə.nux
  gramm: pst_stem,1,sg,m,2.o,sg.o,m.o
  paradigm: vb_prefix_perf
 -flex: <0>.a.ə.noləx//<0>.a.ə.nəx//<0>.a.ə.nax
  gramm: pst_stem,1,sg,m,2.o,sg.o,f.o
  paradigm: vb_prefix_perf
 -flex: <0>.a.ə.nolən//<0>.a.ə.nən//<0>.a.ə.nanne
  gramm: pst_stem,1,sg,m,3.o,pl.o
  paradigm: vb_prefix_perf
 -flex: <0>.a.ə.nolxu//<0>.a.ə.nanxu//<0>.a.ə.nanxun
  gramm: pst_stem,1,sg,m,2.o,pl.o
  paradigm: vb_prefix_perf
 -flex: <0>.a.i.ole
  gramm: pst_stem,3,sg,f,3.o,sg.o,m.o
  paradigm: vb_prefix_perf
 -flex: <0>.a.i.ola
  gramm: pst_stem,3,sg,f,3.o,sg.o,f.o
  paradigm: vb_prefix_perf
 -flex: <0>.a.i.olox//<0>.a.i.olux
  gramm: pst_stem,3,sg,f,2.o,sg.o,m.o
  paradigm: vb_prefix_perf
 -flex: <0>.a.i.oləx//<0>.a.i.olax
  gramm: pst_stem,3,sg,f,2.o,sg.o,f.o
  paradigm: vb_prefix_perf
 -flex: <0>.a.i.oli
  gramm: pst_stem,3,sg,f,1.o,sg.o
  paradigm: vb_prefix_perf
 -flex: <0>.a.i.olən//<0>.a.i.alle
  gramm: pst_stem,3,sg,f,3.o,pl.o
  paradigm: vb_prefix_perf
 -flex: <0>.a.i.ulxu//<0>.a.i.alxu//<0>.a.i.alxun
  gramm: pst_stem,3,sg,f,2.o,pl.o
  paradigm: vb_prefix_perf
 -flex: <0>.a.i.olan
  gramm: pst_stem,3,sg,f,1.o,pl.o
  paradigm: vb_prefix_perf
 -flex: <0>.a.i.onole//<0>.a.i.alle
  gramm: pst_stem,1,sg,f,3.o,sg.o,m.o
  paradigm: vb_prefix_perf
 -flex: <0>.a.i.onola//<0>.a.i.alla
  gramm: pst_stem,1,sg,f,3.o,sg.o,f.o
  paradigm: vb_prefix_perf
 -flex: <0>.a.i.onolox//<0>.a.i.allox//<0>.a.i.allux
  gramm: pst_stem,1,sg,f,2.o,sg.o,m.o
  paradigm: vb_prefix_perf
 -flex: <0>.a.i.onoləx//<0>.a.i.alləx//<0>.a.i.allax
  gramm: pst_stem,1,sg,f,2.o,sg.o,f.o
  paradigm: vb_prefix_perf
 -flex: <0>.a.i.onolən//<0>.a.i.anne
  gramm: pst_stem,1,sg,f,3.o,pl.o
  paradigm: vb_prefix_perf
 -flex: <0>.a.i.onolxu//<0>.a.i.anxu//<0>.a.i.anxun
  gramm: pst_stem,1,sg,f,2.o,pl.o
  paradigm: vb_prefix_perf
 -flex: <0>.a.i.ile
  gramm: pst_stem,3,pl,3.o,sg.o,m.o
  paradigm: vb_prefix_perf
 -flex: <0>.a.i.ila
  gramm: pst_stem,3,pl,3.o,sg.o,f.o
  paradigm: vb_prefix_perf
 -flex: <0>.a.i.ilox//<0>.a.i.ilux
  gramm: pst_stem,3,pl,2.o,sg.o,m.o
  paradigm: vb_prefix_perf
 -flex: <0>.a.i.iləx//<0>.a.i.ilax
  gramm: pst_stem,3,pl,2.o,sg.o,f.o
  paradigm: vb_prefix_perf
 -flex: <0>.a.i.ili
  gramm: pst_stem,3,pl,1.o,sg.o
  paradigm: vb_prefix_perf
 -flex: <0>.a.i.ilən//<0>.a.i.ənne
  gramm: pst_stem,3,pl,3.o,pl.o
  paradigm: vb_prefix_perf
 -flex: <0>.a.i.ənxu//<0>.a.i.ənxun
  gramm: pst_stem,3,pl,2.o,pl.o
  paradigm: vb_prefix_perf
 -flex: <0>.a.i.ilan
  gramm: pst_stem,3,pl,1.o,pl.o
  paradigm: vb_prefix_perf
 -flex: <0>.a.i.itulle//<0>.a.i.utəlle//<0>.a.i.utle
  gramm: pst_stem,2,pl,3.o,sg.o,m.o
  paradigm: vb_prefix_perf
 -flex: <0>.a.i.itulla//<0>.a.i.utəlla//<0>.a.i.utla
  gramm: pst_stem,2,pl,3.o,sg.o,f.o
  paradigm: vb_prefix_perf
 -flex: <0>.a.i.itulli//<0>.a.i.utəlli//<0>.a.i.utli
  gramm: pst_stem,2,pl,1.o,sg.o
  paradigm: vb_prefix_perf
 -flex: <0>.a.i.itunne//<0>.a.i.utənne
  gramm: pst_stem,2,pl,3.o,pl.o
  paradigm: vb_prefix_perf
 -flex: <0>.a.i.itullan//<0>.a.i.utəllan//<0>.a.i.utlan
  gramm: pst_stem,2,pl,1.o,pl.o 
  paradigm: vb_prefix_perf
 -flex: <0>.a.i.inale
  gramm: pst_stem,1,pl,3.o,sg.o,m.o
  paradigm: vb_prefix_perf
 -flex: <0>.a.i.inala
  gramm: pst_stem,1,pl,3.o,sg.o,f.o
  paradigm: vb_prefix_perf
 -flex: <0>.a.i.inalox//<0>.a.i.inalux
  gramm: pst_stem,1,pl,2.o,sg.o,m.o
  paradigm: vb_prefix_perf
 -flex: <0>.a.i.inaləx//<0>.a.i.inalax
  gramm: pst_stem,1,pl,2.o,sg.o,f.o
  paradigm: vb_prefix_perf
 -flex: <0>.a.i.inalən//<0>.a.i.inalle//<0>.a.i.inanne
  gramm: pst_stem,1,pl,3.o,pl.o
  paradigm: vb_prefix_perf
 -flex: <0>.a.i.inalxu//<0>.a.i.inanxu//<0>.a.i.inanxun
  gramm: pst_stem,1,pl,2.o,pl.o
  paradigm: vb_prefix_perf
  
 
 # Intransitive pluperfect
 -flex: <0>.a.ə.wo//<0>.a.ə.wa
  gramm: plpf,3,sg,m
 -flex: <0>.a.i.atwo//<0>.a.i.atwa
  gramm: plpf,2,sg,m
 -flex: <0>.a.ə.nowo//<0>.a.ə.wayno
  gramm: plpf,1,sg,m
 -flex: <0>.a.i.owa
  gramm: plpf,3,sg,f
 -flex: <0>.a.i.atwo//<0>.a.i.atwa
  gramm: plpf,2,sg,f
 -flex: <0>.a.i.onowo//<0>.a.i.anwo//<0>.a.i.owayno
  gramm: plpf,1,sg,f
 -flex: <0>.a.i.iwo//<0>.a.i.iwa
  gramm: plpf,3,pl
 -flex: <0>.a.i.ituwo//<0>.a.i.utuwa
  gramm: plpf,2,pl
 -flex: <0>.a.i.inawo//<0>.a.i.iwayna
  gramm: plpf,1,pl
 
 # Preterite
 -flex: <0>..ə.le//<1>..ə.le
  gramm: pst_stem,3,sg,m,3.o,sg.o,m.o
  paradigm: vb_prefix_perf
 -flex: <0>..ə.lox//<0>..ə.lux//<1>..ə.lox//<1>..ə.lux
  gramm: pst_stem,2,sg,m,3.o,sg.o,m.o
  paradigm: vb_prefix_perf
 -flex: <0>..ə.la//<1>..ə.la
  gramm: pst_stem,3,sg,f,3.o,sg.o,m.o
  paradigm: vb_prefix_perf
 -flex: <0>..ə.lax//<0>..ə.ləx//<1>..ə.lax//<1>..ə.ləx
  gramm: pst_stem,2,sg,f,3.o,sg.o,m.o
  paradigm: vb_prefix_perf
 -flex: <0>..ə.li//<1>..ə.li
  gramm: pst_stem,1,sg,3.o,sg.o,m.o
  paradigm: vb_prefix_perf
 -flex: <2>..ə.e//<0>..ə.lən//<1>..ə.lən
  gramm: pst_stem,3,pl,3.o,sg.o,m.o
  paradigm: vb_prefix_perf
 -flex: <0>..ə.xu//<0>..ə.xun
  gramm: pst_stem,2,pl,3.o,sg.o,m.o
  paradigm: vb_prefix_perf
 -flex: <0>..ə.lan//<1>..ə.lan
  gramm: pst_stem,1,pl,3.o,sg.o,m.o
  paradigm: vb_prefix_perf
 -flex: <0>..i.ole//<0>.ə..ole//<0>..ə.ole
  gramm: pst_stem,3,sg,m,3.o,sg.o,f.o
  paradigm: vb_prefix_perf
 -flex: <0>..i.olox//<0>..i.olux//<0>.ə..olox//<0>.ə..olux//<0>..ə.olox
  gramm: pst_stem,2,sg,m,3.o,sg.o,f.o
  paradigm: vb_prefix_perf
 -flex: <0>..i.ola//<0>.ə..ola//<0>..ə.ola
  gramm: pst_stem,3,sg,f,3.o,sg.o,f.o
  paradigm: vb_prefix_perf
 -flex: <0>..i.olax//<0>..i.oləx//<0>.ə..olax//<0>.ə..oləx
  gramm: pst_stem,2,sg,f,3.o,sg.o,f.o
  paradigm: vb_prefix_perf
 -flex: <0>..i.oli//<0>.ə..oli//<0>..ə.oli
  gramm: pst_stem,1,sg,3.o,sg.o,f.o
  paradigm: vb_prefix_perf
 -flex: <0>..i.alle//<0>..i.ulle//<0>..i.əlle//<0>.ə..ulle//<0>..ə.alle//<0>..ə.ulle//<0>..ə.ulle
  gramm: pst_stem,3,pl,3.o,sg.o,f.o
  paradigm: vb_prefix_perf
 -flex: <0>..i.alxu//<0>..i.alxun//<0>..i.əlxu//<0>..i.əlxun//<0>..i.ulxu//<0>..i.ulxun//<0>.ə..ulxu//<0>.ə..ulxun//<0>..ə.alxu//<0>..ə.alxun//<0>..ə.əlxu//<0>..ə.ulxu//<0>..ə.ulxun
  gramm: pst_stem,2,pl,3.o,sg.o,f.o
  paradigm: vb_prefix_perf
 -flex: <0>..i.olan//<0>.ə..olan//<0>..ə.olan
  gramm: pst_stem,1,pl,3.o,sg.o,f.o
  paradigm: vb_prefix_perf
 -flex: <0>..i.ile//<0>.ə..ile//<0>..ə.ile
  gramm: pst_stem,3,sg,m,3.o,pl.o
  paradigm: vb_prefix_perf
 -flex: <0>..i.ilox//<0>..i.ilux//<0>.ə..ilox//<0>..ə.ilox
  gramm: pst_stem,2,sg,m,3.o,pl.o
  paradigm: vb_prefix_perf
 -flex: <0>..i.ila//<0>.ə..ila//<0>..ə.ila
  gramm: pst_stem,3,sg,f,3.o,pl.o
  paradigm: vb_prefix_perf
 -flex: <0>..i.ilax//<0>..i.iləx//<0>.ə..iləx//<0>..ə.iləx
  gramm: pst_stem,2,sg,f,3.o,pl.o
  paradigm: vb_prefix_perf
 -flex: <0>..i.ili//<0>.ə..ili//<0>..ə.ili
  gramm: pst_stem,1,sg,3.o,pl.o
  paradigm: vb_prefix_perf
 -flex: <0>..i.ənne//<0>.ə..ənne//<0>..ə.ənne
  gramm: pst_stem,3,pl,3.o,pl.o
  paradigm: vb_prefix_perf
 -flex: <0>..i.ənxu//<0>..i.ənxun//<0>.ə..ənxu//<0>.ə..ənxun//<0>..ə.ənxu//<0>..ə.ənxun
  gramm: pst_stem,2,pl,3.o,pl.o
  paradigm: vb_prefix_perf
 -flex: <0>..i.ilan//<0>.ə..ilan//<0>..ə.ilan
  gramm: pst_stem,1,pl,3.o,pl.o
  paradigm: vb_prefix_perf
  
 # Preterite + obj/dat. suffixes
 -flex: <0>..ə.lelox//<0>..ə.lelux//<1>..ə.lelox//<1>..ə.lelux
  gramm: pst_stem,3,sg,m,2.o,sg.o,m.o
  paradigm: vb_prefix_perf
 -flex: <0>..ə.leli//<1>..ə.leli
  gramm: pst_stem,3,sg,m,1.o,sg.o
  paradigm: vb_prefix_perf
 -flex: <0>..ə.leləx//<0>..ə.lelax//<1>..ə.leləx//<1>..ə.leləx
  gramm: pst_stem,3,sg,m,2.o,sg.o,f.o
  paradigm: vb_prefix_perf
 -flex: <0>..ə.lelxu//<0>..ə.lalxu//<0>..ə.lalxun//<0>..ə.lelalxu//<1>..ə.lelxu//<1>..ə.lalxu//<1>..ə.lalxun//<1>..ə.lelalxu
  gramm: pst_stem,3,sg,m,2.o,pl.o
  paradigm: vb_prefix_perf
 -flex: <0>..ə.lelan//<1>..ə.lelan
  gramm: pst_stem,3,sg,m,1.o,pl.o 
  paradigm: vb_prefix_perf
 -flex: <0>..ə.lalox//<0>..ə.lalux//<1>..ə.lalox//<1>..ə.lalux
  gramm: pst_stem,3,sg,f,2.o,sg.o,m.o
  paradigm: vb_prefix_perf
 -flex: <0>..ə.lali//<1>..ə.lali
  gramm: pst_stem,3,sg,f,1.o,sg.o
  paradigm: vb_prefix_perf
 -flex: <0>..ə.laləx//<0>..ə.lalax//<1>..ə.laləx//<1>..ə.lalax
  gramm: pst_stem,3,sg,f,2.o,sg.o,f.o
  paradigm: vb_prefix_perf
 -flex: <0>..ə.lalxu//<0>..ə.lalxun//<0>..ə.lalalxu//<1>..ə.lalxu//<1>..ə.lalxun//<1>..ə.lalxun
  gramm: pst_stem,3,sg,f,2.o,pl.o
  paradigm: vb_prefix_perf
 -flex: <0>..ə.lalan//<1>..ə.lalan
  gramm: pst_stem,3,sg,f,1.o,pl.o
  paradigm: vb_prefix_perf
 -flex: <2>..ə.allox//<2>..ə.allux
  gramm: pst_stem,3,pl,2.o,sg.o,m.o
  paradigm: vb_prefix_perf
 -flex: <2>..ə.alli
  gramm: pst_stem,3,pl,1.o,sg.o
  paradigm: vb_prefix_perf
 -flex: <2>..ə.alləx//<2>..ə.allax
  gramm: pst_stem,3,pl,2.o,sg.o,f.o
  paradigm: vb_prefix_perf
 -flex: <2>..ə.anxu//<2>..ə.anxun
  gramm: pst_stem,3,pl,2.o,pl.o
  paradigm: vb_prefix_perf
 -flex: <2>..ə.allan
  gramm: pst_stem,3,pl,1.o,pl.o
  paradigm: vb_prefix_perf
 -flex: <0>..ə.loxli//<0>..ə.luxli//<1>..ə.loxli//<1>..ə.luxli
  gramm: pst_stem,2,sg,m,1.o,sg.o
  paradigm: vb_prefix_perf
 -flex: <0>..ə.loxlan//<0>..ə.luxlan//<1>..ə.loxlan//<1>..ə.luxlan
  gramm: pst_stem,2,sg,m,1.o,pl.o
  paradigm: vb_prefix_perf
 -flex: <0>..ə.ləxli//<0>..ə.laxli//<1>..ə.ləxli//<1>..ə.laxli
  gramm: pst_stem,2,sg,f,1.o,sg.o
  paradigm: vb_prefix_perf
 -flex: <0>..ə.ləxlan//<0>..ə.laxlan//<1>..ə.ləxlan//<1>..ə.laxlan
  gramm: pst_stem,2,sg,f,1.o,pl.o
  paradigm: vb_prefix_perf
 -flex: <0>..ə.xulli
  gramm: pst_stem,2,pl,1.o,sg.o
  paradigm: vb_prefix_perf
 -flex: <0>..ə.xullan
  gramm: pst_stem,2,pl,1.o,pl.o
  paradigm: vb_prefix_perf
 -flex: <0>..ə.lilox//<0>..ə.lilux//<1>..ə.lilox//<1>..ə.lilux
  gramm: pst_stem,1,sg,2.o,sg.o,m.o
  paradigm: vb_prefix_perf
 -flex: <0>..ə.liləx//<0>..ə.lilax//<1>..ə.liləx//<1>..ə.lilax
  gramm: pst_stem,1,sg,2.o,sg.o,f.o
  paradigm: vb_prefix_perf
 -flex: <0>..ə.ləlxu//<0>..ə.ləlxun//<0>..ə.lilalxu//<1>..ə.ləlxu
  gramm: pst_stem,1,sg,2.o,pl.o
  paradigm: vb_prefix_perf
 -flex: <0>..ə.lanlox//<0>..ə.lanlux//<2>..ə.allox//<2>..ə.allux//<1>..ə.lanlox//<1>..ə.lanlux
  gramm: pst_stem,1,pl,2.o,sg.o,m.o
  paradigm: vb_prefix_perf
 -flex: <0>..ə.lanləx//<2>..ə.alləx//<0>..ə.lanlax//<1>..ə.lanləx//<1>..ə.lanlax
  gramm: pst_stem,1,pl,2.o,sg.o,f.o
  paradigm: vb_prefix_perf
 -flex: <0>..ə.lanxu//<2>..ə.anxu//<0>..ə.lanxun//<0>..ə.lanlalxu//<1>..ə.lanxu//<1>..ə.lanxun//<1>..ə.lanlalxu
  gramm: pst_stem,1,pl,2.o,pl.o
  paradigm: vb_prefix_perf
  
 # Preterite + dat. suffixes
 -flex: <0>..ə.lele//<1>..ə.lele
  gramm: pst_stem,3,sg,m,3sg.m.d
  paradigm: vb_prefix_perf
 -flex: <0>..ə.lela//<1>..ə.lela
  gramm: pst_stem,3,sg,m,3sg.f.d
  paradigm: vb_prefix_perf
 -flex: <0>..ə.lelən//<0>..ə.lalle//<0>..ə.lelalle//<1>..ə.lelən//<1>..ə.lalle//<1>..ə.lelalle
  gramm: pst_stem,3,sg,m,3pl.d
  paradigm: vb_prefix_perf
 -flex: <0>..ə.lale//<1>..ə.lale
  gramm: pst_stem,3,sg,f,3sg.m.d
  paradigm: vb_prefix_perf
 -flex: <0>..ə.lala//<1>..ə.lala
  gramm: pst_stem,3,sg,f,3sg.f.d
  paradigm: vb_prefix_perf
 -flex: <0>..ə.lalən//<0>..ə.lalle//<0>..ə.lalalle//<1>..ə.lalən//<1>..ə.lalle//<1>..ə.lalalle
  gramm: pst_stem,3,sg,f,3pl.d
  paradigm: vb_prefix_perf
 -flex: <2>..ə.alle
  gramm: pst_stem,3,pl,3sg.m.d
  paradigm: vb_prefix_perf
 -flex: <2>..ə.alla
  gramm: pst_stem,3,pl,3sg.f.d
  paradigm: vb_prefix_perf
 -flex: <2>..ə.anne
  gramm: pst_stem,3,pl,3pl.d
  paradigm: vb_prefix_perf
 -flex: <0>..ə.loxle//<0>..ə.luxle//<1>..ə.loxle//<1>..ə.luxle
  gramm: pst_stem,2,sg,m,3sg.m.d
  paradigm: vb_prefix_perf
 -flex: <0>..ə.loxlox//<0>..ə.luxlux//<1>..ə.loxlox//<1>..ə.luxlux
  gramm: pst_stem,2,sg,m,2sg.m.d
  paradigm: vb_prefix_perf
 -flex: <0>..ə.loxla//<0>..ə.luxla//<1>..ə.loxla//<1>..ə.luxla
  gramm: pst_stem,2,sg,m,3sg.f.d
  paradigm: vb_prefix_perf
 -flex: <0>..ə.loxlən//<0>..ə.luxlən//<0>..ə.loxxe//<0>..ə.luxxe//<0>..ə.luxlalle//<0>..ə.loxlalle//<1>..ə.loxlən//<1>..ə.luxlən//<1>..ə.loxxe//<1>..ə.luxxe//<1>..ə.luxlalle//<1>..ə.loxlalle
  gramm: pst_stem,2,sg,m,3pl.d
  paradigm: vb_prefix_perf
 -flex: <0>..ə.ləxle//<0>..ə.laxle//<1>..ə.ləxle//<1>..ə.laxle
  gramm: pst_stem,2,sg,f,3sg.m.d
  paradigm: vb_prefix_perf
 -flex: <0>..ə.ləxla//<0>..ə.laxla//<1>..ə.ləxla//<1>..ə.laxla
  gramm: pst_stem,2,sg,f,3sg.f.d
  paradigm: vb_prefix_perf
 -flex: <0>..ə.ləxləx//<0>..ə.laxlax//<1>..ə.ləxləx//<1>..ə.laxlax
  gramm: pst_stem,2,sg,f,2sg.f.d
  paradigm: vb_prefix_perf
 -flex: <0>..ə.ləxlən//<0>..ə.laxxe//<0>..ə.laxlalle//<1>..ə.ləxlən//<1>..ə.laxxe//<1>..ə.laxlalle
  gramm: pst_stem,2,sg,f,3pl.d
  paradigm: vb_prefix_perf
 -flex: <0>..ə.xulle
  gramm: pst_stem,2,pl,3sg.m.d
  paradigm: vb_prefix_perf
 -flex: <0>..ə.xulla
  gramm: pst_stem,2,pl,3sg.f.d
  paradigm: vb_prefix_perf
 -flex: <0>..ə.xullən//<0>..ə.xunne
  gramm: pst_stem,2,pl,3pl.d
  paradigm: vb_prefix_perf
 -flex: <0>..ə.xunxu//<0>..ə.xunxun
  gramm: pst_stem,2,pl,2pl.d
  paradigm: vb_prefix_perf
 -flex: <0>..ə.lile//<1>..ə.lile
  gramm: pst_stem,1,sg,3sg.m.d
  paradigm: vb_prefix_perf
 -flex: <0>..ə.lili//<1>..ə.lili
  gramm: pst_stem,1,sg,1sg.d
  paradigm: vb_prefix_perf
 -flex: <0>..ə.lila//<1>..ə.lila
  gramm: pst_stem,1,sg,3sg.f.d
  paradigm: vb_prefix_perf
 -flex: <0>..ə.lilən//<0>..ə.ləlle//<0>..ə.lilalle//<1>..ə.lilən//<1>..ə.ləlle//<1>..ə.lilalle
  gramm: pst_stem,1,sg,3pl.d
  paradigm: vb_prefix_perf
 -flex: <0>..ə.lilan//<1>..ə.lilan
  gramm: pst_stem,1,sg,1pl.d
  paradigm: vb_prefix_perf
 -flex: <0>..ə.lanle//<2>..ə.alle//<1>..ə.lanle
  gramm: pst_stem,1,pl,3sg.m.d
  paradigm: vb_prefix_perf
 -flex: <0>..ə.lanla//<2>..ə.alla//<1>..ə.lanla
  gramm: pst_stem,1,pl,3sg.f.d
  paradigm: vb_prefix_perf
 -flex: <2>..ə.anne//<0>..ə.lanne//<0>..ə.lanlalle//<1>..ə.lanne//<1>..ə.lanla
  gramm: pst_stem,1,pl,3pl.d
  paradigm: vb_prefix_perf
 -flex: <2>..ə.allan//<0>..ə.lanlan//<1>..ə.lanlan
  gramm: pst_stem,1,pl,1pl.d  
  paradigm: vb_prefix_perf
  
 # Pluperfect
 -flex: <0>..ə.wole//<0>..ə.wayle
  gramm: plpf,3,sg,m,3.o,sg.o,m.o
 -flex: <0>..ə.wolox//<0>..ə.wolux//<0>..ə.waylox//<0>..ə.waylux
  gramm: plpf,2,sg,m,3.o,sg.o,m.o
 -flex: <0>..ə.wola//<0>..ə.wayla
  gramm: plpf,3,sg,f,3.o,sg.o,m.o
 -flex: <0>..ə.wolax//<0>..ə.woləx//<0>..ə.waylax//<0>..ə.wayləx
  gramm: plpf,2,sg,f,3.o,sg.o,m.o
 -flex: <0>..ə.woli//<0>..ə.wayli
  gramm: plpf,1,sg,3.o,sg.o,m.o
 -flex: <0>..ə.wulle//<0>..ə.wolən//<0>..ə.walle
  gramm: plpf,3,pl,3.o,sg.o,m.o
 -flex: <0>..ə.wolxu//<0>..ə.walxu//<0>..ə.walxun
  gramm: plpf,2,pl,3.o,sg.o,m.o
 -flex: <0>..ə.wolan//<0>..ə.waylan
  gramm: plpf,1,pl,3.o,sg.o,m.o
 -flex: <0>..i.owale//<0>..i.owayle
  gramm: plpf,3,sg,m,3.o,sg.o,f.o
 -flex: <0>..i.owalox//<0>..i.owalux//<0>..i.owaylox//<0>..i.owaylux
  gramm: plpf,2,sg,m,3.o,sg.o,f.o
 -flex: <0>..i.owala//<0>..i.owayla
  gramm: plpf,3,sg,f,3.o,sg.o,f.o
 -flex: <0>..i.owalax//<0>..i.owaləx//<0>..i.owaylax//<0>..i.owayləx
  gramm: plpf,2,sg,f,3.o,sg.o,f.o
 -flex: <0>..i.owali//<0>..i.owayli
  gramm: plpf,1,sg,3.o,sg.o,f.o
 -flex: <0>..i.owalle//<0>..i.owalən
  gramm: plpf,3,pl,3.o,sg.o,f.o
 -flex: <0>..i.owalxu//<0>..i.owalxun
  gramm: plpf,2,pl,3.o,sg.o,f.o
 -flex: <0>..i.owalan//<0>..i.owaylan
  gramm: plpf,1,pl,3.o,sg.o,f.o
 -flex: <0>..i.iwole//<0>..i.iwayle
  gramm: plpf,3,sg,m,3.o,pl.o
 -flex: <0>..i.iwolox//<0>..i.iwolux//<0>..i.iwaylox//<0>..i.iwaylux
  gramm: plpf,2,sg,m,3.o,pl.o
 -flex: <0>..i.iwola//<0>..i.iwayla
  gramm: plpf,3,sg,f,3.o,pl.o
 -flex: <0>..i.iwolax//<0>..i.iwoləx//<0>..i.iwaylax//<0>..i.iwayləx
  gramm: plpf,2,sg,f,3.o,pl.o
 -flex: <0>..i.iwoli//<0>..i.iwayli
  gramm: plpf,1,sg,3.o,pl.o
 -flex: <0>..i.iwunne//<0>..i.ənwanne
  gramm: plpf,3,pl,3.o,pl.o
 -flex: <0>..i.iwulxu//<0>..i.ənwanxu//<0>..i.ənwanxun
  gramm: plpf,2,pl,3.o,pl.o
 -flex: <0>..i.iwolan//<0>..i.iwaylan
  gramm: plpf,1,pl,3.o,pl.o
 
 # Imperative
 -flex: <0>..a.
  gramm: imv,sg
 -flex: <0>..a.u
  gramm: imv, pl 
  
 # Imperative + obj./dat. suffixes
 -flex: <0>..a.e
  gramm: imv,sg,3.o,sg.o,m.o
 -flex: <0>..a.a
  gramm: imv,sg,3.o,sg.o,f.o
 -flex: <0>..a.ən//<0>..a.ene
  gramm: imv,sg,3.o,pl.o
 -flex: <0>..a.li//<1>..a.li
  gramm: imv,sg,1.o,sg.o
 -flex: <0>..a.lan//<1>..a.lan
  gramm: imv,sg,1.o,pl.o
 -flex: <0>..a.ulle//<0>..a.le
  gramm: imv,pl,3.o,sg.o,m.o
 -flex: <0>..a.ulla//<0>..a.la
  gramm: imv,pl,3.o,sg.o,f.o
 -flex: <0>..a.unne//<0>..a.ne
  gramm: imv,pl,3.o,pl.o
 -flex: <0>..a.ulli//<0>..a.li
  gramm: imv,pl,1.o,sg.o
 -flex: <0>..a.ullan//<0>..a.lan
  gramm: imv,pl,1.o,pl.o
  
-paradigm: V_Ip_3n

 # Preterite
 -flex: <0>..i.
  gramm: pass,pst_stem,3,sg,m
  paradigm: vb_prefix_perf
 -flex: <0>..i.o
  gramm: pass,pst_stem,3,sg,f
  paradigm: vb_prefix_perf
 -flex: <0>..i.ət
  gramm: pass,pst_stem,2,sg
  paradigm: vb_prefix_perf
 -flex: <0>..i.ət
  gramm: pass,pst_stem,2,sg,m
  paradigm: vb_prefix_perf
 -flex: <0>..i.at
  gramm: pass,pst_stem,2,sg,f
  paradigm: vb_prefix_perf
 -flex: <0>..ə.no
  gramm: pass,pst_stem,1,sg,m
  paradigm: vb_prefix_perf
 -flex: <0>..i.ono
  gramm: pass,pst_stem,1,sg,f
  paradigm: vb_prefix_perf
 -flex: <0>..i.i
  gramm: pass,pst_stem,3,pl
  paradigm: vb_prefix_perf
 -flex: <0>..i.itu//<0>..i.utu
  gramm: pass,pst_stem,2,pl
  paradigm: vb_prefix_perf
 -flex: <0>..i.ina
  gramm: pass,pst_stem,1,pl
  paradigm: vb_prefix_perf
  
 # Pluperfect
 -flex: <0>..ə.wo//<0>..ə.wa
  gramm: pass,plpf,3,sg,m
 -flex: <0>..i.owa
  gramm: pass,plpf,3,sg,f
 -flex: <0>..i.atwo//<0>..i.atwa
  gramm: pass,plpf,2,sg
 -flex: <0>..ə.nowo//<0>..ə.wayno
  gramm: pass,plpf,1,sg,m
 -flex: <0>..i.onowo//<0>..i.owayno
  gramm: pass,plpf,1,sg,f
 -flex: <0>..i.iwo//<0>..i.iwa
  gramm: pass,plpf,3,pl
 -flex: <0>..i.ituwo//<0>..i.utuwa
  gramm: pass,plpf,2,pl
 -flex: <0>..i.inawo//<0>..i.iwayna
  gramm: pass,plpf,1,pl
  
 # Present
 -flex: <0><.>mə..ə.
  gramm: pass,prs_stem,3,sg,m
  paradigm: vb_prefix_pres_fut
 -flex: <0><.>mə..o.o
  gramm: pass,prs_stem,3,sg,f
  paradigm: vb_prefix_pres_fut
 -flex: <0><.>mə..o.ət
  gramm: pass,prs_stem,2,sg
  paradigm: vb_prefix_pres_fut
 -flex: <0><.>mə..o.ət
  gramm: pass,prs_stem,2,sg,m
  paradigm: vb_prefix_pres_fut
 -flex: <0><.>mə..o.at
  gramm: pass,prs_stem,2,sg,f
  paradigm: vb_prefix_pres_fut
 -flex: <0><.>mə..a.no//<0><.>mə..ə.no
  gramm: pass,prs_stem,1,sg,m
  paradigm: vb_prefix_pres_fut
 -flex: <0><.>mə..ə.ono//<0><.>mə..o.ono
  gramm: pass,prs_stem,1,sg,f
  paradigm: vb_prefix_pres_fut
 -flex: <0><.>mə..o.i
  gramm: pass,prs_stem,3,pl
  paradigm: vb_prefix_pres_fut
 -flex: <0><.>mə..ə.itu//<0><.>mə..o.utu//<0><.>mə..o.itu
  gramm: pass,prs_stem,2,pl
  paradigm: vb_prefix_pres_fut
 -flex: <0><.>mə..ə.ina//<0><.>mə..o.ina
  gramm: pass,prs_stem,1,pl
  paradigm: vb_prefix_pres_fut
  
 # Imperfect
 -flex: <0><.>mə..a.wo//<0><.>mə..a.wa//<0><.>mə..ə.wa
  gramm: pass,ipf,3,sg,m
  paradigm: vb_prefix_pres_fut
 -flex: <0><.>mə..ə.owa//<0><.>mə..o.owa
  gramm: pass,ipf,3,sg,f
  paradigm: vb_prefix_pres_fut
 -flex: <0><.>mə..ə.atwo//<0><.>mə..o.atwa
  gramm: pass,ipf,2,sg
  paradigm: vb_prefix_pres_fut
 -flex: <0><.>mə..o.ətwa
  gramm: pass,ipf,2,sg,m
  paradigm: vb_prefix_pres_fut
 -flex: <0><.>mə..o.atwa
  gramm: pass,ipf,2,sg,f
  paradigm: vb_prefix_pres_fut
 -flex: <0><.>mə..a.nowo//<0><.>mə..ə.wayno//<0><.>mə..a.wayno
  gramm: pass,ipf,1,sg,m
  paradigm: vb_prefix_pres_fut
 -flex: <0><.>mə..ə.onowo//<0><.>mə..ə.anwo//<0><.>mə..o.anwayno
  gramm: pass,ipf,1,sg,f
  paradigm: vb_prefix_pres_fut
 -flex: <0><.>mə..ə.iwo//<0><.>mə..o.iwa
  gramm: pass,ipf,3,pl
  paradigm: vb_prefix_pres_fut
 -flex: <0><.>mə..ə.ituwo//<0><.>mə..o.utuwa//<0><.>mə..o.ituwa
  gramm: pass,ipf,2,pl
  paradigm: vb_prefix_pres_fut
 -flex: <0><.>mə..ə.inawo//<0><.>mə..o.iwayna
  gramm: pass,ipf,1,pl
  paradigm: vb_prefix_pres_fut
  
 # Imperative 
 -flex: <0>mə..ə.//<0>mə..a.
  gramm: pass,imv,sg
 -flex: <0>mə..e.u//<0>mə..a.u
  gramm: pass,imv,pl  
  
 # Passive participle
 -flex: <0>..i.o
  gramm: pass,pt,sg,m
 -flex: <0>..ə.to
  gramm: pass,pt,sg,f
 -flex: <0>..i.e
  gramm: pass,pt,pl 


-paradigm: V_II_3n
 # Present
 -flex: <0><.>m.a.ə.
  gramm: prs_stem,3,sg,m
  paradigm: vb_prefix_pres_fut
 -flex: <0><.>m.a..ət//<0><.>m.a..at
  gramm: prs_stem,2,sg,m
  paradigm: vb_prefix_pres_fut
 -flex: <0><.>m.a.a.no
  gramm: prs_stem,1,sg,m
  paradigm: vb_prefix_pres_fut
 -flex: <0><.>m.a..o
  gramm: prs_stem,3,sg,f
  paradigm: vb_prefix_pres_fut
 -flex: <0><.>m.a..ət//<0><.>m.a..at
  gramm: prs_stem,2,sg,f
  paradigm: vb_prefix_pres_fut
 -flex: <0><.>m.a..ono
  gramm: prs_stem,1,sg,f
  paradigm: vb_prefix_pres_fut
 -flex: <0><.>m.a..i
  gramm: prs_stem,3,pl
  paradigm: vb_prefix_pres_fut
 -flex: <0><.>m.a..itu//<0><.>m.a..utu
  gramm: prs_stem,2,pl
  paradigm: vb_prefix_pres_fut
 -flex: <0><.>m.a..ina
  gramm: prs_stem,1,pl
  paradigm: vb_prefix_pres_fut
  
 # Present + obj./dat. suffixes
 -flex: <0><.>m.a.a.le//<1><.>m.a.a.le
  gramm: prs_stem,3,sg,m,3.o,sg.o,m.o
  paradigm: vb_prefix_pres_fut
 -flex: <0><.>m.a.a.la//<1><.>m.a.a.la
  gramm: prs_stem,3,sg,m,3.o,sg.o,f.o
  paradigm: vb_prefix_pres_fut
 -flex: <0><.>m.a.a.lox//<0><.>m.a.a.lux//<1><.>m.a.a.lox//<1><.>m.a.a.lux
  gramm: prs_stem,3,sg,m,2.o,sg.o,m.o
  paradigm: vb_prefix_pres_fut
 -flex: <0><.>m.a.a.ləx//<0><.>m.a.a.lax//<1><.>m.a.a.ləx//<1><.>m.a.a.lax
  gramm: prs_stem,3,sg,m,2.o,sg.o,f.o
  paradigm: vb_prefix_pres_fut
 -flex: <0><.>m.a.a.li//<1><.>m.a.a.li
  gramm: prs_stem,3,sg,m,1.o,sg.o
  paradigm: vb_prefix_pres_fut
 -flex: <2><.>m.a.a.e
  gramm: prs_stem,3,sg,m,3.o,pl.o
  paradigm: vb_prefix_pres_fut
 -flex: <0><.>m.a.a.xu//<0><.>m.a.a.xun
  gramm: prs_stem,3,sg,m,2.o,pl.o
  paradigm: vb_prefix_pres_fut
 -flex: <0><.>m.a.a.lan//<1><.>m.a.a.lan
  gramm: prs_stem,3,sg,m,1.o,pl.o  
  paradigm: vb_prefix_pres_fut
 -flex: <0><.>m.a..ətle//<0><.>m.a..atle
  gramm: prs_stem,2,sg,m,3.o,sg.o,m.o
  paradigm: vb_prefix_pres_fut
 -flex: <0><.>m.a..ətla//<0><.>m.a..atla
  gramm: prs_stem,2,sg,m,3.o,sg.o,f.o
  paradigm: vb_prefix_pres_fut
 -flex: <0><.>m.a..ətlux//<0><.>m.a..atlox//<0><.>m.a..atlux
  gramm: prs_stem,2,sg,m,2.o,sg.o,m.o
  paradigm: vb_prefix_pres_fut
 -flex: <0><.>m.a..ətli//<0><.>m.a..atli
  gramm: prs_stem,2,sg,m,1.o,sg.o
  paradigm: vb_prefix_pres_fut
 -flex: <0><.>m.a..ətte//<0><.>m.a..atte
  gramm: prs_stem,2,sg,m,3.o,pl.o
  paradigm: vb_prefix_pres_fut
 -flex: <0><.>m.a..ətxu//<0><.>m.a..ətxun//<0><.>m.a..atxu//<0><.>m.a..atxun
  gramm: prs_stem,2,sg,m,2.o,pl.o
  paradigm: vb_prefix_pres_fut
 -flex: <0><.>m.a..ətlan//<0><.>m.a..atlan
  gramm: prs_stem,2,sg,m,1.o,pl.o  
  paradigm: vb_prefix_pres_fut
 -flex: <0><.>m.a.a.nole//<0><.>m.a.a.ne
  gramm: prs_stem,1,sg,m,3.o,sg.o,m.o
  paradigm: vb_prefix_pres_fut
 -flex: <0><.>m.a.a.nola//<0><.>m.a.a.na
  gramm: prs_stem,1,sg,m,3.o,sg.o,f.o
  paradigm: vb_prefix_pres_fut
 -flex: <0><.>m.a.a.nolox//<0><.>m.a.a.nox//<0><.>m.a.a.nolux//<0><.>m.a.a.nux
  gramm: prs_stem,1,sg,m,2.o,sg.o,m.o
  paradigm: vb_prefix_pres_fut
 -flex: <0><.>m.a.a.noləx//<0><.>m.a.a.nəx//<0><.>m.a.a.nolax//<0><.>m.a.a.nax
  gramm: prs_stem,1,sg,m,2.o,sg.o,f.o
  paradigm: vb_prefix_pres_fut
 -flex: <0><.>m.a.a.noli//<0><.>m.a.a.ni
  gramm: prs_stem,1,sg,m,1.o,sg.o
  paradigm: vb_prefix_pres_fut
 -flex: <0><.>m.a.a.nolən//<0><.>m.a.a.nulle//<0><.>m.a.a.nən//<0><.>m.a.a.nanne//<0><.>m.a.a.nənne//<0><.>m.a.a.nalle
  gramm: prs_stem,1,sg,m,3.o,pl.o
  paradigm: vb_prefix_pres_fut
 -flex: <0><.>m.a.a.nulxu//<0><.>m.a.a.nanxu//<0><.>m.a.a.nalxu//<0><.>m.a.a.nuxxu
  gramm: prs_stem,1,sg,m,2.o,pl.o
  paradigm: vb_prefix_pres_fut
 -flex: <0><.>m.a.a.nolan
  gramm: prs_stem,1,sg,m,1.o,pl.o  
  paradigm: vb_prefix_pres_fut
 -flex: <0><.>m.a..ole
  gramm: prs_stem,3,sg,f,3.o,sg.o,m.o
  paradigm: vb_prefix_pres_fut
 -flex: <0><.>m.a..ola
  gramm: prs_stem,3,sg,f,2.o,sg.o,m.o
  paradigm: vb_prefix_pres_fut
 -flex: <0><.>m.a..olox//<0><.>m.a..olux
  gramm: prs_stem,3,sg,f,2.o,sg.o,m.o
  paradigm: vb_prefix_pres_fut
 -flex: <0><.>m.a..oləx//<0><.>m.a..olax
  gramm: prs_stem,3,sg,f,2.o,sg.o,f.o
  paradigm: vb_prefix_pres_fut
 -flex: <0><.>m.a..oli
  gramm: prs_stem,3,sg,f,1.o,sg.o
  paradigm: vb_prefix_pres_fut
 -flex: <0><.>m.a..olən//<0><.>m.a..alle//<0><.>m.a..ulle//<0><.>m.a..əlle
  gramm: prs_stem,3,sg,f,3.o,pl.o
  paradigm: vb_prefix_pres_fut
 -flex: <0><.>m.a..ulxu//<0><.>m.a..ulxun//<0><.>m.a..alxu//<0><.>m.a..alxun
  gramm: prs_stem,3,sg,f,2.o,pl.o
  paradigm: vb_prefix_pres_fut
 -flex: <0><.>m.a..olan
  gramm: prs_stem,3,sg,f,1.o,pl.o  
  paradigm: vb_prefix_pres_fut
 -flex: <0><.>m.a..atle
  gramm: prs_stem,2,sg,f,3.o,sg.o,m.o
  paradigm: vb_prefix_pres_fut
 -flex: <0><.>m.a..atla
  gramm: prs_stem,2,sg,f,3.o,sg.o,f.o
  paradigm: vb_prefix_pres_fut
 -flex: <0><.>m.a..atləx//<0><.>m.a..atlax
  gramm: prs_stem,2,sg,f,2.o,sg.o,f.o
  paradigm: vb_prefix_pres_fut
 -flex: <0><.>m.a..atli
  gramm: prs_stem,2,sg,f,1.o,sg.o
  paradigm: vb_prefix_pres_fut
 -flex: <0><.>m.a..atte
  gramm: prs_stem,2,sg,f,3.o,pl.o
  paradigm: vb_prefix_pres_fut
 -flex: <0><.>m.a..atxu//<0><.>m.a..atxun
  gramm: prs_stem,2,sg,f,2.o,pl.o
  paradigm: vb_prefix_pres_fut
 -flex: <0><.>m.a..atlan
  gramm: prs_stem,2,sg,f,1.o,pl.o  
  paradigm: vb_prefix_pres_fut
 -flex: <0><.>m.a..onole//<0><.>m.a..alle
  gramm: prs_stem,1,sg,f,3.o,sg.o,m.o
  paradigm: vb_prefix_pres_fut
 -flex: <0><.>m.a..onola//<0><.>m.a..alla
  gramm: prs_stem,1,sg,f,3.o,sg.o,f.o
  paradigm: vb_prefix_pres_fut
 -flex: <0><.>m.a..onolox//<0><.>m.a..allox//<0><.>m.a..onolux//<0><.>m.a..allux
  gramm: prs_stem,1,sg,f,2.o,sg.o,m.o
  paradigm: vb_prefix_pres_fut
 -flex: <0><.>m.a..onoləx//<0><.>m.a..alləx//<0><.>m.a..onolax//<0><.>m.a..allax
  gramm: prs_stem,1,sg,f,2.o,sg.o,f.o
  paradigm: vb_prefix_pres_fut
 -flex: <0><.>m.a..onoli//<0><.>m.a..alli
  gramm: prs_stem,1,sg,f,1.o,sg.o
  paradigm: vb_prefix_pres_fut
 -flex: <0><.>m.a..onolən//<0><.>m.a..anne
  gramm: prs_stem,1,sg,f,3.o,pl.o
  paradigm: vb_prefix_pres_fut
 -flex: <0><.>m.a..onolxu//<0><.>m.a..anxu//<0><.>m.a..axxu
  gramm: prs_stem,1,sg,f,2.o,pl.o
  paradigm: vb_prefix_pres_fut
 -flex: <0><.>m.a..onolan//<0><.>m.a..allan
  gramm: prs_stem,1,sg,f,1.o,pl.o  
  paradigm: vb_prefix_pres_fut
 -flex: <0><.>m.a..ile
  gramm: prs_stem,3,pl,3.o,sg.o,m.o
  paradigm: vb_prefix_pres_fut
 -flex: <0><.>m.a..ila
  gramm: prs_stem,3,pl,3.o,sg.o,f.o
  paradigm: vb_prefix_pres_fut
 -flex: <0><.>m.a..ilox//<0><.>m.a..ilux
  gramm: prs_stem,3,pl,2.o,sg.o,m.o
  paradigm: vb_prefix_pres_fut
 -flex: <0><.>m.a..iləx//<0><.>m.a..ilax
  gramm: prs_stem,3,pl,2.o,sg.o,f.o
  paradigm: vb_prefix_pres_fut
 -flex: <0><.>m.a..ili
  gramm: prs_stem,3,pl,1.o,sg.o
  paradigm: vb_prefix_pres_fut
 -flex: <0><.>m.a..ənne
  gramm: prs_stem,3,pl,3.o,pl.o
  paradigm: vb_prefix_pres_fut
 -flex: <0><.>m.a..ənxu//<0><.>m.a..ənxun//<0><.>m.a..əxxu
  gramm: prs_stem,3,pl,2.o,pl.o
  paradigm: vb_prefix_pres_fut
 -flex: <0><.>m.a..ilan
  gramm: prs_stem,3,pl,1.o,pl.o  
  paradigm: vb_prefix_pres_fut
 -flex: <0><.>m.a..itulle//<0><.>m.a..utəlle//<0><.>m.a..utulle//<0><.>m.a..utle
  gramm: prs_stem,2,pl,3.o,sg.o,m.o
  paradigm: vb_prefix_pres_fut
 -flex: <0><.>m.a..itulla//<0><.>m.a..utəlla//<0><.>m.a..utulla//<0><.>m.a..utla
  gramm: prs_stem,2,pl,3.o,sg.o,f.o
  paradigm: vb_prefix_pres_fut
 -flex: <0><.>m.a..itulli//<0><.>m.a..utəlli//<0><.>m.a..utulli//<0><.>m.a..utli
  gramm: prs_stem,2,pl,1.o,sg.o
  paradigm: vb_prefix_pres_fut
 -flex: <0><.>m.a..itunne//<0><.>m.a..utənne//<0><.>m.a..utunne//<0><.>m.a..utne
  gramm: prs_stem,2,pl,3.o,pl.o
  paradigm: vb_prefix_pres_fut
 -flex: <0><.>m.a..itunxu//<0><.>m.a..utunxu//<0><.>m.a..ituxxu//<0><.>m.a..utxu
  gramm: prs_stem,2,pl,2.o,pl.o
  paradigm: vb_prefix_pres_fut
 -flex: <0><.>m.a..itullan//<0><.>m.a..utəllan//<0><.>m.a..utullan//<0><.>m.a..utlan
  gramm: prs_stem,2,pl,1.o,pl.o  
  paradigm: vb_prefix_pres_fut
 -flex: <0><.>m.a..inale
  gramm: prs_stem,1,pl,3.o,sg.o,m.o
  paradigm: vb_prefix_pres_fut
 -flex: <0><.>m.a..inala
  gramm: prs_stem,1,pl,3.o,sg.o,f.o
  paradigm: vb_prefix_pres_fut
 -flex: <0><.>m.a..inalox//<0><.>m.a..inalux
  gramm: prs_stem,1,pl,2.o,sg.o,m.o
  paradigm: vb_prefix_pres_fut
 -flex: <0><.>m.a..inaləx//<0><.>m.a..inalax
  gramm: prs_stem,1,pl,2.o,sg.o,f.o
  paradigm: vb_prefix_pres_fut
 -flex: <0><.>m.a..inalən//<0><.>m.a..inalle//<0><.>m.a..inanne
  gramm: prs_stem,1,pl,3.o,pl.o
  paradigm: vb_prefix_pres_fut
 -flex: <0><.>m.a..inalxu//<0><.>m.a..inalxun//<0><.>m.a..inanxu//<0><.>m.a..inaxxu
  gramm: prs_stem,1,pl,2.o,pl.o
  paradigm: vb_prefix_pres_fut
 -flex: <0><.>m.a..inalan
  gramm: prs_stem,1,pl,1.o,pl.o
  paradigm: vb_prefix_pres_fut
  
  
 # Imperfect
 -flex: <0>m.a.a.wo//<0>m.a.a.wa
  gramm: ipf,3,sg,m
 -flex: <0>m.a..ətwa//<0>m.a..atwo//<0>m.a..atwa
  gramm: ipf,2,sg,m
 -flex: <0>m.a.a.nowo//<0>m.a.a.wayno
  gramm: ipf,1,sg,m
 -flex: <0>m.a..owa
  gramm: ipf,3,sg,f
 -flex: <0>m.a..atwo//<0>m.a..atwa
  gramm: ipf,2,sg,f
 -flex: <0>m.a..onowo//<0>m.a..anwo//<0>m.a..owayno
  gramm: ipf,1,sg,f
 -flex: <0>m.a..iwo//<0>m.a..iwa
  gramm: ipf,3,pl
 -flex: <0>m.a..ituwo//<0>m.a..utuwa//<0>m.a..ituwa
  gramm: ipf,2,pl
 -flex: <0>m.a..inawo//<0>m.a..iwayna
  gramm: ipf,1,pl
  
 # Imperfect + obj./dat. suffixes
 -flex: <0>m.a.a.wole//<0>m.a.a.wayle
  gramm: ipf,3,sg,m,3.o,sg.o,m.o
 -flex: <0>m.a.a.wola//<0>m.a.a.wayla
  gramm: ipf,3,sg,m,3.o,sg.o,f.o
 -flex: <0>m.a.a.wolox//<0>m.a.a.waylux
  gramm: ipf,3,sg,m,2.o,sg.o,m.o
 -flex: <0>m.a.a.woləx//<0>m.a.a.waylax
  gramm: ipf,3,sg,m,2.o,sg.o,f.o
 -flex: <0>m.a.a.woli//<0>m.a.a.wayli
  gramm: ipf,3,sg,m,1.o,sg.o
 -flex: <0>m.a.a.wolən//<0>m.a.a.wulle//<0>m.a.a.walle
  gramm: ipf,3,sg,m,3.o,pl.o
 -flex: <0>m.a.a.wolxu//<0>m.a.a.walxu//<0>m.a.a.walxun
  gramm: ipf,3,sg,m,2.o,pl.o
 -flex: <0>m.a.a.wolan//<0>m.a.a.waylan
  gramm: ipf,3,sg,m,1.o,pl.o  
 -flex: <0>m.a..ətwayle//<0>m.a..atwole//<0>m.a..atwayle
  gramm: ipf,2,sg,m,3.o,sg.o,m.o
 -flex: <0>m.a..ətwayla//<0>m.a..atwola//<0>m.a..atwayla
  gramm: ipf,2,sg,m,3.o,sg.o,f.o
 -flex: <0>m.a..ətwaylux//<0>m.a..atwolox//<0>m.a..atwaylux
  gramm: ipf,2,sg,m,2.o,sg.o,m.o
 -flex: <0>m.a..ətwayli//<0>m.a..atwoli//<0>m.a..atwayli
  gramm: ipf,2,sg,m,1.o,sg.o
 -flex: <0>m.a..ətwalle//<0>m.a..atwolən//<0>m.a..atwulle//<0>m.a..atwalle
  gramm: ipf,2,sg,m,3.o,pl.o
 -flex: <0>m.a..ətwalxu//<0>m.a..atwolxu//<0>m.a..atwalxu
  gramm: ipf,2,sg,m,2.o,pl.o
 -flex: <0>m.a..ətwaylan//<0>m.a..atwolan//<0>m.a..atwaylan
  gramm: ipf,2,sg,m,1.o,pl.o  
 -flex: <0>m.a.a.nowole//<0>m.a.a.waynole
  gramm: ipf,1,sg,m,3.o,sg.o,m.o
 -flex: <0>m.a.a.nowola//<0>m.a.a.waynola
  gramm: ipf,1,sg,m,3.o,sg.o,f.o
 -flex: <0>m.a.a.nowolox//<0>m.a.a.waynolux
  gramm: ipf,1,sg,m,2.o,sg.o,m.o
 -flex: <0>m.a.a.nowoləx//<0>m.a.a.waynolax
  gramm: ipf,1,sg,m,2.o,sg.o,f.o
 -flex: <0>m.a.a.nowoli//<0>m.a.a.waynoli
  gramm: ipf,1,sg,m,1.o,sg.o
 -flex: <0>m.a.a.nowolən//<0>m.a.a.nowulle//<0>m.a.a.waynanne
  gramm: ipf,1,sg,m,3.o,pl.o
 -flex: <0>m.a.a.nowolxu//<0>m.a.a.waynanxu
  gramm: ipf,1,sg,m,2.o,pl.o
 -flex: <0>m.a.a.nowolan//<0>m.a.a.waynolan
  gramm: ipf,1,sg,m,1.o,pl.o  
 -flex: <0>m.a..owale//<0>m.a..owayle
  gramm: ipf,3,sg,f,3.o,sg.o,m.o
 -flex: <0>m.a..owala//<0>m.a..owayla
  gramm: ipf,3,sg,f,3.o,sg.o,f.o
 -flex: <0>m.a..owalox//<0>m.a..owaylux
  gramm: ipf,3,sg,f,2.o,sg.o,m.o
 -flex: <0>m.a..owaləx//<0>m.a..owaylax
  gramm: ipf,3,sg,f,2.o,sg.o,f.o
 -flex: <0>m.a..owali//<0>m.a..owayli
  gramm: ipf,3,sg,f,1.o,sg.o
 -flex: <0>m.a..owalən//<0>m.a..owalle
  gramm: ipf,3,sg,f,3.o,pl.o
 -flex: <0>m.a..owalxu//<0>m.a..owalxun
  gramm: ipf,3,sg,f,2.o,pl.o
 -flex: <0>m.a..owalan//<0>m.a..owaylan
  gramm: ipf,3,sg,f,1.o,pl.o  
 -flex: <0>m.a..atwole//<0>m.a..atwayle
  gramm: ipf,2,sg,f,3.o,sg.o,m.o
 -flex: <0>m.a..atwola//<0>m.a..atwayla
  gramm: ipf,2,sg,f,3.o,sg.o,f.o
 -flex: <0>m.a..atwoləx//<0>m.a..atwaylax
  gramm: ipf,2,sg,f,2.o,sg.o,f.o
 -flex: <0>m.a..atwoli//<0>m.a..atwayli
  gramm: ipf,2,sg,f,1.o,sg.o
 -flex: <0>m.a..atwolən//<0>m.a..atwulle//<0>m.a..atwalle
  gramm: ipf,2,sg,f,3.o,pl.o
 -flex: <0>m.a..atwolxu//<0>m.a..atwalxu
  gramm: ipf,2,sg,f,2.o,pl.o
 -flex: <0>m.a..atwolan//<0>m.a..atwaylan
  gramm: ipf,2,sg,f,1.o,pl.o  
 -flex: <0>m.a..onowole//<0>m.a..anwole//<0>m.a..owaynole
  gramm: ipf,1,sg,f,3.o,sg.o,m.o
 -flex: <0>m.a..onowola//<0>m.a..anwola//<0>m.a..owaynola
  gramm: ipf,1,sg,f,3.o,sg.o,f.o
 -flex: <0>m.a..onowolox//<0>m.a..anwolox//<0>m.a..owaynolux
  gramm: ipf,1,sg,f,2.o,sg.o,m.o
 -flex: <0>m.a..onowoləx//<0>m.a..anwoləx//<0>m.a..owaynolax
  gramm: ipf,1,sg,f,2.o,sg.o,f.o
 -flex: <0>m.a..onowoli//<0>m.a..anwoli//<0>m.a..owaynoli
  gramm: ipf,1,sg,f,1.o,sg.o
 -flex: <0>m.a..onowolən//<0>m.a..anwolən//<0>m.a..onowulle//<0>m.a..anwulle//<0>m.a..owaynanne
  gramm: ipf,1,sg,f,3.o,pl.o
 -flex: <0>m.a..onowolxu//<0>m.a..anwolxu//<0>m.a..owaynanxu//<0>m.a..owaynanxun
  gramm: ipf,1,sg,f,2.o,pl.o
 -flex: <0>m.a..onowolan//<0>m.a..anwolan//<0>m.a..owaynolan
  gramm: ipf,1,sg,f,1.o,pl.o  
 -flex: <0>m.a..iwole//<0>m.a..iwayle
  gramm: ipf,3,pl,3.o,sg.o,m.o
 -flex: <0>m.a..iwola//<0>m.a..iwayla
  gramm: ipf,3,pl,3.o,sg.o,f.o
 -flex: <0>m.a..iwolox//<0>m.a..iwaylux
  gramm: ipf,3,pl,2.o,sg.o,m.o
 -flex: <0>m.a..iwoləx//<0>m.a..iwaylax
  gramm: ipf,3,pl,2.o,sg.o,f.o
 -flex: <0>m.a..iwoli//<0>m.a..iwayli
  gramm: ipf,3,pl,1.o,sg.o
 -flex: <0>m.a..iwolən//<0>m.a..iwunne//<0>m.a..iwanne
  gramm: ipf,3,pl,3.o,pl.o
 -flex: <0>m.a..iwolxu//<0>m.a..iwanxu//<0>m.a..iwanxun
  gramm: ipf,3,pl,2.o,pl.o
 -flex: <0>m.a..iwolan//<0>m.a..iwaylan
  gramm: ipf,3,pl,1.o,pl.o  
 -flex: <0>m.a..ituwole//<0>m.a..utuwayle//<0>m.a..ituwayle
  gramm: ipf,2,pl,3.o,sg.o,m.o
 -flex: <0>m.a..ituwola//<0>m.a..utuwayla//<0>m.a..ituwayla
  gramm: ipf,2,pl,3.o,sg.o,f.o
 -flex: <0>m.a..ituwoli//<0>m.a..utuwayli//<0>m.a..ituwayli
  gramm: ipf,2,pl,1.o,sg.o
 -flex: <0>m.a..ituwolən//<0>m.a..ituwulle//<0>m.a..utuwanne//<0>m.a..ituwanne//<0>m.a..utunwanne//<0>m.a..itunwanne
  gramm: ipf,2,pl,3.o,pl.o
 -flex: <0>m.a..ituwolxu//<0>m.a..utuwanxu//<0>m.a..ituwanxu//<0>m.a..utunwanxu//<0>m.a..itunwanxu
  gramm: ipf,2,pl,2.o,pl.o
 -flex: <0>m.a..ituwolan//<0>m.a..utuwaylan//<0>m.a..ituwaylan//<0>m.a..utunwaylan//<0>m.a..itunwaylan
  gramm: ipf,2,pl,1.o,pl.o  
 -flex: <0>m.a..inawole//<0>m.a..iwaynale
  gramm: ipf,1,pl,3.o,sg.o,m.o
 -flex: <0>m.a..inawola//<0>m.a..iwaynala
  gramm: ipf,1,pl,3.o,sg.o,f.o
 -flex: <0>m.a..inawolox//<0>m.a..iwaynalux
  gramm: ipf,1,pl,2.o,sg.o,m.o
 -flex: <0>m.a..inawoləx//<0>m.a..iwaynalax
  gramm: ipf,1,pl,2.o,sg.o,f.o
 -flex: <0>m.a..inawolən//<0>m.a..inawulle//<0>m.a..iwaynanne
  gramm: ipf,1,pl,3.o,pl.o
 -flex: <0>m.a..inawolxu//<0>m.a..iwaynanxu//<0>m.a..iwaynanxun
  gramm: ipf,1,pl,2.o,pl.o
 -flex: <0>m.a..inawolan//<0>m.a..iwaynalan
  gramm: ipf,1,pl,1.o,pl.o 
 
 # Preterite
 -flex: <0><.>m.a.a.le//<1><.>m.a.a.le
  gramm: pst_stem,3,sg,m,3.o,sg.o,m.o
  paradigm: vb_prefix_perf
 -flex: <0><.>m.a.a.lox//<0><.>m.a.a.lux//<1><.>m.a.a.lox//<1><.>m.a.a.lux
  gramm: pst_stem,2,sg,m,3.o,sg.o,m.o
  paradigm: vb_prefix_perf
 -flex: <0><.>m.a.a.la//<1><.>m.a.a.la
  gramm: pst_stem,3,sg,f,3.o,sg.o,m.o
  paradigm: vb_prefix_perf
 -flex: <0><.>m.a.a.ləx//<0><.>m.a.a.lax//<1><.>m.a.a.ləx//<1><.>m.a.a.lax
  gramm: pst_stem,2,sg,f,3.o,sg.o,m.o
  paradigm: vb_prefix_perf
 -flex: <0><.>m.a.a.li//<1><.>m.a.a.li
  gramm: pst_stem,1,sg,3.o,sg.o,m.o
  paradigm: vb_prefix_perf
 -flex: <2><.>m.a.a.e
  gramm: pst_stem,3,pl,3.o,sg.o,m.o
  paradigm: vb_prefix_perf
 -flex: <0><.>m.a.a.xu
  gramm: pst_stem,2,pl,3.o,sg.o,m.o
  paradigm: vb_prefix_perf
 -flex: <0><.>m.a.a.lan//<1><.>m.a.a.lan
  gramm: pst_stem,1,pl,3.o,sg.o,m.o
  paradigm: vb_prefix_perf
 -flex: <0><.>m.a..ole
  gramm: pst_stem,3,sg,m,3.o,sg.o,f.o
  paradigm: vb_prefix_perf
 -flex: <0><.>m.a..olox//<0><.>m.a..olux
  gramm: pst_stem,2,sg,m,3.o,sg.o,f.o
  paradigm: vb_prefix_perf
 -flex: <0><.>m.a..ola
  gramm: pst_stem,3,sg,f,3.o,sg.o,f.o
  paradigm: vb_prefix_perf
 -flex: <0><.>m.a..oləx//<0><.>m.a..olax
  gramm: pst_stem,2,sg,f,3.o,sg.o,f.o
  paradigm: vb_prefix_perf
 -flex: <0><.>m.a..oli
  gramm: pst_stem,1,sg,3.o,sg.o,f.o
  paradigm: vb_prefix_perf
 -flex: <0><.>m.a..olən//<0><.>m.a..ulle//<0><.>m.a..alle
  gramm: pst_stem,3,pl,3.o,sg.o,f.o
  paradigm: vb_prefix_perf
 -flex: <0><.>m.a..ulxu//<0><.>m.a..alxu
  gramm: pst_stem,2,pl,3.o,sg.o,f.o
  paradigm: vb_prefix_perf
 -flex: <0><.>m.a..olan
  gramm: pst_stem,1,pl,3.o,sg.o,f.o
  paradigm: vb_prefix_perf
 -flex: <0><.>m.a..ile
  gramm: pst_stem,3,sg,m,3.o,pl.o
  paradigm: vb_prefix_perf
 -flex: <0><.>m.a..ilox//<0><.>m.a..ilux
  gramm: pst_stem,2,sg,m,3.o,pl.o
  paradigm: vb_prefix_perf
 -flex: <0><.>m.a..ila
  gramm: pst_stem,3,sg,f,3.o,pl.o
  paradigm: vb_prefix_perf
 -flex: <0><.>m.a..iləx//<0><.>m.a..ilax
  gramm: pst_stem,2,sg,f,3.o,pl.o
  paradigm: vb_prefix_perf
 -flex: <0><.>m.a..ili
  gramm: pst_stem,1,sg,3.o,pl.o
  paradigm: vb_prefix_perf
 -flex: <0><.>m.a..ənne
  gramm: pst_stem,3,pl,3.o,pl.o
  paradigm: vb_prefix_perf
 -flex: <0><.>m.a..ənxu
  gramm: pst_stem,2,pl,3.o,pl.o
  paradigm: vb_prefix_perf
 -flex: <0><.>m.a..ilan
  gramm: pst_stem,1,pl,3.o,pl.o
  paradigm: vb_prefix_perf
  
 # Preterite + obj./dat. suffixes
 -flex: <0><.>m.a.a.lelox//<0><.>m.a.a.lelux//<1><.>m.a.a.lelox//<1><.>m.a.a.lelux
  gramm: pst_stem,3,sg,m,2.o,sg.o,m.o
  paradigm: vb_prefix_perf
 -flex: <0><.>m.a.a.leləx//<0><.>m.a.a.lelax//<1><.>m.a.a.leləx//<1><.>m.a.a.lelax
  gramm: pst_stem,3,sg,m,2.o,sg.o,f.o
  paradigm: vb_prefix_perf
 -flex: <0><.>m.a.a.leli//<1><.>m.a.a.leli
  gramm: pst_stem,3,sg,m,1.o,sg.o
  paradigm: vb_prefix_perf
 -flex: <0><.>m.a.a.lelxu//<0><.>m.a.a.lalxu//<0><.>m.a.a.lalxun//<0><.>m.a.a.lelalxu//<1><.>m.a.a.lelxu//<1><.>m.a.a.lalxu//<1><.>m.a.a.lalxun//<1><.>m.a.a.lelalxu
  gramm: pst_stem,3,sg,m,2.o,pl.o
  paradigm: vb_prefix_perf
 -flex: <0><.>m.a.a.lelan//<1><.>m.a.a.lelan
  gramm: pst_stem,3,sg,m,1.o,pl.o  
  paradigm: vb_prefix_perf
 -flex: <0><.>m.a.a.loxli//<0><.>m.a.a.luxli//<1><.>m.a.a.loxli//<1><.>m.a.a.luxli
  gramm: pst_stem,2,sg,m,1.o,sg.o
  paradigm: vb_prefix_perf
 -flex: <0><.>m.a.a.loxlan//<0><.>m.a.a.luxlan//<1><.>m.a.a.loxlan//<1><.>m.a.a.luxlan
  gramm: pst_stem,2,sg,m,1.o,pl.o  
  paradigm: vb_prefix_perf
 -flex: <0><.>m.a.a.lalox//<0><.>m.a.a.lalux//<1><.>m.a.a.lalox//<1><.>m.a.a.lalux
  gramm: pst_stem,3,sg,f,2.o,sg.o,m.o
  paradigm: vb_prefix_perf
 -flex: <0><.>m.a.a.laləx//<0><.>m.a.a.lalax//<1><.>m.a.a.laləx//<1><.>m.a.a.lalax
  gramm: pst_stem,3,sg,f,2.o,sg.o,f.o
  paradigm: vb_prefix_perf
 -flex: <0><.>m.a.a.lali//<1><.>m.a.a.lali
  gramm: pst_stem,3,sg,f,1.o,sg.o
  paradigm: vb_prefix_perf
 -flex: <0><.>m.a.a.lalxu//<0><.>m.a.a.lalxun//<0><.>m.a.a.lalalxu//<1><.>m.a.a.lalxu//<1><.>m.a.a.lalxun
  gramm: pst_stem,3,sg,f,2.o,pl.o
  paradigm: vb_prefix_perf
 -flex: <0><.>m.a.a.lalan//<1><.>m.a.a.lalan
  gramm: pst_stem,3,sg,f,1.o,pl.o  
  paradigm: vb_prefix_perf
 -flex: <0><.>m.a.a.ləxli//<0><.>m.a.a.laxli//<1><.>m.a.a.ləxli//<1><.>m.a.a.laxli
  gramm: pst_stem,2,sg,f,1.o,sg.o
  paradigm: vb_prefix_perf
 -flex: <0><.>m.a.a.ləxlan//<0><.>m.a.a.laxlan//<1><.>m.a.a.ləxlan//<1><.>m.a.a.laxlan
  gramm: pst_stem,2,sg,f,1.o,pl.o  
  paradigm: vb_prefix_perf
 -flex: <0><.>m.a.a.lilox//<0><.>m.a.a.lilux//<1><.>m.a.a.lilox//<1><.>m.a.a.lilux
  gramm: pst_stem,1,sg,2.o,sg.o,m.o
  paradigm: vb_prefix_perf
 -flex: <0><.>m.a.a.liləx//<0><.>m.a.a.lilax//<1><.>m.a.a.liləx//<1><.>m.a.a.lilax
  gramm: pst_stem,1,sg,2.o,sg.o,f.o
  paradigm: vb_prefix_perf
 -flex: <0><.>m.a.a.lilxu//<0><.>m.a.a.lilxun//<0><.>m.a.a.lilalxu//<1><.>m.a.a.lilxu//<1><.>m.a.a.lilalxu
  gramm: pst_stem,1,sg,2.o,pl.o  
  paradigm: vb_prefix_perf
 -flex: <2><.>m.a.a.allox//<2><.>m.a.a.allux
  gramm: pst_stem,3,pl,2.o,sg.o,m.o
  paradigm: vb_prefix_perf
 -flex: <2><.>m.a.a.alləx//<2><.>m.a.a.allax
  gramm: pst_stem,3,pl,2.o,sg.o,f.o
  paradigm: vb_prefix_perf
 -flex: <2><.>m.a.a.alli
  gramm: pst_stem,3,pl,1.o,sg.o
  paradigm: vb_prefix_perf
 -flex: <2><.>m.a.a.anxu//<2><.>m.a.a.anxun
  gramm: pst_stem,3,pl,2.o,pl.o
  paradigm: vb_prefix_perf
 -flex: <2><.>m.a.a.allan
  gramm: pst_stem,3,pl,1.o,pl.o  
  paradigm: vb_prefix_perf
 -flex: <0><.>m.a.a.xulli
  gramm: pst_stem,2,pl,1.o,sg.o
  paradigm: vb_prefix_perf
 -flex: <0><.>m.a.a.xullan
  gramm: pst_stem,2,pl,1.o,pl.o  
  paradigm: vb_prefix_perf
 -flex: <1><.>m.a.a.lanlox//<1><.>m.a.a.lallox//<1><.>m.a.a.lanlux//<1><.>m.a.a.lallux
  gramm: pst_stem,1,pl,2.o,sg.o,m.o
  paradigm: vb_prefix_perf
 -flex: <1><.>m.a.a.lanləx//<1><.>m.a.a.lalləx//<1><.>m.a.a.lanlax//<1><.>m.a.a.lallax
  gramm: pst_stem,1,pl,2.o,sg.o,f.o
  paradigm: vb_prefix_perf
 -flex: <1><.>m.a.a.lanxu//<1><.>m.a.a.lanxun//<1><.>m.a.a.lanlalxu
  gramm: pst_stem,1,pl,2.o,pl.o
  paradigm: vb_prefix_perf

 # Preterite + dat. suffixes
 -flex: <0><.>m.a.a.lele//<1><.>m.a.a.lele
  gramm: pst_stem,3,sg,m,3sg.m.d
  paradigm: vb_prefix_perf
 -flex: <0><.>m.a.a.lela//<1><.>m.a.a.lela
  gramm: pst_stem,3,sg,m,3sg.f.d
  paradigm: vb_prefix_perf
 -flex: <0><.>m.a.a.lelən//<0><.>m.a.a.lalle//<0><.>m.a.a.lelalle//<1><.>m.a.a.lelən//<1><.>m.a.a.lalle//<1><.>m.a.a.lelalle
  gramm: pst_stem,3,sg,m,3pl.d  
  paradigm: vb_prefix_perf
 -flex: <0><.>m.a.a.loxle//<0><.>m.a.a.luxle//<1><.>m.a.a.loxle//<1><.>m.a.a.luxle
  gramm: pst_stem,2,sg,m,3sg.m.d
  paradigm: vb_prefix_perf
 -flex: <0><.>m.a.a.loxla//<0><.>m.a.a.luxla//<1><.>m.a.a.loxla//<1><.>m.a.a.luxla
  gramm: pst_stem,2,sg,m,3sg.f.d
  paradigm: vb_prefix_perf
 -flex: <0><.>m.a.a.loxlox//<0><.>m.a.a.luxlux//<1><.>m.a.a.loxlox//<1><.>m.a.a.luxlux
  gramm: pst_stem,2,sg,m,2sg.m.d
  paradigm: vb_prefix_perf
 -flex: <0><.>m.a.a.loxlən//<0><.>m.a.a.luxxe//<0><.>m.a.a.luxlalle//<1><.>m.a.a.loxlən//<1><.>m.a.a.luxxe//<1><.>m.a.a.luxlalle
  gramm: pst_stem,2,sg,m,3pl.d  
  paradigm: vb_prefix_perf
 -flex: <0><.>m.a.a.lale//<1><.>m.a.a.lale
  gramm: pst_stem,3,sg,f,3sg.m.d
  paradigm: vb_prefix_perf
 -flex: <0><.>m.a.a.lala//<1><.>m.a.a.lala
  gramm: pst_stem,3,sg,f,3sg.f.d
  paradigm: vb_prefix_perf
 -flex: <0><.>m.a.a.lalən//<0><.>m.a.a.lalle//<0><.>m.a.a.lalalle//<1><.>m.a.a.lalən//<1><.>m.a.a.lalle//<1><.>m.a.a.lalalle
  gramm: pst_stem,3,sg,f,3pl.d  
  paradigm: vb_prefix_perf
 -flex: <0><.>m.a.a.ləxle//<0><.>m.a.a.laxle//<1><.>m.a.a.ləxle//<1><.>m.a.a.laxle
  gramm: pst_stem,2,sg,f,3sg.m.d
  paradigm: vb_prefix_perf
 -flex: <0><.>m.a.a.ləxla//<0><.>m.a.a.laxla//<1><.>m.a.a.ləxla//<1><.>m.a.a.laxla
  gramm: pst_stem,2,sg,f,3sg.f.d
  paradigm: vb_prefix_perf
 -flex: <0><.>m.a.a.ləxləx//<0><.>m.a.a.laxlax//<1><.>m.a.a.ləxləx//<1><.>m.a.a.laxlax
  gramm: pst_stem,2,sg,f,2sg.f.d
  paradigm: vb_prefix_perf
 -flex: <0><.>m.a.a.ləxlən//<0><.>m.a.a.laxxe//<0><.>m.a.a.laxlalle//<1><.>m.a.a.ləxlən//<1><.>m.a.a.laxxe//<1><.>m.a.a.laxlalle
  gramm: pst_stem,2,sg,f,3pl.d
  paradigm: vb_prefix_perf
 -flex: <0><.>m.a.a.lile//<1><.>m.a.a.lile
  gramm: pst_stem,1,sg,3sg.m.d
  paradigm: vb_prefix_perf
 -flex: <0><.>m.a.a.lila//<1><.>m.a.a.lila
  gramm: pst_stem,1,sg,3sg.f.d
  paradigm: vb_prefix_perf
 -flex: <0><.>m.a.a.lili//<1><.>m.a.a.lili
  gramm: pst_stem,1,sg,1sg.d
  paradigm: vb_prefix_perf
 -flex: <0><.>m.a.a.lilən//<0><.>m.a.a.ləlle//<0><.>m.a.a.lilalle//<1><.>m.a.a.lilən//<1><.>m.a.a.ləlle//<1><.>m.a.a.lilalle
  gramm: pst_stem,1,sg,3pl.d
  paradigm: vb_prefix_perf
 -flex: <0><.>m.a.a.lilan//<1><.>m.a.a.lilan
  gramm: pst_stem,1,sg,1pl.d  
  paradigm: vb_prefix_perf
 -flex: <2><.>m.a.a.alle
  gramm: pst_stem,3,pl,3sg.m.d
  paradigm: vb_prefix_perf
 -flex: <2><.>m.a.a.alla
  gramm: pst_stem,3,pl,3sg.f.d
  paradigm: vb_prefix_perf
 -flex: <2><.>m.a.a.anne
  gramm: pst_stem,3,pl,3spl.d  
  paradigm: vb_prefix_perf
 -flex: <0><.>m.a.a.xulle
  gramm: pst_stem,2,pl,3sg.m.d
  paradigm: vb_prefix_perf
 -flex: <0><.>m.a.a.xulla
  gramm: pst_stem,2,pl,3sg.f.d
  paradigm: vb_prefix_perf
 -flex: <0><.>m.a.a.xulən//<0><.>m.a.a.xunne
  gramm: pst_stem,2,pl,3pl.d
  paradigm: vb_prefix_perf
 -flex: <0><.>m.a.a.xunxu
  gramm: pst_stem,2,pl,2pl.d  
  paradigm: vb_prefix_perf
 -flex: <0><.>m.a.a.lanle//<2><.>m.a.a.alle//<1><.>m.a.a.lanle
  gramm: pst_stem,1,pl,3sg.m.d
  paradigm: vb_prefix_perf
 -flex: <0><.>m.a.a.lanla//<2><.>m.a.a.alla//<1><.>m.a.a.lanla
  gramm: pst_stem,1,pl,3sg.f.d
  paradigm: vb_prefix_perf
 -flex: <0><.>m.a.a.lanlən//<2><.>m.a.a.anne//<0><.>m.a.a.lanne//<0><.>m.a.a.lanlalle//<1><.>m.a.a.lanlən//<1><.>m.a.a.lanne//<1><.>m.a.a.lanlalle
  gramm: pst_stem,1,pl,3pl.d
  paradigm: vb_prefix_perf
 -flex: <2><.>m.a.a.allan//<0><.>m.a.a.lanlan//<1><.>m.a.a.lanlan
  gramm: pst_stem,1,pl,1pl.d
  paradigm: vb_prefix_perf
  
 
  # Pluperfect
 -flex: <0>m.a.a.wole//<0>m.a.a.wayle
  gramm: plpf,3,sg,m,3.o,sg.o,m.o
 -flex: <0>m.a.a.wolox//<0>m.a.a.waylux
  gramm: plpf,2,sg,m,3.o,sg.o,m.o
 -flex: <0>m.a.a.wola//<0>m.a.a.wayla
  gramm: plpf,3,sg,f,3.o,sg.o,m.o
 -flex: <0>m.a.a.woləx//<0>m.a.a.waylax
  gramm: plpf,2,sg,f,3.o,sg.o,m.o
 -flex: <0>m.a.a.woli//<0>m.a.a.wayli
  gramm: plpf,1,sg,3.o,sg.o,m.o
 -flex: <0>m.a.a.wolən//<0>m.a.a.wulle//<0>m.a.a.walle
  gramm: plpf,3,pl,3.o,sg.o,m.o
 -flex: <0>m.a.a.wolxu//<0>m.a.a.walxu//<0>m.a.a.walxun
  gramm: plpf,2,pl,3.o,sg.o,m.o
 -flex: <0>m.a.a.wolan//<0>m.a.a.waylan
  gramm: plpf,1,pl,3.o,sg.o,m.o
 -flex: <0>m.a..owale//<0>m.a..owayle
  gramm: plpf,3,sg,m,3.o,sg.o,f.o
 -flex: <0>m.a..owalox//<0>m.a..owaylux
  gramm: plpf,2,sg,m,3.o,sg.o,f.o
 -flex: <0>m.a..owala//<0>m.a..owayla
  gramm: plpf,3,sg,f,3.o,sg.o,f.o
 -flex: <0>m.a..owaləx//<0>m.a..owaylax
  gramm: plpf,2,sg,f,3.o,sg.o,f.o
 -flex: <0>m.a..owali//<0>m.a..owayli
  gramm: plpf,1,sg,3.o,sg.o,f.o
 -flex: <0>m.a..owalən//<0>m.a..owalle
  gramm: plpf,3,pl,3.o,sg.o,f.o
 -flex: <0>m.a..owalxu//<0>m.a..owalxun
  gramm: plpf,2,pl,3.o,sg.o,f.o
 -flex: <0>m.a..owalan//<0>m.a..owaylan
  gramm: plpf,1,pl,3.o,sg.o,f.o
 -flex: <0>m.a..iwole//<0>m.a..iwayle
  gramm: plpf,3,sg,m,3.o,pl.o
 -flex: <0>m.a..iwolox//<0>m.a..iwaylux
  gramm: plpf,2,sg,m,3.o,pl.o
 -flex: <0>m.a..iwola//<0>m.a..iwayla
  gramm: plpf,3,sg,f,3.o,pl.o
 -flex: <0>m.a..iwoləx//<0>m.a..iwaylax
  gramm: plpf,2,sg,f,3.o,pl.o
 -flex: <0>m.a..iwoli//<0>m.a..iwayli
  gramm: plpf,1,sg,3.o,pl.o
 -flex: <0>m.a..iwunne//<0>m.a..ənwanne
  gramm: plpf,3,pl,3.o,pl.o
 -flex: <0>m.a..iwulxu//<0>m.a..ənwanxu//<0>m.a..ənwanxun
  gramm: plpf,2,pl,3.o,pl.o
 -flex: <0>m.a..iwolan//<0>m.a..iwaylan
  gramm: plpf,1,pl,3.o,pl.o
  
 # Imperative
 -flex: <0>m.a.a.//<0>m.a.ə.//<0>.a.a.//<0>.a.ə.
  gramm: imv,sg
 -flex: <0>m.a.e.u//<0>.a.e.u
  gramm: imv,pl 
  
 # Imperative + obj./dat. suffixes
 -flex: <0>m.a.e.e//<0>.a.e.e
  gramm: imv,sg,3.o,sg.o,m.o
 -flex: <0>m.a.e.a//<0>.a.e.a
  gramm: imv,sg,3.o,sg.o,f.o
 -flex: <0>m.a.e.ən//<0>.a.e.ən//<0>m.a.e.ene//<0>.a.e.ene
  gramm: imv,sg,3.o,pl.o
 -flex: <0>m.a.a.li//<0>.a.a.li
  gramm: imv,sg,1.o,sg.o
 -flex: <0>m.a.a.lan//<0>.a.a.lan
  gramm: imv,sg,1.o,pl.o
 -flex: <0>m.a.e.ulle//<0>.a.e.ulle//<0>m.a.e.le//<0>.a.e.le
  gramm: imv,pl,3.o,sg.o,m.o
 -flex: <0>m.a.e.ulla//<0>.a.e.ulla//<0>m.a.e.la//<0>.a.e.la
  gramm: imv,pl,3.o,sg.o,f.o
 -flex: <0>m.a.e.unne//<0>.a.e.unne//<0>m.a.e.ne//<0>.a.e.ne
  gramm: imv,pl,3.o,pl.o
 -flex: <0>m.a.e.ulli//<0>.a.e.ulli//<0>m.a.e.li//<0>.a.e.li
  gramm: imv,pl,1.o,sg.o
 -flex: <0>m.a.e.ullan//<0>.a.e.ullan//<0>m.a.e.lan//<0>.a.e.lan
  gramm: imv,pl,1.o,pl.o
  
-paradigm: V_IIp_3n

 # Present
 -flex: <0><.>mi.a.ə.
  gramm: pass,prs_stem,3,sg,m
  paradigm: vb_prefix_pres_fut
 -flex: <0><.>mi.a..o
  gramm: pass,prs_stem,3,sg,f
  paradigm: vb_prefix_pres_fut
 -flex: <0><.>mi.a..ət//<0><.>mi.a..at
  gramm: pass,prs_stem,2,sg,m
  paradigm: vb_prefix_pres_fut
 -flex: <0><.>mi.a..ət//<0><.>mi.a..at
  gramm: pass,prs_stem,2,sg,f
  paradigm: vb_prefix_pres_fut
 -flex: <0><.>mi.a.a.no
  gramm: pass,prs_stem,1,sg,m
  paradigm: vb_prefix_pres_fut
 -flex: <0><.>mi.a..ono
  gramm: pass,prs_stem,1,sg,f
  paradigm: vb_prefix_pres_fut
 -flex: <0><.>mi.a..i
  gramm: pass,prs_stem,3,pl
  paradigm: vb_prefix_pres_fut
 -flex: <0><.>mi.a..itu//<0><.>mi.a..utu
  gramm: pass,prs_stem,2,pl
  paradigm: vb_prefix_pres_fut
 -flex: <0><.>mi.a..ina
  gramm: pass,prs_stem,1,pl
  paradigm: vb_prefix_pres_fut
  
 
 # Imperfect
 -flex: <0><.>mi.a.a.wo//<0><.>mi.a.a.wa
  gramm: pass,ipf,3,sg,m
  paradigm: vb_prefix_pres_fut
 -flex: <0><.>mi.a..ətwa//<0><.>mi.a..atwo//<0><.>mi.a..atwa
  gramm: pass,ipf,2,sg,m
  paradigm: vb_prefix_pres_fut
 -flex: <0><.>mi.a.a.nowo//<0><.>mi.a.a.wayno
  gramm: pass,ipf,1,sg,m
  paradigm: vb_prefix_pres_fut
 -flex: <0><.>mi.a..owa
  gramm: pass,ipf,3,sg,f
  paradigm: vb_prefix_pres_fut
 -flex: <0><.>mi.a..atwo//<0><.>mi.a..atwa
  gramm: pass,ipf,2,sg,f
  paradigm: vb_prefix_pres_fut
 -flex: <0><.>mi.a..onowo//<0><.>mi.a..anwo//<0><.>mi.a..owayno
  gramm: pass,ipf,1,sg,f
  paradigm: vb_prefix_pres_fut
 -flex: <0><.>mi.a..iwo//<0><.>mi.a..iwa
  gramm: pass,ipf,3,pl
  paradigm: vb_prefix_pres_fut
 -flex: <0><.>mi.a..ituwo//<0><.>mi.a..utuwa//<0><.>mi.a..ituwa
  gramm: pass,ipf,2,pl
  paradigm: vb_prefix_pres_fut
 -flex: <0><.>mi.a..inawo//<0><.>mi.a..iwayna
  gramm: pass,ipf,1,pl  
  paradigm: vb_prefix_pres_fut

 # Preterite
 -flex: <0><.>m.a.ə.//<0><.>m.a.a.
  gramm: pass,pst_stem,3,sg,m
  paradigm: vb_prefix_perf
 -flex: <0><.>m.a..o
  gramm: pass,pst_stem,3,sg,f
  paradigm: vb_prefix_perf
 -flex: <0><.>m.a..ət//<0><.>m.a..at
  gramm: pass,pst_stem,2,sg,m
  paradigm: vb_prefix_perf
 -flex: <0><.>m.a..ət//<0><.>m.a..at
  gramm: pass,pst_stem,2,sg,f
  paradigm: vb_prefix_perf
 -flex: <0><.>m.a.a.no
  gramm: pass,pst_stem,1,sg,m
  paradigm: vb_prefix_perf
 -flex: <0><.>m.a..ono
  gramm: pass,pst_stem,1,sg,f
  paradigm: vb_prefix_perf
 -flex: <0><.>m.a..i
  gramm: pass,pst_stem,3,pl
  paradigm: vb_prefix_perf
 -flex: <0><.>m.a..itu//<0><.>m.a..utu
  gramm: pass,pst_stem,2,pl
  paradigm: vb_prefix_perf
 -flex: <0><.>m.a..ina
  gramm: pass,pst_stem,1,pl
  paradigm: vb_prefix_perf

 # Pluperfect
 -flex: <0>m.a.a.wo//<0>m.a.a.wa
  gramm: pass,plpf,3,sg,m
 -flex: <0>m.a..owa
  gramm: pass,plpf,3,sg,f
 -flex: <0>m.a..ətwa//<0>m.a..atwo//<0>m.a..atwa
  gramm: pass,plpf,2,sg,m
 -flex: <0>m.a..atwo//<0>m.a..atwa
  gramm: pass,plpf,2,sg,f
 -flex: <0>m.a.a.nowo//<0>m.a.a.wayno
  gramm: pass,plpf,1,sg,m
 -flex: <0>m.a..onowo//<0>m.a..anwo//<0>m.a..owayno
  gramm: pass,plpf,1,sg,f
 -flex: <0>m.a..iwo//<0>m.a..iwa
  gramm: pass,plpf,3,pl
 -flex: <0>m.a..ituwo//<0>m.a..utuwa
  gramm: pass,plpf,2,pl
 -flex: <0>m.a..inawo//<0>m.a..iwayna
  gramm: pass,plpf,1,pl
  
 # Imperative
 -flex: <0>mi.a.a.
  gramm: pass,imv,sg
 -flex: <0>mi.a.e.u
  gramm: pass,imv,pl
  
 # Passive participle
 -flex: <0>m.a..o
  gramm: pass,pt,sg,m
 -flex: <0>m.a.a.to
  gramm: pass,pt,sg,f
 -flex: <0>m.a..e
  gramm: pass,pt,pl


-3aradigm: V_III_3n

 # Present
 -flex: <0><.>ma..ə.//<0><.>ma..a.
  gramm: prs_stem,3,sg,m
  paradigm: vb_prefix_pres_fut
 -flex: <0><.>ma..ə.ət//<0><.>ma.ə..at//<0><.>ma.a..at//<0><.>ma.a..ət//<0><.>ma...ət//<0><.>ma...at
  gramm: prs_stem,2,sg,m
  paradigm: vb_prefix_pres_fut
 -flex: <0><.>ma..a.no
  gramm: prs_stem,1,sg,m
  paradigm: vb_prefix_pres_fut
 -flex: <0><.>ma..ə.o//<0><.>ma.ə..o//<0><.>ma.a..o//<0><.>ma...o
  gramm: prs_stem,3,sg,f
  paradigm: vb_prefix_pres_fut
 -flex: <0><.>ma..ə.ət//<0><.>ma.ə..at//<0><.>ma.a..at//<0><.>ma...at//<0><.>ma...ət
  gramm: prs_stem,2,sg,f
  paradigm: vb_prefix_pres_fut
 -flex: <0><.>ma..ə.ono//<0><.>ma.ə..ono//<0><.>ma.a..ono//<0><.>ma...ono
  gramm: prs_stem,1,sg,f
  paradigm: vb_prefix_pres_fut
 -flex: <0><.>ma..ə.i//<0><.>ma.ə..i//<0><.>ma.a..i//<0><.>ma...i
  gramm: prs_stem,3,pl
  paradigm: vb_prefix_pres_fut
 -flex: <0><.>ma..ə.itu//<0><.>ma.ə..utu//<0><.>ma.a..utu//<0><.>ma.ə..itu//<0><.>ma...utu//<0><.>ma...itu
  gramm: prs_stem,2,pl
  paradigm: vb_prefix_pres_fut
 -flex: <0><.>ma..ə.ina//<0><.>ma.ə..ina//<0><.>ma.a..ina//<0><.>ma...ina
  gramm: prs_stem,1,pl
  paradigm: vb_prefix_pres_fut
  
 # Present + obj./dat. suffixes
 -flex: <0><.>ma..a.le//<1><.>ma..a.le
  gramm: prs_stem,3,sg,m,3.o,sg.o,m.o
  paradigm: vb_prefix_pres_fut
 -flex: <0><.>ma..a.la//<1><.>ma..a.la
  gramm: prs_stem,3,sg,m,3.o,sg.o,f.o
  paradigm: vb_prefix_pres_fut
 -flex: <0><.>ma..a.lox//<0><.>ma..a.lux//<1><.>ma..a.lox//<1><.>ma..a.lux
  gramm: prs_stem,3,sg,m,2.o,sg.o,m.o
  paradigm: vb_prefix_pres_fut
 -flex: <0><.>ma..a.ləx//<0><.>ma..a.lax//<1><.>ma..a.ləx//<1><.>ma..a.lax
  gramm: prs_stem,3,sg,m,2.o,sg.o,f.o
  paradigm: vb_prefix_pres_fut
 -flex: <0><.>ma..a.li//<1><.>ma..a.li
  gramm: prs_stem,3,sg,m,1.o,sg.o
  paradigm: vb_prefix_pres_fut
 -flex: <2><.>ma..a.e
  gramm: prs_stem,3,sg,m,3.o,pl.o
  paradigm: vb_prefix_pres_fut
 -flex: <0><.>ma..a.xu//<0><.>ma..a.xun
  gramm: prs_stem,3,sg,m,2.o,pl.o
  paradigm: vb_prefix_pres_fut
 -flex: <0><.>ma..a.lan//<1><.>ma..a.lan
  gramm: prs_stem,3,sg,m,1.o,pl.o  
  paradigm: vb_prefix_pres_fut
 -flex: <0><.>ma..ə.atle//<0><.>ma.ə..atle//<0><.>ma.a..atle//<0><.>ma...atle
  gramm: prs_stem,2,sg,3.o,sg.o,m.o
  paradigm: vb_prefix_pres_fut
 -flex: <0><.>ma..ə.atla//<0><.>ma.ə..atla//<0><.>ma.a..atla//<0><.>ma...atla
  gramm: prs_stem,2,sg,3.o,sg.o,f.o
  paradigm: vb_prefix_pres_fut
 -flex: <0><.>ma..ə.atlox//<0><.>ma.ə..atlux//<0><.>ma.a..atlux//<0><.>ma...atlox//<0><.>ma...atlux
  gramm: prs_stem,2,sg,2.o,sg.o,m.o
  paradigm: vb_prefix_pres_fut
 -flex: <0><.>ma..ə.atləx//<0><.>ma.ə..atlax//<0><.>ma.a..atlax//<0><.>ma...atləx//<0><.>ma...atlax
  gramm: prs_stem,2,sg,2.o,sg.o,f.o
  paradigm: vb_prefix_pres_fut
 -flex: <0><.>ma..ə.atli//<0><.>ma.ə..atli//<0><.>ma.a..atli//<0><.>ma...atli
  gramm: prs_stem,2,sg,1.o,sg.o
  paradigm: vb_prefix_pres_fut
 -flex: <0><.>ma..ə.atte//<0><.>ma.ə..atte//<0><.>ma.a..atte//<0><.>ma...atte
  gramm: prs_stem,2,sg,3.o,pl.o
  paradigm: vb_prefix_pres_fut
 -flex: <0><.>ma..ə.atxu//<0><.>ma.ə..atxu//<0><.>ma.a..atxu//<0><.>ma...atxu
  gramm: prs_stem,2,sg,2.o,pl.o
  paradigm: vb_prefix_pres_fut
 -flex: <0><.>ma..ə.atlan//<0><.>ma.ə..atlan//<0><.>ma.a..atlan//<0><.>ma...atlan
  gramm: prs_stem,2,sg,1.o,pl.o  
  paradigm: vb_prefix_pres_fut
 -flex: <0><.>ma.ə..atle//<0><.>ma.a..atle//<0><.>ma...atle
  gramm: prs_stem,2,sg,f,3.o,sg.o,m.o
  paradigm: vb_prefix_pres_fut
 -flex: <0><.>ma.ə..atla//<0><.>ma.a..atla//<0><.>ma...atla
  gramm: prs_stem,2,sg,f,3.o,sg.o,f.o
  paradigm: vb_prefix_pres_fut
 -flex: <0><.>ma.ə..atlax//<0><.>ma.a..atlax//<0><.>ma...atlax
  gramm: prs_stem,2,sg,f,2.o,sg.o,f.o
  paradigm: vb_prefix_pres_fut
 -flex: <0><.>ma.ə..atli//<0><.>ma.a..atli//<0><.>ma...atli
  gramm: prs_stem,2,sg,f,1.o,sg.o
  paradigm: vb_prefix_pres_fut
 -flex: <0><.>ma.ə..atte//<0><.>ma.a..atte//<0><.>ma...atte
  gramm: prs_stem,2,sg,f,3.o,pl.o
  paradigm: vb_prefix_pres_fut
 -flex: <0><.>ma.ə..atxu//<0><.>ma.a..atxu//<0><.>ma...atxu
  gramm: prs_stem,2,sg,f,2.o,pl.o
  paradigm: vb_prefix_pres_fut
 -flex: <0><.>ma.ə..atlan//<0><.>ma.a..atlan//<0><.>ma...atlan
  gramm: prs_stem,2,sg,f,1.o,pl.o  
  paradigm: vb_prefix_pres_fut
 -flex: <0><.>ma.ə..ətle//<0><.>ma.a..ətle//<0><.>ma...ətle
  gramm: prs_stem,2,sg,m,3.o,sg.o,m.o
  paradigm: vb_prefix_pres_fut
 -flex: <0><.>ma.ə..ətla//<0><.>ma.a..ətla//<0><.>ma...ətla
  gramm: prs_stem,2,sg,m,3.o,sg.o,f.o
  paradigm: vb_prefix_pres_fut
 -flex: <0><.>ma.ə..ətlux//<0><.>ma.a..ətlux//<0><.>ma...ətlux
  gramm: prs_stem,2,sg,m,2.o,sg.o,m.o
  paradigm: vb_prefix_pres_fut
 -flex: <0><.>ma.ə..ətli//<0><.>ma.a..ətli//<0><.>ma...ətli
  gramm: prs_stem,2,sg,m,1.o,sg.o
  paradigm: vb_prefix_pres_fut
 -flex: <0><.>ma.ə..ətte//<0><.>ma.a..ətte//<0><.>ma...ətte
  gramm: prs_stem,2,sg,m,3.o,pl.o
  paradigm: vb_prefix_pres_fut
 -flex: <0><.>ma.ə..ətxu//<0><.>ma.a..ətxu//<0><.>ma...ətxu
  gramm: prs_stem,2,sg,m,2.o,pl.o
  paradigm: vb_prefix_pres_fut
 -flex: <0><.>ma.ə..ətlan//<0><.>ma.a..ətlan//<0><.>ma...ətlan
  gramm: prs_stem,2,sg,m,1.o,pl.o  
  paradigm: vb_prefix_pres_fut
 -flex: <0><.>ma..a.ne//<0><.>ma..a.nole
  gramm: prs_stem,1,sg,m,3.o,sg.o,m.o
  paradigm: vb_prefix_pres_fut
 -flex: <0><.>ma..a.na//<0><.>ma..a.nola
  gramm: prs_stem,1,sg,m,3.o,sg.o,f.o
  paradigm: vb_prefix_pres_fut
 -flex: <0><.>ma..a.nox//<0><.>ma..a.nolox//<0><.>ma..a.nux//<0><.>ma..a.nolux
  gramm: prs_stem,1,sg,m,2.o,sg.o,m.o
  paradigm: vb_prefix_pres_fut
 -flex: <0><.>ma..a.nəx//<0><.>ma..a.noləx//<0><.>ma..a.nax//<0><.>ma..a.nolax
  gramm: prs_stem,1,sg,m,2.o,sg.o,f.o
  paradigm: vb_prefix_pres_fut
 -flex: <0><.>ma..a.ni//<0><.>ma..a.noli
  gramm: prs_stem,1,sg,m,1.o,sg.o
  paradigm: vb_prefix_pres_fut
 -flex: <0><.>ma..a.nulle//<0><.>ma..a.nolən//<0><.>ma..a.nən//<0><.>ma..a.nanne//<0><.>ma..a.nənne//<0><.>ma..a.nalle
  gramm: prs_stem,1,sg,m,3.o,pl.o
  paradigm: vb_prefix_pres_fut
 -flex: <0><.>ma..a.nulxu//<0><.>ma..a.nanxu//<0><.>ma..a.nalxu//<0><.>ma..a.nuxxu
  gramm: prs_stem,1,sg,m,2.o,pl.o
  paradigm: vb_prefix_pres_fut
 -flex: <0><.>ma..a.nolan//<0><.>ma..a.nan
  gramm: prs_stem,1,sg,m,1.o,pl.o  
  paradigm: vb_prefix_pres_fut
 -flex: <0><.>ma..ə.ole//<0><.>ma.ə..ole//<0><.>ma.a..ole//<0><.>ma...ole
  gramm: prs_stem,3,sg,f,3.o,sg.o,m.o
  paradigm: vb_prefix_pres_fut
 -flex: <0><.>ma..ə.ola//<0><.>ma.ə..ola//<0><.>ma.a..ola//<0><.>ma...ola
  gramm: prs_stem,3,sg,f,3.o,sg.o,f.o
  paradigm: vb_prefix_pres_fut
 -flex: <0><.>ma..ə.olox//<0><.>ma.ə..olux//<0><.>ma.a..olux//<0><.>ma...olux//<0><.>ma...olox
  gramm: prs_stem,3,sg,f,2.o,sg.o,m.o
  paradigm: vb_prefix_pres_fut
 -flex: <0><.>ma..ə.oləx//<0><.>ma.ə..olax//<0><.>ma.a..olax//<0><.>ma...olax//<0><.>ma...oləx
  gramm: prs_stem,3,sg,f,2.o,sg.o,f.o
  paradigm: vb_prefix_pres_fut
 -flex: <0><.>ma..ə.oli//<0><.>ma.ə..oli//<0><.>ma.a..oli//<0><.>ma...oli
  gramm: prs_stem,3,sg,f,1.o,sg.o
  paradigm: vb_prefix_pres_fut
 -flex: <0><.>ma..ə.ulle//<0><.>ma..ə.olən//<0><.>ma...ulle//<0><.>ma...olən//<0><.>ma.ə..alle//<0><.>ma.a..alle//<0><.>ma...alle//<0><.>ma.ə..ulle//<0><.>ma.a..ulle//<0><.>ma.ə..əlle//<0><.>ma.a..əlle//<0><.>ma...əlle
  gramm: prs_stem,3,sg,f,3.o,pl.o
  paradigm: vb_prefix_pres_fut
 -flex: <0><.>ma..ə.ulxu//<0><.>ma...ulxu//<0><.>ma.ə..alxu//<0><.>ma.a..alxu//<0><.>ma...alxu
  gramm: prs_stem,3,sg,f,2.o,pl.o
  paradigm: vb_prefix_pres_fut
 -flex: <0><.>ma..ə.olan//<0><.>ma.ə..olan//<0><.>ma.a..olan//<0><.>ma...olan
  gramm: prs_stem,3,sg,f,1.o,pl.o 
  paradigm: vb_prefix_pres_fut
 -flex: <0><.>ma..ə.alle//<0><.>ma..ə.onole//<0><.>ma.ə..onole//<0><.>ma.a..onole//<0><.>ma...onole//<0><.>ma.ə..alle//<0><.>ma.a..alle//<0><.>ma...alle
  gramm: prs_stem,1,sg,f,3.o,sg.o,m.o
  paradigm: vb_prefix_pres_fut
 -flex: <0><.>ma..ə.alla//<0><.>ma..ə.onola//<0><.>ma.ə..onola//<0><.>ma.a..onola//<0><.>ma...onola//<0><.>ma.ə..alla//<0><.>ma.a..alla//<0><.>ma...alla
  gramm: prs_stem,1,sg,f,3.o,sg.o,f.o
  paradigm: vb_prefix_pres_fut
 -flex: <0><.>ma..ə.allox//<0><.>ma..ə.onolox//<0><.>ma.ə..onolux//<0><.>ma.a..onolux//<0><.>ma...onolux//<0><.>ma...onolox//<0><.>ma.ə..allux//<0><.>ma.a..allux//<0><.>ma...allux//<0><.>ma...allox
  gramm: prs_stem,1,sg,f,2.o,sg.o,m.o
  paradigm: vb_prefix_pres_fut
 -flex: <0><.>ma..ə.alləx//<0><.>ma..ə.onoləx//<0><.>ma.ə..onolax//<0><.>ma.a..onolax//<0><.>ma...onolax//<0><.>ma...onoləx//<0><.>ma.ə..allax//<0><.>ma.a..allax//<0><.>ma...allax//<0><.>ma...alləx
  gramm: prs_stem,1,sg,f,2.o,sg.o,f.o
  paradigm: vb_prefix_pres_fut
 -flex: <0><.>ma..ə.alli//<0><.>ma..ə.onoli//<0><.>ma.ə..onoli//<0><.>ma.a..onoli//<0><.>ma...onoli//<0><.>ma.ə..alli//<0><.>ma.a..alli//<0><.>ma...alli
  gramm: prs_stem,1,sg,f,1.o,sg.o
  paradigm: vb_prefix_pres_fut
 -flex: <0><.>ma..ə.anne//<0><.>ma..ə.onolən//<0><.>ma...anne//<0><.>ma...onolən//<0><.>ma.ə..anne//<0><.>ma.a..anne
  gramm: prs_stem,1,sg,f,3.o,pl.o
  paradigm: vb_prefix_pres_fut
 -flex: <0><.>ma..ə.anxu//<0><.>ma..ə.onolxu//<0><.>ma.ə..anxu//<0><.>ma.ə..onolxu//<0><.>ma.a..anxu//<0><.>ma.a..onolxu//<0><.>ma...anxu//<0><.>ma...onolxu
  gramm: prs_stem,1,sg,f,2.o,pl.o
  paradigm: vb_prefix_pres_fut
 -flex: <0><.>ma..ə.allan//<0><.>ma..ə.onolan//<0><.>ma...allan//<0><.>ma...onolan//<0><.>ma.ə..allan//<0><.>ma.ə..onolan//<0><.>ma.a..allan//<0><.>ma.a..onolan
  gramm: prs_stem,1,sg,f,1.o,pl.o  
  paradigm: vb_prefix_pres_fut
 -flex: <0><.>ma..ə.ile//<0><.>ma.ə..ile//<0><.>ma.a..ile//<0><.>ma...ile
  gramm: prs_stem,3,pl,3.o,sg.o,m.o
  paradigm: vb_prefix_pres_fut
 -flex: <0><.>ma..ə.ila//<0><.>ma.ə..ila//<0><.>ma.a..ila//<0><.>ma...ila
  gramm: prs_stem,3,pl,3.o,sg.o,f.o
  paradigm: vb_prefix_pres_fut
 -flex: <0><.>ma..ə.ilox//<0><.>ma.ə..ilux//<0><.>ma.a..ilux//<0><.>ma...ilux//<0><.>ma...ilox
  gramm: prs_stem,3,pl,2.o,sg.o,m.o
  paradigm: vb_prefix_pres_fut
 -flex: <0><.>ma..ə.iləx//<0><.>ma.ə..ilax//<0><.>ma.a..ilax//<0><.>ma...ilax//<0><.>ma...iləx
  gramm: prs_stem,3,pl,2.o,sg.o,f.o
  paradigm: vb_prefix_pres_fut
 -flex: <0><.>ma..ə.ili//<0><.>ma.ə..ili//<0><.>ma.a..ili//<0><.>ma...ili
  gramm: prs_stem,3,pl,1.o,sg.o
  paradigm: vb_prefix_pres_fut
 -flex: <0><.>ma..ə.ənne//<0><.>ma.ə..ənne//<0><.>ma.a..ənne//<0><.>ma...ənne
  gramm: prs_stem,3,pl,3.o,pl.o
  paradigm: vb_prefix_pres_fut
 -flex: <0><.>ma..ə.ənxu//<0><.>ma.ə..ənxu//<0><.>ma.a..ənxu//<0><.>ma...ənxu//<0><.>ma.ə..əxxu//<0><.>ma.a..əxxu//<0><.>ma...əxxu
  gramm: prs_stem,3,pl,2.o,pl.o
  paradigm: vb_prefix_pres_fut
 -flex: <0><.>ma..ə.ilan//<0><.>ma.ə..ilan//<0><.>ma.a..ilan//<0><.>ma...ilan
  gramm: prs_stem,3,pl,1.o,pl.o  
  paradigm: vb_prefix_pres_fut
 -flex: <0><.>ma..ə.itulle//<0><.>ma.ə..utulle//<0><.>ma.a..utulle//<0><.>ma.ə..itulle//<0><.>ma...utulle//<0><.>ma...itulle
  gramm: prs_stem,2,pl,3.o,sg.o,m.o
  paradigm: vb_prefix_pres_fut
 -flex: <0><.>ma..ə.itulla//<0><.>ma.ə..utulla//<0><.>ma.a..utulle//<0><.>ma.ə..itulla//<0><.>ma...utulla//<0><.>ma...itulla
  gramm: prs_stem,2,pl,3.o,sg.o,f.o
  paradigm: vb_prefix_pres_fut
 -flex: <0><.>ma..ə.itulli//<0><.>ma.ə..utulli//<0><.>ma.a..utulli//<0><.>ma.ə..itulli//<0><.>ma...utulli//<0><.>ma...itulli
  gramm: prs_stem,2,pl,1.o,sg.o
  paradigm: vb_prefix_pres_fut
 -flex: <0><.>ma..ə.itunne//<0><.>ma.ə..utənne//<0><.>ma.a..utənne//<0><.>ma.ə..itənne//<0><.>ma...utənne//<0><.>ma...itunne//<0><.>ma...itənne//<0><.>ma.ə..utne//<0><.>ma.a..utne//<0><.>ma...utne
  gramm: prs_stem,2,pl,3.o,pl.o
  paradigm: vb_prefix_pres_fut
 -flex: <0><.>ma..ə.itunxu//<0><.>ma.ə..utunxu//<0><.>ma.a..utunxu//<0><.>ma.ə..itunxu//<0><.>ma...utunxu//<0><.>ma...itunxu//<0><.>ma...ituxxu//<0><.>ma.ə..ituxxu
  gramm: prs_stem,2,pl,2.o,pl.o
  paradigm: vb_prefix_pres_fut
 -flex: <0><.>ma..ə.itullan//<0><.>ma.ə..utullan//<0><.>ma.a..utullan//<0><.>ma.ə..itullan//<0><.>ma...utullan//<0><.>ma...itullan
  gramm: prs_stem,2,pl,1.o,pl.o  
  paradigm: vb_prefix_pres_fut
 -flex: <0><.>ma..ə.inale//<0><.>ma.ə..inale//<0><.>ma.a..inale//<0><.>ma...inale
  gramm: prs_stem,1,pl,3.o,sg.o,m.o
  paradigm: vb_prefix_pres_fut
 -flex: <0><.>ma..ə.inala//<0><.>ma.ə..inala//<0><.>ma.a..inala//<0><.>ma...inala
  gramm: prs_stem,1,pl,3.o,sg.o,f.o
  paradigm: vb_prefix_pres_fut
 -flex: <0><.>ma..ə.inalox//<0><.>ma.ə..inalux//<0><.>ma.a..inalux//<0><.>ma...inalux//<0><.>ma...inalox
  gramm: prs_stem,1,pl,2.o,sg.o,m.o
  paradigm: vb_prefix_pres_fut
 -flex: <0><.>ma..ə.inaləx//<0><.>ma.ə..inalax//<0><.>ma.a..inalax//<0><.>ma...inalax//<0><.>ma...inaləx
  gramm: prs_stem,1,pl,2.o,sg.o,f.o
  paradigm: vb_prefix_pres_fut
 -flex: <0><.>ma..ə.inalle//<0><.>ma..ə.inalən//<0><.>ma...inalle//<0><.>ma...inalən//<0><.>ma.ə..inanne//<0><.>ma.a..inanne//<0><.>ma...inanne//<0><.>ma.ə..inalle//<0><.>ma.a..inalle
  gramm: prs_stem,1,pl,3.o,pl.o
  paradigm: vb_prefix_pres_fut
 -flex: <0><.>ma..ə.inalxu//<0><.>ma.ə..inannxu//<0><.>ma.a..inannxu//<0><.>ma...inannxu//<0><.>ma.ə..inalxu//<0><.>ma.a..inalxu//<0><.>ma...inalxu//<0><.>ma.ə..inaxxu//<0><.>ma.a..inaxxu//<0><.>ma...inaxxu
  gramm: prs_stem,1,pl,2.o,pl.o
  paradigm: vb_prefix_pres_fut
 -flex: <0><.>ma..ə.inalan//<0><.>ma.ə..inalan//<0><.>ma.a..inalan//<0><.>ma...inalan
  gramm: prs_stem,1,pl,1.o,pl.o
  paradigm: vb_prefix_pres_fut
  
 # Preterite
 -flex: <0><.>ma..a.le//<1><.>ma..a.le
  gramm: pst_stem,3,sg,m,3.o,sg.o,m.o
  paradigm: vb_prefix_perf
 -flex: <0><.>ma..a.lox//<0><.>ma..a.lux//<1><.>ma..a.lox//<1><.>ma..a.lux
  gramm: pst_stem,2,sg,m,3.o,sg.o,m.o
  paradigm: vb_prefix_perf
 -flex: <0><.>ma..a.la//<1><.>ma..a.la
  gramm: pst_stem,3,sg,f,3.o,sg.o,m.o
  paradigm: vb_prefix_perf
 -flex: <0><.>ma..a.ləx//<0><.>ma..a.lax//<1><.>ma..a.ləx//<1><.>ma..a.lax
  gramm: pst_stem,2,sg,f,3.o,sg.o,m.o
  paradigm: vb_prefix_perf
 -flex: <0><.>ma..a.li//<1><.>ma..a.li
  gramm: pst_stem,1,sg,3.o,sg.o,m.o
  paradigm: vb_prefix_perf
 -flex: <2><.>ma..a.e
  gramm: pst_stem,3,pl,3.o,sg.o,m.o
  paradigm: vb_prefix_perf
 -flex: <0><.>ma..a.xu//<0><.>ma..a.xun
  gramm: pst_stem,2,pl,3.o,sg.o,m.o
  paradigm: vb_prefix_perf
 -flex: <0><.>ma..a.lan//<1><.>ma..a.lan
  gramm: pst_stem,1,pl,3.o,sg.o,m.o
  paradigm: vb_prefix_perf
 -flex: <0><.>ma..ə.ole//<0><.>ma.ə..ole//<0><.>ma.a..ole//<0><.>ma...ole
  gramm: pst_stem,3,sg,m,3.o,sg.o,f.o
  paradigm: vb_prefix_perf
 -flex: <0><.>ma..ə.olox//<0><.>ma...olox//<0><.>ma.ə..olux//<0><.>ma.a..olux//<0><.>ma...olux
  gramm: pst_stem,2,sg,m,3.o,sg.o,f.o
  paradigm: vb_prefix_perf
 -flex: <0><.>ma..ə.ola//<0><.>ma.ə..ola//<0><.>ma.a..ola//<0><.>ma...ola
  gramm: pst_stem,3,sg,f,3.o,sg.o,f.o
  paradigm: vb_prefix_perf
 -flex: <0><.>ma..ə.oləx//<0><.>ma...oləx//<0><.>ma.ə..olax//<0><.>ma.a..olax//<0><.>ma...olax
  gramm: pst_stem,2,sg,f,3.o,sg.o,f.o
  paradigm: vb_prefix_perf
 -flex: <0><.>ma..ə.oli//<0><.>ma.ə..oli//<0><.>ma.a..oli//<0><.>ma...oli
  gramm: pst_stem,1,sg,3.o,sg.o,f.o
  paradigm: vb_prefix_perf
 -flex: <0><.>ma..ə.ulle//<0><.>ma...ulle//<0><.>ma.ə..alle//<0><.>ma.ə..əlle//<0><.>ma...əlle//<0><.>ma.a..alle//<0><.>ma...alle
  gramm: pst_stem,3,pl,3.o,sg.o,f.o
  paradigm: vb_prefix_perf
 -flex: <0><.>ma..ə.ulxu//<0><.>ma...ulxu//<0><.>ma..ə.ulxun//<0><.>ma.ə..alxu//<0><.>ma.a..alxu//<0><.>ma...alxu
  gramm: pst_stem,2,pl,3.o,sg.o,f.o
  paradigm: vb_prefix_perf
 -flex: <0><.>ma..ə.olan//<0><.>ma.ə..olan//<0><.>ma.a..olan//<0><.>ma...olan
  gramm: pst_stem,1,pl,3.o,sg.o,f.o
  paradigm: vb_prefix_perf
 -flex: <0><.>ma..ə.ile//<0><.>ma.ə..ile//<0><.>ma.a..ile//<0><.>ma...ile
  gramm: pst_stem,3,sg,m,3.o,pl.o
  paradigm: vb_prefix_perf
 -flex: <0><.>ma..ə.ilox//<0><.>ma...ilox//<0><.>ma.ə..ilux//<0><.>ma.a..ilux//<0><.>ma...ilux
  gramm: pst_stem,2,sg,m,3.o,pl.o
  paradigm: vb_prefix_perf
 -flex: <0><.>ma..ə.ila//<0><.>ma.ə..ila//<0><.>ma.a..ila//<0><.>ma...ila
  gramm: pst_stem,3,sg,f,3.o,pl.o
  paradigm: vb_prefix_perf
 -flex: <0><.>ma..ə.iləx//<0><.>ma...iləx//<0><.>ma.ə..ilax//<0><.>ma.a..ilax//<0><.>ma...ilax
  gramm: pst_stem,2,sg,f,3.o,pl.o
  paradigm: vb_prefix_perf
 -flex: <0><.>ma..ə.ili//<0><.>ma.ə..ili//<0><.>ma.a..ili//<0><.>ma...ili
  gramm: pst_stem,1,sg,3.o,pl.o
  paradigm: vb_prefix_perf
 -flex: <0><.>ma..ə.ənne//<0><.>ma.ə..ənne//<0><.>ma.a..ənne//<0><.>ma...ənne
  gramm: pst_stem,3,pl,3.o,pl.o
  paradigm: vb_prefix_perf
 -flex: <0><.>ma..ə.ənxu//<0><.>ma..ə.ənxun//<0><.>ma.ə..ənxu//<0><.>ma.a..ənxu//<0><.>ma...ənxu
  gramm: pst_stem,2,pl,3.o,pl.o
  paradigm: vb_prefix_perf
 -flex: <0><.>ma..ə.ilan//<0><.>ma.ə..ilan//<0><.>ma.a..ilan//<0><.>ma...ilan
  gramm: pst_stem,1,pl,3.o,pl.o
  paradigm: vb_prefix_perf
  
 # Preterite + obj./dat. suffixes
 -flex: <0><.>ma..a.lelox//<0><.>ma..a.lelux//<1><.>ma..a.lelox//<1><.>ma..a.lelux
  gramm: pst_stem,3,sg,m,2.o,sg.o,m.o
  paradigm: vb_prefix_perf
 -flex: <0><.>ma..a.leləx//<0><.>ma..a.lelax//<1><.>ma..a.leləx//<1><.>ma..a.lelax
  gramm: pst_stem,3,sg,m,2.o,sg.o,f.o
  paradigm: vb_prefix_perf
 -flex: <0><.>ma..a.leli//<1><.>ma..a.leli
  gramm: pst_stem,3,sg,m,1.o,sg.o
  paradigm: vb_prefix_perf
 -flex: <0><.>ma..a.lelxu//<0><.>ma..a.lalxu//<0><.>ma..a.lalxun//<0><.>ma..a.lelalxu//<1><.>ma..a.lelxu//<1><.>ma..a.lalxu//<1><.>ma..a.lalxun//<1><.>ma..a.lelalxu
  gramm: pst_stem,3,sg,m,2.o,pl.o
  paradigm: vb_prefix_perf
 -flex: <0><.>ma..a.lelan//<1><.>ma..a.lelan
  gramm: pst_stem,3,sg,m,1.o,pl.o  
  paradigm: vb_prefix_perf
 -flex: <0><.>ma..a.loxli//<0><.>ma..a.luxli//<1><.>ma..a.loxli//<1><.>ma..a.luxli
  gramm: pst_stem,2,sg,m,1.o,sg.o
  paradigm: vb_prefix_perf
 -flex: <0><.>ma..a.loxlan//<0><.>ma..a.luxlan//<1><.>ma..a.loxlan//<1><.>ma..a.luxlan
  gramm: pst_stem,2,sg,m,1.o,pl.o  
  paradigm: vb_prefix_perf
 -flex: <0><.>ma..a.lalox//<0><.>ma..a.lalux//<1><.>ma..a.lalox//<1><.>ma..a.lalux
  gramm: pst_stem,3,sg,f,2.o,sg.o,m.o
  paradigm: vb_prefix_perf
 -flex: <0><.>ma..a.laləx//<0><.>ma..a.lalax//<1><.>ma..a.laləx//<1><.>ma..a.lalax
  gramm: pst_stem,3,sg,f,2.o,sg.o,f.o
  paradigm: vb_prefix_perf
 -flex: <0><.>ma..a.lali//<1><.>ma..a.lali
  gramm: pst_stem,3,sg,f,1.o,sg.o
  paradigm: vb_prefix_perf
 -flex: <0><.>ma..a.lalxu//<0><.>ma..a.lalxun//<0><.>ma..a.lalalxu//<1><.>ma..a.lalxu//<1><.>ma..a.lalxun//<1><.>ma..a.lalalxu
  gramm: pst_stem,3,sg,f,2.o,pl.o
  paradigm: vb_prefix_perf
 -flex: <0><.>ma..a.lalan//<1><.>ma..a.lalan
  gramm: pst_stem,3,sg,f,1.o,pl.o  
  paradigm: vb_prefix_perf
 -flex: <0><.>ma..a.ləxli//<0><.>ma..a.laxli//<1><.>ma..a.ləxli//<1><.>ma..a.laxli
  gramm: pst_stem,2,sg,f,1.o,sg.o
  paradigm: vb_prefix_perf
 -flex: <0><.>ma..a.ləxlan//<0><.>ma..a.laxlan//<1><.>ma..a.ləxlan//<1><.>ma..a.laxlan
  gramm: pst_stem,2,sg,f,1.o,pl.o  
  paradigm: vb_prefix_perf
 -flex: <0><.>ma..a.lilox//<0><.>ma..a.lilux//<1><.>ma..a.lilox//<1><.>ma..a.lilux
  gramm: pst_stem,1,sg,2.o,sg.o,m.o
  paradigm: vb_prefix_perf
 -flex: <0><.>ma..a.liləx//<0><.>ma..a.lilax//<1><.>ma..a.liləx//<1><.>ma..a.lilax
  gramm: pst_stem,1,sg,2.o,sg.o,f.o
  paradigm: vb_prefix_perf
 -flex: <0><.>ma..a.lilxu//<0><.>ma..a.lilxun//<0><.>ma..a.lilalxu//<1><.>ma..a.lilxu//<1><.>ma..a.lilxun//<1><.>ma..a.lilalxu
  gramm: pst_stem,1,sg,2.o,pl.o  
  paradigm: vb_prefix_perf
 -flex: <2><.>ma..a.allox//<2><.>ma..a.allux
  gramm: pst_stem,3,pl,2.o,sg.o,m.o
  paradigm: vb_prefix_perf
 -flex: <2><.>ma..a.alləx//<2><.>ma..a.allax
  gramm: pst_stem,3,pl,2.o,sg.o,f.o
  paradigm: vb_prefix_perf
 -flex: <2><.>ma..a.alli
  gramm: pst_stem,3,pl,1.o,sg.o
  paradigm: vb_prefix_perf
 -flex: <2><.>ma..a.anxu//<2><.>ma..a.anxun
  gramm: pst_stem,3,pl,2.o,pl.o
  paradigm: vb_prefix_perf
 -flex: <2><.>ma..a.allan
  gramm: pst_stem,3,pl,1.o,pl.o  
  paradigm: vb_prefix_perf
 -flex: <0><.>ma..a.xulli
  gramm: pst_stem,2,pl,1.o,sg.o
  paradigm: vb_prefix_perf
 -flex: <0><.>ma..a.xullan
  gramm: pst_stem,2,pl,1.o,pl.o  
  paradigm: vb_prefix_perf
 -flex: <0><.>ma..a.lanlox//<2><.>ma..a.allox//<0><.>ma..a.lanlux//<1><.>ma..a.lanlox//<1><.>ma..a.lanlux
  gramm: pst_stem,1,pl,2.o,sg.o,m.o
  paradigm: vb_prefix_perf
 -flex: <0><.>ma..a.lanləx//<2><.>ma..a.alləx//<0><.>ma..a.lanlax//<1><.>ma..a.lanləx//<1><.>ma..a.lanlax
  gramm: pst_stem,1,pl,2.o,sg.o,f.o
  paradigm: vb_prefix_perf
 -flex: <0><.>ma..a.lanxu//<0><.>ma..a.lanxun//<2><.>ma..a.anxu//<0><.>ma..a.lanlalxu//<1><.>ma..a.lanxu//<1><.>ma..a.lanxun//<1><.>ma..a.lanlalxu
  gramm: pst_stem,1,pl,2.o,pl.o
  paradigm: vb_prefix_perf
  
 # Preterite + dat. suffixes
 -flex: <0><.>ma..a.lele//<1><.>ma..a.lele
  gramm: pst_stem,3,sg,m,3sg.m.d
  paradigm: vb_prefix_perf
 -flex: <0><.>ma..a.lela//<1><.>ma..a.lela
  gramm: pst_stem,3,sg,m,3sg.f.d
  paradigm: vb_prefix_perf
 -flex: <0><.>ma..a.lelən//<0><.>ma..a.lalle//<0><.>ma..a.lelalle//<1><.>ma..a.lelən//<1><.>ma.a.lalle//<1><.>ma..a.lelalle
  gramm: pst_stem,3,sg,m,3pl.d  
  paradigm: vb_prefix_perf
 -flex: <0><.>ma..a.loxle//<0><.>ma..a.luxle//<1><.>ma..a.loxle//<1><.>ma..a.luxle
  gramm: pst_stem,2,sg,m,3sg.m.d
  paradigm: vb_prefix_perf
 -flex: <0><.>ma..a.loxla//<0><.>ma..a.luxla//<1><.>ma..a.loxla//<1><.>ma..a.luxla
  gramm: pst_stem,2,sg,m,3sg.m.d
  paradigm: vb_prefix_perf
 -flex: <0><.>ma..a.loxlox//<0><.>ma..a.luxlux//<1><.>ma..a.loxlox//<1><.>ma..a.luxlux
  gramm: pst_stem,2,sg,m,2sg.m.d
  paradigm: vb_prefix_perf
 -flex: <0><.>ma..a.loxlən//<0><.>ma..a.luxxe//<0><.>ma..a.luxlalle//<1><.>ma..a.loxlən//<1><.>ma..a.luxxe//<1><.>ma..a.luxlalle
  gramm: pst_stem,2,sg,m,3pl.d  
  paradigm: vb_prefix_perf
 -flex: <0><.>ma..a.lale//<1><.>ma..a.lale
  gramm: pst_stem,3,sg,f,3sg.m.d
  paradigm: vb_prefix_perf
 -flex: <0><.>ma..a.lala//<1><.>ma..a.lala
  gramm: pst_stem,3,sg,f,3sg.f.d
  paradigm: vb_prefix_perf
 -flex: <0><.>ma..a.lalən//<0><.>ma..a.lalle//<0><.>ma..a.lalalle//<1><.>ma..a.lalən//<1><.>ma..a.lalle//<1><.>ma..a.lalalle
  gramm: pst_stem,3,sg,f,3pl.d
  paradigm: vb_prefix_perf
 -flex: <0><.>ma..a.ləxle//<0><.>ma..a.laxle//<1><.>ma..a.ləxle//<1><.>ma..a.laxle
  gramm: pst_stem,2,sg,f,3sg.m.d
  paradigm: vb_prefix_perf
 -flex: <0><.>ma..a.ləxla//<0><.>ma..a.laxla//<1><.>ma..a.ləxla//<1><.>ma..a.laxla
  gramm: pst_stem,2,sg,f,3sg.f.d 
  paradigm: vb_prefix_perf
 -flex: <0><.>ma..a.ləxləx//<0><.>ma..a.laxlax//<1><.>ma..a.ləxləx//<1><.>ma..a.laxlax
  gramm: pst_stem,2,sg,f,2sg.f.d 
  paradigm: vb_prefix_perf
 -flex: <0><.>ma..a.ləxlən//<0><.>ma..a.laxxe//<0><.>ma..a.laxlalle//<1><.>ma..a.ləxlən//<1><.>ma..a.laxxe//<1><.>ma..a.laxlalle
  gramm: pst_stem,2,sg,f,3pl.d  
  paradigm: vb_prefix_perf
 -flex: <0><.>ma..a.lile//<1><.>ma..a.lile
  gramm: pst_stem,1,sg,3sg.m.d
  paradigm: vb_prefix_perf
 -flex: <0><.>ma..a.lila//<1><.>ma..a.lila
  gramm: pst_stem,1,sg,3sg.f.d
  paradigm: vb_prefix_perf
 -flex: <0><.>ma..a.lili//<1><.>ma..a.lili
  gramm: pst_stem,1,sg,1sg.d
  paradigm: vb_prefix_perf
 -flex: <0><.>ma..a.lilən//<0><.>ma..a.ləlle//<0><.>ma..a.lilalle//<1><.>ma..a.lilən//<1><.>ma..a.ləlle//<1><.>ma..a.lilalle
  gramm: pst_stem,1,sg,3pl.d
  paradigm: vb_prefix_perf
 -flex: <0><.>ma..a.lilan//<1><.>ma..a.lilan
  gramm: pst_stem,1,sg,1pl.d  
  paradigm: vb_prefix_perf
 -flex: <2><.>ma..a.alle
  gramm: pst_stem,3,pl,3sg.m.d
  paradigm: vb_prefix_perf
 -flex: <2><.>ma..a.alla
  gramm: pst_stem,3,pl,3sg.f.d
  paradigm: vb_prefix_perf
 -flex: <2><.>ma..a.anne
  gramm: pst_stem,3,pl,3pl.d   
  paradigm: vb_prefix_perf
 -flex: <0><.>ma..a.xulle
  gramm: pst_stem,2,pl,3sg.m.d
  paradigm: vb_prefix_perf
 -flex: <0><.>ma..a.xulla
  gramm: pst_stem,2,pl,3sg.f.d
  paradigm: vb_prefix_perf
 -flex: <0><.>ma..a.xulən//<0><.>ma..a.xunne
  gramm: pst_stem,2,pl,3pl.d
  paradigm: vb_prefix_perf
 -flex: <0><.>ma..a.xunxu//<0><.>ma..a.xunxun
  gramm: pst_stem,2,pl,2pl.d  
  paradigm: vb_prefix_perf
 -flex: <0><.>ma..a.lanle//<2><.>ma..a.alle//<1><.>ma..a.lanle
  gramm: pst_stem,1,pl,3sg.m.d
  paradigm: vb_prefix_perf
 -flex: <0><.>ma..a.lanla//<2><.>ma..a.alla//<1><.>ma..a.lanla
  gramm: pst_stem,1,pl,3sg.f.d
  paradigm: vb_prefix_perf
 -flex: <2><.>ma..a.anne//<0><.>ma..a.lanne//<0><.>ma..a.lanlalle//<1><.>ma..a.lanne//<1><.>ma..a.lanlalle
  gramm: pst_stem,1,pl,3pl.d
  paradigm: vb_prefix_perf
 -flex: <2><.>ma..a.allan//<0><.>ma..a.lanlan//<1><.>ma..a.lanlan
  gramm: pst_stem,1,pl,1pl.d
  paradigm: vb_prefix_perf

  
 # Pluperfect
 -flex: <0>ma..a.wole//<0>ma..a.wayle
  gramm: plpf,3,sg,m,3.o,sg.o,m.o
 -flex: <0>ma..a.wolox//<0>ma..a.waylux
  gramm: plpf,2,sg,m,3.o,sg.o,m.o
 -flex: <0>ma..a.wola//<0>ma..a.wayla
  gramm: plpf,3,sg,f,3.o,sg.o,m.o
 -flex: <0>ma..a.woləx//<0>ma..a.waylax
  gramm: plpf,2,sg,f,3.o,sg.o,m.o
 -flex: <0>ma..a.woli//<0>ma..a.wayli
  gramm: plpf,1,sg,3.o,sg.o,m.o
 -flex: <0>ma..a.wolən//<0>ma..a.wulle//<0>ma..a.walle
  gramm: plpf,3,pl,3.o,sg.o,m.o
 -flex: <0>ma..a.wolxu//<0>ma..a.xun//<0>ma..a.walxu//<0>ma..a.walxun
  gramm: plpf,2,pl,3.o,sg.o,m.o
 -flex: <0>ma..a.wolan//<0>ma..a.waylan
  gramm: plpf,1,pl,3.o,sg.o,m.o
 -flex: <0>ma..ə.owale//<0>ma.ə..owayle//<0>ma.a..owayle//<0>ma...owale//<0>ma...owayle
  gramm: plpf,3,sg,m,3.o,sg.o,f.o
 -flex: <0>ma..ə.owalox//<0>ma...owalox//<0>ma.ə..owaylux//<0>ma.a..owaylux//<0>ma...owaylux
  gramm: plpf,2,sg,m,3.o,sg.o,f.o
 -flex: <0>ma..ə.owala//<0>ma.ə..owayla//<0>ma.a..owayla//<0>ma...owala//<0>ma...owayla
  gramm: plpf,3,sg,f,3.o,sg.o,f.o
 -flex: <0>ma..ə.owaləx//<0>ma...owaləx//<0>ma.ə..owaylax//<0>ma.a..owaylax//<0>ma...owaylax
  gramm: plpf,2,sg,f,3.o,sg.o,f.o
 -flex: <0>ma..ə.owali//<0>ma.ə..owayli//<0>ma.a..owayli//<0>ma...owali//<0>ma...owayli
  gramm: plpf,1,sg,3.o,sg.o,f.o
 -flex: <0>ma..ə.owalən//<0>ma...owalən//<0>ma..ə.owalle//<0>ma...owalle//<0>ma.ə..owalle//<0>ma.a..owalle
  gramm: plpf,3,pl,3.o,sg.o,f.o
 -flex: <0>ma..ə.owalxu//<0>ma...owalxu//<0>ma.ə..owalxu//<0>ma.a..owalxu//<0>ma.ə..owalxun//<0>ma.a..owalxun//<0>ma...owalxun
  gramm: plpf,2,pl,3.o,sg.o,f.o
 -flex: <0>ma..ə.owalan//<0>ma.ə..owaylan//<0>ma.a..owaylan//<0>ma...owalan//<0>ma...owaylan
  gramm: plpf,1,pl,3.o,sg.o,f.o
 -flex: <0>ma..ə.iwole//<0>ma.ə..iwayle//<0>ma.a..iwayle//<0>ma...iwole//<0>ma...iwayle
  gramm: plpf,3,sg,m,3.o,pl.o
 -flex: <0>ma..ə.iwolox//<0>ma...iwolox//<0>ma.ə..iwaylux//<0>ma.a..iwaylux//<0>ma...iwaylux
  gramm: plpf,2,sg,m,3.o,pl.o
 -flex: <0>ma..ə.iwola//<0>ma.ə..iwayla//<0>ma.a..iwayla//<0>ma...iwola//<0>ma...iwayla
  gramm: plpf,3,sg,f,3.o,pl.o
 -flex: <0>ma..ə.iwoləx//<0>ma...iwoləx//<0>ma.ə..iwaylax//<0>ma.a..iwaylax//<0>ma...iwaylax
  gramm: plpf,2,sg,f,3.o,pl.o
 -flex: <0>ma..ə.iwoli//<0>ma.ə..iwayli//<0>ma.a..iwayli//<0>ma...iwoli//<0>ma...iwayli
  gramm: plpf,1,sg,3.o,pl.o
 -flex: <0>ma..ə.iwunne//<0>ma.ə..ənwanne//<0>ma.a..ənwanne//<0>ma...iwunne//<0>ma...ənwanne
  gramm: plpf,3,pl,3.o,pl.o
 -flex: <0>ma..ə.iwulxu//<0>ma.ə..ənwanxu//<0>ma.a..ənwanxu//<0>ma...ənwanxu//<0>ma.ə..ənwanxun//<0>ma.a..ənwanxun//<0>ma...ənwanxun//<0>ma...iwulxu
  gramm: plpf,2,pl,3.o,pl.o
 -flex: <0>ma..ə.iwolan//<0>ma.ə..iwaylan//<0>ma.a..iwaylan//<0>ma...iwolan//<0>ma...iwaylan
  gramm: plpf,1,pl,3.o,pl.o
  
 # Imperfect
 -flex: <0>ma..a.wo//<0>ma..a.wa
  gramm: ipf,3,sg,m
 -flex: <0>ma..ə.owa//<0>ma.a..owa//<0>ma.ə..owa//<0>ma...owa
  gramm: ipf,3,sg,f
 -flex: <0>ma..ə.atwo//<0>ma.ə..atwa//<0>ma.a..atwa//<0>ma...atwa//<0>ma...atwo
  gramm: ipf,2,sg
 -flex: <0>ma.ə..atwa//<0>ma.a..atwa//<0>ma...atwa
  gramm: ipf,2,sg,f
 -flex: <0>ma.ə..ətwa//<0>ma.a..ətwa//<0>ma...ətwa
  gramm: ipf,2,sg,m
 -flex: <0>ma..a.nowo//<0>ma..a.wayno
  gramm: ipf,1,sg,m
 -flex: <0>ma..ə.onowo//<0>ma..ə.anwo//<0>ma.a..owayno//<0>ma.ə..owayno//<0>ma...owayno
  gramm: ipf,1,sg,f
 -flex: <0>ma..ə.iwo//<0>ma.a..iwa//<0>ma.ə..iwa//<0>ma...iwa//<0>ma...iwo
  gramm: ipf,3,pl
 -flex: <0>ma..ə.ituwo//<0>ma.a..utuwa//<0>ma.ə..utuwa//<0>ma...utuwa//<0>ma...ituwo
  gramm: ipf,2,pl
 -flex: <0>ma..ə.inawo//<0>ma.a..iwayna//<0>ma.ə..iwayna//<0>ma...iwayna//<0>ma...inawo
  gramm: ipf,1,pl
  
 # Imperfect + obj./dat. suffixes
 -flex: <0>ma..a.wole//<0>ma..a.wayle
  gramm: ipf,3,sg,m,3.o,sg.o,m.o
 -flex: <0>ma..a.wola//<0>ma..a.wayla
  gramm: ipf,3,sg,m,3.o,sg.o,f.o
 -flex: <0>ma..a.wolox//<0>ma..a.waylux
  gramm: ipf,3,sg,m,2.o,sg.o,m.o
 -flex: <0>ma..a.woləx//<0>ma..a.waylax
  gramm: ipf,3,sg,m,2.o,sg.o,f.o
 -flex: <0>ma..a.woli//<0>ma..a.wayli
  gramm: ipf,3,sg,m,1.o,sg.o
 -flex: <0>ma..a.wolən//<0>ma..a.wulle//<0>ma..a.walle
  gramm: ipf,3,sg,m,3.o,pl.o
 -flex: <0>ma..a.wolxu//<0>ma..a.walxu
  gramm: ipf,3,sg,m,2.o,pl.o
 -flex: <0>ma..a.wolan//<0>ma..a.waylan
  gramm: ipf,3,sg,m,1.o,pl.o 
 -flex: <0>ma..ə.owale//<0>ma.a..owayle//<0>ma.ə..owayle//<0>ma...owayle//<0>ma...owale
  gramm: ipf,3,sg,f,3.o,sg.o,m.o
 -flex: <0>ma..ə.owala//<0>ma.a..owayla//<0>ma.ə..owayla//<0>ma...owayla//<0>ma...owala
  gramm: ipf,3,sg,f,3.o,sg.o,f.o
 -flex: <0>ma..ə.owalox//<0>ma.a..owaylux//<0>ma.ə..owaylux//<0>ma...owaylux//<0>ma...owalox
  gramm: ipf,3,sg,f,2.o,sg.o,m.o
 -flex: <0>ma..ə.owaləx//<0>ma.a..owaylax//<0>ma.ə..owaylax//<0>ma...owaylax//<0>ma...owaləx
  gramm: ipf,3,sg,f,2.o,sg.o,f.o
 -flex: <0>ma..ə.owali//<0>ma.a..owayli//<0>ma.ə..owayli//<0>ma...owayli//<0>ma...owali
  gramm: ipf,3,sg,f,1.o,sg.o
 -flex: <0>ma..ə.owalən//<0>ma..ə.owalle//<0>ma.a..owalle//<0>ma.ə..owalle//<0>ma...owalle//<0>ma...owalən
  gramm: ipf,3,sg,f,3.o,pl.o
 -flex: <0>ma..ə.owalxu//<0>ma.a..owalxu//<0>ma.ə..owalxu//<0>ma...owalxu
  gramm: ipf,3,sg,f,2.o,pl.o
 -flex: <0>ma..ə.owalan//<0>ma.a..owaylan//<0>ma.ə..owaylan//<0>ma...owaylan//<0>ma...owalan
  gramm: ipf,3,sg,f,1.o,pl.o  
 -flex: <0>ma..ə.atwole//<0>ma.ə..atwayle//<0>ma.a..atwayle//<0>ma...atwayle//<0>ma...atwole
  gramm: ipf,2,sg,3.o,sg.o,m.o
 -flex: <0>ma..ə.atwola//<0>ma.ə..atwayla//<0>ma.a..atwayla//<0>ma...atwayla//<0>ma...atwola
  gramm: ipf,2,sg,3.o,sg.o,f.o
 -flex: <0>ma..ə.atwolox//<0>ma.ə..atwaylux//<0>ma.a..atwaylux//<0>ma...atwaylux//<0>ma...atwolox
  gramm: ipf,2,sg,2.o,sg.o,m.o
 -flex: <0>ma..ə.atwoləx//<0>ma.ə..atwaylax//<0>ma.a..atwaylax//<0>ma...atwaylax//<0>ma...atwoləx
  gramm: ipf,2,sg,2.o,sg.o,f.o
 -flex: <0>ma..ə.atwoli//<0>ma.ə..atwayli//<0>ma.a..atwayli//<0>ma...atwayli//<0>ma...atwoli
  gramm: ipf,2,sg,1.o,sg.o
 -flex: <0>ma..ə.atwolən//<0>ma..ə.atwulle//<0>ma.ə..atwalle//<0>ma.a..atwalle//<0>ma...atwalle//<0>ma...atwulle//<0>ma...atwolən
  gramm: ipf,2,sg,3.o,pl.o
 -flex: <0>ma..ə.atwolxu//<0>ma.ə..atwalxu//<0>ma.a..atwalxu//<0>ma...atwalxu//<0>ma...atwolxu
  gramm: ipf,2,sg,2.o,pl.o
 -flex: <0>ma..ə.atwolan//<0>ma.ə..atwaylan//<0>ma.a..atwaylan//<0>ma...atwaylan//<0>ma...atwolan
  gramm: ipf,2,sg,1.o,pl.o  
 -flex: <0>ma.ə..atwayle//<0>ma.a..atwayle//<0>ma...atwayle
  gramm: ipf,2,sg,f,3.o,sg.o,m.o
 -flex: <0>ma.ə..atwayla//<0>ma.a..atwayla//<0>ma...atwayla
  gramm: ipf,2,sg,f,3.o,sg.o,f.o
 -flex: <0>ma.ə..atwaylax//<0>ma.a..atwaylax//<0>ma...atwaylax
  gramm: ipf,2,sg,f,2.o,sg.o,f.o
 -flex: <0>ma.ə..atwayli//<0>ma.a..atwayli//<0>ma...atwayli
  gramm: ipf,2,sg,f,1.o,sg.o
 -flex: <0>ma.ə..atwalle//<0>ma.a..atwalle//<0>ma...atwalle
  gramm: ipf,2,sg,f,3.o,pl.o
 -flex: <0>ma.ə..atwalxu//<0>ma.a..atwalxu//<0>ma...atwalxu
  gramm: ipf,2,sg,f,2.o,pl.o
 -flex: <0>ma.ə..atwaylan//<0>ma.a..atwaylan//<0>ma...atwaylan
  gramm: ipf,2,sg,f,1.o,pl.o  
 -flex: <0>ma.ə..ətwayle//<0>ma.a..ətwayle//<0>ma...ətwayle
  gramm: ipf,2,sg,m,3.o,sg.o,m.o
 -flex: <0>ma.ə..ətwayla//<0>ma.a..ətwayla//<0>ma...ətwayla
  gramm: ipf,2,sg,m,3.o,sg.o,f.o
 -flex: <0>ma.ə..ətwaylux//<0>ma.a..ətwaylux//<0>ma...ətwaylux
  gramm: ipf,2,sg,m,2.o,sg.o,m.o
 -flex: <0>ma.ə..ətwayli//<0>ma.a..ətwayli//<0>ma...ətwayli
  gramm: ipf,2,sg,m,1.o,sg.o
 -flex: <0>ma.ə..ətwalle//<0>ma.a..ətwalle//<0>ma...ətwalle
  gramm: ipf,2,sg,m,3.o,pl.o
 -flex: <0>ma.ə..ətwalxu//<0>ma.a..ətwalxu//<0>ma...ətwalxu
  gramm: ipf,2,sg,m,2.o,pl.o
 -flex: <0>ma.ə..ətwaylan//<0>ma.a..ətwaylan//<0>ma...ətwaylan
  gramm: ipf,2,sg,m,1.o,pl.o  
 -flex: <0>ma..a.nowole//<0>ma..a.waynole
  gramm: ipf,1,sg,m,3.o,sg.o,m.o
 -flex: <0>ma..a.nowola//<0>ma..a.waynola
  gramm: ipf,1,sg,m,3.o,sg.o,f.o
 -flex: <0>ma..a.nowolox//<0>ma..a.waynolux
  gramm: ipf,1,sg,m,2.o,sg.o,m.o
 -flex: <0>ma..a.nowoləx//<0>ma..a.waynolax
  gramm: ipf,1,sg,m,2.o,sg.o,f.o
 -flex: <0>ma..a.nowoli//<0>ma..a.waynoli
  gramm: ipf,1,sg,m,1.o,sg.o
 -flex: <0>ma..a.nowolən//<0>ma..a.nowulle//<0>ma..a.waynanne
  gramm: ipf,1,sg,m,3.o,pl.o
 -flex: <0>ma..a.nowolxu//<0>ma..a.waynanxu
  gramm: ipf,1,sg,m,2.o,pl.o
 -flex: <0>ma..a.nowolan//<0>ma..a.waynolan
  gramm: ipf,1,sg,m,1.o,pl.o  
 -flex: <0>ma..ə.onowole//<0>ma..ə.anwole//<0>ma.a..owaynole//<0>ma.ə..owaynole//<0>ma...owaynole//<0>ma...onowole//<0>ma...anwole
  gramm: ipf,1,sg,f,3.o,sg.o,m.o
 -flex: <0>ma..ə.onowola//<0>ma..ə.anwola//<0>ma.a..owaynola//<0>ma.ə..owaynola//<0>ma...owaynola//<0>ma...onowola//<0>ma...anwola
  gramm: ipf,1,sg,f,3.o,sg.o,f.o
 -flex: <0>ma..ə.onowolox//<0>ma..ə.anwolox//<0>ma.a..owaynolux//<0>ma.ə..owaynolux//<0>ma...owaynolux//<0>ma...onowolox//<0>ma...anwolox
  gramm: ipf,1,sg,f,2.o,sg.o,m.o
 -flex: <0>ma..ə.onowoləx//<0>ma..ə.anwoləx//<0>ma.a..owaynolax//<0>ma.ə..owaynolax//<0>ma...owaynolax//<0>ma...onowoləx//<0>ma...anwoləx
  gramm: ipf,1,sg,f,2.o,sg.o,f.o
 -flex: <0>ma..ə.onowoli//<0>ma..ə.anwoli//<0>ma.a..owaynoli//<0>ma.ə..owaynoli//<0>ma...owaynoli//<0>ma...onowoli//<0>ma...anwoli
  gramm: ipf,1,sg,f,1.o,sg.o
 -flex: <0>ma..ə.onowolən//<0>ma..ə.anwolən//<0>ma..ə.onowulle//<0>ma..ə.anwulle//<0>ma.a..owaynanne//<0>ma.ə..owaynanne//<0>ma...owaynanne//<0>ma...onowolən//<0>ma...anwolən//<0>ma...onowulle//<0>ma...anwulle
  gramm: ipf,1,sg,f,3.o,pl.o
 -flex: <0>ma..ə.onowolxu//<0>ma..ə.anwolxu//<0>ma.a..owaynanxu//<0>ma.ə..owaynanxu//<0>ma...owaynanxu//<0>ma...onowolxu//<0>ma...anwolxu
  gramm: ipf,1,sg,f,2.o,pl.o
 -flex: <0>ma..ə.onowolan//<0>ma..ə.anwolan//<0>ma.a..owaynolan//<0>ma.ə..owaynolan//<0>ma...owaynolan//<0>ma...onowolan//<0>ma...anwolan
  gramm: ipf,1,sg,f,1.o,pl.o  
 -flex: <0>ma..ə.iwole//<0>ma.a..iwayle//<0>ma.ə..iwayle//<0>ma...iwayle//<0>ma...iwole
  gramm: ipf,3,pl,3.o,sg.o,m.o
 -flex: <0>ma..ə.iwola//<0>ma.a..iwayla//<0>ma.ə..iwayla//<0>ma...iwayla//<0>ma...iwola
  gramm: ipf,3,pl,3.o,sg.o,f.o
 -flex: <0>ma..ə.iwolox//<0>ma.a..iwaylux//<0>ma.ə..iwaylux//<0>ma...iwaylux//<0>ma...iwolox
  gramm: ipf,3,pl,2.o,sg.o,m.o
 -flex: <0>ma..ə.iwoləx//<0>ma.a..iwaylax//<0>ma.ə..iwaylax//<0>ma...iwaylax//<0>ma...iwoləx
  gramm: ipf,3,pl,2.o,sg.o,f.o
 -flex: <0>ma..ə.iwoli//<0>ma.a..iwayli//<0>ma.ə..iwayli//<0>ma...iwayli//<0>ma...iwoli
  gramm: ipf,3,pl,1.o,sg.o
 -flex: <0>ma..ə.iwolən//<0>ma..ə.iwunne//<0>ma.a..iwanne//<0>ma.ə..iwanne//<0>ma...iwanne//<0>ma...iwolən//<0>ma...iwunne
  gramm: ipf,3,pl,3.o,pl.o
 -flex: <0>ma..ə.iwolxu//<0>ma.a..iwanxu//<0>ma.ə..iwanxu//<0>ma...iwanxu//<0>ma...iwolxu
  gramm: ipf,3,pl,2.o,pl.o
 -flex: <0>ma..ə.iwolan//<0>ma.a..iwaylan//<0>ma.ə..iwaylan//<0>ma...iwaylan//<0>ma...iwolan
  gramm: ipf,3,pl,1.o,pl.o  
 -flex: <0>ma..ə.ituwole//<0>ma.a..utuwayle//<0>ma.ə..utuwayle//<0>ma...utuwayle//<0>ma...ituwole
  gramm: ipf,2,pl,3.o,sg.o,m.o
 -flex: <0>ma..ə.ituwola//<0>ma.a..utuwayla//<0>ma.ə..utuwayla//<0>ma...utuwayla//<0>ma...ituwola
  gramm: ipf,2,pl,3.o,sg.o,f.o
 -flex: <0>ma..ə.ituwoli//<0>ma.a..utuwayli//<0>ma.ə..utuwayli//<0>ma...utuwayli//<0>ma...ituwoli
  gramm: ipf,2,pl,1.o,sg.o
 -flex: <0>ma..ə.ituwolən//<0>ma.a..utuwanne//<0>ma.ə..utuwanne//<0>ma...utuwanne//<0>ma.a..utunwanne//<0>ma.ə..utunwanne//<0>ma...utunwanne//<0>ma...ituwolən
  gramm: ipf,2,pl,3.o,pl.o
 -flex: <0>ma..ə.ituwolxu//<0>ma.a..utuwanxu//<0>ma.ə..utuwanxu//<0>ma...utuwanxu//<0>ma.a..utunwanxu//<0>ma.ə..utunwanxu//<0>ma...utunwanxu//<0>ma...ituwolxu/
  gramm: ipf,2,pl,2.o,pl.o
 -flex: <0>ma..ə.ituwolan//<0>ma.a..utuwaylan//<0>ma.ə..utuwaylan//<0>ma...utuwaylan//<0>ma.a..utunwaylan//<0>ma.ə..utunwaylan//<0>ma...utunwaylan//<0>ma...ituwolan
  gramm: ipf,2,pl,1.o,pl.o  
 -flex: <0>ma..ə.inawole//<0>ma.a..iwaynale//<0>ma.ə..iwaynale//<0>ma...iwaynale//<0>ma...inawole
  gramm: ipf,1,pl,3.o,sg.o,m.o
 -flex: <0>ma..ə.inawola//<0>ma.a..iwaynala//<0>ma.ə..iwaynala//<0>ma...iwaynala//<0>ma...inawola
  gramm: ipf,1,pl,3.o,sg.o,f.o
 -flex: <0>ma..ə.inawolox//<0>ma.a..iwaynalux//<0>ma.ə..iwaynalux//<0>ma...iwaynalux//<0>ma...inawolox
  gramm: ipf,1,pl,2.o,sg.o,m.o
 -flex: <0>ma..ə.inawoləx//<0>ma.a..iwaynalax//<0>ma.ə..iwaynalax//<0>ma...iwaynalax//<0>ma...inawoləx
  gramm: ipf,1,pl,2.o,sg.o,f.o
 -flex: <0>ma..ə.inawoli//<0>ma.a..iwaynali//<0>ma.ə..iwaynali//<0>ma...iwaynali//<0>ma...inawoli
  gramm: ipf,1,pl,1.o,sg.o
 -flex: <0>ma..ə.inawolən//<0>ma..ə.inawulle//<0>ma.a..iwaynanne//<0>ma.ə..iwaynanne//<0>ma...iwaynanne//<0>ma...inawolən//<0>ma...inawulle
  gramm: ipf,1,pl,3.o,pl.o
 -flex: <0>ma..ə.inawolxu//<0>ma.a..iwaynanxu//<0>ma.ə..iwaynanxu//<0>ma...iwaynanxu//<0>ma...inawolxu
  gramm: ipf,1,pl,2.o,pl.o
 -flex: <0>ma..ə.inawolan//<0>ma.a..iwaynalan//<0>ma.ə..iwaynalan//<0>ma...iwaynalan//<0>ma...inawolan
  gramm: ipf,1,pl,1.o,pl.o 
  
 # Imperative
 -flex: <0><.>ma..ə.//<0><.>a..ə.//<0><.>a..a.//<0><.>ma..a.
  gramm: imv,sg
 -flex: <0><.>ma..e.u//<0><.>a..e.u
  gramm: imv,pl 
  
 # Imperative + obj./dat. suffixes
 -flex: <0><.>ma..e.e//<0><.>a..e.e
  gramm: imv,sg,3.o,sg.o,m.o
 -flex: <0><.>ma..e.a//<0><.>a..e.a
  gramm: imv,sg,3.o,sg.o,f.o
 -flex: <0><.>ma..e.ən//<0><.>a..e.ən//<0><.>ma..e.ene//<0><.>a..e.ene
  gramm: imv,sg,3.o,pl.o
 -flex: <0><.>ma..a.li//<0><.>a..a.li//<1><.>ma..a.li//<1><.>a..a.li
  gramm: imv,sg,1.o,sg.o
 -flex: <0><.>ma..a.lan//<0><.>a..a.lan//<1><.>ma..a.lan//<1><.>a..a.lan
  gramm: imv,sg,1.o,pl.o
 -flex: <0><.>ma..e.ulle//<0><.>a..e.ulle
  gramm: imv,pl,3.o,sg.o,m.o
 -flex: <0><.>ma..e.ulla//<0><.>a..e.ulla
  gramm: imv,pl,3.o,sg.o,f.o
 -flex: <0><.>ma..e.unne//<0><.>a..e.unne
  gramm: imv,pl,3.o,pl.o
 -flex: <0><.>ma..e.ulli//<0><.>a..e.ulli
  gramm: imv,pl,1.o,sg.o
 -flex: <0><.>ma..e.ullan//<0><.>a..e.ullan
  gramm: imv,pl,1.o,pl.o
  
-paradigm: V_IIIp_3n

 # Preterite
 -flex: <0><.>mma..ə.//<0><.>ma..ə.//<0><.>mta..ə.//<0><.>mta..a.
  gramm: pass,pst_stem,3,sg,m
  paradigm: vb_prefix_perf
 -flex: <0><.>mma..i.o//<0><.>ma..i.o//<0><.>mta.a..o//<0><.>mta...o
  gramm: pass,pst_stem,3,sg,f
  paradigm: vb_prefix_perf
 -flex: <0><.>mma..i.ət//<0><.>ma..i.ət//<0><.>mta.a..at
  gramm: pass,pst_stem,2,sg
  paradigm: vb_prefix_perf
 -flex: <0><.>mta.a..at//<0><.>mta...at
  gramm: pass,pst_stem,2,sg,f
  paradigm: vb_prefix_perf
 -flex: <0><.>mta.a..ət//<0><.>mta...ət
  gramm: pass,pst_stem,2,sg,m  
  paradigm: vb_prefix_perf
 -flex: <0><.>ma..a.no//<0><.>mta..a.no
  gramm: pass,pst_stem,1,sg,m
  paradigm: vb_prefix_perf
 -flex: <0><.>mma..i.ono//<0><.>ma..i.ono//<0><.>mta.a..ono//<0><.>mta...ono
  gramm: pass,pst_stem,1,sg,f
  paradigm: vb_prefix_perf
 -flex: <0><.>mma..i.i//<0><.>ma..i.i//<0><.>mta.a..i//<0><.>mta...i
  gramm: pass,pst_stem,3,pl
  paradigm: vb_prefix_perf
 -flex: <0><.>ma..i.itu//<0><.>ma..i.utu//<0><.>mta.a..utu//<0><.>mta...utu
  gramm: pass,pst_stem,2,pl
  paradigm: vb_prefix_perf
 -flex: <0><.>ma..i.ina//<0><.>mta.a..ina//<0><.>mta...ina
  gramm: pass,pst_stem,1,pl
  paradigm: vb_prefix_perf
  
 # Pluperfect
 -flex: <0>mma..a.wo//<0>ma..a.wo//<0>ma..a.wa//<0>mta..a.wa
  gramm: pass,plpf,3,sg,m
 -flex: <0>mma..i.owa//<0>ma..i.owa//<0>mta.a..owa//<0>mta...owa
  gramm: pass,plpf,3,sg,f
 -flex: <0>mma..i.atwo//<0>ma..i.atwo//<0>ma..i.atwa//<0>mta.a..atwa
  gramm: pass,plpf,2,sg
 -flex: <0>mta.a..atwa//<0>mta...atwa
  gramm: pass,plpf,2,sg,f
 -flex: <0>mta.a..ətwa//<0>mta...ətwa
  gramm: pass,plpf,2,sg,m  
 -flex: <0>ma..a.nowo//<0>ma..a.wayno//<0>mta..a.wayno
  gramm: pass,plpf,1,sg,m
 -flex: <0>mma..i.onowo//<0>ma..i.onowo//<0>ma..i.owayno//<0>mta.a..owayno//<0>mta...owayno
  gramm: pass,plpf,1,sg,f
 -flex: <0>mma..i.iwo//<0>ma..i.iwo//<0>ma..i.iwa//<0>mta.a..iwa//<0>mta...iwa
  gramm: pass,plpf,3,pl
 -flex: <0>ma..i.ituwo//<0>ma..i.utuwa//<0>mta.a..utuwa//<0>mta...utuwa
  gramm: pass,plpf,2,pl
 -flex: <0>ma..i.inawo//<0>ma..i.iwayna//<0>mta.a..iwayna//<0>mta...iwayna
  gramm: pass,plpf,1,pl
  
 # Present
 -flex: <0><.>mita..ə.//<0><.>mita..a.
  gramm: pass,prs_stem,3,sg,m
  paradigm: vb_prefix_pres_fut
 -flex: <0><.>mita..ə.o//<0><.>mita.ə..o//<0><.>mita.a..o//<0><.>mita...o
  gramm: pass,prs_stem,3,sg,f
  paradigm: vb_prefix_pres_fut
 -flex: <0><.>mita..ə.ət//<0><.>mita.ə..at//<0><.>mita.a..at
  gramm: pass,prs_stem,2,sg
  paradigm: vb_prefix_pres_fut
 -flex: <0><.>mita.a..at//<0><.>mita...at
  gramm: pass,prs_stem,2,sg,f
  paradigm: vb_prefix_pres_fut
 -flex: <0><.>mita.a..ət//<0><.>mita...ət
  gramm: pass,prs_stem,2,sg,m  
  paradigm: vb_prefix_pres_fut
 -flex: <0><.>mita..a.no
  gramm: pass,prs_stem,1,sg,m
  paradigm: vb_prefix_pres_fut
 -flex: <0><.>mita..ə.ono//<0><.>mita.ə..ono//<0><.>mita.a..ono//<0><.>mita...ono
  gramm: pass,prs_stem,1,sg,f
  paradigm: vb_prefix_pres_fut
 -flex: <0><.>mita..ə.i//<0><.>mita.ə..i//<0><.>mita.a..i//<0><.>mita...i
  gramm: pass,prs_stem,3,pl
  paradigm: vb_prefix_pres_fut
 -flex: <0><.>mita..ə.itu//<0><.>mita.ə..utu//<0><.>mita.a..utu//<0><.>mita...utu
  gramm: pass,prs_stem,2,pl
  paradigm: vb_prefix_pres_fut
 -flex: <0><.>mita..ə.ina//<0><.>mita.ə..ina//<0><.>mita.a..ina//<0><.>mita...ina
  gramm: pass,prs_stem,1,pl
  paradigm: vb_prefix_pres_fut
  
 # Imperfect
 -flex: <0><.>mita..a.wo//<0><.>mita..a.wa
  gramm: pass,ipf,3,sg,m
  paradigm: vb_prefix_pres_fut
 -flex: <0><.>mita..ə.owa//<0><.>mita.ə..owa//<0><.>mita.a..owa//<0><.>mita...owa
  gramm: pass,ipf,3,sg,f
  paradigm: vb_prefix_pres_fut
 -flex: <0><.>mita..ə.atwo//<0><.>mita.ə..atwa//<0><.>mita.a..atwa
  gramm: pass,ipf,2,sg
  paradigm: vb_prefix_pres_fut
 -flex: <0><.>mita.a..atwa//<0><.>mita...atwa
  gramm: pass,ipf,2,sg,f
  paradigm: vb_prefix_pres_fut
 -flex: <0><.>mita.a..ətwa//<0><.>mita...ətwa
  gramm: pass,ipf,2,sg,m  
  paradigm: vb_prefix_pres_fut
 -flex: <0><.>mita..a.nowo//<0><.>mita..a.wayno
  gramm: pass,ipf,1,sg,m
  paradigm: vb_prefix_pres_fut
 -flex: <0><.>mita..ə.onowo//<0><.>mita..ə.anwo//<0><.>mita.ə..owayno//<0><.>mita.a..owayno//<0><.>mita...owayno
  gramm: pass,ipf,1,sg,f
  paradigm: vb_prefix_pres_fut
 -flex: <0><.>mita..ə.iwo//<0><.>mita.ə..iwa//<0><.>mita.a..iwa//<0><.>mita...iwa
  gramm: pass,ipf,3,pl
  paradigm: vb_prefix_pres_fut
 -flex: <0><.>mita..ə.ituwo//<0><.>mita.ə..utuwa//<0><.>mita.a..utuwa//<0><.>mita...utuwa
  gramm: pass,ipf,2,pl
  paradigm: vb_prefix_pres_fut
 -flex: <0><.>mita..ə.inawo//<0><.>mita.ə..iwayna//<0><.>mita.a..iwayna//<0><.>mita...iwayna
  gramm: pass,ipf,1,pl   
  paradigm: vb_prefix_pres_fut

 # Passive participle
 -flex: <0>mma..ə.o//<0>ma.ə..o//<0>ma.a..o//<0>ma...o
  gramm: pass,pt,sg,m
 -flex: <0>ma..a.to
  gramm: pass,pt,sg,f
 -flex: <0>mma..ə.e//<0>ma.ə..e//<0>ma.a..e//<0>ma...e
  gramm: pass,pt,pl

-paradigm: V_I_3r

 # Present
 -flex: <0><.>.o.a.no//<0><.>.u.a.no//<0><.>.ə.a.no//<2><.>.o.a.no//<2><.>.u.a.no//<2><.>.ə.a.no
  gramm: prs_stem,1,sg,m
  paradigm: vb_prefix_pres_fut
 -flex: <0><.>.ə..ono//<0><.>.u..ono
  gramm: prs_stem,1,sg,f
  paradigm: vb_prefix_pres_fut
 -flex: <0><.>.ə..at//<0><.>.u..at
  gramm: prs_stem,2,sg
  paradigm: vb_prefix_pres_fut
 -flex: <0><.>.ə..ət//<0><.>.u..ət
  gramm: prs_stem,2,sg,m
  paradigm: vb_prefix_pres_fut
 -flex: <0><.>.o.ə.
  gramm: prs_stem,3,sg,m
  paradigm: vb_prefix_pres_fut
 -flex: <0><.>.ə..o//<0><.>.u..o
  gramm: prs_stem,3,sg,f
  paradigm: vb_prefix_pres_fut
 -flex: <0><.>.ə..ina//<0><.>.u..ina
  gramm: prs_stem,1,pl
  paradigm: vb_prefix_pres_fut
 -flex: <0><.>.ə..utu//<0><.>.u..utu//<0><.>.ə..itu//<0><.>.u..itu
  gramm: prs_stem,2,pl
  paradigm: vb_prefix_pres_fut
 -flex: <0><.>.ə..i//<0><.>.u..i
  gramm: prs_stem,3,pl
  paradigm: vb_prefix_pres_fut

# Present + suffixes
 # 1st person sgm bare + suffixes
 -flex: <0><.>.o.a.nolux//<0><.>.o.a.nux//<2><.>.o.a.nolux//<2><.>.o.a.nux//<0><.>.o.a.nolox//<0><.>.o.a.nox//<2><.>.o.a.nolox//<2><.>.o.a.nox//<0><.>.u.a.nolox//<0><.>.u.a.nox//<0><.>.ə.a.nolox//<0><.>.ə.a.nox//<2><.>.u.a.nolox//<2><.>.u.a.nox//<2><.>.ə.a.nolox//<2><.>.ə.a.nox
 gramm: prs_stem,1,sg,m,2.o,sg.o,m.o
 paradigm: vb_prefix_pres_fut
 -flex: <0><.>.o.anolax//<0><.>.o.a.nax//<2><.>.o.a.nolax//<2><.>.o.a.nax//<0><.>.o.a.noləx//<0><.>.o.a.nəx//<2><.>.o.a.noləx//<2><.>.o.a.nəx//<0><.>.u.a.noləx//<0><.>.u.a.nəx//<0><.>.ə.a.noləx//<0><.>.ə.a.nəx//<2><.>.u.a.noləx//<2><.>.u.a.nəx//<2><.>.ə.a.noləx//<2><.>.ə.a.nəx
  gramm: prs_stem,1,sg,m,2.o,sg.o,f.o
  paradigm: vb_prefix_pres_fut
 -flex: <0><.>.o.a.nole//<0><.>.o.a.ne//<2><.>.o.a.nole//<2><.>.o.a.ne//<0><.>.u.a.nole//<0><.>.u.a.ne//<2><.>.u.a.nole//<2><.>.u.a.ne//<0><.>.ə.a.nole//<0><.>.ə.a.ne//<2><.>.ə.a.nole//<2><.>.ə.a.ne
  gramm: prs_stem,1,sg,m,3.o,sg.o,m.o
  paradigm: vb_prefix_pres_fut
 -flex: <0><.>.o.a.nola//<0><.>.o.a.na//<2><.>.o.a.nola//<2><.>.o.a.na//<0><.>.u.a.nola//<0><.>.u.a.na//<2><.>.u.a.nola//<2><.>.u.a.na//<0><.>.ə.a.nola//<0><.>.ə.a.na//<2><.>.ə.a.nola//<2><.>.ə.a.na
  gramm: prs_stem,1,sg,m,3.o,sg.o,f.o
  paradigm: vb_prefix_pres_fut
 -flex: <0><.>.o.a.nanxu//<0><.>.o.a.nuxxu//<2><.>.o.a.nanxu//<2><.>.o.a.nuxxu//<0><.>.u.a.nanxu//<0><.>.u.a.nuxxu//<2><.>.u.a.nanxu//<2><.>.u.a.nuxxu//<0><.>.ə.a.nanxu//<0><.>.ə.a.nuxxu//<2><.>.ə.a.nanxu//<2><.>.ə.a.nuxxu
  gramm: prs_stem,1,sg,m,2.o,pl.o
  paradigm: vb_prefix_pres_fut
 -flex: <0><.>.o.a.nanne//<2><.>.o.a.nanne//<0><.>.u.a.nanne//<2><.>.u.a.nanne//<0><.>.ə.a.nanne//<2><.>.ə.a.nanne//<0><.>.u.a.nolən//<2><.>.u.a.nolən//<0><.>.ə.a.nolən//<2><.>.ə.a.nolən
  gramm: prs_stem,1,sg,m,3.o,pl.o
  paradigm: vb_prefix_pres_fut
 
 # 1st person sgf bare + suffixes
 -flex: <0><.>.ə..allux//<0><.>.ə..allox
  gramm: prs_stem,1,sg,f,2.o,sg.o,m.o
  paradigm: vb_prefix_pres_fut
 -flex: <0><.>.ə.allax//<0><.>.ə..alləx
  gramm: prs_stem,1,sg,f,2.o,sg.o,f.o
  paradigm: vb_prefix_pres_fut
 -flex: <0><.>.ə..alle
  gramm: prs_stem,1,sg,f,3.o,sg.o,m.o
  paradigm: vb_prefix_pres_fut
 -flex: <0><.>.ə..alla
  gramm: prs_stem,1,sg,f,3.o,sg.o,f.o
  paradigm: vb_prefix_pres_fut
 -flex: <0><.>.ə..alxu//<0><.>.ə.axxu
  gramm: prs_stem,1,sg,f,2.o,pl.o
  paradigm: vb_prefix_pres_fut
 -flex: <0><.>.ə..anne
  gramm: prs_stem,1,sg,f,3.o,pl.o
  paradigm: vb_prefix_pres_fut

 # 2nd person bare + suffixes
 -flex: <0><.>.ə..atli
  gramm: prs_stem,2,sg,1.o,sg.o
  paradigm: vb_prefix_pres_fut
 -flex: <0><.>.ə..atle
  gramm: prs_stem,2,sg,3.o,sg.o,m.o
  paradigm: vb_prefix_pres_fut
 -flex: <0><.>.ə..atla
  gramm: prs_stem,2,sg,3.o,sg.o,f.o
  paradigm: vb_prefix_pres_fut
 -flex: <0><.>.ə..atlan
  gramm: prs_stem,2,sg,1.o,pl.o
  paradigm: vb_prefix_pres_fut
 -flex: <0><.>.ə..atte
  gramm: prs_stem,2,sg,3.o,pl.o
  paradigm: vb_prefix_pres_fut
 
 # 2nd person masculin (Midən) bare form + suffixes
 -flex: <0><.>.ə..ətli
  gramm: prs_stem,2,sg,m,1.o,sg.o
  paradigm: vb_prefix_pres_fut
 -flex: <0><.>.ə..ətle
  gramm: prs_stem,2,sg,m,3.o,sg.o,m.o
  paradigm: vb_prefix_pres_fut
 -flex: <0><.>.ə..ətla
  gramm: prs_stem,2,sg,m,3.o,sg.o,f.o
  paradigm: vb_prefix_pres_fut
 -flex: <0><.>.ə..ətlan
  gramm: prs_stem,2,sg,m,1.o,pl.o
  paradigm: vb_prefix_pres_fut
 -flex: <0><.>.ə..ətte
  gramm: prs_stem,2,sg,m,3.o,pl.o
  paradigm: vb_prefix_pres_fut

 # 3rd person sgm bare form + suffixes
 -flex: <0><.>.o.a.lux//<0><.>.u.a.lox//<0><.>.ə.a.lox//<1><.>.o.a.lux//<1><.>.u.a.lox//<1><.>.ə.a.lox
  gramm: prs_stem,3,sg,m,2.o,sg.o,m.o
  paradigm: vb_prefix_pres_fut
 -flex: <0><.>.o.a.lax//<0><.>.u.a.ləx//<0><.>.ə.a.ləx//<1><.>.o.a.lax//<1><.>.u.a.ləx//<1><.>.ə.a.ləx
  gramm: prs_stem,3,sg,m,2.o,sg.o,f.o
  paradigm: vb_prefix_pres_fut
 -flex: <0><.>.o.a.le//<0><.>.u.a.le//<0><.>.ə.a.le//<1><.>.o.a.le//<1><.>.u.a.le//<1><.>.ə.a.le
  gramm: prs_stem,3,sg,m,3.o,sg.o,m.o
  paradigm: vb_prefix_pres_fut
 -flex: <0><.>.o.a.la//<0><.>.u.a.la//<0><.>.ə.a.la//<1><.>.o.a.le//<1><.>.u.a.le//<1><.>.ə.a.le
  gramm: prs_stem,3,sg,m,3.o,sg.o,f.o
  paradigm: vb_prefix_pres_fut
 -flex: <0><.>.o.a.lan//<0><.>.u.a.lan//<0><.>.ə.a.lan//<1><.>.o.a.lan//<1><.>.u.a.lan//<1><.>.ə.a.lan
  gramm: prs_stem,3,sg,m,1.o,pl.o
  paradigm: vb_prefix_pres_fut
 -flex: <0><.>.o.a.xu//<0><.>.u.a.xu//<0><.>.ə.a.xu
  gramm: prs_stem,3,sg,m,2.o,pl.o
  paradigm: vb_prefix_pres_fut
 -flex: <0><.>.o.a.re//<0><.>.u.a.re//<0><.>.ə.a.re
  gramm: prs_stem,3,sg,m,3.o,pl.o
  paradigm: vb_prefix_pres_fut
 
 # 3rd person sgf bare + suffixes
 -flex: <0><.>.ə..oli
  gramm: prs_stem,3,sg,f,1.o,sg.o
  paradigm: vb_prefix_pres_fut
 -flex: <0><.>.ə..olux//<0><.>.ə..olox
  gramm: prs_stem,3,sg,f,2.o,sg.o,m.o
  paradigm: vb_prefix_pres_fut
 -flex: <0><.>.ə..olax//<0><.>.ə..oləx
  gramm: prs_stem,3,sg,f,2.o,sg.o,f.o
  paradigm: vb_prefix_pres_fut
 -flex: <0><.>.ə..ole
  gramm: prs_stem,3,sg,f,3.o,sg.o,m.o
  paradigm: vb_prefix_pres_fut
 -flex: <0><.>.ə..ola
  gramm: prs_stem,3,sg,f,3.o,sg.o,f.o
  paradigm: vb_prefix_pres_fut
 -flex: <0><.>.ə..olan
  gramm: prs_stem,3,sg,f,1.o,pl.o
  paradigm: vb_prefix_pres_fut
 -flex: <0><.>.ə..alxu
  gramm: prs_stem,3,sg,f,2.o,pl.o
  paradigm: vb_prefix_pres_fut
 -flex: <0><.>.ə..alle//<0><.>.ə..ulle
  gramm: prs_stem,3,sg,f,3.o,pl.o
  paradigm: vb_prefix_pres_fut
 
 # 1st person pl bare + suffixes
 -flex: <0><.>.ə..inalux//<0><.>.ə..inalox
  gramm: prs_stem,1,pl,2.o,sg.o,m.o
  paradigm: vb_prefix_pres_fut
 -flex: <0><.>.ə..inalax//<0><.>.ə..inaləx
  gramm: prs_stem,1,pl,2.o,sg.o,f.o
  paradigm: vb_prefix_pres_fut
 -flex: <0><.>.ə..inale
  gramm: prs_stem,1,pl,3.o,sg.o,m.o
  paradigm: vb_prefix_pres_fut
 -flex: <0><.>.ə..inala
  gramm: prs_stem,1,pl,3.o,sg.o,f.o
  paradigm: vb_prefix_pres_fut
 -flex: <0><.>.ə..inanxu//<0><.>.ə..inalxu
  gramm: prs_stem,1,pl,2.o,pl.o
  paradigm: vb_prefix_pres_fut
 -flex: <0><.>.ə..inanne
  gramm: prs_stem,1,pl,3.o,pl.o
  paradigm: vb_prefix_pres_fut
 
 # 2nd person pl bare + suffixes
 -flex: <0><.>.ə..utəlli//<0><.>.ə..utli//<0><.>.ə..utuli//<0><.>.ə..itulli
  gramm: prs_stem,2,pl,1.o,sg.o
  paradigm: vb_prefix_pres_fut
 -flex: <0><.>.ə..utəllan//<0><.>.ə..utlan//<0><.>.ə..utulan//<0><.>.ə..itullan
  gramm: prs_stem,2,pl,1.o,pl.o
  paradigm: vb_prefix_pres_fut
 -flex: <0><.>.ə..utəlle//<0><.>.ə..utle//<0><.>.ə..utule//<0><.>.ə..itulle
  gramm: prs_stem,2,pl,3.o,sg.o,m.o
  paradigm: vb_prefix_pres_fut
 -flex: <0><.>.ə..utəlla//<0><.>.ə..utlan//<0><.>.ə..utula//<0><.>.ə..itulla
  gramm: prs_stem,2,pl,3.o,sg.o,f.o
  paradigm: vb_prefix_pres_fut
 -flex: <0><.>.ə..utənne//<0><.>.ə..itunne
  gramm: prs_stem,2,pl,3.o,pl.o
  paradigm: vb_prefix_pres_fut
 
 # 3rd person pl bare + suffixes
 -flex: <0><.>.ə..ili
  gramm: prs_stem,3,pl,1.o,sg.o
  paradigm: vb_prefix_pres_fut
 -flex: <0><.>.ə..ilux//<0><.>.ə..ilox
  gramm: prs_stem,3,pl,2.o,sg.o,m.o
  paradigm: vb_prefix_pres_fut
 -flex: <0><.>.ə..ilax//<0><.>.ə..iləx
  gramm: prs_stem,3,pl,2.o,sg.o,f.o
  paradigm: vb_prefix_pres_fut
 -flex: <0><.>.ə..ile
  gramm: prs_stem,3,pl,3.o,sg.o,m.o
  paradigm: vb_prefix_pres_fut
 -flex: <0><.>.ə..ila
  gramm: prs_stem,3,pl,3.o,sg.o,f.o
  paradigm: vb_prefix_pres_fut
 -flex: <0><.>.ə..ənxu
  gramm: prs_stem,3,pl,2.o,pl.o
  paradigm: vb_prefix_pres_fut
 -flex: <0><.>.ə..ənne
  gramm: prs_stem,3,pl,3.o,pl.o
  paradigm: vb_prefix_pres_fut
 
# Preterite Intransitive

 -flex: <0><.>.a.ə.
  gramm: pst_stem,3,sg,m
  paradigm: vb_prefix_perf
 -flex: <0><.>.a.i.ət//<0><.>.a.i.at
  gramm: pst_stem,2,sg,m
  paradigm: vb_prefix_perf
 -flex: <0><.>.a.ə.no//<2><.>.a.ə.no
  gramm: pst_stem,1,sg,m
  paradigm: vb_prefix_perf
 -flex: <0><.>.a.i.o
  gramm: pst_stem,3,sg,f
  paradigm: vb_prefix_perf
 -flex: <0><.>.a.i.at//<0><.>.a.i.ət
  gramm: pst_stem,2,sg
  paradigm: vb_prefix_perf
 -flex: <0><.>.a.i.ono
  gramm: pst_stem,1,sg,f
  paradigm: vb_prefix_perf
 -flex: <0><.>.a.i.i
  gramm: pst_stem,3,pl
  paradigm: vb_prefix_perf
 -flex: <0><.>.a.i.utu//<0><.>.a.i.itu
  gramm: pst_stem,2,pl
  paradigm: vb_prefix_perf
 -flex: <0><.>.a.i.ina
  gramm: pst_stem,1,pl
  paradigm: vb_prefix_perf
  
 # Intransitive preterite + obj./dat. suffixes
 -flex: <0><.>.a.ə.le//<1><.>.a.ə.le
  gramm: pst_stem,3,sg,m,3.o,sg.o,m.o
  paradigm: vb_prefix_perf
 -flex: <0><.>.a.ə.la//<1><.>.a.ə.la
  gramm: pst_stem,3,sg,m,3.o,sg.o,f.o
  paradigm: vb_prefix_perf
 -flex: <0><.>.a.ə.lox//<0><.>.a.ə.lux//<1><.>.a.ə.lox//<1><.>.a.ə.lux
  gramm: pst_stem,3,sg,m,2.o,sg.o,m.o
  paradigm: vb_prefix_perf
 -flex: <0><.>.a.ə.ləx//<0><.>.a.ə.lax//<1><.>.a.ə.ləx//<1><.>.a.ə.lax
  gramm: pst_stem,3,sg,m,2.o,sg.o,f.o
  paradigm: vb_prefix_perf
 -flex: <0><.>.a.ə.li//<1><.>.a.ə.li
  gramm: pst_stem,3,sg,m,1.o,sg.o
  paradigm: vb_prefix_perf
 -flex: <3><.>.a.ə.e
  gramm: pst_stem,3,sg,m,3.o,pl.o
  paradigm: vb_prefix_perf
 -flex: <0><.>.a.ə.xu//<0><.>.a.ə.xun
  gramm: pst_stem,3,sg,m,2.o,pl.o
  paradigm: vb_prefix_perf
 -flex: <0><.>.a.ə.lan//<1><.>.a.ə.lan
  gramm: pst_stem,3,sg,m,1.o,pl.o
  paradigm: vb_prefix_perf
 -flex: <0><.>.a.i.atle
  gramm: pst_stem,2,sg,3.o,sg.o,m.o
  paradigm: vb_prefix_perf
 -flex: <0><.>.a.i.atla
  gramm: pst_stem,2,sg,3.o,sg.o,f.o
  paradigm: vb_prefix_perf
 -flex: <0><.>.a.i.atli
  gramm: pst_stem,2,sg,1.o,sg.o
  paradigm: vb_prefix_perf
 -flex: <0><.>.a.i.atte
  gramm: pst_stem,2,sg,3.o,pl.o
  paradigm: vb_prefix_perf
 -flex: <0><.>.a.i.atlan
  gramm: pst_stem,2,sg,1.o,pl.o
  paradigm: vb_prefix_perf
 -flex: <0><.>.a.i.atle
  gramm: pst_stem,2,sg,f,3.o,sg.o,m.o
  paradigm: vb_prefix_perf
 -flex: <0><.>.a.i.atla
  gramm: pst_stem,2,sg,f,3.o,sg.o,f.o
  paradigm: vb_prefix_perf
 -flex: <0><.>.a.i.atli
  gramm: pst_stem,2,sg,f,1.o,sg.o
  paradigm: vb_prefix_perf
 -flex: <0><.>.a.i.atte
  gramm: pst_stem,2,sg,f,3.o,pl.o
  paradigm: vb_prefix_perf
 -flex: <0><.>.a.i.atlan
  gramm: pst_stem,2,sg,f,1.o,pl.o
  paradigm: vb_prefix_perf
 -flex: <0><.>.a.i.ətle
  gramm: pst_stem,2,sg,m,3.o,sg.o,m.o
  paradigm: vb_prefix_perf
 -flex: <0><.>.a.i.ətla
  gramm: pst_stem,2,sg,m,3.o,sg.o,f.o
  paradigm: vb_prefix_perf
 -flex: <0><.>.a.i.ətli
  gramm: pst_stem,2,sg,m,1.o,sg.o
  paradigm: vb_prefix_perf
 -flex: <0><.>.a.i.ətte
  gramm: pst_stem,2,sg,m,3.o,pl.o
  paradigm: vb_prefix_perf
 -flex: <0><.>.a.i.ətlan
  gramm: pst_stem,2,sg,m,1.o,pl.o
  paradigm: vb_prefix_perf
 -flex: <0><.>.a.ə.nole//<0><.>.a.ə.ne//<2><.>.a.ə.nole//<2><.>.a.ə.ne
  gramm: pst_stem,1,sg,m,3.o,sg.o,m.o
  paradigm: vb_prefix_perf
 -flex: <0><.>.a.ə.nola//<0><.>.a.ə.na//<2><.>.a.ə.nola//<2><.>.a.ə.na
  gramm: pst_stem,1,sg,m,3.o,sg.o,f.o
  paradigm: vb_prefix_perf
 -flex: <0><.>.a.ə.nolox//<0><.>.a.ə.nox//<0><.>.a.ə.nux//<2><.>.a.ə.nolox//<2><.>.a.ə.nox//<2><.>.a.ə.nux
  gramm: pst_stem,1,sg,m,2.o,sg.o,m.o
  paradigm: vb_prefix_perf
 -flex: <0><.>.a.ə.noləx//<0><.>.a.ə.nəx//<0><.>.a.ə.nax//<2><.>.a.ə.noləx//<2><.>.a.ə.nəx//<2><.>.a.ə.nax
  gramm: pst_stem,1,sg,m,2.o,sg.o,f.o
  paradigm: vb_prefix_perf
 -flex: <0><.>.a.ə.nolən//<0><.>.a.ə.nən//<0><.>.a.ə.nanne//<2><.>.a.ə.nolən//<2><.>.a.ə.nən//<2><.>.a.ə.nanne
  gramm: pst_stem,1,sg,m,3.o,pl.o
  paradigm: vb_prefix_perf
 -flex: <0><.>.a.ə.nolxu//<0><.>.a.ə.nanxu//<0><.>.a.ə.nanxun//<2><.>.a.ə.nolxu//<2><.>.a.ə.nanxu//<2><.>.a.ə.nanxun
  gramm: pst_stem,1,sg,m,2.o,pl.o
  paradigm: vb_prefix_perf
 -flex: <0><.>.a.i.ole
  gramm: pst_stem,3,sg,f,3.o,sg.o,m.o
  paradigm: vb_prefix_perf
 -flex: <0><.>.a.i.ola
  gramm: pst_stem,3,sg,f,3.o,sg.o,f.o
  paradigm: vb_prefix_perf
 -flex: <0><.>.a.i.olox//<0><.>.a.i.olux
  gramm: pst_stem,3,sg,f,2.o,sg.o,m.o
  paradigm: vb_prefix_perf
 -flex: <0><.>.a.i.oləx//<0><.>.a.i.olax
  gramm: pst_stem,3,sg,f,2.o,sg.o,f.o
  paradigm: vb_prefix_perf
 -flex: <0><.>.a.i.oli
  gramm: pst_stem,3,sg,f,1.o,sg.o
  paradigm: vb_prefix_perf
 -flex: <0><.>.a.i.olən//<0><.>.a.i.alle
  gramm: pst_stem,3,sg,f,3.o,pl.o
  paradigm: vb_prefix_perf
 -flex: <0><.>.a.i.ulxu//<0><.>.a.i.alxu//<0><.>.a.i.alxun
  gramm: pst_stem,3,sg,f,2.o,pl.o
  paradigm: vb_prefix_perf
 -flex: <0><.>.a.i.olan
  gramm: pst_stem,3,sg,f,1.o,pl.o
  paradigm: vb_prefix_perf
 -flex: <0><.>.a.i.onole//<0><.>.a.i.alle
  gramm: pst_stem,1,sg,f,3.o,sg.o,m.o
  paradigm: vb_prefix_perf
 -flex: <0><.>.a.i.onola//<0><.>.a.i.alla
  gramm: pst_stem,1,sg,f,3.o,sg.o,f.o
  paradigm: vb_prefix_perf
 -flex: <0><.>.a.i.onolox//<0><.>.a.i.allox//<0><.>.a.i.allux
  gramm: pst_stem,1,sg,f,2.o,sg.o,m.o
  paradigm: vb_prefix_perf
 -flex: <0><.>.a.i.onoləx//<0><.>.a.i.alləx//<0><.>.a.i.allax
  gramm: pst_stem,1,sg,f,2.o,sg.o,f.o
  paradigm: vb_prefix_perf
 -flex: <0><.>.a.i.onolən//<0><.>.a.i.anne
  gramm: pst_stem,1,sg,f,3.o,pl.o
  paradigm: vb_prefix_perf
 -flex: <0><.>.a.i.onolxu//<0><.>.a.i.anxu//<0><.>.a.i.anxun
  gramm: pst_stem,1,sg,f,2.o,pl.o
  paradigm: vb_prefix_perf
 -flex: <0><.>.a.i.ile
  gramm: pst_stem,3,pl,3.o,sg.o,m.o
  paradigm: vb_prefix_perf
 -flex: <0><.>.a.i.ila
  gramm: pst_stem,3,pl,3.o,sg.o,f.o
  paradigm: vb_prefix_perf
 -flex: <0><.>.a.i.ilox//<0><.>.a.i.ilux
  gramm: pst_stem,3,pl,2.o,sg.o,m.o
  paradigm: vb_prefix_perf
 -flex: <0><.>.a.i.iləx//<0><.>.a.i.ilax
  gramm: pst_stem,3,pl,2.o,sg.o,f.o
  paradigm: vb_prefix_perf
 -flex: <0><.>.a.i.ili
  gramm: pst_stem,3,pl,1.o,sg.o
  paradigm: vb_prefix_perf
 -flex: <0><.>.a.i.ilən//<0><.>.a.i.ənne
  gramm: pst_stem,3,pl,3.o,pl.o
  paradigm: vb_prefix_perf
 -flex: <0><.>.a.i.ənxu//<0><.>.a.i.ənxun
  gramm: pst_stem,3,pl,2.o,pl.o
  paradigm: vb_prefix_perf
 -flex: <0><.>.a.i.ilan
  gramm: pst_stem,3,pl,1.o,pl.o
  paradigm: vb_prefix_perf
 -flex: <0><.>.a.i.itulle//<0><.>.a.i.utəlle//<0><.>.a.i.utle
  gramm: pst_stem,2,pl,3.o,sg.o,m.o
  paradigm: vb_prefix_perf
 -flex: <0><.>.a.i.itulla//<0><.>.a.i.utəlla//<0><.>.a.i.utla
  gramm: pst_stem,2,pl,3.o,sg.o,f.o
  paradigm: vb_prefix_perf
 -flex: <0><.>.a.i.itulli//<0><.>.a.i.utəlli//<0><.>.a.i.utli
  gramm: pst_stem,2,pl,1.o,sg.o
  paradigm: vb_prefix_perf
 -flex: <0><.>.a.i.itunne//<0><.>.a.i.utənne
  gramm: pst_stem,2,pl,3.o,pl.o
  paradigm: vb_prefix_perf
 -flex: <0><.>.a.i.itullan//<0><.>.a.i.utəllan//<0><.>.a.i.utlan
  gramm: pst_stem,2,pl,1.o,pl.o 
  paradigm: vb_prefix_perf
 -flex: <0><.>.a.i.inale
  gramm: pst_stem,1,pl,3.o,sg.o,m.o
  paradigm: vb_prefix_perf
 -flex: <0><.>.a.i.inala
  gramm: pst_stem,1,pl,3.o,sg.o,f.o
  paradigm: vb_prefix_perf
 -flex: <0><.>.a.i.inalox//<0><.>.a.i.inalux
  gramm: pst_stem,1,pl,2.o,sg.o,m.o
  paradigm: vb_prefix_perf
 -flex: <0><.>.a.i.inaləx//<0><.>.a.i.inalax
  gramm: pst_stem,1,pl,2.o,sg.o,f.o
  paradigm: vb_prefix_perf
 -flex: <0><.>.a.i.inalən//<0><.>.a.i.inalle//<0><.>.a.i.inanne
  gramm: pst_stem,1,pl,3.o,pl.o
  paradigm: vb_prefix_perf
 -flex: <0><.>.a.i.inalxu//<0><.>.a.i.inanxu//<0><.>.a.i.inanxun
  gramm: pst_stem,1,pl,2.o,pl.o
  paradigm: vb_prefix_perf
  
# Intransitive pluperfect

 -flex: <0>.a.ə.wo//<0>.a.ə.wa
  gramm: plpf,3,sg,m
 -flex: <0>.a.i.atwo//<0>.a.i.atwa
  gramm: plpf,2,sg,m
 -flex: <0>.a.ə.nowo//<0>.a.ə.wayno//<2>.a.ə.nowo
  gramm: plpf,1,sg,m
 -flex: <0>.a.i.owa
  gramm: plpf,3,sg,f
 -flex: <0>.a.i.atwo//<0>.a.i.atwa
  gramm: plpf,2,sg,f
 -flex: <0>.a.i.onowo//<0>.a.i.anwo//<0>.a.i.owayno
  gramm: plpf,1,sg,f
 -flex: <0>.a.i.iwo//<0>.a.i.iwa
  gramm: plpf,3,pl
 -flex: <0>.a.i.ituwo//<0>.a.i.utuwa
  gramm: plpf,2,pl
 -flex: <0>.a.i.inawo//<0>.a.i.iwayna
  gramm: plpf,1,pl
 

# Preterite Transitive

 -flex: <0><.>..ə.li//<1><.>..ə.li
  gramm: pst_stem,1,sg
  paradigm: vb_prefix_perf
 -flex: <0><.>..ə.lux//<0><.>..ə.lox//<1>..ə.lux//<1>..ə.lox
  gramm: pst_stem,2,sg,m
  paradigm: vb_prefix_perf
 -flex: <0><.>..ə.lax//<0><.>..ə.ləx//<1>..ə.lax//<1>..ə.ləx
  gramm: pst_stem,2,sg,f
  paradigm: vb_prefix_perf
 -flex: <0><.>..ə.le//<1><.>..ə.le
  gramm: pst_stem,3,sg,m
  paradigm: vb_prefix_perf
 -flex: <0><.>..ə.la//<1><.>..ə.la
  gramm: pst_stem,3,sg,f
  paradigm: vb_prefix_perf
 -flex: <0><.>..ə.lan//<1><.>..ə.lan
  gramm: pst_stem,1,pl
  paradigm: vb_prefix_perf
 -flex: <0><.>..ə.xu
  gramm: pst_stem,2,pl
  paradigm: vb_prefix_perf
 -flex: <3><.>..ə.e
  gramm: pst_stem,3,pl
  paradigm: vb_prefix_perf
 
 # Preterite + suffixes

 # Preterite, 3fs inner ob
 -flex: <0><.>..i.oli//<0><.>..ə.oli
  gramm: pst_stem,1,sg,3.o,sg.o,f.o
  paradigm: vb_prefix_perf
 -flex: <0><.>..i.olux//<0><.>..ə.olox
  gramm: pst_stem,2,sg,m,3.o,sg.o,f.o
  paradigm: vb_prefix_perf
 -flex: <0><.>..i.olax//<0><.>..ə.oləx
  gramm: pst_stem,2,sg,f,3.o,sg.o,f.o
  paradigm: vb_prefix_perf
 -flex: <0><.>..i.ole//<0><.>..ə.ole
  gramm: pst_stem,3,sg,m,3.o,sg.o,f.o
  paradigm: vb_prefix_perf
 -flex: <0><.>..i.ola//<0><.>..ə.ola
  gramm: pst_stem,3,sg,f,3.o,sg.o,f.o
  paradigm: vb_prefix_perf
 -flex: <0><.>..i.olan//<0><.>..ə.olan
  gramm: pst_stem,1,pl,3.o,sg.o,f.o
  paradigm: vb_prefix_perf
 -flex: <0><.>..i.alxu//<0><.>..ə.alxu
  gramm: pst_stem,2,pl,3.o,sg.o,f.o
  paradigm: vb_prefix_perf
 -flex: <0><.>..i.alle//<0><.>..ə.alle//<0><.>..ə.ulle
  gramm: pst_stem,3,pl,3.o,sg.o,f.o
  paradigm: vb_prefix_perf
 
 # Preterite, 3pl inner ob
 -flex: <0><.>..i.ili//<0><.>..ə.ili
  gramm: pst_stem,1,sg,3.o,pl.o
  paradigm: vb_prefix_perf
 -flex: <0><.>..i.ilux//<0><.>..ə.ilox
  gramm: pst_stem,2,sg,m,3.o,pl.o
  paradigm: vb_prefix_perf
 -flex: <0><.>..i.ilax//<0><.>..ə.iləx
  gramm: pst_stem,2,sg,f,3.o,pl.o
  paradigm: vb_prefix_perf
 -flex: <0><.>..i.ile//<0><.>..ə.ile
  gramm: pst_stem,3,sg,m,3.o,pl.o
  paradigm: vb_prefix_perf
 -flex: <0><.>..i.ila//<0><.>..ə.ila
  gramm: pst_stem,3,sg,f,3.o,pl.o
  paradigm: vb_prefix_perf
 -flex: <0><.>..i.ilan//<0><.>..ə.ilan
  gramm: pst_stem,1,pl,3.o,pl.o
  paradigm: vb_prefix_perf
 -flex: <0><.>..i.ənxu//<0><.>..ə.ənxu
  gramm: pst_stem,2,pl,3.o,pl.o
  paradigm: vb_prefix_perf
 -flex: <0><.>..i.ənne//<0><.>..ə.ənne
  gramm: pst_stem,3,pl,3.o,pl.o
  paradigm: vb_prefix_perf

# Preterite with dative/accusative suffixes
 # 1st person sg + suffixes
 -flex: <0><.>..ə.lilux//<0><.>..ə.lilox//<1><.>..ə.lilux//<1><.>..ə.lilox
  gramm: pst_stem,1,sg,2.o,sg.o,m.o
  paradigm: vb_prefix_perf
 -flex: <0><.>..ə.lilax//<0><.>..ə.liləx//<1><.>..ə.lilax//<1><.>..ə.liləx
  gramm: pst_stem,1,sg,2.o,sg.o,f.o
  paradigm: vb_prefix_perf
 -flex: <0><.>..ə.lile//<1><.>..ə.lile
  gramm: pst_stem,1,sg,3.o,sg.o,m.o
  paradigm: vb_prefix_perf
 -flex: <0><.>..ə.lila//<1><.>..ə.lila
  gramm: pst_stem,1,sg,3.o,sg.o,f.o
  paradigm: vb_prefix_perf
 -flex: <0><.>..ə.lilxu//<0><.>..ə.lilalxu//<1><.>..ə.lilxu//<1><.>..ə.lilalxu
  gramm: pst_stem,1,sg,2.o,pl.o
  paradigm: vb_prefix_perf
 -flex: <0><.>..ə.lilən//<0><.>..ə.lille//<0><.>..ə.lilalle//<1><.>..ə.lilən//<1><.>..ə.lille//<1><.>..ə.lilalle
  gramm: pst_stem,1,sg,3.o,pl.o
  paradigm: vb_prefix_perf

 # 2nd person sgm + suffixes
 -flex: <0><.>..ə.luxli//<0><.>..ə.loxli//<1><.>..ə.luxli//<1><.>..ə.loxli
  gramm: pst_stem,2,sg,m,1.o,sg.o
  paradigm: vb_prefix_perf
 -flex: <0><.>..ə.luxle//<0><.>..ə.loxle//<1><.>..ə.luxle//<1><.>..ə.loxle
  gramm: pst_stem,2,sg,m,3.o,sg.o,m.o
  paradigm: vb_prefix_perf
 -flex: <0><.>..ə.luxla//<0><.>..ə.loxla//<1><.>..ə.luxla//<1><.>..ə.loxla
  gramm: pst_stem,2,sg,m,3.o,sg.o,f.o
  paradigm: vb_prefix_perf
 -flex: <0><.>..ə.luxlan//<0><.>..ə.loxlan//<1><.>..ə.loxlan//<1><.>..ə.loxlan
  gramm: pst_stem,2,sg,m,1.o,pl.o
  paradigm: vb_prefix_perf
 -flex: <0><.>..ə.luxxe//<0><.>..ə.loxlən//<0><.>..ə.luxlalle//<1><.>..ə.luxxe//<1><.>..ə.loxlən//<1><.>..ə.luxlalle
  gramm: pst_stem,2,sg,m,3.o,pl.o
  paradigm: vb_prefix_perf
 
 # 2nd person sgf + suffixes
 -flex: <0><.>..ə.laxli//<0><.>..ə.ləxli//<1><.>..ə.laxli//<1><.>..ə.ləxli
  gramm: pst_stem,2,sg,f,1.o,sg.o
  paradigm: vb_prefix_perf
 -flex: <0><.>..ə.laxle//<0><.>..ə.ləxle//<1><.>..ə.laxle//<1><.>..ə.ləxle
  gramm: pst_stem,2,sg,f,3.o,sg.o,m.o
  paradigm: vb_prefix_perf
 -flex: <0><.>..ə.laxla//<0><.>..ə.ləxla//<1><.>..ə.laxla//<1><.>..ə.ləxla
  gramm: pst_stem,2,sg,f,3.o,sg.o,f.o
  paradigm: vb_prefix_perf
 -flex: <0><.>..ə.laxlan//<0><.>..ə.ləxlan//<1><.>..ə.ləxlan//<1><.>..ə.ləxlan
  gramm: pst_stem,2,sg,f,1.o,pl.o
  paradigm: vb_prefix_perf
 -flex: <0><.>..ə.laxxe//<0><.>..ə.ləxlən//<0><.>..ə.laxlalle//<1><.>..ə.laxxe//<1><.>..ə.ləxlən//<1><.>..ə.laxlalle
  gramm: pst_stem,2,sg,f,3.o,pl.o
  paradigm: vb_prefix_perf

 # 3rd person sgm + suffixes
 -flex: <0><.>..ə.leli//<1><.>..ə.leli
  gramm: pst_stem,3,sg,m,1.o,sg.o
  paradigm: vb_prefix_perf
 -flex: <0><.>..ə.lelux//<0><.>..ə.lelox//<1><.>..ə.lelux//<1><.>..ə.lelox
  gramm: pst_stem,3,sg,m,2.o,sg.o,m.o
  paradigm: vb_prefix_perf
 -flex: <0><.>..ə.lelax//<0><.>..ə.leləx//<1><.>..ə.lelax//<1><.>..ə.leləx
  gramm: pst_stem,3,sg,m,2.o,sg.o,f.o
  paradigm: vb_prefix_perf
 -flex: <0><.>..ə.lele//<1><.>..ə.lele
  gramm: pst_stem,3,sg,m,3.o,sg.o,m.o
  paradigm: vb_prefix_perf
 -flex: <0><.>..ə.lela//<1><.>..ə.lela
  gramm: pst_stem,3,sg,m,3.o,sg.o,f.o
  paradigm: vb_prefix_perf
 -flex: <0><.>..ə.lelan//<1><.>..ə.lelan
  gramm: pst_stem,3,sg,m,1.o,pl.o
  paradigm: vb_prefix_perf
 -flex: <0><.>..ə.lalxu//<0><.>..ə.lelalxu//<1><.>..ə.lalxu//<1><.>..ə.lelalxu
  gramm: pst_stem,3,sg,m,2.o,pl.o
  paradigm: vb_prefix_perf
 -flex: <0><.>..ə.lalle//<0><.>..ə.lelalle//<1><.>..ə.lalle//<1><.>..ə.lelalle
  gramm: pst_stem,3,sg,m,3.o,pl.o
  paradigm: vb_prefix_perf
 
 # 3rd person sgf + suffixes
 -flex: <0><.>..ə.lali//<1><.>..ə.lali
  gramm: pst_stem,3,sg,f,1.o,sg.o
  paradigm: vb_prefix_perf
 -flex: <0><.>..ə.lalux//<0><.>..ə.lalox//<1><.>..ə.lalux//<1><.>..ə.lalox
  gramm: pst_stem,3,sg,f,2.o,sg.o,m.o
  paradigm: vb_prefix_perf
 -flex: <0><.>..ə.lalax//<0><.>..ə.laləx//<1><.>..ə.lalax//<1><.>..ə.laləx
  gramm: pst_stem,3,sg,f,2.o,sg.o,f.o
  paradigm: vb_prefix_perf
 -flex: <0><.>..ə.lale//<1><.>..ə.lale
  gramm: pst_stem,3,sg,f,3.o,sg.o,m.o
  paradigm: vb_prefix_perf
 -flex: <0><.>..ə.lala//<1><.>..ə.lala
  gramm: pst_stem,3,sg,f,3.o,sg.o,f.o
  paradigm: vb_prefix_perf
 -flex: <0><.>..ə.lalan//<1><.>..ə.lalan
  gramm: pst_stem,3,sg,f,1.o,pl.o
  paradigm: vb_prefix_perf
 -flex: <0><.>..ə.lalxu//<0><.>..ə.lalalxu//<1><.>..ə.lalxu//<1><.>..ə.lalalxu
  gramm: pst_stem,3,sg,f,2.o,pl.o
  paradigm: vb_prefix_perf
 -flex: <0><.>..ə.lalla//<0><.>..ə.lalalla//<1><.>..ə.lalla//<1><.>..ə.lalalla
  gramm: pst_stem,3,sg,f,3.o,pl.o
  paradigm: vb_prefix_perf
 
 # 1st person pl + suffixes
 -flex: <0><.>..ə.lanlux//<0><.>..ə.lanlox//<1><.>..ə.lanlux//<1><.>..ə.lanlox
  gramm: pst_stem,1,pl,2.o,sg.o,m.o
  paradigm: vb_prefix_perf
 -flex: <0><.>..ə.lanlax//<0><.>..ə.lanləx//<1><.>..ə.lanlax//<1><.>..ə.lanləx
  gramm: pst_stem,1,pl,2.o,sg.o,f.o
  paradigm: vb_prefix_perf
 -flex: <0><.>..ə.lanle//<1><.>..ə.lanle
  gramm: pst_stem,1,pl,3.o,sg.o,m.o
  paradigm: vb_prefix_perf
 -flex: <0><.>..ə.lanla//<1><.>..ə.lanla
  gramm: pst_stem,1,pl,3.o,sg.o,f.o
  paradigm: vb_prefix_perf
 -flex: <0><.>..ə.lanxu//<0><.>..ə.lanlalxu//<1><.>..ə.lanxu//<1><.>..ə.lanlalxu
  gramm: pst_stem,1,pl,2.o,pl.o
  paradigm: vb_prefix_perf
 -flex: <0><.>..ə.lanne//<0><.>..ə.lanlalle//<1><.>..ə.lanne//<1><.>..ə.lanlalle
  gramm: pst_stem,1,pl,3.o,pl.o
  paradigm: vb_prefix_perf
 
 # 2nd person pl + suffixes
 -flex: <0><.>..ə.xulli
  gramm: pst_stem,2,pl,1.o,sg.o
  paradigm: vb_prefix_perf
 -flex: <0><.>..ə.xulle
  gramm: pst_stem,2,pl,3.o,sg.o,m.o
  paradigm: vb_prefix_perf
 -flex: <0><.>..ə.xulla
  gramm: pst_stem,2,pl,3.o,sg.o,f.o
  paradigm: vb_prefix_perf
 -flex: <0><.>..ə.xullan
  gramm: pst_stem,2,pl,1.o,pl.o
  paradigm: vb_prefix_perf
 -flex: <0><.>..ə.xunxu
  gramm: pst_stem,2,pl,2.o,pl.o
  paradigm: vb_prefix_perf
 -flex: <0><.>..ə.xunne//<0><.>..ə.xulən
  gramm: pst_stem,2,pl,3.o,pl.o
  paradigm: vb_prefix_perf
 
 # 3rd person pl + suffixes
 -flex: <3><.>..ə.alli
  gramm: pst_stem,3,pl,1.o,sg.o
  paradigm: vb_prefix_perf
 -flex: <3><.>..ə.allux//<3><.>..ə.allox
  gramm: pst_stem,3,pl,2.o,sg.o,m.o
  paradigm: vb_prefix_perf
 -flex: <3><.>..ə.allax//<3><.>..ə.alləx
  gramm: pst_stem,3,pl,2.o,sg.o,f.o
  paradigm: vb_prefix_perf
 -flex: <3><.>..ə.alle
  gramm: pst_stem,3,pl,3.o,sg.o,m.o
  paradigm: vb_prefix_perf
 -flex: <3><.>..ə.alla
  gramm: pst_stem,3,pl,3.o,sg.o,f.o
  paradigm: vb_prefix_perf
 -flex: <3><.>..ə.allan
  gramm: pst_stem,3,pl,1.o,pl.o
  paradigm: vb_prefix_perf
 -flex: <3><.>..ə.alxu
  gramm: pst_stem,3,pl,2.o,pl.o
  paradigm: vb_prefix_perf
 -flex: <3><.>..ə.anne
  gramm: pst_stem,3,pl,3.o,pl.o
  paradigm: vb_prefix_perf

# Pluperfect
 -flex: <0>..ə.wole//<0>..ə.wayle
  gramm: plpf,3,sg,m,3.o,sg.o,m.o
 -flex: <0>..ə.wolox//<0>..ə.wolux//<0>..ə.waylox//<0>..ə.waylux
  gramm: plpf,2,sg,m,3.o,sg.o,m.o
 -flex: <0>..ə.wola//<0>..ə.wayla
  gramm: plpf,3,sg,f,3.o,sg.o,m.o
 -flex: <0>..ə.wolax//<0>..ə.woləx//<0>..ə.waylax//<0>..ə.wayləx
  gramm: plpf,2,sg,f,3.o,sg.o,m.o
 -flex: <0>..ə.woli//<0>..ə.wayli
  gramm: plpf,1,sg,3.o,sg.o,m.o
 -flex: <0>..ə.wulle//<0>..ə.wolən//<0>..ə.walle
  gramm: plpf,3,pl,3.o,sg.o,m.o
 -flex: <0>..ə.wolxu//<0>..ə.walxu//<0>..ə.walxun
  gramm: plpf,2,pl,3.o,sg.o,m.o
 -flex: <0>..ə.wolan//<0>..ə.waylan
  gramm: plpf,1,pl,3.o,sg.o,m.o
 -flex: <0>..i.owale//<0>..i.owayle
  gramm: plpf,3,sg,m,3.o,sg.o,f.o
 -flex: <0>..i.owalox//<0>..i.owalux//<0>..i.owaylox//<0>..i.owaylux
  gramm: plpf,2,sg,m,3.o,sg.o,f.o
 -flex: <0>..i.owala//<0>..i.owayla
  gramm: plpf,3,sg,f,3.o,sg.o,f.o
 -flex: <0>..i.owalax//<0>..i.owaləx//<0>..i.owaylax//<0>..i.owayləx
  gramm: plpf,2,sg,f,3.o,sg.o,f.o
 -flex: <0>..i.owali//<0>..i.owayli
  gramm: plpf,1,sg,3.o,sg.o,f.o
 -flex: <0>..i.owalle//<0>..i.owalən
  gramm: plpf,3,pl,3.o,sg.o,f.o
 -flex: <0>..i.owalxu//<0>..i.owalxun
  gramm: plpf,2,pl,3.o,sg.o,f.o
 -flex: <0>..i.owalan//<0>..i.owaylan
  gramm: plpf,1,pl,3.o,sg.o,f.o
 -flex: <0>..i.iwole//<0>..i.iwayle
  gramm: plpf,3,sg,m,3.o,pl.o
 -flex: <0>..i.iwolox//<0>..i.iwolux//<0>..i.iwaylox//<0>..i.iwaylux
  gramm: plpf,2,sg,m,3.o,pl.o
 -flex: <0>..i.iwola//<0>..i.iwayla
  gramm: plpf,3,sg,f,3.o,pl.o
 -flex: <0>..i.iwolax//<0>..i.iwoləx//<0>..i.iwaylax//<0>..i.iwayləx
  gramm: plpf,2,sg,f,3.o,pl.o
 -flex: <0>..i.iwoli//<0>..i.iwayli
  gramm: plpf,1,sg,3.o,pl.o
 -flex: <0>..i.iwunne//<0>..i.ənwanne
  gramm: plpf,3,pl,3.o,pl.o
 -flex: <0>..i.iwulxu//<0>..i.ənwanxu//<0>..i.ənwanxun
  gramm: plpf,2,pl,3.o,pl.o
 -flex: <0>..i.iwolan//<0>..i.iwaylan
  gramm: plpf,1,pl,3.o,pl.o
 
 # Imperative
 -flex: <0>..a.
  gramm: imv,sg
 -flex: <0>..a.u
  gramm: imv,pl 
  
 # Imperative + obj./dat. suffixes
 -flex: <0>..a.e
  gramm: imv,sg,3.o,sg.o,m.o
 -flex: <0>..a.a
  gramm: imv,sg,3.o,sg.o,f.o
 -flex: <0>..a.ən//<0>..a.ene
  gramm: imv,sg,3.o,pl.o
 -flex: <0>..a.li//<1>..a.li
  gramm: imv,sg,1.o,sg.o
 -flex: <0>..a.lan//<1>..a.lan
  gramm: imv,sg,1.o,pl.o
 -flex: <0>..a.ulle//<0>..a.le//<1>..a.le
  gramm: imv,pl,3.o,sg.o,m.o
 -flex: <0>..a.ulla//<0>..a.la//<1>..a.la
  gramm: imv,pl,3.o,sg.o,f.o
 -flex: <0>..a.unne//<0>..a.ne
  gramm: imv,pl,3.o,pl.o
 -flex: <0>..a.ulli//<0>..a.li//<1>..a.li
  gramm: imv,pl,1.o,sg.o
 -flex: <0>..a.ullan//<0>..a.lan//<1>..a.lan
  gramm: imv,pl,1.o,pl.o

# Imperfect
 -flex: <0>.o.a.wayno//<0>.o.a.nowo//<2>.o.a.nowo
  gramm: ipf,1,sg,m
 -flex: <0>.ə..atwa//<0>.ə.atwo
  gramm: ipf,2,sg
 -flex: <0>.ə..ətwa
  gramm: ipf,2,sg
 -flex: <0>.o.a.wa//<0>.o.a.wo//<0>.u.a.wo//<0>.ə.a.wo
  gramm: ipf,3,sg,m
 -flex: <0>.ə..owa
  gramm: ipf,3,sg,f
 -flex: <0>.ə..utuwa//<0>.ə..ituwo//<0>.ə..utwa
  gramm: ipf,2,pl
 -flex: <0>.ə..iwa//<0>.ə..iwo
  gramm: ipf,3,pl

# Imperfect with suffixes
 # 1st person sgm + suffixes
 -flex: <0>.o.a.waynolux//<0>.u.a.nowolox//<0>.ə.a.nowolox//<2>.u.a.nowolox//<2>.ə.a.nowolox
  gramm: ipf,1,sg,m,2.o,sg.o,m.o
 -flex: <0>.o.a.waynolax//<0>.u.a.nowoləx//<0>.ə.a.nowoləx//<2>.u.a.nowoləx//<2>.ə.a.nowoləx
  gramm: ipf,1,sg,m,2.o,sg.o,f.o
 -flex: <0>.o.a.waynole//<0>.u.a.nowole//<0>.ə.a.nowole//<2>.u.a.nowole//<2>.ə.a.nowole
  gramm: ipf,1,sg,m,3.o,sg.o,m.o
 -flex: <0>.o.a.waynola//<0>.u.a.nowola//<0>.ə.a.nowola//<2>.u.a.nowola//<2>.ə.a.nowola
  gramm: ipf,1,sg,m,3.o,sg.o,f.o
 -flex: <0>.o.a.waynolan//<0>.u.anowolan//<0>.ə.a.nowolan//<2>.u.anowolan//<2>.ə.a.nowolan
  gramm: ipf,1,sg,m,1.o,pl.o
 -flex: <0>.o.a.waynanxu//<0>.u.a.nowolxu//<0>.ə.a.nowolxu//<2>.u.a.nowolxu//<2>.ə.a.nowolxu
  gramm: ipf,1,sg,m,2.o,pl.o
 -flex: <0>.o.a.waynanne//<0>.u.a.waynanne//<0>.ə.a.waynanne//<0>.u.a.nowulle//<0>.u.a.nowolən//<0>.ə.a.nowulle//<0>.ə.a.nowolən//<2>.u.a.nowulle//<2>.u.a.nowolən//<2>.ə.a.nowulle//<2>.ə.a.nowolən
  gramm: ipf,1,sg,m,3.o,pl.o

# 2nd person with suffixes

 -flex: <1>.ə..atwayli//<1>.ə..atwoli
  gramm: ipf,2,sg,1.o,sg.o
 -flex: <1>.ə..atwayle//<1>.ə..atwole
  gramm: ipf,2,sg,3.o,sg.o,m.o
 -flex: <1>.ə..atwayla//<1>.ə..atwola
  gramm: ipf,2,sg,3.o,sg.o,f.o
 -flex: <1>.ə..atwaylan//<1>.ə..atwolan
  gramm: ipf,2,sg,1.o,pl.o
 -flex: <1>.ə..atwalxu//<1>.ə..atwolxu
  gramm: ipf,2,sg,2.o,pl.o
 -flex: <1>.ə..atwalle//<1>.ə..atwolən//<1>.ə..atwulle
  gramm: ipf,2,sg,3.o,pl.o

 # 2nd person sgm (Midən) + suffixes
 -flex: <1>.ə..ətwayli
  gramm: ipf,2,sg,m,1.o,sg.o
 -flex: <1>.ə..ətwayle
  gramm: ipf,2,sg,m,3.o,sg.o,m.o
 -flex: <1>.ə..ətwayla
  gramm: ipf,2,sg,m,3.o,sg.o,f.o
 -flex: <1>.ə..ətwaylan
  gramm: ipf,2,sg,m,3.o,sg.o,f.o
 -flex: <1>.ə..ətwalxu
  gramm: ipf,2,sg,m,2.o,pl.o
 -flex: <1>.ə..ətwalle
  gramm: ipf,2,sg,m,3.o,pl.o
 
 # 3rd person sgm + suffixes
 -flex: <0>.o.a.wayli//<0>.u.a.woli//<0>.ə.a.woli
  gramm: ipf,3,sg,m,1.o,sg.o
 -flex: <0>.o.a.waylux//<0>.u.a.wolox//<0>.ə.a.wolox
  gramm: ipf,3,sg,m,2.o,sg.o,m.o
 -flex: <0>.o.a.waylax//<0>.u.a.woləx//<0>.ə.a.woləx
  gramm: ipf,3,sg,m,2.o,sg.o,f.o
 -flex: <0>.o.a.wayle//<0>.u.a.wole//<0>.ə.a.wole
  gramm: ipf,3,sg,m,3.o,sg.o,m.o
 -flex: <0>.o.a.wayla//<0>.u.a.wola//<0>.ə.awola
  gramm: ipf,3,sg,m,3.o,sg.o,f.o
 -flex: <0>.o.a.waylan//<0>.u.a.wolan//<0>.ə.a.wolan
  gramm: ipf,3,sg,m,1.o,pl.o
 -flex: <0>.o.a.walxu
  gramm: ipf,3,sg,m,2.o,pl.o
 -flex: <0>.o.a.walle
  gramm: ipf,3,sg,m,3.o,pl.o

 # 3rd person feminine with suffixes
 -flex: <0><.>.ə..owale//<0><.>.u..owale//<0><.>.ə..owayle//<0><.>.u..owayle
  gramm: ipf,3,sg,f,3.o,sg.o,m.o
  paradigm: vb_prefix_pres_fut
 -flex: <0><.>.ə..owala//<0><.>.u..owala//<0><.>.ə..owayla//<0><.>.u..owayla
  gramm: ipf,3,sg,f,3.o,sg.o,f.o
  paradigm: vb_prefix_pres_fut
 -flex: <0><.>.ə..owalox//<0><.>.u..owalox//<0><.>.ə..owaylux//<0><.>.u..owaylux
  gramm: ipf,3,sg,f,2.o,sg.o,m.o
  paradigm: vb_prefix_pres_fut
 -flex: <0><.>.ə..owaləx//<0><.>.u..owaləx//<0><.>.ə..owaylax//<0><.>.u..owaylax
  gramm: ipf,3,sg,f,2.o,sg.o,f.o
  paradigm: vb_prefix_pres_fut
 -flex: <0><.>.ə..owali//<0><.>.u..owali//<0><.>.ə..owayli//<0><.>.u..owayli
  gramm: ipf,3,sg,f,1.o,sg.o
  paradigm: vb_prefix_pres_fut
 -flex: <0><.>.ə..owalən//<0><.>.u..owalən//<0><.>.ə..owalle//<0><.>.u..owalle
  gramm: ipf,3,sg,f,3.o,pl.o
  paradigm: vb_prefix_pres_fut
 -flex: <0><.>.ə..owalxu//<0><.>.u..owalxu//<0><.>.ə..owalxun//<0><.>.u..owalxun
  gramm: ipf,3,sg,f,2.o,pl.o
  paradigm: vb_prefix_pres_fut
 -flex: <0><.>.ə..owalan//<0><.>.u..owalan//<0><.>.ə..owaylan//<0><.>.u..owaylan
  gramm: ipf,3,sg,f,1.o,pl.o  
  paradigm: vb_prefix_pres_fut

 -flex: <0><.>.u..anwole//<0><.>.ə..anwole//<0><.>.u..owaynole//<0><.>.ə..owaynole
  gramm: ipf,1,sg,f,3.o,sg.o,m.o
  paradigm: vb_prefix_pres_fut
 -flex: <0><.>.u..anwola//<0><.>.ə..anwola//<0><.>.u..owaynola//<0><.>.ə..owaynola
  gramm: ipf,1,sg,f,3.o,sg.o,f.o
  paradigm: vb_prefix_pres_fut
 -flex: <0><.>.u..anwolox//<0><.>.ə..anwolox//<0><.>.u..owaynolux//<0><.>.ə..owaynolux
  gramm: ipf,1,sg,f,2.o,sg.o,m.o
  paradigm: vb_prefix_pres_fut
 -flex: <0><.>.u..anwoləx//<0><.>.ə..anwoləx//<0><.>.u..owaynolax//<0><.>.ə..owaynolax
  gramm: ipf,1,sg,f,2.o,sg.o,f.o
  paradigm: vb_prefix_pres_fut
 -flex: <0><.>.u..anwoli//<0><.>.ə..anwoli//<0><.>.u..owaynoli//<0><.>.ə..owaynoli
  gramm: ipf,1,sg,f,1.o,sg.o
  paradigm: vb_prefix_pres_fut
 -flex: <0><.>.u..anwolən//<0><.>.ə..anwolən//<0><.>.u..anwulle//<0><.>.ə..anwulle//<0><.>.u..owaynanne//<0><.>.ə..owaynanne
  gramm: ipf,1,sg,f,3.o,pl.o
  paradigm: vb_prefix_pres_fut
 -flex: <0><.>.u..anwolxu//<0><.>.ə..anwolxu//<0><.>.u..owaynanxu//<0><.>.ə..owaynanxu//<0><.>.u..owaynanxun//<0><.>.ə..owaynanxun
  gramm: ipf,1,sg,f,2.o,pl.o
  paradigm: vb_prefix_pres_fut
 -flex: <0><.>.u..anwolan//<0><.>.ə..anwolan//<0><.>.u..owaynolan//<0><.>.ə..owaynolan
  gramm: ipf,1,sg,f,1.o,pl.o  
  paradigm: vb_prefix_pres_fut

 -flex: <0><.>.ə..iwole//<0><.>.u..iwole//<0><.>.ə..iwayle//<0><.>.u..iwayle
  gramm: ipf,3,pl,3.o,sg.o,m.o
  paradigm: vb_prefix_pres_fut
 -flex: <0><.>.ə..iwola//<0><.>.u..iwola//<0><.>.ə..iwayla//<0><.>.u..iwayla
  gramm: ipf,3,pl,3.o,sg.o,f.o
  paradigm: vb_prefix_pres_fut
 -flex: <0><.>.ə..iwolox//<0><.>.u..iwolox//<0><.>.ə..iwaylux//<0><.>.u..iwaylux
  gramm: ipf,3,pl,2.o,sg.o,m.o
  paradigm: vb_prefix_pres_fut
 -flex: <0><.>.ə..iwoləx//<0><.>.u..iwoləx//<0><.>.ə..iwaylax//<0><.>.u..iwaylax
  gramm: ipf,3,pl,2.o,sg.o,f.o
  paradigm: vb_prefix_pres_fut
 -flex: <0><.>.ə..iwoli//<0><.>.u..iwoli//<0><.>.ə..iwayli//<0><.>.u..iwayli
  gramm: ipf,3,pl,1.o,sg.o
  paradigm: vb_prefix_pres_fut
 -flex: <0><.>.ə..iwolən//<0><.>.u..iwolən//<0><.>.ə..iwunne//<0><.>.u..iwunne//<0><.>.ə..iwanne//<0><.>.u..iwanne
  gramm: ipf,3,pl,3.o,pl.o
  paradigm: vb_prefix_pres_fut
 -flex: <0><.>.ə..iwolxu//<0><.>.u..iwolxu//<0><.>.ə..iwanxu//<0><.>.u..iwanxu//<0><.>.ə..iwanxun//<0><.>.u..iwanxun
  gramm: ipf,3,pl,2.o,pl.o
  paradigm: vb_prefix_pres_fut
 -flex: <0><.>.ə..iwolan//<0><.>.u..iwolan//<0><.>.ə..iwaylan//<0><.>.u..iwaylan
  gramm: ipf,3,pl,1.o,pl.o  
  paradigm: vb_prefix_pres_fut

 -flex: <0><.>.ə..ituwole//<0><.>.u..ituwole//<0><.>.ə..utuwayle//<0><.>.u..utuwayle
  gramm: ipf,2,pl,3.o,sg.o,m.o
  paradigm: vb_prefix_pres_fut
 -flex: <0><.>.ə..ituwola//<0><.>.u..ituwola//<0><.>.ə..utuwayla//<0><.>.u..utuwayla
  gramm: ipf,2,pl,3.o,sg.o,f.o
  paradigm: vb_prefix_pres_fut
 -flex: <0><.>.ə..ituwoli//<0><.>.u..ituwoli//<0><.>.ə..utuwayli//<0><.>.u..utuwayli
  gramm: ipf,2,pl,1.o,sg.o
  paradigm: vb_prefix_pres_fut
 -flex: <0><.>.ə..ituwolən//<0><.>.u..ituwolən//<0><.>.ə..utuwanne//<0><.>.u..utuwanne//<0><.>.ə..utunwanne//<0><.>.u..utunwanne
  gramm: ipf,2,pl,3.o,pl.o
  paradigm: vb_prefix_pres_fut
 -flex: <0><.>.ə..ituwolxu//<0><.>.u..ituwolxu//<0><.>.ə..utuwanxu//<0><.>.u..utuwanxu//<0><.>.ə..utuwanxun//<0><.>.u..utuwanxun//<0><.>.ə..utunwanxu//<0><.>.u..utunwanxu//<0><.>.ə..utunwanxun//<0><.>.u..utunwanxun
  gramm: ipf,2,pl,2.o,pl.o
  paradigm: vb_prefix_pres_fut
 -flex: <0><.>.ə..ituwolan//<0><.>.u..ituwolan//<0><.>.ə..utuwaylan//<0><.>.u..utuwaylan//<0><.>.ə..utunwaylan//<0><.>.u..utunwaylan
  gramm: ipf,2,pl,1.o,pl.o  
  paradigm: vb_prefix_pres_fut

 -flex: <0><.>.u..inawole//<0><.>.ə..inawole//<0><.>.u..iwaynale//<0><.>.ə..iwaynale
  gramm: ipf,1,pl,3.o,sg.o,m.o
  paradigm: vb_prefix_pres_fut
 -flex: <0><.>.u..inawola//<0><.>.ə..inawola//<0><.>.u..iwaynala//<0><.>.ə..iwaynala
  gramm: ipf,1,pl,3.o,sg.o,f.o
  paradigm: vb_prefix_pres_fut
 -flex: <0><.>.u..inawolox//<0><.>.ə..inawolox//<0><.>.u..iwaynalux//<0><.>.ə..iwaynalux
  gramm: ipf,1,pl,2.o,sg.o,m.o
  paradigm: vb_prefix_pres_fut
 -flex: <0><.>.u..inawoləx//<0><.>.ə..inawoləx//<0><.>.u..iwaynalax//<0><.>.ə..iwaynalax
  gramm: ipf,1,pl,2.o,sg.o,f.o
  paradigm: vb_prefix_pres_fut
 -flex: <0><.>.u..inawolən//<0><.>.ə..inawolən//<0><.>.u..inawulle//<0><.>.ə..inawulle//<0><.>.u..iwaynanne//<0><.>.ə..iwaynanne
  gramm: ipf,1,pl,3.o,pl.o
  paradigm: vb_prefix_pres_fut
 -flex: <0><.>.u..inawolxu//<0><.>.ə..inawolxu//<0><.>.u..iwaynanxu//<0><.>.ə..iwaynanxu//<0><.>.u..iwaynanxun//<0><.>.ə..iwaynanxun
  gramm: ipf,1,pl,2.o,pl.o
  paradigm: vb_prefix_pres_fut
 -flex: <0><.>.u..inawolan//<0><.>.ə..inawolan//<0><.>.u..iwaynalan//<0><.>.ə..iwaynalan
  gramm: ipf,1,pl,1.o,pl.o
  paradigm: vb_prefix_pres_fut

-paradigm: V_Ip_3n

 # Preterite
 -flex: <0>..i.
  gramm: pass,pst_stem,3,sg,m
  paradigm: vb_prefix_perf
 -flex: <0>..i.o
  gramm: pass,pst_stem,3,sg,f
  paradigm: vb_prefix_perf
 -flex: <0>..i.ət
  gramm: pass,pst_stem,2,sg
  paradigm: vb_prefix_perf
 -flex: <0>..i.ət
  gramm: pass,pst_stem,2,sg,m
  paradigm: vb_prefix_perf
 -flex: <0>..i.at
  gramm: pass,pst_stem,2,sg,f
  paradigm: vb_prefix_perf
 -flex: <0>..ə.no
  gramm: pass,pst_stem,1,sg,m
  paradigm: vb_prefix_perf
 -flex: <0>..i.ono
  gramm: pass,pst_stem,1,sg,f
  paradigm: vb_prefix_perf
 -flex: <0>..i.i
  gramm: pass,pst_stem,3,pl
  paradigm: vb_prefix_perf
 -flex: <0>..i.itu//<0>..i.utu
  gramm: pass,pst_stem,2,pl
  paradigm: vb_prefix_perf
 -flex: <0>..i.ina
  gramm: pass,pst_stem,1,pl
  paradigm: vb_prefix_perf
  
 # Pluperfect
 -flex: <0>..ə.wo//<0>..ə.wa
  gramm: pass,plpf,3,sg,m
 -flex: <0>..i.owa
  gramm: pass,plpf,3,sg,f
 -flex: <0>..i.atwo//<0>..i.atwa
  gramm: pass,plpf,2,sg
 -flex: <0>..ə.nowo//<0>..ə.wayno
  gramm: pass,plpf,1,sg,m
 -flex: <0>..i.onowo//<0>..i.owayno
  gramm: pass,plpf,1,sg,f
 -flex: <0>..i.iwo//<0>..i.iwa
  gramm: pass,plpf,3,pl
 -flex: <0>..i.ituwo//<0>..i.utuwa
  gramm: pass,plpf,2,pl
 -flex: <0>..i.inawo//<0>..i.iwayna
  gramm: pass,plpf,1,pl
  
 # Present
 -flex: <0><.>mə..ə.
  gramm: pass,prs_stem,3,sg,m
  paradigm: vb_prefix_pres_fut
 -flex: <0><.>mə..o.o
  gramm: pass,prs_stem,3,sg,f
  paradigm: vb_prefix_pres_fut
 -flex: <0><.>mə..o.ət
  gramm: pass,prs_stem,2,sg
  paradigm: vb_prefix_pres_fut
 -flex: <0><.>mə..o.ət
  gramm: pass,prs_stem,2,sg,m
  paradigm: vb_prefix_pres_fut
 -flex: <0><.>mə..o.at
  gramm: pass,prs_stem,2,sg,f
  paradigm: vb_prefix_pres_fut
 -flex: <0><.>mə..a.no//<0><.>mə..ə.no
  gramm: pass,prs_stem,1,sg,m
  paradigm: vb_prefix_pres_fut
 -flex: <0><.>mə..ə.ono//<0><.>mə..o.ono
  gramm: pass,prs_stem,1,sg,f
  paradigm: vb_prefix_pres_fut
 -flex: <0><.>mə..o.i
  gramm: pass,prs_stem,3,pl
  paradigm: vb_prefix_pres_fut
 -flex: <0><.>mə..ə.itu//<0><.>mə..o.utu//<0><.>mə..o.itu
  gramm: pass,prs_stem,2,pl
  paradigm: vb_prefix_pres_fut
 -flex: <0><.>mə..ə.ina//<0><.>mə..o.ina
  gramm: pass,prs_stem,1,pl
  paradigm: vb_prefix_pres_fut
  
 # Imperfect
 -flex: <0><.>mə..a.wo//<0><.>mə..a.wa//<0><.>mə..ə.wa
  gramm: pass,ipf,3,sg,m
  paradigm: vb_prefix_pres_fut
 -flex: <0><.>mə..ə.owa//<0><.>mə..o.owa
  gramm: pass,ipf,3,sg,f
  paradigm: vb_prefix_pres_fut
 -flex: <0><.>mə..ə.atwo//<0><.>mə..o.atwa
  gramm: pass,ipf,2,sg
  paradigm: vb_prefix_pres_fut
 -flex: <0><.>mə..o.ətwa
  gramm: pass,ipf,2,sg,m
  paradigm: vb_prefix_pres_fut
 -flex: <0><.>mə..o.atwa
  gramm: pass,ipf,2,sg,f
  paradigm: vb_prefix_pres_fut
 -flex: <0><.>mə..a.nowo//<0><.>mə..ə.wayno//<0><.>mə..a.wayno
  gramm: pass,ipf,1,sg,m
  paradigm: vb_prefix_pres_fut
 -flex: <0><.>mə..ə.onowo//<0><.>mə..ə.anwo//<0><.>mə..o.anwayno
  gramm: pass,ipf,1,sg,f
  paradigm: vb_prefix_pres_fut
 -flex: <0><.>mə..ə.iwo//<0><.>mə..o.iwa
  gramm: pass,ipf,3,pl
  paradigm: vb_prefix_pres_fut
 -flex: <0><.>mə..ə.ituwo//<0><.>mə..o.utuwa//<0><.>mə..o.ituwa
  gramm: pass,ipf,2,pl
  paradigm: vb_prefix_pres_fut
 -flex: <0><.>mə..ə.inawo//<0><.>mə..o.iwayna
  gramm: pass,ipf,1,pl
  paradigm: vb_prefix_pres_fut
  
 # Imperative 
 -flex: <0>mə..ə.//<0>mə..a.
  gramm: pass,imv,sg
 -flex: <0>mə..e.u//<0>mə..a.u
  gramm: pass,imv,pl  
  
 # Passive participle
 -flex: <0>..i.o
  gramm: pass,pt,sg,m
 -flex: <0>..ə.to
  gramm: pass,pt,sg,f
 -flex: <0>..i.e
  gramm: pass,pt,pl 


-paradigm: V_II_3n
 # Present
 -flex: <0><.>m.a.ə.
  gramm: prs_stem,3,sg,m
  paradigm: vb_prefix_pres_fut
 -flex: <0><.>m.a..ət//<0><.>m.a..at
  gramm: prs_stem,2,sg,m
  paradigm: vb_prefix_pres_fut
 -flex: <0><.>m.a.a.no
  gramm: prs_stem,1,sg,m
  paradigm: vb_prefix_pres_fut
 -flex: <0><.>m.a..o
  gramm: prs_stem,3,sg,f
  paradigm: vb_prefix_pres_fut
 -flex: <0><.>m.a..ət//<0><.>m.a..at
  gramm: prs_stem,2,sg,f
  paradigm: vb_prefix_pres_fut
 -flex: <0><.>m.a..ono
  gramm: prs_stem,1,sg,f
  paradigm: vb_prefix_pres_fut
 -flex: <0><.>m.a..i
  gramm: prs_stem,3,pl
  paradigm: vb_prefix_pres_fut
 -flex: <0><.>m.a..itu//<0><.>m.a..utu
  gramm: prs_stem,2,pl
  paradigm: vb_prefix_pres_fut
 -flex: <0><.>m.a..ina
  gramm: prs_stem,1,pl
  paradigm: vb_prefix_pres_fut
  
 # Present + obj./dat. suffixes
 -flex: <0><.>m.a.a.le//<1><.>m.a.a.le
  gramm: prs_stem,3,sg,m,3.o,sg.o,m.o
  paradigm: vb_prefix_pres_fut
 -flex: <0><.>m.a.a.la//<1><.>m.a.a.la
  gramm: prs_stem,3,sg,m,3.o,sg.o,f.o
  paradigm: vb_prefix_pres_fut
 -flex: <0><.>m.a.a.lox//<0><.>m.a.a.lux//<1><.>m.a.a.lox//<1><.>m.a.a.lux
  gramm: prs_stem,3,sg,m,2.o,sg.o,m.o
  paradigm: vb_prefix_pres_fut
 -flex: <0><.>m.a.a.ləx//<0><.>m.a.a.lax//<1><.>m.a.a.ləx//<1><.>m.a.a.lax
  gramm: prs_stem,3,sg,m,2.o,sg.o,f.o
  paradigm: vb_prefix_pres_fut
 -flex: <0><.>m.a.a.li//<1><.>m.a.a.li
  gramm: prs_stem,3,sg,m,1.o,sg.o
  paradigm: vb_prefix_pres_fut
 -flex: <2><.>m.a.a.e
  gramm: prs_stem,3,sg,m,3.o,pl.o
  paradigm: vb_prefix_pres_fut
 -flex: <0><.>m.a.a.xu//<0><.>m.a.a.xun
  gramm: prs_stem,3,sg,m,2.o,pl.o
  paradigm: vb_prefix_pres_fut
 -flex: <0><.>m.a.a.lan//<1><.>m.a.a.lan
  gramm: prs_stem,3,sg,m,1.o,pl.o  
  paradigm: vb_prefix_pres_fut
 -flex: <0><.>m.a..ətle//<0><.>m.a..atle
  gramm: prs_stem,2,sg,m,3.o,sg.o,m.o
  paradigm: vb_prefix_pres_fut
 -flex: <0><.>m.a..ətla//<0><.>m.a..atla
  gramm: prs_stem,2,sg,m,3.o,sg.o,f.o
  paradigm: vb_prefix_pres_fut
 -flex: <0><.>m.a..ətlux//<0><.>m.a..atlox//<0><.>m.a..atlux
  gramm: prs_stem,2,sg,m,2.o,sg.o,m.o
  paradigm: vb_prefix_pres_fut
 -flex: <0><.>m.a..ətli//<0><.>m.a..atli
  gramm: prs_stem,2,sg,m,1.o,sg.o
  paradigm: vb_prefix_pres_fut
 -flex: <0><.>m.a..ətte//<0><.>m.a..atte
  gramm: prs_stem,2,sg,m,3.o,pl.o
  paradigm: vb_prefix_pres_fut
 -flex: <0><.>m.a..ətxu//<0><.>m.a..ətxun//<0><.>m.a..atxu//<0><.>m.a..atxun
  gramm: prs_stem,2,sg,m,2.o,pl.o
  paradigm: vb_prefix_pres_fut
 -flex: <0><.>m.a..ətlan//<0><.>m.a..atlan
  gramm: prs_stem,2,sg,m,1.o,pl.o  
  paradigm: vb_prefix_pres_fut
 -flex: <0><.>m.a.a.nole//<0><.>m.a.a.ne
  gramm: prs_stem,1,sg,m,3.o,sg.o,m.o
  paradigm: vb_prefix_pres_fut
 -flex: <0><.>m.a.a.nola//<0><.>m.a.a.na
  gramm: prs_stem,1,sg,m,3.o,sg.o,f.o
  paradigm: vb_prefix_pres_fut
 -flex: <0><.>m.a.a.nolox//<0><.>m.a.a.nox//<0><.>m.a.a.nolux//<0><.>m.a.a.nux
  gramm: prs_stem,1,sg,m,2.o,sg.o,m.o
  paradigm: vb_prefix_pres_fut
 -flex: <0><.>m.a.a.noləx//<0><.>m.a.a.nəx//<0><.>m.a.a.nolax//<0><.>m.a.a.nax
  gramm: prs_stem,1,sg,m,2.o,sg.o,f.o
  paradigm: vb_prefix_pres_fut
 -flex: <0><.>m.a.a.noli//<0><.>m.a.a.ni
  gramm: prs_stem,1,sg,m,1.o,sg.o
  paradigm: vb_prefix_pres_fut
 -flex: <0><.>m.a.a.nolən//<0><.>m.a.a.nulle//<0><.>m.a.a.nən//<0><.>m.a.a.nanne//<0><.>m.a.a.nənne//<0><.>m.a.a.nalle
  gramm: prs_stem,1,sg,m,3.o,pl.o
  paradigm: vb_prefix_pres_fut
 -flex: <0><.>m.a.a.nulxu//<0><.>m.a.a.nanxu//<0><.>m.a.a.nalxu//<0><.>m.a.a.nuxxu
  gramm: prs_stem,1,sg,m,2.o,pl.o
  paradigm: vb_prefix_pres_fut
 -flex: <0><.>m.a.a.nolan
  gramm: prs_stem,1,sg,m,1.o,pl.o  
  paradigm: vb_prefix_pres_fut
 -flex: <0><.>m.a..ole
  gramm: prs_stem,3,sg,f,3.o,sg.o,m.o
  paradigm: vb_prefix_pres_fut
 -flex: <0><.>m.a..ola
  gramm: prs_stem,3,sg,f,2.o,sg.o,m.o
  paradigm: vb_prefix_pres_fut
 -flex: <0><.>m.a..olox//<0><.>m.a..olux
  gramm: prs_stem,3,sg,f,2.o,sg.o,m.o
  paradigm: vb_prefix_pres_fut
 -flex: <0><.>m.a..oləx//<0><.>m.a..olax
  gramm: prs_stem,3,sg,f,2.o,sg.o,f.o
  paradigm: vb_prefix_pres_fut
 -flex: <0><.>m.a..oli
  gramm: prs_stem,3,sg,f,1.o,sg.o
  paradigm: vb_prefix_pres_fut
 -flex: <0><.>m.a..olən//<0><.>m.a..alle//<0><.>m.a..ulle//<0><.>m.a..əlle
  gramm: prs_stem,3,sg,f,3.o,pl.o
  paradigm: vb_prefix_pres_fut
 -flex: <0><.>m.a..ulxu//<0><.>m.a..ulxun//<0><.>m.a..alxu//<0><.>m.a..alxun
  gramm: prs_stem,3,sg,f,2.o,pl.o
  paradigm: vb_prefix_pres_fut
 -flex: <0><.>m.a..olan
  gramm: prs_stem,3,sg,f,1.o,pl.o  
  paradigm: vb_prefix_pres_fut
 -flex: <0><.>m.a..atle
  gramm: prs_stem,2,sg,f,3.o,sg.o,m.o
  paradigm: vb_prefix_pres_fut
 -flex: <0><.>m.a..atla
  gramm: prs_stem,2,sg,f,3.o,sg.o,f.o
  paradigm: vb_prefix_pres_fut
 -flex: <0><.>m.a..atləx//<0><.>m.a..atlax
  gramm: prs_stem,2,sg,f,2.o,sg.o,f.o
  paradigm: vb_prefix_pres_fut
 -flex: <0><.>m.a..atli
  gramm: prs_stem,2,sg,f,1.o,sg.o
  paradigm: vb_prefix_pres_fut
 -flex: <0><.>m.a..atte
  gramm: prs_stem,2,sg,f,3.o,pl.o
  paradigm: vb_prefix_pres_fut
 -flex: <0><.>m.a..atxu//<0><.>m.a..atxun
  gramm: prs_stem,2,sg,f,2.o,pl.o
  paradigm: vb_prefix_pres_fut
 -flex: <0><.>m.a..atlan
  gramm: prs_stem,2,sg,f,1.o,pl.o  
  paradigm: vb_prefix_pres_fut
 -flex: <0><.>m.a..onole//<0><.>m.a..alle
  gramm: prs_stem,1,sg,f,3.o,sg.o,m.o
  paradigm: vb_prefix_pres_fut
 -flex: <0><.>m.a..onola//<0><.>m.a..alla
  gramm: prs_stem,1,sg,f,3.o,sg.o,f.o
  paradigm: vb_prefix_pres_fut
 -flex: <0><.>m.a..onolox//<0><.>m.a..allox//<0><.>m.a..onolux//<0><.>m.a..allux
  gramm: prs_stem,1,sg,f,2.o,sg.o,m.o
  paradigm: vb_prefix_pres_fut
 -flex: <0><.>m.a..onoləx//<0><.>m.a..alləx//<0><.>m.a..onolax//<0><.>m.a..allax
  gramm: prs_stem,1,sg,f,2.o,sg.o,f.o
  paradigm: vb_prefix_pres_fut
 -flex: <0><.>m.a..onoli//<0><.>m.a..alli
  gramm: prs_stem,1,sg,f,1.o,sg.o
  paradigm: vb_prefix_pres_fut
 -flex: <0><.>m.a..onolən//<0><.>m.a..anne
  gramm: prs_stem,1,sg,f,3.o,pl.o
  paradigm: vb_prefix_pres_fut
 -flex: <0><.>m.a..onolxu//<0><.>m.a..anxu//<0><.>m.a..axxu
  gramm: prs_stem,1,sg,f,2.o,pl.o
  paradigm: vb_prefix_pres_fut
 -flex: <0><.>m.a..onolan//<0><.>m.a..allan
  gramm: prs_stem,1,sg,f,1.o,pl.o  
  paradigm: vb_prefix_pres_fut
 -flex: <0><.>m.a..ile
  gramm: prs_stem,3,pl,3.o,sg.o,m.o
  paradigm: vb_prefix_pres_fut
 -flex: <0><.>m.a..ila
  gramm: prs_stem,3,pl,3.o,sg.o,f.o
  paradigm: vb_prefix_pres_fut
 -flex: <0><.>m.a..ilox//<0><.>m.a..ilux
  gramm: prs_stem,3,pl,2.o,sg.o,m.o
  paradigm: vb_prefix_pres_fut
 -flex: <0><.>m.a..iləx//<0><.>m.a..ilax
  gramm: prs_stem,3,pl,2.o,sg.o,f.o
  paradigm: vb_prefix_pres_fut
 -flex: <0><.>m.a..ili
  gramm: prs_stem,3,pl,1.o,sg.o
  paradigm: vb_prefix_pres_fut
 -flex: <0><.>m.a..ənne
  gramm: prs_stem,3,pl,3.o,pl.o
  paradigm: vb_prefix_pres_fut
 -flex: <0><.>m.a..ənxu//<0><.>m.a..ənxun//<0><.>m.a..əxxu
  gramm: prs_stem,3,pl,2.o,pl.o
  paradigm: vb_prefix_pres_fut
 -flex: <0><.>m.a..ilan
  gramm: prs_stem,3,pl,1.o,pl.o  
  paradigm: vb_prefix_pres_fut
 -flex: <0><.>m.a..itulle//<0><.>m.a..utəlle//<0><.>m.a..utulle//<0><.>m.a..utle
  gramm: prs_stem,2,pl,3.o,sg.o,m.o
  paradigm: vb_prefix_pres_fut
 -flex: <0><.>m.a..itulla//<0><.>m.a..utəlla//<0><.>m.a..utulla//<0><.>m.a..utla
  gramm: prs_stem,2,pl,3.o,sg.o,f.o
  paradigm: vb_prefix_pres_fut
 -flex: <0><.>m.a..itulli//<0><.>m.a..utəlli//<0><.>m.a..utulli//<0><.>m.a..utli
  gramm: prs_stem,2,pl,1.o,sg.o
  paradigm: vb_prefix_pres_fut
 -flex: <0><.>m.a..itunne//<0><.>m.a..utənne//<0><.>m.a..utunne//<0><.>m.a..utne
  gramm: prs_stem,2,pl,3.o,pl.o
  paradigm: vb_prefix_pres_fut
 -flex: <0><.>m.a..itunxu//<0><.>m.a..utunxu//<0><.>m.a..ituxxu//<0><.>m.a..utxu
  gramm: prs_stem,2,pl,2.o,pl.o
  paradigm: vb_prefix_pres_fut
 -flex: <0><.>m.a..itullan//<0><.>m.a..utəllan//<0><.>m.a..utullan//<0><.>m.a..utlan
  gramm: prs_stem,2,pl,1.o,pl.o  
  paradigm: vb_prefix_pres_fut
 -flex: <0><.>m.a..inale
  gramm: prs_stem,1,pl,3.o,sg.o,m.o
  paradigm: vb_prefix_pres_fut
 -flex: <0><.>m.a..inala
  gramm: prs_stem,1,pl,3.o,sg.o,f.o
  paradigm: vb_prefix_pres_fut
 -flex: <0><.>m.a..inalox//<0><.>m.a..inalux
  gramm: prs_stem,1,pl,2.o,sg.o,m.o
  paradigm: vb_prefix_pres_fut
 -flex: <0><.>m.a..inaləx//<0><.>m.a..inalax
  gramm: prs_stem,1,pl,2.o,sg.o,f.o
  paradigm: vb_prefix_pres_fut
 -flex: <0><.>m.a..inalən//<0><.>m.a..inalle//<0><.>m.a..inanne
  gramm: prs_stem,1,pl,3.o,pl.o
  paradigm: vb_prefix_pres_fut
 -flex: <0><.>m.a..inalxu//<0><.>m.a..inalxun//<0><.>m.a..inanxu//<0><.>m.a..inaxxu
  gramm: prs_stem,1,pl,2.o,pl.o
  paradigm: vb_prefix_pres_fut
 -flex: <0><.>m.a..inalan
  gramm: prs_stem,1,pl,1.o,pl.o
  paradigm: vb_prefix_pres_fut
  
-paradigm: V_III_3r

 # Present
 -flex: <0><.>ma..ə.//<0><.>ma..a.
  gramm: prs_stem,3,sg,m
  paradigm: vb_prefix_pres_fut
 -flex: <0><.>ma..ə.ət//<0><.>ma.ə..at//<0><.>ma.a..at//<0><.>ma.a..ət//<0><.>ma...ət//<0><.>ma...at
  gramm: prs_stem,2,sg,m
  paradigm: vb_prefix_pres_fut
 -flex: <0><.>ma..a.no//<2><.>ma..a.no
  gramm: prs_stem,1,sg,m
  paradigm: vb_prefix_pres_fut
 -flex: <0><.>ma..ə.o//<0><.>ma.ə..o//<0><.>ma.a..o//<0><.>ma...o
  gramm: prs_stem,3,sg,f
  paradigm: vb_prefix_pres_fut
 -flex: <0><.>ma..ə.ət//<0><.>ma.ə..at//<0><.>ma.a..at//<0><.>ma...at//<0><.>ma...ət
  gramm: prs_stem,2,sg,f
  paradigm: vb_prefix_pres_fut
 -flex: <0><.>ma..ə.ono//<0><.>ma.ə..ono//<0><.>ma.a..ono//<0><.>ma...ono
  gramm: prs_stem,1,sg,f
  paradigm: vb_prefix_pres_fut
 -flex: <0><.>ma..ə.i//<0><.>ma.ə..i//<0><.>ma.a..i//<0><.>ma...i
  gramm: prs_stem,3,pl
  paradigm: vb_prefix_pres_fut
 -flex: <0><.>ma..ə.itu//<0><.>ma.ə..utu//<0><.>ma.a..utu//<0><.>ma.ə..itu//<0><.>ma...utu//<0><.>ma...itu
  gramm: prs_stem,2,pl
  paradigm: vb_prefix_pres_fut
 -flex: <0><.>ma..ə.ina//<0><.>ma.ə..ina//<0><.>ma.a..ina//<0><.>ma...ina
  gramm: prs_stem,1,pl
  paradigm: vb_prefix_pres_fut
  
 # Present + obj./dat. suffixes
 -flex: <0><.>ma..a.le//<1><.>ma..a.le
  gramm: prs_stem,3,sg,m,3.o,sg.o,m.o
  paradigm: vb_prefix_pres_fut
 -flex: <0><.>ma..a.la//<1><.>ma..a.la
  gramm: prs_stem,3,sg,m,3.o,sg.o,f.o
  paradigm: vb_prefix_pres_fut
 -flex: <0><.>ma..a.lox//<0><.>ma..a.lux//<1><.>ma..a.lox//<1><.>ma..a.lux
  gramm: prs_stem,3,sg,m,2.o,sg.o,m.o
  paradigm: vb_prefix_pres_fut
 -flex: <0><.>ma..a.ləx//<0><.>ma..a.lax//<1><.>ma..a.ləx//<1><.>ma..a.lax
  gramm: prs_stem,3,sg,m,2.o,sg.o,f.o
  paradigm: vb_prefix_pres_fut
 -flex: <0><.>ma..a.li//<1><.>ma..a.li
  gramm: prs_stem,3,sg,m,1.o,sg.o
  paradigm: vb_prefix_pres_fut
 -flex: <3><.>ma..a.e
  gramm: prs_stem,3,sg,m,3.o,pl.o
  paradigm: vb_prefix_pres_fut
 -flex: <0><.>ma..a.xu//<0><.>ma..a.xun
  gramm: prs_stem,3,sg,m,2.o,pl.o
  paradigm: vb_prefix_pres_fut
 -flex: <0><.>ma..a.lan//<1><.>ma..a.lan
  gramm: prs_stem,3,sg,m,1.o,pl.o  
  paradigm: vb_prefix_pres_fut
 -flex: <0><.>ma..ə.atle//<0><.>ma.ə..atle//<0><.>ma.a..atle//<0><.>ma...atle
  gramm: prs_stem,2,sg,3.o,sg.o,m.o
  paradigm: vb_prefix_pres_fut
 -flex: <0><.>ma..ə.atla//<0><.>ma.ə..atla//<0><.>ma.a..atla//<0><.>ma...atla
  gramm: prs_stem,2,sg,3.o,sg.o,f.o
  paradigm: vb_prefix_pres_fut
 -flex: <0><.>ma..ə.atlox//<0><.>ma.ə..atlux//<0><.>ma.a..atlux//<0><.>ma...atlox//<0><.>ma...atlux
  gramm: prs_stem,2,sg,2.o,sg.o,m.o
  paradigm: vb_prefix_pres_fut
 -flex: <0><.>ma..ə.atləx//<0><.>ma.ə..atlax//<0><.>ma.a..atlax//<0><.>ma...atləx//<0><.>ma...atlax
  gramm: prs_stem,2,sg,2.o,sg.o,f.o
  paradigm: vb_prefix_pres_fut
 -flex: <0><.>ma..ə.atli//<0><.>ma.ə..atli//<0><.>ma.a..atli//<0><.>ma...atli
  gramm: prs_stem,2,sg,1.o,sg.o
  paradigm: vb_prefix_pres_fut
 -flex: <0><.>ma..ə.atte//<0><.>ma.ə..atte//<0><.>ma.a..atte//<0><.>ma...atte
  gramm: prs_stem,2,sg,3.o,pl.o
  paradigm: vb_prefix_pres_fut
 -flex: <0><.>ma..ə.atxu//<0><.>ma.ə..atxu//<0><.>ma.a..atxu//<0><.>ma...atxu
  gramm: prs_stem,2,sg,2.o,pl.o
  paradigm: vb_prefix_pres_fut
 -flex: <0><.>ma..ə.atlan//<0><.>ma.ə..atlan//<0><.>ma.a..atlan//<0><.>ma...atlan
  gramm: prs_stem,2,sg,1.o,pl.o  
  paradigm: vb_prefix_pres_fut
 -flex: <0><.>ma.ə..atle//<0><.>ma.a..atle//<0><.>ma...atle
  gramm: prs_stem,2,sg,f,3.o,sg.o,m.o
  paradigm: vb_prefix_pres_fut
 -flex: <0><.>ma.ə..atla//<0><.>ma.a..atla//<0><.>ma...atla
  gramm: prs_stem,2,sg,f,3.o,sg.o,f.o
  paradigm: vb_prefix_pres_fut
 -flex: <0><.>ma.ə..atlax//<0><.>ma.a..atlax//<0><.>ma...atlax
  gramm: prs_stem,2,sg,f,2.o,sg.o,f.o
  paradigm: vb_prefix_pres_fut
 -flex: <0><.>ma.ə..atli//<0><.>ma.a..atli//<0><.>ma...atli
  gramm: prs_stem,2,sg,f,1.o,sg.o
  paradigm: vb_prefix_pres_fut
 -flex: <0><.>ma.ə..atte//<0><.>ma.a..atte//<0><.>ma...atte
  gramm: prs_stem,2,sg,f,3.o,pl.o
  paradigm: vb_prefix_pres_fut
 -flex: <0><.>ma.ə..atxu//<0><.>ma.a..atxu//<0><.>ma...atxu
  gramm: prs_stem,2,sg,f,2.o,pl.o
  paradigm: vb_prefix_pres_fut
 -flex: <0><.>ma.ə..atlan//<0><.>ma.a..atlan//<0><.>ma...atlan
  gramm: prs_stem,2,sg,f,1.o,pl.o  
  paradigm: vb_prefix_pres_fut
 -flex: <0><.>ma.ə..ətle//<0><.>ma.a..ətle//<0><.>ma...ətle
  gramm: prs_stem,2,sg,m,3.o,sg.o,m.o
  paradigm: vb_prefix_pres_fut
 -flex: <0><.>ma.ə..ətla//<0><.>ma.a..ətla//<0><.>ma...ətla
  gramm: prs_stem,2,sg,m,3.o,sg.o,f.o
  paradigm: vb_prefix_pres_fut
 -flex: <0><.>ma.ə..ətlux//<0><.>ma.a..ətlux//<0><.>ma...ətlux
  gramm: prs_stem,2,sg,m,2.o,sg.o,m.o
  paradigm: vb_prefix_pres_fut
 -flex: <0><.>ma.ə..ətli//<0><.>ma.a..ətli//<0><.>ma...ətli
  gramm: prs_stem,2,sg,m,1.o,sg.o
  paradigm: vb_prefix_pres_fut
 -flex: <0><.>ma.ə..ətte//<0><.>ma.a..ətte//<0><.>ma...ətte
  gramm: prs_stem,2,sg,m,3.o,pl.o
  paradigm: vb_prefix_pres_fut
 -flex: <0><.>ma.ə..ətxu//<0><.>ma.a..ətxu//<0><.>ma...ətxu
  gramm: prs_stem,2,sg,m,2.o,pl.o
  paradigm: vb_prefix_pres_fut
 -flex: <0><.>ma.ə..ətlan//<0><.>ma.a..ətlan//<0><.>ma...ətlan
  gramm: prs_stem,2,sg,m,1.o,pl.o  
  paradigm: vb_prefix_pres_fut
 -flex: <0><.>ma..a.ne//<0><.>ma..a.nole
  gramm: prs_stem,1,sg,m,3.o,sg.o,m.o
  paradigm: vb_prefix_pres_fut
 -flex: <0><.>ma..a.na//<0><.>ma..a.nola
  gramm: prs_stem,1,sg,m,3.o,sg.o,f.o
  paradigm: vb_prefix_pres_fut
 -flex: <0><.>ma..a.nox//<0><.>ma..a.nolox//<0><.>ma..a.nux//<0><.>ma..a.nolux//<2><.>ma..a.nox//<2><.>ma..a.nolox//<2><.>ma..a.nux//<2><.>ma..a.nolux
  gramm: prs_stem,1,sg,m,2.o,sg.o,m.o
  paradigm: vb_prefix_pres_fut
 -flex: <0><.>ma..a.nəx//<0><.>ma..a.noləx//<0><.>ma..a.nax//<0><.>ma..a.nolax//<2><.>ma..a.nəx//<2><.>ma..a.noləx//<2><.>ma..a.nax/
  gramm: prs_stem,1,sg,m,2.o,sg.o,f.o
  paradigm: vb_prefix_pres_fut
 -flex: <0><.>ma..a.ni//<0><.>ma..a.noli//<2><.>ma..a.ni//<2>ma..a.noli
  gramm: prs_stem,1,sg,m,1.o,sg.o
  paradigm: vb_prefix_pres_fut
 -flex: <0><.>ma..a.nulle//<0><.>ma..a.nolən//<0><.>ma..a.nən//<0><.>ma..a.nanne//<0><.>ma..a.nənne//<0><.>ma..a.nalle//<2><.>ma..a.nulle//<2><.>ma..a.nolən//<2><.>ma..a.nən//<2><.>ma..a.nanne//<2><.>ma..a.nənne//<2><.>ma..a.nalle
  gramm: prs_stem,1,sg,m,3.o,pl.o
  paradigm: vb_prefix_pres_fut
 -flex: <0><.>ma..a.nulxu//<0><.>ma..a.nanxu//<0><.>ma..a.nalxu//<0><.>ma..a.nuxxu//<2><.>ma..a.nulxu//<2><.>ma..a.nanxu//<2><.>ma..a.nalxu//<2><.>ma..a.nuxxu
  gramm: prs_stem,1,sg,m,2.o,pl.o
  paradigm: vb_prefix_pres_fut
 -flex: <0><.>ma..a.nolan//<0><.>ma..a.nan//<2><.>ma..a.nolan//<2><.>ma..a.nan
  gramm: prs_stem,1,sg,m,1.o,pl.o  
  paradigm: vb_prefix_pres_fut
 -flex: <0><.>ma..ə.ole//<0><.>ma.ə..ole//<0><.>ma.a..ole//<0><.>ma...ole
  gramm: prs_stem,3,sg,f,3.o,sg.o,m.o
  paradigm: vb_prefix_pres_fut
 -flex: <0><.>ma..ə.ola//<0><.>ma.ə..ola//<0><.>ma.a..ola//<0><.>ma...ola
  gramm: prs_stem,3,sg,f,3.o,sg.o,f.o
  paradigm: vb_prefix_pres_fut
 -flex: <0><.>ma..ə.olox//<0><.>ma.ə..olux//<0><.>ma.a..olux//<0><.>ma...olux//<0><.>ma...olox
  gramm: prs_stem,3,sg,f,2.o,sg.o,m.o
  paradigm: vb_prefix_pres_fut
 -flex: <0><.>ma..ə.oləx//<0><.>ma.ə..olax//<0><.>ma.a..olax//<0><.>ma...olax//<0><.>ma...oləx
  gramm: prs_stem,3,sg,f,2.o,sg.o,f.o
  paradigm: vb_prefix_pres_fut
 -flex: <0><.>ma..ə.oli//<0><.>ma.ə..oli//<0><.>ma.a..oli//<0><.>ma...oli
  gramm: prs_stem,3,sg,f,1.o,sg.o
  paradigm: vb_prefix_pres_fut
 -flex: <0><.>ma..ə.ulle//<0><.>ma..ə.olən//<0><.>ma...ulle//<0><.>ma...olən//<0><.>ma.ə..alle//<0><.>ma.a..alle//<0><.>ma...alle//<0><.>ma.ə..ulle//<0><.>ma.a..ulle//<0><.>ma.ə..əlle//<0><.>ma.a..əlle//<0><.>ma...əlle
  gramm: prs_stem,3,sg,f,3.o,pl.o
  paradigm: vb_prefix_pres_fut
 -flex: <0><.>ma..ə.ulxu//<0><.>ma...ulxu//<0><.>ma.ə..alxu//<0><.>ma.a..alxu//<0><.>ma...alxu
  gramm: prs_stem,3,sg,f,2.o,pl.o
  paradigm: vb_prefix_pres_fut
 -flex: <0><.>ma..ə.olan//<0><.>ma.ə..olan//<0><.>ma.a..olan//<0><.>ma...olan
  gramm: prs_stem,3,sg,f,1.o,pl.o 
  paradigm: vb_prefix_pres_fut
 -flex: <0><.>ma..ə.alle//<0><.>ma..ə.onole//<0><.>ma.ə..onole//<0><.>ma.a..onole//<0><.>ma...onole//<0><.>ma.ə..alle//<0><.>ma.a..alle//<0><.>ma...alle
  gramm: prs_stem,1,sg,f,3.o,sg.o,m.o
  paradigm: vb_prefix_pres_fut
 -flex: <0><.>ma..ə.alla//<0><.>ma..ə.onola//<0><.>ma.ə..onola//<0><.>ma.a..onola//<0><.>ma...onola//<0><.>ma.ə..alla//<0><.>ma.a..alla//<0><.>ma...alla
  gramm: prs_stem,1,sg,f,3.o,sg.o,f.o
  paradigm: vb_prefix_pres_fut
 -flex: <0><.>ma..ə.allox//<0><.>ma..ə.onolox//<0><.>ma.ə..onolux//<0><.>ma.a..onolux//<0><.>ma...onolux//<0><.>ma...onolox//<0><.>ma.ə..allux//<0><.>ma.a..allux//<0><.>ma...allux//<0><.>ma...allox
  gramm: prs_stem,1,sg,f,2.o,sg.o,m.o
  paradigm: vb_prefix_pres_fut
 -flex: <0><.>ma..ə.alləx//<0><.>ma..ə.onoləx//<0><.>ma.ə..onolax//<0><.>ma.a..onolax//<0><.>ma...onolax//<0><.>ma...onoləx//<0><.>ma.ə..allax//<0><.>ma.a..allax//<0><.>ma...allax//<0><.>ma...alləx
  gramm: prs_stem,1,sg,f,2.o,sg.o,f.o
  paradigm: vb_prefix_pres_fut
 -flex: <0><.>ma..ə.alli//<0><.>ma..ə.onoli//<0><.>ma.ə..onoli//<0><.>ma.a..onoli//<0><.>ma...onoli//<0><.>ma.ə..alli//<0><.>ma.a..alli//<0><.>ma...alli
  gramm: prs_stem,1,sg,f,1.o,sg.o
  paradigm: vb_prefix_pres_fut
 -flex: <0><.>ma..ə.anne//<0><.>ma..ə.onolən//<0><.>ma...anne//<0><.>ma...onolən//<0><.>ma.ə..anne//<0><.>ma.a..anne
  gramm: prs_stem,1,sg,f,3.o,pl.o
  paradigm: vb_prefix_pres_fut
 -flex: <0><.>ma..ə.anxu//<0><.>ma..ə.onolxu//<0><.>ma.ə..anxu//<0><.>ma.ə..onolxu//<0><.>ma.a..anxu//<0><.>ma.a..onolxu//<0><.>ma...anxu//<0><.>ma...onolxu
  gramm: prs_stem,1,sg,f,2.o,pl.o
  paradigm: vb_prefix_pres_fut
 -flex: <0><.>ma..ə.allan//<0><.>ma..ə.onolan//<0><.>ma...allan//<0><.>ma...onolan//<0><.>ma.ə..allan//<0><.>ma.ə..onolan//<0><.>ma.a..allan//<0><.>ma.a..onolan
  gramm: prs_stem,1,sg,f,1.o,pl.o  
  paradigm: vb_prefix_pres_fut
 -flex: <0><.>ma..ə.ile//<0><.>ma.ə..ile//<0><.>ma.a..ile//<0><.>ma...ile
  gramm: prs_stem,3,pl,3.o,sg.o,m.o
  paradigm: vb_prefix_pres_fut
 -flex: <0><.>ma..ə.ila//<0><.>ma.ə..ila//<0><.>ma.a..ila//<0><.>ma...ila
  gramm: prs_stem,3,pl,3.o,sg.o,f.o
  paradigm: vb_prefix_pres_fut
 -flex: <0><.>ma..ə.ilox//<0><.>ma.ə..ilux//<0><.>ma.a..ilux//<0><.>ma...ilux//<0><.>ma...ilox
  gramm: prs_stem,3,pl,2.o,sg.o,m.o
  paradigm: vb_prefix_pres_fut
 -flex: <0><.>ma..ə.iləx//<0><.>ma.ə..ilax//<0><.>ma.a..ilax//<0><.>ma...ilax//<0><.>ma...iləx
  gramm: prs_stem,3,pl,2.o,sg.o,f.o
  paradigm: vb_prefix_pres_fut
 -flex: <0><.>ma..ə.ili//<0><.>ma.ə..ili//<0><.>ma.a..ili//<0><.>ma...ili
  gramm: prs_stem,3,pl,1.o,sg.o
  paradigm: vb_prefix_pres_fut
 -flex: <0><.>ma..ə.ənne//<0><.>ma.ə..ənne//<0><.>ma.a..ənne//<0><.>ma...ənne
  gramm: prs_stem,3,pl,3.o,pl.o
  paradigm: vb_prefix_pres_fut
 -flex: <0><.>ma..ə.ənxu//<0><.>ma.ə..ənxu//<0><.>ma.a..ənxu//<0><.>ma...ənxu//<0><.>ma.ə..əxxu//<0><.>ma.a..əxxu//<0><.>ma...əxxu
  gramm: prs_stem,3,pl,2.o,pl.o
  paradigm: vb_prefix_pres_fut
 -flex: <0><.>ma..ə.ilan//<0><.>ma.ə..ilan//<0><.>ma.a..ilan//<0><.>ma...ilan
  gramm: prs_stem,3,pl,1.o,pl.o  
  paradigm: vb_prefix_pres_fut
 -flex: <0><.>ma..ə.itulle//<0><.>ma.ə..utulle//<0><.>ma.a..utulle//<0><.>ma.ə..itulle//<0><.>ma...utulle//<0><.>ma...itulle
  gramm: prs_stem,2,pl,3.o,sg.o,m.o
  paradigm: vb_prefix_pres_fut
 -flex: <0><.>ma..ə.itulla//<0><.>ma.ə..utulla//<0><.>ma.a..utulle//<0><.>ma.ə..itulla//<0><.>ma...utulla//<0><.>ma...itulla
  gramm: prs_stem,2,pl,3.o,sg.o,f.o
  paradigm: vb_prefix_pres_fut
 -flex: <0><.>ma..ə.itulli//<0><.>ma.ə..utulli//<0><.>ma.a..utulli//<0><.>ma.ə..itulli//<0><.>ma...utulli//<0><.>ma...itulli
  gramm: prs_stem,2,pl,1.o,sg.o
  paradigm: vb_prefix_pres_fut
 -flex: <0><.>ma..ə.itunne//<0><.>ma.ə..utənne//<0><.>ma.a..utənne//<0><.>ma.ə..itənne//<0><.>ma...utənne//<0><.>ma...itunne//<0><.>ma...itənne//<0><.>ma.ə..utne//<0><.>ma.a..utne//<0><.>ma...utne
  gramm: prs_stem,2,pl,3.o,pl.o
  paradigm: vb_prefix_pres_fut
 -flex: <0><.>ma..ə.itunxu//<0><.>ma.ə..utunxu//<0><.>ma.a..utunxu//<0><.>ma.ə..itunxu//<0><.>ma...utunxu//<0><.>ma...itunxu//<0><.>ma...ituxxu//<0><.>ma.ə..ituxxu
  gramm: prs_stem,2,pl,2.o,pl.o
  paradigm: vb_prefix_pres_fut
 -flex: <0><.>ma..ə.itullan//<0><.>ma.ə..utullan//<0><.>ma.a..utullan//<0><.>ma.ə..itullan//<0><.>ma...utullan//<0><.>ma...itullan
  gramm: prs_stem,2,pl,1.o,pl.o  
  paradigm: vb_prefix_pres_fut
 -flex: <0><.>ma..ə.inale//<0><.>ma.ə..inale//<0><.>ma.a..inale//<0><.>ma...inale
  gramm: prs_stem,1,pl,3.o,sg.o,m.o
  paradigm: vb_prefix_pres_fut
 -flex: <0><.>ma..ə.inala//<0><.>ma.ə..inala//<0><.>ma.a..inala//<0><.>ma...inala
  gramm: prs_stem,1,pl,3.o,sg.o,f.o
  paradigm: vb_prefix_pres_fut
 -flex: <0><.>ma..ə.inalox//<0><.>ma.ə..inalux//<0><.>ma.a..inalux//<0><.>ma...inalux//<0><.>ma...inalox
  gramm: prs_stem,1,pl,2.o,sg.o,m.o
  paradigm: vb_prefix_pres_fut
 -flex: <0><.>ma..ə.inaləx//<0><.>ma.ə..inalax//<0><.>ma.a..inalax//<0><.>ma...inalax//<0><.>ma...inaləx
  gramm: prs_stem,1,pl,2.o,sg.o,f.o
  paradigm: vb_prefix_pres_fut
 -flex: <0><.>ma..ə.inalle//<0><.>ma..ə.inalən//<0><.>ma...inalle//<0><.>ma...inalən//<0><.>ma.ə..inanne//<0><.>ma.a..inanne//<0><.>ma...inanne//<0><.>ma.ə..inalle//<0><.>ma.a..inalle
  gramm: prs_stem,1,pl,3.o,pl.o
  paradigm: vb_prefix_pres_fut
 -flex: <0><.>ma..ə.inalxu//<0><.>ma.ə..inannxu//<0><.>ma.a..inannxu//<0><.>ma...inannxu//<0><.>ma.ə..inalxu//<0><.>ma.a..inalxu//<0><.>ma...inalxu//<0><.>ma.ə..inaxxu//<0><.>ma.a..inaxxu//<0><.>ma...inaxxu
  gramm: prs_stem,1,pl,2.o,pl.o
  paradigm: vb_prefix_pres_fut
 -flex: <0><.>ma..ə.inalan//<0><.>ma.ə..inalan//<0><.>ma.a..inalan//<0><.>ma...inalan
  gramm: prs_stem,1,pl,1.o,pl.o
  paradigm: vb_prefix_pres_fut
  
 # Preterite
 -flex: <0><.>ma..a.le//<1><.>ma..a.le
  gramm: pst_stem,3,sg,m,3.o,sg.o,m.o
  paradigm: vb_prefix_perf
 -flex: <0><.>ma..a.lox//<0><.>ma..a.lux//<1><.>ma..a.lox//<1><.>ma..a.lux
  gramm: pst_stem,2,sg,m,3.o,sg.o,m.o
  paradigm: vb_prefix_perf
 -flex: <0><.>ma..a.la//<1><.>ma..a.la
  gramm: pst_stem,3,sg,f,3.o,sg.o,m.o
  paradigm: vb_prefix_perf
 -flex: <0><.>ma..a.ləx//<0><.>ma..a.lax//<1><.>ma..a.ləx//<1><.>ma..a.lax
  gramm: pst_stem,2,sg,f,3.o,sg.o,m.o
  paradigm: vb_prefix_perf
 -flex: <0><.>ma..a.li//<1><.>ma..a.li
  gramm: pst_stem,1,sg,3.o,sg.o,m.o
  paradigm: vb_prefix_perf
 -flex: <3><.>ma..a.e
  gramm: pst_stem,3,pl,3.o,sg.o,m.o
  paradigm: vb_prefix_perf
 -flex: <0><.>ma..a.xu//<0><.>ma..a.xun
  gramm: pst_stem,2,pl,3.o,sg.o,m.o
  paradigm: vb_prefix_perf
 -flex: <0><.>ma..a.lan//<1><.>ma..a.lan
  gramm: pst_stem,1,pl,3.o,sg.o,m.o
  paradigm: vb_prefix_perf
 -flex: <0><.>ma..ə.ole//<0><.>ma.ə..ole//<0><.>ma.a..ole//<0><.>ma...ole
  gramm: pst_stem,3,sg,m,3.o,sg.o,f.o
  paradigm: vb_prefix_perf
 -flex: <0><.>ma..ə.olox//<0><.>ma...olox//<0><.>ma.ə..olux//<0><.>ma.a..olux//<0><.>ma...olux
  gramm: pst_stem,2,sg,m,3.o,sg.o,f.o
  paradigm: vb_prefix_perf
 -flex: <0><.>ma..ə.ola//<0><.>ma.ə..ola//<0><.>ma.a..ola//<0><.>ma...ola
  gramm: pst_stem,3,sg,f,3.o,sg.o,f.o
  paradigm: vb_prefix_perf
 -flex: <0><.>ma..ə.oləx//<0><.>ma...oləx//<0><.>ma.ə..olax//<0><.>ma.a..olax//<0><.>ma...olax
  gramm: pst_stem,2,sg,f,3.o,sg.o,f.o
  paradigm: vb_prefix_perf
 -flex: <0><.>ma..ə.oli//<0><.>ma.ə..oli//<0><.>ma.a..oli//<0><.>ma...oli
  gramm: pst_stem,1,sg,3.o,sg.o,f.o
  paradigm: vb_prefix_perf
 -flex: <0><.>ma..ə.ulle//<0><.>ma...ulle//<0><.>ma.ə..alle//<0><.>ma.ə..əlle//<0><.>ma...əlle//<0><.>ma.a..alle//<0><.>ma...alle
  gramm: pst_stem,3,pl,3.o,sg.o,f.o
  paradigm: vb_prefix_perf
 -flex: <0><.>ma..ə.ulxu//<0><.>ma...ulxu//<0><.>ma..ə.ulxun//<0><.>ma.ə..alxu//<0><.>ma.a..alxu//<0><.>ma...alxu
  gramm: pst_stem,2,pl,3.o,sg.o,f.o
  paradigm: vb_prefix_perf
 -flex: <0><.>ma..ə.olan//<0><.>ma.ə..olan//<0><.>ma.a..olan//<0><.>ma...olan
  gramm: pst_stem,1,pl,3.o,sg.o,f.o
  paradigm: vb_prefix_perf
 -flex: <0><.>ma..ə.ile//<0><.>ma.ə..ile//<0><.>ma.a..ile//<0><.>ma...ile
  gramm: pst_stem,3,sg,m,3.o,pl.o
  paradigm: vb_prefix_perf
 -flex: <0><.>ma..ə.ilox//<0><.>ma...ilox//<0><.>ma.ə..ilux//<0><.>ma.a..ilux//<0><.>ma...ilux
  gramm: pst_stem,2,sg,m,3.o,pl.o
  paradigm: vb_prefix_perf
 -flex: <0><.>ma..ə.ila//<0><.>ma.ə..ila//<0><.>ma.a..ila//<0><.>ma...ila
  gramm: pst_stem,3,sg,f,3.o,pl.o
  paradigm: vb_prefix_perf
 -flex: <0><.>ma..ə.iləx//<0><.>ma...iləx//<0><.>ma.ə..ilax//<0><.>ma.a..ilax//<0><.>ma...ilax
  gramm: pst_stem,2,sg,f,3.o,pl.o
  paradigm: vb_prefix_perf
 -flex: <0><.>ma..ə.ili//<0><.>ma.ə..ili//<0><.>ma.a..ili//<0><.>ma...ili
  gramm: pst_stem,1,sg,3.o,pl.o
  paradigm: vb_prefix_perf
 -flex: <0><.>ma..ə.ənne//<0><.>ma.ə..ənne//<0><.>ma.a..ənne//<0><.>ma...ənne
  gramm: pst_stem,3,pl,3.o,pl.o
  paradigm: vb_prefix_perf
 -flex: <0><.>ma..ə.ənxu//<0><.>ma..ə.ənxun//<0><.>ma.ə..ənxu//<0><.>ma.a..ənxu//<0><.>ma...ənxu
  gramm: pst_stem,2,pl,3.o,pl.o
  paradigm: vb_prefix_perf
 -flex: <0><.>ma..ə.ilan//<0><.>ma.ə..ilan//<0><.>ma.a..ilan//<0><.>ma...ilan
  gramm: pst_stem,1,pl,3.o,pl.o
  paradigm: vb_prefix_perf
  
 # Preterite + obj./dat. suffixes
 -flex: <0><.>ma..a.lelox//<0><.>ma..a.lelux//<1><.>ma..a.lelox//<1><.>ma..a.lelux
  gramm: pst_stem,3,sg,m,2.o,sg.o,m.o
  paradigm: vb_prefix_perf
 -flex: <0><.>ma..a.leləx//<0><.>ma..a.lelax//<1><.>ma..a.leləx//<1><.>ma..a.lelax
  gramm: pst_stem,3,sg,m,2.o,sg.o,f.o
  paradigm: vb_prefix_perf
 -flex: <0><.>ma..a.leli//<1><.>ma..a.leli
  gramm: pst_stem,3,sg,m,1.o,sg.o
  paradigm: vb_prefix_perf
 -flex: <0><.>ma..a.lelxu//<0><.>ma..a.lalxu//<0><.>ma..a.lalxun//<0><.>ma..a.lelalxu//<1><.>ma..a.lelxu//<1><.>ma..a.lalxu//<1><.>ma..a.lalxun//<1><.>ma..a.lelalxu
  gramm: pst_stem,3,sg,m,2.o,pl.o
  paradigm: vb_prefix_perf
 -flex: <0><.>ma..a.lelan//<1><.>ma..a.lelan
  gramm: pst_stem,3,sg,m,1.o,pl.o  
  paradigm: vb_prefix_perf
 -flex: <0><.>ma..a.loxli//<0><.>ma..a.luxli//<1><.>ma..a.loxli//<1><.>ma..a.luxli
  gramm: pst_stem,2,sg,m,1.o,sg.o
  paradigm: vb_prefix_perf
 -flex: <0><.>ma..a.loxlan//<0><.>ma..a.luxlan//<1><.>ma..a.loxlan//<1><.>ma..a.luxlan
  gramm: pst_stem,2,sg,m,1.o,pl.o  
  paradigm: vb_prefix_perf
 -flex: <0><.>ma..a.lalox//<0><.>ma..a.lalux//<1><.>ma..a.lalox//<1><.>ma..a.lalux
  gramm: pst_stem,3,sg,f,2.o,sg.o,m.o
  paradigm: vb_prefix_perf
 -flex: <0><.>ma..a.laləx//<0><.>ma..a.lalax//<1><.>ma..a.laləx//<1><.>ma..a.lalax
  gramm: pst_stem,3,sg,f,2.o,sg.o,f.o
  paradigm: vb_prefix_perf
 -flex: <0><.>ma..a.lali//<1><.>ma..a.lali
  gramm: pst_stem,3,sg,f,1.o,sg.o
  paradigm: vb_prefix_perf
 -flex: <0><.>ma..a.lalxu//<0><.>ma..a.lalxun//<0><.>ma..a.lalalxu//<1><.>ma..a.lalxu//<1><.>ma..a.lalxun//<1><.>ma..a.lalalxu
  gramm: pst_stem,3,sg,f,2.o,pl.o
  paradigm: vb_prefix_perf
 -flex: <0><.>ma..a.lalan//<1><.>ma..a.lalan
  gramm: pst_stem,3,sg,f,1.o,pl.o  
  paradigm: vb_prefix_perf
 -flex: <0><.>ma..a.ləxli//<0><.>ma..a.laxli//<1><.>ma..a.ləxli//<1><.>ma..a.laxli
  gramm: pst_stem,2,sg,f,1.o,sg.o
  paradigm: vb_prefix_perf
 -flex: <0><.>ma..a.ləxlan//<0><.>ma..a.laxlan//<1><.>ma..a.ləxlan//<1><.>ma..a.laxlan
  gramm: pst_stem,2,sg,f,1.o,pl.o  
  paradigm: vb_prefix_perf
 -flex: <0><.>ma..a.lilox//<0><.>ma..a.lilux//<1><.>ma..a.lilox//<1><.>ma..a.lilux
  gramm: pst_stem,1,sg,2.o,sg.o,m.o
  paradigm: vb_prefix_perf
 -flex: <0><.>ma..a.liləx//<0><.>ma..a.lilax//<1><.>ma..a.liləx//<1><.>ma..a.lilax
  gramm: pst_stem,1,sg,2.o,sg.o,f.o
  paradigm: vb_prefix_perf
 -flex: <0><.>ma..a.lilxu//<0><.>ma..a.lilxun//<0><.>ma..a.lilalxu//<1><.>ma..a.lilxu//<1><.>ma..a.lilxun//<1><.>ma..a.lilalxu
  gramm: pst_stem,1,sg,2.o,pl.o  
  paradigm: vb_prefix_perf
 -flex: <3><.>ma..a.allox//<3><.>ma..a.allux
  gramm: pst_stem,3,pl,2.o,sg.o,m.o
  paradigm: vb_prefix_perf
 -flex: <3><.>ma..a.alləx//<3><.>ma..a.allax
  gramm: pst_stem,3,pl,2.o,sg.o,f.o
  paradigm: vb_prefix_perf
 -flex: <3><.>ma..a.alli
  gramm: pst_stem,3,pl,1.o,sg.o
  paradigm: vb_prefix_perf
 -flex: <3><.>ma..a.anxu//<3><.>ma..a.anxun
  gramm: pst_stem,3,pl,2.o,pl.o
  paradigm: vb_prefix_perf
 -flex: <3><.>ma..a.allan
  gramm: pst_stem,3,pl,1.o,pl.o  
  paradigm: vb_prefix_perf
 -flex: <0><.>ma..a.xulli
  gramm: pst_stem,2,pl,1.o,sg.o
  paradigm: vb_prefix_perf
 -flex: <0><.>ma..a.xullan
  gramm: pst_stem,2,pl,1.o,pl.o  
  paradigm: vb_prefix_perf
 -flex: <0><.>ma..a.lanlox//<3><.>ma..a.allox//<0><.>ma..a.lanlux//<1><.>ma..a.lanlox//<1><.>ma..a.lanlux
  gramm: pst_stem,1,pl,2.o,sg.o,m.o
  paradigm: vb_prefix_perf
 -flex: <0><.>ma..a.lanləx//<3><.>ma..a.alləx//<0><.>ma..a.lanlax//<1><.>ma..a.lanləx//<1><.>ma..a.lanlax
  gramm: pst_stem,1,pl,2.o,sg.o,f.o
  paradigm: vb_prefix_perf
 -flex: <0><.>ma..a.lanxu//<0><.>ma..a.lanxun//<3><.>ma..a.anxu//<0><.>ma..a.lanlalxu//<1><.>ma..a.lanxu//<1><.>ma..a.lanxun//<1><.>ma..a.lanlalxu
  gramm: pst_stem,1,pl,2.o,pl.o
  paradigm: vb_prefix_perf
  
 # Preterite + dat. suffixes
 -flex: <0><.>ma..a.lele//<1><.>ma..a.lele
  gramm: pst_stem,3,sg,m,3sg.m.d
  paradigm: vb_prefix_perf
 -flex: <0><.>ma..a.lela//<1><.>ma..a.lela
  gramm: pst_stem,3,sg,m,3sg.f.d
  paradigm: vb_prefix_perf
 -flex: <0><.>ma..a.lelən//<0><.>ma..a.lalle//<0><.>ma..a.lelalle//<1><.>ma..a.lelən//<1><.>ma.a.lalle//<1><.>ma..a.lelalle
  gramm: pst_stem,3,sg,m,3pl.d  
  paradigm: vb_prefix_perf
 -flex: <0><.>ma..a.loxle//<0><.>ma..a.luxle//<1><.>ma..a.loxle//<1><.>ma..a.luxle
  gramm: pst_stem,2,sg,m,3sg.m.d
  paradigm: vb_prefix_perf
 -flex: <0><.>ma..a.loxla//<0><.>ma..a.luxla//<1><.>ma..a.loxla//<1><.>ma..a.luxla
  gramm: pst_stem,2,sg,m,3sg.m.d
  paradigm: vb_prefix_perf
 -flex: <0><.>ma..a.loxlox//<0><.>ma..a.luxlux//<1><.>ma..a.loxlox//<1><.>ma..a.luxlux
  gramm: pst_stem,2,sg,m,2sg.m.d
  paradigm: vb_prefix_perf
 -flex: <0><.>ma..a.loxlən//<0><.>ma..a.luxxe//<0><.>ma..a.luxlalle//<1><.>ma..a.loxlən//<1><.>ma..a.luxxe//<1><.>ma..a.luxlalle
  gramm: pst_stem,2,sg,m,3pl.d  
  paradigm: vb_prefix_perf
 -flex: <0><.>ma..a.lale//<1><.>ma..a.lale
  gramm: pst_stem,3,sg,f,3sg.m.d
  paradigm: vb_prefix_perf
 -flex: <0><.>ma..a.lala//<1><.>ma..a.lala
  gramm: pst_stem,3,sg,f,3sg.f.d
  paradigm: vb_prefix_perf
 -flex: <0><.>ma..a.lalən//<0><.>ma..a.lalle//<0><.>ma..a.lalalle//<1><.>ma..a.lalən//<1><.>ma..a.lalle//<1><.>ma..a.lalalle
  gramm: pst_stem,3,sg,f,3pl.d
  paradigm: vb_prefix_perf
 -flex: <0><.>ma..a.ləxle//<0><.>ma..a.laxle//<1><.>ma..a.ləxle//<1><.>ma..a.laxle
  gramm: pst_stem,2,sg,f,3sg.m.d
  paradigm: vb_prefix_perf
 -flex: <0><.>ma..a.ləxla//<0><.>ma..a.laxla//<1><.>ma..a.ləxla//<1><.>ma..a.laxla
  gramm: pst_stem,2,sg,f,3sg.f.d 
  paradigm: vb_prefix_perf
 -flex: <0><.>ma..a.ləxləx//<0><.>ma..a.laxlax//<1><.>ma..a.ləxləx//<1><.>ma..a.laxlax
  gramm: pst_stem,2,sg,f,2sg.f.d 
  paradigm: vb_prefix_perf
 -flex: <0><.>ma..a.ləxlən//<0><.>ma..a.laxxe//<0><.>ma..a.laxlalle//<1><.>ma..a.ləxlən//<1><.>ma..a.laxxe//<1><.>ma..a.laxlalle
  gramm: pst_stem,2,sg,f,3pl.d  
  paradigm: vb_prefix_perf
 -flex: <0><.>ma..a.lile//<1><.>ma..a.lile
  gramm: pst_stem,1,sg,3sg.m.d
  paradigm: vb_prefix_perf
 -flex: <0><.>ma..a.lila//<1><.>ma..a.lila
  gramm: pst_stem,1,sg,3sg.f.d
  paradigm: vb_prefix_perf
 -flex: <0><.>ma..a.lili//<1><.>ma..a.lili
  gramm: pst_stem,1,sg,1sg.d
  paradigm: vb_prefix_perf
 -flex: <0><.>ma..a.lilən//<0><.>ma..a.ləlle//<0><.>ma..a.lilalle//<1><.>ma..a.lilən//<1><.>ma..a.ləlle//<1><.>ma..a.lilalle
  gramm: pst_stem,1,sg,3pl.d
  paradigm: vb_prefix_perf
 -flex: <0><.>ma..a.lilan//<1><.>ma..a.lilan
  gramm: pst_stem,1,sg,1pl.d  
  paradigm: vb_prefix_perf
 -flex: <3><.>ma..a.alle
  gramm: pst_stem,3,pl,3sg.m.d
  paradigm: vb_prefix_perf
 -flex: <3><.>ma..a.alla
  gramm: pst_stem,3,pl,3sg.f.d
  paradigm: vb_prefix_perf
 -flex: <3><.>ma..a.anne
  gramm: pst_stem,3,pl,3pl.d   
  paradigm: vb_prefix_perf
 -flex: <0><.>ma..a.xulle
  gramm: pst_stem,2,pl,3sg.m.d
  paradigm: vb_prefix_perf
 -flex: <0><.>ma..a.xulla
  gramm: pst_stem,2,pl,3sg.f.d
  paradigm: vb_prefix_perf
 -flex: <0><.>ma..a.xulən//<0><.>ma..a.xunne
  gramm: pst_stem,2,pl,3pl.d
  paradigm: vb_prefix_perf
 -flex: <0><.>ma..a.xunxu//<0><.>ma..a.xunxun
  gramm: pst_stem,2,pl,2pl.d  
  paradigm: vb_prefix_perf
 -flex: <0><.>ma..a.lanle//<3><.>ma..a.alle//<1><.>ma..a.lanle
  gramm: pst_stem,1,pl,3sg.m.d
  paradigm: vb_prefix_perf
 -flex: <0><.>ma..a.lanla//<3><.>ma..a.alla//<1><.>ma..a.lanla
  gramm: pst_stem,1,pl,3sg.f.d
  paradigm: vb_prefix_perf
 -flex: <3><.>ma..a.anne//<0><.>ma..a.lanne//<0><.>ma..a.lanlalle//<1><.>ma..a.lanne//<1><.>ma..a.lanlalle
  gramm: pst_stem,1,pl,3pl.d
  paradigm: vb_prefix_perf
 -flex: <3><.>ma..a.allan//<0><.>ma..a.lanlan//<1><.>ma..a.lanlan
  gramm: pst_stem,1,pl,1pl.d
  paradigm: vb_prefix_perf
  
 # Pluperfect
 -flex: <0>ma..a.wole//<0>ma..a.wayle
  gramm: plpf,3,sg,m,3.o,sg.o,m.o
 -flex: <0>ma..a.wolox//<0>ma..a.waylux
  gramm: plpf,2,sg,m,3.o,sg.o,m.o
 -flex: <0>ma..a.wola//<0>ma..a.wayla
  gramm: plpf,3,sg,f,3.o,sg.o,m.o
 -flex: <0>ma..a.woləx//<0>ma..a.waylax
  gramm: plpf,2,sg,f,3.o,sg.o,m.o
 -flex: <0>ma..a.woli//<0>ma..a.wayli
  gramm: plpf,1,sg,3.o,sg.o,m.o
 -flex: <0>ma..a.wolən//<0>ma..a.wulle//<0>ma..a.walle
  gramm: plpf,3,pl,3.o,sg.o,m.o
 -flex: <0>ma..a.wolxu//<0>ma..a.xun//<0>ma..a.walxu//<0>ma..a.walxun
  gramm: plpf,2,pl,3.o,sg.o,m.o
 -flex: <0>ma..a.wolan//<0>ma..a.waylan
  gramm: plpf,1,pl,3.o,sg.o,m.o
 -flex: <0>ma..ə.owale//<0>ma.ə..owayle//<0>ma.a..owayle//<0>ma...owale//<0>ma...owayle
  gramm: plpf,3,sg,m,3.o,sg.o,f.o
 -flex: <0>ma..ə.owalox//<0>ma...owalox//<0>ma.ə..owaylux//<0>ma.a..owaylux//<0>ma...owaylux
  gramm: plpf,2,sg,m,3.o,sg.o,f.o
 -flex: <0>ma..ə.owala//<0>ma.ə..owayla//<0>ma.a..owayla//<0>ma...owala//<0>ma...owayla
  gramm: plpf,3,sg,f,3.o,sg.o,f.o
 -flex: <0>ma..ə.owaləx//<0>ma...owaləx//<0>ma.ə..owaylax//<0>ma.a..owaylax//<0>ma...owaylax
  gramm: plpf,2,sg,f,3.o,sg.o,f.o
 -flex: <0>ma..ə.owali//<0>ma.ə..owayli//<0>ma.a..owayli//<0>ma...owali//<0>ma...owayli
  gramm: plpf,1,sg,3.o,sg.o,f.o
 -flex: <0>ma..ə.owalən//<0>ma...owalən//<0>ma..ə.owalle//<0>ma...owalle//<0>ma.ə..owalle//<0>ma.a..owalle
  gramm: plpf,3,pl,3.o,sg.o,f.o
 -flex: <0>ma..ə.owalxu//<0>ma...owalxu//<0>ma.ə..owalxu//<0>ma.a..owalxu//<0>ma.ə..owalxun//<0>ma.a..owalxun//<0>ma...owalxun
  gramm: plpf,2,pl,3.o,sg.o,f.o
 -flex: <0>ma..ə.owalan//<0>ma.ə..owaylan//<0>ma.a..owaylan//<0>ma...owalan//<0>ma...owaylan
  gramm: plpf,1,pl,3.o,sg.o,f.o
 -flex: <0>ma..ə.iwole//<0>ma.ə..iwayle//<0>ma.a..iwayle//<0>ma...iwole//<0>ma...iwayle
  gramm: plpf,3,sg,m,3.o,pl.o
 -flex: <0>ma..ə.iwolox//<0>ma...iwolox//<0>ma.ə..iwaylux//<0>ma.a..iwaylux//<0>ma...iwaylux
  gramm: plpf,2,sg,m,3.o,pl.o
 -flex: <0>ma..ə.iwola//<0>ma.ə..iwayla//<0>ma.a..iwayla//<0>ma...iwola//<0>ma...iwayla
  gramm: plpf,3,sg,f,3.o,pl.o
 -flex: <0>ma..ə.iwoləx//<0>ma...iwoləx//<0>ma.ə..iwaylax//<0>ma.a..iwaylax//<0>ma...iwaylax
  gramm: plpf,2,sg,f,3.o,pl.o
 -flex: <0>ma..ə.iwoli//<0>ma.ə..iwayli//<0>ma.a..iwayli//<0>ma...iwoli//<0>ma...iwayli
  gramm: plpf,1,sg,3.o,pl.o
 -flex: <0>ma..ə.iwunne//<0>ma.ə..ənwanne//<0>ma.a..ənwanne//<0>ma...iwunne//<0>ma...ənwanne
  gramm: plpf,3,pl,3.o,pl.o
 -flex: <0>ma..ə.iwulxu//<0>ma.ə..ənwanxu//<0>ma.a..ənwanxu//<0>ma...ənwanxu//<0>ma.ə..ənwanxun//<0>ma.a..ənwanxun//<0>ma...ənwanxun//<0>ma...iwulxu
  gramm: plpf,2,pl,3.o,pl.o
 -flex: <0>ma..ə.iwolan//<0>ma.ə..iwaylan//<0>ma.a..iwaylan//<0>ma...iwolan//<0>ma...iwaylan
  gramm: plpf,1,pl,3.o,pl.o
  
 # Imperfect
 -flex: <0>ma..a.wo//<0>ma..a.wa
  gramm: ipf,3,sg,m
 -flex: <0>ma..ə.owa//<0>ma.a..owa//<0>ma.ə..owa//<0>ma...owa
  gramm: ipf,3,sg,f
 -flex: <0>ma..ə.atwo//<0>ma.ə..atwa//<0>ma.a..atwa//<0>ma...atwa//<0>ma...atwo
  gramm: ipf,2,sg
 -flex: <0>ma.ə..atwa//<0>ma.a..atwa//<0>ma...atwa
  gramm: ipf,2,sg,f
 -flex: <0>ma.ə..ətwa//<0>ma.a..ətwa//<0>ma...ətwa
  gramm: ipf,2,sg,m
 -flex: <0>ma..a.nowo//<0>ma..a.wayno
  gramm: ipf,1,sg,m
 -flex: <0>ma..ə.onowo//<0>ma..ə.anwo//<0>ma.a..owayno//<0>ma.ə..owayno//<0>ma...owayno
  gramm: ipf,1,sg,f
 -flex: <0>ma..ə.iwo//<0>ma.a..iwa//<0>ma.ə..iwa//<0>ma...iwa//<0>ma...iwo
  gramm: ipf,3,pl
 -flex: <0>ma..ə.ituwo//<0>ma.a..utuwa//<0>ma.ə..utuwa//<0>ma...utuwa//<0>ma...ituwo
  gramm: ipf,2,pl
 -flex: <0>ma..ə.inawo//<0>ma.a..iwayna//<0>ma.ə..iwayna//<0>ma...iwayna//<0>ma...inawo
  gramm: ipf,1,pl
  
 # Imperfect + obj./dat. suffixes
 -flex: <0>ma..a.wole//<0>ma..a.wayle
  gramm: ipf,3,sg,m,3.o,sg.o,m.o
 -flex: <0>ma..a.wola//<0>ma..a.wayla
  gramm: ipf,3,sg,m,3.o,sg.o,f.o
 -flex: <0>ma..a.wolox//<0>ma..a.waylux
  gramm: ipf,3,sg,m,2.o,sg.o,m.o
 -flex: <0>ma..a.woləx//<0>ma..a.waylax
  gramm: ipf,3,sg,m,2.o,sg.o,f.o
 -flex: <0>ma..a.woli//<0>ma..a.wayli
  gramm: ipf,3,sg,m,1.o,sg.o
 -flex: <0>ma..a.wolən//<0>ma..a.wulle//<0>ma..a.walle
  gramm: ipf,3,sg,m,3.o,pl.o
 -flex: <0>ma..a.wolxu//<0>ma..a.walxu
  gramm: ipf,3,sg,m,2.o,pl.o
 -flex: <0>ma..a.wolan//<0>ma..a.waylan
  gramm: ipf,3,sg,m,1.o,pl.o 
 -flex: <0>ma..ə.owale//<0>ma.a..owayle//<0>ma.ə..owayle//<0>ma...owayle//<0>ma...owale
  gramm: ipf,3,sg,f,3.o,sg.o,m.o
 -flex: <0>ma..ə.owala//<0>ma.a..owayla//<0>ma.ə..owayla//<0>ma...owayla//<0>ma...owala
  gramm: ipf,3,sg,f,3.o,sg.o,f.o
 -flex: <0>ma..ə.owalox//<0>ma.a..owaylux//<0>ma.ə..owaylux//<0>ma...owaylux//<0>ma...owalox
  gramm: ipf,3,sg,f,2.o,sg.o,m.o
 -flex: <0>ma..ə.owaləx//<0>ma.a..owaylax//<0>ma.ə..owaylax//<0>ma...owaylax//<0>ma...owaləx
  gramm: ipf,3,sg,f,2.o,sg.o,f.o
 -flex: <0>ma..ə.owali//<0>ma.a..owayli//<0>ma.ə..owayli//<0>ma...owayli//<0>ma...owali
  gramm: ipf,3,sg,f,1.o,sg.o
 -flex: <0>ma..ə.owalən//<0>ma..ə.owalle//<0>ma.a..owalle//<0>ma.ə..owalle//<0>ma...owalle//<0>ma...owalən
  gramm: ipf,3,sg,f,3.o,pl.o
 -flex: <0>ma..ə.owalxu//<0>ma.a..owalxu//<0>ma.ə..owalxu//<0>ma...owalxu
  gramm: ipf,3,sg,f,2.o,pl.o
 -flex: <0>ma..ə.owalan//<0>ma.a..owaylan//<0>ma.ə..owaylan//<0>ma...owaylan//<0>ma...owalan
  gramm: ipf,3,sg,f,1.o,pl.o  
 -flex: <0>ma..ə.atwole//<0>ma.ə..atwayle//<0>ma.a..atwayle//<0>ma...atwayle//<0>ma...atwole
  gramm: ipf,2,sg,3.o,sg.o,m.o
 -flex: <0>ma..ə.atwola//<0>ma.ə..atwayla//<0>ma.a..atwayla//<0>ma...atwayla//<0>ma...atwola
  gramm: ipf,2,sg,3.o,sg.o,f.o
 -flex: <0>ma..ə.atwolox//<0>ma.ə..atwaylux//<0>ma.a..atwaylux//<0>ma...atwaylux//<0>ma...atwolox
  gramm: ipf,2,sg,2.o,sg.o,m.o
 -flex: <0>ma..ə.atwoləx//<0>ma.ə..atwaylax//<0>ma.a..atwaylax//<0>ma...atwaylax//<0>ma...atwoləx
  gramm: ipf,2,sg,2.o,sg.o,f.o
 -flex: <0>ma..ə.atwoli//<0>ma.ə..atwayli//<0>ma.a..atwayli//<0>ma...atwayli//<0>ma...atwoli
  gramm: ipf,2,sg,1.o,sg.o
 -flex: <0>ma..ə.atwolən//<0>ma..ə.atwulle//<0>ma.ə..atwalle//<0>ma.a..atwalle//<0>ma...atwalle//<0>ma...atwulle//<0>ma...atwolən
  gramm: ipf,2,sg,3.o,pl.o
 -flex: <0>ma..ə.atwolxu//<0>ma.ə..atwalxu//<0>ma.a..atwalxu//<0>ma...atwalxu//<0>ma...atwolxu
  gramm: ipf,2,sg,2.o,pl.o
 -flex: <0>ma..ə.atwolan//<0>ma.ə..atwaylan//<0>ma.a..atwaylan//<0>ma...atwaylan//<0>ma...atwolan
  gramm: ipf,2,sg,1.o,pl.o  
 -flex: <0>ma.ə..atwayle//<0>ma.a..atwayle//<0>ma...atwayle
  gramm: ipf,2,sg,f,3.o,sg.o,m.o
 -flex: <0>ma.ə..atwayla//<0>ma.a..atwayla//<0>ma...atwayla
  gramm: ipf,2,sg,f,3.o,sg.o,f.o
 -flex: <0>ma.ə..atwaylax//<0>ma.a..atwaylax//<0>ma...atwaylax
  gramm: ipf,2,sg,f,2.o,sg.o,f.o
 -flex: <0>ma.ə..atwayli//<0>ma.a..atwayli//<0>ma...atwayli
  gramm: ipf,2,sg,f,1.o,sg.o
 -flex: <0>ma.ə..atwalle//<0>ma.a..atwalle//<0>ma...atwalle
  gramm: ipf,2,sg,f,3.o,pl.o
 -flex: <0>ma.ə..atwalxu//<0>ma.a..atwalxu//<0>ma...atwalxu
  gramm: ipf,2,sg,f,2.o,pl.o
 -flex: <0>ma.ə..atwaylan//<0>ma.a..atwaylan//<0>ma...atwaylan
  gramm: ipf,2,sg,f,1.o,pl.o  
 -flex: <0>ma.ə..ətwayle//<0>ma.a..ətwayle//<0>ma...ətwayle
  gramm: ipf,2,sg,m,3.o,sg.o,m.o
 -flex: <0>ma.ə..ətwayla//<0>ma.a..ətwayla//<0>ma...ətwayla
  gramm: ipf,2,sg,m,3.o,sg.o,f.o
 -flex: <0>ma.ə..ətwaylux//<0>ma.a..ətwaylux//<0>ma...ətwaylux
  gramm: ipf,2,sg,m,2.o,sg.o,m.o
 -flex: <0>ma.ə..ətwayli//<0>ma.a..ətwayli//<0>ma...ətwayli
  gramm: ipf,2,sg,m,1.o,sg.o
 -flex: <0>ma.ə..ətwalle//<0>ma.a..ətwalle//<0>ma...ətwalle
  gramm: ipf,2,sg,m,3.o,pl.o
 -flex: <0>ma.ə..ətwalxu//<0>ma.a..ətwalxu//<0>ma...ətwalxu
  gramm: ipf,2,sg,m,2.o,pl.o
 -flex: <0>ma.ə..ətwaylan//<0>ma.a..ətwaylan//<0>ma...ətwaylan
  gramm: ipf,2,sg,m,1.o,pl.o  
 -flex: <0>ma..a.nowole//<0>ma..a.waynole//<2>ma..a.nowole
  gramm: ipf,1,sg,m,3.o,sg.o,m.o
 -flex: <0>ma..a.nowola//<0>ma..a.waynola//<2>ma..a.nowola
  gramm: ipf,1,sg,m,3.o,sg.o,f.o
 -flex: <0>ma..a.nowolox//<0>ma..a.waynolux//<2>ma..a.nowolox
  gramm: ipf,1,sg,m,2.o,sg.o,m.o
 -flex: <0>ma..a.nowoləx//<0>ma..a.waynolax//<2>ma..a.nowoləx
  gramm: ipf,1,sg,m,2.o,sg.o,f.o
 -flex: <0>ma..a.nowoli//<0>ma..a.waynoli//<2>ma..a.nowoli
  gramm: ipf,1,sg,m,1.o,sg.o
 -flex: <0>ma..a.nowolən//<0>ma..a.nowulle//<0>ma..a.waynanne//<2>ma..a.nowolən//<2>ma..a.nowulle
  gramm: ipf,1,sg,m,3.o,pl.o
 -flex: <0>ma..a.nowolxu//<0>ma..a.waynanxu//<2>ma..a.nowolxu
  gramm: ipf,1,sg,m,2.o,pl.o
 -flex: <0>ma..a.nowolan//<0>ma..a.waynolan//<2>ma..a.nowolan
  gramm: ipf,1,sg,m,1.o,pl.o  
 -flex: <0>ma..ə.onowole//<0>ma..ə.anwole//<0>ma.a..owaynole//<0>ma.ə..owaynole//<0>ma...owaynole//<0>ma...onowole//<0>ma...anwole
  gramm: ipf,1,sg,f,3.o,sg.o,m.o
 -flex: <0>ma..ə.onowola//<0>ma..ə.anwola//<0>ma.a..owaynola//<0>ma.ə..owaynola//<0>ma...owaynola//<0>ma...onowola//<0>ma...anwola
  gramm: ipf,1,sg,f,3.o,sg.o,f.o
 -flex: <0>ma..ə.onowolox//<0>ma..ə.anwolox//<0>ma.a..owaynolux//<0>ma.ə..owaynolux//<0>ma...owaynolux//<0>ma...onowolox//<0>ma...anwolox
  gramm: ipf,1,sg,f,2.o,sg.o,m.o
 -flex: <0>ma..ə.onowoləx//<0>ma..ə.anwoləx//<0>ma.a..owaynolax//<0>ma.ə..owaynolax//<0>ma...owaynolax//<0>ma...onowoləx//<0>ma...anwoləx
  gramm: ipf,1,sg,f,2.o,sg.o,f.o
 -flex: <0>ma..ə.onowoli//<0>ma..ə.anwoli//<0>ma.a..owaynoli//<0>ma.ə..owaynoli//<0>ma...owaynoli//<0>ma...onowoli//<0>ma...anwoli
  gramm: ipf,1,sg,f,1.o,sg.o
 -flex: <0>ma..ə.onowolən//<0>ma..ə.anwolən//<0>ma..ə.onowulle//<0>ma..ə.anwulle//<0>ma.a..owaynanne//<0>ma.ə..owaynanne//<0>ma...owaynanne//<0>ma...onowolən//<0>ma...anwolən//<0>ma...onowulle//<0>ma...anwulle
  gramm: ipf,1,sg,f,3.o,pl.o
 -flex: <0>ma..ə.onowolxu//<0>ma..ə.anwolxu//<0>ma.a..owaynanxu//<0>ma.ə..owaynanxu//<0>ma...owaynanxu//<0>ma...onowolxu//<0>ma...anwolxu
  gramm: ipf,1,sg,f,2.o,pl.o
 -flex: <0>ma..ə.onowolan//<0>ma..ə.anwolan//<0>ma.a..owaynolan//<0>ma.ə..owaynolan//<0>ma...owaynolan//<0>ma...onowolan//<0>ma...anwolan
  gramm: ipf,1,sg,f,1.o,pl.o  
 -flex: <0>ma..ə.iwole//<0>ma.a..iwayle//<0>ma.ə..iwayle//<0>ma...iwayle//<0>ma...iwole
  gramm: ipf,3,pl,3.o,sg.o,m.o
 -flex: <0>ma..ə.iwola//<0>ma.a..iwayla//<0>ma.ə..iwayla//<0>ma...iwayla//<0>ma...iwola
  gramm: ipf,3,pl,3.o,sg.o,f.o
 -flex: <0>ma..ə.iwolox//<0>ma.a..iwaylux//<0>ma.ə..iwaylux//<0>ma...iwaylux//<0>ma...iwolox
  gramm: ipf,3,pl,2.o,sg.o,m.o
 -flex: <0>ma..ə.iwoləx//<0>ma.a..iwaylax//<0>ma.ə..iwaylax//<0>ma...iwaylax//<0>ma...iwoləx
  gramm: ipf,3,pl,2.o,sg.o,f.o
 -flex: <0>ma..ə.iwoli//<0>ma.a..iwayli//<0>ma.ə..iwayli//<0>ma...iwayli//<0>ma...iwoli
  gramm: ipf,3,pl,1.o,sg.o
 -flex: <0>ma..ə.iwolən//<0>ma..ə.iwunne//<0>ma.a..iwanne//<0>ma.ə..iwanne//<0>ma...iwanne//<0>ma...iwolən//<0>ma...iwunne
  gramm: ipf,3,pl,3.o,pl.o
 -flex: <0>ma..ə.iwolxu//<0>ma.a..iwanxu//<0>ma.ə..iwanxu//<0>ma...iwanxu//<0>ma...iwolxu
  gramm: ipf,3,pl,2.o,pl.o
 -flex: <0>ma..ə.iwolan//<0>ma.a..iwaylan//<0>ma.ə..iwaylan//<0>ma...iwaylan//<0>ma...iwolan
  gramm: ipf,3,pl,1.o,pl.o  
 -flex: <0>ma..ə.ituwole//<0>ma.a..utuwayle//<0>ma.ə..utuwayle//<0>ma...utuwayle//<0>ma...ituwole
  gramm: ipf,2,pl,3.o,sg.o,m.o
 -flex: <0>ma..ə.ituwola//<0>ma.a..utuwayla//<0>ma.ə..utuwayla//<0>ma...utuwayla//<0>ma...ituwola
  gramm: ipf,2,pl,3.o,sg.o,f.o
 -flex: <0>ma..ə.ituwoli//<0>ma.a..utuwayli//<0>ma.ə..utuwayli//<0>ma...utuwayli//<0>ma...ituwoli
  gramm: ipf,2,pl,1.o,sg.o
 -flex: <0>ma..ə.ituwolən//<0>ma.a..utuwanne//<0>ma.ə..utuwanne//<0>ma...utuwanne//<0>ma.a..utunwanne//<0>ma.ə..utunwanne//<0>ma...utunwanne//<0>ma...ituwolən
  gramm: ipf,2,pl,3.o,pl.o
 -flex: <0>ma..ə.ituwolxu//<0>ma.a..utuwanxu//<0>ma.ə..utuwanxu//<0>ma...utuwanxu//<0>ma.a..utunwanxu//<0>ma.ə..utunwanxu//<0>ma...utunwanxu//<0>ma...ituwolxu/
  gramm: ipf,2,pl,2.o,pl.o
 -flex: <0>ma..ə.ituwolan//<0>ma.a..utuwaylan//<0>ma.ə..utuwaylan//<0>ma...utuwaylan//<0>ma.a..utunwaylan//<0>ma.ə..utunwaylan//<0>ma...utunwaylan//<0>ma...ituwolan
  gramm: ipf,2,pl,1.o,pl.o  
 -flex: <0>ma..ə.inawole//<0>ma.a..iwaynale//<0>ma.ə..iwaynale//<0>ma...iwaynale//<0>ma...inawole
  gramm: ipf,1,pl,3.o,sg.o,m.o
 -flex: <0>ma..ə.inawola//<0>ma.a..iwaynala//<0>ma.ə..iwaynala//<0>ma...iwaynala//<0>ma...inawola
  gramm: ipf,1,pl,3.o,sg.o,f.o
 -flex: <0>ma..ə.inawolox//<0>ma.a..iwaynalux//<0>ma.ə..iwaynalux//<0>ma...iwaynalux//<0>ma...inawolox
  gramm: ipf,1,pl,2.o,sg.o,m.o
 -flex: <0>ma..ə.inawoləx//<0>ma.a..iwaynalax//<0>ma.ə..iwaynalax//<0>ma...iwaynalax//<0>ma...inawoləx
  gramm: ipf,1,pl,2.o,sg.o,f.o
 -flex: <0>ma..ə.inawoli//<0>ma.a..iwaynali//<0>ma.ə..iwaynali//<0>ma...iwaynali//<0>ma...inawoli
  gramm: ipf,1,pl,1.o,sg.o
 -flex: <0>ma..ə.inawolən//<0>ma..ə.inawulle//<0>ma.a..iwaynanne//<0>ma.ə..iwaynanne//<0>ma...iwaynanne//<0>ma...inawolən//<0>ma...inawulle
  gramm: ipf,1,pl,3.o,pl.o
 -flex: <0>ma..ə.inawolxu//<0>ma.a..iwaynanxu//<0>ma.ə..iwaynanxu//<0>ma...iwaynanxu//<0>ma...inawolxu
  gramm: ipf,1,pl,2.o,pl.o
 -flex: <0>ma..ə.inawolan//<0>ma.a..iwaynalan//<0>ma.ə..iwaynalan//<0>ma...iwaynalan//<0>ma...inawolan
  gramm: ipf,1,pl,1.o,pl.o 
  
 # Imperative
 -flex: <0><.>ma..ə.//<0><.>a..ə.//<0><.>a..a.//<0><.>ma..a.
  gramm: imv,sg
 -flex: <0><.>ma..e.u//<0><.>a..e.u
  gramm: imv,pl 
  
 # Imperative + obj./dat. suffixes
 -flex: <0><.>ma..e.e//<0><.>a..e.e
  gramm: imv,sg,3.o,sg.o,m.o
 -flex: <0><.>ma..e.a//<0><.>a..e.a
  gramm: imv,sg,3.o,sg.o,f.o
 -flex: <0><.>ma..e.ən//<0><.>a..e.ən//<0><.>ma..e.ene//<0><.>a..e.ene
  gramm: imv,sg,3.o,pl.o
 -flex: <0><.>ma..a.li//<0><.>a..a.li//<1><.>ma..a.li//<1><.>a..a.li
  gramm: imv,sg,1.o,sg.o
 -flex: <0><.>ma..a.lan//<0><.>a..a.lan//<1><.>ma..a.lan//<1><.>a..a.lan
  gramm: imv,sg,1.o,pl.o
 -flex: <0><.>ma..e.ulle//<0><.>a..e.ulle
  gramm: imv,pl,3.o,sg.o,m.o
 -flex: <0><.>ma..e.ulla//<0><.>a..e.ulla
  gramm: imv,pl,3.o,sg.o,f.o
 -flex: <0><.>ma..e.unne//<0><.>a..e.unne
  gramm: imv,pl,3.o,pl.o
 -flex: <0><.>ma..e.ulli//<0><.>a..e.ulli
  gramm: imv,pl,1.o,sg.o
 -flex: <0><.>ma..e.ullan//<0><.>a..e.ullan
  gramm: imv,pl,1.o,pl.o


-paradigm: V_I_3w
 # Present
 -flex: <1><.>.o.u
  gramm: prs_stem,3,sg,m
  paradigm: vb_prefix_pres
 -flex: <0><.>.ə..ət//<0><.>.u..ət
  gramm: prs_stem,2,sg,m
  paradigm: vb_prefix_pres
 -flex: <0><.>.o.a.no
  gramm: prs_stem,1,sg,m
  paradigm: vb_prefix_pres
 -flex: <0><.>.ə..o//<0><.>.u..o
  gramm: prs_stem,3,sg,f
  paradigm: vb_prefix_pres
 -flex: <0><.>.ə..at//<0><.>.u..at
  gramm: prs_stem,2,sg,f
  paradigm: vb_prefix_pres
 -flex: <0><.>.ə..ono//<0><.>.u..ono
  gramm: prs_stem,1,sg,f
  paradigm: vb_prefix_pres
 -flex: <0><.>.ə..i//<0><.>.u..i
  gramm: prs_stem,3,pl
  paradigm: vb_prefix_pres
 -flex: <0><.>.ə..utu//<0><.>.u..utu//<0><.>.ə..itu//<0><.>.u..itu
  gramm: prs_stem,2,pl
  paradigm: vb_prefix_pres
 -flex: <0><.>.ə..ina//<0><.>.u..ina
  gramm: prs_stem,1,pl
  paradigm: vb_prefix_pres

 # Present + obj./dat. suffixes
 -flex: <0><.>.u.a.le//<0><.>.o.a.le//<0><.>.ə.a.le
  gramm: prs_stem,3,sg,m,3.o,sg.o,m.o
  paradigm: vb_prefix_pres_fut
 -flex: <0><.>.u.a.la//<0><.>.o.a.la//<0><.>.ə.a.la
  gramm: prs_stem,3,sg,m,3.o,sg.o,f.o
  paradigm: vb_prefix_pres_fut
 -flex: <0><.>.u.a.lox//<0><.>.o.a.lux//<0><.>.ə.a.lox
  gramm: prs_stem,3,sg,m,2.o,sg.o,m.o
  paradigm: vb_prefix_pres_fut
 -flex: <0><.>.u.a.ləx//<0><.>.o.a.lax//<0><.>.ə.a.ləx
  gramm: prs_stem,3,sg,m,2.o,sg.o,f.o
  paradigm: vb_prefix_pres_fut
 -flex: <0><.>.u.a.li//<0><.>.o.a.li//<0><.>.ə.a.li
  gramm: prs_stem,3,sg,m,1.o,sg.o
  paradigm: vb_prefix_pres_fut
 -flex: <2><.>.u.a.e//<2><.>.ə.a.e//<2><.>.o.a.e
  gramm: prs_stem,3,sg,m,3.o,pl.o
  paradigm: vb_prefix_pres_fut
 -flex: <0><.>.u.a.xu//<0><.>.ə.a.xu//<0><.>.o.a.xu
  gramm: prs_stem,3,sg,m,2.o,pl.o
  paradigm: vb_prefix_pres_fut
 -flex: <0><.>.u.a.lan//<0><.>.o.a.lan//<0><.>.ə.a.lan
  gramm: prs_stem,3,sg,m,1.o,pl.o 
  paradigm: vb_prefix_pres_fut

 -flex: <0><.>.u..atle//<0><.>.ə..atle
  gramm: prs_stem,2,sg,3.o,sg.o,m.o
  paradigm: vb_prefix_pres_fut
 -flex: <0><.>.u..atla//<0><.>.ə..atla
  gramm: prs_stem,2,sg,3.o,sg.o,f.o
  paradigm: vb_prefix_pres_fut
 -flex: <0><.>.u..atlox//<0><.>.ə..atlox//<0><.>.u..atlux//<0><.>.ə..atlux
  gramm: prs_stem,2,sg,2.o,sg.o,m.o
  paradigm: vb_prefix_pres_fut
 -flex: <0><.>.u..atləx//<0><.>.ə..atləx//<0><.>.u..atlax//<0><.>.ə..atlax
  gramm: prs_stem,2,sg,2.o,sg.o,f.o
  paradigm: vb_prefix_pres_fut
 -flex: <0><.>.u..atli//<0><.>.ə..atli
  gramm: prs_stem,2,sg,1.o,sg.o
  paradigm: vb_prefix_pres_fut
 -flex: <0><.>.u..atte//<0><.>.ə..atte
  gramm: prs_stem,2,sg,3.o,pl.o
  paradigm: vb_prefix_pres_fut
 -flex: <0><.>.u..atxu//<0><.>.u..atxun//<0><.>.ə..atxu//<0><.>.ə..atxun
  gramm: prs_stem,2,sg,2.o,pl.o
  paradigm: vb_prefix_pres_fut
 -flex: <0><.>.u..atlan//<0><.>.ə..atlan
  gramm: prs_stem,2,sg,1.o,pl.o
  paradigm: vb_prefix_pres_fut
 -flex: <0><.>.u..atle//<0><.>.ə..atle
  gramm: prs_stem,2,sg,f,3.o,sg.o,m.o
  paradigm: vb_prefix_pres_fut
 -flex: <0><.>.u..atla//<0><.>.ə..atla
  gramm: prs_stem,2,sg,f,3.o,sg.o,f.o
  paradigm: vb_prefix_pres_fut
 -flex: <0><.>.u..atlax//<0><.>.ə..atlax
  gramm: prs_stem,2,sg,f,2.o,sg.o,f.o
  paradigm: vb_prefix_pres_fut
 -flex: <0><.>.u..atli//<0><.>.ə..atli
  gramm: prs_stem,2,sg,f,1.o,sg.o
  paradigm: vb_prefix_pres_fut
 -flex: <0><.>.u..atte//<0><.>.ə..atte
  gramm: prs_stem,2,sg,f,3.o,pl.o
  paradigm: vb_prefix_pres_fut
 -flex: <0><.>.u..atxu//<0><.>.u..atxun//<0><.>.ə..atxu//<0><.>.ə..atxun
  gramm: prs_stem,2,sg,f,2.o,pl.o
  paradigm: vb_prefix_pres_fut
 -flex: <0><.>.u..atlan//<0><.>.ə..atlan
  gramm: prs_stem,2,sg,f,1.o,pl.o
  paradigm: vb_prefix_pres_fut
 -flex: <0><.>.u..ətle//<0><.>.ə..ətle
  gramm: prs_stem,2,sg,m,3.o,sg.o,m.o
  paradigm: vb_prefix_pres_fut
 -flex: <0><.>.u..ətla//<0><.>.ə..ətla
  gramm: prs_stem,2,sg,m,3.o,sg.o,f.o
  paradigm: vb_prefix_pres_fut
 -flex: <0><.>.u..ətlux//<0><.>.ə..ətlux
  gramm: prs_stem,2,sg,m,2.o,sg.o,m.o
  paradigm: vb_prefix_pres_fut
 -flex: <0><.>.u..ətli//<0><.>.ə..ətli
  gramm: prs_stem,2,sg,m,1.o,sg.o
  paradigm: vb_prefix_pres_fut
 -flex: <0><.>.u..ətte//<0><.>.ə..ətte
  gramm: prs_stem,2,sg,m,3.o,pl.o
  paradigm: vb_prefix_pres_fut
 -flex: <0><.>.u..ətxu//<0><.>.u..ətxun//<0><.>.ə..ətxu//<0><.>.ə..ətxun
  gramm: prs_stem,2,sg,m,2.o,pl.o
  paradigm: vb_prefix_pres_fut
 -flex: <0><.>.u..ətlan//<0><.>.ə..ətlan
  gramm: prs_stem,2,sg,m,1.o,pl.o
  paradigm: vb_prefix_pres_fut

 -flex: <0><.>.u.a.nole//<0><.>.u.a.ne//<0><.>.o.a.ne//<0><.>.o.a.nole//<0><.>.ə.a.ne//<0><.>.ə.a.nole
  gramm: prs_stem,1,sg,m,3.o,sg.o,m.o
  paradigm: vb_prefix_pres_fut
 -flex: <0><.>.u.a.nola//<0><.>.u.a.na//<0><.>.o.a.na//<0><.>.o.a.nola//<0><.>.ə.a.nola//<0><.>.ə.a.na
  gramm: prs_stem,1,sg,m,3.o,sg.o,f.o
  paradigm: vb_prefix_pres_fut
 -flex: <0><.>.u.a.nolox//<0><.>.u.a.nox//<0><.>.o.a.nux//<0><.>.o.a.nolux//<0><.>.ə.a.nox//<0>.ə.a.nolox
  gramm: prs_stem,1,sg,m,2.o,sg.o,m.o
  paradigm: vb_prefix_pres_fut
 -flex: <0><.>.u.a.noləx//<0><.>.u.a.nəx//<0><.>.o.a.nax//<0><.>.o.a.nolax//<0><.>.ə.a.nəx//<0><.>.ə.a.noləx
  gramm: prs_stem,1,sg,m,2.o,sg.o,f.o
  paradigm: vb_prefix_pres_fut
 -flex: <0><.>.u.a.noli//<0><.>.u.a.ni//<0><.>.o.a.ni//<0><.>.o.a.noli//<0><.>.ə.a.ni//<0><.>.ə.a.noli
  gramm: prs_stem,1,sg,m,1.o,sg.o
  paradigm: vb_prefix_pres_fut
 -flex: <0><.>.u.a.nolən//<0><.>.u.a.nulle//<0><.>.u.a.nən//<0><.>.o.a.nanne//<0><.>.o.a.nənne//<0><.>.o.a.nalle//<0><.>.ə.a.nolən//<0><.>.ə.a.nulle//<0><.>.ə.a.nən//<0><.>.ə.a.nalle//<0><.>.ə.a.nanne
  gramm: prs_stem,1,sg,m,3.o,pl.o
  paradigm: vb_prefix_pres_fut
 -flex: <0><.>.u.a.nulxu//<0><.>.u.a.nulxun//<0><.>.o.a.nanxu//<0><.>.o.a.nanxun//<0><.>.o.a.nalxu//<0><.>.o.a.nalxun//<0><.>.o.a.nuxxu//<0><.>.o.a.nuxxun//<0><.>.ə.a.nulxu//<0><.>.ə.a.nanxu//<0><.>.ə.a.nalxu//<0><.>.ə.a.nuxxu
  gramm: prs_stem,1,sg,m,2.o,pl.o
  paradigm: vb_prefix_pres_fut
 -flex: <0><.>.u.a.nolan//<0><.>.o.a.nolan//<0><.>.ə.a.nolan
  gramm: prs_stem,1,sg,m,1.o,pl.o
  paradigm: vb_prefix_pres_fut

 -flex: <0><.>.u..ole//<0><.>.ə..ole
  gramm: prs_stem,3,sg,f,3.o,sg.o,m.o
  paradigm: vb_prefix_pres_fut
 -flex: <0><.>.u..ola//<0><.>.ə..ola
  gramm: prs_stem,3,sg,f,3.o,sg.o,f.o
  paradigm: vb_prefix_pres_fut
 -flex: <0><.>.u..olox//<0><.>.ə..olox//<0><.>.ə..olux//<0><.>.u..olux
  gramm: prs_stem,3,sg,f,2.o,sg.o,m.o
  paradigm: vb_prefix_pres_fut
 -flex: <0><.>.u..oləx//<0><.>.ə..oləx//<0><.>.u..olax//<0><.>.ə..olax
  gramm: prs_stem,3,sg,f,2.o,sg.o,f.o
  paradigm: vb_prefix_pres_fut
 -flex: <0><.>.u..oli//<0><.>.ə..oli
  gramm: prs_stem,3,sg,f,1.o,sg.o
  paradigm: vb_prefix_pres_fut
 -flex: <0><.>.u..olən//<0><.>.ə..olən//<0><.>.u..alle//<0><.>.ə..alle//<0><.>.u..ulle//<0><.>.ə..ulle//<0><.>.u..əlle//<0><.>.ə..əlle
  gramm: prs_stem,3,sg,f,3.o,pl.o
  paradigm: vb_prefix_pres_fut
 -flex: <0><.>.u..ulxu//<0><.>.u..ulxun//<0><.>.ə..ulxu//<0><.>.ə..ulxun//<0><.>.u..alxu//<0><.>.u..alxun//<0><.>.ə..alxu//<0><.>.ə..alxun//<0><.>.u..əlxu//<0><.>.u..əlxun//<0><.>.ə..əlxu//<0><.>.ə..əlxun
  gramm: prs_stem,3,sg,f,2.o,pl.o
  paradigm: vb_prefix_pres_fut
 -flex: <0><.>.u..olan//<0><.>.ə..olan
  gramm: prs_stem,3,sg,f,1.o,pl.o
  paradigm: vb_prefix_pres_fut

 -flex: <0><.>.u..onole//<0><.>.u..alle//<0><.>.ə..onole//<0><.>.ə..alle
  gramm: prs_stem,1,sg,f,3.o,sg.o,m.o
  paradigm: vb_prefix_pres_fut
 -flex: <0><.>.u..onola//<0><.>.u..alla//<0><.>.ə..onola//<0><.>.ə..alla
  gramm: prs_stem,1,sg,f,3.o,sg.o,f.o
  paradigm: vb_prefix_pres_fut
 -flex: <0><.>.u..onolox//<0><.>.u..allox//<0><.>.ə..onolox//<0><.>.ə..allox//<0><.>.u..allux//<0><.>.ə..allux//<0><.>.ə..onolux
  gramm: prs_stem,1,sg,f,2.o,sg.o,m.o
  paradigm: vb_prefix_pres_fut
 -flex: <0><.>.u..onoləx//<0><.>.u..alləx//<0><.>.ə..onoləx//<0><.>.ə..alləx//<0><.>.u..allax//<0><.>.ə..allax//<0><.>.ə..onolax
  gramm: prs_stem,1,sg,f,2.o,sg.o,f.o
  paradigm: vb_prefix_pres_fut
 -flex: <0><.>.u..alli//<0><.>.ə..alli
  gramm: prs_stem,1,sg,f,1.o,sg.o
  paradigm: vb_prefix_pres_fut
 -flex: <0><.>.u..onolən//<0><.>.u..anne//<0><.>.ə..onolən//<0><.>.ə..anne
  gramm: prs_stem,1,sg,f,3.o,pl.o
  paradigm: vb_prefix_pres_fut
 -flex: <0><.>.u..onolxu//<0><.>.u..onolxun//<0><.>.u..anxu//<0><.>.u..anxun//<0><.>.ə..onolxu//<0><.>.ə..onolxun//<0><.>.ə..anxu//<0><.>.ə..anxun//<0><.>.u..axxu//<0><.>.u..axxun//<0><.>.ə..axxu//<0><.>.ə..axxun
  gramm: prs_stem,1,sg,f,2.o,pl.o
  paradigm: vb_prefix_pres_fut
 -flex: <0><.>.u..allan//<0><.>.ə..allan
  gramm: prs_stem,1,sg,f,1.o,pl.o
  paradigm: vb_prefix_pres_fut

 -flex: <0><.>.u..ile//<0><.>.ə..ile
  gramm: prs_stem,3,pl,3.o,sg.o,m.o
  paradigm: vb_prefix_pres_fut
 -flex: <0><.>.u..ila//<0><.>.ə..ila
  gramm: prs_stem,3,pl,3.o,sg.o,f.o
  paradigm: vb_prefix_pres_fut
 -flex: <0><.>.u..ilox//<0><.>.ə..ilox//<0><.>.u..ilux//<0><.>.ə..ilux
  gramm: prs_stem,3,pl,2.o,sg.o,m.o
  paradigm: vb_prefix_pres_fut
 -flex: <0><.>.u..iləx//<0><.>.ə..iləx//<0><.>.u..ilax//<0><.>.ə..ilax
  gramm: prs_stem,3,pl,2.o,sg.o,f.o
  paradigm: vb_prefix_pres_fut
 -flex: <0><.>.u..ili//<0><.>.ə..ili
  gramm: prs_stem,3,pl,1.o,sg.o
  paradigm: vb_prefix_pres_fut
 -flex: <0><.>.u..ənne//<0><.>.ə..ənne
  gramm: prs_stem,3,pl,3.o,pl.o
  paradigm: vb_prefix_pres_fut
 -flex: <0><.>.u..ənxu//<0><.>.u..ənxun//<0><.>.ə..ənxu//<0><.>.ə..ənxun//<0><.>.u..əxxu//<0><.>.ə..əxxu
  gramm: prs_stem,3,pl,2.o,pl.o
  paradigm: vb_prefix_pres_fut
 -flex: <0><.>.u..ilan//<0><.>.ə..ilan
  gramm: prs_stem,3,pl,1.o,pl.o
  paradigm: vb_prefix_pres_fut

 -flex: <0><.>.u..itulle//<0><.>.ə..itulle//<0><.>.u..utəlle//<0><.>.ə..utəlle//<0><.>.ə..utle//<0><.>.u..utle
  gramm: prs_stem,2,pl,3.o,sg.o,m.o
  paradigm: vb_prefix_pres_fut
 -flex: <0><.>.u..itulla//<0><.>.ə..itulla//<0><.>.u..utəlla//<0><.>.ə..utəlla//<0><.>.u..utla//<0><.>.ə..utla
  gramm: prs_stem,2,pl,3.o,sg.o,f.o
  paradigm: vb_prefix_pres_fut
 -flex: <0><.>.u..itulli//<0><.>.ə..itulli//<0><.>.u..utəlli//<0><.>.ə..utəlli//<0><.>.u..utli//<0><.>.ə..utli
  gramm: prs_stem,2,pl,1.o,sg.o
  paradigm: vb_prefix_pres_fut
 -flex: <0><.>.u..itunne//<0><.>.ə..itunne//<0><.>.u..utənne//<0><.>.ə..utənne//<0><.>.u..utne//<0><.>.ə..utne
  gramm: prs_stem,2,pl,3.o,pl.o
  paradigm: vb_prefix_pres_fut
 -flex: <0><.>.u..itunxu//<0><.>.u..itunxun//<0><.>.ə..itunxu//<0><.>.ə..itunxun//<0><.>.u..utunxu//<0><.>.u..utunxun//<0><.>.ə..utunxu//<0><.>.ə..utunxun//<0><.>.u..ituxxu//<0><.>.u..ituxxun//<0><.>.ə..ituxxu//<0><.>.ə..ituxxun
  gramm: prs_stem,2,pl,2.o,pl.o
  paradigm: vb_prefix_pres_fut
 -flex: <0><.>.u..itullan//<0><.>.ə..itullan//<0><.>.u..utəllan//<0><.>.ə..utəllan//<0><.>.u..utlan//<0><.>.ə..utlan
  gramm: prs_stem,2,pl,1.o,pl.o
  paradigm: vb_prefix_pres_fut

 -flex: <0><.>.u..inale//<0><.>.ə..inale
  gramm: prs_stem,1,pl,3.o,sg.o,m.o
  paradigm: vb_prefix_pres_fut
 -flex: <0><.>.u..inala//<0><.>.ə..inala
  gramm: prs_stem,1,pl,3.o,sg.o,f.o
  paradigm: vb_prefix_pres_fut
 -flex: <0><.>.u..inalox//<0><.>.ə..inalox//<0><.>.u..inalux//<0><.>.ə..inalux
  gramm: prs_stem,1,pl,2.o,sg.o,m.o
  paradigm: vb_prefix_pres_fut
 -flex: <0><.>.u..inaləx//<0><.>.ə..inaləx//<0><.>.u..inalax//<0><.>.ə..inalax
  gramm: prs_stem,1,pl,2.o,sg.o,f.o
  paradigm: vb_prefix_pres_fut
 -flex: <0><.>.u..inalən//<0><.>.u..inalle//<0><.>.ə..inalən//<0><.>.ə..inalle//<0><.>.u..inanne//<0><.>.ə..inanne
  gramm: prs_stem,1,pl,3.o,pl.o
  paradigm: vb_prefix_pres_fut
 -flex: <0><.>.u..inalxu//<0><.>.u..inalxun//<0><.>.ə..inalxu//<0><.>.ə..inalxun//<0><.>.u..inanxu//<0><.>.u..inanxun//<0><.>.ə..inanxu//<0><.>.ə..inanxun//<0><.>.u..inaxxu//<0><.>.u..inaxxun//<0><.>.ə..inaxxu//<0><.>.ə..inaxxun
  gramm: prs_stem,1,pl,2.o,pl.o
  paradigm: vb_prefix_pres_fut
 -flex: <0><.>.u..inalan//<0><.>.ə..inalan
  gramm: prs_stem,1,pl,1.o,pl.o
  paradigm: vb_prefix_pres_fut

# Intransitive preterite
 -flex: <1><.>.a.u
  gramm: pst_stem,3,sg,m
  paradigm: vb_prefix_perf
 -flex: <0><.>.a.i.ət//<0><.>.a.i.at
  gramm: pst_stem,2,sg,m
  paradigm: vb_prefix_perf
 -flex: <1><.>.a.uno
  gramm: pst_stem,1,sg,m
  paradigm: vb_prefix_perf
 -flex: <0><.>.a.i.o
  gramm: pst_stem,3,sg,f
  paradigm: vb_prefix_perf
 -flex: <0><.>.a.i.at//<0><.>.a.i.ət
  gramm: pst_stem,2,sg,f
  paradigm: vb_prefix_perf
 -flex: <0><.>.a.i.ono
  gramm: pst_stem,1,sg,f
  paradigm: vb_prefix_perf
 -flex: <0><.>.a.i.i
  gramm: pst_stem,3,pl
  paradigm: vb_prefix_perf
 -flex: <0><.>.a.i.utu//<0><.>.a.i.itu
  gramm: pst_stem,2,pl
  paradigm: vb_prefix_perf
 -flex: <0><.>.a.i.ina
  gramm: pst_stem,1,pl
  paradigm: vb_prefix_perf
  
 # Intransitive preterite + obj./dat. suffixes
 -flex: <1><.>.a.ule
  gramm: pst_stem,3,sg,m,3.o,sg.o,m.o
  paradigm: vb_prefix_perf
 -flex: <1><.>.a.ula
  gramm: pst_stem,3,sg,m,3.o,sg.o,f.o
  paradigm: vb_prefix_perf
 -flex: <1><.>.a.ulox//<0><.>.a.ulux
  gramm: pst_stem,3,sg,m,2.o,sg.o,m.o
  paradigm: vb_prefix_perf
 -flex: <1><.>.a.uləx//<0><.>.a.ulax
  gramm: pst_stem,3,sg,m,2.o,sg.o,f.o
  paradigm: vb_prefix_perf
 -flex: <1><.>.a.uli
  gramm: pst_stem,3,sg,m,1.o,sg.o
  paradigm: vb_prefix_perf
 -flex: <2><.>.a.ə.e
  gramm: pst_stem,3,sg,m,3.o,pl.o
  paradigm: vb_prefix_perf
 -flex: <1><.>.a.uxu//<0><.>.a.uxun
  gramm: pst_stem,3,sg,m,2.o,pl.o
  paradigm: vb_prefix_perf
 -flex: <1><.>.a.ulan
  gramm: pst_stem,3,sg,m,1.o,pl.o
  paradigm: vb_prefix_perf
 -flex: <0><.>.a.i.atle
  gramm: pst_stem,2,sg,3.o,sg.o,m.o
  paradigm: vb_prefix_perf
 -flex: <0><.>.a.i.atla
  gramm: pst_stem,2,sg,3.o,sg.o,f.o
  paradigm: vb_prefix_perf
 -flex: <0><.>.a.i.atli
  gramm: pst_stem,2,sg,1.o,sg.o
  paradigm: vb_prefix_perf
 -flex: <0><.>.a.i.atte
  gramm: pst_stem,2,sg,3.o,pl.o
  paradigm: vb_prefix_perf
 -flex: <0><.>.a.i.atlan
  gramm: pst_stem,2,sg,1.o,pl.o
  paradigm: vb_prefix_perf
 -flex: <0><.>.a.i.atle
  gramm: pst_stem,2,sg,f,3.o,sg.o,m.o
  paradigm: vb_prefix_perf
 -flex: <0><.>.a.i.atla
  gramm: pst_stem,2,sg,f,3.o,sg.o,f.o
  paradigm: vb_prefix_perf
 -flex: <0><.>.a.i.atli
  gramm: pst_stem,2,sg,f,1.o,sg.o
  paradigm: vb_prefix_perf
 -flex: <0><.>.a.i.atte
  gramm: pst_stem,2,sg,f,3.o,pl.o
  paradigm: vb_prefix_perf
 -flex: <0><.>.a.i.atlan
  gramm: pst_stem,2,sg,f,1.o,pl.o
  paradigm: vb_prefix_perf
 -flex: <0><.>.a.i.ətle
  gramm: pst_stem,2,sg,m,3.o,sg.o,m.o
  paradigm: vb_prefix_perf
 -flex: <0><.>.a.i.ətla
  gramm: pst_stem,2,sg,m,3.o,sg.o,f.o
  paradigm: vb_prefix_perf
 -flex: <0><.>.a.i.ətli
  gramm: pst_stem,2,sg,m,1.o,sg.o
  paradigm: vb_prefix_perf
 -flex: <0><.>.a.i.ətte
  gramm: pst_stem,2,sg,m,3.o,pl.o
  paradigm: vb_prefix_perf
 -flex: <0><.>.a.i.ətlan
  gramm: pst_stem,2,sg,m,1.o,pl.o
  paradigm: vb_prefix_perf
 -flex: <0><.>.a.ə.nole//<0><.>.a.ə.ne
  gramm: pst_stem,1,sg,m,3.o,sg.o,m.o
  paradigm: vb_prefix_perf
 -flex: <0><.>.a.ə.nola//<0><.>.a.ə.na
  gramm: pst_stem,1,sg,m,3.o,sg.o,f.o
  paradigm: vb_prefix_perf
 -flex: <0><.>.a.ə.nolox//<0><.>.a.ə.nox//<0><.>.a.ə.nux
  gramm: pst_stem,1,sg,m,2.o,sg.o,m.o
  paradigm: vb_prefix_perf
 -flex: <0><.>.a.ə.noləx//<0><.>.a.ə.nəx//<0><.>.a.ə.nax
  gramm: pst_stem,1,sg,m,2.o,sg.o,f.o
  paradigm: vb_prefix_perf
 -flex: <0><.>.a.ə.nolən//<0><.>.a.ə.nən//<0><.>.a.ə.nanne
  gramm: pst_stem,1,sg,m,3.o,pl.o
  paradigm: vb_prefix_perf
 -flex: <0><.>.a.ə.nolxu//<0><.>.a.ə.nanxu//<0><.>.a.ə.nanxun
  gramm: pst_stem,1,sg,m,2.o,pl.o
  paradigm: vb_prefix_perf
 -flex: <0><.>.a.i.ole
  gramm: pst_stem,3,sg,f,3.o,sg.o,m.o
  paradigm: vb_prefix_perf
 -flex: <0><.>.a.i.ola
  gramm: pst_stem,3,sg,f,3.o,sg.o,f.o
  paradigm: vb_prefix_perf
 -flex: <0><.>.a.i.olox//<0><.>.a.i.olux
  gramm: pst_stem,3,sg,f,2.o,sg.o,m.o
  paradigm: vb_prefix_perf
 -flex: <0><.>.a.i.oləx//<0><.>.a.i.olax
  gramm: pst_stem,3,sg,f,2.o,sg.o,f.o
  paradigm: vb_prefix_perf
 -flex: <0><.>.a.i.oli
  gramm: pst_stem,3,sg,f,1.o,sg.o
  paradigm: vb_prefix_perf
 -flex: <0><.>.a.i.olən//<0><.>.a.i.alle
  gramm: pst_stem,3,sg,f,3.o,pl.o
  paradigm: vb_prefix_perf
 -flex: <0><.>.a.i.ulxu//<0><.>.a.i.alxu//<0><.>.a.i.alxun
  gramm: pst_stem,3,sg,f,2.o,pl.o
  paradigm: vb_prefix_perf
 -flex: <0><.>.a.i.olan
  gramm: pst_stem,3,sg,f,1.o,pl.o
  paradigm: vb_prefix_perf
 -flex: <0><.>.a.i.onole//<0><.>.a.i.alle
  gramm: pst_stem,1,sg,f,3.o,sg.o,m.o
  paradigm: vb_prefix_perf
 -flex: <0><.>.a.i.onola//<0><.>.a.i.alla
  gramm: pst_stem,1,sg,f,3.o,sg.o,f.o
  paradigm: vb_prefix_perf
 -flex: <0><.>.a.i.onolox//<0><.>.a.i.allox//<0><.>.a.i.allux
  gramm: pst_stem,1,sg,f,2.o,sg.o,m.o
  paradigm: vb_prefix_perf
 -flex: <0><.>.a.i.onoləx//<0><.>.a.i.alləx//<0><.>.a.i.allax
  gramm: pst_stem,1,sg,f,2.o,sg.o,f.o
  paradigm: vb_prefix_perf
 -flex: <0><.>.a.i.onolən//<0><.>.a.i.anne
  gramm: pst_stem,1,sg,f,3.o,pl.o
  paradigm: vb_prefix_perf
 -flex: <0><.>.a.i.onolxu//<0><.>.a.i.anxu//<0><.>.a.i.anxun
  gramm: pst_stem,1,sg,f,2.o,pl.o
  paradigm: vb_prefix_perf
 -flex: <0><.>.a.i.ile
  gramm: pst_stem,3,pl,3.o,sg.o,m.o
  paradigm: vb_prefix_perf
 -flex: <0><.>.a.i.ila
  gramm: pst_stem,3,pl,3.o,sg.o,f.o
  paradigm: vb_prefix_perf
 -flex: <0><.>.a.i.ilox//<0><.>.a.i.ilux
  gramm: pst_stem,3,pl,2.o,sg.o,m.o
  paradigm: vb_prefix_perf
 -flex: <0><.>.a.i.iləx//<0><.>.a.i.ilax
  gramm: pst_stem,3,pl,2.o,sg.o,f.o
  paradigm: vb_prefix_perf
 -flex: <0><.>.a.i.ili
  gramm: pst_stem,3,pl,1.o,sg.o
  paradigm: vb_prefix_perf
 -flex: <0><.>.a.i.ilən//<0><.>.a.i.ənne
  gramm: pst_stem,3,pl,3.o,pl.o
  paradigm: vb_prefix_perf
 -flex: <0><.>.a.i.ənxu//<0><.>.a.i.ənxun
  gramm: pst_stem,3,pl,2.o,pl.o
  paradigm: vb_prefix_perf
 -flex: <0><.>.a.i.ilan
  gramm: pst_stem,3,pl,1.o,pl.o
  paradigm: vb_prefix_perf
 -flex: <0><.>.a.i.itulle//<0><.>.a.i.utəlle//<0><.>.a.i.utle
  gramm: pst_stem,2,pl,3.o,sg.o,m.o
  paradigm: vb_prefix_perf
 -flex: <0><.>.a.i.itulla//<0><.>.a.i.utəlla//<0><.>.a.i.utla
  gramm: pst_stem,2,pl,3.o,sg.o,f.o
  paradigm: vb_prefix_perf
 -flex: <0><.>.a.i.itulli//<0><.>.a.i.utəlli//<0><.>.a.i.utli
  gramm: pst_stem,2,pl,1.o,sg.o
  paradigm: vb_prefix_perf
 -flex: <0><.>.a.i.itunne//<0><.>.a.i.utənne
  gramm: pst_stem,2,pl,3.o,pl.o
  paradigm: vb_prefix_perf
 -flex: <0><.>.a.i.itullan//<0><.>.a.i.utəllan//<0><.>.a.i.utlan
  gramm: pst_stem,2,pl,1.o,pl.o 
  paradigm: vb_prefix_perf
 -flex: <0><.>.a.i.inale
  gramm: pst_stem,1,pl,3.o,sg.o,m.o
  paradigm: vb_prefix_perf
 -flex: <0><.>.a.i.inala
  gramm: pst_stem,1,pl,3.o,sg.o,f.o
  paradigm: vb_prefix_perf
 -flex: <0><.>.a.i.inalox//<0><.>.a.i.inalux
  gramm: pst_stem,1,pl,2.o,sg.o,m.o
  paradigm: vb_prefix_perf
 -flex: <0><.>.a.i.inaləx//<0><.>.a.i.inalax
  gramm: pst_stem,1,pl,2.o,sg.o,f.o
  paradigm: vb_prefix_perf
 -flex: <0><.>.a.i.inalən//<0><.>.a.i.inalle//<0><.>.a.i.inanne
  gramm: pst_stem,1,pl,3.o,pl.o
  paradigm: vb_prefix_perf
 -flex: <0><.>.a.i.inalxu//<0><.>.a.i.inanxu//<0><.>.a.i.inanxun
  gramm: pst_stem,1,pl,2.o,pl.o
  paradigm: vb_prefix_perf
  
 
 # Intransitive pluperfect
 -flex: <0>.a.ə.wo//<0>.a.ə.wa
  gramm: plpf,3,sg,m
 -flex: <0>.a.i.atwo//<0>.a.i.atwa
  gramm: plpf,2,sg,m
 -flex: <0>.a.ə.nowo//<0>.a.ə.wayno
  gramm: plpf,1,sg,m
 -flex: <0>.a.i.owa
  gramm: plpf,3,sg,f
 -flex: <0>.a.i.atwo//<0>.a.i.atwa
  gramm: plpf,2,sg,f
 -flex: <0>.a.i.onowo//<0>.a.i.anwo//<0>.a.i.owayno
  gramm: plpf,1,sg,f
 -flex: <0>.a.i.iwo//<0>.a.i.iwa
  gramm: plpf,3,pl
 -flex: <0>.a.i.ituwo//<0>.a.i.utuwa
  gramm: plpf,2,pl
 -flex: <0>.a.i.inawo//<0>.a.i.iwayna
  gramm: plpf,1,pl
 

# Preterite
 -flex: <1>..ule
  gramm: pst_stem,3,sg,m,3.o,sg.o,m.o
 -flex: <1>..ulox//<1>..ulux
  gramm: pst_stem,2,sg,m,3.o,sg.o,m.o
 -flex: <1>..ula
  gramm: pst_stem,3,sg,f,3.o,sg.o,m.o
 -flex: <1>..ulax//<1>..uləx
  gramm: pst_stem,2,sg,f,3.o,sg.o,m.o
 -flex: <1>..uli
  gramm: pst_stem,1,sg,3.o,sg.o,m.o
 -flex: <0>..u.e//<2>..u.e
  gramm: pst_stem,3,pl,3.o,sg.o,m.o
 -flex: <1>..uxu
  gramm: pst_stem,2,pl,3.o,sg.o,m.o
 -flex: <1>..ulan
  gramm: pst_stem,1,pl,3.o,sg.o,m.o

 # Preterite 3fs inner object
 -flex: <0>..i.ole//<0>.ə..ole
  gramm: pst_stem,3,sg,m,3.o,sg.o,f.o
 -flex: <0>..i.olox//<0>..i.olux//<0>.ə..olox//<0>.ə..olux
  gramm: pst_stem,2,sg,m,3.o,sg.o,f.o
 -flex: <0>..i.ola//<0>.ə..ola
  gramm: pst_stem,3,sg,f,3.o,sg.o,f.o
 -flex: <0>..i.olax//<0>..ə.oləx//<0>.i..oləx
  gramm: pst_stem,2,sg,f,3.o,sg.o,f.o
 -flex: <0>..i.oli//<0>.ə..oli
  gramm: pst_stem,1,sg,3.o,sg.o,f.o
 -flex: <0>..i.alle//<0>..ə.ulle//<0>..ə.əlle//<0>.i..ulle//<0>.i..əlle
  gramm: pst_stem,3,pl,3.o,sg.o,f.o
 -flex: <0>..i.alxu//<0>..i.ulxu//<0>..ə.ulxu//<0>..ə.əlxu//<0>..i.əlxu
  gramm: pst_stem,2,pl,3.o,sg.o,f.o
 -flex: <0>..i.olan//<0>.ə..olan
  gramm: pst_stem,1,pl,3.o,sg.o,f.o

 # 3pl inner object
 -flex: <0>..i.ile//<0>.ə..ile
  gramm: pst_stem,3,sg,m,3.o,pl.o
 -flex: <0>..i.ilox//<0>..i.ilux//<0>.ə..ilox
  gramm: pst_stem,2,sg,m,3.o,pl.o
 -flex: <0>..i.ila//<0>.ə..ila
  gramm: pst_stem,3,sg,f,3.o,pl.o
 -flex: <0>..i.ilax//<0>..ə.iləx//<0>.i..iləx
  gramm: pst_stem,2,sg,f,3.o,pl.o
 -flex: <0>..i.ili//<0>.ə..ili
  gramm: pst_stem,1,sg,3.o,pl.o
 -flex: <0>..i.ənne//<0>.ə..ənne
  gramm: pst_stem,3,pl,3.o,pl.o
 -flex: <0>..i.ənxu//<0>.ə..ənxu
  gramm: pst_stem,2,pl,3.o,pl.o
 -flex: <0>..i.ilan//<0>.ə..ilan
  gramm: pst_stem,1,pl,3.o,pl.o


 # Imperfect
 -flex: <0>.o.a.wayno//<0>.u.a.nowo//<0>.ə.a.nowo//<2>.u.a.nowo//<2>.ə.a.nowo
  gramm: ipf,1,sg,m
 -flex: <0>.ə..atwa//<0>.ə.atwo
  gramm: ipf,2,sg
 -flex: <0>.ə..ətwa
  gramm: ipf,2,sg
 -flex: <0>.o.a.wa//<0>.o.a.wo
  gramm: ipf,3,sg,m
 -flex: <0>.ə..owa
  gramm: ipf,3,sg,f
 -flex: <0>.ə..utuwa//<0>.ə..ituwo//<0>.ə..utwa
  gramm: ipf,2,pl
 -flex: <0>.ə..iwa//<0>.ə..iwo
  gramm: ipf,3,pl

# Imperfect with suffixes
 # 1st person sgm + suffixes
 -flex: <0>.o.a.waynolux//<0>.u.a.nowolox//<0>.ə.a.nowolox//<2>.u.a.nowolox//<2>.ə.a.nowolox
  gramm: ipf,1,sg,m,2.o,sg.o,m.o
 -flex: <0>.o.a.waynolax//<0>.u.a.nowoləx//<0>.ə.a.nowoləx//<2>.u.a.nowoləx//<2>.ə.a.nowoləx
  gramm: ipf,1,sg,m,2.o,sg.o,f.o
 -flex: <0>.o.a.waynole//<0>.u.a.nowole//<0>.ə.a.nowole//<2>.u.a.nowole//<2>.ə.a.nowole
  gramm: ipf,1,sg,m,3.o,sg.o,m.o
 -flex: <0>.o.a.waynola//<0>.u.a.nowola//<0>.ə.a.nowola//<2>.u.a.nowola//<2>.ə.a.nowola
  gramm: ipf,1,sg,m,3.o,sg.o,f.o
 -flex: <0>.o.a.waynolan//<0>.u.anowolan//<0>.ə.a.nowolan//<2>.u.anowolan//<2>.ə.a.nowolan
  gramm: ipf,1,sg,m,1.o,pl.o
 -flex: <0>.o.a.waynanxu//<0>.u.a.nowolxu//<0>.ə.a.nowolxu//<2>.u.a.nowolxu//<2>.ə.a.nowolxu
  gramm: ipf,1,sg,m,2.o,pl.o
 -flex: <0>.o.a.waynanne//<0>.u.a.waynanne//<0>.ə.a.waynanne//<0>.u.a.nowulle//<0>.u.a.nowolən//<0>.ə.a.nowulle//<0>.ə.a.nowolən//<2>.u.a.nowulle//<2>.u.a.nowolən//<2>.ə.a.nowulle//<2>.ə.a.nowolən
  gramm: ipf,1,sg,m,3.o,pl.o

# 2nd person with suffixes

 -flex: <1>.ə..atwayli//<1>.ə..atwoli
  gramm: ipf,2,sg,1.o,sg.o
 -flex: <1>.ə..atwayle//<1>.ə..atwole
  gramm: ipf,2,sg,3.o,sg.o,m.o
 -flex: <1>.ə..atwayla//<1>.ə..atwola
  gramm: ipf,2,sg,3.o,sg.o,f.o
 -flex: <1>.ə..atwaylan//<1>.ə..atwolan
  gramm: ipf,2,sg,1.o,pl.o
 -flex: <1>.ə..atwalxu//<1>.ə..atwolxu
  gramm: ipf,2,sg,2.o,pl.o
 -flex: <1>.ə..atwalle//<1>.ə..atwolən//<1>.ə..atwulle
  gramm: ipf,2,sg,3.o,pl.o

 # 2nd person sgm (Midən) + suffixes
 -flex: <1>.ə..ətwayli
  gramm: ipf,2,sg,m,1.o,sg.o
 -flex: <1>.ə..ətwayle
  gramm: ipf,2,sg,m,3.o,sg.o,m.o
 -flex: <1>.ə..ətwayla
  gramm: ipf,2,sg,m,3.o,sg.o,f.o
 -flex: <1>.ə..ətwaylan
  gramm: ipf,2,sg,m,3.o,sg.o,f.o
 -flex: <1>.ə..ətwalxu
  gramm: ipf,2,sg,m,2.o,pl.o
 -flex: <1>.ə..ətwalle
  gramm: ipf,2,sg,m,3.o,pl.o
 
 # 3rd person sgm + suffixes
 -flex: <0>.o.a.wayli//<0>.u.a.woli//<0>.ə.a.woli
  gramm: ipf,3,sg,m,1.o,sg.o
 -flex: <0>.o.a.waylux//<0>.u.a.wolox//<0>.ə.a.wolox
  gramm: ipf,3,sg,m,2.o,sg.o,m.o
 -flex: <0>.o.a.waylax//<0>.u.a.woləx//<0>.ə.a.woləx
  gramm: ipf,3,sg,m,2.o,sg.o,f.o
 -flex: <0>.o.a.wayle//<0>.u.a.wole//<0>.ə.a.wole
  gramm: ipf,3,sg,m,3.o,sg.o,m.o
 -flex: <0>.o.a.wayla//<0>.u.a.wola//<0>.ə.awola
  gramm: ipf,3,sg,m,3.o,sg.o,f.o
 -flex: <0>.o.a.waylan//<0>.u.a.wolan//<0>.ə.a.wolan
  gramm: ipf,3,sg,m,1.o,pl.o
 -flex: <0>.o.a.walxu
  gramm: ipf,3,sg,m,2.o,pl.o
 -flex: <0>.o.a.walle
  gramm: ipf,3,sg,m,3.o,pl.o

 #3sgf
 -flex: <0><.>.ə..owale//<0><.>.u..owale//<0><.>.ə..owayle//<0><.>.u..owayle
  gramm: ipf,3,sg,f,3.o,sg.o,m.o
  paradigm: vb_prefix_pres_fut
 -flex: <0><.>.ə..owala//<0><.>.u..owala//<0><.>.ə..owayla//<0><.>.u..owayla
  gramm: ipf,3,sg,f,3.o,sg.o,f.o
  paradigm: vb_prefix_pres_fut
 -flex: <0><.>.ə..owalox//<0><.>.u..owalox//<0><.>.ə..owaylux//<0><.>.u..owaylux
  gramm: ipf,3,sg,f,2.o,sg.o,m.o
  paradigm: vb_prefix_pres_fut
 -flex: <0><.>.ə..owaləx//<0><.>.u..owaləx//<0><.>.ə..owaylax//<0><.>.u..owaylax
  gramm: ipf,3,sg,f,2.o,sg.o,f.o
  paradigm: vb_prefix_pres_fut
 -flex: <0><.>.ə..owali//<0><.>.u..owali//<0><.>.ə..owayli//<0><.>.u..owayli
  gramm: ipf,3,sg,f,1.o,sg.o
  paradigm: vb_prefix_pres_fut
 -flex: <0><.>.ə..owalən//<0><.>.u..owalən//<0><.>.ə..owalle//<0><.>.u..owalle
  gramm: ipf,3,sg,f,3.o,pl.o
  paradigm: vb_prefix_pres_fut
 -flex: <0><.>.ə..owalxu//<0><.>.u..owalxu//<0><.>.ə..owalxun//<0><.>.u..owalxun
  gramm: ipf,3,sg,f,2.o,pl.o
  paradigm: vb_prefix_pres_fut
 -flex: <0><.>.ə..owalan//<0><.>.u..owalan//<0><.>.ə..owaylan//<0><.>.u..owaylan
  gramm: ipf,3,sg,f,1.o,pl.o  
  paradigm: vb_prefix_pres_fut
  
 -flex: <0><.>.u..inawole//<0><.>.ə..inawole//<0><.>.u..iwaynale//<0><.>.ə..iwaynale
  gramm: ipf,1,pl,3.o,sg.o,m.o
  paradigm: vb_prefix_pres_fut
 -flex: <0><.>.u..inawola//<0><.>.ə..inawola//<0><.>.u..iwaynala//<0><.>.ə..iwaynala
  gramm: ipf,1,pl,3.o,sg.o,f.o
  paradigm: vb_prefix_pres_fut
 -flex: <0><.>.u..inawolox//<0><.>.ə..inawolox//<0><.>.u..iwaynalux//<0><.>.ə..iwaynalux
  gramm: ipf,1,pl,2.o,sg.o,m.o
  paradigm: vb_prefix_pres_fut
 -flex: <0><.>.u..inawoləx//<0><.>.ə..inawoləx//<0><.>.u..iwaynalax//<0><.>.ə..iwaynalax
  gramm: ipf,1,pl,2.o,sg.o,f.o
  paradigm: vb_prefix_pres_fut
 -flex: <0><.>.u..inawolən//<0><.>.ə..inawolən//<0><.>.u..inawulle//<0><.>.ə..inawulle//<0><.>.u..iwaynanne//<0><.>.ə..iwaynanne
  gramm: ipf,1,pl,3.o,pl.o
  paradigm: vb_prefix_pres_fut
 -flex: <0><.>.u..inawolxu//<0><.>.ə..inawolxu//<0><.>.u..iwaynanxu//<0><.>.ə..iwaynanxu//<0><.>.u..iwaynanxun//<0><.>.ə..iwaynanxun
  gramm: ipf,1,pl,2.o,pl.o
  paradigm: vb_prefix_pres_fut
 -flex: <0><.>.u..inawolan//<0><.>.ə..inawolan//<0><.>.u..iwaynalan//<0><.>.ə..iwaynalan
  gramm: ipf,1,pl,1.o,pl.o
  paradigm: vb_prefix_pres_fut
  
 -flex: <0><.>.ə..ituwole//<0><.>.u..ituwole//<0><.>.ə..utuwayle//<0><.>.u..utuwayle
  gramm: ipf,2,pl,3.o,sg.o,m.o
  paradigm: vb_prefix_pres_fut
 -flex: <0><.>.ə..ituwola//<0><.>.u..ituwola//<0><.>.ə..utuwayla//<0><.>.u..utuwayla
  gramm: ipf,2,pl,3.o,sg.o,f.o
  paradigm: vb_prefix_pres_fut
 -flex: <0><.>.ə..ituwoli//<0><.>.u..ituwoli//<0><.>.ə..utuwayli//<0><.>.u..utuwayli
  gramm: ipf,2,pl,1.o,sg.o
  paradigm: vb_prefix_pres_fut
 -flex: <0><.>.ə..ituwolən//<0><.>.u..ituwolən//<0><.>.ə..utuwanne//<0><.>.u..utuwanne//<0><.>.ə..utunwanne//<0><.>.u..utunwanne
  gramm: ipf,2,pl,3.o,pl.o
  paradigm: vb_prefix_pres_fut
 -flex: <0><.>.ə..ituwolxu//<0><.>.u..ituwolxu//<0><.>.ə..utuwanxu//<0><.>.u..utuwanxu//<0><.>.ə..utuwanxun//<0><.>.u..utuwanxun//<0><.>.ə..utunwanxu//<0><.>.u..utunwanxu//<0><.>.ə..utunwanxun//<0><.>.u..utunwanxun
  gramm: ipf,2,pl,2.o,pl.o
  paradigm: vb_prefix_pres_fut
 -flex: <0><.>.ə..ituwolan//<0><.>.u..ituwolan//<0><.>.ə..utuwaylan//<0><.>.u..utuwaylan//<0><.>.ə..utunwaylan//<0><.>.u..utunwaylan
  gramm: ipf,2,pl,1.o,pl.o  
  paradigm: vb_prefix_pres_fut

 -flex: <0><.>.ə..iwole//<0><.>.u..iwole//<0><.>.ə..iwayle//<0><.>.u..iwayle
  gramm: ipf,3,pl,3.o,sg.o,m.o
  paradigm: vb_prefix_pres_fut
 -flex: <0><.>.ə..iwola//<0><.>.u..iwola//<0><.>.ə..iwayla//<0><.>.u..iwayla
  gramm: ipf,3,pl,3.o,sg.o,f.o
  paradigm: vb_prefix_pres_fut
 -flex: <0><.>.ə..iwolox//<0><.>.u..iwolox//<0><.>.ə..iwaylux//<0><.>.u..iwaylux
  gramm: ipf,3,pl,2.o,sg.o,m.o
  paradigm: vb_prefix_pres_fut
 -flex: <0><.>.ə..iwoləx//<0><.>.u..iwoləx//<0><.>.ə..iwaylax//<0><.>.u..iwaylax
  gramm: ipf,3,pl,2.o,sg.o,f.o
  paradigm: vb_prefix_pres_fut
 -flex: <0><.>.ə..iwoli//<0><.>.u..iwoli//<0><.>.ə..iwayli//<0><.>.u..iwayli
  gramm: ipf,3,pl,1.o,sg.o
  paradigm: vb_prefix_pres_fut
 -flex: <0><.>.ə..iwolən//<0><.>.u..iwolən//<0><.>.ə..iwunne//<0><.>.u..iwunne//<0><.>.ə..iwanne//<0><.>.u..iwanne
  gramm: ipf,3,pl,3.o,pl.o
  paradigm: vb_prefix_pres_fut
 -flex: <0><.>.ə..iwolxu//<0><.>.u..iwolxu//<0><.>.ə..iwanxu//<0><.>.u..iwanxu//<0><.>.ə..iwanxun//<0><.>.u..iwanxun
  gramm: ipf,3,pl,2.o,pl.o
  paradigm: vb_prefix_pres_fut
 -flex: <0><.>.ə..iwolan//<0><.>.u..iwolan//<0><.>.ə..iwaylan//<0><.>.u..iwaylan
  gramm: ipf,3,pl,1.o,pl.o  
  paradigm: vb_prefix_pres_fut

# Pluperfect
 -flex: <1>..uwole//<1>..uwayle
  gramm: plpf,3,sg,m,3.o,sg.o,m.o
 -flex: <1>..uwolox//<1>..uwaylux
  gramm: plpf,2,sg,m,3.o,sg.o,m.o
 -flex: <1>..uwola//<1>..uwayla
  gramm: plpf,3,sg,f,3.o,sg.o,m.o
 -flex: <1>..uwoləx//<1>..uwaylax
  gramm: plpf,2,sg,f,3.o,sg.o,m.o
 -flex: <1>..uwoli//<1>..uwayli
  gramm: plpf,1,sg,3.o,sg.o,m.o
 -flex: <1>..uwulle//<1>..uwolən//<1>..uwalle
  gramm: plpf,3,pl,3.o,sg.o,m.o
 -flex: <0>..uwolxu//<0>..uwalxu//<0>..uwalxun
  gramm: plpf,2,pl,3.o,sg.o,m.o
 -flex: <0>..uwolan//<0>..uwaylan
  gramm: plpf,1,pl,3.o,sg.o,m.o

 -flex: <0>..i.owale//<0>..i.owayle//<0>..ə.owale
  gramm: plpf,3,sg,m,3.o,sg.o,f.o
 -flex: <0>..i.owalox//<0>..i.owaylux//<0>..ə.owalox
  gramm: plpf,2,sg,m,3.o,sg.o,f.o
 -flex: <0>..i.owala//<0>..i.owayla//<0>..ə.owala
  gramm: plpf,3,sg,f,3.o,sg.o,f.o
 -flex: <0>..i.owaləx//<0>..i.owaylax//<0>..ə.owaləx
  gramm: plpf,2,sg,f,3.o,sg.o,f.o
 -flex: <0>..i.owali//<0>..i.owayli//<0>..ə.owali
  gramm: plpf,1,sg,3.o,sg.o,f.o
 -flex: <0>..i.owalle//<0>..i.owalən//<0>..ə.owalle//<0>..ə.owalən
  gramm: plpf,3,pl,3.o,sg.o,f.o
 -flex: <0>..i.owalxu//<0>..i.owalxun//<0>..ə.owalxu
  gramm: plpf,2,pl,3.o,sg.o,f.o
 -flex: <0>..i.owalan//<0>..i.owaylan//<0>..ə.owalan
  gramm: plpf,1,pl,3.o,sg.o,f.o
 -flex: <0>..i.iwole//<0>..i.iwayle//<0>..ə.iwole
  gramm: plpf,3,sg,m,3.o,pl.o
 -flex: <0>..i.iwolox//<0>..ə.iwaylox//<0>..i.iwaylux
  gramm: plpf,2,sg,m,3.o,pl.o
 -flex: <0>..i.iwola//<0>..i.iwayla//<0>..ə.iwola
  gramm: plpf,3,sg,f,3.o,pl.o
 -flex: <0>..i.iwoləx//<0>..i.iwaylax//<0>..ə.iwoləx
  gramm: plpf,2,sg,f,3.o,pl.o
 -flex: <0>..i.iwoli//<0>..i.iwayli//<0>..ə.iwoli
  gramm: plpf,1,sg,3.o,pl.o
 -flex: <0>..i.iwunne//<0>..i.ənwanne//<0>..ə.iwunne
  gramm: plpf,3,pl,3.o,pl.o
 -flex: <0>..i.iwulxu//<0>..i.ənwanxu//<0>..ə.iwulxu
  gramm: plpf,2,pl,3.o,pl.o
 -flex: <0>..i.iwolan//<0>..i.iwaylan//<0>..ə.iwolan
  gramm: plpf,1,pl,3.o,pl.o

 # Imperative
 -flex: <0>..a.
  gramm: imv,sg
 -flex: <0>..a.u
  gramm: imv,pl

# Imperative + obj./dat. suffixes
 -flex: <0>..a.e
  gramm: imv,sg,3.o,sg.o,m.o
 -flex: <0>..a.a
  gramm: imv,sg,3.o,sg.o,f.o
 -flex: <0>..a.ən//<0>..a.ene
  gramm: imv,sg,3.o,pl.o
 -flex: <0>..a.li
  gramm: imv,sg,1.o,sg.o
 -flex: <0>..a.an
  gramm: imv,sg,1.o,pl.o
 -flex: <0>..a.ulle//<0>..a.əlle
  gramm: imv,pl,3.o,sg.o,m.o
 -flex: <0>..a.ulla//<0>..a.əlla
  gramm: imv,pl,3.o,sg.o,f.o
 -flex: <0>..a.unne//<0>..a.ne
  gramm: imv,pl,3.o,pl.o
 -flex: <0>..a.ulli//<0>..a.əlli
  gramm: imv,pl,1.o,sg.o
 -flex: <0>..a.ullan//<0>..a.əllan
  gramm: imv,pl,1.o,pl.o


-paradigm: V_Ip_3w 
 # Preterite
 -flex: <0><.>..i.
  gramm: pass,pst_stem,3,sg,m
  paradigm: vb_prefix_perf
 -flex: <0><.>..i.o
  gramm: pass,pst_stem,3,sg,f
  paradigm: vb_prefix_perf
 -flex: <0><.>..i.ət
  gramm: pass,pst_stem,2,sg
  paradigm: vb_prefix_perf
 -flex: <0><.>..i.ət
  gramm: pass,pst_stem,2,sg,m
  paradigm: vb_prefix_perf
 -flex: <0><.>..i.at
  gramm: pass,pst_stem,2,sg,f
  paradigm: vb_prefix_perf
 -flex: <1><.>..uno
  gramm: pass,pst_stem,1,sg,m
  paradigm: vb_prefix_perf
 -flex: <0><.>..i.ono
  gramm: pass,pst_stem,1,sg,f
  paradigm: vb_prefix_perf
 -flex: <0><.>..i.i
  gramm: pass,pst_stem,3,pl
  paradigm: vb_prefix_perf
 -flex: <0><.>..i.itu//<0><.>..i.utu
  gramm: pass,pst_stem,2,pl
  paradigm: vb_prefix_perf
 -flex: <0><.>..i.ina
  gramm: pass,pst_stem,1,pl
  paradigm: vb_prefix_perf
  
 # Add pluperf for passive? 

 # Present
 -flex: <1><.>mə..u
  gramm: pass,prs_stem,3,sg,m
  paradigm: vb_prefix_pres_fut
 -flex: <0><.>mə..o.o
  gramm: pass,prs_stem,3,sg,f
  paradigm: vb_prefix_pres_fut
 -flex: <0><.>mə..o.ət
  gramm: pass,prs_stem,2,sg
  paradigm: vb_prefix_pres_fut
 -flex: <0><.>mə..o.ət
  gramm: pass,prs_stem,2,sg,m
  paradigm: vb_prefix_pres_fut
 -flex: <0><.>mə..o.at
  gramm: pass,prs_stem,2,sg,f
  paradigm: vb_prefix_pres_fut
 -flex: <0><.>mə..a.no
  gramm: pass,prs_stem,1,sg,m
  paradigm: vb_prefix_pres_fut
 -flex: <0><.>mə..ə.ono//<0><.>mə..o.ono
  gramm: pass,prs_stem,1,sg,f
  paradigm: vb_prefix_pres_fut
 -flex: <0><.>mə..o.i
  gramm: pass,prs_stem,3,pl
  paradigm: vb_prefix_pres_fut
 -flex: <0><.>mə..ə.itu//<0><.>mə..o.utu//<0><.>mə..o.itu
  gramm: pass,prs_stem,2,pl
  paradigm: vb_prefix_pres_fut
 -flex: <0><.>mə..ə.ina//<0><.>mə..o.ina
  gramm: pass,prs_stem,1,pl
  paradigm: vb_prefix_pres_fut

  # Imperfect
 -flex: <0>mə..a.wa//<0>mə..a.wo
  gramm: pass,ipf,3,sg,m
 -flex: <0>mə..o.owa//<0>mə..ə.owa
  gramm: pass,ipf,3,sg,f
 -flex: <0>mə..o.iwa//<0>mə..ə.iwo
  gramm: pass,ipf,3,pl
 -flex: <0>mə..o.atwa
  gramm: pass,ipf,2,sg,m
 -flex: <0>mə..o.atwa
  gramm: pass,ipf,2,sg,f
 -flex: <0>mə..ə.ətwo
  gramm: pass,ipf,2,sg,m
 -flex: <0>mə..ə.ətwo
  gramm: pass,ipf,2,sg,f
 -flex: <0>mə..o.utuwa//<0>mə..o.utwa//<0>mə..ə.ituwo
  gramm: pass,ipf,2,pl
 -flex: <0>mə..a.wayno//<0>mə..a.nowo
  gramm: pass,ipf,1,sg,m
 -flex: <0>mə..o.owayno//<0>mə..ə.anwo
  gramm: pass,ipf,1,sg,f
 -flex: <0>mə..o.iwayna//<0>mə..ə.inawo
  gramm: pass,ipf,1,pl

  # Imperative 
 -flex: <0>mə..ə.//<0>mə..a.
  gramm: pass,imv,sg
 -flex: <0>mə..e.u//<0>mə..a.u
  gramm: pass,imv,pl  

  # Passive participle
 -flex: <0>..i.o
  gramm: pass,pt,sg,m
 -flex: <1>..uto
  gramm: pass,pt,sg,f
 -flex: <0>..i.e
  gramm: pass,pt,pl 

-paradigm: V_II_3w
 # Presence
 -flex: <1><.>m.a.u
  gramm: prs_stem,3,sg,m
  paradigm: vb_prefix_pres_fut
 -flex: <0><.>m.a..ət//<0><.>m.a..at
  gramm: prs_stem,2,sg,m
  paradigm: vb_prefix_pres_fut
 -flex: <0><.>m.a.a.no
  gramm: prs_stem,1,sg,m
  paradigm: vb_prefix_pres_fut
 -flex: <0><.>m.a..o
  gramm: prs_stem,3,sg,f
  paradigm: vb_prefix_pres_fut
 -flex: <0><.>m.a..ət//<0><.>m.a..at
  gramm: prs_stem,2,sg,f
  paradigm: vb_prefix_pres_fut
 -flex: <0><.>m.a..ono
  gramm: prs_stem,1,sg,f
  paradigm: vb_prefix_pres_fut
 -flex: <0><.>m.a..i
  gramm: prs_stem,3,pl
  paradigm: vb_prefix_pres_fut
 -flex: <0><.>m.a..itu//<0><.>m.a..utu
  gramm: prs_stem,2,pl
  paradigm: vb_prefix_pres_fut
 -flex: <0><.>m.a..ina
  gramm: prs_stem,1,pl
  paradigm: vb_prefix_pres_fut

# Present + obj./dat. suffixes
 -flex: <0><.>m.a.a.le
  gramm: prs_stem,3,sg,m,3.o,sg.o,m.o
  paradigm: vb_prefix_pres_fut
 -flex: <0><.>m.a.a.la
  gramm: prs_stem,3,sg,m,3.o,sg.o,f.o
  paradigm: vb_prefix_pres_fut
 -flex: <0><.>m.a.a.lox//m.a.a.lux
  gramm: prs_stem,3,sg,m,2.o,sg.o,m.o
  paradigm: vb_prefix_pres_fut
 -flex: <0><.>m.a.a.ləx//m.a.a.lax
  gramm: prs_stem,3,sg,m,2.o,sg.o,f.o
  paradigm: vb_prefix_pres_fut
 -flex: <0><.>m.a.a.li
  gramm: prs_stem,3,sg,m,1.o,sg.o
  paradigm: vb_prefix_pres_fut
 -flex: <0><.>m.a.a..e
  gramm: prs_stem,3,sg,m,3.o,pl.o
  paradigm: vb_prefix_pres_fut
 -flex: <0><.>m.a.a.xu//m.a.a.xun
  gramm: prs_stem,3,sg,m,2.o,pl.o
  paradigm: vb_prefix_pres_fut
 -flex: <0><.>m.a.a.lan
  gramm: prs_stem,3,sg,m,1.o,pl.o  
  paradigm: vb_prefix_pres_fut

 -flex: <0><.>m.a..ətle//m.a..atle
  gramm: prs_stem,2,sg,m,3.o,sg.o,m.o
  paradigm: vb_prefix_pres_fut
 -flex: <0><.>m.a..ətla//m.a..atla
  gramm: prs_stem,2,sg,m,3.o,sg.o,f.o
  paradigm: vb_prefix_pres_fut
 -flex: <0><.>m.a..ətlux//m.a..atlox//m.a..atlux
  gramm: prs_stem,2,sg,m,2.o,sg.o,m.o
  paradigm: vb_prefix_pres_fut
 -flex: <0><.>m.a..ətli//m.a..atli
  gramm: prs_stem,2,sg,m,1.o,sg.o
  paradigm: vb_prefix_pres_fut
 -flex: <0><.>m.a..ətte//m.a..atte
  gramm: prs_stem,2,sg,m,3.o,pl.o
  paradigm: vb_prefix_pres_fut
 -flex: <0><.>m.a..ətxu//m.a..ətxun//m.a..atxu//m.a..atxun
  gramm: prs_stem,2,sg,m,2.o,pl.o
  paradigm: vb_prefix_pres_fut
 -flex: <0><.>m.a..ətlan//m.a..atlan
  gramm: prs_stem,2,sg,m,1.o,pl.o  
  paradigm: vb_prefix_pres_fut

 -flex: <0><.>m.a.a.nole//m.a.a.ne
  gramm: prs_stem,1,sg,m,3.o,sg.o,m.o
  paradigm: vb_prefix_pres_fut
 -flex: <0><.>m.a.a.nola//m.a.a.na
  gramm: prs_stem,1,sg,m,3.o,sg.o,f.o
  paradigm: vb_prefix_pres_fut
 -flex: <0><.>m.a.a.nolox//m.a.a.nox//m.a.a.nolux//m.a.a.nux
  gramm: prs_stem,1,sg,m,2.o,sg.o,m.o
  paradigm: vb_prefix_pres_fut
 -flex: <0><.>m.a.a.noləx//m.a.a.nəx//m.a.a.nolax//m.a.a.nax
  gramm: prs_stem,1,sg,m,2.o,sg.o,f.o
  paradigm: vb_prefix_pres_fut
 -flex: <0><.>m.a.a.noli//m.a.a.ni
  gramm: prs_stem,1,sg,m,1.o,sg.o
  paradigm: vb_prefix_pres_fut
 -flex: <0><.>m.a.a.nolən//m.a.a.nulle//m.a.a.nən//m.a.a.nanne//m.a.a.nənne//m.a.a.nalle
  gramm: prs_stem,1,sg,m,3.o,pl.o
  paradigm: vb_prefix_pres_fut
 -flex: <0><.>m.a.a.nulxu//m.a.a.nanxu//m.a.a.nalxu//m.a.a.nuxxu
  gramm: prs_stem,1,sg,m,2.o,pl.o
  paradigm: vb_prefix_pres_fut
 -flex: <0><.>m.a.a.nolan
  gramm: prs_stem,1,sg,m,1.o,pl.o  
  paradigm: vb_prefix_pres_fut

 -flex: <0><.>m.a..ole
  gramm: prs_stem,3,sg,f,3.o,sg.o,m.o
  paradigm: vb_prefix_pres_fut
 -flex: <0><.>m.a..ola
  gramm: prs_stem,3,sg,f,2.o,sg.o,m.o
  paradigm: vb_prefix_pres_fut
 -flex: <0><.>m.a..olox//m.a..olux
  gramm: prs_stem,3,sg,f,2.o,sg.o,m.o
  paradigm: vb_prefix_pres_fut
 -flex: <0><.>m.a..oləx//m.a..olax
  gramm: prs_stem,3,sg,f,2.o,sg.o,f.o
  paradigm: vb_prefix_pres_fut
 -flex: <0><.>m.a..oli
  gramm: prs_stem,3,sg,f,1.o,sg.o
  paradigm: vb_prefix_pres_fut
 -flex: <0><.>m.a..olən//m.a..alle//m.a..ulle//m.a..əlle
  gramm: prs_stem,3,sg,f,3.o,pl.o
  paradigm: vb_prefix_pres_fut
 -flex: <0><.>m.a..ulxu//m.a..ulxun//m.a..alxu//m.a..alxun
  gramm: prs_stem,3,sg,f,2.o,pl.o
  paradigm: vb_prefix_pres_fut
 -flex: <0><.>m.a..olan
  gramm: prs_stem,3,sg,f,1.o,pl.o  
  paradigm: vb_prefix_pres_fut

 -flex: <0><.>m.a..atle
  gramm: prs_stem,2,sg,f,3.o,sg.o,m.o
  paradigm: vb_prefix_pres_fut
 -flex: <0><.>m.a..atla
  gramm: prs_stem,2,sg,f,3.o,sg.o,f.o
  paradigm: vb_prefix_pres_fut
 -flex: <0><.>m.a..atləx//m.a..atlax
  gramm: prs_stem,2,sg,f,2.o,sg.o,f.o
  paradigm: vb_prefix_pres_fut
 -flex: <0><.>m.a..atli
  gramm: prs_stem,2,sg,f,1.o,sg.o
  paradigm: vb_prefix_pres_fut
 -flex: <0><.>m.a..atte
  gramm: prs_stem,2,sg,f,3.o,pl.o
  paradigm: vb_prefix_pres_fut
 -flex: <0><.>m.a..atxu//m.a..atxun
  gramm: prs_stem,2,sg,f,2.o,pl.o
  paradigm: vb_prefix_pres_fut
 -flex: <0><.>m.a..atlan
  gramm: prs_stem,2,sg,f,1.o,pl.o  
  paradigm: vb_prefix_pres_fut

 -flex: <0><.>m.a..onole//m.a..alle
  gramm: prs_stem,1,sg,f,3.o,sg.o,m.o
  paradigm: vb_prefix_pres_fut
 -flex: <0><.>m.a..onola//m.a..alla
  gramm: prs_stem,1,sg,f,3.o,sg.o,f.o
  paradigm: vb_prefix_pres_fut
 -flex: <0><.>m.a..onolox//m.a..allox//m.a..onolux//m.a..allux
  gramm: prs_stem,1,sg,f,2.o,sg.o,m.o
  paradigm: vb_prefix_pres_fut
 -flex: <0><.>m.a..onoləx//m.a..alləx//m.a..onolax//m.a..allax
  gramm: prs_stem,1,sg,f,2.o,sg.o,f.o
  paradigm: vb_prefix_pres_fut
 -flex: <0><.>m.a..onoli//m.a..alli
  gramm: prs_stem,1,sg,f,1.o,sg.o
  paradigm: vb_prefix_pres_fut
 -flex: <0><.>m.a..onolən//m.a..anne
  gramm: prs_stem,1,sg,f,3.o,pl.o
  paradigm: vb_prefix_pres_fut
 -flex: <0><.>m.a..onolxu//m.a..anxu//m.a..axxu
  gramm: prs_stem,1,sg,f,2.o,pl.o
  paradigm: vb_prefix_pres_fut
 -flex: <0><.>m.a..onolan//m.a..allan
  gramm: prs_stem,1,sg,f,1.o,pl.o  
  paradigm: vb_prefix_pres_fut

 -flex: <0><.>m.a..ile
  gramm: prs_stem,3,pl,3.o,sg.o,m.o
  paradigm: vb_prefix_pres_fut
 -flex: <0><.>m.a..ila
  gramm: prs_stem,3,pl,3.o,sg.o,f.o
  paradigm: vb_prefix_pres_fut
 -flex: <0><.>m.a..ilox//m.a..ilux
  gramm: prs_stem,3,pl,2.o,sg.o,m.o
  paradigm: vb_prefix_pres_fut
 -flex: <0><.>m.a..iləx//m.a..ilax
  gramm: prs_stem,3,pl,2.o,sg.o,f.o
  paradigm: vb_prefix_pres_fut
 -flex: <0><.>m.a..ili
  gramm: prs_stem,3,pl,1.o,sg.o
  paradigm: vb_prefix_pres_fut
 -flex: <0><.>m.a..ənne
  gramm: prs_stem,3,pl,3.o,pl.o
  paradigm: vb_prefix_pres_fut
 -flex: <0><.>m.a..ənxu//m.a..ənxun//m.a..əxxu
  gramm: prs_stem,3,pl,2.o,pl.o
  paradigm: vb_prefix_pres_fut
 -flex: <0><.>m.a..ilan
  gramm: prs_stem,3,pl,1.o,pl.o  
  paradigm: vb_prefix_pres_fut

 -flex: <0><.>m.a..itulle//m.a..utəlle//m.a..utulle//m.a..utle
  gramm: prs_stem,2,pl,3.o,sg.o,m.o
  paradigm: vb_prefix_pres_fut
 -flex: <0><.>m.a..itulla//m.a..utəlla//m.a..utulla//m.a..utla
  gramm: prs_stem,2,pl,3.o,sg.o,f.o
  paradigm: vb_prefix_pres_fut
 -flex: <0><.>m.a..itulli//m.a..utəlli//m.a..utulli//m.a..utli
  gramm: prs_stem,2,pl,1.o,sg.o
  paradigm: vb_prefix_pres_fut
 -flex: <0><.>m.a..itunne//m.a..utənne//m.a..utunne//m.a..utne
  gramm: prs_stem,2,pl,3.o,pl.o
  paradigm: vb_prefix_pres_fut
 -flex: <0><.>m.a..itunxu//m.a..utunxu//m.a..ituxxu//m.a..utxu
  gramm: prs_stem,2,pl,2.o,pl.o
  paradigm: vb_prefix_pres_fut
 -flex: <0><.>m.a..itullan//m.a..utəllan//m.a..utullan//m.a..utlan
  gramm: prs_stem,2,pl,1.o,pl.o  
  paradigm: vb_prefix_pres_fut

 -flex: <0><.>m.a..inale
  gramm: prs_stem,1,pl,3.o,sg.o,m.o
  paradigm: vb_prefix_pres_fut
 -flex: <0><.>m.a..inala
  gramm: prs_stem,1,pl,3.o,sg.o,f.o
  paradigm: vb_prefix_pres_fut
 -flex: <0><.>m.a..inalox//m.a..inalux
  gramm: prs_stem,1,pl,2.o,sg.o,m.o
  paradigm: vb_prefix_pres_fut
 -flex: <0><.>m.a..inaləx//m.a..inalax
  gramm: prs_stem,1,pl,2.o,sg.o,f.o
  paradigm: vb_prefix_pres_fut
 -flex: <0><.>m.a..inalən//m.a..inalle//m.a..inanne
  gramm: prs_stem,1,pl,3.o,pl.o
  paradigm: vb_prefix_pres_fut
 -flex: <0><.>m.a..inalxu//m.a..inalxun//m.a..inanxu//m.a..inaxxu
  gramm: prs_stem,1,pl,2.o,pl.o
  paradigm: vb_prefix_pres_fut
 -flex: <0><.>m.a..inalan
  gramm: prs_stem,1,pl,1.o,pl.o
  paradigm: vb_prefix_pres_fut

  # Preterite
 -flex: <0><.>m.a.a.le
  gramm: pst_stem,3,sg,m,3.o,sg.o,m.o
  paradigm: vb_prefix_perf
 -flex: <0><.>m.a.a.lox//<0><.>m.a.a.lux
  gramm: pst_stem,2,sg,m,3.o,sg.o,m.o
  paradigm: vb_prefix_perf
 -flex: <0><.>m.a.a.la
  gramm: pst_stem,3,sg,f,3.o,sg.o,m.o
  paradigm: vb_prefix_perf
 -flex: <0><.>m.a.a.ləx//<0><.>m.a.a.lax
  gramm: pst_stem,2,sg,f,3.o,sg.o,m.o
  paradigm: vb_prefix_perf
 -flex: <0><.>m.a.a.li
  gramm: pst_stem,1,sg,3.o,sg.o,m.o
  paradigm: vb_prefix_perf
 -flex: <0><.>m.a.a..e
  gramm: pst_stem,3,pl,3.o,sg.o,m.o
  paradigm: vb_prefix_perf
 -flex: <0><.>m.a.a.xu
  gramm: pst_stem,2,pl,3.o,sg.o,m.o
  paradigm: vb_prefix_perf
 -flex: <0><.>m.a.a.lan
  gramm: pst_stem,1,pl,3.o,sg.o,m.o
  paradigm: vb_prefix_perf

 -flex: <0><.>m.a..ole
  gramm: pst_stem,3,sg,m,3.o,sg.o,f.o
  paradigm: vb_prefix_perf
 -flex: <0><.>m.a..olox//<0><.>m.a..olux
  gramm: pst_stem,2,sg,m,3.o,sg.o,f.o
  paradigm: vb_prefix_perf
 -flex: <0><.>m.a..ola
  gramm: pst_stem,3,sg,f,3.o,sg.o,f.o
  paradigm: vb_prefix_perf
 -flex: <0><.>m.a..oləx//<0><.>m.a..olax
  gramm: pst_stem,2,sg,f,3.o,sg.o,f.o
  paradigm: vb_prefix_perf
 -flex: <0><.>m.a..oli
  gramm: pst_stem,1,sg,3.o,sg.o,f.o
  paradigm: vb_prefix_perf
 -flex: <0><.>m.a..olən//<0><.>m.a..ulle//<0><.>m.a..alle
  gramm: pst_stem,3,pl,3.o,sg.o,f.o
  paradigm: vb_prefix_perf
 -flex: <0><.>m.a..ulxu//<0><.>m.a..alxu
  gramm: pst_stem,2,pl,3.o,sg.o,f.o
  paradigm: vb_prefix_perf
 -flex: <0><.>m.a..olan
  gramm: pst_stem,1,pl,3.o,sg.o,f.o
  paradigm: vb_prefix_perf

 -flex: <0><.>m.a..ile
  gramm: pst_stem,3,sg,m,3.o,pl.o
  paradigm: vb_prefix_perf
 -flex: <0><.>m.a..ilox//<0><.>m.a..ilux
  gramm: pst_stem,2,sg,m,3.o,pl.o
  paradigm: vb_prefix_perf
 -flex: <0><.>m.a..ila
  gramm: pst_stem,3,sg,f,3.o,pl.o
  paradigm: vb_prefix_perf
 -flex: <0><.>m.a..iləx//<0><.>m.a..ilax
  gramm: pst_stem,2,sg,f,3.o,pl.o
  paradigm: vb_prefix_perf
 -flex: <0><.>m.a..ili
  gramm: pst_stem,1,sg,3.o,pl.o
  paradigm: vb_prefix_perf
 -flex: <0><.>m.a..ənne
  gramm: pst_stem,3,pl,3.o,pl.o
  paradigm: vb_prefix_perf
 -flex: <0><.>m.a..ənxu
  gramm: pst_stem,2,pl,3.o,pl.o
  paradigm: vb_prefix_perf
 -flex: <0><.>m.a..ilan
  gramm: pst_stem,1,pl,3.o,pl.o
  paradigm: vb_prefix_perf
  
 # Preterite + obj./dat. suffixes
 -flex: <0><.>m.a.a.lelox//<0><.>m.a.a.lelux
  gramm: pst_stem,3,sg,m,2.o,sg.o,m.o
  paradigm: vb_prefix_perf
 -flex: <0><.>m.a.a.leləx//<0><.>m.a.a.lelax
  gramm: pst_stem,3,sg,m,2.o,sg.o,f.o
  paradigm: vb_prefix_perf
 -flex: <0><.>m.a.a.leli
  gramm: pst_stem,3,sg,m,1.o,sg.o
  paradigm: vb_prefix_perf
 -flex: <0><.>m.a.a.lelxu//<0><.>m.a.a.lalxu//<0><.>m.a.a.lalxun//<0><.>m.a.a.lelalxu
  gramm: pst_stem,3,sg,m,2.o,pl.o
  paradigm: vb_prefix_perf
 -flex: <0><.>m.a.a.lelan
  gramm: pst_stem,3,sg,m,1.o,pl.o  
  paradigm: vb_prefix_perf
 -flex: <0><.>m.a.a.loxli//<0><.>m.a.a.luxli
  gramm: pst_stem,2,sg,m,1.o,sg.o
  paradigm: vb_prefix_perf
 -flex: <0><.>m.a.a.loxlan//<0><.>m.a.a.luxlan
  gramm: pst_stem,2,sg,m,1.o,pl.o  
  paradigm: vb_prefix_perf
 -flex: <0><.>m.a.a.lalox//<0><.>m.a.a.lalux
  gramm: pst_stem,3,sg,f,2.o,sg.o,m.o
  paradigm: vb_prefix_perf
 -flex: <0><.>m.a.a.laləx//<0><.>m.a.a.lalax
  gramm: pst_stem,3,sg,f,2.o,sg.o,f.o
  paradigm: vb_prefix_perf
 -flex: <0><.>m.a.a.lali
  gramm: pst_stem,3,sg,f,1.o,sg.o
  paradigm: vb_prefix_perf
 -flex: <0><.>m.a.a.lalxu//<0><.>m.a.a.lalxun//<0><.>m.a.a.lalalxu
  gramm: pst_stem,3,sg,f,2.o,pl.o
  paradigm: vb_prefix_perf
 -flex: <0><.>m.a.a.lalan
  gramm: pst_stem,3,sg,f,1.o,pl.o  
  paradigm: vb_prefix_perf
 -flex: <0><.>m.a.a.ləxli//<0><.>m.a.a.laxli
  gramm: pst_stem,2,sg,f,1.o,sg.o
  paradigm: vb_prefix_perf
 -flex: <0><.>m.a.a.ləxlan//<0><.>m.a.a.laxlan
  gramm: pst_stem,2,sg,f,1.o,pl.o  
  paradigm: vb_prefix_perf
 -flex: <0><.>m.a.a.lilox//<0><.>m.a.a.lilux
  gramm: pst_stem,1,sg,2.o,sg.o,m.o
  paradigm: vb_prefix_perf
 -flex: <0><.>m.a.a.liləx//<0><.>m.a.a.lilax
  gramm: pst_stem,1,sg,2.o,sg.o,f.o
  paradigm: vb_prefix_perf
 -flex: <0><.>m.a.a.lilxu//<0><.>m.a.a.lilxun//<0><.>m.a.a.lilalxu
  gramm: pst_stem,1,sg,2.o,pl.o  
  paradigm: vb_prefix_perf
 -flex: <0><.>m.a.a..allox//<0><.>m.a.a..allux
  gramm: pst_stem,3,pl,2.o,sg.o,m.o
  paradigm: vb_prefix_perf
 -flex: <0><.>m.a.a..alləx//<0><.>m.a.a..allax
  gramm: pst_stem,3,pl,2.o,sg.o,f.o
  paradigm: vb_prefix_perf
 -flex: <0><.>m.a.a..alli
  gramm: pst_stem,3,pl,1.o,sg.o
  paradigm: vb_prefix_perf
 -flex: <0><.>m.a.a..anxu//<0><.>m.a.a..anxun
  gramm: pst_stem,3,pl,2.o,pl.o
  paradigm: vb_prefix_perf
 -flex: <0><.>m.a.a..allan
  gramm: pst_stem,3,pl,1.o,pl.o  
  paradigm: vb_prefix_perf
 -flex: <0><.>m.a.a.xulli
  gramm: pst_stem,2,pl,1.o,sg.o
  paradigm: vb_prefix_perf
 -flex: <0><.>m.a.a.xullan
  gramm: pst_stem,2,pl,1.o,pl.o  
  paradigm: vb_prefix_perf
 -flex: <0><.>m.a.a.lanlox//<0><.>m.a.a..allox//<0><.>m.a.a.lanlux
  gramm: pst_stem,1,pl,2.o,sg.o,m.o
  paradigm: vb_prefix_perf
 -flex: <0><.>m.a.a.lanləx//<0><.>m.a.a..alləx//<0><.>m.a.a.lanlax
  gramm: pst_stem,1,pl,2.o,sg.o,f.o
  paradigm: vb_prefix_perf
 -flex: <0><.>m.a.a.lanxu//<0><.>m.a.a..anxu//<0><.>m.a.a.lanxun//<0><.>m.a.a.lanlalxu
  gramm: pst_stem,1,pl,2.o,pl.o
  paradigm: vb_prefix_perf
  
 -flex: <0><.>m.a.a.lele
  gramm: pst_stem,3,sg,m,3sg.m.d
  paradigm: vb_prefix_perf
 -flex: <0><.>m.a.a.lela
  gramm: pst_stem,3,sg,m,3sg.f.d
  paradigm: vb_prefix_perf
 -flex: <0><.>m.a.a.lelən//<0><.>m.a.a.lalle//<0><.>m.a.a.lelalle
  gramm: pst_stem,3,sg,m,3pl.d  
  paradigm: vb_prefix_perf
 -flex: <0><.>m.a.a.loxle//<0><.>m.a.a.luxle
  gramm: pst_stem,2,sg,m,3sg.m.d
  paradigm: vb_prefix_perf
 -flex: <0><.>m.a.a.loxla//<0><.>m.a.a.luxla
  gramm: pst_stem,2,sg,m,3sg.f.d
  paradigm: vb_prefix_perf
 -flex: <0><.>m.a.a.loxlox//<0><.>m.a.a.luxlux
  gramm: pst_stem,2,sg,m,2sg.m.d
  paradigm: vb_prefix_perf
 -flex: <0><.>m.a.a.loxlən//<0><.>m.a.a.luxxe//<0><.>m.a.a.luxlalle
  gramm: pst_stem,2,sg,m,3pl.d  
  paradigm: vb_prefix_perf
 -flex: <0><.>m.a.a.lale
  gramm: pst_stem,3,sg,f,3sg.m.d
  paradigm: vb_prefix_perf
 -flex: <0><.>m.a.a.lala
  gramm: pst_stem,3,sg,f,3sg.f.d
  paradigm: vb_prefix_perf
 -flex: <0><.>m.a.a.lalən//<0><.>m.a.a.lalle//<0><.>m.a.a.lalalle
  gramm: pst_stem,3,sg,f,3pl.d  
  paradigm: vb_prefix_perf
 -flex: <0><.>m.a.a.ləxle//<0><.>m.a.a.laxle
  gramm: pst_stem,2,sg,f,3sg.m.d
  paradigm: vb_prefix_perf
 -flex: <0><.>m.a.a.ləxla//<0><.>m.a.a.laxla
  gramm: pst_stem,2,sg,f,3sg.f.d
  paradigm: vb_prefix_perf
 -flex: <0><.>m.a.a.ləxləx//<0><.>m.a.a.laxlax
  gramm: pst_stem,2,sg,f,2sg.f.d
  paradigm: vb_prefix_perf
 -flex: <0><.>m.a.a.ləxlən//<0><.>m.a.a.laxxe//<0><.>m.a.a.laxlalle
  gramm: pst_stem,2,sg,f,3pl.d  
  paradigm: vb_prefix_perf
 -flex: <0><.>m.a.a.lile
  gramm: pst_stem,1,sg,3sg.m.d
  paradigm: vb_prefix_perf
 -flex: <0><.>m.a.a.lila
  gramm: pst_stem,1,sg,3sg.f.d
  paradigm: vb_prefix_perf
 -flex: <0><.>m.a.a.lili
  gramm: pst_stem,1,sg,1sg.d
  paradigm: vb_prefix_perf
 -flex: <0><.>m.a.a.lilən//<0><.>m.a.a.ləlle//<0><.>m.a.a.lilalle
  gramm: pst_stem,1,sg,3pl.d
  paradigm: vb_prefix_perf
 -flex: <0><.>m.a.a.lilan
  gramm: pst_stem,1,sg,1pl.d  
  paradigm: vb_prefix_perf
 -flex: <0><.>m.a.a..alle
  gramm: pst_stem,3,pl,3sg.m.d
  paradigm: vb_prefix_perf
 -flex: <0><.>m.a.a..alla
  gramm: pst_stem,3,pl,3sg.f.d
  paradigm: vb_prefix_perf
 -flex: <0><.>m.a.a..anne
  gramm: pst_stem,3,pl,3spl.d  
  paradigm: vb_prefix_perf
 -flex: <0><.>m.a.a.xulle
  gramm: pst_stem,2,pl,3sg.m.d
  paradigm: vb_prefix_perf
 -flex: <0><.>m.a.a.xulla
  gramm: pst_stem,2,pl,3sg.f.d
  paradigm: vb_prefix_perf
 -flex: <0><.>m.a.a.xulən//<0><.>m.a.a.xunne
  gramm: pst_stem,2,pl,3pl.d
  paradigm: vb_prefix_perf
 -flex: <0><.>m.a.a.xunxu
  gramm: pst_stem,2,pl,2pl.d  
  paradigm: vb_prefix_perf
 -flex: <0><.>m.a.a.lanle//<0><.>m.a.a..alle
  gramm: pst_stem,1,pl,3sg.m.d
  paradigm: vb_prefix_perf
 -flex: <0><.>m.a.a.lanla//<0><.>m.a.a..alla
  gramm: pst_stem,1,pl,3sg.f.d
  paradigm: vb_prefix_perf
 -flex: <0><.>m.a.a.lanlən//<0><.>m.a.a..anne//<0><.>m.a.a.lanne//<0><.>m.a.a.lanlalle
  gramm: pst_stem,1,pl,3pl.d
  paradigm: vb_prefix_perf
 -flex: <0><.>m.a.a..allan//<0><.>m.a.a.lanlan
  gramm: pst_stem,1,pl,1pl.d
  paradigm: vb_prefix_perf

 # Pluperfect
 -flex: <0>m.a.a.wole//<0>m.a.a.wayle
  gramm: plpf,3,sg,m,3.o,sg.o,m.o
 -flex: <0>m.a.a.wolox//<0>m.a.a.waylux
  gramm: plpf,2,sg,m,3.o,sg.o,m.o
 -flex: <0>m.a.a.wola//<0>m.a.a.wayla
  gramm: plpf,3,sg,f,3.o,sg.o,m.o
 -flex: <0>m.a.a.woləx//<0>m.a.a.waylax
  gramm: plpf,2,sg,f,3.o,sg.o,m.o
 -flex: <0>m.a.a.woli//<0>m.a.a.wayli
  gramm: plpf,1,sg,3.o,sg.o,m.o
 -flex: <0>m.a.a.wolən//<0>m.a.a.wulle//<0>m.a.a.walle
  gramm: plpf,3,pl,3.o,sg.o,m.o
 -flex: <0>m.a.a.wolxu//<0>m.a.a.walxu//<0>m.a.a.walxun
  gramm: plpf,2,pl,3.o,sg.o,m.o
 -flex: <0>m.a.a.wolan//<0>m.a.a.waylan
  gramm: plpf,1,pl,3.o,sg.o,m.o
 -flex: <0>m.a..owale//<0>m.a..owayle
  gramm: plpf,3,sg,m,3.o,sg.o,f.o
 -flex: <0>m.a..owalox//<0>m.a..owaylux
  gramm: plpf,2,sg,m,3.o,sg.o,f.o
 -flex: <0>m.a..owala//<0>m.a..owayla
  gramm: plpf,3,sg,f,3.o,sg.o,f.o
 -flex: <0>m.a..owaləx//<0>m.a..owaylax
  gramm: plpf,2,sg,f,3.o,sg.o,f.o
 -flex: <0>m.a..owali//<0>m.a..owayli
  gramm: plpf,1,sg,3.o,sg.o,f.o
 -flex: <0>m.a..owalən//<0>m.a..owalle
  gramm: plpf,3,pl,3.o,sg.o,f.o
 -flex: <0>m.a..owalxu//<0>m.a..owalxun
  gramm: plpf,2,pl,3.o,sg.o,f.o
 -flex: <0>m.a..owalan//<0>m.a..owaylan
  gramm: plpf,1,pl,3.o,sg.o,f.o
 -flex: <0>m.a..iwole//<0>m.a..iwayle
  gramm: plpf,3,sg,m,3.o,pl.o
 -flex: <0>m.a..iwolox//<0>m.a..iwaylux
  gramm: plpf,2,sg,m,3.o,pl.o
 -flex: <0>m.a..iwola//<0>m.a..iwayla
  gramm: plpf,3,sg,f,3.o,pl.o
 -flex: <0>m.a..iwoləx//<0>m.a..iwaylax
  gramm: plpf,2,sg,f,3.o,pl.o
 -flex: <0>m.a..iwoli//<0>m.a..iwayli
  gramm: plpf,1,sg,3.o,pl.o
 -flex: <0>m.a..iwunne//<0>m.a..ənwanne
  gramm: plpf,3,pl,3.o,pl.o
 -flex: <0>m.a..iwulxu//<0>m.a..ənwanxu//<0>m.a..ənwanxun
  gramm: plpf,2,pl,3.o,pl.o
 -flex: <0>m.a..iwolan//<0>m.a..iwaylan
  gramm: plpf,1,pl,3.o,pl.o

# Imperfect + obj./dat. suffixes
 -flex: <0>m.a.a.wole//<0>m.a.a.wayle
  gramm: ipf,3,sg,m,3.o,sg.o,m.o
 -flex: <0>m.a.a.wola//<0>m.a.a.wayla
  gramm: ipf,3,sg,m,3.o,sg.o,f.o
 -flex: <0>m.a.a.wolox//<0>m.a.a.waylux
  gramm: ipf,3,sg,m,2.o,sg.o,m.o
 -flex: <0>m.a.a.woləx//<0>m.a.a.waylax
  gramm: ipf,3,sg,m,2.o,sg.o,f.o
 -flex: <0>m.a.a.woli//<0>m.a.a.wayli
  gramm: ipf,3,sg,m,1.o,sg.o
 -flex: <0>m.a.a.wolən//<0>m.a.a.wulle//<0>m.a.a.walle
  gramm: ipf,3,sg,m,3.o,pl.o
 -flex: <0>m.a.a.wolxu//<0>m.a.a.walxu//<0>m.a.a.walxun
  gramm: ipf,3,sg,m,2.o,pl.o
 -flex: <0>m.a.a.wolan//<0>m.a.a.waylan
  gramm: ipf,3,sg,m,1.o,pl.o  
 -flex: <0>m.a..ətwayle//<0>m.a..atwole//<0>m.a..atwayle
  gramm: ipf,2,sg,m,3.o,sg.o,m.o
 -flex: <0>m.a..ətwayla//<0>m.a..atwola//<0>m.a..atwayla
  gramm: ipf,2,sg,m,3.o,sg.o,f.o
 -flex: <0>m.a..ətwaylux//<0>m.a..atwolox
  gramm: ipf,2,sg,m,2.o,sg.o,m.o
 -flex: <0>m.a..ətwayli//<0>m.a..atwoli//<0>m.a..atwayli
  gramm: ipf,2,sg,m,1.o,sg.o
 -flex: <0>m.a..ətwalle//<0>m.a..atwolən//<0>m.a..atwulle//<0>m.a..atwalle
  gramm: ipf,2,sg,m,3.o,pl.o
 -flex: <0>m.a..ətwalxu//<0>m.a..atwolxu//<0>m.a..atwalxu
  gramm: ipf,2,sg,m,2.o,pl.o
 -flex: <0>m.a..ətwaylan//<0>m.a..atwolan//<0>m.a..atwaylan
  gramm: ipf,2,sg,m,1.o,pl.o  
 -flex: <0>m.a.a.nowole//<0>m.a.a.waynole
  gramm: ipf,1,sg,m,3.o,sg.o,m.o
 -flex: <0>m.a.a.nowola//<0>m.a.a.waynola
  gramm: ipf,1,sg,m,3.o,sg.o,f.o
 -flex: <0>m.a.a.nowolox//<0>m.a.a.waynolux
  gramm: ipf,1,sg,m,2.o,sg.o,m.o
 -flex: <0>m.a.a.nowoləx//<0>m.a.a.waynolax
  gramm: ipf,1,sg,m,2.o,sg.o,f.o
 -flex: <0>m.a.a.nowoli//<0>m.a.a.waynoli
  gramm: ipf,1,sg,m,1.o,sg.o
 -flex: <0>m.a.a.nowolən//<0>m.a.a.nowulle//<0>m.a.a.waynanne
  gramm: ipf,1,sg,m,3.o,pl.o
 -flex: <0>m.a.a.nowolxu//<0>m.a.a.waynanxu//<0>m.a.a.waynanxun
  gramm: ipf,1,sg,m,2.o,pl.o
 -flex: <0>m.a.a.nowolan//<0>m.a.a.waynolan
  gramm: ipf,1,sg,m,1.o,pl.o  
 -flex: <0>m.a..owale//kəm.a..owale//kom.a..owayle//gəm.a..owale//gədm.a..owale//gəm.a..owayle//gədm.a..owayle//<0>m.a..owayle
  gramm: ipf,3,sg,f,3.o,sg.o,m.o
 -flex: <0>m.a..owala//kəm.a..owala//kom.a..owayla//gəm.a..owala//gədm.a..owala//gəm.a..owayla//gədm.a..owayla//<0>m.a..owayla
  gramm: ipf,3,sg,f,3.o,sg.o,f.o
 -flex: <0>m.a..owalox//kəm.a..owalox//kom.a..owaylux//gəm.a..owalox//gədm.a..owalox//gəm.a..owaylux//gədm.a..owaylux//<0>m.a..owaylux
  gramm: ipf,3,sg,f,2.o,sg.o,m.o
 -flex: <0>m.a..owaləx//kəm.a..owaləx//kom.a..owaylax//gəm.a..owaləx//gədm.a..owaləx//gəm.a..owaylax//gədm.a..owaylax//<0>m.a..owaylax
  gramm: ipf,3,sg,f,2.o,sg.o,f.o
 -flex: <0>m.a..owali//kəm.a..owali//kom.a..owayli//gəm.a..owali//gədm.a..owali//gəm.a..owayli//gədm.a..owayli//<0>m.a..owayli
  gramm: ipf,3,sg,f,1.o,sg.o
 -flex: <0>m.a..owalən//kəm.a..owalən//<0>m.a..owalle//kəm.a..owalle//kom.a..owalle//gəm.a..owalən//gədm.a..owalən//gəm.a..owalle//gədm.a..owalle
  gramm: ipf,3,sg,f,3.o,pl.o
 -flex: <0>m.a..owalxu//kəm.a..owalxu//kom.a..owalxu//gəm.a..owalxu//gədm.a..owalxu//<0>m.a..owalxun//kom.a..owalxun//gəm.a..owalxun//gədm.a..owalxun
  gramm: ipf,3,sg,f,2.o,pl.o
 -flex: <0>m.a..owalan//kəm.a..owalan//kom.a..owaylan//gəm.a..owalan//gədm.a..owalan//gəm.a..owaylan//gədm.a..owaylan//<0>m.a..owaylan
  gramm: ipf,3,sg,f,1.o,pl.o  
 -flex: <0>m.a..atwole//kəm.a..atwole//gəm.a..atwole//gədm.a..atwole//<0>m.a..atwayle//kom.a..atwayle//gəm.a..atwayle//gədm.a..atwayle
  gramm: ipf,2,sg,f,3.o,sg.o,m.o
 -flex: <0>m.a..atwola//kəm.a..atwola//gəm.a..atwola//gədm.a..atwola//<0>m.a..atwayla//kom.a..atwayla//gəm.a..atwayla//gədm.a..atwayla
  gramm: ipf,2,sg,f,3.o,sg.o,f.o
 -flex: <0>m.a..atwoləx//kəm.a..atwoləx//gəm.a..atwoləx//gədm.a..atwoləx//<0>m.a..atwaylax//kom.a..atwaylax//gəm.a..atwaylax//gədm.a..atwaylax
  gramm: ipf,2,sg,f,2.o,sg.o,f.o
 -flex: <0>m.a..atwoli//kəm.a..atwoli//gəm.a..atwoli//gədm.a..atwoli//<0>m.a..atwayli//kom.a..atwayli//gəm.a..atwayli//gədm.a..atwayli
  gramm: ipf,2,sg,f,1.o,sg.o
 -flex: <0>m.a..atwolən//kəm.a..atwolən//gəm.a..atwolən//gədm.a..atwolən//<0>m.a..atwulle//kəm.a..atwulle//gəm.a..atwulle//gədm.a..atwulle//<0>m.a..atwalle//kom.a..atwalle//gəm.a..atwalle//gədm.a..atwalle
  gramm: ipf,2,sg,f,3.o,pl.o
 -flex: <0>m.a..atwolxu//kəm.a..atwolxu//gəm.a..atwolxu//gədm.a..atwolxu//<0>m.a..atwalxu//kom.a..atwalxu//gəm.a..atwalxu//gədm.a..atwalxu
  gramm: ipf,2,sg,f,2.o,pl.o
 -flex: <0>m.a..atwolan//kəm.a..atwolan//gəm.a..atwolan//gədm.a..atwolan//<0>m.a..atwaylan//kom.a..atwaylan//gəm.a..atwaylan//gədm.a..atwaylan
  gramm: ipf,2,sg,f,1.o,pl.o  
 -flex: <0>m.a..onowole//kəm.a..onowole//gəm.a..onowole//gədm.a..onowole//<0>m.a..anwole//kəm.a..anwole//gəm.a..anwole//gədm.a..anwole//<0>m.a..owaynole//kom.a..owaynole//gəm.a..owaynole//gədm.a..owaynole
  gramm: ipf,1,sg,f,3.o,sg.o,m.o
 -flex: <0>m.a..onowola//kəm.a..onowola//gəm.a..onowola//gədm.a..onowola//<0>m.a..anwola//kəm.a..anwola//gəm.a..anwola//gədm.a..anwola//<0>m.a..owaynola//kom.a..owaynola//gəm.a..owaynola//gədm.a..owaynola
  gramm: ipf,1,sg,f,3.o,sg.o,f.o
 -flex: <0>m.a..onowolox//kəm.a..onowolox//gəm.a..onowolox//gədm.a..onowolox//<0>m.a..anwolox//kəm.a..anwolox//gəm.a..anwolox//gədm.a..anwolox//<0>m.a..owaynolux//kom.a..owaynolux//gəm.a..owaynolux//gədm.a..owaynolux
  gramm: ipf,1,sg,f,2.o,sg.o,m.o
 -flex: <0>m.a..onowoləx//kəm.a..onowoləx//gəm.a..onowoləx//gədm.a..onowoləx//<0>m.a..anwoləx//kəm.a..anwoləx//gəm.a..anwoləx//gədm.a..anwoləx//<0>m.a..owaynolax//kom.a..owaynolax//gəm.a..owaynolax//gədm.a..owaynolax
  gramm: ipf,1,sg,f,2.o,sg.o,f.o
 -flex: <0>m.a..onowoli//kəm.a..onowoli//gəm.a..onowoli//gədm.a..onowoli//<0>m.a..anwoli//kəm.a..anwoli//gəm.a..anwoli//gədm.a..anwoli//<0>m.a..owaynoli//kom.a..owaynoli//gəm.a..owaynoli//gədm.a..owaynoli
  gramm: ipf,1,sg,f,1.o,sg.o
 -flex: <0>m.a..onowolən//kəm.a..onowolən//gəm.a..onowolən//gədm.a..onowolən//<0>m.a..anwolən//kəm.a..anwolən//gəm.a..anwolən//gədm.a..anwolən//<0>m.a..onowulle//kəm.a..onowulle//gəm.a..onowulle//gədm.a..onowulle//<0>m.a..anwulle//kəm.a..anwulle//gəm.a..anwulle//gədm.a..anwulle//<0>m.a..owaynanne//kom.a..owaynanne//gəm.a..owaynanne//gədm.a..owaynanne
  gramm: ipf,1,sg,f,3.o,pl.o
 -flex: <0>m.a..onowolxu//kəm.a..onowolxu//gəm.a..onowolxu//gədm.a..onowolxu//<0>m.a..anwolxu//kəm.a..anwolxu//gəm.a..anwolxu//gədm.a..anwolxu//<0>m.a..owaynanxu//kom.a..owaynanxu//gəm.a..owaynanxu//gədm.a..owaynanxu//<0>m.a..owaynanxun//kom.a..owaynanxun//gəm.a..owaynanxun//gədm.a..owaynanxun
  gramm: ipf,1,sg,f,2.o,pl.o
 -flex: <0>m.a..onowolan//kəm.a..onowolan//gəm.a..onowolan//gədm.a..onowolan//<0>m.a..anwolan//kəm.a..anwolan//gəm.a..anwolan//gədm.a..anwolan//<0>m.a..owaynolan//kom.a..owaynolan//gəm.a..owaynolan//gədm.a..owaynolan
  gramm: ipf,1,sg,f,1.o,pl.o  
 -flex: <0>m.a..iwole//kəm.a..iwole//gəm.a..iwole//gədm.a..iwole//<0>m.a..iwayle//kom.a..iwayle//gədm.a..iwayle//gəm.a..iwayle
  gramm: ipf,3,pl,3.o,sg.o,m.o
 -flex: <0>m.a..iwola//kəm.a..iwola//gəm.a..iwola//gədm.a..iwola//<0>m.a..iwayla//kom.a..iwayla//gədm.a..iwayla//gəm.a..iwayla
  gramm: ipf,3,pl,3.o,sg.o,f.o
 -flex: <0>m.a..iwolox//kəm.a..iwolox//gəm.a..iwolox//gədm.a..iwolox//<0>m.a..iwaylux//kom.a..iwaylux//gədm.a..iwaylux//gəm.a..iwaylux
  gramm: ipf,3,pl,2.o,sg.o,m.o
 -flex: <0>m.a..iwoləx//kəm.a..iwoləx//gəm.a..iwoləx//gədm.a..iwoləx//<0>m.a..iwaylax//kom.a..iwaylax//gədm.a..iwaylax//gəm.a..iwaylax
  gramm: ipf,3,pl,2.o,sg.o,f.o
 -flex: <0>m.a..iwoli//kəm.a..iwoli//gəm.a..iwoli//gədm.a..iwoli//<0>m.a..iwayli//kom.a..iwayli//gədm.a..iwayli//gəm.a..iwayli
  gramm: ipf,3,pl,1.o,sg.o
 -flex: <0>m.a..iwolən//kəm.a..iwolən//gəm.a..iwolən//gədm.a..iwolən//<0>m.a..iwunne//kəm.a..iwunne//gəm.a..iwunne//gədm.a..iwunne//<0>m.a..iwanne//kom.a..iwanne//gədm.a..iwanne//gəm.a..iwanne
  gramm: ipf,3,pl,3.o,pl.o
 -flex: <0>m.a..iwolxu//kəm.a..iwolxu//gəm.a..iwolxu//gədm.a..iwolxu//<0>m.a..iwanxu//kom.a..iwanxu//gədm.a..iwanxu//gəm.a..iwanxu//<0>m.a..iwanxun//kom.a..iwanxun//gədm.a..iwanxun//gəm.a..iwanxun
  gramm: ipf,3,pl,2.o,pl.o
 -flex: <0>m.a..iwolan//kəm.a..iwolan//gəm.a..iwolan//gədm.a..iwolan//<0>m.a..iwaylan//kom.a..iwaylan//gədm.a..iwaylan//gəm.a..iwaylan
  gramm: ipf,3,pl,1.o,pl.o  
 -flex: <0>m.a..ituwole//kəm.a..ituwole//gəm.a..ituwole//gədm.a..ituwole//<0>m.a..utuwayle//kom.a..utuwayle//gəm.a..utuwayle//gədm.a..utuwayle//<0>m.a..ituwayle//kom.a..ituwayle//gəm.a..ituwayle//gədm.a..ituwayle
  gramm: ipf,2,pl,3.o,sg.o,m.o
 -flex: <0>m.a..ituwola//kəm.a..ituwola//gəm.a..ituwola//gədm.a..ituwola//<0>m.a..utuwayla//kom.a..utuwayla//gəm.a..utuwayla//gədm.a..utuwayla//<0>m.a..ituwayla//kom.a..ituwayla//gəm.a..ituwayla//gədm.a..ituwayla
  gramm: ipf,2,pl,3.o,sg.o,f.o
 -flex: <0>m.a..ituwoli//kəm.a..ituwoli//gəm.a..ituwoli//gədm.a..ituwoli//<0>m.a..utuwayli//kom.a..utuwayli//gəm.a..utuwayli//gədm.a..utuwayli//<0>m.a..ituwayli//kom.a..ituwayli//gəm.a..ituwayli//gədm.a..ituwayli
  gramm: ipf,2,pl,1.o,sg.o
 -flex: <0>m.a..ituwolən//kəm.a..ituwolən//gəm.a..ituwolən//gədm.a..ituwolən//<0>m.a..ituwulle//kəm.a..ituwulle//gəm.a..ituwulle//gədm.a..ituwulle//<0>m.a..utuwanne//kom.a..utuwanne//gəm.a..utuwanne//gədm.a..utuwanne//<0>m.a..ituwanne//kom.a..ituwanne//gəm.a..ituwanne//gədm.a..ituwanne//<0>m.a..utunwanne//kom.a..utunwanne//gəm.a..utunwanne//gədm.a..utunwanne//<0>m.a..itunwanne//kom.a..itunwanne//gəm.a..itunwanne//gədm.a..itunwanne
  gramm: ipf,2,pl,3.o,pl.o
 -flex: <0>m.a..ituwolxu//kəm.a..ituwolxu//gəm.a..ituwolxu//gədm.a..ituwolxu//<0>m.a..utuwanxu//kom.a..utuwanxu//gəm.a..utuwanxu//gədm.a..utuwanxu//<0>m.a..ituwanxu//kom.a..ituwanxu//gəm.a..ituwanxu//gədm.a..ituwanxu//<0>m.a..utunwanxu//kom.a..utunwanxu//gəm.a..utunwanxu//gədm.a..utunwanxu//<0>m.a..itunwanxu//kom.a..itunwanxu//gəm.a..itunwanxu//gədm.a..itunwanxu
  gramm: ipf,2,pl,2.o,pl.o
 -flex: <0>m.a..ituwolan//kəm.a..ituwolan//gəm.a..ituwolan//gədm.a..ituwolan//<0>m.a..utuwaylan//kom.a..utuwaylan//gəm.a..utuwaylan//gədm.a..utuwaylan//<0>m.a..ituwaylan//kom.a..ituwaylan//gəm.a..ituwaylan//gədm.a..ituwaylan//<0>m.a..utunwaylan//kom.a..utunwaylan//gəm.a..utunwaylan//gədm.a..utunwaylan//<0>m.a..itunwaylan//kom.a..itunwaylan//gəm.a..itunwaylan//gədm.a..itunwaylan
  gramm: ipf,2,pl,1.o,pl.o  
 -flex: <0>m.a..inawole//kəm.a..inawole//gəm.a..inawole//gədm.a..inawole//<0>m.a..iwaynale//kom.a..iwaynale//gəm.a..iwaynale//gədm.a..iwaynale
  gramm: ipf,1,pl,3.o,sg.o,m.o
 -flex: <0>m.a..inawola//kəm.a..inawola//gəm.a..inawola//gədm.a..inawola//<0>m.a..iwaynala//kom.a..iwaynala//gəm.a..iwaynala//gədm.a..iwaynala
  gramm: ipf,1,pl,3.o,sg.o,f.o
 -flex: <0>m.a..inawolox//kəm.a..inawolox//gəm.a..inawolox//gədm.a..inawolox//<0>m.a..iwaynalux//kom.a..iwaynalux//gəm.a..iwaynalux//gədm.a..iwaynalux
  gramm: ipf,1,pl,2.o,sg.o,m.o
 -flex: <0>m.a..inawoləx//kəm.a..inawoləx//gəm.a..inawoləx//gədm.a..inawoləx//<0>m.a..iwaynalax//kom.a..iwaynalax//gəm.a..iwaynalax//gədm.a..iwaynalax
  gramm: ipf,1,pl,2.o,sg.o,f.o
 -flex: <0>m.a..inawolən//kəm.a..inawolən//gəm.a..inawolən//gədm.a..inawolən//<0>m.a..inawulle//kəm.a..inawulle//gəm.a..inawulle//gədm.a..inawulle//<0>m.a..iwaynanne//kom.a..iwaynanne//gəm.a..iwaynanne//gədm.a..iwaynanne
  gramm: ipf,1,pl,3.o,pl.o
 -flex: <0>m.a..inawolxu//kəm.a..inawolxu//gəm.a..inawolxu//gədm.a..inawolxu//<0>m.a..iwaynanxu//kom.a..iwaynanxu//gəm.a..iwaynanxu//gədm.a..iwaynanxu//<0>m.a..iwaynanxun//kom.a..iwaynanxun//gəm.a..iwaynanxun//gədm.a..iwaynanxun
  gramm: ipf,1,pl,2.o,pl.o
 -flex: <0>m.a..inawolan//kəm.a..inawolan//gəm.a..inawolan//gədm.a..inawolan//<0>m.a..iwaynalan//kom.a..iwaynalan//gəm.a..iwaynalan//gədm.a..iwaynalan
  gramm: ipf,1,pl,1.o,pl.o 
 


  # Imperative
 -flex: <0>m.a.a.//<0>m.a.ə.//<0>.a.a.//<0>.a.ə.
  gramm: imv,sg
 -flex: <0>m.a.e.u//<0>.a.e.u
  gramm: imv,pl 
  
 # Imperative + obj./dat. suffixes
 -flex: <0>m.a.e.e//<0>.a.e.e
  gramm: imv,sg,3.o,sg.o,m.o
 -flex: <0>m.a.e.a//<0>.a.e.a
  gramm: imv,sg,3.o,sg.o,f.o
 -flex: <0>m.a.e.ən//<0>.a.e.ən//<0>m.a.e.ene//<0>.a.e.ene
  gramm: imv,sg,3.o,pl.o
 -flex: <0>m.a.a.li//<0>.a.a.li
  gramm: imv,sg,1.o,sg.o
 -flex: <0>m.a.a.lan//<0>.a.a.lan
  gramm: imv,sg,1.o,pl.o
 -flex: <0>m.a.e.ulle//<0>.a.e.ulle//<0>m.a.e.le//<0>.a.e.le
  gramm: imv,pl,3.o,sg.o,m.o
 -flex: <0>m.a.e.ulla//<0>.a.e.ulla//<0>m.a.e.la//<0>.a.e.la
  gramm: imv,pl,3.o,sg.o,f.o
 -flex: <0>m.a.e.unne//<0>.a.e.unne//<0>m.a.e.ne//<0>.a.e.ne
  gramm: imv,pl,3.o,pl.o
 -flex: <0>m.a.e.ulli//<0>.a.e.ulli//<0>m.a.e.li//<0>.a.e.li
  gramm: imv,pl,1.o,sg.o
 -flex: <0>m.a.e.ullan//<0>.a.e.ullan//<0>m.a.e.lan//<0>.a.e.lan
  gramm: imv,pl,1.o,pl.o
  
-paradigm: V_IIp_3w

 # Present
 -flex: <1><.>mi.a.u
  gramm: pass,prs_stem,3,sg,m
  paradigm: vb_prefix_pres_fut
 -flex: <0><.>mi.a..o
  gramm: pass,prs_stem,3,sg,f
  paradigm: vb_prefix_pres_fut
 -flex: <0><.>mi.a..ət//<0><.>mi.a..at
  gramm: pass,prs_stem,2,sg,m
  paradigm: vb_prefix_pres_fut
 -flex: <0><.>mi.a..ət//<0><.>mi.a..at
  gramm: pass,prs_stem,2,sg,f
  paradigm: vb_prefix_pres_fut
 -flex: <0><.>mi.a.a.no
  gramm: pass,prs_stem,1,sg,m
  paradigm: vb_prefix_pres_fut
 -flex: <0><.>mi.a..ono
  gramm: pass,prs_stem,1,sg,f
  paradigm: vb_prefix_pres_fut
 -flex: <0><.>mi.a..i
  gramm: pass,prs_stem,3,pl
  paradigm: vb_prefix_pres_fut
 -flex: <0><.>mi.a..itu//<0><.>mi.a..utu
  gramm: pass,prs_stem,2,pl
  paradigm: vb_prefix_pres_fut
 -flex: <0><.>mi.a..ina
  gramm: pass,prs_stem,1,pl
  paradigm: vb_prefix_pres_fut

 # Imperfect
 -flex: <0>mi.a.a.wo//<0>mi.a.a.wa
  gramm: pass,ipf,3,sg,m
 -flex: <0>mi.a..ətwa//<0>mi.a..atwo//<0>mi.a..atwa
  gramm: pass,ipf,2,sg,m
 -flex: <0>mi.a.a.nowo//<0>mi.a.a.wayno
  gramm: pass,ipf,1,sg,m
 -flex: <0>mi.a..owa
  gramm: pass,ipf,3,sg,f
 -flex: <0>mi.a..atwo//<0>mi.a..atwa
  gramm: pass,ipf,2,sg,f
 -flex: <0>mi.a..onowo//<0>mi.a..anwo//<0>mi.a..owayno
  gramm: pass,ipf,1,sg,f
 -flex: <0>mi.a..iwo//<0>mi.a..iwa
  gramm: pass,ipf,3,pl
 -flex: <0>mi.a..ituwo//<0>mi.a..utuwa//<0>mi.a..ituwa
  gramm: pass,ipf,2,pl
 -flex: <0>mi.a..inawo//<0>mi.a..iwayna
  gramm: pass,ipf,1,pl  

# Preterite
 -flex: <1><.>m.a.u//<0><.>m.a.a.
  gramm: pass,pst_stem,3,sg,m
  paradigm: vb_prefix_perf
 -flex: <0><.>m.a..o
  gramm: pass,pst_stem,3,sg,f
  paradigm: vb_prefix_perf
 -flex: <0><.>m.a..ət//<0><.>m.a..at
  gramm: pass,pst_stem,2,sg,m
  paradigm: vb_prefix_perf
 -flex: <0><.>m.a..ət//<0><.>m.a..at
  gramm: pass,pst_stem,2,sg,f
  paradigm: vb_prefix_perf
 -flex: <0><.>m.a.a.no
  gramm: pass,pst_stem,1,sg,m
  paradigm: vb_prefix_perf
 -flex: <0><.>m.a..ono
  gramm: pass,pst_stem,1,sg,f
  paradigm: vb_prefix_perf
 -flex: <0><.>m.a..i
  gramm: pass,pst_stem,3,pl
  paradigm: vb_prefix_perf
 -flex: <0><.>m.a..itu//<0><.>m.a..utu
  gramm: pass,pst_stem,2,pl
  paradigm: vb_prefix_perf
 -flex: <0><.>m.a..ina
  gramm: pass,pst_stem,1,pl
  paradigm: vb_prefix_perf

# Pluperfect
 -flex: <0>m.a.a.wo//<0>m.a.a.wa
  gramm: pass,plpf,3,sg,m
 -flex: <0>m.a..owa
  gramm: pass,plpf,3,sg,f
 -flex: <0>m.a..ətwa//<0>m.a..atwo//<0>m.a..atwa
  gramm: pass,plpf,2,sg,m
 -flex: <0>m.a..atwo//<0>m.a..atwa
  gramm: pass,plpf,2,sg,f
 -flex: <0>m.a.a.nowo//<0>m.a.a.wayno
  gramm: pass,plpf,1,sg,m
 -flex: <0>m.a..onowo//<0>m.a..anwo//<0>m.a..owayno
  gramm: pass,plpf,1,sg,f
 -flex: <0>m.a..iwo//<0>m.a..iwa
  gramm: pass,plpf,3,pl
 -flex: <0>m.a..ituwo//<0>m.a..utuwa
  gramm: pass,plpf,2,pl
 -flex: <0>m.a..inawo//<0>m.a..iwayna
  gramm: pass,plpf,1,pl

 # Passive participle
 -flex: <0>m.a..o
  gramm: pass,pt,sg,m
 -flex: <0>m.a.a.to
  gramm: pass,pt,sg,f
 -flex: <0>m.a..e
  gramm: pass,pt,pl

-paradigm: V_III_3w

 # Present
 -flex: <1>ma..u//<0>ma..a.
  gramm: prs_stem,3,sg,m
  paradigm: vb_prefix_pres_fut
 -flex: <0>ma..ə.ət//<0>ma.ə..at//<0>ma.a..at//<0>ma.a..ət//<0>ma...ət//<0>ma...at
  gramm: prs_stem,2,sg,m
  paradigm: vb_prefix_pres_fut
 -flex: <0>ma..a.no
  gramm: prs_stem,1,sg,m
  paradigm: vb_prefix_pres_fut
 -flex: <0>ma..ə.o//<0>ma.ə..o//<0>ma.a..o//<0>ma...o
  gramm: prs_stem,3,sg,f
  paradigm: vb_prefix_pres_fut
 -flex: <0>ma..ə.ət//<0>ma.ə..at//<0>ma.a..at//<0>ma...at//<0>ma...ət
  gramm: prs_stem,2,sg,f
  paradigm: vb_prefix_pres_fut
 -flex: <0>ma..ə.ono//<0>ma.ə..ono//<0>ma.a..ono//<0>ma...ono
  gramm: prs_stem,1,sg,f
  paradigm: vb_prefix_pres_fut
 -flex: <0>ma..ə.i//<0>ma.ə..i//<0>ma.a..i//<0>ma...i
  gramm: prs_stem,3,pl
  paradigm: vb_prefix_pres_fut
 -flex: <0>ma..ə.itu//<0>ma.ə..utu//<0>ma.a..utu//<0>ma.ə..itu//<0>ma...utu//<0>ma...itu
  gramm: prs_stem,2,pl
  paradigm: vb_prefix_pres_fut
 -flex: <0>ma..ə.ina//<0>ma.ə..ina//<0>ma.a..ina//<0>ma...ina
  gramm: prs_stem,1,pl
  paradigm: vb_prefix_pres_fut
  
 # Present + obj./dat. suffixes
 -flex: <0>ma..a.le
  gramm: prs_stem,3,sg,m,3.o,sg.o,m.o
  paradigm: vb_prefix_pres_fut
 -flex: <0>ma..a.la
  gramm: prs_stem,3,sg,m,3.o,sg.o,f.o
  paradigm: vb_prefix_pres_fut
 -flex: <0>ma..a.lox//<0>ma..a.lux
  gramm: prs_stem,3,sg,m,2.o,sg.o,m.o
  paradigm: vb_prefix_pres_fut
 -flex: <0>ma..a.ləx//<0>ma..a.lax
  gramm: prs_stem,3,sg,m,2.o,sg.o,f.o
  paradigm: vb_prefix_pres_fut
 -flex: <0>ma..a.li
  gramm: prs_stem,3,sg,m,1.o,sg.o
  paradigm: vb_prefix_pres_fut
 -flex: <0>ma..a..e
  gramm: prs_stem,3,sg,m,3.o,pl.o
  paradigm: vb_prefix_pres_fut
 -flex: <0>ma..a.xu//<0>ma..a.xun
  gramm: prs_stem,3,sg,m,2.o,pl.o
  paradigm: vb_prefix_pres_fut
 -flex: <0>ma..a.lan
  gramm: prs_stem,3,sg,m,1.o,pl.o  
  paradigm: vb_prefix_pres_fut
 -flex: <0>ma..ə.atle//<0>ma.ə..atle//<0>ma.a..atle//<0>ma...atle
  gramm: prs_stem,2,sg,3.o,sg.o,m.o
  paradigm: vb_prefix_pres_fut
 -flex: <0>ma..ə.atla//<0>ma.ə..atla//<0>ma.a..atla//<0>ma...atla
  gramm: prs_stem,2,sg,3.o,sg.o,f.o
  paradigm: vb_prefix_pres_fut
 -flex: <0>ma..ə.atlox//<0>ma.ə..atlux//<0>ma.a..atlux//<0>ma...atlox//<0>ma...atlux
  gramm: prs_stem,2,sg,2.o,sg.o,m.o
  paradigm: vb_prefix_pres_fut
 -flex: <0>ma..ə.atləx//<0>ma.ə..atlax//<0>ma.a..atlax//<0>ma...atləx//<0>ma...atlax
  gramm: prs_stem,2,sg,2.o,sg.o,f.o
  paradigm: vb_prefix_pres_fut
 -flex: <0>ma..ə.atli//<0>ma.ə..atli//<0>ma.a..atli//<0>ma...atli
  gramm: prs_stem,2,sg,1.o,sg.o
  paradigm: vb_prefix_pres_fut
 -flex: <0>ma..ə.atte//<0>ma.ə..atte//<0>ma.a..atte//<0>ma...atte
  gramm: prs_stem,2,sg,3.o,pl.o
  paradigm: vb_prefix_pres_fut
 -flex: <0>ma..ə.atxu//<0>ma.ə..atxu//<0>ma.a..atxu//<0>ma...atxu
  gramm: prs_stem,2,sg,2.o,pl.o
  paradigm: vb_prefix_pres_fut
 -flex: <0>ma..ə.atlan//<0>ma.ə..atlan//<0>ma.a..atlan//<0>ma...atlan
  gramm: prs_stem,2,sg,1.o,pl.o  
  paradigm: vb_prefix_pres_fut
 -flex: <0>ma.ə..atle//<0>ma.a..atle//<0>ma...atle
  gramm: prs_stem,2,sg,f,3.o,sg.o,m.o
  paradigm: vb_prefix_pres_fut
 -flex: <0>ma.ə..atla//<0>ma.a..atla//<0>ma...atla
  gramm: prs_stem,2,sg,f,3.o,sg.o,f.o
  paradigm: vb_prefix_pres_fut
 -flex: <0>ma.ə..atlax//<0>ma.a..atlax//<0>ma...atlax
  gramm: prs_stem,2,sg,f,2.o,sg.o,f.o
  paradigm: vb_prefix_pres_fut
 -flex: <0>ma.ə..atli//<0>ma.a..atli//<0>ma...atli
  gramm: prs_stem,2,sg,f,1.o,sg.o
  paradigm: vb_prefix_pres_fut
 -flex: <0>ma.ə..atte//<0>ma.a..atte//<0>ma...atte
  gramm: prs_stem,2,sg,f,3.o,pl.o
  paradigm: vb_prefix_pres_fut
 -flex: <0>ma.ə..atxu//<0>ma.a..atxu//<0>ma...atxu
  gramm: prs_stem,2,sg,f,2.o,pl.o
  paradigm: vb_prefix_pres_fut
 -flex: <0>ma.ə..atlan//<0>ma.a..atlan//<0>ma...atlan
  gramm: prs_stem,2,sg,f,1.o,pl.o  
  paradigm: vb_prefix_pres_fut
 -flex: <0>ma.ə..ətle//<0>ma.a..ətle//<0>ma...ətle
  gramm: prs_stem,2,sg,m,3.o,sg.o,m.o
  paradigm: vb_prefix_pres_fut
 -flex: <0>ma.ə..ətla//<0>ma.a..ətla//<0>ma...ətla
  gramm: prs_stem,2,sg,m,3.o,sg.o,f.o
  paradigm: vb_prefix_pres_fut
 -flex: <0>ma.ə..ətlux//<0>ma.a..ətlux//<0>ma...ətlux
  gramm: prs_stem,2,sg,m,2.o,sg.o,m.o
  paradigm: vb_prefix_pres_fut
 -flex: <0>ma.ə..ətli//<0>ma.a..ətli//<0>ma...ətli
  gramm: prs_stem,2,sg,m,1.o,sg.o
  paradigm: vb_prefix_pres_fut
 -flex: <0>ma.ə..ətte//<0>ma.a..ətte//<0>ma...ətte
  gramm: prs_stem,2,sg,m,3.o,pl.o
  paradigm: vb_prefix_pres_fut
 -flex: <0>ma.ə..ətxu//<0>ma.a..ətxu//<0>ma...ətxu
  gramm: prs_stem,2,sg,m,2.o,pl.o
  paradigm: vb_prefix_pres_fut
 -flex: <0>ma.ə..ətlan//<0>ma.a..ətlan//<0>ma...ətlan
  gramm: prs_stem,2,sg,m,1.o,pl.o  
  paradigm: vb_prefix_pres_fut
 -flex: <0>ma..a.ne//<0>ma..a.nole
  gramm: prs_stem,1,sg,m,3.o,sg.o,m.o
  paradigm: vb_prefix_pres_fut
 -flex: <0>ma..a.na//<0>ma..a.nola
  gramm: prs_stem,1,sg,m,3.o,sg.o,f.o
  paradigm: vb_prefix_pres_fut
 -flex: <0>ma..a.nox//<0>ma..a.nolox//<0>ma..a.nux//<0>ma..a.nolux
  gramm: prs_stem,1,sg,m,2.o,sg.o,m.o
  paradigm: vb_prefix_pres_fut
 -flex: <0>ma..a.nəx//<0>ma..a.noləx//<0>ma..a.nax//<0>ma..a.nolax
  gramm: prs_stem,1,sg,m,2.o,sg.o,f.o
  paradigm: vb_prefix_pres_fut
 -flex: <0>ma..a.ni//<0>ma..a.noli
  gramm: prs_stem,1,sg,m,1.o,sg.o
  paradigm: vb_prefix_pres_fut
 -flex: <0>ma..a.nulle//<0>ma..a.nolən//<0>ma..a.nən//<0>ma..a.nanne//<0>ma..a.nənne//<0>ma..a.nalle
  gramm: prs_stem,1,sg,m,3.o,pl.o
  paradigm: vb_prefix_pres_fut
 -flex: <0>ma..a.nulxu//<0>ma..a.nanxu//<0>ma..a.nalxu//<0>ma..a.nuxxu
  gramm: prs_stem,1,sg,m,2.o,pl.o
  paradigm: vb_prefix_pres_fut
 -flex: <0>ma..a.nolan//<0>ma..a.nan
  gramm: prs_stem,1,sg,m,1.o,pl.o  
  paradigm: vb_prefix_pres_fut
 -flex: <0>ma..ə.ole//<0>ma.ə..ole//<0>ma.a..ole//<0>ma...ole
  gramm: prs_stem,3,sg,f,3.o,sg.o,m.o
  paradigm: vb_prefix_pres_fut
 -flex: <0>ma..ə.ola//<0>ma.ə..ola//<0>ma.a..ola//<0>ma...ola
  gramm: prs_stem,3,sg,f,3.o,sg.o,f.o
  paradigm: vb_prefix_pres_fut
 -flex: <0>ma..ə.olox//<0>ma.ə..olux//<0>ma.a..olux//<0>ma...olux//<0>ma...olox
  gramm: prs_stem,3,sg,f,2.o,sg.o,m.o
  paradigm: vb_prefix_pres_fut
 -flex: <0>ma..ə.oləx//<0>ma.ə..olax//<0>ma.a..olax//<0>ma...olax//<0>ma...oləx
  gramm: prs_stem,3,sg,f,2.o,sg.o,f.o
  paradigm: vb_prefix_pres_fut
 -flex: <0>ma..ə.oli//<0>ma.ə..oli//<0>ma.a..oli//<0>ma...oli
  gramm: prs_stem,3,sg,f,1.o,sg.o
  paradigm: vb_prefix_pres_fut
 -flex: <0>ma..ə.ulle//<0>ma..ə.olən//<0>ma...ulle//<0>ma...olən//<0>ma.ə..alle//<0>ma.a..alle//<0>ma...alle//<0>ma.ə..ulle//<0>ma.a..ulle//<0>ma.ə..əlle//<0>ma.a..əlle//<0>ma...əlle
  gramm: prs_stem,3,sg,f,3.o,pl.o
  paradigm: vb_prefix_pres_fut
 -flex: <0>ma..ə.ulxu//<0>ma...ulxu//<0>ma.ə..alxu//<0>ma.a..alxu//<0>ma...alxu
  gramm: prs_stem,3,sg,f,2.o,pl.o
  paradigm: vb_prefix_pres_fut
 -flex: <0>ma..ə.olan//<0>ma.ə..olan//<0>ma.a..olan//<0>ma...olan
  gramm: prs_stem,3,sg,f,1.o,pl.o 
  paradigm: vb_prefix_pres_fut
 -flex: <0>ma..ə.alle//<0>ma..ə.onole//<0>ma.ə..onole//<0>ma.a..onole//<0>ma...onole//<0>ma.ə..alle//<0>ma.a..alle//<0>ma...alle
  gramm: prs_stem,1,sg,f,3.o,sg.o,m.o
  paradigm: vb_prefix_pres_fut
 -flex: <0>ma..ə.alla//<0>ma..ə.onola//<0>ma.ə..onola//<0>ma.a..onola//<0>ma...onola//<0>ma.ə..alla//<0>ma.a..alla//<0>ma...alla
  gramm: prs_stem,1,sg,f,3.o,sg.o,f.o
  paradigm: vb_prefix_pres_fut
 -flex: <0>ma..ə.allox//<0>ma..ə.onolox//<0>ma.ə..onolux//<0>ma.a..onolux//<0>ma...onolux//<0>ma...onolox//<0>ma.ə..allux//<0>ma.a..allux//<0>ma...allux//<0>ma...allox
  gramm: prs_stem,1,sg,f,2.o,sg.o,m.o
  paradigm: vb_prefix_pres_fut
 -flex: <0>ma..ə.alləx//<0>ma..ə.onoləx//<0>ma.ə..onolax//<0>ma.a..onolax//<0>ma...onolax//<0>ma...onoləx//<0>ma.ə..allax//<0>ma.a..allax//<0>ma...allax//<0>ma...alləx
  gramm: prs_stem,1,sg,f,2.o,sg.o,f.o
  paradigm: vb_prefix_pres_fut
 -flex: <0>ma..ə.alli//<0>ma..ə.onoli//<0>ma.ə..onoli//<0>ma.a..onoli//<0>ma...onoli//<0>ma.ə..alli//<0>ma.a..alli//<0>ma...alli
  gramm: prs_stem,1,sg,f,1.o,sg.o
  paradigm: vb_prefix_pres_fut
 -flex: <0>ma..ə.anne//<0>ma..ə.onolən//<0>ma...anne//<0>ma...onolən//<0>ma.ə..anne//<0>ma.a..anne
  gramm: prs_stem,1,sg,f,3.o,pl.o
  paradigm: vb_prefix_pres_fut
 -flex: <0>ma..ə.anxu//<0>ma..ə.onolxu//<0>ma.ə..anxu//<0>ma.ə..onolxu//<0>ma.a..anxu//<0>ma.a..onolxu//<0>ma...anxu//<0>ma...onolxu
  gramm: prs_stem,1,sg,f,2.o,pl.o
  paradigm: vb_prefix_pres_fut
 -flex: <0>ma..ə.allan//<0>ma..ə.onolan//<0>ma...allan//<0>ma...onolan//<0>ma.ə..allan//<0>ma.ə..onolan//<0>ma.a..allan//<0>ma.a..onolan
  gramm: prs_stem,1,sg,f,1.o,pl.o  
  paradigm: vb_prefix_pres_fut
 -flex: <0>ma..ə.ile//<0>ma.ə..ile//<0>ma.a..ile//<0>ma...ile
  gramm: prs_stem,3,pl,3.o,sg.o,m.o
  paradigm: vb_prefix_pres_fut
 -flex: <0>ma..ə.ila//<0>ma.ə..ila//<0>ma.a..ila//<0>ma...ila
  gramm: prs_stem,3,pl,3.o,sg.o,f.o
  paradigm: vb_prefix_pres_fut
 -flex: <0>ma..ə.ilox//<0>ma.ə..ilux//<0>ma.a..ilux//<0>ma...ilux//<0>ma...ilox
  gramm: prs_stem,3,pl,2.o,sg.o,m.o
  paradigm: vb_prefix_pres_fut
 -flex: <0>ma..ə.iləx//<0>ma.ə..ilax//<0>ma.a..ilax//<0>ma...ilax//<0>ma...iləx
  gramm: prs_stem,3,pl,2.o,sg.o,f.o
  paradigm: vb_prefix_pres_fut
 -flex: <0>ma..ə.ili//<0>ma.ə..ili//<0>ma.a..ili//<0>ma...ili
  gramm: prs_stem,3,pl,1.o,sg.o
  paradigm: vb_prefix_pres_fut
 -flex: <0>ma..ə.ənne//<0>ma.ə..ənne//<0>ma.a..ənne//<0>ma...ənne
  gramm: prs_stem,3,pl,3.o,pl.o
  paradigm: vb_prefix_pres_fut
 -flex: <0>ma..ə.ənxu//<0>ma.ə..ənxu//<0>ma.a..ənxu//<0>ma...ənxu//<0>ma.ə..əxxu//<0>ma.a..əxxu//<0>ma...əxxu
  gramm: prs_stem,3,pl,2.o,pl.o
  paradigm: vb_prefix_pres_fut
 -flex: <0>ma..ə.ilan//<0>ma.ə..ilan//<0>ma.a..ilan//<0>ma...ilan
  gramm: prs_stem,3,pl,1.o,pl.o  
  paradigm: vb_prefix_pres_fut
 -flex: <0>ma..ə.itulle//<0>ma.ə..utulle//<0>ma.a..utulle//<0>ma.ə..itulle//<0>ma...utulle//<0>ma...itulle
  gramm: prs_stem,2,pl,3.o,sg.o,m.o
  paradigm: vb_prefix_pres_fut
 -flex: <0>ma..ə.itulla//<0>ma.ə..utulla//<0>ma.a..utulle//<0>ma.ə..itulla//<0>ma...utulla//<0>ma...itulla
  gramm: prs_stem,2,pl,3.o,sg.o,f.o
  paradigm: vb_prefix_pres_fut
 -flex: <0>ma..ə.itulli//<0>ma.ə..utulli//<0>ma.a..utulli//<0>ma.ə..itulli//<0>ma...utulli//<0>ma...itulli
  gramm: prs_stem,2,pl,1.o,sg.o
  paradigm: vb_prefix_pres_fut
 -flex: <0>ma..ə.itunne//<0>ma.ə..utənne//<0>ma.a..utənne//<0>ma.ə..itənne//<0>ma...utənne//<0>ma...itunne//<0>ma...itənne//<0>ma.ə..utne//<0>ma.a..utne//<0>ma...utne
  gramm: prs_stem,2,pl,3.o,pl.o
  paradigm: vb_prefix_pres_fut
 -flex: <0>ma..ə.itunxu//<0>ma.ə..utunxu//<0>ma.a..utunxu//<0>ma.ə..itunxu//<0>ma...utunxu//<0>ma...itunxu//<0>ma...ituxxu//<0>ma.ə..ituxxu
  gramm: prs_stem,2,pl,2.o,pl.o
  paradigm: vb_prefix_pres_fut
 -flex: <0>ma..ə.itullan//<0>ma.ə..utullan//<0>ma.a..utullan//<0>ma.ə..itullan//<0>ma...utullan//<0>ma...itullan
  gramm: prs_stem,2,pl,1.o,pl.o  
  paradigm: vb_prefix_pres_fut
 -flex: <0>ma..ə.inale//<0>ma.ə..inale//<0>ma.a..inale//<0>ma...inale
  gramm: prs_stem,1,pl,3.o,sg.o,m.o
  paradigm: vb_prefix_pres_fut
 -flex: <0>ma..ə.inala//<0>ma.ə..inala//<0>ma.a..inala//<0>ma...inala
  gramm: prs_stem,1,pl,3.o,sg.o,f.o
  paradigm: vb_prefix_pres_fut
 -flex: <0>ma..ə.inalox//<0>ma.ə..inalux//<0>ma.a..inalux//<0>ma...inalux//<0>ma...inalox
  gramm: prs_stem,1,pl,2.o,sg.o,m.o
  paradigm: vb_prefix_pres_fut
 -flex: <0>ma..ə.inaləx//<0>ma.ə..inalax//<0>ma.a..inalax//<0>ma...inalax//<0>ma...inaləx
  gramm: prs_stem,1,pl,2.o,sg.o,f.o
  paradigm: vb_prefix_pres_fut
 -flex: <0>ma..ə.inalle//<0>ma..ə.inalən//<0>ma...inalle//<0>ma...inalən//<0>ma.ə..inanne//<0>ma.a..inanne//<0>ma...inanne//<0>ma.ə..inalle//<0>ma.a..inalle
  gramm: prs_stem,1,pl,3.o,pl.o
  paradigm: vb_prefix_pres_fut
 -flex: <0>ma..ə.inalxu//<0>ma.ə..inannxu//<0>ma.a..inannxu//<0>ma...inannxu//<0>ma.ə..inalxu//<0>ma.a..inalxu//<0>ma...inalxu//<0>ma.ə..inaxxu//<0>ma.a..inaxxu//<0>ma...inaxxu
  gramm: prs_stem,1,pl,2.o,pl.o
  paradigm: vb_prefix_pres_fut
 -flex: <0>ma..ə.inalan//<0>ma.ə..inalan//<0>ma.a..inalan//<0>ma...inalan
  gramm: prs_stem,1,pl,1.o,pl.o
  paradigm: vb_prefix_pres_fut

 # Preterite
 -flex: <0><.>ma..a.le
  gramm: pst_stem,3,sg,m,3.o,sg.o,m.o
  paradigm: vb_prefix_perf
 -flex: <0><.>ma..a.lox//<0><.>ma..a.lux
  gramm: pst_stem,2,sg,m,3.o,sg.o,m.o
  paradigm: vb_prefix_perf
 -flex: <0><.>ma..a.la
  gramm: pst_stem,3,sg,f,3.o,sg.o,m.o
  paradigm: vb_prefix_perf
 -flex: <0><.>ma..a.ləx//<0><.>ma..a.lax
  gramm: pst_stem,2,sg,f,3.o,sg.o,m.o
  paradigm: vb_prefix_perf
 -flex: <0><.>ma..a.li
  gramm: pst_stem,1,sg,3.o,sg.o,m.o
  paradigm: vb_prefix_perf
 -flex: <0><.>ma..a..e
  gramm: pst_stem,3,pl,3.o,sg.o,m.o
  paradigm: vb_prefix_perf
 -flex: <0><.>ma..a.xu//<0><.>ma..a.xun
  gramm: pst_stem,2,pl,3.o,sg.o,m.o
  paradigm: vb_prefix_perf
 -flex: <0><.>ma..a.lan
  gramm: pst_stem,1,pl,3.o,sg.o,m.o
  paradigm: vb_prefix_perf
 -flex: <0><.>ma..ə.ole//<0><.>ma.ə..ole//<0><.>ma.a..ole//<0><.>ma...ole
  gramm: pst_stem,3,sg,m,3.o,sg.o,f.o
  paradigm: vb_prefix_perf
 -flex: <0><.>ma..ə.olox//<0><.>ma...olox//<0><.>ma.ə..olux//<0><.>ma.a..olux//<0><.>ma...olux
  gramm: pst_stem,2,sg,m,3.o,sg.o,f.o
  paradigm: vb_prefix_perf
 -flex: <0><.>ma..ə.ola//<0><.>ma.ə..ola//<0><.>ma.a..ola//<0><.>ma...ola
  gramm: pst_stem,3,sg,f,3.o,sg.o,f.o
  paradigm: vb_prefix_perf
 -flex: <0><.>ma..ə.oləx//<0><.>ma...oləx//<0><.>ma.ə..olax//<0><.>ma.a..olax//<0><.>ma...olax
  gramm: pst_stem,2,sg,f,3.o,sg.o,f.o
  paradigm: vb_prefix_perf
 -flex: <0><.>ma..ə.oli//<0><.>ma.ə..oli//<0><.>ma.a..oli//<0><.>ma...oli
  gramm: pst_stem,1,sg,3.o,sg.o,f.o
  paradigm: vb_prefix_perf
 -flex: <0><.>ma..ə.ulle//<0><.>ma...ulle//<0><.>ma.ə..alle//<0><.>ma.ə..əlle//<0><.>ma...əlle//<0><.>ma.a..alle//<0><.>ma...alle
  gramm: pst_stem,3,pl,3.o,sg.o,f.o
  paradigm: vb_prefix_perf
 -flex: <0><.>ma..ə.ulxu//<0><.>ma...ulxu//<0><.>ma..ə.ulxun//<0><.>ma.ə..alxu//<0><.>ma.a..alxu//<0><.>ma...alxu
  gramm: pst_stem,2,pl,3.o,sg.o,f.o
  paradigm: vb_prefix_perf
 -flex: <0><.>ma..ə.olan//<0><.>ma.ə..olan//<0><.>ma.a..olan//<0><.>ma...olan
  gramm: pst_stem,1,pl,3.o,sg.o,f.o
  paradigm: vb_prefix_perf
 -flex: <0><.>ma..ə.ile//<0><.>ma.ə..ile//<0><.>ma.a..ile//<0><.>ma...ile
  gramm: pst_stem,3,sg,m,3.o,pl.o
  paradigm: vb_prefix_perf
 -flex: <0><.>ma..ə.ilox//<0><.>ma...ilox//<0><.>ma.ə..ilux//<0><.>ma.a..ilux//<0><.>ma...ilux
  gramm: pst_stem,2,sg,m,3.o,pl.o
  paradigm: vb_prefix_perf
 -flex: <0><.>ma..ə.ila//<0><.>ma.ə..ila//<0><.>ma.a..ila//<0><.>ma...ila
  gramm: pst_stem,3,sg,f,3.o,pl.o
  paradigm: vb_prefix_perf
 -flex: <0><.>ma..ə.iləx//<0><.>ma...iləx//<0><.>ma.ə..ilax//<0><.>ma.a..ilax//<0><.>ma...ilax
  gramm: pst_stem,2,sg,f,3.o,pl.o
  paradigm: vb_prefix_perf
 -flex: <0><.>ma..ə.ili//<0><.>ma.ə..ili//<0><.>ma.a..ili//<0><.>ma...ili
  gramm: pst_stem,1,sg,3.o,pl.o
  paradigm: vb_prefix_perf
 -flex: <0><.>ma..ə.ənne//<0><.>ma.ə..ənne//<0><.>ma.a..ənne//<0><.>ma...ənne
  gramm: pst_stem,3,pl,3.o,pl.o
  paradigm: vb_prefix_perf
 -flex: <0><.>ma..ə.ənxu//<0><.>ma..ə.ənxun//<0><.>ma.ə..ənxu//<0><.>ma.a..ənxu//<0><.>ma...ənxu
  gramm: pst_stem,2,pl,3.o,pl.o
  paradigm: vb_prefix_perf
 -flex: <0><.>ma..ə.ilan//<0><.>ma.ə..ilan//<0><.>ma.a..ilan//<0><.>ma...ilan
  gramm: pst_stem,1,pl,3.o,pl.o
  paradigm: vb_prefix_perf
  
 -flex: <0><.>ma..a.lelox//<0><.>ma..a.lelux
  gramm: pst_stem,3,sg,m,2.o,sg.o,m.o
  paradigm: vb_prefix_perf
 -flex: <0><.>ma..a.leləx//<0><.>ma..a.lelax
  gramm: pst_stem,3,sg,m,2.o,sg.o,f.o
  paradigm: vb_prefix_perf
 -flex: <0><.>ma..a.leli
  gramm: pst_stem,3,sg,m,1.o,sg.o
  paradigm: vb_prefix_perf
 -flex: <0><.>ma..a.lelxu//<0><.>ma..a.lalxu//<0><.>ma..a.lalxun//<0><.>ma..a.lelalxu
  gramm: pst_stem,3,sg,m,2.o,pl.o
  paradigm: vb_prefix_perf
 -flex: <0><.>ma..a.lelan
  gramm: pst_stem,3,sg,m,1.o,pl.o  
  paradigm: vb_prefix_perf
 -flex: <0><.>ma..a.loxli//<0><.>ma..a.luxli
  gramm: pst_stem,2,sg,m,1.o,sg.o
  paradigm: vb_prefix_perf
 -flex: <0><.>ma..a.loxlan//<0><.>ma..a.luxlan
  gramm: pst_stem,2,sg,m,1.o,pl.o  
  paradigm: vb_prefix_perf
 -flex: <0><.>ma..a.lalox//<0><.>ma..a.lalux
  gramm: pst_stem,3,sg,f,2.o,sg.o,m.o
  paradigm: vb_prefix_perf
 -flex: <0><.>ma..a.laləx//<0><.>ma..a.lalax
  gramm: pst_stem,3,sg,f,2.o,sg.o,f.o
  paradigm: vb_prefix_perf
 -flex: <0><.>ma..a.lali
  gramm: pst_stem,3,sg,f,1.o,sg.o
  paradigm: vb_prefix_perf
 -flex: <0><.>ma..a.lalxu//<0><.>ma..a.lalxun//<0><.>ma..a.lalalxu
  gramm: pst_stem,3,sg,f,2.o,pl.o
  paradigm: vb_prefix_perf
 -flex: <0><.>ma..a.lalan
  gramm: pst_stem,3,sg,f,1.o,pl.o  
  paradigm: vb_prefix_perf
 -flex: <0><.>ma..a.ləxli//<0><.>ma..a.laxli
  gramm: pst_stem,2,sg,f,1.o,sg.o
  paradigm: vb_prefix_perf
 -flex: <0><.>ma..a.ləxlan//<0><.>ma..a.laxlan
  gramm: pst_stem,2,sg,f,1.o,pl.o  
  paradigm: vb_prefix_perf
 -flex: <0><.>ma..a.lilox//<0><.>ma..a.lilux
  gramm: pst_stem,1,sg,2.o,sg.o,m.o
  paradigm: vb_prefix_perf
 -flex: <0><.>ma..a.liləx//<0><.>ma..a.lilax
  gramm: pst_stem,1,sg,2.o,sg.o,f.o
  paradigm: vb_prefix_perf
 -flex: <0><.>ma..a.lilxu//<0><.>ma..a.lilxun//<0><.>ma..a.lilalxu
  gramm: pst_stem,1,sg,2.o,pl.o  
  paradigm: vb_prefix_perf
 -flex: <2><.>ma..a..allox//<2><.>ma..a..allux
  gramm: pst_stem,3,pl,2.o,sg.o,m.o
  paradigm: vb_prefix_perf
 -flex: <2><.>ma..a..alləx//<2><.>ma..a..allax
  gramm: pst_stem,3,pl,2.o,sg.o,f.o
  paradigm: vb_prefix_perf
 -flex: <2><.>ma..a..alli
  gramm: pst_stem,3,pl,1.o,sg.o
  paradigm: vb_prefix_perf
 -flex: <2><.>ma..a..anxu//<2><.>ma..a..anxun
  gramm: pst_stem,3,pl,2.o,pl.o
  paradigm: vb_prefix_perf
 -flex: <2><.>ma..a..allan
  gramm: pst_stem,3,pl,1.o,pl.o  
  paradigm: vb_prefix_perf
 -flex: <0><.>ma..a.xulli
  gramm: pst_stem,2,pl,1.o,sg.o
  paradigm: vb_prefix_perf
 -flex: <0><.>ma..a.xullan
  gramm: pst_stem,2,pl,1.o,pl.o  
  paradigm: vb_prefix_perf
 -flex: <0><.>ma..a.lanlox//<0><.>ma..a..allox//<0><.>ma..a.lanlux
  gramm: pst_stem,1,pl,2.o,sg.o,m.o
  paradigm: vb_prefix_perf
 -flex: <0><.>ma..a.lanləx//<0><.>ma..a..alləx//<0><.>ma..a.lanlax
  gramm: pst_stem,1,pl,2.o,sg.o,f.o
  paradigm: vb_prefix_perf
 -flex: <0><.>ma..a.lanxu//<0><.>ma..a.lanxun//<0><.>ma..a..anxu//<0><.>ma..a.lanlalxu
  gramm: pst_stem,1,pl,2.o,pl.o
  paradigm: vb_prefix_perf
  
 -flex: <0><.>ma..a.lele
  gramm: pst_stem,3,sg,m,3sg.m.d
  paradigm: vb_prefix_perf
 -flex: <0><.>ma..a.lela
  gramm: pst_stem,3,sg,m,3sg.f.d
  paradigm: vb_prefix_perf
 -flex: <0><.>ma..a.lelən//<0><.>ma..a.lalle//<0><.>ma..a.lelalle
  gramm: pst_stem,3,sg,m,3pl.d  
  paradigm: vb_prefix_perf
 -flex: <0><.>ma..a.loxle//<0><.>ma..a.luxle
  gramm: pst_stem,2,sg,m,3sg.m.d
  paradigm: vb_prefix_perf
 -flex: <0><.>ma..a.loxla//<0><.>ma..a.luxla
  gramm: pst_stem,2,sg,m,3sg.m.d
  paradigm: vb_prefix_perf
 -flex: <0><.>ma..a.loxlox//<0><.>ma..a.luxlux
  gramm: pst_stem,2,sg,m,2sg.m.d
  paradigm: vb_prefix_perf
 -flex: <0><.>ma..a.loxlən//<0><.>ma..a.luxxe//<0><.>ma..a.luxlalle
  gramm: pst_stem,2,sg,m,3pl.d  
  paradigm: vb_prefix_perf
 -flex: <0><.>ma..a.lale
  gramm: pst_stem,3,sg,f,3sg.m.d
  paradigm: vb_prefix_perf
 -flex: <0><.>ma..a.lala
  gramm: pst_stem,3,sg,f,3sg.f.d
  paradigm: vb_prefix_perf
 -flex: <0><.>ma..a.lalən//<0><.>ma..a.lalle//<0><.>ma..a.lalalle
  gramm: pst_stem,3,sg,f,3pl.d
  paradigm: vb_prefix_perf
 -flex: <0><.>ma..a.ləxle//<0><.>ma..a.laxle
  gramm: pst_stem,2,sg,f,3sg.m.d
  paradigm: vb_prefix_perf
 -flex: <0><.>ma..a.ləxla//<0><.>ma..a.laxla
  gramm: pst_stem,2,sg,f,3sg.f.d 
  paradigm: vb_prefix_perf
 -flex: <0><.>ma..a.ləxləx//<0><.>ma..a.laxlax
  gramm: pst_stem,2,sg,f,2sg.f.d 
  paradigm: vb_prefix_perf
 -flex: <0><.>ma..a.ləxlən//<0><.>ma..a.laxxe//<0><.>ma..a.laxlalle
  gramm: pst_stem,2,sg,f,3pl.d  
  paradigm: vb_prefix_perf
 -flex: <0><.>ma..a.lile
  gramm: pst_stem,1,sg,3sg.m.d
  paradigm: vb_prefix_perf
 -flex: <0><.>ma..a.lila
  gramm: pst_stem,1,sg,3sg.f.d
  paradigm: vb_prefix_perf
 -flex: <0><.>ma..a.lili
  gramm: pst_stem,1,sg,1sg.d
  paradigm: vb_prefix_perf
 -flex: <0><.>ma..a.lilən//<0><.>ma..a.ləlle//<0><.>ma..a.lilalle
  gramm: pst_stem,1,sg,3pl.d
  paradigm: vb_prefix_perf
 -flex: <0><.>ma..a.lilan
  gramm: pst_stem,1,sg,1pl.d  
  paradigm: vb_prefix_perf
 -flex: <2><.>ma..a..alle
  gramm: pst_stem,3,pl,3sg.m.d
  paradigm: vb_prefix_perf
 -flex: <2><.>ma..a..alla
  gramm: pst_stem,3,pl,3sg.f.d
  paradigm: vb_prefix_perf
 -flex: <2><.>ma..a..anne
  gramm: pst_stem,3,pl,3pl.d   
  paradigm: vb_prefix_perf
 -flex: <0><.>ma..a.xulle
  gramm: pst_stem,2,pl,3sg.m.d
  paradigm: vb_prefix_perf
 -flex: <0><.>ma..a.xulla
  gramm: pst_stem,2,pl,3sg.f.d
  paradigm: vb_prefix_perf
 -flex: <0><.>ma..a.xulən//<0><.>ma..a.xunne
  gramm: pst_stem,2,pl,3pl.d
  paradigm: vb_prefix_perf
 -flex: <0><.>ma..a.xunxu//<0><.>ma..a.xunxun
  gramm: pst_stem,2,pl,2pl.d  
  paradigm: vb_prefix_perf
 -flex: <0><.>ma..a.lanle//<0><.>ma..a..alle
  gramm: pst_stem,1,pl,3sg.m.d
  paradigm: vb_prefix_perf
 -flex: <0><.>ma..a.lanla//<0><.>ma..a..alla
  gramm: pst_stem,1,pl,3sg.f.d
  paradigm: vb_prefix_perf
 -flex: <0><.>ma..a..anne//<0><.>ma..a.lanne//<0><.>ma..a.lanlalle
  gramm: pst_stem,1,pl,3pl.d
  paradigm: vb_prefix_perf
 -flex: <0><.>ma..a.allan//<0><.>ma..a.lanlan
  gramm: pst_stem,1,pl,1pl.d
  paradigm: vb_prefix_perf

# Pluperfect
 -flex: <0>ma..a.wole//<0>ma..a.wayle
  gramm: plpf,3,sg,m,3.o,sg.o,m.o
 -flex: <0>ma..a.wolox//<0>ma..a.waylux
  gramm: plpf,2,sg,m,3.o,sg.o,m.o
 -flex: <0>ma..a.wola//<0>ma..a.wayla
  gramm: plpf,3,sg,f,3.o,sg.o,m.o
 -flex: <0>ma..a.woləx//<0>ma..a.waylax
  gramm: plpf,2,sg,f,3.o,sg.o,m.o
 -flex: <0>ma..a.woli//<0>ma..a.wayli
  gramm: plpf,1,sg,3.o,sg.o,m.o
 -flex: <0>ma..a.wolən//<0>ma..a.wulle//<0>ma..a.walle
  gramm: plpf,3,pl,3.o,sg.o,m.o
 -flex: <0>ma..a.wolxu//<0>ma..a.xun//<0>ma..a.walxu//<0>ma..a.walxun
  gramm: plpf,2,pl,3.o,sg.o,m.o
 -flex: <0>ma..a.wolan//<0>ma..a.waylan
  gramm: plpf,1,pl,3.o,sg.o,m.o
 -flex: <0>ma..ə.owale//<0>ma.ə..owayle//<0>ma.a..owayle//<0>ma...owale//<0>ma...owayle
  gramm: plpf,3,sg,m,3.o,sg.o,f.o
 -flex: <0>ma..ə.owalox//<0>ma...owalox//<0>ma.ə..owaylux//<0>ma.a..owaylux//<0>ma...owaylux
  gramm: plpf,2,sg,m,3.o,sg.o,f.o
 -flex: <0>ma..ə.owala//<0>ma.ə..owayla//<0>ma.a..owayla//<0>ma...owala//<0>ma...owayla
  gramm: plpf,3,sg,f,3.o,sg.o,f.o
 -flex: <0>ma..ə.owaləx//<0>ma...owaləx//<0>ma.ə..owaylax//<0>ma.a..owaylax//<0>ma...owaylax
  gramm: plpf,2,sg,f,3.o,sg.o,f.o
 -flex: <0>ma..ə.owali//<0>ma.ə..owayli//<0>ma.a..owayli//<0>ma...owali//<0>ma...owayli
  gramm: plpf,1,sg,3.o,sg.o,f.o
 -flex: <0>ma..ə.owalən//<0>ma...owalən//<0>ma..ə.owalle//<0>ma...owalle//<0>ma.ə..owalle//<0>ma.a..owalle
  gramm: plpf,3,pl,3.o,sg.o,f.o
 -flex: <0>ma..ə.owalxu//<0>ma...owalxu//<0>ma.ə..owalxu//<0>ma.a..owalxu//<0>ma.ə..owalxun//<0>ma.a..owalxun//<0>ma...owalxun
  gramm: plpf,2,pl,3.o,sg.o,f.o
 -flex: <0>ma..ə.owalan//<0>ma.ə..owaylan//<0>ma.a..owaylan//<0>ma...owalan//<0>ma...owaylan
  gramm: plpf,1,pl,3.o,sg.o,f.o
 -flex: <0>ma..ə.iwole//<0>ma.ə..iwayle//<0>ma.a..iwayle//<0>ma...iwole//<0>ma...iwayle
  gramm: plpf,3,sg,m,3.o,pl.o
 -flex: <0>ma..ə.iwolox//<0>ma...iwolox//<0>ma.ə..iwaylux//<0>ma.a..iwaylux//<0>ma...iwaylux
  gramm: plpf,2,sg,m,3.o,pl.o
 -flex: <0>ma..ə.iwola//<0>ma.ə..iwayla//<0>ma.a..iwayla//<0>ma...iwola//<0>ma...iwayla
  gramm: plpf,3,sg,f,3.o,pl.o
 -flex: <0>ma..ə.iwoləx//<0>ma...iwoləx//<0>ma.ə..iwaylax//<0>ma.a..iwaylax//<0>ma...iwaylax
  gramm: plpf,2,sg,f,3.o,pl.o
 -flex: <0>ma..ə.iwoli//<0>ma.ə..iwayli//<0>ma.a..iwayli//<0>ma...iwoli//<0>ma...iwayli
  gramm: plpf,1,sg,3.o,pl.o
 -flex: <0>ma..ə.iwunne//<0>ma.ə..ənwanne//<0>ma.a..ənwanne//<0>ma...iwunne//<0>ma...ənwanne
  gramm: plpf,3,pl,3.o,pl.o
 -flex: <0>ma..ə.iwulxu//<0>ma.ə..ənwanxu//<0>ma.a..ənwanxu//<0>ma...ənwanxu//<0>ma.ə..ənwanxun//<0>ma.a..ənwanxun//<0>ma...ənwanxun//<0>ma...iwulxu
  gramm: plpf,2,pl,3.o,pl.o
 -flex: <0>ma..ə.iwolan//<0>ma.ə..iwaylan//<0>ma.a..iwaylan//<0>ma...iwolan//<0>ma...iwaylan
  gramm: plpf,1,pl,3.o,pl.o

  # Imperfect
 -flex: <0>ma..a.wo//<0>ma..a.wa
  gramm: ipf,3,sg,m
 -flex: <0>ma..ə.owa//<0>ma.a..owa//<0>ma.ə..owa//<0>ma...owa
  gramm: ipf,3,sg,f
 -flex: <0>ma..ə.atwo//<0>ma.ə..atwa//<0>ma.a..atwa//<0>ma...atwa//<0>ma...atwo
  gramm: ipf,2,sg
 -flex: <0>ma.ə..atwa//<0>ma.a..atwa//<0>ma...atwa
  gramm: ipf,2,sg,f
 -flex: <0>ma.ə..ətwa//<0>ma.a..ətwa//<0>ma...ətwa
  gramm: ipf,2,sg,m
 -flex: <0>ma..a.nowo//<0>ma..a.wayno
  gramm: ipf,1,sg,m
 -flex: <0>ma..ə.onowo//<0>ma..ə.anwo//<0>ma.a..owayno//<0>ma.ə..owayno//<0>ma...owayno
  gramm: ipf,1,sg,f
 -flex: <0>ma..ə.iwo//<0>ma.a..iwa//<0>ma.ə..iwa//<0>ma...iwa//<0>ma...iwo
  gramm: ipf,3,pl
 -flex: <0>ma..ə.ituwo//<0>ma.a..utuwa//<0>ma.ə..utuwa//<0>ma...utuwa//<0>ma...ituwo
  gramm: ipf,2,pl
 -flex: <0>ma..ə.inawo//<0>ma.a..iwayna//<0>ma.ə..iwayna//<0>ma...iwayna//<0>ma...inawo
  gramm: ipf,1,pl
  
 # Imperfect + obj./dat. suffixes
 -flex: <0>ma..a.wole//<0>ma..a.wayle
  gramm: ipf,3,sg,m,3.o,sg.o,m.o
 -flex: <0>ma..a.wola//<0>ma..a.wayla
  gramm: ipf,3,sg,m,3.o,sg.o,f.o
 -flex: <0>ma..a.wolox//<0>ma..a.waylux
  gramm: ipf,3,sg,m,2.o,sg.o,m.o
 -flex: <0>ma..a.woləx//<0>ma..a.waylax
  gramm: ipf,3,sg,m,2.o,sg.o,f.o
 -flex: <0>ma..a.woli//<0>ma..a.wayli
  gramm: ipf,3,sg,m,1.o,sg.o
 -flex: <0>ma..a.wolən//<0>ma..a.wulle//<0>ma..a.walle
  gramm: ipf,3,sg,m,3.o,pl.o
 -flex: <0>ma..a.wolxu//<0>ma..a.walxu
  gramm: ipf,3,sg,m,2.o,pl.o
 -flex: <0>ma..a.wolan//<0>ma..a.waylan
  gramm: ipf,3,sg,m,1.o,pl.o 
 -flex: <0>ma..ə.owale//<0>ma.a..owayle//<0>ma.ə..owayle//<0>ma...owayle//<0>ma...owale
  gramm: ipf,3,sg,f,3.o,sg.o,m.o
 -flex: <0>ma..ə.owala//<0>ma.a..owayla//<0>ma.ə..owayla//<0>ma...owayla//<0>ma...owala
  gramm: ipf,3,sg,f,3.o,sg.o,f.o
 -flex: <0>ma..ə.owalox//<0>ma.a..owaylux//<0>ma.ə..owaylux//<0>ma...owaylux//<0>ma...owalox
  gramm: ipf,3,sg,f,2.o,sg.o,m.o
 -flex: <0>ma..ə.owaləx//<0>ma.a..owaylax//<0>ma.ə..owaylax//<0>ma...owaylax//<0>ma...owaləx
  gramm: ipf,3,sg,f,2.o,sg.o,f.o
 -flex: <0>ma..ə.owali//<0>ma.a..owayli//<0>ma.ə..owayli//<0>ma...owayli//<0>ma...owali
  gramm: ipf,3,sg,f,1.o,sg.o
 -flex: <0>ma..ə.owalən//<0>ma..ə.owalle//<0>ma.a..owalle//<0>ma.ə..owalle//<0>ma...owalle//<0>ma...owalən
  gramm: ipf,3,sg,f,3.o,pl.o
 -flex: <0>ma..ə.owalxu//<0>ma.a..owalxu//<0>ma.ə..owalxu//<0>ma...owalxu
  gramm: ipf,3,sg,f,2.o,pl.o
 -flex: <0>ma..ə.owalan//<0>ma.a..owaylan//<0>ma.ə..owaylan//<0>ma...owaylan//<0>ma...owalan
  gramm: ipf,3,sg,f,1.o,pl.o  
 -flex: <0>ma..ə.atwole//<0>ma.ə..atwayle//<0>ma.a..atwayle//<0>ma...atwayle//<0>ma...atwole
  gramm: ipf,2,sg,3.o,sg.o,m.o
 -flex: <0>ma..ə.atwola//<0>ma.ə..atwayla//<0>ma.a..atwayla//<0>ma...atwayla//<0>ma...atwola
  gramm: ipf,2,sg,3.o,sg.o,f.o
 -flex: <0>ma..ə.atwolox//<0>ma.ə..atwaylux//<0>ma.a..atwaylux//<0>ma...atwaylux//<0>ma...atwolox
  gramm: ipf,2,sg,2.o,sg.o,m.o
 -flex: <0>ma..ə.atwoləx//<0>ma.ə..atwaylax//<0>ma.a..atwaylax//<0>ma...atwaylax//<0>ma...atwoləx
  gramm: ipf,2,sg,2.o,sg.o,f.o
 -flex: <0>ma..ə.atwoli//<0>ma.ə..atwayli//<0>ma.a..atwayli//<0>ma...atwayli//<0>ma...atwoli
  gramm: ipf,2,sg,1.o,sg.o
 -flex: <0>ma..ə.atwolən//<0>ma..ə.atwulle//<0>ma.ə..atwalle//<0>ma.a..atwalle//<0>ma...atwalle//<0>ma...atwulle//<0>ma...atwolən
  gramm: ipf,2,sg,3.o,pl.o
 -flex: <0>ma..ə.atwolxu//<0>ma.ə..atwalxu//<0>ma.a..atwalxu//<0>ma...atwalxu//<0>ma...atwolxu
  gramm: ipf,2,sg,2.o,pl.o
 -flex: <0>ma..ə.atwolan//<0>ma.ə..atwaylan//<0>ma.a..atwaylan//<0>ma...atwaylan//<0>ma...atwolan
  gramm: ipf,2,sg,1.o,pl.o  
 -flex: <0>ma.ə..atwayle//<0>ma.a..atwayle//<0>ma...atwayle
  gramm: ipf,2,sg,f,3.o,sg.o,m.o
 -flex: <0>ma.ə..atwayla//<0>ma.a..atwayla//<0>ma...atwayla
  gramm: ipf,2,sg,f,3.o,sg.o,f.o
 -flex: <0>ma.ə..atwaylax//<0>ma.a..atwaylax//<0>ma...atwaylax/
  gramm: ipf,2,sg,f,2.o,sg.o,f.o
 -flex: <0>ma.ə..atwayli//<0>ma.a..atwayli//<0>ma...atwayli
  gramm: ipf,2,sg,f,1.o,sg.o
 -flex: <0>ma.ə..atwalle//<0>ma.a..atwalle//<0>ma...atwalle
  gramm: ipf,2,sg,f,3.o,pl.o
 -flex: <0>ma.ə..atwalxu//<0>ma.a..atwalxu//<0>ma...atwalxu
  gramm: ipf,2,sg,f,2.o,pl.o
 -flex: <0>ma.ə..atwaylan//<0>ma.a..atwaylan//<0>ma...atwaylan
  gramm: ipf,2,sg,f,1.o,pl.o  
 -flex: <0>ma.ə..ətwayle//<0>ma.a..ətwayle//<0>ma...ətwayle
  gramm: ipf,2,sg,m,3.o,sg.o,m.o
 -flex: <0>ma.ə..ətwayla//<0>ma.a..ətwayla//<0>ma...ətwayla
  gramm: ipf,2,sg,m,3.o,sg.o,f.o
 -flex: <0>ma.ə..ətwaylux//<0>ma.a..ətwaylux//<0>ma...ətwaylux
  gramm: ipf,2,sg,m,2.o,sg.o,m.o
 -flex: <0>ma.ə..ətwayli//<0>ma.a..ətwayli//<0>ma...ətwayli
  gramm: ipf,2,sg,m,1.o,sg.o
 -flex: <0>ma.ə..ətwalle//<0>ma.a..ətwalle//<0>ma...ətwalle
  gramm: ipf,2,sg,m,3.o,pl.o
 -flex: <0>ma.ə..ətwalxu//<0>ma.a..ətwalxu//<0>ma...ətwalxu
  gramm: ipf,2,sg,m,2.o,pl.o
 -flex: <0>ma.ə..ətwaylan//<0>ma.a..ətwaylan//<0>ma...ətwaylan
  gramm: ipf,2,sg,m,1.o,pl.o  
 -flex: <0>ma..a.nowole//<0>ma..a.waynole
  gramm: ipf,1,sg,m,3.o,sg.o,m.o
 -flex: <0>ma..a.nowola//<0>ma..a.waynola
  gramm: ipf,1,sg,m,3.o,sg.o,f.o
 -flex: <0>ma..a.nowolox//<0>ma..a.waynolux
  gramm: ipf,1,sg,m,2.o,sg.o,m.o
 -flex: <0>ma..a.nowoləx//<0>ma..a.waynolax
  gramm: ipf,1,sg,m,2.o,sg.o,f.o
 -flex: <0>ma..a.nowoli//<0>ma..a.waynoli
  gramm: ipf,1,sg,m,1.o,sg.o
 -flex: <0>ma..a.nowolən//<0>ma..a.nowulle//<0>ma..a.waynanne
  gramm: ipf,1,sg,m,3.o,pl.o
 -flex: <0>ma..a.nowolxu//<0>ma..a.waynanxu
  gramm: ipf,1,sg,m,2.o,pl.o
 -flex: <0>ma..a.nowolan//<0>ma..a.waynolan
  gramm: ipf,1,sg,m,1.o,pl.o  
 -flex: <0>ma..ə.onowole//<0>ma..ə.anwole/<0>ma.a..owaynole//<0>ma.ə..owaynole//<0>ma...owaynole//<0>ma...onowole//<0>ma...anwole
  gramm: ipf,1,sg,f,3.o,sg.o,m.o
 -flex: <0>ma..ə.onowola//<0>ma..ə.anwola//<0>ma.a..owaynola//<0>ma.ə..owaynola//<0>ma...owaynola//<0>ma...onowola//<0>ma...anwola
  gramm: ipf,1,sg,f,3.o,sg.o,f.o
 -flex: <0>ma..ə.onowolox//<0>ma..ə.anwolox//<0>ma.a..owaynolux//<0>ma.ə..owaynolux//<0>ma...owaynolux//<0>ma...onowolox//<0>ma...anwolox
  gramm: ipf,1,sg,f,2.o,sg.o,m.o
 -flex: <0>ma..ə.onowoləx//<0>ma..ə.anwoləx//<0>ma.a..owaynolax//<0>ma.ə..owaynolax//<0>ma...owaynolax//<0>ma...onowoləx//<0>ma...anwoləx
  gramm: ipf,1,sg,f,2.o,sg.o,f.o
 -flex: <0>ma..ə.onowoli//<0>ma..ə.anwoli//<0>ma.a..owaynoli//<0>ma.ə..owaynoli//<0>ma...owaynoli//<0>ma...onowoli//<0>ma...anwoli
  gramm: ipf,1,sg,f,1.o,sg.o
 -flex: <0>ma..ə.onowolən//<0>ma..ə.anwolən//<0>ma..ə.onowulle//<0>ma..ə.anwulle//<0>ma.a..owaynanne//<0>ma.ə..owaynanne//<0>ma...owaynanne//<0>ma...onowolən//<0>ma...anwolən//<0>ma...onowulle//<0>ma...anwulle
  gramm: ipf,1,sg,f,3.o,pl.o
 -flex: <0>ma..ə.onowolxu//<0>ma..ə.anwolxu//<0>ma.a..owaynanxu//<0>ma.ə..owaynanxu//<0>ma...owaynanxu//<0>ma...onowolxu//<0>ma...anwolxu
  gramm: ipf,1,sg,f,2.o,pl.o
 -flex: <0>ma..ə.onowolan//<0>ma..ə.anwolan//<0>ma.a..owaynolan//<0>ma.ə..owaynolan//<0>ma...owaynolan//<0>ma...onowolan//<0>ma...anwolan
  gramm: ipf,1,sg,f,1.o,pl.o  
 -flex: <0>ma..ə.iwole//<0>ma.a..iwayle//<0>ma.ə..iwayle//<0>ma...iwayle//<0>ma...iwole
  gramm: ipf,3,pl,3.o,sg.o,m.o
 -flex: <0>ma..ə.iwola//<0>ma.a..iwayla//<0>ma.ə..iwayla//<0>ma...iwayla//<0>ma...iwola
  gramm: ipf,3,pl,3.o,sg.o,f.o
 -flex: <0>ma..ə.iwolox//<0>ma.a..iwaylux//<0>ma.ə..iwaylux//<0>ma...iwaylux//<0>ma...iwolox
  gramm: ipf,3,pl,2.o,sg.o,m.o
 -flex: <0>ma..ə.iwoləx//<0>ma.a..iwaylax//<0>ma.ə..iwaylax//<0>ma...iwaylax//<0>ma...iwoləx
  gramm: ipf,3,pl,2.o,sg.o,f.o
 -flex: <0>ma..ə.iwoli//<0>ma.a..iwayli//<0>ma.ə..iwayli//<0>ma...iwayli//<0>ma...iwoli
  gramm: ipf,3,pl,1.o,sg.o
 -flex: <0>ma..ə.iwolən//<0>ma..ə.iwunne//<0>ma.a..iwanne//<0>ma.ə..iwanne//<0>ma...iwanne//<0>ma...iwolən//<0>ma...iwunne
  gramm: ipf,3,pl,3.o,pl.o
 -flex: <0>ma..ə.iwolxu//<0>ma.a..iwanxu//<0>ma.ə..iwanxu//<0>ma...iwanxu//<0>ma...iwolxu
  gramm: ipf,3,pl,2.o,pl.o
 -flex: <0>ma..ə.iwolan//<0>ma.a..iwaylan//<0>ma.ə..iwaylan//<0>ma...iwaylan//<0>ma...iwolan
  gramm: ipf,3,pl,1.o,pl.o  
 -flex: <0>ma..ə.ituwole//<0>ma.a..utuwayle//<0>ma.ə..utuwayle//<0>ma...utuwayle//<0>ma...ituwole
  gramm: ipf,2,pl,3.o,sg.o,m.o
 -flex: <0>ma..ə.ituwola//<0>ma.a..utuwayla//<0>ma.ə..utuwayla//<0>ma...utuwayla//<0>ma...ituwola
  gramm: ipf,2,pl,3.o,sg.o,f.o
 -flex: <0>ma..ə.ituwoli//<0>ma.a..utuwayli//<0>ma.ə..utuwayli//<0>ma...utuwayli//<0>ma...ituwoli
  gramm: ipf,2,pl,1.o,sg.o
 -flex: <0>ma..ə.ituwolən//<0>ma.a..utuwanne//<0>ma.ə..utuwanne//<0>ma...utuwanne//<0>ma.a..utunwanne//<0>ma.ə..utunwanne//<0>ma...utunwanne//<0>ma...ituwolən
  gramm: ipf,2,pl,3.o,pl.o
 -flex: <0>ma..ə.ituwolxu//<0>ma.a..utuwanxu//<0>ma.ə..utuwanxu//<0>ma...utuwanxu//<0>ma.a..utunwanxu//<0>ma.ə..utunwanxu//<0>ma...utunwanxu//<0>ma...ituwolxu
  gramm: ipf,2,pl,2.o,pl.o
 -flex: <0>ma..ə.ituwolan//<0>ma.a..utuwaylan//<0>ma.ə..utuwaylan//<0>ma...utuwaylan//<0>ma.a..utunwaylan//<0>ma.ə..utunwaylan//<0>ma...utunwaylan//<0>ma...ituwolan
  gramm: ipf,2,pl,1.o,pl.o  
 -flex: <0>ma..ə.inawole//<0>ma.a..iwaynale//<0>ma.ə..iwaynale//<0>ma...iwaynale//<0>ma...inawole
  gramm: ipf,1,pl,3.o,sg.o,m.o
 -flex: <0>ma..ə.inawola//<0>ma.a..iwaynala//<0>ma.ə..iwaynala//<0>ma...iwaynala//<0>ma...inawola
  gramm: ipf,1,pl,3.o,sg.o,f.o
 -flex: <0>ma..ə.inawolox//<0>ma.a..iwaynalux//<0>ma.ə..iwaynalux//<0>ma...iwaynalux//<0>ma...inawolox
  gramm: ipf,1,pl,2.o,sg.o,m.o
 -flex: <0>ma..ə.inawoləx//<0>ma.a..iwaynalax//<0>ma.ə..iwaynalax//<0>ma...iwaynalax//<0>ma...inawoləx
  gramm: ipf,1,pl,2.o,sg.o,f.o
 -flex: <0>ma..ə.inawoli//<0>ma.a..iwaynali//<0>ma.ə..iwaynali//<0>ma...iwaynali//<0>ma...inawoli
  gramm: ipf,1,pl,1.o,sg.o
 -flex: <0>ma..ə.inawolən//<0>ma..ə.inawulle//<0>ma.a..iwaynanne//<0>ma.ə..iwaynanne//<0>ma...iwaynanne//<0>ma...inawolən//<0>ma...inawulle
  gramm: ipf,1,pl,3.o,pl.o
 -flex: <0>ma..ə.inawolxu//<0>ma.a..iwaynanxu//<0>ma.ə..iwaynanxu//<0>ma...iwaynanxu//<0>ma...inawolxu
  gramm: ipf,1,pl,2.o,pl.o
 -flex: <0>ma..ə.inawolan//<0>ma.a..iwaynalan//<0>ma.ə..iwaynalan//<0>ma...iwaynalan//<0>ma...inawolan
  gramm: ipf,1,pl,1.o,pl.o 

  # Imperative
 -flex: <0>ma..ə.//<1>ma..u//<0>a..ə.//<1>a..u//<0>a..a.//<0>ma..a.
  gramm: imv,sg
 -flex: <0>ma..e.u//<0>a..e.u
  gramm: imv, pl 
  
 # Imperative + obj./dat. suffixes
 -flex: <0>ma..e.e//<0>a..e.e
  gramm: imv,sg,3.o,sg.o,m.o
 -flex: <0>ma..e.a//<0>a..e.a
  gramm: imv,sg,3.o,sg.o,f.o
 -flex: <0>ma..e.ən//<0>a..e.ən//<0>ma..e.ene//<0>a..e.ene
  gramm: imv,sg,3.o,pl.o
 -flex: <0>ma..a.li//<0>a..a.li
  gramm: imv,sg,1.o,sg.o
 -flex: <0>ma..a.lan//<0>a..a.lan
  gramm: imv,sg,1.o,pl.o
 -flex: <0>ma..e.ulle//<0>a..e.ulle
  gramm: imv,pl,3.o,sg.o,m.o
 -flex: <0>ma..e.ulla//<0>a..e.ulla
  gramm: imv,pl,3.o,sg.o,f.o
 -flex: <0>ma..e.unne//<0>a..e.unne
  gramm: imv,pl,3.o,pl.o
 -flex: <0>ma..e.ulli//<0>a..e.ulli
  gramm: imv,pl,1.o,sg.o
 -flex: <0>ma..e.ullan//<0>a..e.ullan
  gramm: imv,pl,1.o,pl.o

  # Preterite
 -flex: <0><.>ma..a.//<0><.>mta..a.//<1><.>ma..u//<1><.>mta..u
  gramm: pass,pst_stem,3,sg,m
  paradigm: vb_prefix_perf
 -flex: <0><.>ma..ə.o//<0><.>mta...o//<0><.>ma...o//<0><.>ma.a..o//<0><.>mta..ə.o//<0><.>mta.a..o
  gramm: pass,pst_stem,3,sg,f
  paradigm: vb_prefix_perf
 -flex: <0><.>ma.a..ət//<0><.>mta...at//<0><.>mta.a..at//<0><.>ma..ə.ət//<0><.>mta..ə.at
  gramm: pass,pst_stem,2,sg
  paradigm: vb_prefix_perf
 -flex: <0><.>mta...at//<0><.>mta.a..at//<0><.>ma...at//<0><.>ma.a..at//<0><.>mta..ə.at//<0><.>ma..ə.at
  gramm: pass,pst_stem,2,sg,f
  paradigm: vb_prefix_perf
 -flex: <0><.>mta...ət//<0><.>mta.a..ət//<0><.>mta..ə.ət
  gramm: pass,pst_stem,2,sg,m  
  paradigm: vb_prefix_perf
 -flex: <0><.>ma..a.no//<2><.>ma..a.no//<0><.>mta..a.no//<2><.>mta..a.no
  gramm: pass,pst_stem,1,sg,m
  paradigm: vb_prefix_perf
 -flex: <0><.>ma..ə.ono//<0><.>ma...ono//<0><.>mta.a..ono//<0><.>mta...ono//<0><.>mta..ə.ono
  gramm: pass,pst_stem,1,sg,f
  paradigm: vb_prefix_perf
 -flex: <0><.>ma..ə.i//<0><.>ma...i//<0><.>mta.a..i//<0><.>mta...i
  gramm: pass,pst_stem,3,pl
  paradigm: vb_prefix_perf
 -flex: <0><.>ma...itu//<0><.>ma..ə.itu//<0><.>mta.a..utu//<0><.>mta...utu
  gramm: pass,pst_stem,2,pl
  paradigm: vb_prefix_perf
 -flex: <0><.>ma..ə.ina//<0><.>ma...ina//<0><.>mta.a..ina//<0><.>mta...ina
  gramm: pass,pst_stem,1,pl
  paradigm: vb_prefix_perf

 # Present
 -flex: <1><.>mita..u//<0><.>mita..a.
  gramm: pass,prs_stem,3,sg,m
  paradigm: vb_prefix_pres_fut
 -flex: <0><.>mita..ə.o//<0><.>mita.ə..o//<0><.>mita.a..o//<0><.>mita...o
  gramm: pass,prs_stem,3,sg,f
  paradigm: vb_prefix_pres_fut
 -flex: <0><.>mita..ə.ət//<0><.>mita.ə..at//<0><.>mita.a..at
  gramm: pass,prs_stem,2,sg
  paradigm: vb_prefix_pres_fut
 -flex: <0><.>mita.a..at//<0><.>mita...at
  gramm: pass,prs_stem,2,sg,f
  paradigm: vb_prefix_pres_fut
 -flex: <0><.>mita.a..ət//<0><.>mita...ət
  gramm: pass,prs_stem,2,sg,m  
  paradigm: vb_prefix_pres_fut
 -flex: <0><.>mita..a.no
  gramm: pass,prs_stem,1,sg,m
  paradigm: vb_prefix_pres_fut
 -flex: <0><.>mita..ə.ono//<0><.>mita.ə..ono//<0><.>mita.a..ono//<0><.>mita...ono
  gramm: pass,prs_stem,1,sg,f
  paradigm: vb_prefix_pres_fut
 -flex: <0><.>mita..ə.i//<0><.>mita.ə..i//<0><.>mita.a..i//<0><.>mita...i
  gramm: pass,prs_stem,3,pl
  paradigm: vb_prefix_pres_fut
 -flex: <0><.>mita..ə.itu//<0><.>mita.ə..utu//<0><.>mita.a..utu//<0><.>mita...utu
  gramm: pass,prs_stem,2,pl
  paradigm: vb_prefix_pres_fut
 -flex: <0><.>mita..ə.ina//<0><.>mita.ə..ina//<0><.>mita.a..ina//<0><.>mita...ina
  gramm: pass,prs_stem,1,pl
  paradigm: vb_prefix_pres_fut

 # Imperfect
 -flex: <0>mita..a.wo//<0>mita..a.wa
  gramm: pass,ipf,3,sg,m
 -flex: <0>mita..ə.owa//<0>mita.a..owa//<0>mita...owa
  gramm: pass,ipf,3,sg,f
 -flex: <0>mita..ə.atwo//<0>mita.ə..atwa//mita.a..atwa
  gramm: pass,ipf,2,sg
 -flex: <0>mita.a..atwa//<0>mita...atwa//
  gramm: pass,ipf,2,sg,f
 -flex: <0>mita.a..ətwa//<0>mita...ətwa
  gramm: pass,ipf,2,sg,m  
 -flex: <0>mita..a.nowo//<2>mita..a.nowo//<0>mita..a.wayno
  gramm: pass,ipf,1,sg,m
 -flex: <0>mita..ə.onowo//<0>mita..ə.anwo//<0>mita.ə..owayno//<0>mita.a..owayno//<0>mita...owayno
  gramm: pass,ipf,1,sg,f
 -flex: <0>mita..ə.iwo//<0>mita.ə..iwa//<0>mita.a..iwa
  gramm: pass,ipf,3,pl
 -flex: <0>mita..ə.ituwo//<0>mita.ə..utuwa//<0>mita.a..utuwa//<0>mita...utuwa
  gramm: pass,ipf,2,pl
 -flex: <0>mita..ə.inawo//<0>mita.ə..iwayna//<0>mita.a..iwayna//<0>mita...iwayna
  gramm: pass,ipf,1,pl   


 # Passive participle
 -flex: <0>ma.ə..o//<0>ma.a..o//<0>ma...o
  gramm: pass,pt,sg,m
 -flex: <0>ma..a.to
  gramm: pass,pt,sg,f
 -flex: <0>ma..ə.e//<0>ma.a..e//<0>ma...e
  gramm: pass,pt,pl

-paradigm: V_I_3y
 # Present
 -flex: <1><.>.o.e
  gramm: prs_stem,3,sg,m
  paradigm: vb_prefix_pres_fut
 -flex: <1><.>.o.ət//<1><.>.o.at
  gramm: prs_stem,2,sg,m
  paradigm: vb_prefix_pres_fut
 -flex: <1><.>.o.eno//<1><.>.u.eno
  gramm: prs_stem,1,sg,m
  paradigm: vb_prefix_pres_fut
 -flex: <0><.>.ə..o//<0><.>.u..o
  gramm: prs_stem,3,sg,f
  paradigm: vb_prefix_pres_fut
 -flex: <1><.>.o.ət//<1><.>.o.at//<0><.>.ə..at
  gramm: prs_stem,2,sg,f
  paradigm: vb_prefix_pres_fut
 -flex: <0><.>.ə..ono//<0><.>.u..ono
  gramm: prs_stem,1,sg,f
  paradigm: vb_prefix_pres_fut
 -flex: <1><.>.o.ən
  gramm: prs_stem,3,pl
  paradigm: vb_prefix_pres_fut
 -flex: <1><.>.o.utu//<1><.>.o.itu//<1><.>.u.etu
  gramm: prs_stem,2,pl
  paradigm: vb_prefix_pres_fut
 -flex: <1><.>.o.ina//<1><.>.u.ena
  gramm: prs_stem,1,pl
  paradigm: vb_prefix_pres_fut
  
 # Present + obj./dat. suffixes
 -flex: <1><.>.u.ele//<1><.>.o.ele
  gramm: prs_stem,3,sg,m,3.o,sg.o,m.o
  paradigm: vb_prefix_pres_fut
 -flex: <1><.>.u.ela//<1><.>.o.ela
  gramm: prs_stem,3,sg,m,3.o,sg.o,f.o
  paradigm: vb_prefix_pres_fut
 -flex: <1><.>.u.elox//<1><.>.o.elux
  gramm: prs_stem,3,sg,m,2.o,sg.o,m.o
  paradigm: vb_prefix_pres_fut
 -flex: <1><.>.u.eləx//<1><.>.o.elax
  gramm: prs_stem,3,sg,m,2.o,sg.o,f.o
  paradigm: vb_prefix_pres_fut
 -flex: <1><.>.u.eli//<1><.>.o.eli
  gramm: prs_stem,3,sg,m,1.o,sg.o
  paradigm: vb_prefix_pres_fut
 -flex: <1><.>.u.elən//<1><.>.o.alle
  gramm: prs_stem,3,sg,m,3.o,pl.o
  paradigm: vb_prefix_pres_fut
 -flex: <1><.>.u.elxu//<1><.>.o.alxu
  gramm: prs_stem,3,sg,m,2.o,pl.o
  paradigm: vb_prefix_pres_fut
 -flex: <1><.>.u.elan//<1><.>.o.elan
  gramm: prs_stem,3,sg,m,1.o,pl.o 
  paradigm: vb_prefix_pres_fut
 -flex: <1><.>.u.atle//<1><.>.o.atle//<1><.>.o.ətle
  gramm: prs_stem,2,sg,m,3.o,sg.o,m.o
  paradigm: vb_prefix_pres_fut
 -flex: <1><.>.u.atla//<1><.>.o.atla//<1><.>.o.ətla
  gramm: prs_stem,2,sg,m,3.o,sg.o,f.o
  paradigm: vb_prefix_pres_fut
 -flex: <1><.>.u.atlox//<1><.>.o.atlux//<1><.>.o.ətlux
  gramm: prs_stem,2,sg,m,2.o,sg.o,m.o
  paradigm: vb_prefix_pres_fut
 -flex: <1><.>.u.atli//<1><.>.o.atli//<1><.>.o.ətli
  gramm: prs_stem,2,sg,m,1.o,sg.o
  paradigm: vb_prefix_pres_fut
 -flex: <1><.>.u.atte//<1><.>.o.atte//<1><.>.o.ətte
  gramm: prs_stem,2,sg,m,3.o,pl.o
  paradigm: vb_prefix_pres_fut
 -flex: <1><.>.u.atxu//<1><.>.o.atxu//<1><.>.o.ətxu
  gramm: prs_stem,2,sg,m,2.o,pl.o
  paradigm: vb_prefix_pres_fut
 -flex: <1><.>.u.atlan//<1><.>.o.atlan//<1><.>.o.ətlan
  gramm: prs_stem,2,sg,m,1.o,pl.o
  paradigm: vb_prefix_pres_fut
 -flex: <1><.>.u.atle//<1><.>.o.atle
  gramm: prs_stem,2,sg,f,3.o,sg.o,m.o
  paradigm: vb_prefix_pres_fut
 -flex: <1><.>.u.atla//<1><.>.o.atla
  gramm: prs_stem,2,sg,f,3.o,sg.o,f.o
  paradigm: vb_prefix_pres_fut
 -flex: <1><.>.u.atləx//<1><.>.o.atlax
  gramm: prs_stem,2,sg,f,2.o,sg.o,f.o
  paradigm: vb_prefix_pres_fut
 -flex: <1><.>.u.atli//<1><.>.o.atli
  gramm: prs_stem,2,sg,f,1.o,sg.o
  paradigm: vb_prefix_pres_fut
 -flex: <1><.>.u.atte//<1><.>.o.atte
  gramm: prs_stem,2,sg,f,3.o,pl.o
  paradigm: vb_prefix_pres_fut
 -flex: <1><.>.u.atxu//<1><.>.o.atxu
  gramm: prs_stem,2,sg,f,2.o,pl.o
  paradigm: vb_prefix_pres_fut
 -flex: <1><.>.u.atlan//<1><.>.o.atlan
  gramm: prs_stem,2,sg,f,1.o,pl.o
  paradigm: vb_prefix_pres_fut
 -flex: <1><.>.u.enole//<1><.>.u.ene//<1><.>.o.ene//<1><.>.o.enole
  gramm: prs_stem,1,sg,m,3.o,sg.o,m.o
  paradigm: vb_prefix_pres_fut
 -flex: <1><.>.u.enola//<1><.>.u.ena//<1><.>.o.ena//<1><.>.o.enola
  gramm: prs_stem,1,sg,m,3.o,sg.o,f.o
  paradigm: vb_prefix_pres_fut
 -flex: <1><.>.u.enolox//<1><.>.u.enox//<1><.>.o.enux//<1><.>.o.enolux
  gramm: prs_stem,1,sg,m,2.o,sg.o,m.o
  paradigm: vb_prefix_pres_fut
 -flex: <1><.>.u.enoləx//<1><.>.u.enəx//<1><.>.o.enax//<1><.>.o.enolax
  gramm: prs_stem,1,sg,m,2.o,sg.o,f.o
  paradigm: vb_prefix_pres_fut
 -flex: <1><.>.u.enoli//<1><.>.u.eni//<1><.>.o.eni//<1><.>.o.enoli
  gramm: prs_stem,1,sg,m,1.o,sg.o
  paradigm: vb_prefix_pres_fut
 -flex: <1><.>.u.enulle//<1><.>.u.enən//<1><.>.o.enanne//<1><.>.o.enalle
  gramm: prs_stem,1,sg,m,3.o,pl.o
  paradigm: vb_prefix_pres_fut
 -flex: <1><.>.u.enulxu//<1><.>.u.enulxun//<1><.>.o.enanxu//<1><.>.o.enanxun//<1><.>.o.enuxxu
  gramm: prs_stem,1,sg,m,2.o,pl.o
  paradigm: vb_prefix_pres_fut
 -flex: <1><.>.u.enolan//<1><.>.u.enan//<1><.>.o.enolan//<1><.>.o.enan
  gramm: prs_stem,1,sg,m,1.o,pl.o
  paradigm: vb_prefix_pres_fut
 -flex: <0><.>.ə..ole//<0><.>.u..ole
  gramm: prs_stem,3,sg,f,3.o,sg.o,m.o
  paradigm: vb_prefix_pres_fut
 -flex: <0><.>.ə..ola//<0><.>.u..ola
  gramm: prs_stem,3,sg,f,3.o,sg.o,f.o
  paradigm: vb_prefix_pres_fut
 -flex: <0><.>.ə..olox//<0><.>.u..olox//<0><.>.ə..olux
  gramm: prs_stem,3,sg,f,2.o,sg.o,m.o
  paradigm: vb_prefix_pres_fut
 -flex: <0><.>.ə..oləx//<0><.>.u..oləx//<0><.>.ə..olax
  gramm: prs_stem,3,sg,f,2.o,sg.o,f.o
  paradigm: vb_prefix_pres_fut
 -flex: <0><.>.ə..oli//<0><.>.u..oli
  gramm: prs_stem,3,sg,f,1.o,sg.o
  paradigm: vb_prefix_pres_fut
 -flex: <0><.>.ə..olən//<0><.>.u..olən//<0><.>.ə..alle//<0><.>.ə..əlle
  gramm: prs_stem,3,sg,f,3.o,pl.o
  paradigm: vb_prefix_pres_fut
 -flex: <0><.>.ə..ulxu//<0><.>.u..ulxu//<0><.>.ə..alxu
  gramm: prs_stem,3,sg,f,2.o,pl.o
  paradigm: vb_prefix_pres_fut
 -flex: <0><.>.ə..olan//<0><.>.u..olan
  gramm: prs_stem,3,sg,f,1.o,pl.o
  paradigm: vb_prefix_pres_fut
 -flex: <0><.>.ə..alle//<0><.>.u..alle
  gramm: prs_stem,1,sg,f,3.o,sg.o,m.o
  paradigm: vb_prefix_pres_fut
 -flex: <0><.>.ə..alla//<0><.>.u..alla
  gramm: prs_stem,1,sg,f,3.o,sg.o,f.o
  paradigm: vb_prefix_pres_fut
 -flex: <0><.>.ə..allox//<0><.>.u..allox//<0><.>.ə..allux
  gramm: prs_stem,1,sg,f,2.o,sg.o,m.o
  paradigm: vb_prefix_pres_fut
 -flex: <0><.>.ə..alləx//<0><.>.u..alləx//<0><.>.ə..allax
  gramm: prs_stem,1,sg,f,2.o,sg.o,f.o
  paradigm: vb_prefix_pres_fut
 -flex: <0><.>.ə..alli//<0><.>.u..alli
  gramm: prs_stem,1,sg,f,1.o,sg.o
  paradigm: vb_prefix_pres_fut
 -flex: <0><.>.ə..allən//<0><.>.u..allən//<0><.>.ə..anne
  gramm: prs_stem,1,sg,f,3.o,pl.o
  paradigm: vb_prefix_pres_fut
 -flex: <0><.>.ə..anxu//<0><.>.u..anxu//<0><.>.ə..anxun
  gramm: prs_stem,1,sg,f,2.o,pl.o
  paradigm: vb_prefix_pres_fut
 -flex: <0><.>.ə..allan//<0><.>.u..allan
  gramm: prs_stem,1,sg,f,1.o,pl.o
  paradigm: vb_prefix_pres_fut
 -flex: <1><.>.u.alle//<1><.>.o.əlle
  gramm: prs_stem,3,pl,3.o,sg.o,m.o
  paradigm: vb_prefix_pres_fut
 -flex: <1><.>.u.alla//<1><.>.o.əlla
  gramm: prs_stem,3,pl,3.o,sg.o,f.o
  paradigm: vb_prefix_pres_fut
 -flex: <1><.>.u.allox//<1><.>.o.əllux
  gramm: prs_stem,3,pl,2.o,sg.o,m.o
  paradigm: vb_prefix_pres_fut
 -flex: <1><.>.u.alləx//<1><.>.o.əllax
  gramm: prs_stem,3,pl,2.o,sg.o,f.o
  paradigm: vb_prefix_pres_fut
 -flex: <1><.>.u.alli//<1><.>.o.əlli
  gramm: prs_stem,3,pl,1.o,sg.o
  paradigm: vb_prefix_pres_fut
 -flex: <1><.>.u.anne//<1><.>.o.ənne
  gramm: prs_stem,3,pl,3.o,pl.o
  paradigm: vb_prefix_pres_fut
 -flex: <1><.>.u.anxu//<1><.>.o.ənxu
  gramm: prs_stem,3,pl,2.o,pl.o
  paradigm: vb_prefix_pres_fut
 -flex: <1><.>.u.allan//<1><.>.o.əllan
  gramm: prs_stem,3,pl,1.o,pl.o
  paradigm: vb_prefix_pres_fut
 -flex: <1><.>.u.etulle//<1><.>.o.utəlle//<1><.>.o.itulle
  gramm: prs_stem,2,pl,3.o,sg.o,m.o
  paradigm: vb_prefix_pres_fut
 -flex: <1><.>.u.etulla//<1><.>.o.utəlla//<1><.>.o.itulla
  gramm: prs_stem,2,pl,3.o,sg.o,f.o
  paradigm: vb_prefix_pres_fut
 -flex: <1><.>.u.etulli//<1><.>.o.utəlli//<1><.>.o.itulli
  gramm: prs_stem,2,pl,1.o,sg.o
  paradigm: vb_prefix_pres_fut
 -flex: <1><.>.u.etunne//<1><.>.o.utənne//<1><.>.o.itunne
  gramm: prs_stem,2,pl,3.o,pl.o
  paradigm: vb_prefix_pres_fut
 -flex: <1><.>.u.etunxu//<1><.>.o.utunxun//<1><.>.o.utunxu/<1><.>.o.itulnxu
  gramm: prs_stem,2,pl,2.o,pl.o
  paradigm: vb_prefix_pres_fut
 -flex: <1><.>.u.etullan//<1><.>.o.utəllan//<1><.>.o.itullan
  gramm: prs_stem,2,pl,1.o,pl.o
  paradigm: vb_prefix_pres_fut
 -flex: <1><.>.u.enale//<1><.>.o.inale
  gramm: prs_stem,1,pl,3.o,sg.o,m.o
  paradigm: vb_prefix_pres_fut
 -flex: <1><.>.u.enala//<1><.>.o.inala
  gramm: prs_stem,1,pl,3.o,sg.o,f.o
  paradigm: vb_prefix_pres_fut
 -flex: <1><.>.u.enalox//<1><.>.o.inalux
  gramm: prs_stem,1,pl,2.o,sg.o,m.o
  paradigm: vb_prefix_pres_fut
 -flex: <1><.>.u.enaləx//<1><.>.o.inalax
  gramm: prs_stem,1,pl,2.o,sg.o,f.o
  paradigm: vb_prefix_pres_fut
 -flex: <1><.>.u.enalle//<1><.>.o.inanne
  gramm: prs_stem,1,pl,3.o,pl.o
  paradigm: vb_prefix_pres_fut
 -flex: <1><.>.u.enalxu//<1><.>.o.inanxu
  gramm: prs_stem,1,pl,2.o,pl.o
  paradigm: vb_prefix_pres_fut
 -flex: <1><.>.u.enalan//<1><.>.o.inalan
  gramm: prs_stem,1,pl,1.o,pl.o
  paradigm: vb_prefix_pres_fut

 
 # Imperfect
 -flex: <1>.u.ewo//<1>.o.ewa
  gramm: ipf,3,sg,m
 -flex: <1>.u.atwo//<1>.o.atwa//<1>.o.ətwa
  gramm: ipf,2,sg,m
 -flex: <1>.u.enowo//<1>.o.ewayno
  gramm: ipf,1,sg,m
 -flex: <0>.ə..owa//<0>.u..owa
  gramm: ipf,3,sg,f
 -flex: <1>.u.atwo//<1>.o.atwa
  gramm: ipf,2,sg,f
 -flex: <0>.ə..onowo//<0>.u..onowo//<0>.ə..owayno
  gramm: ipf,1,sg,f
 -flex: <1>.u.anwo//<1>.o.ənwa
  gramm: ipf,3,pl
 -flex: <1>.u.etuwo//<1>.o.utuwa//<1>.o.ituwa
  gramm: ipf,2,pl
 -flex: <1>.u.enawo//<1>.o.iwayna
  gramm: ipf,1,pl
  
 # Imperfect + obj./dat. suffixes
 -flex: <1>.u.ewole//<1>.o.ewayle
  gramm: ipf,3,sg,m,3.o,sg.o,m.o
 -flex: <1>.u.ewola//<1>.o.ewayla
  gramm: ipf,3,sg,m,3.o,sg.o,f.o
 -flex: <1>.u.ewolox//<1>.o.ewaylux
  gramm: ipf,3,sg,m,2.o,sg.o,m.o
 -flex: <1>.u.ewoləx//<1>.o.ewaylax
  gramm: ipf,3,sg,m,2.o,sg.o,f.o
 -flex: <1>.u.ewoli//<1>.o.ewayli
  gramm: ipf,3,sg,m,1.o,sg.o
 -flex: <1>.u.ewolən//<1>.u.ewulle//<1>.o.ewalle
  gramm: ipf,3,sg,m,3.o,pl.o
 -flex: <1>.u.ewolxu//<1>.o.ewalxu//<1>.o.ewalxun
  gramm: ipf,3,sg,m,2.o,pl.o
 -flex: <1>.u.ewolan//<1>.o.ewaylan
  gramm: ipf,3,sg,m,1.o,pl.o  
 -flex: <1>.u.atwole//<1>.o.atwayle//<1>.o.ətwayle
  gramm: ipf,2,sg,m,3.o,sg.o,m.o
 -flex: <1>.u.atwola//<1>.o.atwayla//<1>.o.ətwayla
  gramm: ipf,2,sg,m,3.o,sg.o,f.o
 -flex: <1>.u.atwolox//<1>.o.atwaylux//<1>.o.ətwaylux
  gramm: ipf,2,sg,m,2.o,sg.o,m.o
 -flex: <1>.u.atwoli//<1>.o.atwayli//<1>.o.ətwayli
  gramm: ipf,2,sg,m,1.o,sg.o
 -flex: <1>.u.atwolən//<1>.u.atwulle//<1>.o.atwalle//<1>.o.ətwalle
  gramm: ipf,2,sg,m,3.o,pl.o
 -flex: <1>.u.atwolxu//<1>.o.atwalxu//<1>.o.atwalxun//<1>.o.ətwalxu//<1>.o.ətwalxun
  gramm: ipf,2,sg,m,2.o,pl.o
 -flex: <1>.u.atwolan//<1>.o.atwaylan//<1>.o.ətwaylan
  gramm: ipf,2,sg,m,1.o,pl.o  
 -flex: <1>.u.atwole//<1>.o.atwayle
  gramm: ipf,2,sg,f,3.o,sg.o,m.o
 -flex: <1>.u.atwola//<1>.o.atwayla
  gramm: ipf,2,sg,f,3.o,sg.o,f.o
 -flex: <1>.u.atwoləx//<1>.o.atwaylax
  gramm: ipf,2,sg,f,2.o,sg.o,f.o
 -flex: <1>.u.atwoli//<1>.o.atwayli
  gramm: ipf,2,sg,f,1.o,sg.o
 -flex: <1>.u.atwolən//<1>.u.atwulle//<1>.o.atwalle
  gramm: ipf,2,sg,f,3.o,pl.o
 -flex: <1>.u.atwolxu//<1>.o.atwalxu//<1>.o.atwalxun
  gramm: ipf,2,sg,f,2.o,pl.o
 -flex: <1>.u.atwolan//<1>.o.atwaylan
  gramm: ipf,2,sg,f,1.o,pl.o  
 -flex: <1>.u.enowole//<1>.o.ewaynole
  gramm: ipf,1,sg,m,3.o,sg.o,m.o
 -flex: <1>.u.enowola//<1>.o.ewaynola
  gramm: ipf,1,sg,m,3.o,sg.o,f.o
 -flex: <1>.u.enowolox//<1>.o.ewaynolux
  gramm: ipf,1,sg,m,2.o,sg.o,m.o
 -flex: <1>.u.enowoləx//<1>.o.ewaynolax
  gramm: ipf,1,sg,m,2.o,sg.o,f.o
 -flex: <1>.u.enowoli//<1>.o.ewaynoli
  gramm: ipf,1,sg,m,1.o,sg.o
 -flex: <1>.u.enowolən//<1>.u.enowulle//<1>.o.ewaynanne
  gramm: ipf,1,sg,m,3.o,pl.o
 -flex: <1>.u.enowolxu//<1>.o.ewaynanxu//<1>.o.ewaynanxun
  gramm: ipf,1,sg,m,2.o,pl.o
 -flex: <1>.u.enowolan//<1>.o.ewaynolan
  gramm: ipf,1,sg,m,1.o,pl.o  
 -flex: <0>.ə..owale//<0>.ə..owayle
  gramm: ipf,3,sg,f,3.o,sg.o,m.o
 -flex: <0>.ə..owala//<0>.ə..owayla
  gramm: ipf,3,sg,f,3.o,sg.o,f.o
 -flex: <0>.ə..owalox//<0>.u..owalox//<0>.ə..owaylux
  gramm: ipf,3,sg,f,2.o,sg.o,m.o
 -flex: <0>.ə..owaləx//<0>.u..owaləx//<0>.ə..owaylax
  gramm: ipf,3,sg,f,2.o,sg.o,f.o
 -flex: <0>.ə..owali//<0>.u..owali//<0>.ə..owayli
  gramm: ipf,3,sg,f,1.o,sg.o
 -flex: <0>.ə..owalən//<0>.u..owalən//<0>.ə..owalle
  gramm: ipf,3,sg,f,3.o,pl.o
 -flex: <0>.ə..owalxu//<0>.u..owalxu//<0>.ə..owalxun
  gramm: ipf,3,sg,f,2.o,pl.o
 -flex: <0>.ə..owalan//<0>.u..owalan//<0>.ə..owaylan
  gramm: ipf,3,sg,f,1.o,pl.o  
 -flex: <0>.ə..anwole//<0>.u..anwole//<0>.ə..owaynole
  gramm: ipf,1,sg,f,3.o,sg.o,m.o
 -flex: <0>.ə..anwola//<0>.u..anwola//<0>.ə..owaynola
  gramm: ipf,1,sg,f,3.o,sg.o,f.o
 -flex: <0>.ə..anwolox//<0>.u..anwolox//<0>.ə..owaynolux
  gramm: ipf,1,sg,f,2.o,sg.o,m.o
 -flex: <0>.ə..anwoləx//<0>.u..anwoləx//<0>.ə..owaynolax
  gramm: ipf,1,sg,f,2.o,sg.o,f.o
 -flex: <0>.ə..anwoli//<0>.u..anwoli//<0>.ə..owaynoli
  gramm: ipf,1,sg,f,1.o,sg.o
 -flex: <0>.ə..anwolən//<0>.ə..anwulle//<0>.u..anwolən//<0>.u..anwulle//<0>.ə..owaynanne
  gramm: ipf,1,sg,f,3.o,pl.o
 -flex: <0>.ə..anwolxu//<0>.u..anwolxu//<0>.ə..owaynanxu//<0>.ə..owaynanxun
  gramm: ipf,1,sg,f,2.o,pl.o
 -flex: <0>.ə..anwolan//<0>.u..anwolan//<0>.ə..owaynolan
  gramm: ipf,1,sg,f,1.o,pl.o  
 -flex: <1>.u.anwole//<1>.o.ənwayle
  gramm: ipf,3,pl,3.o,sg.o,m.o
 -flex: <1>.u.anwola//<1>.o.ənwayla
  gramm: ipf,3,pl,3.o,sg.o,f.o
 -flex: <1>.u.anwolox//<1>.o.ənwaylux
  gramm: ipf,3,pl,2.o,sg.o,m.o
 -flex: <1>.u.anwoləx//<1>.o.ənwaylax
  gramm: ipf,3,pl,2.o,sg.o,f.o
 -flex: <1>.u.anwoli//<1>.o.ənwayli
  gramm: ipf,3,pl,1.o,sg.o
 -flex: <1>.u.anwolən//<1>.u.anwunne//<1>.o.ənwanne
  gramm: ipf,3,pl,3.o,pl.o
 -flex: <1>.u.anwolxu//<1>.o.ənwanxu//<1>.o.ənwanxun
  gramm: ipf,3,pl,2.o,pl.o
 -flex: <1>.u.anwolan//<1>.o.ənwaylan
  gramm: ipf,3,pl,1.o,pl.o  
 -flex: <1>.u.etuwole//<1>.o.utuwayle//<1>.o.ituwayle
  gramm: ipf,2,pl,3.o,sg.o,m.o
 -flex: <1>.u.etuwola//<1>.o.utuwayla//<1>.o.ituwayla
  gramm: ipf,2,pl,3.o,sg.o,f.o
 -flex: <1>.u.etuwoli//<1>.o.utuwayli//<1>.o.ituwayli
  gramm: ipf,2,pl,1.o,sg.o
 -flex: <1>.u.etuwolən//<1>.o.utuwanne//<1>.o.utunwanne//<1>.o.ituwanne//<1>.o.itunwanne
  gramm: ipf,2,pl,3.o,pl.o
 -flex: <1>.u.etuwolxu//<1>.o.utuwanxu//<1>.o.utuwanxun//<1>.o.utunwanxu//<1>.o.utunwanxun//<1>.o.ituwanxu//<1>.o.ituwanxun//<1>.o.itunwanxu//<1>.o.itunwanxun
  gramm: ipf,2,pl,2.o,pl.o
 -flex: <1>.u.etuwolan//<1>.o.utuwaylan//<1>.o.utunwaylan//<1>.o.ituwaylan
  gramm: ipf,2,pl,1.o,pl.o  
 -flex: <1>.u.enawole//<1>.o.iwaynale
  gramm: ipf,1,pl,3.o,sg.o,m.o
 -flex: <1>.u.enawola//<1>.o.iwaynala
  gramm: ipf,1,pl,3.o,sg.o,f.o
 -flex: <1>.u.enawolox//<1>.o.iwaynalux
  gramm: ipf,1,pl,2.o,sg.o,m.o
 -flex: <1>.u.enawoləx//<1>.o.iwaynalax
  gramm: ipf,1,pl,2.o,sg.o,f.o
 -flex: <1>.u.enawolən//<1>.u.enawulle//<1>.o.iwaynanne
  gramm: ipf,1,pl,3.o,pl.o
 -flex: <1>.u.enawolxu//<1>.o.iwaynanxu//<1>.o.iwaynanxun
  gramm: ipf,1,pl,2.o,pl.o
 -flex: <1>.u.enawolan//<1>.o.iwaynalan
  gramm: ipf,1,pl,1.o,pl.o
 
 # Intransitive preterite
 -flex: <1><.>.a.i
  gramm: pst_stem,3,sg,m
  paradigm: vb_prefix_perf
 -flex: <1><.>.a.ət//<1><.>.a.at
  gramm: pst_stem,2,sg,m
  paradigm: vb_prefix_perf
 -flex: <1><.>.a.ino
  gramm: pst_stem,1,sg,m
  paradigm: vb_prefix_perf
 -flex: <0><.>.a..o
  gramm: pst_stem,3,sg,f
  paradigm: vb_prefix_perf
 -flex: <1><.>.a.ət//<1><.>.a.at//<0><.>.a..at
  gramm: pst_stem,2,sg,f
  paradigm: vb_prefix_perf
 -flex: <0><.>.a..ono
  gramm: pst_stem,1,sg,f
  paradigm: vb_prefix_perf
 -flex: <1><.>.a.ən
  gramm: pst_stem,3,pl
  paradigm: vb_prefix_perf
 -flex: <1><.>.a.itu//<1><.>.a.utu
  gramm: pst_stem,2,pl
  paradigm: vb_prefix_perf
 -flex: <1><.>.a.ina
  gramm: pst_stem,1,pl
  paradigm: vb_prefix_perf
  
 # Intransitive preterite + obj./dat. suffixes
 -flex: <1><.>.a.ile
  gramm: pst_stem,3,sg,m,3.o,sg.o,m.o
  paradigm: vb_prefix_perf
 -flex: <1><.>.a.ila
  gramm: pst_stem,3,sg,m,3.o,sg.o,f.o
  paradigm: vb_prefix_perf
 -flex: <1><.>.a.ilox//<1><.>.a.ilux
  gramm: pst_stem,3,sg,m,2.o,sg.o,m.o
  paradigm: vb_prefix_perf
 -flex: <1><.>.a.iləx//<1><.>.a.ilax
  gramm: pst_stem,3,sg,m,2.o,sg.o,f.o
  paradigm: vb_prefix_perf
 -flex: <1><.>.a.ili
  gramm: pst_stem,3,sg,m,1.o,sg.o
  paradigm: vb_prefix_perf
 -flex: <1><.>.a.ilən//<1><.>.a.əlle
  gramm: pst_stem,3,sg,m,3.o,pl.o
  paradigm: vb_prefix_perf
 -flex: <1><.>.a.əlxu//<1><.>.a.əlxun
  gramm: pst_stem,3,sg,m,2.o,pl.o
  paradigm: vb_prefix_perf
 -flex: <1><.>.a.ilan
  gramm: pst_stem,3,sg,m,1.o,pl.o
  paradigm: vb_prefix_perf
 -flex: <1><.>.a.ətle//<1><.>.a.atle
  gramm: pst_stem,2,sg,m,3.o,sg.o,m.o
  paradigm: vb_prefix_perf
 -flex: <1><.>.a.ətla//<1><.>.a.atla
  gramm: pst_stem,2,sg,m,3.o,sg.o,f.o
  paradigm: vb_prefix_perf
 -flex: <1><.>.a.ətlox//<1><.>.a.ətlux//<1><.>.a.atlux
  gramm: pst_stem,2,sg,m,2.o,sg.o,m.o
  paradigm: vb_prefix_perf
 -flex: <1><.>.a.ətli//<1><.>.a.atli
  gramm: pst_stem,2,sg,m,1.o,sg.o
  paradigm: vb_prefix_perf
 -flex: <1><.>.a.ətlən//<1><.>.a.ətte//<1><.>.a.atte
  gramm: pst_stem,2,sg,m,3.o,pl.o
  paradigm: vb_prefix_perf
 -flex: <1><.>.a.ətlan//<1><.>.a.atlan
  gramm: pst_stem,2,sg,m,1.o,pl.o
  paradigm: vb_prefix_perf
 -flex: <1><.>.a.ətle//<1><.>.a.atle//<0><.>.a..atle
  gramm: pst_stem,2,sg,f,3.o,sg.o,m.o
  paradigm: vb_prefix_perf
 -flex: <1><.>.a.ətla//<1><.>.a.atla//<0><.>.a..atla
  gramm: pst_stem,2,sg,f,3.o,sg.o,f.o
  paradigm: vb_prefix_perf
 -flex: <1><.>.a.ətləx//<1><.>.a.ətlax//<1><.>.a.atlax//<0><.>.a..atlax
  gramm: pst_stem,2,sg,f,2.o,sg.o,f.o
  paradigm: vb_prefix_perf
 -flex: <1><.>.a.ətli//<1><.>.a.atli//<0><.>.a..atli
  gramm: pst_stem,2,sg,f,1.o,sg.o
  paradigm: vb_prefix_perf
 -flex: <1><.>.a.ətlən//<1><.>.a.ətte//<1><.>.a.atte//<0><.>.a..atte
  gramm: pst_stem,2,sg,f,3.o,pl.o
  paradigm: vb_prefix_perf
 -flex: <1><.>.a.ətlan//<1><.>.a.atlan//<0><.>.a..atlan
  gramm: pst_stem,2,sg,f,1.o,pl.o
  paradigm: vb_prefix_perf
 -flex: <1><.>.a.inole//<1><.>.a.ine
  gramm: pst_stem,1,sg,m,3.o,sg.o,m.o
  paradigm: vb_prefix_perf
 -flex: <1><.>.a.inola//<1><.>.a.ina
  gramm: pst_stem,1,sg,m,3.o,sg.o,f.o
  paradigm: vb_prefix_perf
 -flex: <1><.>.a.inolox//<1><.>.a.inolux//<1><.>.a.inux
  gramm: pst_stem,1,sg,m,2.o,sg.o,m.o
  paradigm: vb_prefix_perf
 -flex: <1><.>.a.inoləx//<1><.>.a.inolax//<1><.>.a.inax
  gramm: pst_stem,1,sg,m,2.o,sg.o,f.o
  paradigm: vb_prefix_perf
 -flex: <1><.>.a.inolən//<1><.>.a.inanne
  gramm: pst_stem,1,sg,m,3.o,pl.o
  paradigm: vb_prefix_perf
 -flex: <1><.>.a.inulxu//<1><.>.a.inanxun
  gramm: pst_stem,1,sg,m,2.o,pl.o
  paradigm: vb_prefix_perf
 -flex: <1><.>.a.inolan
  gramm: pst_stem,1,sg,m,1.o,pl.o
  paradigm: vb_prefix_perf
 -flex: <0><.>.a..ole
  gramm: pst_stem,3,sg,f,3.o,sg.o,m.o
  paradigm: vb_prefix_perf
 -flex: <0><.>.a..ola
  gramm: pst_stem,3,sg,f,3.o,sg.o,f.o
  paradigm: vb_prefix_perf
 -flex: <0><.>.a..olox//<0><.>.a..olux
  gramm: pst_stem,3,sg,f,2.o,sg.o,m.o
  paradigm: vb_prefix_perf
 -flex: <0><.>.a..oləx//<0><.>.a..olax
  gramm: pst_stem,3,sg,f,2.o,sg.o,f.o
  paradigm: vb_prefix_perf
 -flex: <0><.>.a..oli
  gramm: pst_stem,3,sg,f,1.o,sg.o
  paradigm: vb_prefix_perf
 -flex: <0><.>.a..olən//<0><.>.a..alle
  gramm: pst_stem,3,sg,f,3.o,pl.o
  paradigm: vb_prefix_perf
 -flex: <0><.>.a..ulxu//<0><.>.a..alxu//<0><.>.a..alxun
  gramm: pst_stem,3,sg,f,2.o,pl.o
  paradigm: vb_prefix_perf
 -flex: <0><.>.a..olan
  gramm: pst_stem,3,sg,f,1.o,pl.o
  paradigm: vb_prefix_perf
 -flex: <0><.>.a..onole//<0><.>.a..alle
  gramm: pst_stem,1,sg,f,3.o,sg.o,m.o
  paradigm: vb_prefix_perf
 -flex: <0><.>.a..onola//<0><.>.a..alla
  gramm: pst_stem,1,sg,f,3.o,sg.o,f.o
  paradigm: vb_prefix_perf
 -flex: <0><.>.a..onolox//<0><.>.a..allox//<0><.>.a..allux
  gramm: pst_stem,1,sg,f,2.o,sg.o,m.o
  paradigm: vb_prefix_perf
 -flex: <0><.>.a..onoləx//<0><.>.a..alləx//<0><.>.a..allax
  gramm: pst_stem,1,sg,f,2.o,sg.o,f.o
  paradigm: vb_prefix_perf
 -flex: <0><.>.a..allən//<0><.>.a..anne
  gramm: pst_stem,1,sg,f,3.o,pl.o
  paradigm: vb_prefix_perf
 -flex: <0><.>.a..anxu//<0><.>.a..anxun
  gramm: pst_stem,1,sg,f,2.o,pl.o
  paradigm: vb_prefix_perf
 -flex: <1><.>.a.əlle
  gramm: pst_stem,3,pl,3.o,sg.o,m.o
  paradigm: vb_prefix_perf
 -flex: <1><.>.a.əlla
  gramm: pst_stem,3,pl,3.o,sg.o,f.o
  paradigm: vb_prefix_perf
 -flex: <1><.>.a.əllox//<1><.>.a.əllux
  gramm: pst_stem,3,pl,2.o,sg.o,m.o
  paradigm: vb_prefix_perf
 -flex: <1><.>.a.əlləx//<1><.>.a.əllax
  gramm: pst_stem,3,pl,2.o,sg.o,f.o
  paradigm: vb_prefix_perf
 -flex: <1><.>.a.əlli
  gramm: pst_stem,3,pl,1.o,sg.o
  paradigm: vb_prefix_perf
 -flex: <1><.>.a.ənne
  gramm: pst_stem,3,pl,3.o,pl.o
  paradigm: vb_prefix_perf
 -flex: <1><.>.a.ənxu//<1><.>.a.ənxun
  gramm: pst_stem,3,pl,2.o,pl.o
  paradigm: vb_prefix_perf
 -flex: <1><.>.a.əllan
  gramm: pst_stem,3,pl,1.o,pl.o
  paradigm: vb_prefix_perf
 -flex: <1><.>.a.itulle//<1><.>.a.utəlle
  gramm: pst_stem,2,pl,3.o,sg.o,m.o
  paradigm: vb_prefix_perf
 -flex: <1><.>.a.itulla//<1><.>.a.utəlla
  gramm: pst_stem,2,pl,3.o,sg.o,f.o
  paradigm: vb_prefix_perf
 -flex: <1><.>.a.itulli//<1><.>.a.utəlli
  gramm: pst_stem,2,pl,1.o,sg.o
  paradigm: vb_prefix_perf
 -flex: <1><.>.a.itunne//<1><.>.a.utənne
  gramm: pst_stem,2,pl,3.o,pl.o
  paradigm: vb_prefix_perf
 -flex: <1><.>.a.itullan//<1><.>.a.utəllan
  gramm: pst_stem,2,pl,1.o,pl.o 
  paradigm: vb_prefix_perf
 -flex: <1><.>.a.inale
  gramm: pst_stem,1,pl,3.o,sg.o,m.o
  paradigm: vb_prefix_perf
 -flex: <1><.>.a.inala
  gramm: pst_stem,1,pl,3.o,sg.o,f.o
  paradigm: vb_prefix_perf
 -flex: <1><.>.a.inalox//<1><.>.a.inalux
  gramm: pst_stem,1,pl,2.o,sg.o,m.o
  paradigm: vb_prefix_perf
 -flex: <1><.>.a.inaləx//<1><.>.a.inalax
  gramm: pst_stem,1,pl,2.o,sg.o,f.o
  paradigm: vb_prefix_perf
 -flex: <1><.>.a.inalən//<1><.>.a.inalle//<1><.>.a.inanne
  gramm: pst_stem,1,pl,3.o,pl.o
  paradigm: vb_prefix_perf
 -flex: <1><.>.a.inalxu//<1><.>.a.inanxu//<1><.>.a.inanxun
  gramm: pst_stem,1,pl,2.o,pl.o
  paradigm: vb_prefix_perf
  
 # Intransitive pluperfect
 -flex: <1>.a.iwo//<1>.a.iwa
  gramm: plpf,3,sg,m
 -flex: <1>.a.ətwo//<1>.a.ətwa//<1>.a.atwa
  gramm: plpf,2,sg,m
 -flex: <1>.a.inowo//<1>.a.iwayno
  gramm: plpf,1,sg,m
 -flex: <0>.a..owa
  gramm: plpf,3,sg,f
 -flex: <1>.a.ətwo//<1>.a.ətwa//<1>.a.atwa//<0>.a..atwa
  gramm: plpf,2,sg,f
 -flex: <0>.a..onowo//<0>.a..anwo//<0>.a..owayno
  gramm: plpf,1,sg,f
 -flex: <1>.a.ənwo//<1>.a.ənwa
  gramm: plpf,3,pl
 -flex: <1>.a.ituwo//<1>.a.utuwa
  gramm: plpf,2,pl
 -flex: <1>.a.inawo//<1>.a.iwayna
  gramm: plpf,1,pl
  
 # Preterite
 -flex: <1><.>..ele
  gramm: pst_stem,3,sg,m,3.o,sg.o,m.o
  paradigm: vb_prefix_perf
 -flex: <1><.>..elox//<1><.>..elux
  gramm: pst_stem,2,sg,m,3.o,sg.o,m.o
  paradigm: vb_prefix_perf
 -flex: <1><.>..ela
  gramm: pst_stem,3,sg,f,3.o,sg.o,m.o
  paradigm: vb_prefix_perf
 -flex: <1><.>..eləx//<1><.>..elax
  gramm: pst_stem,2,sg,f,3.o,sg.o,m.o
  paradigm: vb_prefix_perf
 -flex: <1><.>..eli
  gramm: pst_stem,1,sg,3.o,sg.o,m.o
  paradigm: vb_prefix_perf
 -flex: <1><.>..alle//<1><.>..lən
  gramm: pst_stem,3,pl,3.o,sg.o,m.o
  paradigm: vb_prefix_perf
 -flex: <1><.>..alxu
  gramm: pst_stem,2,pl,3.o,sg.o,m.o
  paradigm: vb_prefix_perf
 -flex: <1><.>..elan
  gramm: pst_stem,1,pl,3.o,sg.o,m.o
  paradigm: vb_prefix_perf
 -flex: <0><.>.ə..ole
  gramm: pst_stem,3,sg,m,3.o,sg.o,f.o
  paradigm: vb_prefix_perf
 -flex: <0><.>.ə..olox//<0><.>.ə..olux
  gramm: pst_stem,2,sg,m,3.o,sg.o,f.o
  paradigm: vb_prefix_perf
 -flex: <0><.>.ə..ola
  gramm: pst_stem,3,sg,f,3.o,sg.o,f.o
  paradigm: vb_prefix_perf
 -flex: <0><.>.ə..oləx//<0><.>.ə..olax
  gramm: pst_stem,2,sg,f,3.o,sg.o,f.o
  paradigm: vb_prefix_perf
 -flex: <0><.>.ə..oli
  gramm: pst_stem,1,sg,3.o,sg.o,f.o
  paradigm: vb_prefix_perf
 -flex: <0><.>.ə..ulle//<0><.>.ə..alle
  gramm: pst_stem,3,pl,3.o,sg.o,f.o
  paradigm: vb_prefix_perf
 -flex: <0><.>.ə..ulxu//<0><.>.ə..alxu
  gramm: pst_stem,2,pl,3.o,sg.o,f.o
  paradigm: vb_prefix_perf
 -flex: <0><.>.ə..olan
  gramm: pst_stem,1,pl,3.o,sg.o,f.o
  paradigm: vb_prefix_perf
 -flex: <1><.>..alle
  gramm: pst_stem,3,sg,m,3.o,pl.o
  paradigm: vb_prefix_perf
 -flex: <1><.>..allox//<1><.>..allux
  gramm: pst_stem,2,sg,m,3.o,pl.o
  paradigm: vb_prefix_perf
 -flex: <1><.>..alla
  gramm: pst_stem,3,sg,f,3.o,pl.o
  paradigm: vb_prefix_perf
 -flex: <1><.>..alləx//<1><.>..allax
  gramm: pst_stem,2,sg,f,3.o,pl.o
  paradigm: vb_prefix_perf
 -flex: <1><.>..alli
  gramm: pst_stem,1,sg,3.o,pl.o
  paradigm: vb_prefix_perf
 -flex: <1><.>..anne
  gramm: pst_stem,3,pl,3.o,pl.o
  paradigm: vb_prefix_perf
 -flex: <1><.>..anxu
  gramm: pst_stem,2,pl,3.o,pl.o
  paradigm: vb_prefix_perf
 -flex: <1><.>..allan
  gramm: pst_stem,1,pl,3.o,pl.o
  paradigm: vb_prefix_perf
  
 # Preterite + obj/dat. suffixes
 -flex: <1><.>..elelox//<1><.>..elelux
  gramm: pst_stem,3,sg,m,2.o,sg.o,m.o
  paradigm: vb_prefix_perf
 -flex: <1><.>..eleli
  gramm: pst_stem,3,sg,m,1.o,sg.o
  paradigm: vb_prefix_perf
 -flex: <1><.>..eleləx//<1><.>..elelax
  gramm: pst_stem,3,sg,m,2.o,sg.o,f.o
  paradigm: vb_prefix_perf
 -flex: <1><.>..elelxu//<1><.>..elalxu//<1><.>..elalxun//<1><.>..elelalxu
  gramm: pst_stem,3,sg,m,2.o,pl.o
  paradigm: vb_prefix_perf
 -flex: <1><.>..elelan
  gramm: pst_stem,3,sg,m,1.o,pl.o 
  paradigm: vb_prefix_perf
 -flex: <1><.>..elalox//<1><.>..elalux
  gramm: pst_stem,3,sg,f,2.o,sg.o,m.o
  paradigm: vb_prefix_perf
 -flex: <1><.>..elali
  gramm: pst_stem,3,sg,f,1.o,sg.o
  paradigm: vb_prefix_perf
 -flex: <1><.>..elaləx//<1><.>..elalax
  gramm: pst_stem,3,sg,f,2.o,sg.o,f.o
  paradigm: vb_prefix_perf
 -flex: <1><.>..elalxu//<1><.>..elalxun//<1><.>..elalalxu
  gramm: pst_stem,3,sg,f,2.o,pl.o
  paradigm: vb_prefix_perf
 -flex: <1><.>..elalan
  gramm: pst_stem,3,sg,f,1.o,pl.o
  paradigm: vb_prefix_perf
 -flex: <1><.>..əlallox//<1><.>..allallux
  gramm: pst_stem,3,pl,2.o,sg.o,m.o
  paradigm: vb_prefix_perf
 -flex: <1><.>..əlalli
  gramm: pst_stem,3,pl,1.o,sg.o
  paradigm: vb_prefix_perf
 -flex: <1><.>..əlalləx//<1><.>..allallax
  gramm: pst_stem,3,pl,2.o,sg.o,f.o
  paradigm: vb_prefix_perf
 -flex: <1><.>..əlanxu//<1><.>..annanxu
  gramm: pst_stem,3,pl,2.o,pl.o
  paradigm: vb_prefix_perf
 -flex: <1><.>..əlallan//<1><.>..allallan
  gramm: pst_stem,3,pl,1.o,pl.o
  paradigm: vb_prefix_perf
 -flex: <1><.>..eloxli//<1><.>..eluxli
  gramm: pst_stem,2,sg,m,1.o,sg.o
  paradigm: vb_prefix_perf
 -flex: <1><.>..eloxlan//<1><.>..eluxlan
  gramm: pst_stem,2,sg,m,1.o,pl.o
  paradigm: vb_prefix_perf
 -flex: <1><.>..eləxli//<1><.>..elaxli
  gramm: pst_stem,2,sg,f,1.o,sg.o
  paradigm: vb_prefix_perf
 -flex: <1><.>..eləxlan//<1><.>..elaxlan
  gramm: pst_stem,2,sg,f,1.o,pl.o
  paradigm: vb_prefix_perf
 -flex: <1><.>..alxulli
  gramm: pst_stem,2,pl,1.o,sg.o
  paradigm: vb_prefix_perf
 -flex: <1><.>..alxullan
  gramm: pst_stem,2,pl,1.o,pl.o
  paradigm: vb_prefix_perf
 -flex: <1><.>..elilox//<1><.>..elilux
  gramm: pst_stem,1,sg,2.o,sg.o,m.o
  paradigm: vb_prefix_perf
 -flex: <1><.>..eliləx//<1><.>..elilax
  gramm: pst_stem,1,sg,2.o,sg.o,f.o
  paradigm: vb_prefix_perf
 -flex: <1><.>..eləlxu//<1><.>..eləlxun//<1><.>..elilalxu
  gramm: pst_stem,1,sg,2.o,pl.o
  paradigm: vb_prefix_perf
 -flex: <1><.>..elanlox//<1><.>..elanlux//<1><.>..elallox//<1><.>..elallux
  gramm: pst_stem,1,pl,2.o,sg.o,m.o
  paradigm: vb_prefix_perf
 -flex: <1><.>..elanləx//<1><.>..elalləx//<1><.>..elanlax//<1><.>..elallax
  gramm: pst_stem,1,pl,2.o,sg.o,f.o
  paradigm: vb_prefix_perf
 -flex: <1><.>..elanxu//<1><.>..elanxun//<1><.>..elanlalxu
  gramm: pst_stem,1,pl,2.o,pl.o
  paradigm: vb_prefix_perf
  
 # Preterite + dat. suffixes
 -flex: <1><.>..elele
  gramm: pst_stem,3,sg,m,3sg.m.d
  paradigm: vb_prefix_perf
 -flex: <1><.>..elela
  gramm: pst_stem,3,sg,m,3sg.f.d
  paradigm: vb_prefix_perf
 -flex: <1><.>..elelən//<1><.>..elalle//<1><.>..elelalle
  gramm: pst_stem,3,sg,m,3pl.d
  paradigm: vb_prefix_perf
 -flex: <1><.>..elale
  gramm: pst_stem,3,sg,f,3sg.m.d
  paradigm: vb_prefix_perf
 -flex: <1><.>..elala
  gramm: pst_stem,3,sg,f,3sg.f.d
  paradigm: vb_prefix_perf
 -flex: <1><.>..elalən//<1><.>..elalle//<1><.>..elalalle
  gramm: pst_stem,3,sg,f,3pl.d
  paradigm: vb_prefix_perf
 -flex: <1><.>..elalle//<1><.>..allalle
  gramm: pst_stem,3,pl,3sg.m.d
  paradigm: vb_prefix_perf
 -flex: <1><.>..elalla//<1><.>..allalla
  gramm: pst_stem,3,pl,3sg.f.d
  paradigm: vb_prefix_perf
 -flex: <1><.>..elanne//<1><.>..annanne//<1><.>..allalle
  gramm: pst_stem,3,pl,3pl.d
  paradigm: vb_prefix_perf
 -flex: <1><.>..eloxle//<1><.>..eluxle
  gramm: pst_stem,2,sg,m,3sg.m.d
  paradigm: vb_prefix_perf
 -flex: <1><.>..eloxlox//<1><.>..eluxlux
  gramm: pst_stem,2,sg,m,2sg.m.d
  paradigm: vb_prefix_perf
 -flex: <1><.>..eloxla//<1><.>..eluxla
  gramm: pst_stem,2,sg,m,3sg.f.d
  paradigm: vb_prefix_perf
 -flex: <1><.>..eloxlən//<1><.>..eluxxe//<1><.>..eluxlalle
  gramm: pst_stem,2,sg,m,3pl.d
  paradigm: vb_prefix_perf
 -flex: <1><.>..eləxle//<1><.>..elaxle
  gramm: pst_stem,2,sg,f,3sg.m.d
  paradigm: vb_prefix_perf
 -flex: <1><.>..eləxla//<1><.>..elaxla
  gramm: pst_stem,2,sg,f,3sg.f.d
  paradigm: vb_prefix_perf
 -flex: <1><.>..eləxləx//<1><.>..elaxlax
  gramm: pst_stem,2,sg,f,2sg.f.d
  paradigm: vb_prefix_perf
 -flex: <1><.>..eləxlən//<1><.>..elaxxe//<1><.>..elaxlalle
  gramm: pst_stem,2,sg,f,3pl.d
  paradigm: vb_prefix_perf
 -flex: <1><.>..alxulle
  gramm: pst_stem,2,pl,3sg.m.d
  paradigm: vb_prefix_perf
 -flex: <1><.>..alxulla
  gramm: pst_stem,2,pl,3sg.f.d
  paradigm: vb_prefix_perf
 -flex: <1><.>..alxullən//<1><.>..alxunne
  gramm: pst_stem,2,pl,3pl.d
  paradigm: vb_prefix_perf
 -flex: <1><.>..alxunxu//<1><.>..alxunxun
  gramm: pst_stem,2,pl,2pl.d
  paradigm: vb_prefix_perf
 -flex: <1><.>..elile
  gramm: pst_stem,1,sg,3sg.m.d
  paradigm: vb_prefix_perf
 -flex: <1><.>..elili
  gramm: pst_stem,1,sg,1sg.d
  paradigm: vb_prefix_perf
 -flex: <1><.>..elila
  gramm: pst_stem,1,sg,3sg.f.d
  paradigm: vb_prefix_perf
 -flex: <1><.>..elilən//<1><.>..eləlle//<1><.>..elilalle
  gramm: pst_stem,1,sg,3pl.d
  paradigm: vb_prefix_perf
 -flex: <1><.>..elilan
  gramm: pst_stem,1,sg,1pl.d
  paradigm: vb_prefix_perf
 -flex: <1><.>..elanle//<1><.>..elalle
  gramm: pst_stem,1,pl,3sg.m.d
  paradigm: vb_prefix_perf
 -flex: <1><.>..elanla//<1><.>..elalla
  gramm: pst_stem,1,pl,3sg.f.d
  paradigm: vb_prefix_perf
 -flex: <1><.>..elanne//<1><.>..elanne//<1><.>..elanlalle
  gramm: pst_stem,1,pl,3pl.d
  paradigm: vb_prefix_perf
 -flex: <1><.>..elallan//<1><.>..elanlan
  gramm: pst_stem,1,pl,1pl.d  
  paradigm: vb_prefix_perf
  
 # Pluperfect
 -flex: <1>..ewole//<1>..ewayle
  gramm: plpf,3,sg,m,3.o,sg.o,m.o
 -flex: <1>..ewolox//<1>..ewaylux
  gramm: plpf,2,sg,m,3.o,sg.o,m.o
 -flex: <1>..ewola//<1>..ewayla
  gramm: plpf,3,sg,f,3.o,sg.o,m.o
 -flex: <1>..ewoləx//<1>..ewaylax
  gramm: plpf,2,sg,f,3.o,sg.o,m.o
 -flex: <1>..ewoli//<1>..ewayli
  gramm: plpf,1,sg,3.o,sg.o,m.o
 -flex: <1>..ewulle//<1>..ewolən//<1>..ewalle
  gramm: plpf,3,pl,3.o,sg.o,m.o
 -flex: <1>..ewulxu//<1>..ewalxu//<1>..ewalxun
  gramm: plpf,2,pl,3.o,sg.o,m.o
 -flex: <1>..ewolan//<1>..ewaylan
  gramm: plpf,1,pl,3.o,sg.o,m.o
 -flex: <0>.ə..owale//<0>.ə..owayle
  gramm: plpf,3,sg,m,3.o,sg.o,f.o
 -flex: <0>.ə..owalox//<0>.ə..owaylux
  gramm: plpf,2,sg,m,3.o,sg.o,f.o
 -flex: <0>.ə..owala//<0>.ə..owayla
  gramm: plpf,3,sg,f,3.o,sg.o,f.o
 -flex: <0>.ə..owaləx//<0>.ə..owaylax
  gramm: plpf,2,sg,f,3.o,sg.o,f.o
 -flex: <0>.ə..owali//<0>.ə..owayli
  gramm: plpf,1,sg,3.o,sg.o,f.o
 -flex: <0>.ə..owulle//<0>.ə..owalle
  gramm: plpf,3,pl,3.o,sg.o,f.o
 -flex: <0>.ə..owulxu//<0>.ə..owalxu
  gramm: plpf,2,pl,3.o,sg.o,f.o
 -flex: <0>.ə..owalan//<0>.ə..owaylan
  gramm: plpf,1,pl,3.o,sg.o,f.o
 -flex: <1>..anwole//<1>..anwayle
  gramm: plpf,3,sg,m,3.o,pl.o
 -flex: <1>..anwolox//<1>..anwaylux
  gramm: plpf,2,sg,m,3.o,pl.o
 -flex: <1>..anwola//<1>..anwayla
  gramm: plpf,3,sg,f,3.o,pl.o
 -flex: <1>..anwoləx//<1>..anwaylax
  gramm: plpf,2,sg,f,3.o,pl.o
 -flex: <1>..anwoli//<1>..anwayli
  gramm: plpf,1,sg,3.o,pl.o
 -flex: <1>..anwunne//<1>..anwanne
  gramm: plpf,3,pl,3.o,pl.o
 -flex: <1>..anwulxu//<1>..anwanxu//<1>..anwanxun
  gramm: plpf,2,pl,3.o,pl.o
 -flex: <1>..anwolan//<1>..anwaylan
  gramm: plpf,1,pl,3.o,pl.o
  
 # Imperative
 -flex: <0>..a.//<1>..i
  gramm: imv,sg
 -flex: <0>..a.u//<1>..awu
  gramm: imv,pl 
  
 # Imperative + obj./dat. suffixes
 -flex: <0>..a.e//<0>..i.e
  gramm: imv,sg,3.o,sg.o,m.o
 -flex: <0>..a.a//<0>..i.a
  gramm: imv,sg,3.o,sg.o,f.o
 -flex: <0>..a.ən//<0>..i.ən//<0>..a.ene//<0>..i.ene
  gramm: imv,sg,3.o,pl.o
 -flex: <0>..a.li//<1>..ili
  gramm: imv,sg,1.o,sg.o
 -flex: <0>..a.le//<1>..ile
  gramm: imv,sg,3sg.m.d
 -flex: <0>..a.la//<1>..ila
  gramm: imv,sg,3sg.f.d
 -flex: <0>..a.lən//<1>..ilən//<1>..alle
  gramm: imv,sg,3pl.d
 -flex: <0>..a.lan//<1>..ilan
  gramm: imv,sg,1.o,pl.o
 -flex: <0>..a.ulle//<1>..awulle//<0>..a.le//<1>..awle
  gramm: imv,pl,3.o,sg.o,m.o
 -flex: <0>..a.ulla//<1>..awulla//<0>..a.la//<1>..awla
  gramm: imv,pl,3.o,sg.o,f.o
 -flex: <0>..a.unne//<1>..awunne//<0>..a.ne//<1>..awne
  gramm: imv,pl,3.o,pl.o
 -flex: <0>..a.unxu//<1>..awunxu
  gramm: imv,pl,2pl.d
 -flex: <0>..a.ulli//<1>..awulli//<0>..a.li//<1>..awli
  gramm: imv,pl,1.o,sg.o
 -flex: <0>..a.ullan//<1>..awullan//<0>..a.lan//<1>..awlan
  gramm: imv,pl,1.o,pl.o
 
-paradigm: V_Ip_3y

 # Preterite
 -flex: <1><.>..e//<1><.>.a.i
  gramm: pass,pst_stem,3,sg,m
  paradigm: vb_prefix_perf
 -flex: <0><.>.ə..o//<0><.>.a..o
  gramm: pass,pst_stem,3,sg,f
  paradigm: vb_prefix_perf
 -flex: <1><.>..ət//<1><.>..at//<1><.>.a.ət//<1><.>.a.at
  gramm: pass,pst_stem,2,sg,m
  paradigm: vb_prefix_perf
 -flex: <1><.>..ət//<1><.>..at//<1><.>.a.at//<0><.>.a..at
  gramm: pass,pst_stem,2,sg,f
  paradigm: vb_prefix_perf
 -flex: <1><.>..eno//<1><.>.a.ino
  gramm: pass,pst_stem,1,sg,m
  paradigm: vb_prefix_perf
 -flex: <0><.>.ə..ono//<1><.>..ono//<0><.>.a..ono
  gramm: pass,pst_stem,1,sg,f
  paradigm: vb_prefix_perf
 -flex: <1><.>..ən//<1><.>.a.ən
  gramm: pass,pst_stem,3,pl
  paradigm: vb_prefix_perf
 -flex: <1><.>..etu//<1><.>..utu//<1><.>.a.utu
  gramm: pass,pst_stem,2,pl
  paradigm: vb_prefix_perf
 -flex: <1><.>..ena//<1><.>..ina//<1><.>.a.ina
  gramm: pass,pst_stem,1,pl
  paradigm: vb_prefix_perf
  
 # Pluperfect
 -flex: <1>..ewo//<1>..ewa//<1>.a.iwa
  gramm: pass,plpf,3,sg,m
 -flex: <0>.ə..owa//<0>.a..owa
  gramm: pass,plpf,3,sg,f
 -flex: <1>..ətwo//<1>..atwa//<1>.a.ətwa//<1>.a.atwa
  gramm: pass,plpf,2,sg,m
 -flex: <1>..ətwo//<1>..atwa//<1>.a.atwa//<0>.a..atwa
  gramm: pass,plpf,2,sg,f
 -flex: <1>..enowo//<1>..ewayno//<1>.a.iwayno
  gramm: pass,plpf,1,sg,m
 -flex: <0>.ə..onowo//<1>..owayno//<0>.a..owayno
  gramm: pass,plpf,1,sg,f
 -flex: <1>..ənwo//<1>..ənwa//<1>.a.ənwa
  gramm: pass,plpf,3,pl
 -flex: <1>..etuwo//<1>..utuwa//<1>.a.utuwa
  gramm: pass,plpf,2,pl
 -flex: <1>..enawo//<1>..iwayna//<1>.a.iwayna
  gramm: pass,plpf,1,pl
  
 # Present
 -flex: <1><.>mə..e
  gramm: pass,prs_stem,3,sg,m
  paradigm: vb_prefix_pres_fut
 -flex: <0><.>mə..o.o//<1><.>mə..o
  gramm: pass,prs_stem,3,sg,f
  paradigm: vb_prefix_pres_fut
 -flex: <1><.>mə..ət//<1><.>mə..at
  gramm: pass,prs_stem,2,sg,m
  paradigm: vb_prefix_pres_fut
 -flex: <1><.>mə..ət//<1><.>mə..at//<0><.>mə..o.at
  gramm: pass,prs_stem,2,sg,f
  paradigm: vb_prefix_pres_fut
 -flex: <1><.>mə..eno
  gramm: pass,prs_stem,1,sg,m
  paradigm: vb_prefix_pres_fut
 -flex: <0><.>mə..ə.ono//<1><.>mə..ono//<0><.>mə..o.ono
  gramm: pass,prs_stem,1,sg,f
  paradigm: vb_prefix_pres_fut
 -flex: <1><.>mə..ən//<0><.>mə..o.i
  gramm: pass,prs_stem,3,pl
  paradigm: vb_prefix_pres_fut
 -flex: <1><.>mə..etu//<1><.>mə..utu//<0><.>mə..o.utu
  gramm: pass,prs_stem,2,pl
  paradigm: vb_prefix_pres_fut
 -flex: <1><.>mə..ena//<1><.>mə..ina//<0><.>mə..o.ina
  gramm: pass,prs_stem,1,pl
  paradigm: vb_prefix_pres_fut
  
 # Imperfect
 -flex: <1>mə..ewo//<1>mə..ewa
  gramm: pass,ipf,3,sg,m
 -flex: <0>mə..o.owa//<1>mə..owa
  gramm: pass,ipf,3,sg,f
 -flex: <1>mə..ətwo//<1>mə..ətwa//<1>mə..atwa
  gramm: pass,ipf,2,sg,m
 -flex: <1>mə..ətwo//<1>mə..atwa//<0>mə..o.atwa
  gramm: pass,ipf,2,sg,f
 -flex: <1>mə..enowo//<1>mə..ewayno
  gramm: pass,ipf,1,sg,m
 -flex: <0>mə..ə.onowo//<1>mə..owayno//<0>mə..o.owayno
  gramm: pass,ipf,1,sg,f
 -flex: <1>mə..ənwo//<1>mə..ənwa//<0>mə..o.iwa
  gramm: pass,ipf,3,pl
 -flex: <1>mə..etuwo//<1>mə..utuwa//<0>mə..o.utuwa
  gramm: pass,ipf,2,pl
 -flex: <1>mə..enawo//<1>mə..iwayna//<0>mə..o.iwayna
  gramm: pass,ipf,1,pl
  
 # Imperative 
 -flex: <0>mə..a.
  gramm: pass,imv,sg
 -flex: <1>mə..ewu//<1>mə..awu
  gramm: pass,imv,pl
  
 # Passive participle
 -flex: <0>.a..o
  gramm: pass,pt,sg,m
 -flex: <1>..iṯo
  gramm: pass,pt,sg,f
 -flex: <0>.a..e
  gramm: pass,pt,pl 
  
-paradigm: V_III_3y

 # Present
 -flex: <1><.>ma..e
  gramm: prs_stem,3,sg,m
  paradigm: vb_prefix_pres_fut
 -flex: <1><.>ma..ət//<1><.>ma..at
  gramm: prs_stem,2,sg,m
  paradigm: vb_prefix_pres_fut
 -flex: <1><.>ma..eno
  gramm: prs_stem,1,sg,m
  paradigm: vb_prefix_pres_fut
 -flex: <0><.>ma..ə.o//<1><.>ma..o//<0><.>ma...o//<0><.>ma.a..o//<0><.>ma.ə..o
  gramm: prs_stem,3,sg,f
  paradigm: vb_prefix_pres_fut
 -flex: <1><.>ma..ət//<1><.>ma..at//<0><.>ma...at//<0><.>ma.a..at
  gramm: prs_stem,2,sg,f
  paradigm: vb_prefix_pres_fut
 -flex: <0><.>ma..ə.ono//<1><.>ma..ono//<0><.>ma...ono//<0><.>ma.a..ono//<0><.>ma.ə..ono
  gramm: prs_stem,1,sg,f
  paradigm: vb_prefix_pres_fut
 -flex: <1><.>ma..ən//<1><.>ma..i
  gramm: prs_stem,3,pl
  paradigm: vb_prefix_pres_fut
 -flex: <1><.>ma..etu//<1><.>ma..utu
  gramm: prs_stem,2,pl
  paradigm: vb_prefix_pres_fut
 -flex: <1><.>ma..ena//<1><.>ma..ina
  gramm: prs_stem,1,pl
  paradigm: vb_prefix_pres_fut
  
 # Present + obj./dat. suffixes
 -flex: <1><.>ma..ele
  gramm: prs_stem,3,sg,m,3.o,sg.o,m.o
  paradigm: vb_prefix_pres_fut
 -flex: <1><.>ma..ela
  gramm: prs_stem,3,sg,m,3.o,sg.o,f.o
  paradigm: vb_prefix_pres_fut
 -flex: <1><.>ma..elox//<1><.>ma..elux
  gramm: prs_stem,3,sg,m,2.o,sg.o,m.o
  paradigm: vb_prefix_pres_fut
 -flex: <1><.>ma..eləx//<1><.>ma..elax
  gramm: prs_stem,3,sg,m,2.o,sg.o,f.o
  paradigm: vb_prefix_pres_fut
 -flex: <1><.>ma..eli
  gramm: prs_stem,3,sg,m,1.o,sg.o
  paradigm: vb_prefix_pres_fut
 -flex: <1><.>ma..elən//<1><.>ma..alle
  gramm: prs_stem,3,sg,m,3.o,pl.o
  paradigm: vb_prefix_pres_fut
 -flex: <1><.>ma..elxu//<1><.>ma..alxu//<1><.>ma..alxun
  gramm: prs_stem,3,sg,m,2.o,pl.o
  paradigm: vb_prefix_pres_fut
 -flex: <1><.>ma..elan
  gramm: prs_stem,3,sg,m,1.o,pl.o  
  paradigm: vb_prefix_pres_fut
 -flex: <1><.>ma..atle//<1><.>ma..ətle
  gramm: prs_stem,2,sg,m,3.o,sg.o,m.o
  paradigm: vb_prefix_pres_fut
 -flex: <1><.>ma..atla//<1><.>ma..ətla
  gramm: prs_stem,2,sg,m,3.o,sg.o,f.o
  paradigm: vb_prefix_pres_fut
 -flex: <1><.>ma..atlox//<1><.>ma..ətlux//<1><.>ma..atlux
  gramm: prs_stem,2,sg,m,2.o,sg.o,m.o
  paradigm: vb_prefix_pres_fut
 -flex: <1><.>ma..atli//<1><.>ma..ətli
  gramm: prs_stem,2,sg,m,1.o,sg.o
  paradigm: vb_prefix_pres_fut
 -flex: <1><.>ma..atte//<1><.>ma..atlən//<1><.>ma..ətte
  gramm: prs_stem,2,sg,m,3.o,pl.o
  paradigm: vb_prefix_pres_fut
 -flex: <1><.>ma..atxu//<1><.>ma..ətxu//ma.a..atxu
  gramm: prs_stem,2,sg,m,2.o,pl.o
  paradigm: vb_prefix_pres_fut
 -flex: <1><.>ma..atlan//<1><.>ma..ətlan
  gramm: prs_stem,2,sg,m,1.o,pl.o  
  paradigm: vb_prefix_pres_fut
 -flex: <1><.>ma..atle//<0><.>ma...atle//<0><.>ma.a..atle
  gramm: prs_stem,2,sg,f,3.o,sg.o,m.o
  paradigm: vb_prefix_pres_fut
 -flex: <1><.>ma..atla//<0><.>ma...atla//<0><.>ma.a..atla
  gramm: prs_stem,2,sg,f,3.o,sg.o,f.o
  paradigm: vb_prefix_pres_fut
 -flex: <1><.>ma..atləx//<1><.>ma..atlax//<0><.>ma...atlax//<0><.>ma.a..atlax
  gramm: prs_stem,2,sg,f,2.o,sg.o,f.o
  paradigm: vb_prefix_pres_fut
 -flex: <1><.>ma..atli//<0><.>ma...atli//<0><.>ma.a..atli
  gramm: prs_stem,2,sg,f,1.o,sg.o
  paradigm: vb_prefix_pres_fut
 -flex: <1><.>ma..atte//<1><.>ma..atlən//<0><.>ma...atte//<0><.>ma.a..atte
  gramm: prs_stem,2,sg,f,3.o,pl.o
  paradigm: vb_prefix_pres_fut
 -flex: <1><.>ma..atxu//<0><.>ma...atxu//<0><.>ma.a..atxu
  gramm: prs_stem,2,sg,f,2.o,pl.o
  paradigm: vb_prefix_pres_fut
 -flex: <1><.>ma..atlan//<0><.>ma...atlan//<0><.>ma.a..atlan
  gramm: prs_stem,2,sg,m,1.o,pl.o  
  paradigm: vb_prefix_pres_fut
 -flex: <1><.>ma..ene//<1><.>ma..enole
  gramm: prs_stem,1,sg,m,3.o,sg.o,m.o
  paradigm: vb_prefix_pres_fut
 -flex: <1><.>ma..ena//<1><.>ma..enola
  gramm: prs_stem,1,sg,m,3.o,sg.o,f.o
  paradigm: vb_prefix_pres_fut
 -flex: <1><.>ma..enox//<1><.>ma..enolox//<1><.>ma..enux//<1><.>ma..enolux
  gramm: prs_stem,1,sg,m,2.o,sg.o,m.o
  paradigm: vb_prefix_pres_fut
 -flex: <1><.>ma..enəx//<1><.>ma..enoləx//<1><.>ma..enax//<1><.>ma..enolax
  gramm: prs_stem,1,sg,m,2.o,sg.o,f.o
  paradigm: vb_prefix_pres_fut
 -flex: <1><.>ma..eni//<1><.>ma..enoli
  gramm: prs_stem,1,sg,m,1.o,sg.o
  paradigm: vb_prefix_pres_fut
 -flex: <1><.>ma..enulle//<1><.>ma..enolən//<1><.>ma..enən//<1><.>ma..enanne
  gramm: prs_stem,1,sg,m,3.o,pl.o
  paradigm: vb_prefix_pres_fut
 -flex: <1><.>ma..enulxu//<1><.>ma..enanxu
  gramm: prs_stem,1,sg,m,2.o,pl.o
  paradigm: vb_prefix_pres_fut
 -flex: <1><.>ma..enolan//<1><.>ma..enan
  gramm: prs_stem,1,sg,m,1.o,pl.o  
  paradigm: vb_prefix_pres_fut
 -flex: <0><.>ma..ə.ole//<0><.>ma...ole//<0><.>ma.a..ole//<0><.>ma.ə..ole
  gramm: prs_stem,3,sg,f,3.o,sg.o,m.o
  paradigm: vb_prefix_pres_fut
 -flex: <0><.>ma..ə.ola//<0><.>ma...ola//<0><.>ma.a..ola//<0><.>ma.ə..ola
  gramm: prs_stem,3,sg,f,3.o,sg.o,f.o
  paradigm: vb_prefix_pres_fut
 -flex: <0><.>ma..ə.olox//<0><.>ma...olux//<0><.>ma.a..olux//<0><.>ma.ə..olux
  gramm: prs_stem,3,sg,f,2.o,sg.o,m.o
  paradigm: vb_prefix_pres_fut
 -flex: <0><.>ma..ə.oləx//<0><.>ma...olax//<0><.>ma.a..olax//<0><.>ma.ə..olax
  gramm: prs_stem,3,sg,f,2.o,sg.o,f.o
  paradigm: vb_prefix_pres_fut
 -flex: <0><.>ma..ə.oli//<0><.>ma...oli//<0><.>ma.a..oli//<0><.>ma.ə..oli
  gramm: prs_stem,3,sg,f,1.o,sg.o
  paradigm: vb_prefix_pres_fut
 -flex: <0><.>ma..ə.ulle//<0><.>ma..ə.olən//<0><.>ma...alle//<0><.>ma.a..alle//<0><.>ma.ə..alle
  gramm: prs_stem,3,sg,f,3.o,pl.o
  paradigm: vb_prefix_pres_fut
 -flex: <0><.>ma..ə.ulxu//<0><.>ma...alxu//<0><.>ma.a..alxu//<0><.>ma.ə..alxu
  gramm: prs_stem,3,sg,f,2.o,pl.o
  paradigm: vb_prefix_pres_fut
 -flex: <0><.>ma..ə.olan//<0><.>ma...olan//<0><.>ma.a..olan//<0><.>ma.ə..olan
  gramm: prs_stem,3,sg,f,1.o,pl.o 
  paradigm: vb_prefix_pres_fut
 -flex: <0><.>ma..ə.alle//<0><.>ma..ə.onole//<0><.>ma.ə..onole//<0><.>ma.a..onole//<0><.>ma...onole//<0><.>ma.ə..alle//<0><.>ma.a..alle//<0><.>ma...alle
  gramm: prs_stem,1,sg,f,3.o,sg.o,m.o
  paradigm: vb_prefix_pres_fut
 -flex: <0><.>ma..ə.alla//<0><.>ma..ə.onola//<0><.>ma.ə..onola//<0><.>ma.a..onola//<0><.>ma...onola//<0><.>ma.ə..alla//<0><.>ma.a..alla//<0><.>ma...alla
  gramm: prs_stem,1,sg,f,3.o,sg.o,f.o
  paradigm: vb_prefix_pres_fut
 -flex: <0><.>ma..ə.allox//<0><.>ma..ə.onolox//<0><.>ma.ə..onolux//<0><.>ma.a..onolux//<0><.>ma...onolux//<0><.>ma...onolox//<0><.>ma.ə..allux//<0><.>ma.a..allux//<0><.>ma...allux//<0><.>ma...allox
  gramm: prs_stem,1,sg,f,2.o,sg.o,m.o
  paradigm: vb_prefix_pres_fut
 -flex: <0><.>ma..ə.alləx//<0><.>ma..ə.onoləx//<0><.>ma.ə..onolax//<0><.>ma.a..onolax//<0><.>ma...onolax//<0><.>ma...onoləx//<0><.>ma.ə..allax//<0><.>ma.a..allax//<0><.>ma...allax//<0><.>ma...alləx
  gramm: prs_stem,1,sg,f,2.o,sg.o,f.o
  paradigm: vb_prefix_pres_fut
 -flex: <0><.>ma..ə.alli//<0><.>ma..ə.onoli//<0><.>ma.ə..onoli//<0><.>ma.a..onoli//<0><.>ma...onoli//<0><.>ma.ə..alli//<0><.>ma.a..alli//<0><.>ma...alli
  gramm: prs_stem,1,sg,f,1.o,sg.o
  paradigm: vb_prefix_pres_fut
 -flex: <0><.>ma..ə.anne//<0><.>ma..ə.allən//<0><.>ma...anne//<0><.>ma...onolən//<0><.>ma.ə..anne//<0><.>ma.a..anne
  gramm: prs_stem,1,sg,f,3.o,pl.o
  paradigm: vb_prefix_pres_fut
 -flex: <0><.>ma..ə.anxu//<0><.>ma..ə.onolxu//<0><.>ma.ə..anxu//<0><.>ma.ə..onolxu//<0><.>ma.a..anxu//<0><.>ma.a..onolxu//<0><.>ma...anxu//<0><.>ma...onolxu
  gramm: prs_stem,1,sg,f,2.o,pl.o
  paradigm: vb_prefix_pres_fut
 -flex: <0><.>ma..ə.allan//<0><.>ma..ə.onolan//<0><.>ma...allan//<0><.>ma...onolan//<0><.>ma.ə..allan//<0><.>ma.ə..onolan//<0><.>ma.a..allan//<0><.>ma.a..onolan
  gramm: prs_stem,1,sg,f,1.o,pl.o  
  paradigm: vb_prefix_pres_fut
 -flex: <0><.>ma..alle//<0><.>ma..əlle
  gramm: prs_stem,3,pl,3.o,sg.o,m.o
  paradigm: vb_prefix_pres_fut
 -flex: <0><.>ma..alla//<0><.>ma..əlla
  gramm: prs_stem,3,pl,3.o,sg.o,f.o
  paradigm: vb_prefix_pres_fut
 -flex: <0><.>ma..allox//<0><.>ma..əllux
  gramm: prs_stem,3,pl,2.o,sg.o,m.o
  paradigm: vb_prefix_pres_fut
 -flex: <0><.>ma..alləx//<0><.>ma..əllax
  gramm: prs_stem,3,pl,2.o,sg.o,f.o
  paradigm: vb_prefix_pres_fut
 -flex: <0><.>ma..alli//<0><.>ma..əlli
  gramm: prs_stem,3,pl,1.o,sg.o
  paradigm: vb_prefix_pres_fut
 -flex: <0><.>ma..anne//<0><.>ma..ənne
  gramm: prs_stem,3,pl,3.o,pl.o
  paradigm: vb_prefix_pres_fut
 -flex: <0><.>ma..anxu//<0><.>ma..ənxu
  gramm: prs_stem,3,pl,2.o,pl.o
  paradigm: vb_prefix_pres_fut
 -flex: <0><.>ma..allan//<0><.>ma..əllan
  gramm: prs_stem,3,pl,1.o,pl.o  
  paradigm: vb_prefix_pres_fut
 -flex: <1><.>ma..etulle//<1><.>ma..utəlle
  gramm: prs_stem,2,pl,3.o,sg.o,m.o
  paradigm: vb_prefix_pres_fut
 -flex: <1><.>ma..etulla//<1><.>ma..utəlla
  gramm: prs_stem,2,pl,3.o,sg.o,f.o
  paradigm: vb_prefix_pres_fut
 -flex: <1><.>ma..etulli//<1><.>ma..utəlli
  gramm: prs_stem,2,pl,1.o,sg.o
  paradigm: vb_prefix_pres_fut
 -flex: <1><.>ma..etunne//<1><.>ma..etullən//<1><.>ma..utənne
  gramm: prs_stem,2,pl,3.o,pl.o
  paradigm: vb_prefix_pres_fut
 -flex: <1><.>ma..etunxu//<1><.>ma..utənxu
  gramm: prs_stem,2,pl,2.o,pl.o
  paradigm: vb_prefix_pres_fut
 -flex: <1><.>ma..etullan//<1><.>ma..utəllan
  gramm: prs_stem,2,pl,1.o,pl.o  
  paradigm: vb_prefix_pres_fut
 -flex: <1><.>ma..enale//<1><.>ma..inale
  gramm: prs_stem,1,pl,3.o,sg.o,m.o
  paradigm: vb_prefix_pres_fut
 -flex: <1><.>ma..enala//<1><.>ma..inala
  gramm: prs_stem,1,pl,3.o,sg.o,f.o
  paradigm: vb_prefix_pres_fut
 -flex: <1><.>ma..enalox//<1><.>ma..inalux
  gramm: prs_stem,1,pl,2.o,sg.o,m.o
  paradigm: vb_prefix_pres_fut
 -flex: <1><.>ma..enaləx//<1><.>ma..inalax
  gramm: prs_stem,1,pl,2.o,sg.o,f.o
  paradigm: vb_prefix_pres_fut
 -flex: <1><.>ma..enalən//<1><.>ma..inanne
  gramm: prs_stem,1,pl,3.o,pl.o
  paradigm: vb_prefix_pres_fut
 -flex: <1><.>ma..enalxu//<1><.>ma..inannxu//<1><.>ma..inannxun
  gramm: prs_stem,1,pl,2.o,pl.o
  paradigm: vb_prefix_pres_fut
 -flex: <1><.>ma..enalan//<1><.>ma..inalan
  gramm: prs_stem,1,pl,1.o,pl.o
  paradigm: vb_prefix_pres_fut
  
 # Imperfect
 -flex: <1>ma..ewo//<1>ma..ewa
  gramm: ipf,3,sg,m
 -flex: <1>ma..atwo//<1>ma..atwa
  gramm: ipf,2,sg,m
 -flex: <1>ma..enowo//<1>ma..ewayno
  gramm: ipf,1,sg,m
 -flex: <0>ma..ə.owa//<0>ma...owa//<0>ma.a..owa//<0>ma.ə..owa
  gramm: ipf,3,sg,f
 -flex: <1>ma..atwo//<1>ma..atwa//<0>ma...atwa//<0>ma.a..atwa
  gramm: ipf,2,sg,f
 -flex: <0>ma..ə.anwo//<0>ma...owayno//<0>ma.a..owayno//<0>ma.ə..owayno
  gramm: ipf,1,sg,f
 -flex: <1>ma..anwo//<1>ma..ənwa
  gramm: ipf,3,pl
 -flex: <1>ma..etuwo//<1>ma..utuwa
  gramm: ipf,2,pl
 -flex: <1>ma..enawo//<1>ma..iwayna
  gramm: ipf,1,pl
  
  # Imperfect + obj./dat. suffixes
 -flex: <1>ma..ewole//<1>ma..ewayle
  gramm: ipf,3,sg,m,3.o,sg.o,m.o
 -flex: <1>ma..ewola//<1>ma..ewayla
  gramm: ipf,3,sg,m,3.o,sg.o,f.o
 -flex: <1>ma..ewolox//<1>ma..ewaylux
  gramm: ipf,3,sg,m,2.o,sg.o,m.o
 -flex: <1>ma..ewoləx//<1>ma..ewaylax
  gramm: ipf,3,sg,m,2.o,sg.o,f.o
 -flex: <1>ma..ewoli//<1>ma..ewayli
  gramm: ipf,3,sg,m,1.o,sg.o
 -flex: <1>ma..ewolən//<1>ma..ewulle//<1>ma..ewalle
  gramm: ipf,3,sg,m,3.o,pl.o
 -flex: <1>ma..ewolxu//<1>ma..ewalxu//<1>ma..ewalxun
  gramm: ipf,3,sg,m,2.o,pl.o
 -flex: <1>ma..ewolan//<1>ma..ewaylan
  gramm: ipf,3,sg,m,1.o,pl.o  
 -flex: <1>ma..atwole//<1>ma..atwayle
  gramm: ipf,2,sg,m,3.o,sg.o,m.o
 -flex: <1>ma..atwola//<1>ma..atwayla
  gramm: ipf,2,sg,m,3.o,sg.o,f.o
 -flex: <1>ma..atwolox//<1>ma..atwaylux
  gramm: ipf,2,sg,m,2.o,sg.o,m.o
 -flex: <1>ma..atwoli//<1>ma..atwayli
  gramm: ipf,2,sg,m,1.o,sg.o
 -flex: <1>ma..atwolən//<1>ma..atwulle//<1>ma..atwalle
  gramm: ipf,2,sg,m,3.o,pl.o
 -flex: <1>ma..atwolxu//<1>ma..atwalxu//<1>ma..atwalxun
  gramm: ipf,2,sg,m,2.o,pl.o
 -flex: <1>ma..atwolan//<1>ma..atwaylan
  gramm: ipf,2,sg,m,1.o,pl.o  
 -flex: <1>ma..atwole//<1>ma..atwayle//<0>ma...atwayle//<0>ma.a..atwayle
  gramm: ipf,2,sg,f,3.o,sg.o,m.o
 -flex: <1>ma..atwola//<1>ma..atwayla//<0>ma...atwayla//<0>ma.a..atwayla
  gramm: ipf,2,sg,f,3.o,sg.o,f.o
 -flex: <1>ma..atwoləx//<1>ma..atwaylax//<0>ma...atwaylax//<0>ma.a..atwaylax
  gramm: ipf,2,sg,f,2.o,sg.o,f.o
 -flex: <1>ma..atwoli//<1>ma..atwayli//<0>ma...atwayli//<0>ma.a..atwayli
  gramm: ipf,2,sg,f,1.o,sg.o
 -flex: <1>ma..atwolən//<1>ma..atwulle//<1>ma..atwalle//<0>ma...atwalle//<0>ma.a..atwalle
  gramm: ipf,2,sg,f,3.o,pl.o
 -flex: <1>ma..atwolxu//<1>ma..atwalxu//<1>ma..atwalxun//<0>ma...atwalxu//<0>ma.a..atwalxu
  gramm: ipf,2,sg,f,2.o,pl.o
 -flex: <1>ma..atwolan//<1>ma..atwaylan//<0>ma...atwaylan//<0>ma.a..atwaylan
  gramm: ipf,2,sg,f,1.o,pl.o  
 -flex: <1>ma..enowole//<1>ma..ewaynole
  gramm: ipf,1,sg,m,3.o,sg.o,m.o
 -flex: <1>ma..enowola//<1>ma..ewaynola
  gramm: ipf,1,sg,m,3.o,sg.o,f.o
 -flex: <1>ma..enowolox//<1>ma..ewaynolux
  gramm: ipf,1,sg,m,2.o,sg.o,m.o
 -flex: <1>ma..enowoləx//<1>ma..ewaynolax
  gramm: ipf,1,sg,m,2.o,sg.o,f.o
 -flex: <1>ma..enowoli//<1>ma..ewaynoli
  gramm: ipf,1,sg,m,1.o,sg.o
 -flex: <1>ma..enowolən//<1>ma..enowulle//<1>ma..ewaynanne
  gramm: ipf,1,sg,m,3.o,pl.o
 -flex: <1>ma..enowolxu//<1>ma..ewaynanxu//<1>ma..ewaynanxun
  gramm: ipf,1,sg,m,2.o,pl.o
 -flex: <1>ma..enowolan//<1>ma..ewaynolan
  gramm: ipf,1,sg,m,1.o,pl.o  
 -flex: <0>ma..ə.owale//<0>ma...owale//<0>ma...owayle//<0>ma.a..owayle//<0>ma.ə..owayle
  gramm: ipf,3,sg,f,3.o,sg.o,m.o
 -flex: <0>ma..ə.owala//<0>ma...owala//<0>ma...owayla//<0>ma.a..owayla//<0>ma.ə..owayla
  gramm: ipf,3,sg,f,3.o,sg.o,f.o
 -flex: <0>ma..ə.owalox//<0>ma...owalox//<0>ma...owaylux//<0>ma.a..owaylux//<0>ma.ə..owaylux
  gramm: ipf,3,sg,f,2.o,sg.o,m.o
 -flex: <0>ma..ə.owaləx//<0>ma...owaləx//<0>ma...owaylax//<0>ma.a..owaylax//<0>ma.ə..owaylax
  gramm: ipf,3,sg,f,2.o,sg.o,f.o
 -flex: <0>ma..ə.owali//<0>ma...owali//<0>ma...owayli//<0>ma.a..owayli//<0>ma.ə..owayli
  gramm: ipf,3,sg,f,1.o,sg.o
 -flex: <0>ma..ə.owalən//<0>ma...owalən//<0>ma...owalle//<0>ma.a..owalle//<0>ma.ə..owalle
  gramm: ipf,3,sg,f,3.o,pl.o
 -flex: <0>ma..ə.owalxu//<0>ma...owalxu//<0>ma.a..owalxu//<0>ma.ə..owalxu
  gramm: ipf,3,sg,f,2.o,pl.o
 -flex: <0>ma..ə.owalan//<0>ma...owalan//<0>ma...owaylan//<0>ma.a..owaylan//<0>ma.ə..owaylan
  gramm: ipf,3,sg,f,1.o,pl.o  
 -flex: <0>ma..ə.anwole//<0>ma...owaynole//<0>ma.a..owaynole//<0>ma.ə..owaynole
  gramm: ipf,1,sg,f,3.o,sg.o,m.o
 -flex: <0>ma..ə.anwola//<0>ma...owaynola//<0>ma.a..owaynola//<0>ma.ə..owaynola
  gramm: ipf,1,sg,f,3.o,sg.o,f.o
 -flex: <0>ma..ə.anwolox//<0>ma...owaynolux//<0>ma.a..owaynolux//<0>ma.ə..owaynolux
  gramm: ipf,1,sg,f,2.o,sg.o,m.o
 -flex: <0>ma..ə.anwoləx//<0>ma...owaynolax//<0>ma.a..owaynolax//<0>ma.ə..owaynolax
  gramm: ipf,1,sg,f,2.o,sg.o,f.o
 -flex: <0>ma..ə.anwoli//<0>ma...owaynoli//<0>ma.a..owaynoli//<0>ma.ə..owaynoli
  gramm: ipf,1,sg,f,1.o,sg.o
 -flex: <0>ma..ə.anwolən//<0>ma..ə.anwulle//<0>ma...owaynanne//<0>ma.a..owaynanne//<0>ma.ə..owaynanne
  gramm: ipf,1,sg,f,3.o,pl.o
 -flex: <0>ma..ə.anwolxu//<0>ma...owaynanxu//<0>ma.a..owaynanxu//<0>ma.ə..owaynanxu
  gramm: ipf,1,sg,f,2.o,pl.o
 -flex: <0>ma..ə.anwolan//<0>.u..anwolan//<0>ma...owaynolan//<0>ma.a..owaynolan//<0>ma.ə..owaynolan
  gramm: ipf,1,sg,f,1.o,pl.o  
 -flex: <1>ma..anwole//<1>ma..ənwayle
  gramm: ipf,3,pl,3.o,sg.o,m.o
 -flex: <1>ma..anwola//<1>ma..ənwayla
  gramm: ipf,3,pl,3.o,sg.o,f.o
 -flex: <1>ma..anwolox//<1>ma..ənwaylux
  gramm: ipf,3,pl,2.o,sg.o,m.o
 -flex: <1>ma..anwoləx//<1>ma..ənwaylax
  gramm: ipf,3,pl,2.o,sg.o,f.o
 -flex: <1>ma..anwoli//<1>ma..ənwayli
  gramm: ipf,3,pl,1.o,sg.o
 -flex: <1>ma..anwolən//<1>ma..anwunne//<1>ma..ənwanne
  gramm: ipf,3,pl,3.o,pl.o
 -flex: <1>ma..anwolxu//<1>ma..ənwanxu//<1>ma..ənwanxun
  gramm: ipf,3,pl,2.o,pl.o
 -flex: <1>ma..anwolan//<1>ma..ənwaylan
  gramm: ipf,3,pl,1.o,pl.o  
 -flex: <1>ma..etuwole//<1>ma..utuwayle
  gramm: ipf,2,pl,3.o,sg.o,m.o
 -flex: <1>ma..etuwola//<1>ma..utuwayla
  gramm: ipf,2,pl,3.o,sg.o,f.o
 -flex: <1>ma..etuwoli//<1>ma..utuwayli
  gramm: ipf,2,pl,1.o,sg.o
 -flex: <1>ma..etuwolən//<1>ma..utuwanne//<1>ma..utunwanne
  gramm: ipf,2,pl,3.o,pl.o
 -flex: <1>ma..etuwolxu//<1>ma..utuwanxu//<1>ma..utuwanxun//<1>ma..utunwanxu//<1>ma..utunwanxun
  gramm: ipf,2,pl,2.o,pl.o
 -flex: <1>ma..etuwolan//<1>ma..utuwaylan//<1>ma..utunwaylan
  gramm: ipf,2,pl,1.o,pl.o  
 -flex: <1>ma..enawole//<1>ma..iwaynale
  gramm: ipf,1,pl,3.o,sg.o,m.o
 -flex: <1>ma..enawola//<1>ma..iwaynala
  gramm: ipf,1,pl,3.o,sg.o,f.o
 -flex: <1>ma..enawolox//<1>ma..iwaynalux
  gramm: ipf,1,pl,2.o,sg.o,m.o
 -flex: <1>ma..enawoləx//<1>ma..iwaynalax
  gramm: ipf,1,pl,2.o,sg.o,f.o
 -flex: <1>ma..enawolən//<1>ma..enawulle//<1>ma..iwaynanne
  gramm: ipf,1,pl,3.o,pl.o
 -flex: <1>ma..enawolxu//<1>ma..iwaynanxu//<1>ma..iwaynanxun
  gramm: ipf,1,pl,2.o,pl.o
 -flex: <1>ma..enawolan//<1>ma..iwaynalan
  gramm: ipf,1,pl,1.o,pl.o  

 # Preterite
 -flex: <1><.>ma..ele
  gramm: pst_stem,3,sg,m,3.o,sg.o,m.o
  paradigm: vb_prefix_perf
 -flex: <1><.>ma..elox//<1><.>ma..elux
  gramm: pst_stem,2,sg,m,3.o,sg.o,m.o
  paradigm: vb_prefix_perf
 -flex: <1><.>ma..ela
  gramm: pst_stem,3,sg,f,3.o,sg.o,m.o
  paradigm: vb_prefix_perf
 -flex: <1><.>ma..eləx//<1><.>ma..elax
  gramm: pst_stem,2,sg,f,3.o,sg.o,m.o
  paradigm: vb_prefix_perf
 -flex: <1><.>ma..eli
  gramm: pst_stem,1,sg,3.o,sg.o,m.o
  paradigm: vb_prefix_perf
 -flex: <1><.>ma..alle//<1><.>ma..əlle
  gramm: pst_stem,3,pl,3.o,sg.o,m.o
  paradigm: vb_prefix_perf
 -flex: <1><.>ma..alxu//<1><.>ma..əlxu
  gramm: pst_stem,2,pl,3.o,sg.o,m.o
  paradigm: vb_prefix_perf
 -flex: <1><.>ma..elan
  gramm: pst_stem,1,pl,3.o,sg.o,m.o
  paradigm: vb_prefix_perf
 -flex: <0><.>ma..ə.ole//<0><.>ma...ole//<1><.>ma..ole//<0><.>ma.a..ole
  gramm: pst_stem,3,sg,m,3.o,sg.o,f.o
  paradigm: vb_prefix_perf
 -flex: <0><.>ma..ə.olox//<0><.>ma...olox//<0><.>ma...olux//<1><.>ma..olux//<0><.>ma.a..olux
  gramm: pst_stem,2,sg,m,3.o,sg.o,f.o
  paradigm: vb_prefix_perf
 -flex: <0><.>ma..ə.ola//<0><.>ma...ola//<1><.>ma..ola//<0><.>ma.a..ola
  gramm: pst_stem,3,sg,f,3.o,sg.o,f.o
  paradigm: vb_prefix_perf
 -flex: <0><.>ma..ə.oləx//<0><.>ma...oləx//<0><.>ma...olax//<1><.>ma..olax//<0><.>ma.a..olax
  gramm: pst_stem,2,sg,f,3.o,sg.o,f.o
  paradigm: vb_prefix_perf
 -flex: <0><.>ma..ə.oli//<0><.>ma...oli//<1><.>ma..oli//<0><.>ma.a..oli
  gramm: pst_stem,1,sg,3.o,sg.o,f.o
  paradigm: vb_prefix_perf
 -flex: <0><.>ma..ə.ulle//<0><.>ma...ulle//<0><.>ma...əlle//<0><.>ma...alle//<1><.>ma..alle//<0><.>ma.a..alle
  gramm: pst_stem,3,pl,3.o,sg.o,f.o
  paradigm: vb_prefix_perf
 -flex: <0><.>ma..ə.ulxu//<0><.>ma...ulxu//<0><.>ma...alxu//<1><.>ma..alxu//<0><.>ma.a..alxu
  gramm: pst_stem,2,pl,3.o,sg.o,f.o
  paradigm: vb_prefix_perf
 -flex: <0><.>ma..ə.olan//<0><.>ma...olan//<1><.>ma..olan//<0><.>ma.a..olan
  gramm: pst_stem,1,pl,3.o,sg.o,f.o
  paradigm: vb_prefix_perf
 -flex: <1><.>ma..alle//<1><.>ma..ile//<1><.>ma..əlle
  gramm: pst_stem,3,sg,m,3.o,pl.o
  paradigm: vb_prefix_perf
 -flex: <1><.>ma..allox//<1><.>ma..allux//<1><.>ma..ilux//<1><.>ma..əllux
  gramm: pst_stem,2,sg,m,3.o,pl.o
  paradigm: vb_prefix_perf
 -flex: <1><.>ma..alla//<1><.>ma..əlla//<1><.>ma..ila
  gramm: pst_stem,3,sg,f,3.o,pl.o
  paradigm: vb_prefix_perf
 -flex: <1><.>ma..alləx//<1><.>ma..allax//<1><.>ma..ilax//<1><.>ma..əllax
  gramm: pst_stem,2,sg,f,3.o,pl.o
  paradigm: vb_prefix_perf
 -flex: <1><.>ma..alli//<1><.>ma..ili//<1><.>ma..əlli
  gramm: pst_stem,1,sg,3.o,pl.o
  paradigm: vb_prefix_perf
 -flex: <1><.>ma..anne//<1><.>ma..ənne
  gramm: pst_stem,3,pl,3.o,pl.o
  paradigm: vb_prefix_perf
 -flex: <1><.>ma..anxu//<1><.>ma..əlxu//<1><.>ma..ənxu
  gramm: pst_stem,2,pl,3.o,pl.o
  paradigm: vb_prefix_perf
 -flex: <1><.>ma..allan//<1><.>ma..ilan//<1><.>ma..əllan
  gramm: pst_stem,1,pl,3.o,pl.o
  paradigm: vb_prefix_perf
  
 # Preterite + obj./dat. suffixes
 -flex: <1><.>ma..əlelox//<1><.>ma..elelux
  gramm: pst_stem,3,sg,m,2.o,sg.o,m.o
  paradigm: vb_prefix_perf
 -flex: <1><.>ma..əleləx//<1><.>ma..elelax
  gramm: pst_stem,3,sg,m,2.o,sg.o,f.o
  paradigm: vb_prefix_perf
 -flex: <1><.>ma..əleli//<1><.>ma..eleli
  gramm: pst_stem,3,sg,m,1.o,sg.o
  paradigm: vb_prefix_perf
 -flex: <1><.>ma..əlelxu//<1><.>ma..elalxu//<1><.>ma..elalxun//<1><.>ma..elelalxu
  gramm: pst_stem,3,sg,m,2.o,pl.o
  paradigm: vb_prefix_perf
 -flex: <1><.>ma..əlelan//<1><.>ma..elelan
  gramm: pst_stem,3,sg,m,1.o,pl.o  
  paradigm: vb_prefix_perf
 -flex: <1><.>ma..əloxli//<1><.>ma..eluxli
  gramm: pst_stem,2,sg,m,1.o,sg.o
  paradigm: vb_prefix_perf
 -flex: <1><.>ma..əloxlan//<1><.>ma..eluxlan
  gramm: pst_stem,2,sg,m,1.o,pl.o  
  paradigm: vb_prefix_perf
 -flex: <1><.>ma..əlalox//<1><.>ma..elalux
  gramm: pst_stem,3,sg,f,2.o,sg.o,m.o
  paradigm: vb_prefix_perf
 -flex: <1><.>ma..əlaləx//<1><.>ma..elalax
  gramm: pst_stem,3,sg,f,2.o,sg.o,f.o
  paradigm: vb_prefix_perf
 -flex: <1><.>ma..əlali//<1><.>ma..elali
  gramm: pst_stem,3,sg,f,1.o,sg.o
  paradigm: vb_prefix_perf
 -flex: <1><.>ma..əlalxu//<1><.>ma..elalxun//<1><.>ma..elalalxu
  gramm: pst_stem,3,sg,f,2.o,pl.o
  paradigm: vb_prefix_perf
 -flex: <1><.>ma..əlalan//<1><.>ma..elalan
  gramm: pst_stem,3,sg,f,1.o,pl.o  
  paradigm: vb_prefix_perf
 -flex: <1><.>ma..ələxli//<1><.>ma..elaxli
  gramm: pst_stem,2,sg,f,1.o,sg.o
  paradigm: vb_prefix_perf
 -flex: <1><.>ma..ələxlan//<1><.>ma..elaxlan
  gramm: pst_stem,2,sg,f,1.o,pl.o  
  paradigm: vb_prefix_perf
 -flex: <1><.>ma..əlilox//<1><.>ma..elilux
  gramm: pst_stem,1,sg,2.o,sg.o,m.o
  paradigm: vb_prefix_perf
 -flex: <1><.>ma..əliləx//<1><.>ma..elilax
  gramm: pst_stem,1,sg,2.o,sg.o,f.o
  paradigm: vb_prefix_perf
 -flex: <1><.>ma..əlilxu//<1><.>ma..elilxun//<1><.>ma..elilalxu
  gramm: pst_stem,1,sg,2.o,pl.o  
  paradigm: vb_prefix_perf
 -flex: <1><.>ma..əlalox//<1><.>ma..allallux
  gramm: pst_stem,3,pl,2.o,sg.o,m.o
  paradigm: vb_prefix_perf
 -flex: <1><.>ma..əlaləx//<1><.>ma..allallax
  gramm: pst_stem,3,pl,2.o,sg.o,f.o
  paradigm: vb_prefix_perf
 -flex: <1><.>ma..əlali//<1><.>ma..allalli
  gramm: pst_stem,3,pl,1.o,sg.o
  paradigm: vb_prefix_perf
 -flex: <1><.>ma..əlanxu//<1><.>ma..allanxu//<1><.>ma..allanxun
  gramm: pst_stem,3,pl,2.o,pl.o
  paradigm: vb_prefix_perf
 -flex: <1><.>ma..əlalan//<1><.>ma..allallan
  gramm: pst_stem,3,pl,1.o,pl.o  
  paradigm: vb_prefix_perf
 -flex: <1><.>ma..alxulli
  gramm: pst_stem,2,pl,1.o,sg.o
  paradigm: vb_prefix_perf
 -flex: <1><.>ma..alxullan
  gramm: pst_stem,2,pl,1.o,pl.o  
  paradigm: vb_prefix_perf
 -flex: <1><.>ma..əlanlox//<1><.>ma..əlallox//<1><.>ma..elanlux
  gramm: pst_stem,1,pl,2.o,sg.o,m.o
  paradigm: vb_prefix_perf
 -flex: <1><.>ma..əlanləx//<1><.>ma..əlalləx//<1><.>ma..elanlax
  gramm: pst_stem,1,pl,2.o,sg.o,f.o
  paradigm: vb_prefix_perf
 -flex: <1><.>ma..əlanxu//<1><.>ma..elanxu//<1><.>ma..elanxun//<1><.>ma..elanlalxu
  gramm: pst_stem,1,pl,2.o,pl.o
  paradigm: vb_prefix_perf
  
 # Preterite + dat. suffixes
 -flex: <1><.>ma..əlele//<1><.>ma..elele
  gramm: pst_stem,3,sg,m,3sg.m.d
  paradigm: vb_prefix_perf
 -flex: <1><.>ma..əlela//<1><.>ma..elela
  gramm: pst_stem,3,sg,m,3sg.f.d
  paradigm: vb_prefix_perf
 -flex: <1><.>ma..əlelən//<1><.>ma..elalle//<1><.>ma..elelalle
  gramm: pst_stem,3,sg,m,3pl.d  
  paradigm: vb_prefix_perf
 -flex: <1><.>ma..əloxle//<1><.>ma..eluxle
  gramm: pst_stem,2,sg,m,3sg.m.d
  paradigm: vb_prefix_perf
 -flex: <1><.>ma..əloxla//<1><.>ma..eluxla
  gramm: pst_stem,2,sg,m,3sg.m.d
  paradigm: vb_prefix_perf
 -flex: <1><.>ma..əloxlox//<1><.>ma..eluxlux
  gramm: pst_stem,2,sg,m,2sg.m.d
  paradigm: vb_prefix_perf
 -flex: <1><.>ma..əloxlən//<1><.>ma..eluxxe//<1><.>ma..eluxlalle
  gramm: pst_stem,2,sg,m,3pl.d  
  paradigm: vb_prefix_perf
 -flex: <1><.>ma..əlale//<1><.>ma..elale
  gramm: pst_stem,3,sg,f,3sg.m.d
  paradigm: vb_prefix_perf
 -flex: <1><.>ma..əlala//<1><.>ma..elala
  gramm: pst_stem,3,sg,f,3sg.f.d
  paradigm: vb_prefix_perf
 -flex: <1><.>ma..əlalən//<1><.>ma..elalle//<1><.>ma..elalalle
  gramm: pst_stem,3,sg,f,3pl.d
  paradigm: vb_prefix_perf
 -flex: <1><.>ma..ələxle//<1><.>ma..elaxle
  gramm: pst_stem,2,sg,f,3sg.m.d
  paradigm: vb_prefix_perf
 -flex: <1><.>ma..ələxla//<1><.>ma..elaxla
  gramm: pst_stem,2,sg,f,3sg.f.d 
  paradigm: vb_prefix_perf
 -flex: <1><.>ma..ələxləx//<1><.>ma..elaxlax
  gramm: pst_stem,2,sg,f,2sg.f.d 
  paradigm: vb_prefix_perf
 -flex: <1><.>ma..ələxlən//<1><.>ma..elaxxe//<1><.>ma..elaxlalle
  gramm: pst_stem,2,sg,f,3pl.d  
  paradigm: vb_prefix_perf
 -flex: <1><.>ma..əlile//<1><.>ma..elile
  gramm: pst_stem,1,sg,3sg.m.d
  paradigm: vb_prefix_perf
 -flex: <1><.>ma..əlila//<1><.>ma..elila
  gramm: pst_stem,1,sg,3sg.f.d
  paradigm: vb_prefix_perf
 -flex: <1><.>ma..əlili//<1><.>ma..elili
  gramm: pst_stem,1,sg,1sg.d
  paradigm: vb_prefix_perf
 -flex: <1><.>ma..əlilən//<1><.>ma..eləlle//<1><.>ma..elilalle
  gramm: pst_stem,1,sg,3pl.d
  paradigm: vb_prefix_perf
 -flex: <1><.>ma..əlilan//<1><.>ma..elilan
  gramm: pst_stem,1,sg,1pl.d  
  paradigm: vb_prefix_perf
 -flex: <1><.>ma..əlale//<1><.>ma..allalle
  gramm: pst_stem,3,pl,3sg.m.d
  paradigm: vb_prefix_perf
 -flex: <1><.>ma..əlala//<1><.>ma..allalla
  gramm: pst_stem,3,pl,3sg.f.d
  paradigm: vb_prefix_perf
 -flex: <1><.>ma..əlanne//<1><.>ma..allanne
  gramm: pst_stem,3,pl,3pl.d   
  paradigm: vb_prefix_perf
 -flex: <1><.>ma..alxulle
  gramm: pst_stem,2,pl,3sg.m.d
  paradigm: vb_prefix_perf
 -flex: <1><.>ma..alxulla
  gramm: pst_stem,2,pl,3sg.f.d
  paradigm: vb_prefix_perf
 -flex: <1><.>ma..alxulən//<1><.>ma..alxunne
  gramm: pst_stem,2,pl,3pl.d
  paradigm: vb_prefix_perf
 -flex: <1><.>ma..alxunxu//<1><.>ma..alxunxun
  gramm: pst_stem,2,pl,2pl.d  
  paradigm: vb_prefix_perf
 -flex: <1><.>ma..əlanle//<1><.>ma..əlalle//<1><.>ma..elanle
  gramm: pst_stem,1,pl,3sg.m.d
  paradigm: vb_prefix_perf
 -flex: <1><.>ma..əlanla//<1><.>ma..əlalla//<1><.>ma..elanla
  gramm: pst_stem,1,pl,3sg.f.d
  paradigm: vb_prefix_perf
 -flex: <1><.>ma..əlanne//<1><.>ma..elanne//<1><.>ma..elanlalle
  gramm: pst_stem,1,pl,3pl.d
  paradigm: vb_prefix_perf
 -flex: <1><.>ma..əlallan//<1><.>ma..əlanlan//<1><.>ma..elanlan
  gramm: pst_stem,1,pl,1pl.d
  paradigm: vb_prefix_perf
  
 # Pluperfect
 -flex: <1>ma..ewole//<1>ma..ewayle
  gramm: plpf,3,sg,m,3.o,sg.o,m.o
 -flex: <1>ma..ewolox//<1>ma..ewaylux
  gramm: plpf,2,sg,m,3.o,sg.o,m.o
 -flex: <1>ma..ewola//<1>ma..ewayla
  gramm: plpf,3,sg,f,3.o,sg.o,m.o
 -flex: <1>ma..ewoləx//<1>ma..ewaylax
  gramm: plpf,2,sg,f,3.o,sg.o,m.o
 -flex: <1>ma..ewoli//<1>ma..ewayli
  gramm: plpf,1,sg,3.o,sg.o,m.o
 -flex: <1>ma..ewolən//<1>ma..ewulle//<1>ma..ewalle
  gramm: plpf,3,pl,3.o,sg.o,m.o
 -flex: <1>ma..ewolxu//<1>ma..ewalxu//<1>ma..ewalxun
  gramm: plpf,2,pl,3.o,sg.o,m.o
 -flex: <1>ma..ewolan//<1>ma..ewaylan
  gramm: plpf,1,pl,3.o,sg.o,m.o
 -flex: <0>ma..ə.owale//<0>ma...owale//<1>ma..owayle//<0>ma.a..owayle//<0>ma...owayle
  gramm: plpf,3,sg,m,3.o,sg.o,f.o
 -flex: <0>ma..ə.owalox//<0>ma...owalox//<1>ma..owaylux//<0>ma.a..owaylux//<0>ma...owaylux
  gramm: plpf,2,sg,m,3.o,sg.o,f.o
 -flex: <0>ma..ə.owala//<0>ma...owala//<1>ma..owayla//<0>ma.a..owayla//<0>ma...owayla
  gramm: plpf,3,sg,f,3.o,sg.o,f.o
 -flex: <0>ma..ə.owaləx//<0>ma...owaləx//<1>ma..owaylax//<0>ma.a..owaylax//<0>ma...owaylax
  gramm: plpf,2,sg,f,3.o,sg.o,f.o
 -flex: <0>ma..ə.owali//<0>ma...owali//<0>ma.a..owayli//<1>ma..owayli//<0>ma...owayli
  gramm: plpf,1,sg,3.o,sg.o,f.o
 -flex: <0>ma..ə.owalən//<0>ma...owalən//<0>ma..ə.owalle//<0>ma...owalle//<1>ma..owalle//<0>ma.a..owalle
  gramm: plpf,3,pl,3.o,sg.o,f.o
 -flex: <0>ma..ə.owalxu//<0>ma...owalxu//<1>ma..owalxu//<0>ma.a..owalxu//<1>ma..owalxun//<0>ma.a..owalxun//<0>ma...owalxun
  gramm: plpf,2,pl,3.o,sg.o,f.o
 -flex: <0>ma..ə.owalan//<1>ma..owaylan//<0>ma.a..owaylan//<0>ma...owalan//<0>ma...owaylan
  gramm: plpf,1,pl,3.o,sg.o,f.o
 -flex: <1>ma..anwole//<1>ma..anwayle
  gramm: plpf,3,sg,m,3.o,pl.o
 -flex: <1>ma..anwolox//<1>ma..anwaylux
  gramm: plpf,2,sg,m,3.o,pl.o
 -flex: <1>ma..anwola//<1>ma..anwayla
  gramm: plpf,3,sg,f,3.o,pl.o
 -flex: <1>ma..anwoləx//<1>ma..anwaylax
  gramm: plpf,2,sg,f,3.o,pl.o
 -flex: <1>ma..anwoli//<1>ma..anwayli
  gramm: plpf,1,sg,3.o,pl.o
 -flex: <1>ma..anwunne//<1>ma..anwanne
  gramm: plpf,3,pl,3.o,pl.o
 -flex: <1>ma..anwulxu//<1>ma..anwanxu
  gramm: plpf,2,pl,3.o,pl.o
 -flex: <1>ma..anwolan//<1>ma..anwaylan
  gramm: plpf,1,pl,3.o,pl.o
  
 # Imperative
 -flex: <0>ma..a.//<0>a..a.//<1>ma..i//<1>a..i
  gramm: imv,sg
 -flex: <1>ma..ewu//<1>a..ewu//<1>ma..awu//<1>a..awu
  gramm: imv,pl 
  
 # Imperative + obj./dat. suffixes
 -flex: <0>ma..e.e//<0>a..e.e//<0>ma..i.e//<0>a..i.e
  gramm: imv,sg,3.o,sg.o,m.o
 -flex: <0>ma..e.a//<0>a..e.a//<0>ma..i.a//<0>a..i.a
  gramm: imv,sg,3.o,sg.o,f.o
 -flex: <0>ma..e.ən//<0>a..e.ən//<0>ma..i.ən//<0>a..i.ən//<0>ma..e.ene//<0>a..e.ene//<0>ma..i.ene//<0>a..i.ene
  gramm: imv,sg,3.o,pl.o
 -flex: <0>ma..a.li//<0>a..a.li//<1>ma..ili//<1>a..ili
  gramm: imv,sg,1.o,sg.o
 -flex: <0>ma..a.le//<0>a..a.le//<1>ma..ile//<1>a..ile
  gramm: imv,sg,3sg.m.d
 -flex: <0>ma..a.la//<0>a..a.la//<1>ma..ila//<1>a..ila
  gramm: imv,sg,3sg.f.d
 -flex: <0>ma..a.lan//<0>a..a.lan//<1>ma..ilan//<1>a..ilan
  gramm: imv,sg,1.o,pl.o
 -flex: <1>ma..ewulle//<1>a..ewulle//<1>ma..awulle//<1>a..awulle
  gramm: imv,pl,3.o,sg.o,m.o
 -flex: <1>ma..ewulla//<1>a..ewulla//<1>ma..awulla//<1>a..awulla
  gramm: imv,pl,3.o,sg.o,f.o
 -flex: <1>ma..ewunne//<1>a..ewunne//<1>ma..awunne//<1>a..awunne
  gramm: imv,pl,3.o,pl.o
 -flex: <1>ma..ewunxu//<1>a..ewunxu//<1>ma..awunxu//<1>a..awunxu
  gramm: imv,pl,2pl.d
 -flex: <1>ma..ewulli//<1>a..ewulli//<1>ma..awulli//<1>a..awulli
  gramm: imv,pl,1.o,sg.o
 -flex: <1>ma..ewullan//<1>a..ewullan//<1>ma..awullan//<1>a..awullan
  gramm: imv,pl,1.o,pl.o

